<section id="verbs" type="standard">
<!--    TODO: generation: always -ykacha also after -i (?), seems to be the case in CP dix  -->
<!--  <s n="subj"/>[+Hum],[+Plant] <s n="transitivity"/> trans,intrans, rzpr, <s n="moveToCpred_mi"/>++ , <s n="subjToObj"/>1 -->
<e><p><l>abajar</l><r>unspecified</r></p><par n="Verb_main"/></e>
<e><p><l>abalanzar</l><r>unspecified</r></p><par n="Verb_main"/></e>
<e><p><l>abalaustrar</l><r>unspecified</r></p><par n="Verb_main"/></e>
<e><p><l>abalear</l><r>unspecified</r></p><par n="Verb_main"/></e>
<e><p><l>abalizar</l><r>unspecified</r></p><par n="Verb_main"/></e>
<e><p><l>aballar</l><r>unspecified</r></p><par n="Verb_main"/></e>
<e><p><l>aballestar</l><r>unspecified</r></p><par n="Verb_main"/></e>
<e><p><l>abaluartar</l><r>unspecified</r></p><par n="Verb_main"/></e>
<e><p><l>abanar</l><r>unspecified</r></p><par n="Verb_main"/></e>
<e><p><l>abañar</l><r>unspecified</r></p><par n="Verb_main"/></e>
<e><p><l>abandalizar</l><r>unspecified</r></p><par n="Verb_main"/></e>
<e><p><l>abanderar</l><r>unspecified</r></p><par n="Verb_main"/></e>
<e><p><l>abanderizar</l><r>unspecified</r></p><par n="Verb_main"/></e>
    <e><p><l>abandonar</l><r>qarqu</r></p><par n="Verb_main"/></e>
<e><p><l>abandonar</l><r>saqi</r></p><par n="Verb_main"/></e>
<e><p><l>abanicar</l><r>wayra<s n="add_mi"/>+Caus</r></p><par n="Verb_main"/></e>
<e><p><l>abarbechar</l><r>unspecified</r></p><par n="Verb_main"/></e>
<e><p><l>abarbetar</l><r>unspecified</r></p><par n="Verb_main"/></e>
<e><p><l>abarcar</l><r>marq'a</r></p><par n="Verb_main"/></e>
<e><p><l>abarloar</l><r>unspecified</r></p><par n="Verb_main"/></e>
<e><p><l>abar</l><r>unspecified</r></p><par n="Verb_main"/></e>
<e><p><l>abarquillar</l><r>unspecified</r></p><par n="Verb_main"/></e>
<e><p><l>abarracar</l><r>unspecified</r></p><par n="Verb_main"/></e>
<e><p><l>abarraganar</l><r>unspecified</r></p><par n="Verb_main"/></e>
<e><p><l>abarrajar</l><r>unspecified</r></p><par n="Verb_main"/></e>
<e><p><l>abarrancar</l><r>unspecified</r></p><par n="Verb_main"/></e>
<e><p><l>abarrotar</l><r>unspecified</r></p><par n="Verb_main"/></e>
<e><p><l>abastar</l><r>unspecified</r></p><par n="Verb_main"/></e>
<e><p><l>abastecer</l><r>qu</r></p><par n="Verb_main"/></e>
<e><p><l>abastecer</l><r>hunt'a<s n="add_mi"/>+Caus<s n="transitivity"/>trans</r></p><par n="Verb_main"/></e>
<e><p><l>abastecer</l><r>aypa<s n="add_mi"/>+Caus<s n="transitivity"/>trans</r></p><par n="Verb_main"/></e>
<e><p><l>abastionar</l><r>unspecified</r></p><par n="Verb_main"/></e>
<e><p><l>abatanar</l><r>unspecified</r></p><par n="Verb_main"/></e>
<e><p><l>abatatar</l><r>unspecified</r></p><par n="Verb_main"/></e>
    <e><p><l>abatir</l><r>q'amparmana</r></p><par n="Verb_main"/></e>
<e><p><l>abatir</l><r>ullpu<s n="add_mi"/>+Rflx</r></p><par n="Verb_main"/></e>
<e><p><l>abatir</l><r>willpu<s n="add_mi"/>+Rflx</r></p><par n="Verb_main"/></e>
<e><p><l>abatojar</l><r>unspecified</r></p><par n="Verb_main"/></e>
<e><p><l>abdicar</l><r>haqi</r></p><par n="Verb_main"/></e>
    <e><p><l>abdicar</l><r>wasqi</r></p><par n="Verb_main"/></e>
<e><p><l>abellacar</l><r>unspecified</r></p><par n="Verb_main"/></e>
<e><p><l>abemolar</l><r>unspecified</r></p><par n="Verb_main"/></e>
<e><p><l>aberrar</l><r>unspecified</r></p><par n="Verb_main"/></e>
<e><p><l>abetunar</l><r>unspecified</r></p><par n="Verb_main"/></e>
<e><p><l>abigarrar</l><r>unspecified</r></p><par n="Verb_main"/></e>
<e><p><l>abismar</l><r>unspecified</r></p><par n="Verb_main"/></e>
<e><p><l>abitar</l><r>unspecified</r></p><par n="Verb_main"/></e>
<e><p><l>abjurar</l><r>unspecified</r></p><par n="Verb_main"/></e>
<e><p><l>ablandar</l><r>llamp'uya<s n="add_mi"/>+Caus<s n="transitivity"/>trans</r></p><par n="Verb_main"/></e>
    <e><p><l>ablandar</l><r>llulluya<s n="add_mi"/>+Caus<s n="transitivity"/>trans</r></p><par n="Verb_main"/></e>
<!-- intrans. variants     -->
    <e><p><l>ablandar</l><r>llamp'uya<s n="transitivity"/>rflx</r></p><par n="Verb_main"/></e>
    <e><p><l>ablandar</l><r>llulluya<s n="transitivity"/>rflx</r></p><par n="Verb_main"/></e>
    <e><p><l>abobar</l><r>upaya<s n="add_mi"/>+Caus<s n="transitivity"/>trans</r></p><par n="Verb_main"/></e>
    <!-- intrans. -se    -->
    <e><p><l>abobar</l><r>upaya<s n="transitivity"/>rflx</r></p><par n="Verb_main"/></e>
<e><p><l>abocadear</l><r>unspecified</r></p><par n="Verb_main"/></e>
<e><p><l>abocardar</l><r>unspecified</r></p><par n="Verb_main"/></e>
<e><p><l>abocar</l><r>unspecified</r></p><par n="Verb_main"/></e>
<e><p><l>abocetar</l><r>unspecified</r></p><par n="Verb_main"/></e>
<e><p><l>abochornar</l><r>p'inqa<s n="add_mi"/>+Rptn+Rflx</r></p><par n="Verb_main"/></e>
<e><p><l>abocinar</l><r>unspecified</r></p><par n="Verb_main"/></e>
    <e><p><l>abofetear</l><r>ch'aqlla</r></p><par n="Verb_main"/></e>
<e><p><l>abofetear</l><r>saqma</r></p><par n="Verb_main"/></e>
    <e><p><l>abogar</l><r>amacha</r></p><par n="Verb_main"/></e>
<e><p><l>abolir</l><r>chinka<s n="add_mi"/>+Caus</r></p><par n="Verb_main"/></e>
<e><p><l>abollar</l><r>q'apnu</r></p><par n="Verb_main"/></e>
<e><p><l>abollonar</l><r>unspecified</r></p><par n="Verb_main"/></e>
<e><p><l>abolsar</l><r>unspecified</r></p><par n="Verb_main"/></e>
<e><p><l>abombar</l><r>unspecified</r></p><par n="Verb_main"/></e>
<e><p><l>abominar</l><r>milla</r></p><par n="Verb_main"/></e>
<e><p><l>abonanzar</l><r>unspecified</r></p><par n="Verb_main"/></e>
<e><p><l>abonar</l><r>wanucha</r></p><par n="Verb_main"/></e>
<e><p><l>aboquillar</l><r>unspecified</r></p><par n="Verb_main"/></e>
<e><p><l>abordar</l><r>taka</r></p><par n="Verb_main"/></e>
<!-- abordar a alguien: hablar, acercarse a una persona  -->
<e><p><l>abordar</l><r>achhu<s n="add_mi"/>+Aff<s n="obj"/>[+Hum]</r></p><par n="Verb_main"/></e>

<e><p><l>aborrajar</l><r>unspecified</r></p><par n="Verb_main"/></e>
<e><p><l>aborrascar</l><r>unspecified</r></p><par n="Verb_main"/></e>
    <e><p><l>aborrecer</l><r>chiqnipaku</r></p><par n="Verb_main"/></e>
<e><p><l>aborrecer</l><r>chiqni</r></p><par n="Verb_main"/></e>
<e><p><l>aborregar</l><r>unspecified</r></p><par n="Verb_main"/></e>
<e><p><l>abortar</l><r>sullu</r></p><par n="Verb_main"/></e>
<e><p><l>aborujar</l><r>unspecified</r></p><par n="Verb_main"/></e>
<e><p><l>abotagar</l><r>unspecified</r></p><par n="Verb_main"/></e>
<e><p><l>abotargar</l><r>unspecified</r></p><par n="Verb_main"/></e>
<e><p><l>abotonar</l><r>unspecified</r></p><par n="Verb_main"/></e>
<e><p><l>abovedar</l><r>unspecified</r></p><par n="Verb_main"/></e>
<e><p><l>aboyar</l><r>unspecified</r></p><par n="Verb_main"/></e>
<e><p><l>abozalar</l><r>unspecified</r></p><par n="Verb_main"/></e>
<e><p><l>abrasar</l><r>rupha</r></p><par n="Verb_main"/></e>
<e><p><l>abrazar</l><r>marq'a</r></p><par n="Verb_main"/></e>
<!-- rezipr. -se -->
<e><p><l>abrazar</l><r>marq'a<s n="add_mi"/>+Rzpr+Rflx<s n="transitivity"/>rzpr</r></p><par n="Verb_main"/></e>
<e><p><l>abrevar</l><r>unspecified</r></p><par n="Verb_main"/></e>
<e><p><l>abreviar</l><r>unspecified</r></p><par n="Verb_main"/></e>
<e><p><l>abribonar</l><r>unspecified</r></p><par n="Verb_main"/></e>
    <e><p><l>abrigar</l><r>p'istu</r></p><par n="Verb_main"/></e>
<e><p><l>abrigar</l><r>qata</r></p><par n="Verb_main"/></e>
<e><p><l>abrillantar</l><r>unspecified</r></p><par n="Verb_main"/></e>
<e><p><l>abrir_la_boca</l><r>hanlla<s n="add_mi"/>+Inch</r></p><par n="Verb_main"/></e>
<e><p><l>abrir</l><r>kicha</r></p><par n="Verb_main"/></e>
<e><p><l>abrir_surcos</l><r>wachu</r></p><par n="Verb_main"/></e>
<e><p><l>abrir_una_flor</l><r>phanchi</r></p><par n="Verb_main"/></e>
<e><p><l>abrocar</l><r>unspecified</r></p><par n="Verb_main"/></e>
<e><p><l>abrochar</l><r>t'ipa</r></p><par n="Verb_main"/></e>
<e><p><l>abrogar</l><r>unspecified</r></p><par n="Verb_main"/></e>
<e><p><l>abromar</l><r>unspecified</r></p><par n="Verb_main"/></e>
<e><p><l>abroncar</l><r>unspecified</r></p><par n="Verb_main"/></e>
<e><p><l>abroquelar</l><r>unspecified</r></p><par n="Verb_main"/></e>
<e><p><l>abrotoñar</l><r>unspecified</r></p><par n="Verb_main"/></e>
<e><p><l>abrumar</l><r>unspecified</r></p><par n="Verb_main"/></e>
<e><p><l>absolver</l><r>pampacha</r></p><par n="Verb_main"/></e>
<e><p><l>absorber</l><r>ch'unqa</r></p><par n="Verb_main"/></e>
<e><p><l>absortar</l><r>unspecified</r></p><par n="Verb_main"/></e>
<e><p><l>abstener</l><r>sasi</r></p><par n="Verb_main"/></e>
<e><p><l>absterger</l><r>unspecified</r></p><par n="Verb_main"/></e>
<e><p><l>abstraer</l><r>haqi</r></p><par n="Verb_main"/></e>
<e><p><l>abuchear</l><r>unspecified</r></p><par n="Verb_main"/></e>
<e><p><l>abullonar</l><r>unspecified</r></p><par n="Verb_main"/></e>
<e><p><l>abultar</l><r>punki</r></p><par n="Verb_main"/></e>
    <e><p><l>abultar</l><r>q'umpu</r></p><par n="Verb_main"/></e>
    <e><p><l>abultar</l><r>p'umpuya</r></p><par n="Verb_main"/></e>
<e><p><l>abundar</l><r>achkhaya</r></p><par n="Verb_main"/></e>
<e><p><l>abundar</l><r>khakaya</r></p><par n="Verb_main"/></e>
<e><p><l>abuñolar</l><r>unspecified</r></p><par n="Verb_main"/></e>
<e><p><l>abuñuelar</l><r>unspecified</r></p><par n="Verb_main"/></e>
<e><p><l>aburar</l><r>unspecified</r></p><par n="Verb_main"/></e>
<e><p><l>aburguesar</l><r>unspecified</r></p><par n="Verb_main"/></e>
<e><p><l>aburrar</l><r>unspecified</r></p><par n="Verb_main"/></e>
<e><p><l>aburrir</l><r>ami<s n="add_mi"/>+Iprs</r></p><par n="Verb_main"/></e>
<e><p><l>aburujar</l><r>unspecified</r></p><par n="Verb_main"/></e>
<e><p><l>abusar</l><r>allqucha</r></p><par n="Verb_main"/></e>
    <e><p><l>abusar</l><r>saruncha</r></p><par n="Verb_main"/></e>
<e><p><l>acaballar</l><r>unspecified</r></p><par n="Verb_main"/></e>
<e><p><l>acaballonar</l><r>unspecified</r></p><par n="Verb_main"/></e>
<e><p><l>acabar</l><r>tuku</r></p><par n="Verb_main"/></e>
<e><p><l>acabildar</l><r>unspecified</r></p><par n="Verb_main"/></e>
<e><p><l>acachetar</l><r>unspecified</r></p><par n="Verb_main"/></e>
<e><p><l>acachetear</l><r>unspecified</r></p><par n="Verb_main"/></e>
<e><p><l>academizar</l><r>unspecified</r></p><par n="Verb_main"/></e>
<e><p><l>acaecer</l><r>unspecified</r></p><par n="Verb_main"/></e>
<e><p><l>acalabrotar</l><r>unspecified</r></p><par n="Verb_main"/></e>
<e><p><l>acalambrar</l><r>susunka</r></p><par n="Verb_main"/></e>
<e><p><l>acalenturar</l><r>unspecified</r></p><par n="Verb_main"/></e>
<e><p><l>acallantar</l><r>unspecified</r></p><par n="Verb_main"/></e>
<e><p><l>acallar</l><r>upalla<s n="add_mi"/>+Caus</r></p><par n="Verb_main"/></e>
<e><p><l>acalorar</l><r>unspecified</r></p><par n="Verb_main"/></e>
<e><p><l>acamar</l><r>unspecified</r></p><par n="Verb_main"/></e>
<e><p><l>acampar</l><r>sama</r></p><par n="Verb_main"/></e>
<e><p><l>acampar</l><r>tampu</r></p><par n="Verb_main"/></e>
<e><p><l>acanalar</l><r>yarqhacha</r></p><par n="Verb_main"/></e>
<e><p><l>acanchar</l><r>unspecified</r></p><par n="Verb_main"/></e>
<e><p><l>acanelonar</l><r>unspecified</r></p><par n="Verb_main"/></e>
<e><p><l>acañonear</l><r>unspecified</r></p><par n="Verb_main"/></e>
<e><p><l>acantilar</l><r>unspecified</r></p><par n="Verb_main"/></e>
<e><p><l>acantonar</l><r>unspecified</r></p><par n="Verb_main"/></e>
<e><p><l>acaparar</l><r>hap'i<s n="preform"/>#lliwta</r></p><par n="Verb_main"/></e>
<e><p><l>acaparrar</l><r>unspecified</r></p><par n="Verb_main"/></e>
<e><p><l>acaramelar</l><r>unspecified</r></p><par n="Verb_main"/></e>
<e><p><l>acarar</l><r>unspecified</r></p><par n="Verb_main"/></e>
<e><p><l>acardenalar</l><r>q'uyuya<s n="add_mi"/>+Caus</r></p><par n="Verb_main"/></e>
<e><p><l>acarear</l><r>unspecified</r></p><par n="Verb_main"/></e>
    <e><p><l>acariciar</l><r>maywa</r></p><par n="Verb_main"/></e>
<e><p><l>acariciar</l><r>wayllu</r></p><par n="Verb_main"/></e>
<!-- rezipr. -se -->
    <e><p><l>acariciar</l><r>wayllu<s n="add_mi"/>+Rzpr+Rflx<s n="transitivity"/>rzpr</r></p><par n="Verb_main"/></e>
<e><p><l>acarralar</l><r>unspecified</r></p><par n="Verb_main"/></e>
<e><p><l>acarrar</l><r>unspecified</r></p><par n="Verb_main"/></e>
<e><p><l>acarrear</l><r>asta</r></p><par n="Verb_main"/></e>
<e><p><l>acarroñar</l><r>unspecified</r></p><par n="Verb_main"/></e>
<e><p><l>acartonar</l><r>unspecified</r></p><par n="Verb_main"/></e>
<e><p><l>acatar</l><r>uya<s n="add_mi"/>+Rflx</r></p><par n="Verb_main"/></e>
<!--  hinam/s niy, allinmi/si ni -> evid? -->
<e><p><l>acatar</l><r>ni<s n="preform"/>#hinam<s n="transitivity"/>trans</r></p><par n="Verb_main"/></e>
<e><p><l>acatar</l><r>ni<s n="preform"/>#allinmi<s n="transitivity"/>trans</r></p><par n="Verb_main"/></e>
<e><p><l>acatarrar</l><r>unspecified</r></p><par n="Verb_main"/></e>
<e><p><l>acaudillar</l><r>unspecified</r></p><par n="Verb_main"/></e>
<e><p><l>acceder</l><r>uyni</r></p><par n="Verb_main"/></e>
<e><p><l>accidentar</l><r>unspecified</r></p><par n="Verb_main"/></e>
<e><p><l>accionar</l><r>unspecified</r></p><par n="Verb_main"/></e>
    <e><p><l>acechar</l><r>qhawapaku</r></p><par n="Verb_main"/></e>
    <e><p><l>acechar</l><r>suyapaku</r></p><par n="Verb_main"/></e> 
<e><p><l>acechar</l><r>watiqa</r></p><par n="Verb_main"/></e>
<e><p><l>acecinar</l><r>ch'arki</r></p><par n="Verb_main"/></e>
<e><p><l>acedar</l><r>unspecified</r></p><par n="Verb_main"/></e>
    <e><p><l>aceitar</l><r>wiswicha<s n="transitivity"/>trans</r></p><par n="Verb_main"/></e>
    <!-- intrans. -se -->
    <e><p><l>aceitar</l><r>wiswiya<s n="transitivity"/>rflx</r></p><par n="Verb_main"/></e>
<e><p><l>acelerar</l><r>utqha</r></p><par n="Verb_main"/></e>
<e><p><l>acendrar</l><r>unspecified</r></p><par n="Verb_main"/></e>
<e><p><l>acensar</l><r>unspecified</r></p><par n="Verb_main"/></e>
<e><p><l>acensuar</l><r>unspecified</r></p><par n="Verb_main"/></e>
<e><p><l>acentuar</l><r>t'uqya<s n="add_mi"/>+Caus<s n="transitivity"/>trans</r></p><par n="Verb_main"/></e>
<e><p><l>acentuar</l><r>t'uqya<s n="transitivity"/>rflx</r></p><par n="Verb_main"/></e>
<e><p><l>acepar</l><r>unspecified</r></p><par n="Verb_main"/></e>
<e><p><l>acepillar</l><r>llaqlla</r></p><par n="Verb_main"/></e>
    <e><p><l>aceptar</l><r>chaski</r></p><par n="Verb_main"/></e> 
    <e><p><l>aceptar</l><r>uyni</r></p><par n="Verb_main"/></e>
<e><p><l>acequiar</l><r>unspecified</r></p><par n="Verb_main"/></e>
<e><p><l>acerar</l><r>unspecified</r></p><par n="Verb_main"/></e>
<e><p><l>acercar</l><r>achhu<s n="add_mi"/>+Aff</r></p><par n="Verb_main"/></e>
<e><p><l>acerrojar</l><r>unspecified</r></p><par n="Verb_main"/></e>
<e><p><l>acertar</l><r>chaya<s n="add_mi"/>+Caus</r></p><par n="Verb_main"/></e>
<e><p><l>acertar</l><r>watu</r></p><par n="Verb_main"/></e>
<e><p><l>acetificar</l><r>unspecified</r></p><par n="Verb_main"/></e>
<e><p><l>acetrinar</l><r>unspecified</r></p><par n="Verb_main"/></e>
<e><p><l>acezar</l><r>unspecified</r></p><par n="Verb_main"/></e>
<e><p><l>achabacanar</l><r>unspecified</r></p><par n="Verb_main"/></e>
<e><p><l>achacar</l><r>huchacha</r></p><par n="Verb_main"/></e>
<e><p><l>achaflanar</l><r>unspecified</r></p><par n="Verb_main"/></e>
<e><p><l>achajuanar</l><r>unspecified</r></p><par n="Verb_main"/></e>
<e><p><l>achantar</l><r>unspecified</r></p><par n="Verb_main"/></e>
<e><p><l>achaparrar</l><r>unspecified</r></p><par n="Verb_main"/></e>
<e><p><l>acharolar</l><r>unspecified</r></p><par n="Verb_main"/></e>
<e><p><l>achatar</l><r>t'añu</r></p><par n="Verb_main"/></e>
    <e><p><l>achatar</l><r>t'asta<s n="add_mi"/>+</r></p><par n="Verb_main"/></e>
    <e><p><l>achicar</l><r>huch'uya<s n="add_mi"/>+Caus</r></p><par n="Verb_main"/></e>
<e><p><l>achicar</l><r>taksaya<s n="add_mi"/>+Caus</r></p><par n="Verb_main"/></e>
<e><p><l>achicharrar</l><r>q'aspa</r></p><par n="Verb_main"/></e>
    <e><p><l>achicharrar</l><r>ququma</r></p><par n="Verb_main"/></e>
<e><p><l>achiguar</l><r>unspecified</r></p><par n="Verb_main"/></e>
<e><p><l>achispar</l><r>sinka<s n="add_mi"/>+Caus</r></p><par n="Verb_main"/></e>
<e><p><l>achocar</l><r>unspecified</r></p><par n="Verb_main"/></e>
<e><p><l>acholar</l><r>unspecified</r></p><par n="Verb_main"/></e>
<e><p><l>achubascar</l><r>unspecified</r></p><par n="Verb_main"/></e>
<e><p><l>achuchar</l><r>unspecified</r></p><par n="Verb_main"/></e>
<e><p><l>achucharrar</l><r>unspecified</r></p><par n="Verb_main"/></e>
<e><p><l>achucuyar</l><r>unspecified</r></p><par n="Verb_main"/></e>
<e><p><l>achurar</l><r>unspecified</r></p><par n="Verb_main"/></e>
<e><p><l>acibarar</l><r>unspecified</r></p><par n="Verb_main"/></e>
<e><p><l>aciberar</l><r>unspecified</r></p><par n="Verb_main"/></e>
    <e><p><l>acicalar</l><r>achala</r></p><par n="Verb_main"/></e>
<e><p><l>acicalar</l><r>allicha</r></p><par n="Verb_main"/></e> 
    <e><p><l>acicalar</l><r>k'achalli</r></p><par n="Verb_main"/></e>
    <e><p><l>acicalar</l><r>k'achaya</r></p><par n="Verb_main"/></e>
    <e><p><l>acicalar</l><r>sumaqya<s n="add_mi"/>+Caus</r></p><par n="Verb_main"/></e>
<e><p><l>acicatear</l><r>unspecified</r></p><par n="Verb_main"/></e>
<e><p><l>acidar</l><r>unspecified</r></p><par n="Verb_main"/></e>
<e><p><l>acidificar</l><r>unspecified</r></p><par n="Verb_main"/></e>
    <e><p><l>acidular</l><r>p'uchquya<s n="add_mi"/>+Caus<s n="transitivity"/>trans</r></p><par n="Verb_main"/></e>
    <e><p><l>acidular</l><r>qhatqicha<s n="transitivity"/>trans</r></p><par n="Verb_main"/></e>
 <!-- intrans. -se -->
    <e><p><l>acidular</l><r>p'uchquya<s n="transitivity"/>rflx</r></p><par n="Verb_main"/></e>
<e><p><l>aciguatar</l><r>unspecified</r></p><par n="Verb_main"/></e>
<e><p><l>aclamar</l><r>haylli</r></p><par n="Verb_main"/></e>
    <e><p><l>aclarar</l><r>chiqancha</r></p><par n="Verb_main"/></e>
<e><p><l>aclarar</l><r>ch'uyaya</r></p><par n="Verb_main"/></e>
<e><p><l>aclarar</l><r>qicha<s n="add_mi"/>+Inch+Rflx</r></p><par n="Verb_main"/></e>
<e><p><l>aclarar</l><r>sut'incha</r></p><par n="Verb_main"/></e>
<e><p><l>aclararse_el_día</l><r>p'unchaya</r></p><par n="Verb_main"/></e>
<e><p><l>aclimatar</l><r>yacha<s n="add_mi"/>+Rflx</r></p><par n="Verb_main"/></e>
<e><p><l>aclocar</l><r>unspecified</r></p><par n="Verb_main"/></e>
<e><p><l>acobardar</l><r>mancha<s n="add_mi"/>+Iprs+Rflx</r></p><par n="Verb_main"/></e>
    <e><p><l>acobardar</l><r>waqatiya</r></p><par n="Verb_main"/></e>
<e><p><l>acocear</l><r>hayt'a</r></p><par n="Verb_main"/></e>
<e><p><l>acochambrar</l><r>unspecified</r></p><par n="Verb_main"/></e>
<e><p><l>acochinar</l><r>unspecified</r></p><par n="Verb_main"/></e>
<e><p><l>acodalar</l><r>unspecified</r></p><par n="Verb_main"/></e>
<e><p><l>acodar</l><r>unspecified</r></p><par n="Verb_main"/></e>
<e><p><l>acoderar</l><r>unspecified</r></p><par n="Verb_main"/></e>
<e><p><l>acodillar</l><r>unspecified</r></p><par n="Verb_main"/></e>
<e><p><l>acoger</l><r>qurpacha</r></p><par n="Verb_main"/></e>
<e><p><l>acoger</l><r>q'isti</r></p><par n="Verb_main"/></e>
<e><p><l>acogollar</l><r>unspecified</r></p><par n="Verb_main"/></e>
<e><p><l>acogombrar</l><r>unspecified</r></p><par n="Verb_main"/></e>
<e><p><l>acogotar</l><r>unspecified</r></p><par n="Verb_main"/></e>
<e><p><l>acohombrar</l><r>unspecified</r></p><par n="Verb_main"/></e>
<e><p><l>acoitar</l><r>unspecified</r></p><par n="Verb_main"/></e>
<e><p><l>acojinar</l><r>unspecified</r></p><par n="Verb_main"/></e>
<e><p><l>acojonar</l><r>unspecified</r></p><par n="Verb_main"/></e>
<e><p><l>acolar</l><r>unspecified</r></p><par n="Verb_main"/></e>
<e><p><l>acolchar</l><r>unspecified</r></p><par n="Verb_main"/></e>
<e><p><l>acolchonar</l><r>unspecified</r></p><par n="Verb_main"/></e>
<e><p><l>acolitar</l><r>unspecified</r></p><par n="Verb_main"/></e>
<e><p><l>acollarar</l><r>unspecified</r></p><par n="Verb_main"/></e>
<e><p><l>acollar</l><r>unspecified</r></p><par n="Verb_main"/></e>
<e><p><l>acollonar</l><r>unspecified</r></p><par n="Verb_main"/></e>
<e><p><l>acomedir</l><r>unspecified</r></p><par n="Verb_main"/></e>
<e><p><l>acometer</l><r>ati<s n="add_mi"/>+Iprs+Rflx</r></p><par n="Verb_main"/></e>
    <e><p><l>acometer</l><r>phawa<s n="add_mi"/>+Aff</r></p><par n="Verb_main"/></e>
<e><p><l>acomodar</l><r>allicha</r></p><par n="Verb_main"/></e>
<e><p><l>acomodarse_la_almohada</l><r>sawna</r></p><par n="Verb_main"/></e>
<e><p><l>acompañar</l><r>pusa</r></p><par n="Verb_main"/></e>
<e><p><l>acompasar</l><r>unspecified</r></p><par n="Verb_main"/></e>
<e><p><l>acomplejar</l><r>unspecified</r></p><par n="Verb_main"/></e>
<e><p><l>acomunar</l><r>unspecified</r></p><par n="Verb_main"/></e>
<e><p><l>aconchabar</l><r>kama<s n="add_mi"/>+Caus+Rzpr+Rflx</r></p><par n="Verb_main"/></e>
<e><p><l>aconchar</l><r>unspecified</r></p><par n="Verb_main"/></e>
<e><p><l>aconchavar</l><r>kama<s n="add_mi"/>+Caus+Rzpr+Rflx</r></p><par n="Verb_main"/></e>
<e><p><l>acondicionar</l><r>unspecified</r></p><par n="Verb_main"/></e>
<e><p><l>acongojar</l><r>llaki<s n="add_mi"/>+Rflx</r></p><par n="Verb_main"/></e>
    <e><p><l>acongojar</l><r>phuti</r></p><par n="Verb_main"/></e>  
    <e><p><l>aconsejar</l><r>yacha<s n="add_mi"/>+Aff+Caus</r></p><par n="Verb_main"/></e>
<e><p><l>aconsonantar</l><r>unspecified</r></p><par n="Verb_main"/></e>
<e><p><l>acontecer</l><r>unspecified</r></p><par n="Verb_main"/></e>
<e><p><l>acopar</l><r>unspecified</r></p><par n="Verb_main"/></e>
<e><p><l>acopiar</l><r>huñu</r></p><par n="Verb_main"/></e>
    <e><p><l>acopiar</l><r>tanta</r></p><par n="Verb_main"/></e>
<e><p><l>acoplar</l><r>hap'i<s n="add_mi"/>+Caus</r></p><par n="Verb_main"/></e>
<e><p><l>acoquinar</l><r>unspecified</r></p><par n="Verb_main"/></e>
<e><p><l>acorar</l><r>unspecified</r></p><par n="Verb_main"/></e>
<e><p><l>acorazar</l><r>unspecified</r></p><par n="Verb_main"/></e>
<e><p><l>acorchar</l><r>unspecified</r></p><par n="Verb_main"/></e>
<e><p><l>acordar</l><r>kama<s n="add_mi"/>+Caus+Rzpr+Rflx</r></p><par n="Verb_main"/></e>
<e><p><l>acordar</l><r>yuya<s n="add_mi"/>+Inch+Rflx</r></p><par n="Verb_main"/></e>
<e><p><l>acordelar</l><r>unspecified</r></p><par n="Verb_main"/></e>
<e><p><l>acordeonar</l><r>unspecified</r></p><par n="Verb_main"/></e>
<e><p><l>acordonar</l><r>unspecified</r></p><par n="Verb_main"/></e>
<e><p><l>acornar</l><r>unspecified</r></p><par n="Verb_main"/></e>
<e><p><l>acornear</l><r>unspecified</r></p><par n="Verb_main"/></e>
<e><p><l>acorralar</l><r>unspecified</r></p><par n="Verb_main"/></e>
<e><p><l>acorrer</l><r>unspecified</r></p><par n="Verb_main"/></e>
<e><p><l>acortar</l><r>huch'uya<s n="add_mi"/>+Caus</r></p><par n="Verb_main"/></e>
    <e><p><l>acortar</l><r>pisiya</r></p><par n="Verb_main"/></e>
<e><p><l>acosar</l><r>qati<s n="add_mi"/>+Intrup</r></p><par n="Verb_main"/></e>
 <e><p><l>acosar</l><r>qati<s n="add_mi"/>+MRep</r></p><par n="Verb_main"/></e>
<e><p><l>acosijar</l><r>unspecified</r></p><par n="Verb_main"/></e>
    <e><p><l>acostar</l><r>puñu<s n="add_mi"/>+Caus<s n="transitivity"/>trans</r></p><par n="Verb_main"/></e>
   <!-- intrans. -se -->  
  <e><p><l>acostar</l><r>siri<s n="transitivity"/>rflx</r></p><par n="Verb_main"/></e>
  <e><p><l>acostar</l><r>puñu<s n="transitivity"/>rflx</r></p><par n="Verb_main"/></e>
<e><p><l>acostumbrar</l><r>yacha<s n="add_mi"/>+Rflx</r></p><par n="Verb_main"/></e>
    <e><p><l>acotar</l><r>ch'iqu</r></p><par n="Verb_main"/></e>
    <e><p><l>acotar</l><r>saywa</r></p><par n="Verb_main"/></e>
    <e><p><l>acotar</l><r>tanta</r></p><par n="Verb_main"/></e>
<e><p><l>acotejar</l><r>unspecified</r></p><par n="Verb_main"/></e>
<e><p><l>acoyundar</l><r>unspecified</r></p><par n="Verb_main"/></e>
<e><p><l>acoyuntar</l><r>unspecified</r></p><par n="Verb_main"/></e>
<e><p><l>acrecentar</l><r>achkhaya<s n="add_mi"/>+Caus</r></p><par n="Verb_main"/></e>
    <e><p><l>acrecentar</l><r>hatunya</r></p><par n="Verb_main"/></e>
    <e><p><l>acrecentar</l><r>llasaqcha</r></p><par n="Verb_main"/></e>
<e><p><l>acrecer</l><r>unspecified</r></p><par n="Verb_main"/></e>
<e><p><l>acreditar</l><r>sut'incha</r></p><par n="Verb_main"/></e>
<e><p><l>acreditar</l><r>chanincha</r></p><par n="Verb_main"/></e>
<e><p><l>acribar</l><r>unspecified</r></p><par n="Verb_main"/></e>
<e><p><l>acribillar</l><r>unspecified</r></p><par n="Verb_main"/></e>
<e><p><l>acriminar</l><r>unspecified</r></p><par n="Verb_main"/></e>
<e><p><l>acriollar</l><r>unspecified</r></p><par n="Verb_main"/></e>
    <e><p><l>acrisolar</l><r>llump'a</r></p><par n="Verb_main"/></e>
<e><p><l>acristalar</l><r>unspecified</r></p><par n="Verb_main"/></e>
<e><p><l>acristianar</l><r>unspecified</r></p><par n="Verb_main"/></e>
<e><p><l>acromatizar</l><r>unspecified</r></p><par n="Verb_main"/></e>
<e><p><l>activar</l><r>k'uchi<s n="add_mi"/>+Intrup</r></p><par n="Verb_main"/></e>
    <e><p><l>actualizar</l><r>kunancha</r></p><par n="Verb_main"/></e>
<e><p><l>actuar</l><r>rura</r></p><par n="Verb_main"/></e>
<!-- actuar en teatro: aranway -->
<e><p><l>actuar</l><r>aranwa</r></p><par n="Verb_main"/></e>
<e><p><l>acuadrillar</l><r>unspecified</r></p><par n="Verb_main"/></e>
<e><p><l>acuantiar</l><r>unspecified</r></p><par n="Verb_main"/></e>
<e><p><l>acuartelar</l><r>unspecified</r></p><par n="Verb_main"/></e>
<e><p><l>acuartillar</l><r>unspecified</r></p><par n="Verb_main"/></e>
<e><p><l>acuatizar</l><r>unspecified</r></p><par n="Verb_main"/></e>
<e><p><l>acuchar</l><r>unspecified</r></p><par n="Verb_main"/></e>
<e><p><l>acuchillar</l><r>t'urpu</r></p><par n="Verb_main"/></e>
<e><p><l>acuciar</l><r>unspecified</r></p><par n="Verb_main"/></e>
<e><p><l>acuclillar</l><r>runku<s n="add_mi"/>+Aff</r></p><par n="Verb_main"/></e>
    <e><p><l>acuclillar</l><r>khuku</r></p><par n="Verb_main"/></e>
<e><p><l>acudir</l><r>yana<s n="add_mi"/>+Rep</r></p><par n="Verb_main"/></e>
<e><p><l>acuitar</l><r>unspecified</r></p><par n="Verb_main"/></e>
<e><p><l>acular</l><r>unspecified</r></p><par n="Verb_main"/></e>
<e><p><l>acumular</l><r>huñu</r></p><par n="Verb_main"/></e>
<e><p><l>acunar</l><r>unspecified</r></p><par n="Verb_main"/></e>
    <e><p><l>acuñar</l><r>ñit'i</r></p><par n="Verb_main"/></e>
<e><p><l>acuñar</l><r>qillpa</r></p><par n="Verb_main"/></e>
<e><p><l>acuñar</l><r>q'imi</r></p><par n="Verb_main"/></e>
<e><p><l>acurrucar</l><r>usthu</r></p><par n="Verb_main"/></e>
<e><p><l>acurrucar</l><r>k'uytu</r></p><par n="Verb_main"/></e>
<e><p><l>acurrullar</l><r>unspecified</r></p><par n="Verb_main"/></e>
    <e><p><l>acusar</l><r>ch'ata</r></p><par n="Verb_main"/></e>
<e><p><l>acusar</l><r>tumpa</r></p><par n="Verb_main"/></e>
<e><p><l>adamar</l><r>unspecified</r></p><par n="Verb_main"/></e>
<e><p><l>adamascar</l><r>unspecified</r></p><par n="Verb_main"/></e>
<e><p><l>adaptar</l><r>tinku<s n="add_mi"/>+Caus</r></p><par n="Verb_main"/></e>
<e><p><l>adaptar</l><r>yacha<s n="add_mi"/>+Rflx</r></p><par n="Verb_main"/></e>
<e><p><l>adardear</l><r>unspecified</r></p><par n="Verb_main"/></e>
<e><p><l>adargar</l><r>unspecified</r></p><par n="Verb_main"/></e>
<e><p><l>adarvar</l><r>unspecified</r></p><par n="Verb_main"/></e>
<e><p><l>adecenar</l><r>unspecified</r></p><par n="Verb_main"/></e>
<e><p><l>adecentar</l><r>unspecified</r></p><par n="Verb_main"/></e>
<e><p><l>adecuar</l><r>allicha</r></p><par n="Verb_main"/></e>
<e><p><l>adelantar</l><r>ñawpa<s n="add_mi"/>+Inch</r></p><par n="Verb_main"/></e>
    <e><p><l>adelgazar</l><r>last'a</r></p><par n="Verb_main"/></e>
<e><p><l>adelgazar</l><r>tulluya</r></p><par n="Verb_main"/></e>
    <e><p><l>adelgazar</l><r>llaphsaya</r></p><par n="Verb_main"/></e>
    <e><p><l>adelgazar</l><r>llañuya</r></p><par n="Verb_main"/></e>
<e><p><l>ademar</l><r>unspecified</r></p><par n="Verb_main"/></e>
<e><p><l>adentrar</l><r>hayku</r></p><par n="Verb_main"/></e>
<e><p><l>adentrar</l><r>ukhuncha<s n="transitivity"/>trans</r></p><par n="Verb_main"/></e>
<e><p><l>aderezar</l><r>allicha</r></p><par n="Verb_main"/></e>
<e><p><l>adestrar</l><r>unspecified</r></p><par n="Verb_main"/></e>
<e><p><l>adeudar</l><r>manu<s n="add_mi"/>+Rflx</r></p><par n="Verb_main"/></e>
    <e><p><l>adherir</l><r>k'aska</r></p><par n="Verb_main"/></e>
    <e><p><l>adherir</l><r>rata</r></p><par n="Verb_main"/></e>
<e><p><l>adicionar</l><r>yapa</r></p><par n="Verb_main"/></e>
<e><p><l>adiestrar</l><r>yacha<s n="add_mi"/>+Caus</r></p><par n="Verb_main"/></e>
<e><p><l>adietar</l><r>unspecified</r></p><par n="Verb_main"/></e>
<e><p><l>adir</l><r>unspecified</r></p><par n="Verb_main"/></e>
<e><p><l>adivinar</l><r>watu</r></p><par n="Verb_main"/></e>
<e><p><l>adjetivar</l><r>unspecified</r></p><par n="Verb_main"/></e>
<e><p><l>adjudicar</l><r>qu<s n="transitivity"/>trans</r></p><par n="Verb_main"/></e>
<e><p><l>adjuntar</l><r>unspecified</r></p><par n="Verb_main"/></e>
<e><p><l>adjurar</l><r>unspecified</r></p><par n="Verb_main"/></e>
<e><p><l>adminicular</l><r>unspecified</r></p><par n="Verb_main"/></e>
<e><p><l>administrar</l><r>chura</r></p><par n="Verb_main"/></e>
<e><p><l>administrar</l><r>kama<s n="add_mi"/>+Caus</r></p><par n="Verb_main"/></e>
<e><p><l>administrar</l><r>apa</r></p><par n="Verb_main"/></e>
    <e><p><l>admirar</l><r>qhawa<s n="add_mi"/>+MRep</r></p><par n="Verb_main"/></e>
    <e><p><l>admirar</l><r>uti<s n="add_mi"/>+Perdur</r></p><par n="Verb_main"/></e>
    <e><p><l>admitir</l><r>chaski</r></p><par n="Verb_main"/></e>
<e><p><l>admitir</l><r>ni<s n="preform"/>#arí</r></p><par n="Verb_main"/></e>
    <e><p><l>admitir</l><r>uya<s n="add_mi"/>+Rflx</r></p><par n="Verb_main"/></e>
<e><p><l>adobar</l><r>misk'ipa<s n="add_mi"/>+Caus</r></p><par n="Verb_main"/></e>
<e><p><l>adocenar</l><r>unspecified</r></p><par n="Verb_main"/></e>
<e><p><l>adoctrinar</l><r>yacha<s n="add_mi"/>+Caus</r></p><par n="Verb_main"/></e>
<e><p><l>adolecer</l><r>unspecified</r></p><par n="Verb_main"/></e>
<e><p><l>adoptar</l><r>churicha<s n="add_mi"/>+Rflx</r></p><par n="Verb_main"/></e>
<e><p><l>adoptar</l><r>wawacha<s n="add_mi"/>+Rflx</r></p><par n="Verb_main"/></e>
<e><p><l>adoquinar</l><r>unspecified</r></p><par n="Verb_main"/></e>
<e><p><l>adorar</l><r>much'a<s n="add_mi"/>+Aff</r></p><par n="Verb_main"/></e>
<e><p><l>adormecer</l><r>susunka</r></p><par n="Verb_main"/></e>
<e><p><l>adormilar</l><r>puñunaya</r></p><par n="Verb_main"/></e>
<e><p><l>adormilar</l><r>aysa<s n="preform"/>#puñuy</r></p><par n="Verb_main"/></e>
<e><p><l>adormitar</l><r>puñu</r></p><par n="Verb_main"/></e>
    <e><p><l>adornar</l><r>achhala</r></p><par n="Verb_main"/></e>
<e><p><l>adornar</l><r>allicha</r></p><par n="Verb_main"/></e>
    <e><p><l>adornar</l><r>sumaqya<s n="add_mi"/>+Caus</r></p><par n="Verb_main"/></e>
<e><p><l>adosar</l><r>unspecified</r></p><par n="Verb_main"/></e>
    <e><p><l>adquirir</l><r>hat'alli</r></p><par n="Verb_main"/></e>
<e><p><l>adquirir</l><r>ranti</r></p><par n="Verb_main"/></e>
<e><p><l>adrizar</l><r>unspecified</r></p><par n="Verb_main"/></e>
<e><p><l>adrogar</l><r>unspecified</r></p><par n="Verb_main"/></e>
<e><p><l>adscribir</l><r>unspecified</r></p><par n="Verb_main"/></e>
<e><p><l>adsorber</l><r>unspecified</r></p><par n="Verb_main"/></e>
<e><p><l>adstringir</l><r>unspecified</r></p><par n="Verb_main"/></e>
<e><p><l>aduanar</l><r>unspecified</r></p><par n="Verb_main"/></e>
<e><p><l>aducir</l><r>qhawa<s n="add_mi"/>+Caus</r></p><par n="Verb_main"/></e>
<e><p><l>aducir</l><r>rikhu<s n="add_mi"/>+Caus</r></p><par n="Verb_main"/></e>
<e><p><l>adueñar</l><r>hap'i<s n="add_mi"/>+Iprs+Rflx</r></p><par n="Verb_main"/></e>
<e><p><l>adujar</l><r>unspecified</r></p><par n="Verb_main"/></e>
<e><p><l>adular</l><r>llaqwa</r></p><par n="Verb_main"/></e>
    <e><p><l>adulterar</l><r>ayu</r></p><par n="Verb_main"/></e>
<e><p><l>adulzar</l><r>unspecified</r></p><par n="Verb_main"/></e>
<e><p><l>adulzorar</l><r>unspecified</r></p><par n="Verb_main"/></e>
<e><p><l>adunar</l><r>unspecified</r></p><par n="Verb_main"/></e>
<e><p><l>advenir</l><r>unspecified</r></p><par n="Verb_main"/></e>
<e><p><l>adverar</l><r>unspecified</r></p><par n="Verb_main"/></e>
<e><p><l>adverbializar</l><r>unspecified</r></p><par n="Verb_main"/></e>
    <e><p><l>advertir</l><r>anya</r></p><par n="Verb_main"/></e>
    <e><p><l>advertir</l><r>uylla</r></p><par n="Verb_main"/></e>
<e><p><l>advertir</l><r>willa</r></p><par n="Verb_main"/></e>
<e><p><l>afamar</l><r>unspecified</r></p><par n="Verb_main"/></e>
<e><p><l>afanar</l><r>unspecified</r></p><par n="Verb_main"/></e>
<e><p><l>afear</l><r>millaya<s n="add_mi"/>+Caus<s n="transitivity"/>trans</r></p><par n="Verb_main"/></e>
<!-- intrans. -se -->
    <e><p><l>afear</l><r>millaya<s n="transitivity"/>rflx</r></p><par n="Verb_main"/></e>
<e><p><l>afectar</l><r>chaya</r></p><par n="Verb_main"/></e>
    <e><p><l>afectar</l><r>llaklla</r></p><par n="Verb_main"/></e>
    <e><p><l>afeitar</l><r>mumi</r></p><par n="Verb_main"/></e>
<e><p><l>afelpar</l><r>unspecified</r></p><par n="Verb_main"/></e>
    <e><p><l>aferrar</l><r>qaqacha</r></p><par n="Verb_main"/></e>
<e><p><l>afianzar</l><r>takya<s n="add_mi"/>+Caus</r></p><par n="Verb_main"/></e>
<e><p><l>aficionar</l><r>unspecified</r></p><par n="Verb_main"/></e>
<e><p><l>afiebrar</l><r>unspecified</r></p><par n="Verb_main"/></e>
<e><p><l>afijar</l><r>unspecified</r></p><par n="Verb_main"/></e>
<e><p><l>afilar</l><r>ñawch'iya<s n="add_mi"/>+Caus</r></p><par n="Verb_main"/></e>
<e><p><l>afiliar</l><r>unspecified</r></p><par n="Verb_main"/></e>
<e><p><l>afiligranar</l><r>unspecified</r></p><par n="Verb_main"/></e>
<e><p><l>afinar</l><r>takya<s n="add_mi"/>+Caus</r></p><par n="Verb_main"/></e>
<e><p><l>afinar</l><r>sumaqya<s n="add_mi"/>+Caus</r></p><par n="Verb_main"/></e>
<e><p><l>afincar</l><r>unspecified</r></p><par n="Verb_main"/></e>
<e><p><l>afirmar</l><r>takya<s n="add_mi"/>+Caus</r></p><par n="Verb_main"/></e>
<e><p><l>afirmar</l><r>ni<s n="preform"/>#arí</r></p><par n="Verb_main"/></e>
<e><p><l>afistular</l><r>unspecified</r></p><par n="Verb_main"/></e>
    <e><p><l>afligir</l><r>llaki<s n="add_mi"/>+Caus<s n="transitivity"/>trans</r></p><par n="Verb_main"/></e>
    <e><p><l>afligir</l><r>phuti<s n="add_mi"/>+Caus<s n="transitivity"/>trans</r></p><par n="Verb_main"/></e>
    <!-- intrans. -se -->
    <e><p><l>afligir</l><r>llaki<s n="transitivity"/>rflx<s n="add_mi"/>+Rflx</r></p><par n="Verb_main"/></e>
    <e><p><l>afligir</l><r>phuti<s n="transitivity"/>rflx<s n="add_mi"/>+Rflx</r></p><par n="Verb_main"/></e>
<e><p><l>aflojar</l><r>wayaya<s n="add_mi"/>+Caus<s n="transitivity"/>trans</r></p><par n="Verb_main"/></e>
 <!-- intrans. -se -->
<e><p><l>aflojar</l><r>wayaya<s n="transitivity"/>rflx</r></p><par n="Verb_main"/></e>
<e><p><l>afluir</l><r>unspecified</r></p><par n="Verb_main"/></e>
<e><p><l>afogarar</l><r>unspecified</r></p><par n="Verb_main"/></e>
<e><p><l>afollar</l><r>unspecified</r></p><par n="Verb_main"/></e>
<!-- <e><p><l>aforar</l><r>qarqu</r></p><par n="Verb_main"/></e> -->
<e><p><l>aforar</l><r>chaniylli</r></p><par n="Verb_main"/></e>
<e><p><l>aforrar</l><r>unspecified</r></p><par n="Verb_main"/></e>
<e><p><l>afoscar</l><r>unspecified</r></p><par n="Verb_main"/></e>
<e><p><l>afrailar</l><r>unspecified</r></p><par n="Verb_main"/></e>
<e><p><l>afrancesar</l><r>unspecified</r></p><par n="Verb_main"/></e>
<e><p><l>afrenillar</l><r>unspecified</r></p><par n="Verb_main"/></e>
<e><p><l>afrentar</l><r>unspecified</r></p><par n="Verb_main"/></e>
<e><p><l>afretar</l><r>unspecified</r></p><par n="Verb_main"/></e>
<e><p><l>africanizar</l><r>unspecified</r></p><par n="Verb_main"/></e>
<e><p><l>afrontar</l><r>uyancha</r></p><par n="Verb_main"/></e>
<e><p><l>afrontilar</l><r>unspecified</r></p><par n="Verb_main"/></e>
<e><p><l>afuetear</l><r>unspecified</r></p><par n="Verb_main"/></e>
<e><p><l>afufar</l><r>unspecified</r></p><par n="Verb_main"/></e>
<e><p><l>afutrar</l><r>unspecified</r></p><par n="Verb_main"/></e>
<e><p><l>agachar</l><r>k'umu</r></p><par n="Verb_main"/></e>
<e><p><l>agamitar</l><r>unspecified</r></p><par n="Verb_main"/></e>
<e><p><l>agarbar</l><r>unspecified</r></p><par n="Verb_main"/></e>
<e><p><l>agarbillar</l><r>unspecified</r></p><par n="Verb_main"/></e>
<e><p><l>agarrar</l><r>hap'i</r></p><par n="Verb_main"/></e>
<e><p><l>agarrochar</l><r>unspecified</r></p><par n="Verb_main"/></e>
<e><p><l>agarrotar</l><r>unspecified</r></p><par n="Verb_main"/></e>
<e><p><l>agarrotear</l><r>unspecified</r></p><par n="Verb_main"/></e>
<e><p><l>agasajar</l><r>unspecified</r></p><par n="Verb_main"/></e>
<e><p><l>agavillar</l><r>unspecified</r></p><par n="Verb_main"/></e>
<e><p><l>agazapar</l><r>k'umu<s n="add_mi"/>+Caus<s n="transitivity"/>trans</r></p><par n="Verb_main"/></e>
<e><p><l>agazapar</l><r>k'uytu<s n="add_mi"/>+Caus<s n="transitivity"/>trans</r></p><par n="Verb_main"/></e>
<!-- intrans. se -->
<e><p><l>agazapar</l><r>k'umu<s n="transitivity"/>rflx</r></p><par n="Verb_main"/></e>
<e><p><l>agazapar</l><r>k'uytu<s n="transitivity"/>rflx</r></p><par n="Verb_main"/></e>
<e><p><l>agazapar</l><r>unspecified</r></p><par n="Verb_main"/></e>
<e><p><l>agenciar</l><r>unspecified</r></p><par n="Verb_main"/></e>
<e><p><l>agermanar</l><r>unspecified</r></p><par n="Verb_main"/></e>
<e><p><l>agigantar</l><r>unspecified</r></p><par n="Verb_main"/></e>
 <e><p><l>agilizar</l><r>ch'itiya<s n="add_mi"/>+Caus<s n="transitivity"/>trans</r></p><par n="Verb_main"/></e>
 <e><p><l>agilizar</l><r>k'uchiya<s n="add_mi"/>+Caus<s n="transitivity"/>trans</r></p><par n="Verb_main"/></e>
    <!-- intrans. -se -->
    <e><p><l>agilizar</l><r>ch'itiya<s n="transitivity"/>rflx</r></p><par n="Verb_main"/></e>
    <e><p><l>agilizar</l><r>k'uchiya<s n="transitivity"/>rflx</r></p><par n="Verb_main"/></e>
<e><p><l>agitar</l><r>ayti</r></p><par n="Verb_main"/></e>
    <e><p><l>agitar</l><r>taku<s n="add_mi"/>+Inch+Caus</r></p><par n="Verb_main"/></e>
    <e><p><l>agitar</l><r>chhaphchi</r></p><par n="Verb_main"/></e>
    <e><p><l>aglomerar</l><r>qullu</r></p><par n="Verb_main"/></e>
<e><p><l>aglomerar</l><r>tawqa</r></p><par n="Verb_main"/></e>
<e><p><l>aglutinar</l><r>huñu</r></p><par n="Verb_main"/></e>
<e><p><l>agobiar</l><r>llaki<s n="add_mi"/>+Caus<s n="transitivity"/>trans</r></p><par n="Verb_main"/></e>
<e><p><l>agobiar</l><r>k'umu<s n="add_mi"/>+Caus<s n="transitivity"/>trans</r></p><par n="Verb_main"/></e>
 <!-- intrans. -se -->
 <e><p><l>agobiar</l><r>llaki<s n="add_mi"/>+Rflx<s n="transitivity"/>rflx</r></p><par n="Verb_main"/></e>
 <e><p><l>agobiar</l><r>k'umu<s n="transitivity"/>rflx</r></p><par n="Verb_main"/></e>
<e><p><l>agolpar</l><r>unspecified</r></p><par n="Verb_main"/></e>
<e><p><l>agonizar</l><r>wañu<s n="add_mi"/>+Des</r></p><par n="Verb_main"/></e>
<e><p><l>agorar</l><r>watu<s n="add_mi"/>+Rptn</r></p><par n="Verb_main"/></e>
<e><p><l>agorgojar</l><r>unspecified</r></p><par n="Verb_main"/></e>
    <e><p><l>agostar</l><r>qarwa</r></p><par n="Verb_main"/></e>
    <e><p><l>agostar</l><r>ch'akiya</r></p><par n="Verb_main"/></e>   
    <e><p><l>agotar</l><r>pisi<s n="add_mi"/>+Rep+Caus<s n="transitivity"/>trans</r></p><par n="Verb_main"/></e>
    <e><p><l>agotar</l><r>sayk'u<s n="add_mi"/>+Caus<s n="transitivity"/>trans</r></p><par n="Verb_main"/></e>
    <!-- intrans. -se -->
    <e><p><l>agotar</l><r>sayk'u<s n="transitivity"/>rflx</r></p><par n="Verb_main"/></e>
    <e><p><l>agotar</l><r>pisi<s n="transitivity"/>rflx<s n="add_mi"/>+Rep</r></p><par n="Verb_main"/></e>
    <e><p><l>agotar</l><r>tuku<s n="transitivity"/>rflx<s n="add_mi"/>+Des</r></p><par n="Verb_main"/></e>
<e><p><l>agraciar</l><r>unspecified</r></p><par n="Verb_main"/></e>
<e><p><l>agradar</l><r>kusi<s n="add_mi"/>+Caus</r></p><par n="Verb_main"/></e>
    <e><p><l>agradecer</l><r>añaycha</r></p><par n="Verb_main"/></e>
<e><p><l>agradecer</l><r>yupaycha</r></p><par n="Verb_main"/></e>
<e><p><l>agramar</l><r>unspecified</r></p><par n="Verb_main"/></e>
<e><p><l>agramilar</l><r>unspecified</r></p><par n="Verb_main"/></e>
    <e><p><l>agrandar</l><r>hatunya<s n="add_mi"/>+Caus<s n="transitivity"/>trans</r></p><par n="Verb_main"/></e>
    <!-- intrans. -se -->
    <e><p><l>agrandar</l><r>hatunya<s n="transitivity"/>rflx</r></p><par n="Verb_main"/></e>
<e><p><l>agranujar</l><r>unspecified</r></p><par n="Verb_main"/></e>
    <e><p><l>agravar</l><r>allinya<s n="add_mi"/>+Caus<s n="preform"/>#mana<s n="transitivity"/>trans</r></p><par n="Verb_main"/></e>
    <!-- intrans. -se -->
    <e><p><l>agravar</l><r>allinya <s n="transitivity"/>rflx<s n="preform"/>#mana</r></p><par n="Verb_main"/></e>
<e><p><l>agraviar</l><r>unspecified</r></p><par n="Verb_main"/></e>
<e><p><l>agredir</l><r>maqa</r></p><par n="Verb_main"/></e>
<e><p><l>agredir</l><r>k'ami</r></p><par n="Verb_main"/></e>
<e><p><l>agregar</l><r>yapa</r></p><par n="Verb_main"/></e>
<e><p><l>agremiar</l><r>unspecified</r></p><par n="Verb_main"/></e>
<e><p><l>agriar</l><r>p'uchqu<s n="add_mi"/>+Caus</r></p><par n="Verb_main"/></e>
    <e><p><l>agrietar</l><r>k'aka</r></p><par n="Verb_main"/></e>
    <!-- intrans. -se -->
    <e><p><l>agrietar</l><r>raqra<s n="transitivity"/>rflx</r></p><par n="Verb_main"/></e>
<e><p><l>agrupar</l><r>huñu</r></p><par n="Verb_main"/></e>
    <e><p><l>agrupar</l><r>tanta</r></p><par n="Verb_main"/></e>  
<e><p><l>aguachar</l><r>unspecified</r></p><par n="Verb_main"/></e>
<e><p><l>aguacharnar</l><r>unspecified</r></p><par n="Verb_main"/></e>
<e><p><l>aguachinar</l><r>unspecified</r></p><par n="Verb_main"/></e>
<e><p><l>aguaitar</l><r>watiqa</r></p><par n="Verb_main"/></e>
<!-- aguantar un peso -->
<e><p><l>aguantar</l><r>hap'i<s n="obj"/>peso</r></p><par n="Verb_main"/></e>
<!-- resisistir -->
<e><p><l>aguantar</l><r>kallpacha<s n="add_mi"/>+Rflx</r></p><par n="Verb_main"/></e>
<!-- aguantar la respiración -->
<e><p><l>aguantar</l><r>llup'a<s n="obj"/>aliento</r></p><par n="Verb_main"/></e>
<!--  otros significados -->
<e><p><l>aguantar</l><r>unspecified</r></p><par n="Verb_main"/></e>
<e><p><l>aguardar</l><r>suya</r></p><par n="Verb_main"/></e>
<e><p><l>aguar</l><r>unuya<s n="add_mi"/>+Caus</r></p><par n="Verb_main"/></e>
<e><p><l>aguazar</l><r>unspecified</r></p><par n="Verb_main"/></e>
<e><p><l>agudizar</l><r>unspecified</r></p><par n="Verb_main"/></e>
<e><p><l>aguerrir</l><r>unspecified</r></p><par n="Verb_main"/></e>
<e><p><l>aguijar</l><r>unspecified</r></p><par n="Verb_main"/></e>
<e><p><l>aguijonear</l><r>unspecified</r></p><par n="Verb_main"/></e>
<e><p><l>aguizgar</l><r>unspecified</r></p><par n="Verb_main"/></e>
<e><p><l>agujerar</l><r>unspecified</r></p><par n="Verb_main"/></e>
    <e><p><l>agujerear</l><r>husk'u</r></p><par n="Verb_main"/></e>
<e><p><l>agujerear</l><r>t'uqu</r></p><par n="Verb_main"/></e>
<e><p><l>agusanar</l><r>kuruya</r></p><par n="Verb_main"/></e>
    <e><p><l>aguzar</l><r>k'awchi</r></p><par n="Verb_main"/></e>
    <e><p><l>aguzar</l><r>ñawch'icha</r></p><par n="Verb_main"/></e>
<e><p><l>ahechar</l><r>unspecified</r></p><par n="Verb_main"/></e>
<e><p><l>ahelear</l><r>unspecified</r></p><par n="Verb_main"/></e>
<e><p><l>aherrojar</l><r>unspecified</r></p><par n="Verb_main"/></e>
<e><p><l>aherrumbrar</l><r>unspecified</r></p><par n="Verb_main"/></e>
<e><p><l>ahervorar</l><r>unspecified</r></p><par n="Verb_main"/></e>
<e><p><l>ahijar</l><r>churiya</r></p><par n="Verb_main"/></e>
<e><p><l>ahijar</l><r>wawacha</r></p><par n="Verb_main"/></e>
<e><p><l>ahilar</l><r>unspecified</r></p><par n="Verb_main"/></e>
<e><p><l>ahincar</l><r>unspecified</r></p><par n="Verb_main"/></e>
<e><p><l>ahinojar</l><r>unspecified</r></p><par n="Verb_main"/></e>
<e><p><l>ahitar</l><r>unspecified</r></p><par n="Verb_main"/></e>
<e><p><l>ahocicar</l><r>unspecified</r></p><par n="Verb_main"/></e>
<e><p><l>ahocinar</l><r>unspecified</r></p><par n="Verb_main"/></e>
<e><p><l>ahogar</l><r>hiq'ipa<s n="add_mi"/>+Caus<s n="transitivity"/>trans</r></p><par n="Verb_main"/></e>
    <!-- intrans. -se -->
    <e><p><l>ahogar</l><r>hiq'ipa<s n="transitivity"/>rflx</r></p><par n="Verb_main"/></e>
<e><p><l>ahondar</l><r>p'ukrucha</r></p><par n="Verb_main"/></e>
    <e><p><l>ahondar</l><r>ukhucha<s n="transitivity"/>trans</r></p><par n="Verb_main"/></e>
    <!-- intrans. -se -->
    <e><p><l>ahondar</l><r>ukhuya<s n="transitivity"/>rflx</r></p><par n="Verb_main"/></e>
<e><p><l>ahorcajar</l><r>unspecified</r></p><par n="Verb_main"/></e>
<e><p><l>ahorcar</l><r>siq'u</r></p><par n="Verb_main"/></e>
<e><p><l>ahormar</l><r>unspecified</r></p><par n="Verb_main"/></e>
<e><p><l>ahornagar</l><r>unspecified</r></p><par n="Verb_main"/></e>
<e><p><l>ahorquillar</l><r>unspecified</r></p><par n="Verb_main"/></e>
    <e><p><l>ahorrar</l><r>musiku</r></p><par n="Verb_main"/></e>
    <e><p><l>ahorrar</l><r>waqaycha</r></p><par n="Verb_main"/></e>
<e><p><l>ahuchar</l><r>unspecified</r></p><par n="Verb_main"/></e>
<e><p><l>ahuecar</l><r>huchk'u</r></p><par n="Verb_main"/></e>
    <e><p><l>ahuecar</l><r>khapu<s n="add_mi"/>+Caus</r></p><par n="Verb_main"/></e>
<e><p><l>ahuevar</l><r>unspecified</r></p><par n="Verb_main"/></e>
<e><p><l>ahumar</l><r>q'usñi<s n="add_mi"/>+Caus</r></p><par n="Verb_main"/></e>
<e><p><l>ahusar</l><r>unspecified</r></p><par n="Verb_main"/></e>
<e><p><l>ahuyentar</l><r>ayqi<s n="add_mi"/>+Caus</r></p><par n="Verb_main"/></e>
<e><p><l>airar</l><r>sawch'u<s n="add_mi"/>+Caus<s n="transitivity"/>trans</r></p><par n="Verb_main"/></e>
<!-- intrans. -se -->
<e><p><l>airar</l><r>sawch'u<s n="transitivity"/>rflx</r></p><par n="Verb_main"/></e>
<e><p><l>airear</l><r>unspecified</r></p><par n="Verb_main"/></e>
<e><p><l>aislar</l><r>sapancha</r></p><par n="Verb_main"/></e>
    <e><p><l>aislar</l><r>sapaqcha</r></p><par n="Verb_main"/></e>
    <e><p><l>aislar</l><r>t'aqa<s n="transitivity"/>trans<s n="add_mi"/>+Caus</r></p><par n="Verb_main"/></e>
    <!-- intrans. -se --> 
    <e><p><l>aislar</l><r>t'aqa<s n="transitivity"/>rflx<s n="add_mi"/>+Rflx</r></p><par n="Verb_main"/></e>
<e><p><l>ajamonar</l><r>unspecified</r></p><par n="Verb_main"/></e>
<e><p><l>ajaquecar</l><r>unspecified</r></p><par n="Verb_main"/></e>
<e><p><l>ajardinar</l><r>unspecified</r></p><par n="Verb_main"/></e>
    <e><p><l>ajar</l><r>waqlli</r></p><par n="Verb_main"/></e>
    <!-- intrans. -se (plantas)-->
    <e><p><l>ajar</l><r>naq'i<s n="transitivity"/>rflx</r></p><par n="Verb_main"/></e>
<e><p><l>ajear</l><r>unspecified</r></p><par n="Verb_main"/></e>
<e><p><l>ajetrear</l><r>unspecified</r></p><par n="Verb_main"/></e>
<e><p><l>ajobar</l><r>unspecified</r></p><par n="Verb_main"/></e>
<e><p><l>ajorar</l><r>unspecified</r></p><par n="Verb_main"/></e>
<e><p><l>ajornalar</l><r>unspecified</r></p><par n="Verb_main"/></e>
<e><p><l>ajuarar</l><r>unspecified</r></p><par n="Verb_main"/></e>
<e><p><l>ajuiciar</l><r>unspecified</r></p><par n="Verb_main"/></e>
<e><p><l>ajumar</l><r>unspecified</r></p><par n="Verb_main"/></e>
<e><p><l>ajustar</l><r>mat'i</r></p><par n="Verb_main"/></e>
    <e><p><l>ajustar</l><r>ñup'u</r></p><par n="Verb_main"/></e>
    <e><p><l>ajustar</l><r>p'uqa</r></p><par n="Verb_main"/></e>
    <e><p><l>ajusticiar</l><r>taripa</r></p><par n="Verb_main"/></e>
<e><p><l>alabar</l><r>yupaycha</r></p><par n="Verb_main"/></e>
    <e><p><l>alabar</l><r>k'aski</r></p><par n="Verb_main"/></e>
<e><p><l>alabear</l><r>unspecified</r></p><par n="Verb_main"/></e>
<e><p><l>alagar</l><r>unspecified</r></p><par n="Verb_main"/></e>
<e><p><l>alagartar</l><r>unspecified</r></p><par n="Verb_main"/></e>
<e><p><l>alambicar</l><r>unspecified</r></p><par n="Verb_main"/></e>
<e><p><l>alambrar</l><r>unspecified</r></p><par n="Verb_main"/></e>
<e><p><l>alambrear</l><r>unspecified</r></p><par n="Verb_main"/></e>
<e><p><l>alampar</l><r>unspecified</r></p><par n="Verb_main"/></e>
<e><p><l>alancear</l><r>chuki</r></p><par n="Verb_main"/></e>
<e><p><l>alardear</l><r>k'aski<s n="add_mi"/>+Intrup</r></p><par n="Verb_main"/></e>
    <e><p><l>alargar</l><r>sunicha<s n="transitivity"/>trans</r></p><par n="Verb_main"/></e>
    <e><p><l>alargar</l><r>suyt'uya<s n="add_mi"/>+Caus<s n="transitivity"/>trans</r></p><par n="Verb_main"/></e>
    <e><p><l>alargar</l><r>unaya<s n="add_mi"/>+Caus<s n="transitivity"/>trans</r></p><par n="Verb_main"/></e>
   <!-- intrans. -se -->
   <e><p><l>alargar</l><r>suyt'uya<s n="transitivity"/>rflx</r></p><par n="Verb_main"/></e>
   <e><p><l>alargar</l><r>unaya<s n="transitivity"/>rflx</r></p><par n="Verb_main"/></e>
<e><p><l>alarmar</l><r>mancha<s n="add_mi"/>+Inch+Caus<s n="transitivity"/>trans</r></p><par n="Verb_main"/></e>
<e><p><l>alarmar</l><r>taku<s n="add_mi"/>+Inch+Caus<s n="transitivity"/>trans</r></p><par n="Verb_main"/></e>
<!-- intrans. se -->
<e><p><l>alarmar</l><r>mancha<s n="add_mi"/>+Inch+Rflx<s n="transitivity"/>rflx</r></p><par n="Verb_main"/></e>
<e><p><l>alarmar</l><r>taku<s n="add_mi"/>+Inch+Rflx<s n="transitivity"/>rflx</r></p><par n="Verb_main"/></e>
<e><p><l>alastrar</l><r>unspecified</r></p><par n="Verb_main"/></e>
<e><p><l>albardanear</l><r>unspecified</r></p><par n="Verb_main"/></e>
<e><p><l>albardar</l><r>unspecified</r></p><par n="Verb_main"/></e>
<e><p><l>albear</l><r>unspecified</r></p><par n="Verb_main"/></e>
<e><p><l>albergar</l><r>qurpacha</r></p><par n="Verb_main"/></e>
    <e><p><l>alborear</l><r>achikya</r></p><par n="Verb_main"/></e>
<e><p><l>alborear</l><r>illa<s n="add_mi"/>+Inch</r></p><par n="Verb_main"/></e>
    <e><p><l>alborear</l><r>paqa<s n="add_mi"/>+Inch<s n="preform"/>#pacha</r></p><par n="Verb_main"/></e>
    <e><p><l>alborotar</l><r>ch'aqwa</r></p><par n="Verb_main"/></e>
    <e><p><l>alborotar</l><r>takuri</r></p><par n="Verb_main"/></e>
<e><p><l>alborozar</l><r>unspecified</r></p><par n="Verb_main"/></e>
    <e><p><l>alborozar</l><r>chama<s n="add_mi"/>+Caus<s n="transitivity"/>trans</r></p><par n="Verb_main"/></e>
    <e><p><l>alborozar</l><r>kusi<s n="add_mi"/>+Caus<s n="transitivity"/>trans</r></p><par n="Verb_main"/></e>
    <!-- intrans. -se -->
    <e><p><l>alborozar</l><r>chama<s n="transitivity"/>rflx<s n="add_mi"/>+Rflx</r></p><par n="Verb_main"/></e>
    <e><p><l>alborozar</l><r>kusi<s n="transitivity"/>rflx<s n="add_mi"/>+Rflx</r></p><par n="Verb_main"/></e>
<e><p><l>alburear</l><r>unspecified</r></p><par n="Verb_main"/></e>
<e><p><l>alcahazar</l><r>unspecified</r></p><par n="Verb_main"/></e>
<e><p><l>alcahuetear</l><r>unspecified</r></p><par n="Verb_main"/></e>
<e><p><l>alcalizar</l><r>unspecified</r></p><par n="Verb_main"/></e>
<e><p><l>alcanforar</l><r>unspecified</r></p><par n="Verb_main"/></e>
<e><p><l>alcantarillar</l><r>unspecified</r></p><par n="Verb_main"/></e>
<e><p><l>alcanzar</l><r>haywa</r></p><par n="Verb_main"/></e>
<e><p><l>alcanzar</l><r>tari<s n="add_mi"/>+Rep</r></p><par n="Verb_main"/></e>
<e><p><l>alcanzar</l><r>usa<s n="add_mi"/>+Caus+Rflx</r></p><par n="Verb_main"/></e>
<e><p><l>alcoholar</l><r>unspecified</r></p><par n="Verb_main"/></e>
<e><p><l>alcoholizar</l><r>unspecified</r></p><par n="Verb_main"/></e>
<e><p><l>alcorzar</l><r>unspecified</r></p><par n="Verb_main"/></e>
<e><p><l>aldabear</l><r>unspecified</r></p><par n="Verb_main"/></e>
    <e><p><l>alear</l><r>mich'u</r></p><par n="Verb_main"/></e>
    <e><p><l>alear</l><r>taqru</r></p><par n="Verb_main"/></e>
<e><p><l>alebrar</l><r>unspecified</r></p><par n="Verb_main"/></e>
<e><p><l>alebrastar</l><r>unspecified</r></p><par n="Verb_main"/></e>
<e><p><l>alebrestar</l><r>unspecified</r></p><par n="Verb_main"/></e>
<e><p><l>alebronar</l><r>unspecified</r></p><par n="Verb_main"/></e>
<e><p><l>aleccionar</l><r>yacha<s n="add_mi"/>+Caus</r></p><par n="Verb_main"/></e>
<e><p><l>alechugar</l><r>unspecified</r></p><par n="Verb_main"/></e>
<e><p><l>alegar</l><r>kuti<s n="add_mi"/>+Iprs+Rflx</r></p><par n="Verb_main"/></e>
<e><p><l>alegorizar</l><r>unspecified</r></p><par n="Verb_main"/></e>
<e><p><l>alegrar</l><r>kusi<s n="add_mi"/>+Caus<s n="transitivity"/>trans</r></p><par n="Verb_main"/></e>
<e><p><l>alegrar</l><r>q'uchu<s n="add_mi"/>+Caus<s n="transitivity"/>trans</r></p><par n="Verb_main"/></e>
 <!-- intrans. -se -->
 <e><p><l>alegrar</l><r>kusi<s n="transitivity"/>rflx<s n="add_mi"/>+Rflx</r></p><par n="Verb_main"/></e>
 <e><p><l>alegrar</l><r>q'uchu<s n="transitivity"/>rflx<s n="add_mi"/>+Rflx</r></p><par n="Verb_main"/></e>
<e><p><l>alejar</l><r>karuncha</r></p><par n="Verb_main"/></e>
<e><p><l>alelar</l><r>unspecified</r></p><par n="Verb_main"/></e>
<e><p><l>alentar</l><r>kallpancha</r></p><par n="Verb_main"/></e>
<e><p><l>alertar</l><r>willa</r></p><par n="Verb_main"/></e>
<e><p><l>alertar</l><r>qhawa<s n="add_mi"/>+Caus<s n="transitivity"/>trans</r></p><par n="Verb_main"/></e>
<e><p><l>alertar</l><r>rikhu<s n="add_mi"/>+Caus<s n="transitivity"/>trans</r></p><par n="Verb_main"/></e>
<e><p><l>aletargar</l><r>masa</r></p><par n="Verb_main"/></e>
<e><p><l>aletear</l><r>raprapya</r></p><par n="Verb_main"/></e>
<e><p><l>alfabetizar</l><r>unspecified</r></p><par n="Verb_main"/></e>
<e><p><l>alfalfar</l><r>unspecified</r></p><par n="Verb_main"/></e>
<e><p><l>alfarrazar</l><r>unspecified</r></p><par n="Verb_main"/></e>
<e><p><l>alfeñicar</l><r>unspecified</r></p><par n="Verb_main"/></e>
<e><p><l>alfombrar</l><r>unspecified</r></p><par n="Verb_main"/></e>
<e><p><l>alforzar</l><r>unspecified</r></p><par n="Verb_main"/></e>
<e><p><l>algaliar</l><r>unspecified</r></p><par n="Verb_main"/></e>
<e><p><l>algodonar</l><r>unspecified</r></p><par n="Verb_main"/></e>
<e><p><l>alhajar</l><r>unspecified</r></p><par n="Verb_main"/></e>
<e><p><l>alheñar</l><r>unspecified</r></p><par n="Verb_main"/></e>
<e><p><l>aliar</l><r>kama<s n="add_mi"/>+Caus+Rzpr+Rflx</r></p><par n="Verb_main"/></e>
<e><p><l>alicatar</l><r>unspecified</r></p><par n="Verb_main"/></e>
<e><p><l>alicortar</l><r>unspecified</r></p><par n="Verb_main"/></e>
<e><p><l>alienar</l><r>unspecified</r></p><par n="Verb_main"/></e>
<e><p><l>aligerar</l><r>pisiya<s n="add_mi"/>+Caus<s n="transitivity"/>trans</r></p><par n="Verb_main"/></e>
<!-- intrans. -se -->
  <e><p><l>aligerar</l><r>pisiya<s n="transitivity"/>rflx</r></p><par n="Verb_main"/></e>
<e><p><l>alijarar</l><r>unspecified</r></p><par n="Verb_main"/></e>
<e><p><l>alijar</l><r>unspecified</r></p><par n="Verb_main"/></e>
<e><p><l>alimentar</l><r>mikhu<s n="add_mi"/>+Caus<s n="transitivity"/>trans</r></p><par n="Verb_main"/></e>
 <!-- intrans. -se -->
 <e><p><l>alimentar</l><r>mikhu<s n="transitivity"/>rflx</r></p><par n="Verb_main"/></e>
<e><p><l>alimonar</l><r>unspecified</r></p><par n="Verb_main"/></e>
<e><p><l>aliñar</l><r>allicha</r></p><par n="Verb_main"/></e>
<e><p><l>alindar</l><r>unspecified</r></p><par n="Verb_main"/></e>
<e><p><l>alinderar</l><r>unspecified</r></p><par n="Verb_main"/></e>
    <e><p><l>alinear</l><r>sinri</r></p><par n="Verb_main"/></e>
<e><p><l>alinear</l><r>siq'i<s n="add_mi"/>+Caus</r></p><par n="Verb_main"/></e>
<e><p><l>alisar</l><r>llamp'uya<s n="add_mi"/>+Caus<s n="transitivity"/>trans</r></p><par n="Verb_main"/></e>
<!-- intrans. -se -->
<e><p><l>alisar</l><r>llamp'uya<s n="transitivity"/>rflx</r></p><par n="Verb_main"/></e>
    <e><p><l>alistar</l><r>kamarana</r></p><par n="Verb_main"/></e>
<e><p><l>alistar</l><r>unspecified</r></p><par n="Verb_main"/></e>
<e><p><l>alivianar</l><r>unspecified</r></p><par n="Verb_main"/></e>
<e><p><l>aliviar</l><r>allinya<s n="add_mi"/>+Caus<s n="transitivity"/>trans</r></p><par n="Verb_main"/></e>
<e><p><l>aliviar</l><r>pisiya<s n="add_mi"/>+Caus<s n="transitivity"/>trans</r></p><par n="Verb_main"/></e>
<!-- intrans. -se -->
   <e><p><l>aliviar</l><r>allinya<s n="transitivity"/>rflx</r></p><par n="Verb_main"/></e>
   <e><p><l>aliviar</l><r>pisiya<s n="transitivity"/>rflx</r></p><par n="Verb_main"/></e>
<e><p><l>aljofarar</l><r>unspecified</r></p><par n="Verb_main"/></e>
<e><p><l>aljofifar</l><r>unspecified</r></p><par n="Verb_main"/></e>
<e><p><l>allanar</l><r>pampacha</r></p><par n="Verb_main"/></e>
    <e><p><l>allanar</l><r>kuskacha</r></p><par n="Verb_main"/></e>
    <e><p><l>allegar</l><r>huñu</r></p><par n="Verb_main"/></e>
    <e><p><l>allegar</l><r>tanta</r></p><par n="Verb_main"/></e>
    <e><p><l>almacenar</l><r>qullqacha</r></p><par n="Verb_main"/></e>
    <e><p><l>almacenar</l><r>taqi</r></p><par n="Verb_main"/></e>
<e><p><l>almadiar</l><r>unspecified</r></p><par n="Verb_main"/></e>
<e><p><l>almagrar</l><r>unspecified</r></p><par n="Verb_main"/></e>
<e><p><l>almarbatar</l><r>unspecified</r></p><par n="Verb_main"/></e>
<e><p><l>almenar</l><r>unspecified</r></p><par n="Verb_main"/></e>
<e><p><l>almibarar</l><r>unspecified</r></p><par n="Verb_main"/></e>
<e><p><l>almidonar</l><r>unspecified</r></p><par n="Verb_main"/></e>
<e><p><l>almizclar</l><r>unspecified</r></p><par n="Verb_main"/></e>
<e><p><l>almogavarear</l><r>unspecified</r></p><par n="Verb_main"/></e>
<e><p><l>almohadillar</l><r>unspecified</r></p><par n="Verb_main"/></e>
<e><p><l>almohazar</l><r>unspecified</r></p><par n="Verb_main"/></e>
<e><p><l>almorzar</l><r>unspecified</r></p><par n="Verb_main"/></e>
 <e><p><l>alocar</l><r>luqhiya<s n="add_mi"/>+Caus<s n="transitivity"/>trans</r></p><par n="Verb_main"/></e>
 <e><p><l>alocar</l><r>waq'aya<s n="add_mi"/>+Caus<s n="transitivity"/>trans</r></p><par n="Verb_main"/></e>
<!-- intrans. -se -->
    <e><p><l>alocar</l><r>luqhiya<s n="transitivity"/>rflx</r></p><par n="Verb_main"/></e>
    <e><p><l>alocar</l><r>waq'aya<s n="transitivity"/>rflx</r></p><par n="Verb_main"/></e>
<e><p><l>alojar</l><r>qurpacha</r></p><par n="Verb_main"/></e>
<e><p><l>alomar</l><r>unspecified</r></p><par n="Verb_main"/></e>
<e><p><l>alotar</l><r>unspecified</r></p><par n="Verb_main"/></e>
<e><p><l>alquilar</l><r>ayni<s n="add_mi"/>+Caus</r></p><par n="Verb_main"/></e>
<e><p><l>alquilar</l><r>mink'a</r></p><par n="Verb_main"/></e>
<e><p><l>alquitarar</l><r>unspecified</r></p><par n="Verb_main"/></e>
<e><p><l>alquitranar</l><r>unspecified</r></p><par n="Verb_main"/></e>
<e><p><l>altear</l><r>unspecified</r></p><par n="Verb_main"/></e>
<e><p><l>alterar</l><r>tuku<s n="add_mi"/>+Iprs<s n="preform"/>#hukman</r></p><par n="Verb_main"/></e>
<e><p><l>altercar</l><r>unspecified</r></p><par n="Verb_main"/></e>
<e><p><l>alternar</l><r>mit'a<s n="add_mi"/>+Rzpr</r></p><par n="Verb_main"/></e>
    <e><p><l>alternar</l><r>ch'ullana</r></p><par n="Verb_main"/></e>
<e><p><l>altivar</l><r>unspecified</r></p><par n="Verb_main"/></e>
<e><p><l>altivecer</l><r>unspecified</r></p><par n="Verb_main"/></e>
<e><p><l>aluciar</l><r>unspecified</r></p><par n="Verb_main"/></e>
    <e><p><l>alucinar</l><r>llachi</r></p><par n="Verb_main"/></e>
    <e><p><l>alucinar</l><r>yuka</r></p><par n="Verb_main"/></e>
<e><p><l>aludir</l><r>ni</r></p><par n="Verb_main"/></e>
<e><p><l>alujar</l><r>unspecified</r></p><par n="Verb_main"/></e>
<e><p><l>alumbrar</l><r>k'ancha<s n="add_mi"/>+Inch</r></p><par n="Verb_main"/></e>
    <e><p><l>alumbrar</l><r>achikya</r></p><par n="Verb_main"/></e>
    <!-- alumbrar en sentido de 'dar a luz'? cierto?
    <e><p><l>alumbrar</l><r>wachaku</r></p><par n="Verb_main"/></e>-->
<e><p><l>alunar</l><r>unspecified</r></p><par n="Verb_main"/></e>
<e><p><l>alunizar</l><r>unspecified</r></p><par n="Verb_main"/></e>
<e><p><l>alustrar</l><r>unspecified</r></p><par n="Verb_main"/></e>
<e><p><l>alzaprimar</l><r>unspecified</r></p><par n="Verb_main"/></e>
<e><p><l>alzar</l><r>huqa<s n="add_mi"/>+Inch</r></p><par n="Verb_main"/></e> 
<e><p><l>amachambrar</l><r>unspecified</r></p><par n="Verb_main"/></e>
<e><p><l>amachetear</l><r>unspecified</r></p><par n="Verb_main"/></e>
<e><p><l>amachinar</l><r>unspecified</r></p><par n="Verb_main"/></e>
<e><p><l>amacizar</l><r>unspecified</r></p><par n="Verb_main"/></e>
<e><p><l>amacollar</l><r>unspecified</r></p><par n="Verb_main"/></e>
<e><p><l>amadrigar</l><r>unspecified</r></p><par n="Verb_main"/></e>
<e><p><l>amadrinar</l><r>unspecified</r></p><par n="Verb_main"/></e>
    <e><p><l>amaestrar</l><r>yacha<s n="add_mi"/>+Caus</r></p><par n="Verb_main"/></e>
<e><p><l>amagar</l><r>unspecified</r></p><par n="Verb_main"/></e>
<e><p><l>amainar</l><r>hark'a</r></p><par n="Verb_main"/></e>
<e><p><l>amainar</l><r>thani</r></p><par n="Verb_main"/></e>
<e><p><l>amajadar</l><r>unspecified</r></p><par n="Verb_main"/></e>
<e><p><l>amalayar</l><r>unspecified</r></p><par n="Verb_main"/></e> 
<e><p><l>amalgamar</l><r>mich'u</r></p><par n="Verb_main"/></e>  
<e><p><l>amalgamar</l><r>taqru</r></p><par n="Verb_main"/></e>
<e><p><l>amamantar</l><r>ñuñu<s n="add_mi"/>+Caus</r></p><par n="Verb_main"/></e>
<e><p><l>amañar</l><r>unspecified</r></p><par n="Verb_main"/></e>
<e><p><l>amancebar</l><r>unspecified</r></p><par n="Verb_main"/></e>
<e><p><l>amancillar</l><r>unspecified</r></p><par n="Verb_main"/></e>
<e><p><l>amanecer</l><r>paqa<s n="add_mi"/>+Inch</r></p><par n="Verb_main"/></e>
<e><p><l>amanerar</l><r>unspecified</r></p><par n="Verb_main"/></e>
<e><p><l>amanojar</l><r>unspecified</r></p><par n="Verb_main"/></e>
<e><p><l>amansar</l><r>llamp'uya<s n="add_mi"/>+Caus<s n="preform"/>#sunqu<s n="transitivity"/>trans</r></p><par n="Verb_main"/></e>
<e><p><l>amansar</l><r>samp'aya<s n="add_mi"/>+Caus<s n="transitivity"/>trans</r></p><par n="Verb_main"/></e>
<!-- intrans. -se -->
<e><p><l>amansar</l><r>samp'aya<s n="transitivity"/>rflx</r></p><par n="Verb_main"/></e>
<e><p><l>amarar</l><r>unspecified</r></p><par n="Verb_main"/></e>
<e><p><l>amarchantar</l><r>unspecified</r></p><par n="Verb_main"/></e>
<e><p><l>amargar</l><r>qhatqicha<s n="transitivity"/>trans</r></p><par n="Verb_main"/></e>
<!-- intrans. -se -->
<e><p><l>amargar</l><r>qhatqiya<s n="transitivity"/>rflx</r></p><par n="Verb_main"/></e>
    <e><p><l>amarillear</l><r>q'illuya<s n="add_mi"/>+Caus<s n="transitivity"/>trans</r></p><par n="Verb_main"/></e>
    <!-- intrans. -se -->
    <e><p><l>amarillear</l><r>q'illuya<s n="transitivity"/>rflx</r></p><par n="Verb_main"/></e>
<e><p><l>amarillecer</l><r>unspecified</r></p><par n="Verb_main"/></e>
<e><p><l>amarinar</l><r>unspecified</r></p><par n="Verb_main"/></e>
<e><p><l>amar</l><r>muna</r></p><par n="Verb_main"/></e>
    <e><p><l>amar</l><r>wayllu</r></p><par n="Verb_main"/></e>
<e><p><l>amaromar</l><r>unspecified</r></p><par n="Verb_main"/></e>
<e><p><l>amarrar</l><r>wata</r></p><par n="Verb_main"/></e>
<e><p><l>amartelar</l><r>unspecified</r></p><par n="Verb_main"/></e>
<e><p><l>amartillar</l><r>unspecified</r></p><par n="Verb_main"/></e>
<e><p><l>amasar</l><r>chapu</r></p><par n="Verb_main"/></e>
    <e><p><l>amasar</l><r>q'api</r></p><par n="Verb_main"/></e>
<e><p><l>amayorazgar</l><r>unspecified</r></p><par n="Verb_main"/></e>
<e><p><l>amazacotar</l><r>unspecified</r></p><par n="Verb_main"/></e>
<e><p><l>ambarar</l><r>unspecified</r></p><par n="Verb_main"/></e>
<e><p><l>ambicionar</l><r>unspecified</r></p><par n="Verb_main"/></e>
<e><p><l>ambientar</l><r>unspecified</r></p><par n="Verb_main"/></e>
<e><p><l>amblar</l><r>unspecified</r></p><par n="Verb_main"/></e>
<e><p><l>ambular</l><r>unspecified</r></p><par n="Verb_main"/></e>
<e><p><l>amechar</l><r>unspecified</r></p><par n="Verb_main"/></e>
<e><p><l>amedrentar</l><r>mancha<s n="add_mi"/>+Caus</r></p><par n="Verb_main"/></e>
<!-- intrans. -se -->
    <e><p><l>amedrentar</l><r>q'aqcha<s n="transitivity"/>rflx<s n="add_mi"/>+Rflx</r></p><par n="Verb_main"/></e>
<e><p><l>amelgar</l><r>unspecified</r></p><par n="Verb_main"/></e>
<e><p><l>amenazar</l><r>mancha<s n="add_mi"/>+Caus</r></p><par n="Verb_main"/></e>
    <e><p><l>amenazar</l><r>q'aqcha</r></p><par n="Verb_main"/></e>
<e><p><l>amenguar</l><r>unspecified</r></p><par n="Verb_main"/></e>
<e><p><l>amenizar</l><r>unspecified</r></p><par n="Verb_main"/></e>
<e><p><l>amerar</l><r>unspecified</r></p><par n="Verb_main"/></e>
<e><p><l>americanizar</l><r>unspecified</r></p><par n="Verb_main"/></e>
<e><p><l>ameritar</l><r>unspecified</r></p><par n="Verb_main"/></e>
<e><p><l>amerizar</l><r>unspecified</r></p><par n="Verb_main"/></e>
    <e><p><l>amestizar</l><r>mistiya</r></p><par n="Verb_main"/></e>
<e><p><l>ametrallar</l><r>unspecified</r></p><par n="Verb_main"/></e>
<e><p><l>amezquindar</l><r>unspecified</r></p><par n="Verb_main"/></e>
<e><p><l>amigar</l><r>unspecified</r></p><par n="Verb_main"/></e>
    <e><p><l>amilanar</l><r>mancha<s n="add_mi"/>+Caus</r></p><par n="Verb_main"/></e>
    <e><p><l>amilanar</l><r>q'aqcha</r></p><par n="Verb_main"/></e>
    <!-- intrans. -se -->
    <e><p><l>amilanar</l><r>ñuskhuya<s n="transitivity"/>rflx</r></p><par n="Verb_main"/></e>
<e><p><l>amillarar</l><r>unspecified</r></p><par n="Verb_main"/></e>
<e><p><l>aminorar</l><r>pisicha<s n="transitivity"/>trans</r></p><par n="Verb_main"/></e>
    <!-- intrans. -se -->
    <e><p><l>aminorar</l><r>pisiya<s n="transitivity"/>rflx</r></p><par n="Verb_main"/></e>
<e><p><l>amistar</l><r>khuya<s n="add_mi"/>+Rzpr+Rflx</r></p><par n="Verb_main"/></e>
<e><p><l>amistar</l><r>riqsi<s n="add_mi"/>+Rzpr+Rflx</r></p><par n="Verb_main"/></e>
<e><p><l>amnistiar</l><r>unspecified</r></p><par n="Verb_main"/></e>
<e><p><l>amoblar</l><r>unspecified</r></p><par n="Verb_main"/></e>
<e><p><l>amochar</l><r>unspecified</r></p><par n="Verb_main"/></e>
<e><p><l>amodorrar</l><r>unspecified</r></p><par n="Verb_main"/></e>
    <e><p><l>amogotar</l><r>muquya</r></p><par n="Verb_main"/></e>
    <e><p><l>amogotar</l><r>qhupuya</r></p><par n="Verb_main"/></e>
<e><p><l>amohinar</l><r>unspecified</r></p><par n="Verb_main"/></e>
<e><p><l>amojamar</l><r>unspecified</r></p><par n="Verb_main"/></e>
<e><p><l>amojelar</l><r>unspecified</r></p><par n="Verb_main"/></e>
<e><p><l>amojonar</l><r>saywa</r></p><par n="Verb_main"/></e>
<e><p><l>amolar</l><r>unspecified</r></p><par n="Verb_main"/></e>
<e><p><l>amoldar</l><r>unspecified</r></p><par n="Verb_main"/></e>
<e><p><l>amollar</l><r>unspecified</r></p><par n="Verb_main"/></e>
<e><p><l>amonar</l><r>unspecified</r></p><par n="Verb_main"/></e>
<e><p><l>amonedar</l><r>unspecified</r></p><par n="Verb_main"/></e>
<e><p><l>amonestar</l><r>anya</r></p><par n="Verb_main"/></e>
<e><p><l>amonestar</l><r>kuna</r></p><par n="Verb_main"/></e>
    <e><p><l>amonestar</l><r>simincha</r></p><par n="Verb_main"/></e>
<e><p><l>amontonar</l><r>suntu</r></p><par n="Verb_main"/></e>
    <e><p><l>amontonar</l><r>tawqa</r></p><par n="Verb_main"/></e>
    <e><p><l>amoratar</l><r>q'uyu<s n="add_mi"/>+Caus<s n="transitivity"/>trans</r></p><par n="Verb_main"/></e>
    <!-- intrans. -se -->
<e><p><l>amoratar</l><r>q'uyu<s n="transitivity"/>rflx</r></p><par n="Verb_main"/></e>
<e><p><l>amorcar</l><r>unspecified</r></p><par n="Verb_main"/></e>
<e><p><l>amordazar</l><r>chhipa<s n="preform"/>#qhallu</r></p><par n="Verb_main"/></e>
<e><p><l>amorecer</l><r>unspecified</r></p><par n="Verb_main"/></e>
<e><p><l>amorillar</l><r>unspecified</r></p><par n="Verb_main"/></e>
<e><p><l>amorrar</l><r>unspecified</r></p><par n="Verb_main"/></e>
<e><p><l>amorronar</l><r>unspecified</r></p><par n="Verb_main"/></e>
<e><p><l>amortajar</l><r>p'acha<s n="add_mi"/>+Caus<s n="preform"/>#aya</r></p><par n="Verb_main"/></e>
<e><p><l>amortecer</l><r>unspecified</r></p><par n="Verb_main"/></e>
<e><p><l>amortiguar</l><r>unspecified</r></p><par n="Verb_main"/></e>
<e><p><l>amortizar</l><r>qu<s n="add_mi"/>+Prog</r></p><par n="Verb_main"/></e>
<e><p><l>amoscar</l><r>unspecified</r></p><par n="Verb_main"/></e>
<e><p><l>amostazar</l><r>unspecified</r></p><par n="Verb_main"/></e>
<e><p><l>amotinar</l><r>hata<s n="add_mi"/>+Inch</r></p><par n="Verb_main"/></e>
<e><p><l>amover</l><r>unspecified</r></p><par n="Verb_main"/></e>
<e><p><l>amparar</l><r>amacha</r></p><par n="Verb_main"/></e>
    <e><p><l>ampliar</l><r>hatunya<s n="add_mi"/>+Caus<s n="transitivity"/>trans</r></p><par n="Verb_main"/></e>
    <e><p><l>ampliar</l><r>hatuncha<s n="transitivity"/>trans</r></p><par n="Verb_main"/></e>
    <!-- intrans. -se -->
    <e><p><l>ampliar</l><r>hatunya<s n="transitivity"/>rflx</r></p><par n="Verb_main"/></e>
<e><p><l>amplificar</l><r>unspecified</r></p><par n="Verb_main"/></e>
<e><p><l>ampollar</l><r>unspecified</r></p><par n="Verb_main"/></e>
    <e><p><l>amputar</l><r>mut'u</r></p><par n="Verb_main"/></e>
<e><p><l>amputar</l><r>wit'u</r></p><par n="Verb_main"/></e>
<e><p><l>amueblar</l><r>unspecified</r></p><par n="Verb_main"/></e>
<e><p><l>amugronar</l><r>unspecified</r></p><par n="Verb_main"/></e>
<e><p><l>amunicionar</l><r>unspecified</r></p><par n="Verb_main"/></e>
<e><p><l>amurallar</l><r>pirqa</r></p><par n="Verb_main"/></e>
<e><p><l>amurar</l><r>unspecified</r></p><par n="Verb_main"/></e>
<e><p><l>amurcar</l><r>unspecified</r></p><par n="Verb_main"/></e>
<e><p><l>amurrar</l><r>unspecified</r></p><par n="Verb_main"/></e>
<e><p><l>amurriar</l><r>unspecified</r></p><par n="Verb_main"/></e>
<e><p><l>amurriñar</l><r>unspecified</r></p><par n="Verb_main"/></e>
<e><p><l>amusgar</l><r>unspecified</r></p><par n="Verb_main"/></e>
<e><p><l>amustiar</l><r>unspecified</r></p><par n="Verb_main"/></e>
<e><p><l>anadear</l><r>unspecified</r></p><par n="Verb_main"/></e>
<e><p><l>añadir</l><r>yapa</r></p><par n="Verb_main"/></e>
<e><p><l>analizar</l><r>k'uski</r></p><par n="Verb_main"/></e>
<e><p><l>analizar</l><r>t'aqwi</r></p><par n="Verb_main"/></e>
<e><p><l>anarquizar</l><r>unspecified</r></p><par n="Verb_main"/></e>
<e><p><l>anastomosar</l><r>unspecified</r></p><par n="Verb_main"/></e>
<e><p><l>anatematizar</l><r>unspecified</r></p><par n="Verb_main"/></e>
<e><p><l>anatomizar</l><r>unspecified</r></p><par n="Verb_main"/></e>
<!-- gender sensitive roots intrans. -se -->
    <e><p><l>ancianizar</l><r>machuya<s n="subj"/>[+Masc]</r></p><par n="Verb_main"/></e>
    <e><p><l>ancianizar</l><r>payaya<s n="subj"/>[+Fem]</r></p><par n="Verb_main"/></e>
<e><p><l>anclar</l><r>saya<s n="add_mi"/>+Caus<s n="preform"/>#wamp'u</r></p><par n="Verb_main"/></e>
<e><p><l>anclar</l><r>wata</r></p><par n="Verb_main"/></e>
<e><p><l>ancorar</l><r>unspecified</r></p><par n="Verb_main"/></e>
<e><p><l>andar_a_gatas</l><r>lluqa</r></p><par n="Verb_main"/></e>
<e><p><l>andar_de_puntillas</l><r>puri<s n="preform"/>#hink'ispa</r></p><par n="Verb_main"/></e>
<e><p><l>andar</l><r>puri</r></p><par n="Verb_main"/></e>
<e><p><l>andorrear</l><r>unspecified</r></p><par n="Verb_main"/></e>
<e><p><l>aneblar</l><r>unspecified</r></p><par n="Verb_main"/></e>
<e><p><l>anegar</l><r>challpu</r></p><par n="Verb_main"/></e>
<e><p><l>anejar</l><r>unspecified</r></p><par n="Verb_main"/></e>
<e><p><l>añejar</l><r>unspecified</r></p><par n="Verb_main"/></e>
<e><p><l>anestesiar</l><r>unspecified</r></p><par n="Verb_main"/></e>
<e><p><l>anexar</l><r>huklla</r></p><par n="Verb_main"/></e>
<e><p><l>anexionar</l><r>unspecified</r></p><par n="Verb_main"/></e>
<e><p><l>angostar</l><r>k'iskicha<s n="transitivity"/>trans</r></p><par n="Verb_main"/></e>
<!-- intrans. -se -->
    <e><p><l>angostar</l><r>k'iski<s n="transitivity"/>rflx<s n="add_mi"/>+Rflx</r></p><par n="Verb_main"/></e>
<e><p><l>angustiar</l><r>phuti</r></p><par n="Verb_main"/></e>
<e><p><l>angustiar</l><r>watisanka</r></p><par n="Verb_main"/></e>
<e><p><l>angustiar</l><r>llaki</r></p><par n="Verb_main"/></e>
<e><p><l>anhelar</l><r>muna<s n="add_mi"/>+Rep</r></p><par n="Verb_main"/></e>
<e><p><l>anidar</l><r>q'isacha</r></p><par n="Verb_main"/></e>
<e><p><l>anieblar</l><r>unspecified</r></p><par n="Verb_main"/></e>
<e><p><l>anihilar</l><r>unspecified</r></p><par n="Verb_main"/></e>
<e><p><l>anillar</l><r>unspecified</r></p><par n="Verb_main"/></e>
    <e><p><l>animalizar</l><r>uywaya<s n="add_mi"/>+Caus<s n="transitivity"/>trans</r></p><par n="Verb_main"/></e>
     <!-- intrans. -se -->
    <e><p><l>animalizar</l><r>uywaya<s n="transitivity"/>rflx</r></p><par n="Verb_main"/></e>
<e><p><l>animar</l><r>kallpacha</r></p><par n="Verb_main"/></e>
    <e><p><l>aniñar</l><r>irqicha</r></p><par n="Verb_main"/></e>
<e><p><l>aniquilar</l><r>chinka<s n="add_mi"/>+Caus</r></p><par n="Verb_main"/></e>
<e><p><l>anisar</l><r>unspecified</r></p><par n="Verb_main"/></e>
<e><p><l>anochecer</l><r>ch'isiya</r></p><par n="Verb_main"/></e>
    <e><p><l>anochecer</l><r>tutaya</r></p><par n="Verb_main"/></e>
<e><p><l>anodinar</l><r>unspecified</r></p><par n="Verb_main"/></e>
<e><p><l>anodizar</l><r>unspecified</r></p><par n="Verb_main"/></e>
<e><p><l>anonadar</l><r>unspecified</r></p><par n="Verb_main"/></e>
<e><p><l>añorar</l><r>unspecified</r></p><par n="Verb_main"/></e>
<e><p><l>anotar</l><r>qillqa</r></p><par n="Verb_main"/></e>
    <e><p><l>anoticiar</l><r>willa</r></p><par n="Verb_main"/></e>
<e><p><l>anquilosar</l><r>unspecified</r></p><par n="Verb_main"/></e>
    <e><p><l>ansiar</l><r>muna<s n="preform"/>#sinchi</r></p><par n="Verb_main"/></e>
<e><p><l>ansiar</l><r>p'itu</r></p><par n="Verb_main"/></e>
<e><p><l>antagallar</l><r>unspecified</r></p><par n="Verb_main"/></e>
<e><p><l>anteceder</l><r>ñawpa</r></p><par n="Verb_main"/></e>
  <!--  anteceder, espacial/figurativo? 
    <e><p><l>anteceder</l><r>qaylla</r></p><par n="Verb_main"/></e>
    <e><p><l>anteceder</l><r>umalli</r></p><par n="Verb_main"/></e>-->
<e><p><l>antedatar</l><r>unspecified</r></p><par n="Verb_main"/></e>
<e><p><l>antedecir</l><r>unspecified</r></p><par n="Verb_main"/></e>
    <e><p><l>anteponer</l><r>ñawpaqcha</r></p><par n="Verb_main"/></e>
<e><p><l>antevenir</l><r>unspecified</r></p><par n="Verb_main"/></e>
<e><p><l>antever</l><r>unspecified</r></p><par n="Verb_main"/></e>
<e><p><l>anticipar</l><r>ñawpa<s n="add_mi"/>+Caus<s n="transitivity"/>trans</r></p><par n="Verb_main"/></e>
<!-- intrans. -se -->
    <e><p><l>anticipar</l><r>ñawpaqcha<s n="transitivity"/>rflx<s n="add_mi"/>+Rflx</r></p><par n="Verb_main"/></e>
<e><p><l>anticuar</l><r>unspecified</r></p><par n="Verb_main"/></e>
<e><p><l>antiguar</l><r>unspecified</r></p><par n="Verb_main"/></e>
<!--  TODO: subj to obj? se me antoja un helado -> heladota munapakuni-->
<e><p><l>antojar</l><r>muna<s n="add_mi"/>+Iprs+Rflx<s n="subjToObj"/>1</r></p><par n="Verb_main"/></e>
<e><p><l>antruejar</l><r>unspecified</r></p><par n="Verb_main"/></e>
<e><p><l>anublar</l><r>llanthu</r></p><par n="Verb_main"/></e>
<e><p><l>anudar</l><r>khipu</r></p><par n="Verb_main"/></e>
<!-- intrans. -se -->
    <e><p><l>anudar</l><r>q'umpu<s n="add_mi"/>+Rflx</r></p><par n="Verb_main"/></e>
<e><p><l>anular</l><r>qullu</r></p><par n="Verb_main"/></e>
<e><p><l>anular</l><r>tuku<s n="add_mi"/>+Caus<s n="preform"/>#mana#allinman</r></p><par n="Verb_main"/></e>
<e><p><l>anunciar</l><r>yacha<s n="add_mi"/>+Caus</r></p><par n="Verb_main"/></e>
<e><p><l>anunciar</l><r>willa</r></p><par n="Verb_main"/></e>
<e><p><l>aojar</l><r>unspecified</r></p><par n="Verb_main"/></e>
<e><p><l>aovar</l><r>unspecified</r></p><par n="Verb_main"/></e>
<e><p><l>aovillar</l><r>unspecified</r></p><par n="Verb_main"/></e>
<e><p><l>apabilar</l><r>unspecified</r></p><par n="Verb_main"/></e>
<e><p><l>apabullar</l><r>unspecified</r></p><par n="Verb_main"/></e>
<e><p><l>apacentar</l><r>michi</r></p><par n="Verb_main"/></e>
<e><p><l>apaciguar</l><r>ñañi<s n="add_mi"/>+Caus</r></p><par n="Verb_main"/></e>
      <!-- intrans. -se -->
    <e><p><l>apaciguar</l><r>ni<s n="transitivity"/>rflx<s n="preform"/>#thak</r></p><par n="Verb_main"/></e>
    <e><p><l>apaciguar</l><r>llulluya<s n="transitivity"/>rflx</r></p><par n="Verb_main"/></e>
<e><p><l>apadrinar</l><r>marq'a</r></p><par n="Verb_main"/></e>
<e><p><l>apagar_fuego</l><r>thasnu</r></p><par n="Verb_main"/></e>
<!-- apagar la luz?  -->
<e><p><l>apagar</l><r>unspecified</r></p><par n="Verb_main"/></e>
<e><p><l>apagar</l><r>wañu<s n="add_mi"/>+Caus</r></p><par n="Verb_main"/></e>
<e><p><l>apagar</l><r>thasnu</r></p><par n="Verb_main"/></e>
    <!-- intrans. -se -->
    <e><p><l>apagar</l><r>wañu<s n="add_mi"/>+Rflx</r></p><par n="Verb_main"/></e>
    <e><p><l>apagar</l><r>ch'inya</r></p><par n="Verb_main"/></e>
    <e><p><l>apagar</l><r>upalla</r></p><par n="Verb_main"/></e>
<e><p><l>apalabrar</l><r>unspecified</r></p><par n="Verb_main"/></e>
<e><p><l>apalancar</l><r>unspecified</r></p><par n="Verb_main"/></e>
<e><p><l>apalear</l><r>maqa</r></p><par n="Verb_main"/></e>
    <e><p><l>apalear</l><r>q'asu</r></p><par n="Verb_main"/></e>
<e><p><l>apañar</l><r>hap'i</r></p><par n="Verb_main"/></e>
<e><p><l>apanar</l><r>unspecified</r></p><par n="Verb_main"/></e>
<e><p><l>apandar</l><r>unspecified</r></p><par n="Verb_main"/></e>
<e><p><l>apandillar</l><r>unspecified</r></p><par n="Verb_main"/></e>
<e><p><l>apandongar</l><r>unspecified</r></p><par n="Verb_main"/></e>
<e><p><l>apantallar</l><r>unspecified</r></p><par n="Verb_main"/></e>
<e><p><l>apantanar</l><r>unspecified</r></p><par n="Verb_main"/></e>
<e><p><l>apañuscar</l><r>unspecified</r></p><par n="Verb_main"/></e>
<e><p><l>aparar</l><r>chaski</r></p><par n="Verb_main"/></e>
<e><p><l>aparar</l><r>kama<s n="add_mi"/>+Inch</r></p><par n="Verb_main"/></e>
<e><p><l>aparcar</l><r>saya<s n="add_mi"/>+Caus</r></p><par n="Verb_main"/></e>
<e><p><l>aparear</l><r>kuskacha</r></p><par n="Verb_main"/></e>
<e><p><l>aparear</l><r>masacha</r></p><par n="Verb_main"/></e>
    <e><p><l>aparear</l><r>yanancha</r></p><par n="Verb_main"/></e>
<e><p><l>aparecer</l><r>rikhu<s n="add_mi"/>+Inch</r></p><par n="Verb_main"/></e>
<e><p><l>aparejar</l><r>unspecified</r></p><par n="Verb_main"/></e>
<e><p><l>aparentar</l><r>tuku</r></p><par n="Verb_main"/></e>
<e><p><l>aparrar</l><r>unspecified</r></p><par n="Verb_main"/></e>
<e><p><l>aparroquiar</l><r>unspecified</r></p><par n="Verb_main"/></e>
    <e><p><l>apartar</l><r>anchhu<s n="add_mi"/>+Caus</r></p><par n="Verb_main"/></e>
<e><p><l>apartar</l><r>raki</r></p><par n="Verb_main"/></e>
    <e><p><l>apartar</l><r>sapaqcha</r></p><par n="Verb_main"/></e>
    <!-- intrans. -se -->
    <e><p><l>apartar</l><r>anchhu<s n="add_mi"/>+Inch</r></p><par n="Verb_main"/></e>
<e><p><l>aparvar</l><r>unspecified</r></p><par n="Verb_main"/></e>
<e><p><l>apasionar</l><r>unspecified</r></p><par n="Verb_main"/></e>
<e><p><l>apastar</l><r>unspecified</r></p><par n="Verb_main"/></e>
<e><p><l>apaular</l><r>unspecified</r></p><par n="Verb_main"/></e>
<e><p><l>apaulillar</l><r>unspecified</r></p><par n="Verb_main"/></e>
<e><p><l>apealar</l><r>unspecified</r></p><par n="Verb_main"/></e>
<e><p><l>apear</l><r>ura<s n="add_mi"/>+Aff</r></p><par n="Verb_main"/></e>
<e><p><l>apechar</l><r>unspecified</r></p><par n="Verb_main"/></e>
<e><p><l>apechugar</l><r>unspecified</r></p><par n="Verb_main"/></e>
<e><p><l>apedazar</l><r>unspecified</r></p><par n="Verb_main"/></e>
<e><p><l>apedrear</l><r>chamqa</r></p><par n="Verb_main"/></e>
    <e><p><l>apedrear</l><r>chuqa</r></p><par n="Verb_main"/></e>
<e><p><l>apegar</l><r>k'aska</r></p><par n="Verb_main"/></e>
<e><p><l>apegualar</l><r>unspecified</r></p><par n="Verb_main"/></e>
<e><p><l>apelambrar</l><r>unspecified</r></p><par n="Verb_main"/></e>
<e><p><l>apelar</l><r>maña<s n="add_mi"/>+Inch+Rflx</r></p><par n="Verb_main"/></e>
<e><p><l>apelar</l><r>chaya<s n="add_mi"/>+Aff</r></p><par n="Verb_main"/></e>
<e><p><l>apeldar</l><r>unspecified</r></p><par n="Verb_main"/></e>
<e><p><l>apellar</l><r>unspecified</r></p><par n="Verb_main"/></e>
<e><p><l>apellidar</l><r>suticha</r></p><par n="Verb_main"/></e>
<e><p><l>apelmazar</l><r>unspecified</r></p><par n="Verb_main"/></e>
    <e><p><l>apelotar</l><r>punki<s n="add_mi"/>+Caus<s n="transitivity"/>trans</r></p><par n="Verb_main"/></e>
     <!-- intrans. -se -->
    <e><p><l>apelotar</l><r>punkilli<s n="add_mi"/>+Rflx<s n="transitivity"/>rflx</r></p><par n="Verb_main"/></e>
    <e><p><l>apelotar</l><r>p'umpuya<s n="transitivity"/>rflx</r></p><par n="Verb_main"/></e>
<e><p><l>apelotonar</l><r>q'umpu</r></p><par n="Verb_main"/></e>
    <e><p><l>apenar</l><r>llaki<s n="add_mi"/>+Caus<s n="transitivity"/>trans</r></p><par n="Verb_main"/></e>
    <e><p><l>apenar</l><r>phuti<s n="add_mi"/>+Caus<s n="transitivity"/>trans</r></p><par n="Verb_main"/></e>
    <!-- intrans. -se -->
    <e><p><l>apenar</l><r>llaki<s n="add_mi"/>+Rflx<s n="transitivity"/>rflx</r></p><par n="Verb_main"/></e>
<e><p><l>apencar</l><r>unspecified</r></p><par n="Verb_main"/></e>
    <e><p><l>apeñuscar</l><r>k'iski</r></p><par n="Verb_main"/></e>
<e><p><l>apeonar</l><r>unspecified</r></p><par n="Verb_main"/></e>
<e><p><l>aperar</l><r>unspecified</r></p><par n="Verb_main"/></e>
    <e><p><l>apercibir</l><r>musi<s n="add_mi"/>+Aff</r></p><par n="Verb_main"/></e>
<e><p><l>apercibir</l><r>unspecified</r></p><par n="Verb_main"/></e>
<e><p><l>apercollar</l><r>unspecified</r></p><par n="Verb_main"/></e>
<e><p><l>apergaminar</l><r>unspecified</r></p><par n="Verb_main"/></e>
    <e><p><l>apermazar</l><r>p'arpa</r></p><par n="Verb_main"/></e>
    <e><p><l>apermazar</l><r>t'aqta</r></p><par n="Verb_main"/></e>
<e><p><l>apernar</l><r>unspecified</r></p><par n="Verb_main"/></e>
<e><p><l>aperrear</l><r>unspecified</r></p><par n="Verb_main"/></e>
<e><p><l>apersonar</l><r>rikhu<s n="add_mi"/>+Inch</r></p><par n="Verb_main"/></e>
    <e><p><l>apesadumbrar</l><r>phuti</r></p><par n="Verb_main"/></e>
<e><p><l>apesarar</l><r>unspecified</r></p><par n="Verb_main"/></e>
<e><p><l>apesgar</l><r>unspecified</r></p><par n="Verb_main"/></e>
<e><p><l>apestar</l><r>asna</r></p><par n="Verb_main"/></e>
<e><p><l>apetecer</l><r>muna<s n="add_mi"/>+MRep</r></p><par n="Verb_main"/></e>
    <e><p><l>apetecer</l><r>p'itu</r></p><par n="Verb_main"/></e>
<e><p><l>apiadar</l><r>llaki<s n="add_mi"/>+MRep</r></p><par n="Verb_main"/></e>
<e><p><l>apianar</l><r>unspecified</r></p><par n="Verb_main"/></e>
<e><p><l>apicarar</l><r>unspecified</r></p><par n="Verb_main"/></e>
    <e><p><l>apilar</l><r>suntu</r></p><par n="Verb_main"/></e>
    <e><p><l>apilar</l><r>tawqa</r></p><par n="Verb_main"/></e>
<e><p><l>apilguar</l><r>unspecified</r></p><par n="Verb_main"/></e>
<e><p><l>apimpollar</l><r>unspecified</r></p><par n="Verb_main"/></e>
<e><p><l>apiñar</l><r>ñit'i</r></p><par n="Verb_main"/></e>
    <e><p><l>apiñar</l><r>ch'unku</r></p><par n="Verb_main"/></e>
<e><p><l>apiolar</l><r>unspecified</r></p><par n="Verb_main"/></e>
<e><p><l>apipar</l><r>unspecified</r></p><par n="Verb_main"/></e>
<e><p><l>apirgüinar</l><r>unspecified</r></p><par n="Verb_main"/></e>
<e><p><l>apisonar</l><r>lasta</r></p><par n="Verb_main"/></e>
    <e><p><l>apisonar</l><r>p'arpa</r></p><par n="Verb_main"/></e>
    <e><p><l>apisonar</l><r>t'aqta</r></p><par n="Verb_main"/></e>
    <e><p><l>apitonar</l><r>rawkha</r></p><par n="Verb_main"/></e>
<e><p><l>aplacar</l><r>thani<s n="add_mi"/>+Caus</r></p><par n="Verb_main"/></e>
<e><p><l>aplanar</l><r>pampacha</r></p><par n="Verb_main"/></e>
    <e><p><l>aplanar</l><r>p'arpa</r></p><par n="Verb_main"/></e>
    <e><p><l>aplanar</l><r>t'aqta</r></p><par n="Verb_main"/></e>
   <!-- intrans. -se -->
    <e><p><l>aplanar</l><r>p'altaya<s n="transitivity"/>rflx</r></p><par n="Verb_main"/></e>
    <e><p><l>aplanar</l><r>t'aslaya<s n="transitivity"/>rflx</r></p><par n="Verb_main"/></e>
<e><p><l>aplantillar</l><r>unspecified</r></p><par n="Verb_main"/></e>
    <e><p><l>aplastar</l><r>last'a</r></p><par n="Verb_main"/></e>
<e><p><l>aplastar</l><r>ñit'i</r></p><par n="Verb_main"/></e>
    <e><p><l>aplastar</l><r>ñup'u</r></p><par n="Verb_main"/></e>
<e><p><l>aplatanar</l><r>unspecified</r></p><par n="Verb_main"/></e>
<e><p><l>aplaudir</l><r>t'aqlla</r></p><par n="Verb_main"/></e>
<e><p><l>aplazar</l><r>suya<s n="add_mi"/>+Caus</r></p><par n="Verb_main"/></e>
<e><p><l>aplebeyar</l><r>unspecified</r></p><par n="Verb_main"/></e>
<e><p><l>aplicar</l><r>chura</r></p><par n="Verb_main"/></e>
<e><p><l>aplicar</l><r>unspecified</r></p><par n="Verb_main"/></e>
<e><p><l>aplomar</l><r>unspecified</r></p><par n="Verb_main"/></e>
<e><p><l>apocar</l><r>pisicha</r></p><par n="Verb_main"/></e>
 <!-- intrans. -se -->
    <e><p><l>apocar</l><r>k'uytu<s n="add_mi"/>+Intrup<s n="transitivity"/>rflx</r></p><par n="Verb_main"/></e>
    <e><p><l>apocar</l><r>ñuskhuya<s n="transitivity"/>rflx</r></p><par n="Verb_main"/></e>
<e><p><l>apocopar</l><r>unspecified</r></p><par n="Verb_main"/></e>
    <e><p><l>apodar</l><r>sutiya</r></p><par n="Verb_main"/></e>
<e><p><l>apoderar</l><r>hap'i<s n="add_mi"/>+Rflx</r></p><par n="Verb_main"/></e>
<e><p><l>apolillar</l><r>thuta<s n="transitivity"/>trans</r></p><par n="Verb_main"/></e>
<!-- intrans. -se -->
<e><p><l>apolillar</l><r>mullpha<s n="transitivity"/>rflx</r></p><par n="Verb_main"/></e>
<e><p><l>apoltronar</l><r>qillaya<s n="add_mi"/>+Caus<s n="transitivity"/>trans</r></p><par n="Verb_main"/></e>
<!-- instrans. se -->
<e><p><l>apoltronar</l><r>qillaya<s n="transitivity"/>rflx</r></p><par n="Verb_main"/></e>
<e><p><l>apolvillar</l><r>unspecified</r></p><par n="Verb_main"/></e>
<e><p><l>apomazar</l><r>unspecified</r></p><par n="Verb_main"/></e>
<e><p><l>apontocar</l><r>unspecified</r></p><par n="Verb_main"/></e>
<e><p><l>apopar</l><r>unspecified</r></p><par n="Verb_main"/></e>
<e><p><l>apoquinar</l><r>unspecified</r></p><par n="Verb_main"/></e>
<e><p><l>aporcar</l><r>hallma</r></p><par n="Verb_main"/></e>
<e><p><l>aporrar</l><r>unspecified</r></p><par n="Verb_main"/></e>
<e><p><l>aporrear</l><r>p'ana</r></p><par n="Verb_main"/></e>
<e><p><l>aportar</l><r>apa</r></p><par n="Verb_main"/></e>
<e><p><l>aportillar</l><r>unspecified</r></p><par n="Verb_main"/></e>
<e><p><l>aposentar</l><r>qurpacha</r></p><par n="Verb_main"/></e>
<e><p><l>aposesionar</l><r>unspecified</r></p><par n="Verb_main"/></e>
<e><p><l>apostar</l><r>misa</r></p><par n="Verb_main"/></e>
<e><p><l>apostatar</l><r>unspecified</r></p><par n="Verb_main"/></e>
<e><p><l>apostemar</l><r>unspecified</r></p><par n="Verb_main"/></e>
<e><p><l>apostillar</l><r>hunt'a<s n="add_mi"/>+Caus</r></p><par n="Verb_main"/></e>
<e><p><l>apostrofar</l><r>unspecified</r></p><par n="Verb_main"/></e>
<e><p><l>apotrerar</l><r>unspecified</r></p><par n="Verb_main"/></e>
<e><p><l>apoyar</l><r>q'imi<s n="transitivity"/>trans</r></p><par n="Verb_main"/></e>
<!-- intrans. -se -->
    <e><p><l>apoyar</l><r>k'ira<s n="transitivity"/>rflx</r></p><par n="Verb_main"/></e>
<!-- tener afecto -->
<e><p><l>apreciar</l><r>muna</r></p><par n="Verb_main"/></e>
<!--  poner precio -->
<e><p><l>apreciar</l><r>chanincha</r></p><par n="Verb_main"/></e>
<e><p><l>aprehender</l><r>unspecified</r></p><par n="Verb_main"/></e>
    <e><p><l>apremiar</l><r>qati</r></p><par n="Verb_main"/></e>
<e><p><l>apremiar</l><r>unspecified</r></p><par n="Verb_main"/></e>
<e><p><l>aprender</l><r>yacha<s n="add_mi"/>+Rflx</r></p><par n="Verb_main"/></e>
<e><p><l>aprensar</l><r>unspecified</r></p><par n="Verb_main"/></e>
<e><p><l>apresar</l><r>hap'i</r></p><par n="Verb_main"/></e>
    <e><p><l>apresar</l><r>watinka</r></p><par n="Verb_main"/></e>
<e><p><l>aprestar</l><r>unspecified</r></p><par n="Verb_main"/></e>
<e><p><l>apresurar</l><r>utqha<s n="add_mi"/>+Caus<s n="transitivity"/>trans</r></p><par n="Verb_main"/></e>
<!-- intrans. -se -->
<e><p><l>apresurar</l><r>utqha<s n="transitivity"/>rflx</r></p><par n="Verb_main"/></e>
<e><p><l>apretar</l><r>mat'i</r></p><par n="Verb_main"/></e>
    <e><p><l>apretar</l><r>nuq'a</r></p><par n="Verb_main"/></e>
<e><p><l>apretujar</l><r>mat'i<s n="add_mi"/>+Intrup</r></p><par n="Verb_main"/></e>
<e><p><l>apretujar</l><r>k'iski</r></p><par n="Verb_main"/></e>
<e><p><l>apriscar</l><r>unspecified</r></p><par n="Verb_main"/></e>
<e><p><l>aprisionar</l><r>wata</r></p><par n="Verb_main"/></e>
<e><p><l>aprisionar</l><r>wichq'a</r></p><par n="Verb_main"/></e>
<e><p><l>aproar</l><r>unspecified</r></p><par n="Verb_main"/></e>
<e><p><l>aprobar</l><r>uyni</r></p><par n="Verb_main"/></e>
<e><p><l>aprontar</l><r>unspecified</r></p><par n="Verb_main"/></e>
<e><p><l>apropiar</l><r>hap'i<s n="add_mi"/>+Iprs+Rflx</r></p><par n="Verb_main"/></e>
<e><p><l>apropincuar</l><r>unspecified</r></p><par n="Verb_main"/></e>
<e><p><l>aprovechar</l><r>unspecified</r></p><par n="Verb_main"/></e>
<e><p><l>aprovisionar</l><r>unspecified</r></p><par n="Verb_main"/></e>
    <e><p><l>aproximar</l><r>achhu<s n="add_mi"/>+Aff+Caus<s n="transitivity"/>trans</r></p><par n="Verb_main"/></e>
    <!-- intrans. -se --> 
    <e><p><l>aproximar</l><r>achhu<s n="add_mi"/>+Aff<s n="transitivity"/>rflx</r></p><par n="Verb_main"/></e>
    <e><p><l>aproximar</l><r>hichpa<s n="transitivity"/>rflx</r></p><par n="Verb_main"/></e>
<e><p><l>aptar</l><r>unspecified</r></p><par n="Verb_main"/></e>
<e><p><l>apulgarar</l><r>unspecified</r></p><par n="Verb_main"/></e>
<e><p><l>apuñalar</l><r>t'urpu</r></p><par n="Verb_main"/></e>
<e><p><l>apunar</l><r>unspecified</r></p><par n="Verb_main"/></e>
<e><p><l>apuñar</l><r>unspecified</r></p><par n="Verb_main"/></e>
<e><p><l>apuñear</l><r>unspecified</r></p><par n="Verb_main"/></e>
<e><p><l>apuñetear</l><r>unspecified</r></p><par n="Verb_main"/></e>
    <e><p><l>apuntalar</l><r>q'imi</r></p><par n="Verb_main"/></e>
<e><p><l>apuntalar</l><r>tusa</r></p><par n="Verb_main"/></e>
<e><p><l>apuntar</l><r>t'uqsi</r></p><par n="Verb_main"/></e>
<e><p><l>apuntar</l><r>qillqa</r></p><par n="Verb_main"/></e>
<e><p><l>apuntillar</l><r>unspecified</r></p><par n="Verb_main"/></e>
<e><p><l>apurar</l><r>utqha</r></p><par n="Verb_main"/></e>
<e><p><l>aquejar</l><r>unspecified</r></p><par n="Verb_main"/></e>
<e><p><l>aquerenciar</l><r>unspecified</r></p><par n="Verb_main"/></e>
<e><p><l>aquietar</l><r>unspecified</r></p><par n="Verb_main"/></e>
<e><p><l>aquilatar</l><r>unspecified</r></p><par n="Verb_main"/></e>
<e><p><l>arabizar</l><r>unspecified</r></p><par n="Verb_main"/></e>
    <e><p><l>arañar</l><r>hallp'i</r></p><par n="Verb_main"/></e>
<e><p><l>arañar</l><r>hasp'i</r></p><par n="Verb_main"/></e>
    <e><p><l>arañar</l><r>rachi</r></p><par n="Verb_main"/></e>
    <e><p><l>arañar</l><r>raskha</r></p><par n="Verb_main"/></e>
<e><p><l>arar</l><r>yapu</r></p><par n="Verb_main"/></e>
<e><p><l>arbitrar</l><r>unspecified</r></p><par n="Verb_main"/></e>
<e><p><l>arbolar</l><r>unspecified</r></p><par n="Verb_main"/></e>
<e><p><l>arbolecer</l><r>unspecified</r></p><par n="Verb_main"/></e>
<e><p><l>arborecer</l><r>unspecified</r></p><par n="Verb_main"/></e>
    <e><p><l>arborizar</l><r>mallkicha</r></p><par n="Verb_main"/></e>
<e><p><l>arcabucear</l><r>unspecified</r></p><par n="Verb_main"/></e>
<e><p><l>arcaizar</l><r>unspecified</r></p><par n="Verb_main"/></e>
<e><p><l>archivar</l><r>waqaycha</r></p><par n="Verb_main"/></e>
<e><p><l>archivar</l><r>tuku</r></p><par n="Verb_main"/></e>
<e><p><l>arcillar</l><r>unspecified</r></p><par n="Verb_main"/></e>
<e><p><l>arder</l><r>rupha</r></p><par n="Verb_main"/></e>
    <e><p><l>arder</l><r>yawra</r></p><par n="Verb_main"/></e>
<e><p><l>arelar</l><r>unspecified</r></p><par n="Verb_main"/></e>
<e><p><l>arenar</l><r>aquncha</r></p><par n="Verb_main"/></e>
<e><p><l>arenar</l><r>qhitu<s n="preform"/>#aquwan</r></p><par n="Verb_main"/></e>
<e><p><l>arencar</l><r>unspecified</r></p><par n="Verb_main"/></e>
<e><p><l>arengar</l><r>unspecified</r></p><par n="Verb_main"/></e>
<e><p><l>arfar</l><r>unspecified</r></p><par n="Verb_main"/></e>
<e><p><l>argamasar</l><r>unspecified</r></p><par n="Verb_main"/></e>
<e><p><l>argentar</l><r>unspecified</r></p><par n="Verb_main"/></e>
<e><p><l>argüir</l><r>ch'uyancha</r></p><par n="Verb_main"/></e>
<e><p><l>argüir</l><r>tuku</r></p><par n="Verb_main"/></e>
<e><p><l>argumentar</l><r>tiqsicha</r></p><par n="Verb_main"/></e>
<e><p><l>aricar</l><r>unspecified</r></p><par n="Verb_main"/></e>
<e><p><l>aridecer</l><r>unspecified</r></p><par n="Verb_main"/></e>
<e><p><l>aristocratizar</l><r>unspecified</r></p><par n="Verb_main"/></e>
<e><p><l>armar</l><r>unspecified</r></p><par n="Verb_main"/></e>
<e><p><l>armar</l><r>hata<s n="add_mi"/>+Inch+Caus</r></p><par n="Verb_main"/></e>
<e><p><l>armar</l><r>huqa<s n="add_mi"/>+Inch+Caus</r></p><par n="Verb_main"/></e>
<e><p><l>armonizar</l><r>kikincha</r></p><par n="Verb_main"/></e>
<e><p><l>aromar</l><r>unspecified</r></p><par n="Verb_main"/></e>
    <e><p><l>aromatizar</l><r>q'apari<s n="add_mi"/>+Caus</r></p><par n="Verb_main"/></e>
<e><p><l>arpar</l><r>unspecified</r></p><par n="Verb_main"/></e>
<e><p><l>arpegiar</l><r>unspecified</r></p><par n="Verb_main"/></e>
<e><p><l>arpillar</l><r>unspecified</r></p><par n="Verb_main"/></e>
<e><p><l>arponar</l><r>unspecified</r></p><par n="Verb_main"/></e>
<e><p><l>arponear</l><r>unspecified</r></p><par n="Verb_main"/></e>
    <e><p><l>arquear</l><r>q'iwi</r></p><par n="Verb_main"/></e>
<e><p><l>arquear</l><r>unspecified</r></p><par n="Verb_main"/></e>
<e><p><l>arracimar</l><r>unspecified</r></p><par n="Verb_main"/></e>
<e><p><l>arraigar</l><r>saphincha</r></p><par n="Verb_main"/></e>
<e><p><l>arramblar</l><r>unspecified</r></p><par n="Verb_main"/></e>
<e><p><l>arramplar</l><r>unspecified</r></p><par n="Verb_main"/></e>
<e><p><l>arrancar_desde_las_raíces</l><r>saq'a</r></p><par n="Verb_main"/></e>
<e><p><l>arrancar_las_hierbas</l><r>llapch'i</r></p><par n="Verb_main"/></e>
<e><p><l>arrancar</l><r>t'ira</r></p><par n="Verb_main"/></e>
<e><p><l>arrancar_plantas</l><r>rachu</r></p><par n="Verb_main"/></e>
<e><p><l>arranchar</l><r>unspecified</r></p><par n="Verb_main"/></e>
<e><p><l>arrasar</l><r>pampaya<s n="add_mi"/>+Caus</r></p><par n="Verb_main"/></e>
<e><p><l>arrasar</l><r>purunya<s n="add_mi"/>+Caus</r></p><par n="Verb_main"/></e>
<e><p><l>arrastrar_los_pies</l><r>chhuchu</r></p><par n="Verb_main"/></e>
<e><p><l>arrastrar</l><r>aysa</r></p><par n="Verb_main"/></e>
<e><p><l>arrear</l><r>qati</r></p><par n="Verb_main"/></e>
<e><p><l>arrebañar</l><r>unspecified</r></p><par n="Verb_main"/></e>
<e><p><l>arrebatar</l><r>ch'uti</r></p><par n="Verb_main"/></e>
<e><p><l>arrebatar</l><r>qichu</r></p><par n="Verb_main"/></e>
<e><p><l>arrebolar</l><r>unspecified</r></p><par n="Verb_main"/></e>
<e><p><l>arrebozar</l><r>unspecified</r></p><par n="Verb_main"/></e>
<e><p><l>arrebujar</l><r>unspecified</r></p><par n="Verb_main"/></e>
<e><p><l>arreciar</l><r>kallpacha</r></p><par n="Verb_main"/></e>
<e><p><l>arredilar</l><r>unspecified</r></p><par n="Verb_main"/></e>
<e><p><l>arredrar</l><r>unspecified</r></p><par n="Verb_main"/></e>
<e><p><l>arregazar</l><r>unspecified</r></p><par n="Verb_main"/></e>
<e><p><l>arreglar</l><r>allicha</r></p><par n="Verb_main"/></e>
<e><p><l>arreglar_un_cultivo</l><r>allcha</r></p><par n="Verb_main"/></e>
<e><p><l>arregostar</l><r>unspecified</r></p><par n="Verb_main"/></e>
<e><p><l>arrejacar</l><r>unspecified</r></p><par n="Verb_main"/></e>
<e><p><l>arrejerar</l><r>unspecified</r></p><par n="Verb_main"/></e>
<e><p><l>arrejuntar</l><r>unspecified</r></p><par n="Verb_main"/></e>
<e><p><l>arrellanar</l><r>unspecified</r></p><par n="Verb_main"/></e>
<e><p><l>arremangar</l><r>q'allpa</r></p><par n="Verb_main"/></e>
<e><p><l>arremeter</l><r>unspecified</r></p><par n="Verb_main"/></e>
<e><p><l>arremolinar</l><r>unspecified</r></p><par n="Verb_main"/></e>
<e><p><l>arrempujar</l><r>unspecified</r></p><par n="Verb_main"/></e>
<e><p><l>arrendar</l><r>unspecified</r></p><par n="Verb_main"/></e>
<e><p><l>arrepanchigar</l><r>unspecified</r></p><par n="Verb_main"/></e>
<e><p><l>arrepentir</l><r>wana</r></p><par n="Verb_main"/></e>
<e><p><l>arrepentir</l><r>unspecified</r></p><par n="Verb_main"/></e>
<e><p><l>arrequesonar</l><r>unspecified</r></p><par n="Verb_main"/></e>
<e><p><l>arrestar</l><r>wichq'a</r></p><par n="Verb_main"/></e>
<e><p><l>arrezagar</l><r>unspecified</r></p><par n="Verb_main"/></e>
<e><p><l>arriar</l><r>unspecified</r></p><par n="Verb_main"/></e>
<e><p><l>arribar</l><r>chaya</r></p><par n="Verb_main"/></e>
<e><p><l>arridar</l><r>unspecified</r></p><par n="Verb_main"/></e>
<e><p><l>arriesgar</l><r>unspecified</r></p><par n="Verb_main"/></e>
<e><p><l>arriesgar</l><r>mancha<s n="add_mi"/>+Rflx<s n="preform"/>#mana</r></p><par n="Verb_main"/></e>
<e><p><l>arrimar</l><r>asu<s n="add_mi"/>+Aff+Caus<s n="transitivity"/>trans</r></p><par n="Verb_main"/></e>
<e><p><l>arrimar</l><r>q'imi<s n="add_mi"/>+Aff+Caus<s n="transitivity"/>trans</r></p><par n="Verb_main"/></e>
<!-- intrans. -se -->
<e><p><l>arrimar</l><r>asu<s n="add_mi"/>+Aff<s n="transitivity"/>rflx</r></p><par n="Verb_main"/></e>
<e><p><l>arrimar</l><r>q'imi<s n="add_mi"/>+Rflx<s n="transitivity"/>rflx</r></p><par n="Verb_main"/></e>
<e><p><l>arrinconar</l><r>k'uchucha</r></p><par n="Verb_main"/></e>
<e><p><l>arriostrar</l><r>unspecified</r></p><par n="Verb_main"/></e>
<e><p><l>arriscar</l><r>unspecified</r></p><par n="Verb_main"/></e>
<e><p><l>arrizar</l><r>unspecified</r></p><par n="Verb_main"/></e>
<e><p><l>arrobar</l><r>unspecified</r></p><par n="Verb_main"/></e>
<e><p><l>arrochelar</l><r>unspecified</r></p><par n="Verb_main"/></e>
<e><p><l>arrocinar</l><r>unspecified</r></p><par n="Verb_main"/></e>
<e><p><l>arrodajar</l><r>unspecified</r></p><par n="Verb_main"/></e>
<e><p><l>arrodillar</l><r>qunqu<s n="add_mi"/>+Inch</r></p><par n="Verb_main"/></e>
<e><p><l>arrodrigar</l><r>unspecified</r></p><par n="Verb_main"/></e>
<e><p><l>arrodrigonar</l><r>unspecified</r></p><par n="Verb_main"/></e>
    <e><p><l>arrojar</l><r>chanqa</r></p><par n="Verb_main"/></e>
    <e><p><l>arrojar</l><r>chuqay</r></p><par n="Verb_main"/></e>
    <e><p><l>arrojar</l><r>wikapa</r></p><par n="Verb_main"/></e>
<e><p><l>arrojar</l><r>wikch'u</r></p><par n="Verb_main"/></e>
<e><p><l>arrollar</l><r>saru</r></p><par n="Verb_main"/></e>
<e><p><l>arrollar</l><r>mayt'u</r></p><par n="Verb_main"/></e>
<e><p><l>arromanzar</l><r>unspecified</r></p><par n="Verb_main"/></e>
<e><p><l>arromar</l><r>unspecified</r></p><par n="Verb_main"/></e>
<e><p><l>arromper</l><r>unspecified</r></p><par n="Verb_main"/></e>
<e><p><l>arronzar</l><r>unspecified</r></p><par n="Verb_main"/></e>
    <e><p><l>arropar</l><r>p'acha<s n="add_mi"/>+Caus<s n="transitivity"/>trans</r></p><par n="Verb_main"/></e>
    <e><p><l>arropar</l><r>p'istu</r></p><par n="Verb_main"/></e>
    <!-- intrans. -se -->
    <e><p><l>arropar</l><r>p'acha<s n="add_mi"/>+Rflx<s n="transitivity"/>rflx</r></p><par n="Verb_main"/></e>
<e><p><l>arrostrar</l><r>unspecified</r></p><par n="Verb_main"/></e>
<e><p><l>arroyar</l><r>unspecified</r></p><par n="Verb_main"/></e>
<e><p><l>arruar</l><r>unspecified</r></p><par n="Verb_main"/></e>
<e><p><l>arrufar</l><r>unspecified</r></p><par n="Verb_main"/></e>
    <e><p><l>arrugar</l><r>ch'ipu</r></p><par n="Verb_main"/></e>
    <e><p><l>arrugar</l><r>sip'u</r></p><par n="Verb_main"/></e>
    <!-- intrans. -se -->
    <e><p><l>arrugar</l><r>ch'awi<s n="add_mi"/>+Rflx<s n="transitivity"/>rflx</r></p><par n="Verb_main"/></e>   
    <e><p><l>arrugar</l><r>qawiya<s n="transitivity"/>rflx</r></p><par n="Verb_main"/></e>
<e><p><l>arruinar</l><r>thuniya<s n="add_mi"/>+Caus</r></p><par n="Verb_main"/></e>
<e><p><l>arruinar</l><r>unspecified</r></p><par n="Verb_main"/></e>
    <e><p><l>arrullar</l><r>chinu</r></p><par n="Verb_main"/></e>
    <e><p><l>arrullar</l><r>lulu</r></p><par n="Verb_main"/></e>
    <e><p><l>arrumar</l><r>pirwa</r></p><par n="Verb_main"/></e>
<e><p><l>arrumar</l><r>tawqa</r></p><par n="Verb_main"/></e>
<e><p><l>arrumbar</l><r>unspecified</r></p><par n="Verb_main"/></e>
<e><p><l>artesonar</l><r>unspecified</r></p><par n="Verb_main"/></e>
<e><p><l>articular</l><r>unspecified</r></p><par n="Verb_main"/></e>
<e><p><l>artigar</l><r>unspecified</r></p><par n="Verb_main"/></e>
<e><p><l>artillar</l><r>unspecified</r></p><par n="Verb_main"/></e>
<e><p><l>asaetar</l><r>unspecified</r></p><par n="Verb_main"/></e>
<e><p><l>asainetear</l><r>unspecified</r></p><par n="Verb_main"/></e>
<e><p><l>asalariar</l><r>unspecified</r></p><par n="Verb_main"/></e>
<e><p><l>asalmerar</l><r>unspecified</r></p><par n="Verb_main"/></e>
    <e><p><l>asaltar</l><r>ch'aspa</r></p><par n="Verb_main"/></e>
    <e><p><l>asaltar</l><r>suwa<s n="add_mi"/>+Int</r></p><par n="Verb_main"/></e>
<e><p><l>asaltar</l><r>phawa<s n="add_mi"/>+Aff</r></p><par n="Verb_main"/></e>
<e><p><l>asar</l><r>kanka</r></p><par n="Verb_main"/></e>
    <e><p><l>asar</l><r>q'aspa</r></p><par n="Verb_main"/></e>
<e><p><l>ascender</l><r>siqa</r></p><par n="Verb_main"/></e>
<e><p><l>asear</l><r>allicha</r></p><par n="Verb_main"/></e>
    <e><p><l>asear</l><r>maqchi</r></p><par n="Verb_main"/></e>
    <e><p><l>asear</l><r>maylli</r></p><par n="Verb_main"/></e>
<e><p><l>asechar</l><r>unspecified</r></p><par n="Verb_main"/></e>
<e><p><l>asedar</l><r>unspecified</r></p><par n="Verb_main"/></e>
<e><p><l>asediar</l><r>unspecified</r></p><par n="Verb_main"/></e>
<e><p><l>aseglarar</l><r>unspecified</r></p><par n="Verb_main"/></e>
<e><p><l>aseglarizar</l><r>unspecified</r></p><par n="Verb_main"/></e>
    <e><p><l>asegurar</l><r>takya<s n="add_mi"/>+Caus</r></p><par n="Verb_main"/></e>
<e><p><l>asegurar</l><r>unspecified</r></p><par n="Verb_main"/></e>
<e><p><l>asegurar</l><r>waqaycha</r></p><par n="Verb_main"/></e>
<e><p><l>asemejar</l><r>rikch'a<s n="add_mi"/>+Rflx</r></p><par n="Verb_main"/></e>
<e><p><l>asenderear</l><r>unspecified</r></p><par n="Verb_main"/></e>
<e><p><l>asentar</l><r>tiya<s n="add_mi"/>+Caus</r></p><par n="Verb_main"/></e>
    <e><p><l>asentir</l><r>huñi</r></p><par n="Verb_main"/></e>
    <e><p><l>asentir</l><r>uya<s n="add_mi"/>+Rflx</r></p><par n="Verb_main"/></e>
<e><p><l>aserenar</l><r>unspecified</r></p><par n="Verb_main"/></e>
<e><p><l>aseriar</l><r>unspecified</r></p><par n="Verb_main"/></e>
<e><p><l>aserrar</l><r>wit'u</r></p><par n="Verb_main"/></e>
<e><p><l>aserruchar</l><r>unspecified</r></p><par n="Verb_main"/></e>
<e><p><l>asesar</l><r>unspecified</r></p><par n="Verb_main"/></e>
    <e><p><l>asesinar</l><r>sipi</r></p><par n="Verb_main"/></e>
<e><p><l>asesinar</l><r>wañu<s n="add_mi"/>+Caus</r></p><par n="Verb_main"/></e>
    <e><p><l>asesorar</l><r>yuyaycha</r></p><par n="Verb_main"/></e>
<!-- asestar un arma/puñetazo/mirada, t'uqsiy? -->
<e><p><l>asestar</l><r>unspecified</r></p><par n="Verb_main"/></e>
<!--  asestar el ganado-->
<e><p><l>asestar</l><r>tiya<s n="add_mi"/>+Caus<s n="obj"/>[+Animal]</r></p><par n="Verb_main"/></e>
<e><p><l>asestar</l><r>takya<s n="add_mi"/>+Caus<s n="obj"/>[+Animal]</r></p><par n="Verb_main"/></e>
<e><p><l>aseverar</l><r>awni</r></p><par n="Verb_main"/></e>
<e><p><l>asfaltar</l><r>unspecified</r></p><par n="Verb_main"/></e>
       <e><p><l>asfixiar</l><r>hiq'i<s n="add_mi"/>+Rep</r></p><par n="Verb_main"/></e>
    <e><p><l>asfixiar</l><r>muki</r></p><par n="Verb_main"/></e>
<e><p><l>asibilar</l><r>unspecified</r></p><par n="Verb_main"/></e>
<e><p><l>asignar</l><r>qu</r></p><par n="Verb_main"/></e>
<e><p><l>asignar</l><r>sutincha</r></p><par n="Verb_main"/></e>
<e><p><l>asilar</l><r>unspecified</r></p><par n="Verb_main"/></e>
<e><p><l>asimilar</l><r>rikch'a<s n="add_mi"/>+Rflx+Caus<s n="transitivity"/>trans</r></p><par n="Verb_main"/></e>
<e><p><l>asimilar</l><r>rikch'a<s n="add_mi"/>+Rflx<s n="transitivity"/>rflx</r></p><par n="Verb_main"/></e>
    <e><p><l>asir</l><r>hap'i</r></p><par n="Verb_main"/></e>
    <e><p><l>asistir</l><r>ri</r></p><par n="Verb_main"/></e>
     <e><p><l>asistir</l><r>yanapa</r></p><par n="Verb_main"/></e>
<e><p><l>asobarcar</l><r>unspecified</r></p><par n="Verb_main"/></e>
<e><p><l>asobinar</l><r>unspecified</r></p><par n="Verb_main"/></e>
<e><p><l>asociar</l><r>masincha</r></p><par n="Verb_main"/></e>
    <e><p><l>asociar</l><r>wakicha</r></p><par n="Verb_main"/></e>
    <e><p><l>asociar</l><r>huñucha</r></p><par n="Verb_main"/></e>
<e><p><l>asolanar</l><r>unspecified</r></p><par n="Verb_main"/></e>
<e><p><l>asolar</l><r>purunya<s n="add_mi"/>+Caus</r></p><par n="Verb_main"/></e>
<e><p><l>asolear</l><r>q'ucha<s n="add_mi"/>+Caus<s n="transitivity"/>trans</r></p><par n="Verb_main"/></e>
<e><p><l>asolear</l><r>rupaycha<s n="transitivity"/>trans</r></p><par n="Verb_main"/></e>
<!-- intrans. -se -->
<e><p><l>asolear</l><r>q'ucha<s n="add_mi"/>+Rflx<s n="transitivity"/>rflx</r></p><par n="Verb_main"/></e>
<e><p><l>asolear</l><r>quñu<s n="add_mi"/>+Inch<s n="preform"/>#intipi<s n="transitivity"/>rflx</r></p><par n="Verb_main"/></e>
<e><p><l>asomar</l><r>rikhu<s n="add_mi"/>+Inch</r></p><par n="Verb_main"/></e>
<e><p><l>asombrar</l><r>uti<s n="add_mi"/>+Caus<s n="transitivity"/>trans</r></p><par n="Verb_main"/></e>
<!--<e><p><l>asombrar</l><r>llanthu<s n="transitivity"/>trans</r></p><par n="Verb_main"/></e>-->
<!-- intrans. -se -->
<e><p><l>asombrar</l><r>uti<s n="transitivity"/>rflx</r></p><par n="Verb_main"/></e>
<e><p><l>asonantar</l><r>unspecified</r></p><par n="Verb_main"/></e>
<e><p><l>asonar</l><r>unspecified</r></p><par n="Verb_main"/></e>
<e><p><l>asorochar</l><r>unspecified</r></p><par n="Verb_main"/></e>
<e><p><l>aspar</l><r>unspecified</r></p><par n="Verb_main"/></e>
<e><p><l>aspaventar</l><r>unspecified</r></p><par n="Verb_main"/></e>
<e><p><l>asperear</l><r>unspecified</r></p><par n="Verb_main"/></e>
<e><p><l>asperger</l><r>unspecified</r></p><par n="Verb_main"/></e>
    <e><p><l>asperjar</l><r>ch'alla</r></p><par n="Verb_main"/></e>
    <e><p><l>asperjar</l><r>ch'aqchu</r></p><par n="Verb_main"/></e>
<!--  por la boca    -->
<e><p><l>aspirar</l><r>hapka</r></p><par n="Verb_main"/></e>
<!-- por la nariz -->
<e><p><l>aspirar</l><r>sinq'a</r></p><par n="Verb_main"/></e>
<e><p><l>asquear</l><r>milla<s n="add_mi"/>+Rflx</r></p><par n="Verb_main"/></e>
<e><p><l>astillar</l><r>unspecified</r></p><par n="Verb_main"/></e>
<e><p><l>astreñir</l><r>unspecified</r></p><par n="Verb_main"/></e>
<e><p><l>astringir</l><r>unspecified</r></p><par n="Verb_main"/></e>
<e><p><l>astriñir</l><r>unspecified</r></p><par n="Verb_main"/></e>
<e><p><l>astrologar</l><r>unspecified</r></p><par n="Verb_main"/></e>
<e><p><l>asumir</l><r>aysa<s n="add_mi"/>+Aff+Rflx</r></p><par n="Verb_main"/></e>
<!-- <e><p><l>asumir</l><r>ni<s n="preform"/>#rurana</r></p><par n="Verb_main"/></e> -->
<e><p><l>asumir</l><r>hamurpa</r></p><par n="Verb_main"/></e>
<e><p><l>asurar</l><r>unspecified</r></p><par n="Verb_main"/></e>
<e><p><l>asurcar</l><r>unspecified</r></p><par n="Verb_main"/></e>
<e><p><l>asustar</l><r>mancha<s n="add_mi"/>+Caus<s n="transitivity"/>trans</r></p><par n="Verb_main"/></e>
 <!-- intrans. -se -->
    <e><p><l>asustar</l><r>mancha<s n="add_mi"/>+Inch+Rflx<s n="transitivity"/>rflx</r></p><par n="Verb_main"/></e>
<e><p><l>asutilar</l><r>unspecified</r></p><par n="Verb_main"/></e>
<e><p><l>atabalear</l><r>unspecified</r></p><par n="Verb_main"/></e>
<e><p><l>atabillar</l><r>unspecified</r></p><par n="Verb_main"/></e>
<e><p><l>atablar</l><r>unspecified</r></p><par n="Verb_main"/></e>
<e><p><l>atacar_en_mancha</l><r>wayka</r></p><par n="Verb_main"/></e>
<e><p><l>atacar</l><r>phawa<s n="add_mi"/>+Aff</r></p><par n="Verb_main"/></e>
<!-- <e><p><l>atacar</l><r>wayka<s n="subj"/>[+Pl]</r></p><par n="Verb_main"/></e>   -->
<e><p><l>atafagar</l><r>unspecified</r></p><par n="Verb_main"/></e>
<e><p><l>atagallar</l><r>unspecified</r></p><par n="Verb_main"/></e>
<e><p><l>atairar</l><r>unspecified</r></p><par n="Verb_main"/></e>
<e><p><l>atajar</l><r>hark'a</r></p><par n="Verb_main"/></e>
<e><p><l>atalajar</l><r>unspecified</r></p><par n="Verb_main"/></e>
<e><p><l>atalantar</l><r>unspecified</r></p><par n="Verb_main"/></e>
<e><p><l>atalayar</l><r>unspecified</r></p><par n="Verb_main"/></e>
<e><p><l>ataludar</l><r>unspecified</r></p><par n="Verb_main"/></e>
<e><p><l>ataluzar</l><r>unspecified</r></p><par n="Verb_main"/></e>
<e><p><l>atañer</l><r>tupa</r></p><par n="Verb_main"/></e>
<e><p><l>atapar</l><r>unspecified</r></p><par n="Verb_main"/></e>
<e><p><l>ataracear</l><r>unspecified</r></p><par n="Verb_main"/></e>
<e><p><l>atarantar</l><r>unspecified</r></p><par n="Verb_main"/></e>
<e><p><l>atarazar</l><r>unspecified</r></p><par n="Verb_main"/></e>
<e><p><l>atardecer</l><r>sukhaya</r></p><par n="Verb_main"/></e>
<e><p><l>atarear</l><r>unspecified</r></p><par n="Verb_main"/></e>
<e><p><l>atar</l><r>wata</r></p><par n="Verb_main"/></e>
<e><p><l>atarquinar</l><r>unspecified</r></p><par n="Verb_main"/></e>
<e><p><l>atarragar</l><r>unspecified</r></p><par n="Verb_main"/></e>
<e><p><l>atarrajar</l><r>unspecified</r></p><par n="Verb_main"/></e>
<e><p><l>atarugar</l><r>unspecified</r></p><par n="Verb_main"/></e>
<e><p><l>atasajar</l><r>unspecified</r></p><par n="Verb_main"/></e>
<e><p><l>atascar</l><r>unspecified</r></p><par n="Verb_main"/></e>
<e><p><l>ataviar</l><r>sumaqcha<s n="transitivity"/>trans</r></p><par n="Verb_main"/></e>
<e><p><l>ataviar</l><r>allicha<s n="transitivity"/>trans</r></p><par n="Verb_main"/></e>
<e><p><l>atediar</l><r>unspecified</r></p><par n="Verb_main"/></e>
<e><p><l>atemorizar</l><r>mancha<s n="add_mi"/>+Caus<s n="transitivity"/>trans</r></p><par n="Verb_main"/></e>
    <e><p><l>atemorizar</l><r>q'aqcha</r></p><par n="Verb_main"/></e>
    <!-- intrans. -se --> 
    <e><p><l>atemorizar</l><r>mancha<s n="add_mi"/>+Iprs+Rflx<s n="transitivity"/>rflx</r></p><par n="Verb_main"/></e>
    <e><p><l>atemperar</l><r>llaphicha<s n="transitivity"/>trans</r></p><par n="Verb_main"/></e>
    <!-- intrans. -se -->
    <e><p><l>atemperar</l><r>llaphi<s n="add_mi"/>+Rflx<s n="transitivity"/>rflx</r></p><par n="Verb_main"/></e>
<e><p><l>atenacear</l><r>unspecified</r></p><par n="Verb_main"/></e>
<e><p><l>atenazar</l><r>unspecified</r></p><par n="Verb_main"/></e>
<e><p><l>atender</l><r>unspecified</r></p><par n="Verb_main"/></e>
<e><p><l>atender</l><r>uya<s n="add_mi"/>+Inch</r></p><par n="Verb_main"/></e>
<e><p><l>atenebrar</l><r>unspecified</r></p><par n="Verb_main"/></e>
<e><p><l>atener</l><r>unspecified</r></p><par n="Verb_main"/></e>
<e><p><l>atentar</l><r>unspecified</r></p><par n="Verb_main"/></e>
<e><p><l>atenuar</l><r>pisiya<s n="add_mi"/>+Caus<s n="transitivity"/>trans</r></p><par n="Verb_main"/></e>
<e><p><l>atenuar</l><r>pisiya<s n="transitivity"/>rflx</r></p><par n="Verb_main"/></e>
<e><p><l>aterir</l><r>chiraya</r></p><par n="Verb_main"/></e>
<e><p><l>aterrajar</l><r>unspecified</r></p><par n="Verb_main"/></e>
<e><p><l>aterrar</l><r>unspecified</r></p><par n="Verb_main"/></e>
<e><p><l>aterrizar</l><r>chaya<s n="preform"/>#pampaman</r></p><par n="Verb_main"/></e>
<e><p><l>aterronar</l><r>unspecified</r></p><par n="Verb_main"/></e>
    <e><p><l>aterrorizar</l><r>q'aqcha</r></p><par n="Verb_main"/></e>
<e><p><l>atesar</l><r>unspecified</r></p><par n="Verb_main"/></e>
<e><p><l>atesorar</l><r>huñu</r></p><par n="Verb_main"/></e>
<e><p><l>atestar</l><r>unspecified</r></p><par n="Verb_main"/></e>
<e><p><l>atestiguar</l><r>unspecified</r></p><par n="Verb_main"/></e>
<e><p><l>atezar</l><r>unspecified</r></p><par n="Verb_main"/></e>
<e><p><l>atibar</l><r>unspecified</r></p><par n="Verb_main"/></e>
<e><p><l>atiborrar</l><r>unspecified</r></p><par n="Verb_main"/></e>
<e><p><l>atiesar</l><r>unspecified</r></p><par n="Verb_main"/></e>
<e><p><l>atildar</l><r>unspecified</r></p><par n="Verb_main"/></e>
<e><p><l>atinar</l><r>watu</r></p><par n="Verb_main"/></e>
<e><p><l>atinconar</l><r>unspecified</r></p><par n="Verb_main"/></e>
<e><p><l>atiplar</l><r>unspecified</r></p><par n="Verb_main"/></e>
<e><p><l>atirantar</l><r>unspecified</r></p><par n="Verb_main"/></e>
    <e><p><l>atisbar</l><r>qawmiwa</r></p><par n="Verb_main"/></e>
    <e><p><l>atisbar</l><r>qhawa</r></p><par n="Verb_main"/></e>
<e><p><l>atizar_el_fuego</l><r>hast'i</r></p><par n="Verb_main"/></e>
<e><p><l>atizar</l><r>t'uqpi</r></p><par n="Verb_main"/></e>
    <e><p><l>atizar</l><r>yawra<s n="add_mi"/>+Caus</r></p><par n="Verb_main"/></e>
<e><p><l>atizonar</l><r>unspecified</r></p><par n="Verb_main"/></e>
<e><p><l>atoar</l><r>unspecified</r></p><par n="Verb_main"/></e>
<e><p><l>atocar</l><r>llamkha</r></p><par n="Verb_main"/></e>
<e><p><l>atochar</l><r>unspecified</r></p><par n="Verb_main"/></e>
<e><p><l>atocinar</l><r>unspecified</r></p><par n="Verb_main"/></e>
<e><p><l>atollar</l><r>unspecified</r></p><par n="Verb_main"/></e>
    <e><p><l>atolondrar</l><r>thanqu</r></p><par n="Verb_main"/></e>
<e><p><l>atolondrar</l><r>unspecified</r></p><par n="Verb_main"/></e>
    <!-- intrans. -se -->
    <e><p><l>atolondrar</l><r>upaya<s n="transitivity"/>rflx</r></p><par n="Verb_main"/></e>
<e><p><l>atomizar</l><r>unspecified</r></p><par n="Verb_main"/></e>
<e><p><l>atondar</l><r>unspecified</r></p><par n="Verb_main"/></e>
    <e><p><l>atontar</l><r>thanqu</r></p><par n="Verb_main"/></e>
    <e><p><l>atontar</l><r>upaya<s n="add_mi"/>+Caus<s n="transitivity"/>trans</r></p><par n="Verb_main"/></e>
    <!-- intrans. -se -->
    <e><p><l>atontar</l><r>upaya<s n="transitivity"/>rflx</r></p><par n="Verb_main"/></e>
<e><p><l>atorar</l><r>chaka<s n="add_mi"/>+Caus</r></p><par n="Verb_main"/></e>
<e><p><l>atorar</l><r>qulu<s n="add_mi"/>+Caus</r></p><par n="Verb_main"/></e>
<e><p><l>atormentar</l><r>ñak'a<s n="add_mi"/>+Inch+Caus</r></p><par n="Verb_main"/></e>
<e><p><l>atornillar</l><r>unspecified</r></p><par n="Verb_main"/></e>
<e><p><l>atorsalar_hilo_con_el_k'anti</l><r>k'anti</r></p><par n="Verb_main"/></e>
<e><p><l>atortolar</l><r>unspecified</r></p><par n="Verb_main"/></e>
<e><p><l>atortorar</l><r>unspecified</r></p><par n="Verb_main"/></e>
<e><p><l>atosigar</l><r>unspecified</r></p><par n="Verb_main"/></e>
<e><p><l>atrabancar</l><r>unspecified</r></p><par n="Verb_main"/></e>
    <e><p><l>atracar</l><r>ch'aspa</r></p><par n="Verb_main"/></e>
    <e><p><l>atracar</l><r>suwa</r></p><par n="Verb_main"/></e>
    <e><p><l>atracar</l><r>k'iski</r></p><par n="Verb_main"/></e>
<e><p><l>atracar</l><r>unspecified</r></p><par n="Verb_main"/></e>
<e><p><l>atraer</l><r>qati<s n="add_mi"/>+Caus+Rflx</r></p><par n="Verb_main"/></e>
<e><p><l>atraer</l><r>aysa<s n="add_mi"/>+Aff+Rflx</r></p><par n="Verb_main"/></e>
<!--  rezpr. ? -->
<e><p><l>atraer</l><r>unspecified<s n="transitivity"/>rzpr</r></p><par n="Verb_main"/></e>
<e><p><l>atrafagar</l><r>unspecified</r></p><par n="Verb_main"/></e>
<e><p><l>atragantar</l><r>chaka<s n="add_mi"/>+Caus</r></p><par n="Verb_main"/></e>
<e><p><l>atraillar</l><r>unspecified</r></p><par n="Verb_main"/></e>
<e><p><l>atrampar</l><r>unspecified</r></p><par n="Verb_main"/></e>
<e><p><l>atrancar</l><r>q'imi</r></p><par n="Verb_main"/></e>
<e><p><l>atrancar</l><r>hark'a</r></p><par n="Verb_main"/></e>
<e><p><l>atrancar</l><r>unspecified</r></p><par n="Verb_main"/></e>
<e><p><l>atrapar</l><r>hap'i</r></p><par n="Verb_main"/></e>
    <e><p><l>atrasar</l><r>unaya<s n="add_mi"/>+Caus<s n="transitivity"/>trans</r></p><par n="Verb_main"/></e>
<!-- intrans. -se -->
<e><p><l>atrasar</l><r>qhipa<s n="add_mi"/>+Rflx<s n="transitivity"/>rflx</r></p><par n="Verb_main"/></e>
 <e><p><l>atrasar</l><r>una<s n="transitivity"/>rflx</r></p><par n="Verb_main"/></e>
<e><p><l>atravesar</l><r>chimpa</r></p><par n="Verb_main"/></e>
<e><p><l>atresnalar</l><r>unspecified</r></p><par n="Verb_main"/></e>
<e><p><l>atrever</l><r>unspecified</r></p><par n="Verb_main"/></e>
<e><p><l>atrever</l><r>mancha<s n="add_mi"/>+Rflx<s n="preform"/>#mana<s n="transitivity"/>rflx</r></p><par n="Verb_main"/></e>
<e><p><l>atribuir</l><r>tumpa</r></p><par n="Verb_main"/></e>
<e><p><l>atribuir</l><r>unspecified</r></p><par n="Verb_main"/></e>
    <e><p><l>atribular</l><r>llaki<s n="add_mi"/>+Caus<s n="transitivity"/>trans</r></p><par n="Verb_main"/></e>
    <e><p><l>atribular</l><r>phuti<s n="add_mi"/>+Caus<s n="transitivity"/>trans</r></p><par n="Verb_main"/></e>
     <!-- intrans. -se -->
    <e><p><l>atribular</l><r>llaki<s n="add_mi"/>+Rflx<s n="transitivity"/>rflx</r></p><par n="Verb_main"/></e>
    <e><p><l>atribular</l><r>phuti<s n="add_mi"/>+Rflx<s n="transitivity"/>rflx</r></p><par n="Verb_main"/></e>
<e><p><l>atrincar</l><r>unspecified</r></p><par n="Verb_main"/></e>
<e><p><l>atrincherar</l><r>unspecified</r></p><par n="Verb_main"/></e>
<e><p><l>atrochar</l><r>unspecified</r></p><par n="Verb_main"/></e>
<e><p><l>atrofiar</l><r>unspecified</r></p><par n="Verb_main"/></e>
<e><p><l>atrojar</l><r>unspecified</r></p><par n="Verb_main"/></e>
<e><p><l>atronar</l><r>unspecified</r></p><par n="Verb_main"/></e>
<e><p><l>atronerar</l><r>unspecified</r></p><par n="Verb_main"/></e>
<e><p><l>atropar</l><r>unspecified</r></p><par n="Verb_main"/></e>
  <e><p><l>atropellar</l><r>sarucha</r></p><par n="Verb_main"/></e>
<e><p><l>atropellar</l><r>tanqa</r></p><par n="Verb_main"/></e>
    <e><p><l>atropellar</l><r>t'ustu</r></p><par n="Verb_main"/></e>
<e><p><l>atufar</l><r>unspecified</r></p><par n="Verb_main"/></e>
<e><p><l>aturar</l><r>unspecified</r></p><par n="Verb_main"/></e>
<e><p><l>aturbonar</l><r>unspecified</r></p><par n="Verb_main"/></e>
<e><p><l>aturdir</l><r>thanqu</r></p><par n="Verb_main"/></e>
    <!-- intrans. -se -->
    <e><p><l>aturdir</l><r>muspha<s n="transitivity"/>rflx</r></p><par n="Verb_main"/></e>
<e><p><l>aturrullar</l><r>unspecified</r></p><par n="Verb_main"/></e>
<e><p><l>aturullar</l><r>unspecified</r></p><par n="Verb_main"/></e>
    <e><p><l>atusar</l><r>rutu</r></p><par n="Verb_main"/></e>
<e><p><l>atusar</l><r>unspecified</r></p><par n="Verb_main"/></e>
<e><p><l>auditar</l><r>unspecified</r></p><par n="Verb_main"/></e>
    <e><p><l>augurar</l><r>umulli</r></p><par n="Verb_main"/></e>
    <e><p><l>augurar</l><r>watu</r></p><par n="Verb_main"/></e>
<e><p><l>aullar</l><r>wanya</r></p><par n="Verb_main"/></e>
     <e><p><l>aullar</l><r>waqa</r></p><par n="Verb_main"/></e>
<e><p><l>aumentar</l><r>yapa</r></p><par n="Verb_main"/></e>
    <e><p><l>aunar</l><r>ch'ullancha</r></p><par n="Verb_main"/></e>
<e><p><l>aunar</l><r>hukllacha</r></p><par n="Verb_main"/></e>
<e><p><l>aupar</l><r>unspecified</r></p><par n="Verb_main"/></e>
    <e><p><l>aureolar</l><r>chimpu</r></p><par n="Verb_main"/></e>
<e><p><l>auscultar</l><r>unspecified</r></p><par n="Verb_main"/></e>
<e><p><l>ausentar</l><r>ch'usa<s n="add_mi"/>+Caus<s n="transitivity"/>trans</r></p><par n="Verb_main"/></e>
    <!-- intrans. -se -->
    <e><p><l>ausentar</l><r>ch'usa<s n="transitivity"/>rflx</r></p><par n="Verb_main"/></e>
<e><p><l>auspiciar</l><r>unspecified</r></p><par n="Verb_main"/></e>
<e><p><l>autenticar</l><r>unspecified</r></p><par n="Verb_main"/></e>
<e><p><l>autentificar</l><r>unspecified</r></p><par n="Verb_main"/></e>
<e><p><l>autoafirmar</l><r>unspecified</r></p><par n="Verb_main"/></e>
<e><p><l>autocontener</l><r>unspecified</r></p><par n="Verb_main"/></e>
<e><p><l>autodefinir</l><r>unspecified</r></p><par n="Verb_main"/></e>
<e><p><l>autografiar</l><r>unspecified</r></p><par n="Verb_main"/></e>
<e><p><l>automatizar</l><r>unspecified</r></p><par n="Verb_main"/></e>
<e><p><l>autonomizar</l><r>unspecified</r></p><par n="Verb_main"/></e>
<e><p><l>autorizar</l><r>kama<s n="add_mi"/>+Caus</r></p><par n="Verb_main"/></e>
<e><p><l>autorizar</l><r>rura<s n="add_mi"/>+Caus</r></p><par n="Verb_main"/></e>
<e><p><l>autorregular</l><r>unspecified</r></p><par n="Verb_main"/></e>
<e><p><l>autosugestionar</l><r>unspecified</r></p><par n="Verb_main"/></e>
    <e><p><l>autovalorar</l><r>chanincha<s n="add_mi"/>+Rflx</r></p><par n="Verb_main"/></e>
<e><p><l>auxiliar</l><r>yanapa</r></p><par n="Verb_main"/></e>
<e><p><l>avadar</l><r>unspecified</r></p><par n="Verb_main"/></e>
<e><p><l>avahar</l><r>unspecified</r></p><par n="Verb_main"/></e>
<e><p><l>avalar</l><r>huñicha</r></p><par n="Verb_main"/></e>
<e><p><l>avalorar</l><r>unspecified</r></p><par n="Verb_main"/></e>
    <e><p><l>avaluar</l><r>chanincha</r></p><par n="Verb_main"/></e>
<e><p><l>avanecer</l><r>unspecified</r></p><par n="Verb_main"/></e>
<e><p><l>avanzar</l><r>ñawpa<s n="add_mi"/>+Inch</r></p><par n="Verb_main"/></e>
    <e><p><l>avanzar</l><r>puri</r></p><par n="Verb_main"/></e>
<e><p><l>avasallar</l><r>unspecified</r></p><par n="Verb_main"/></e>
<e><p><l>avecinar</l><r>unspecified</r></p><par n="Verb_main"/></e>
<e><p><l>avecindar</l><r>llaqtacha<s n="add_mi"/>+Rflx</r></p><par n="Verb_main"/></e>
<e><p><l>avejentar</l><r>machuya</r></p><par n="Verb_main"/></e>
<e><p><l>avejentar</l><r>payaya</r></p><par n="Verb_main"/></e>
    <!-- gender sensitive, intrans-->
    <e><p><l>avejentar</l><r>machuya<s n="subj"/>[+Masc]</r></p><par n="Verb_main"/></e>
    <e><p><l>avejentar</l><r>payaya<s n="subj"/>[+Fem]</r></p><par n="Verb_main"/></e>
    <e><p><l>avejentar</l><r>thantaya<s n="subj"/>[+Neut]</r></p><par n="Verb_main"/></e>
<e><p><l>avejigar</l><r>unspecified</r></p><par n="Verb_main"/></e>
<e><p><l>avellanar</l><r>unspecified</r></p><par n="Verb_main"/></e>
<e><p><l>avenar</l><r>unspecified</r></p><par n="Verb_main"/></e>
<e><p><l>avenir</l><r>unspecified</r></p><par n="Verb_main"/></e>
<e><p><l>aventajar</l><r>llalli</r></p><par n="Verb_main"/></e>
<e><p><l>aventar</l><r>wika<s n="add_mi"/>+Rep</r></p><par n="Verb_main"/></e>
<e><p><l>aventar</l><r>wayra<s n="add_mi"/>+Caus</r></p><par n="Verb_main"/></e>
<e><p><l>aventurar</l><r>ni<s n="preform"/>#mana#yachasqata</r></p><par n="Verb_main"/></e>
<e><p><l>avergonzar</l><r>p'inqa<s n="add_mi"/>+Caus<s n="transitivity"/>trans</r></p><par n="Verb_main"/></e>
    <!-- intrans. -se -->
    <e><p><l>avergonzar</l><r>p'inqa<s n="add_mi"/>+Rflx<s n="transitivity"/>rflx</r></p><par n="Verb_main"/></e>
<e><p><l>averiar</l><r>unspecified</r></p><par n="Verb_main"/></e>
 <e><p><l>averiar</l><r>yawyu</r></p><par n="Verb_main"/></e>
<e><p><l>averiguar</l><r>tapu</r></p><par n="Verb_main"/></e>
<e><p><l>averiguar</l><r>maskha</r></p><par n="Verb_main"/></e>
<e><p><l>averiguar</l><r>t'aqwi</r></p><par n="Verb_main"/></e>
<e><p><l>avezar</l><r>unspecified</r></p><par n="Verb_main"/></e>
<e><p><l>aviar</l><r>unspecified</r></p><par n="Verb_main"/></e>
<e><p><l>aviciar</l><r>unspecified</r></p><par n="Verb_main"/></e>
<e><p><l>aviejar</l><r>unspecified</r></p><par n="Verb_main"/></e>
<e><p><l>avigorar</l><r>unspecified</r></p><par n="Verb_main"/></e>
<e><p><l>avilantar</l><r>unspecified</r></p><par n="Verb_main"/></e>
<e><p><l>avillanar</l><r>unspecified</r></p><par n="Verb_main"/></e>
    <e><p><l>avinagrar</l><r>p'uchquya<s n="add_mi"/>+Caus<s n="transitivity"/>trans</r></p><par n="Verb_main"/></e>
    <e><p><l>avinagrar</l><r>qhatqicha<s n="transitivity"/>trans</r></p><par n="Verb_main"/></e>
    <!-- intrans. -se -->
    <e><p><l>avinagrar</l><r>p'uchquya<s n="transitivity"/>rflx</r></p><par n="Verb_main"/></e>
<e><p><l>avisar</l><r>willa</r></p><par n="Verb_main"/></e>
<e><p><l>avispar</l><r>unspecified</r></p><par n="Verb_main"/></e>
<e><p><l>avistar</l><r>riku</r></p><par n="Verb_main"/></e>
<e><p><l>avituallar</l><r>unspecified</r></p><par n="Verb_main"/></e>
<e><p><l>avivar</l><r>unspecified</r></p><par n="Verb_main"/></e>
<e><p><l>avizorar</l><r>unspecified</r></p><par n="Verb_main"/></e>
<e><p><l>avocar</l><r>unspecified</r></p><par n="Verb_main"/></e>
<e><p><l>ayear</l><r>unspecified</r></p><par n="Verb_main"/></e>
<e><p><l>ayudar</l><r>yanapa</r></p><par n="Verb_main"/></e>
    <e><p><l>ayunar</l><r>malla</r></p><par n="Verb_main"/></e>
    <e><p><l>ayunar</l><r>sasi</r></p><par n="Verb_main"/></e>
<e><p><l>ayuntar</l><r>huñu</r></p><par n="Verb_main"/></e>
<e><p><l>ayuntar</l><r>t'inki</r></p><par n="Verb_main"/></e>
<e><p><l>ayustar</l><r>unspecified</r></p><par n="Verb_main"/></e>
<e><p><l>azacanar</l><r>unspecified</r></p><par n="Verb_main"/></e>
<e><p><l>azafranar</l><r>unspecified</r></p><par n="Verb_main"/></e>
<e><p><l>azarandar</l><r>unspecified</r></p><par n="Verb_main"/></e>
<e><p><l>azarar</l><r>unspecified</r></p><par n="Verb_main"/></e>
<e><p><l>azarear</l><r>unspecified</r></p><par n="Verb_main"/></e>
<e><p><l>azoar</l><r>unspecified</r></p><par n="Verb_main"/></e>
<e><p><l>azogar</l><r>unspecified</r></p><par n="Verb_main"/></e>
<e><p><l>azolar</l><r>unspecified</r></p><par n="Verb_main"/></e>
<e><p><l>azolvar</l><r>unspecified</r></p><par n="Verb_main"/></e>
<e><p><l>azorar</l><r>unspecified</r></p><par n="Verb_main"/></e>
<e><p><l>azorrar</l><r>unspecified</r></p><par n="Verb_main"/></e>
    <e><p><l>azotar</l><r>hasut'i</r></p><par n="Verb_main"/></e>
    <e><p><l>azotar</l><r>sikwa</r></p><par n="Verb_main"/></e>
    <e><p><l>azotar</l><r>suq'a</r></p><par n="Verb_main"/></e>
<e><p><l>azotar</l><r>waqta</r></p><par n="Verb_main"/></e>
<e><p><l>azucarar</l><r>unspecified</r></p><par n="Verb_main"/></e>
<e><p><l>azufrar</l><r>unspecified</r></p><par n="Verb_main"/></e>
<e><p><l>azular</l><r>unspecified</r></p><par n="Verb_main"/></e>
<e><p><l>azulear</l><r>unspecified</r></p><par n="Verb_main"/></e>
<e><p><l>azulejear</l><r>unspecified</r></p><par n="Verb_main"/></e>
<e><p><l>azumar</l><r>unspecified</r></p><par n="Verb_main"/></e>
<e><p><l>azurronar</l><r>unspecified</r></p><par n="Verb_main"/></e>
<e><p><l>azuzar</l><r>phiña<s n="add_mi"/>+Caus</r></p><par n="Verb_main"/></e>
<e><p><l>azuzar</l><r>kani<s n="add_mi"/>+Caus</r></p><par n="Verb_main"/></e>
<e><p><l>babear</l><r>llawsa</r></p><par n="Verb_main"/></e>
<e><p><l>babosear</l><r>unspecified</r></p><par n="Verb_main"/></e>
<e><p><l>bachear</l><r>unspecified</r></p><par n="Verb_main"/></e>
<e><p><l>bachillerear</l><r>unspecified</r></p><par n="Verb_main"/></e>
<e><p><l>badajear</l><r>unspecified</r></p><par n="Verb_main"/></e>
<e><p><l>bagar</l><r>unspecified</r></p><par n="Verb_main"/></e>
<e><p><l>bailar</l><r>tusu</r></p><par n="Verb_main"/></e>
<e><p><l>bailotear</l><r>tusu</r></p><par n="Verb_main"/></e>
<e><p><l>bajar_la_cabeza</l><r>k'umu</r></p><par n="Verb_main"/></e>
<e><p><l>bajar</l><r>ura<s n="add_mi"/>+Aff+Caus<s n="transitivity"/>trans</r></p><par n="Verb_main"/></e>
   <!-- intrans. -se -->
   <e><p><l>bajar</l><r>ura<s n="add_mi"/>+Aff<s n="transitivity"/>rflx</r></p><par n="Verb_main"/></e>
<e><p><l>baladronear</l><r>unspecified</r></p><par n="Verb_main"/></e>
<e><p><l>balancear</l><r>unspecified</r></p><par n="Verb_main"/></e>
<e><p><l>balar</l><r>waqa</r></p><par n="Verb_main"/></e>
<e><p><l>balbucear</l><r>hakllu</r></p><par n="Verb_main"/></e>
<e><p><l>balbucir</l><r>unspecified</r></p><par n="Verb_main"/></e>
<e><p><l>balcanizar</l><r>unspecified</r></p><par n="Verb_main"/></e>
<e><p><l>balconear</l><r>unspecified</r></p><par n="Verb_main"/></e>
<e><p><l>baldar</l><r>unspecified</r></p><par n="Verb_main"/></e>
<e><p><l>baldear</l><r>unspecified</r></p><par n="Verb_main"/></e>
<e><p><l>baldonar</l><r>unspecified</r></p><par n="Verb_main"/></e>
<e><p><l>baldonear</l><r>unspecified</r></p><par n="Verb_main"/></e>
<e><p><l>baldosar</l><r>unspecified</r></p><par n="Verb_main"/></e>
<e><p><l>balear</l><r>baliya</r></p><par n="Verb_main"/></e>
<e><p><l>balear</l><r>tuqya<s n="add_mi"/>+Caus</r></p><par n="Verb_main"/></e>
<e><p><l>balitar</l><r>unspecified</r></p><par n="Verb_main"/></e>
<e><p><l>balitear</l><r>unspecified</r></p><par n="Verb_main"/></e>
<e><p><l>balizar</l><r>unspecified</r></p><par n="Verb_main"/></e>
<e><p><l>ballestear</l><r>unspecified</r></p><par n="Verb_main"/></e>
<e><p><l>balotar</l><r>unspecified</r></p><par n="Verb_main"/></e>
<e><p><l>bambalear</l><r>unspecified</r></p><par n="Verb_main"/></e>
    <e><p><l>bambolear</l><r>maywiya<s n="add_mi"/>+Caus<s n="transitivity"/>trans</r></p><par n="Verb_main"/></e>
    <!-- intrans. -se -->
    <e><p><l>bambolear</l><r>chinru<s n="add_mi"/>+Intrup<s n="transitivity"/>rflx</r></p><par n="Verb_main"/></e>
    <e><p><l>bambolear</l><r>kuyu<s n="transitivity"/>rflx</r></p><par n="Verb_main"/></e>
    <e><p><l>bambolear</l><r>maywiya<s n="transitivity"/>rflx</r></p><par n="Verb_main"/></e>
<e><p><l>bambonear</l><r>unspecified</r></p><par n="Verb_main"/></e> 
<e><p><l>bañar</l><r>arma</r></p><par n="Verb_main"/></e>
<e><p><l>bandear</l><r>unspecified</r></p><par n="Verb_main"/></e>
<e><p><l>banderillear</l><r>unspecified</r></p><par n="Verb_main"/></e>
<e><p><l>banderizar</l><r>unspecified</r></p><par n="Verb_main"/></e>
<e><p><l>banquear</l><r>unspecified</r></p><par n="Verb_main"/></e>
<e><p><l>banquetear</l><r>unspecified</r></p><par n="Verb_main"/></e>
<e><p><l>baquear</l><r>unspecified</r></p><par n="Verb_main"/></e>
<e><p><l>baquetear</l><r>unspecified</r></p><par n="Verb_main"/></e>
<e><p><l>baquiar</l><r>unspecified</r></p><par n="Verb_main"/></e>
<e><p><l>barajar</l><r>unspecified</r></p><par n="Verb_main"/></e>
<e><p><l>baratear</l><r>unspecified</r></p><par n="Verb_main"/></e>
<e><p><l>barbarear</l><r>unspecified</r></p><par n="Verb_main"/></e>
<e><p><l>barbarizar</l><r>unspecified</r></p><par n="Verb_main"/></e>
<e><p><l>barbar</l><r>unspecified</r></p><par n="Verb_main"/></e>
<e><p><l>barbear</l><r>unspecified</r></p><par n="Verb_main"/></e>
    <e><p><l>barbechar</l><r>chaqma</r></p><par n="Verb_main"/></e>
<e><p><l>barbechar</l><r>yapu</r></p><par n="Verb_main"/></e>
    <e><p><l>barbotar</l><r>phullpu</r></p><par n="Verb_main"/></e>
    <e><p><l>barbotar</l><r>puqpu</r></p><par n="Verb_main"/></e>
<e><p><l>barbotear</l><r>unspecified</r></p><par n="Verb_main"/></e>
<e><p><l>barbullar</l><r>unspecified</r></p><par n="Verb_main"/></e>
<e><p><l>barloar</l><r>unspecified</r></p><par n="Verb_main"/></e>
<e><p><l>barloventear</l><r>unspecified</r></p><par n="Verb_main"/></e>
 <e><p><l>barnizar</l><r>llusi</r></p><par n="Verb_main"/></e>
<e><p><l>barquear</l><r>unspecified</r></p><par n="Verb_main"/></e>
<e><p><l>barrar</l><r>unspecified</r></p><par n="Verb_main"/></e>
<e><p><l>barrear</l><r>unspecified</r></p><par n="Verb_main"/></e>
<e><p><l>barrenar</l><r>hutk'u</r></p><par n="Verb_main"/></e>
<e><p><l>barrer</l><r>picha</r></p><par n="Verb_main"/></e>
<e><p><l>barretear</l><r>unspecified</r></p><par n="Verb_main"/></e>
<e><p><l>barruntar</l><r>unspecified</r></p><par n="Verb_main"/></e>
<e><p><l>bartolear</l><r>unspecified</r></p><par n="Verb_main"/></e>
<e><p><l>bartulear</l><r>unspecified</r></p><par n="Verb_main"/></e>
<e><p><l>barzonear</l><r>unspecified</r></p><par n="Verb_main"/></e>
<e><p><l>basar</l><r>tiqsicha</r></p><par n="Verb_main"/></e>
<e><p><l>basar</l><r>pachana</r></p><par n="Verb_main"/></e>
<e><p><l>bascular</l><r>unspecified</r></p><par n="Verb_main"/></e>
<e><p><l>basquear</l><r>unspecified</r></p><par n="Verb_main"/></e>
<e><p><l>bastantear</l><r>unspecified</r></p><par n="Verb_main"/></e>
<e><p><l>bastardear</l><r>unspecified</r></p><par n="Verb_main"/></e>
<e><p><l>bastar</l><r>unspecified</r></p><par n="Verb_main"/></e>
<e><p><l>bastar</l><r>ka<s n="preform"/>#achkha</r></p><par n="Verb_main"/></e>
<e><p><l>bastar</l><r>ka<s n="preform"/>#sinchi</r></p><par n="Verb_main"/></e>
<e><p><l>bastear</l><r>unspecified</r></p><par n="Verb_main"/></e>
<e><p><l>bastimentar</l><r>unspecified</r></p><par n="Verb_main"/></e>
<e><p><l>bastonear</l><r>unspecified</r></p><par n="Verb_main"/></e>
<e><p><l>basurear</l><r>unspecified</r></p><par n="Verb_main"/></e>
<e><p><l>batallar</l><r>unspecified</r></p><par n="Verb_main"/></e>
<!-- rezipr. -->
<e><p><l>batallar</l><r>maqa<s n="add_mi"/>+Rzpr+Rflx<s n="transitivity"/>rzpr</r></p><par n="Verb_main"/></e>
<e><p><l>batallar</l><r>awqa<s n="add_mi"/>+Rzpr+Rflx<s n="transitivity"/>rzpr</r></p><par n="Verb_main"/></e>
<e><p><l>batanar</l><r>unspecified</r></p><par n="Verb_main"/></e>
<e><p><l>batanear</l><r>unspecified</r></p><par n="Verb_main"/></e>
<e><p><l>batear</l><r>unspecified</r></p><par n="Verb_main"/></e>
<e><p><l>batiportar</l><r>unspecified</r></p><par n="Verb_main"/></e>
<e><p><l>batir</l><r>qaywi</r></p><par n="Verb_main"/></e>
<e><p><l>batojar</l><r>unspecified</r></p><par n="Verb_main"/></e>
<e><p><l>batuquear</l><r>unspecified</r></p><par n="Verb_main"/></e>
<e><p><l>bautizar</l><r>chura<s n="preform"/>#suti</r></p><par n="Verb_main"/></e>
<e><p><l>bazucar</l><r>unspecified</r></p><par n="Verb_main"/></e>
<e><p><l>bazuquear</l><r>unspecified</r></p><par n="Verb_main"/></e>
<e><p><l>beatificar</l><r>unspecified</r></p><par n="Verb_main"/></e>
<e><p><l>beber</l><r>upya</r></p><par n="Verb_main"/></e>
<e><p><l>beborrotear</l><r>unspecified</r></p><par n="Verb_main"/></e>
<e><p><l>becar</l><r>unspecified</r></p><par n="Verb_main"/></e>
<e><p><l>befar</l><r>sanka</r></p><par n="Verb_main"/></e>
<e><p><l>bejuquear</l><r>unspecified</r></p><par n="Verb_main"/></e>
<e><p><l>beldar</l><r>unspecified</r></p><par n="Verb_main"/></e>
    <e><p><l>beligerar</l><r>awqalli<s n="add_mi"/>+Rflx</r></p><par n="Verb_main"/></e>
<e><p><l>bellaquear</l><r>unspecified</r></p><par n="Verb_main"/></e>
    <e><p><l>bendecir</l><r>samincha</r></p><par n="Verb_main"/></e>
<e><p><l>beneficiar</l><r>yanapa<s n="transitivity"/>trans</r></p><par n="Verb_main"/></e>
<e><p><l>beneficiar</l><r>alliya<s n="add_mi"/>+Caus<s n="transitivity"/>trans</r></p><par n="Verb_main"/></e>
<e><p><l>beneficiar</l><r>unspecified<s n="transitivity"/>rflx</r></p><par n="Verb_main"/></e>
    <e><p><l>berrear</l><r>ch'ararara</r></p><par n="Verb_main"/></e>
    <e><p><l>berrear</l><r>ch'irchi<s n="add_mi"/>+>Intrup</r></p><par n="Verb_main"/></e>
<e><p><l>besar</l><r>much'a</r></p><par n="Verb_main"/></e>
    <e><p><l>bestializar</l><r>uywaya<s n="add_mi"/>+Caus<s n="transitivity"/>trans</r></p><par n="Verb_main"/></e>
   <!-- intrans. -se -->
    <e><p><l>bestializar</l><r>uywaya<s n="transitivity"/>rflx</r></p><par n="Verb_main"/></e>
<e><p><l>besucar</l><r>unspecified</r></p><par n="Verb_main"/></e>
<e><p><l>besuquear</l><r>unspecified</r></p><par n="Verb_main"/></e>
<e><p><l>bichar</l><r>unspecified</r></p><par n="Verb_main"/></e>
<e><p><l>bichear</l><r>unspecified</r></p><par n="Verb_main"/></e>
<e><p><l>bieldar</l><r>unspecified</r></p><par n="Verb_main"/></e>
<e><p><l>bienquerer</l><r>unspecified</r></p><par n="Verb_main"/></e>
<e><p><l>bienquistar</l><r>unspecified</r></p><par n="Verb_main"/></e>
<e><p><l>bifurcar</l><r>p'allqa</r></p><par n="Verb_main"/></e>
<e><p><l>bigardear</l><r>unspecified</r></p><par n="Verb_main"/></e>
<e><p><l>binar</l><r>unspecified</r></p><par n="Verb_main"/></e>
<e><p><l>biografiar</l><r>unspecified</r></p><par n="Verb_main"/></e>
<e><p><l>birlar</l><r>unspecified</r></p><par n="Verb_main"/></e>
<e><p><l>bisar</l><r>unspecified</r></p><par n="Verb_main"/></e>
<e><p><l>bisbisar</l><r>unspecified</r></p><par n="Verb_main"/></e>
<e><p><l>bisbisear</l><r>unspecified</r></p><par n="Verb_main"/></e>
<e><p><l>bisecar</l><r>unspecified</r></p><par n="Verb_main"/></e>
<e><p><l>biselar</l><r>unspecified</r></p><par n="Verb_main"/></e>
<e><p><l>bizcar</l><r>unspecified</r></p><par n="Verb_main"/></e>
<e><p><l>bizcochar</l><r>unspecified</r></p><par n="Verb_main"/></e>
<e><p><l>bizcornear</l><r>unspecified</r></p><par n="Verb_main"/></e>
<e><p><l>bizquear</l><r>unspecified</r></p><par n="Verb_main"/></e>
<e><p><l>blandear</l><r>unspecified</r></p><par n="Verb_main"/></e>
<e><p><l>blandir</l><r>maywi</r></p><par n="Verb_main"/></e>
    <e><p><l>blanquear</l><r>yuraqya<s n="add_mi"/>+Caus<s n="transitivity"/>trans</r></p><par n="Verb_main"/></e>
     <!-- intrans. -se -->
    <e><p><l>blanquear</l><r>yuraqya <s n="transitivity"/>rflx</r></p><par n="Verb_main"/></e>
<e><p><l>blanquecer</l><r>unspecified</r></p><par n="Verb_main"/></e>
<e><p><l>blasfemar</l><r>unspecified</r></p><par n="Verb_main"/></e>
<e><p><l>blasonar</l><r>unspecified</r></p><par n="Verb_main"/></e>
<e><p><l>blindar</l><r>unspecified</r></p><par n="Verb_main"/></e>
<e><p><l>blocar</l><r>unspecified</r></p><par n="Verb_main"/></e>
<e><p><l>bloquear</l><r>intu</r></p><par n="Verb_main"/></e>
<e><p><l>bloquear</l><r>hark'a</r></p><par n="Verb_main"/></e>
    <e><p><l>bobear</l><r>upa<s n="add_mi"/>+Perdur</r></p><par n="Verb_main"/></e>
    <e><p><l>bobear</l><r>uti<s n="add_mi"/>+Perdur</r></p><par n="Verb_main"/></e>
<e><p><l>bobinar</l><r>unspecified</r></p><par n="Verb_main"/></e>
<e><p><l>bocadear</l><r>unspecified</r></p><par n="Verb_main"/></e>
<e><p><l>bocear</l><r>unspecified</r></p><par n="Verb_main"/></e>
<e><p><l>bocelar</l><r>unspecified</r></p><par n="Verb_main"/></e>
<e><p><l>bocezar</l><r>unspecified</r></p><par n="Verb_main"/></e>
<e><p><l>bochar</l><r>unspecified</r></p><par n="Verb_main"/></e>
<e><p><l>bocinar</l><r>unspecified</r></p><par n="Verb_main"/></e>
<e><p><l>bogar</l><r>unspecified</r></p><par n="Verb_main"/></e>
<e><p><l>boicotear</l><r>hark'a<s n="add_mi"/>+Rflx</r></p><par n="Verb_main"/></e>
<e><p><l>bojar</l><r>unspecified</r></p><par n="Verb_main"/></e>
<e><p><l>bojear</l><r>unspecified</r></p><par n="Verb_main"/></e>
<e><p><l>bolear</l><r>unspecified</r></p><par n="Verb_main"/></e>
<e><p><l>bollar</l><r>unspecified</r></p><par n="Verb_main"/></e>
<e><p><l>bolsear</l><r>unspecified</r></p><par n="Verb_main"/></e>
<e><p><l>bolsiquear</l><r>unspecified</r></p><par n="Verb_main"/></e>
<e><p><l>bombardear</l><r>bombardiya</r></p><par n="Verb_main"/></e>
<e><p><l>bombardear</l><r>phata<s n="add_mi"/>+Caus</r></p><par n="Verb_main"/></e>
<e><p><l>bombear</l><r>unspecified</r></p><par n="Verb_main"/></e>
<e><p><l>bonificar</l><r>unspecified</r></p><par n="Verb_main"/></e>
<e><p><l>boquear</l><r>unspecified</r></p><par n="Verb_main"/></e>
<e><p><l>borbolear</l><r>unspecified</r></p><par n="Verb_main"/></e>
<e><p><l>borbollar</l><r>unspecified</r></p><par n="Verb_main"/></e>
<e><p><l>borbollonear</l><r>unspecified</r></p><par n="Verb_main"/></e>
<e><p><l>borboritar</l><r>unspecified</r></p><par n="Verb_main"/></e>
<e><p><l>borbotar</l><r>unspecified</r></p><par n="Verb_main"/></e>
<e><p><l>borbotear</l><r>unspecified</r></p><par n="Verb_main"/></e>
<e><p><l>bordar</l><r>unspecified</r></p><par n="Verb_main"/></e>
<e><p><l>bordear</l><r>unspecified</r></p><par n="Verb_main"/></e>
<e><p><l>bordonear</l><r>unspecified</r></p><par n="Verb_main"/></e>
<e><p><l>bornear</l><r>unspecified</r></p><par n="Verb_main"/></e>
<e><p><l>borrachear</l><r>unspecified</r></p><par n="Verb_main"/></e>
<e><p><l>borrajear</l><r>unspecified</r></p><par n="Verb_main"/></e>
<e><p><l>borrar</l><r>chinka<s n="add_mi"/>+Caus</r></p><par n="Verb_main"/></e>
<e><p><l>borrar</l><r>picha</r></p><par n="Verb_main"/></e>
<e><p><l>borronear</l><r>unspecified</r></p><par n="Verb_main"/></e>
<e><p><l>bosquejar</l><r>unspecified</r></p><par n="Verb_main"/></e>
<e><p><l>bostezar</l><r>hanlla<s n="add_mi"/>+Inch</r></p><par n="Verb_main"/></e>
    <e><p><l>botar</l><r>chamqa</r></p><par n="Verb_main"/></e>
<e><p><l>botar</l><r>wikch'u</r></p><par n="Verb_main"/></e>
<e><p><l>botonar</l><r>unspecified</r></p><par n="Verb_main"/></e>
<e><p><l>boxear</l><r>unspecified</r></p><par n="Verb_main"/></e>
<e><p><l>boyar</l><r>unspecified</r></p><par n="Verb_main"/></e>
    <e><p><l>bracear</l><r>haywa<s n="add_mi"/>+Intrup</r></p><par n="Verb_main"/></e>
<e><p><l>bracear</l><r>unspecified</r></p><par n="Verb_main"/></e>
<e><p><l>bramar</l><r>ayqu</r></p><par n="Verb_main"/></e>
<e><p><l>brandar</l><r>unspecified</r></p><par n="Verb_main"/></e>
<e><p><l>bravear</l><r>unspecified</r></p><par n="Verb_main"/></e>
<e><p><l>bravuconear</l><r>unspecified</r></p><par n="Verb_main"/></e>
<e><p><l>brear</l><r>unspecified</r></p><par n="Verb_main"/></e>
<e><p><l>bregar</l><r>unspecified</r></p><par n="Verb_main"/></e>
<e><p><l>brescar</l><r>unspecified</r></p><par n="Verb_main"/></e>
<e><p><l>bribar</l><r>unspecified</r></p><par n="Verb_main"/></e>
<e><p><l>bribiar</l><r>unspecified</r></p><par n="Verb_main"/></e>
    <e><p><l>bribonear</l><r>challi<s n="add_mi"/>+Intrup</r></p><par n="Verb_main"/></e>
<e><p><l>bridar</l><r>unspecified</r></p><par n="Verb_main"/></e>
<e><p><l>brillar</l><r>k'ancha</r></p><par n="Verb_main"/></e>
    <e><p><l>brillar</l><r>sit'u</r></p><par n="Verb_main"/></e>
<e><p><l>brincar</l><r>p'ita</r></p><par n="Verb_main"/></e>
<e><p><l>brindar</l><r>anqusa</r></p><par n="Verb_main"/></e>
    <e><p><l>brindar</l><r>haywa</r></p><par n="Verb_main"/></e>
    <e><p><l>brindar</l><r>tinka</r></p><par n="Verb_main"/></e>
<e><p><l>brocear</l><r>unspecified</r></p><par n="Verb_main"/></e>
<e><p><l>bromar</l><r>unspecified</r></p><par n="Verb_main"/></e>
    <e><p><l>bromear</l><r>puklla<s n="add_mi"/>+MRep</r></p><par n="Verb_main"/></e>
    <e><p><l>bromear</l><r>sawka</r></p><par n="Verb_main"/></e>
<e><p><l>broncear</l><r>unspecified</r></p><par n="Verb_main"/></e>
<e><p><l>broquelar</l><r>unspecified</r></p><par n="Verb_main"/></e>
<e><p><l>brotar_del_suelo</l><r>phutu</r></p><par n="Verb_main"/></e>
<e><p><l>brotar_del_tallo</l><r>ch'ichi</r></p><par n="Verb_main"/></e>
<e><p><l>brotar_la flor</l><r>mukmu</r></p><par n="Verb_main"/></e>
    <e><p><l>brotar</l><r>paqari</r></p><par n="Verb_main"/></e>
    <e><p><l>brotar</l><r>phutu</r></p><par n="Verb_main"/></e>
    <e><p><l>brotar</l><r>lluqsi</r></p><par n="Verb_main"/></e>
<e><p><l>brotar</l><r>mukmu</r></p><par n="Verb_main"/></e>
<e><p><l>brujear</l><r>layqa</r></p><par n="Verb_main"/></e>
<e><p><l>brujir</l><r>unspecified</r></p><par n="Verb_main"/></e>
<e><p><l>brujulear</l><r>unspecified</r></p><par n="Verb_main"/></e>
<e><p><l>brumar</l><r>unspecified</r></p><par n="Verb_main"/></e>
    <e><p><l>bruñir</l><r>llusk'aya<s n="add_mi"/>+Caus</r></p><par n="Verb_main"/></e>
    <e><p><l>bruñir</l><r>lluspa</r></p><par n="Verb_main"/></e>
<e><p><l>brutalizar</l><r>unspecified</r></p><par n="Verb_main"/></e>
<e><p><l>bruzar</l><r>unspecified</r></p><par n="Verb_main"/></e>
    <e><p><l>bucear</l><r>chulla</r></p><par n="Verb_main"/></e>
    <e><p><l>bucear</l><r>wayt'a</r></p><par n="Verb_main"/></e>
<e><p><l>bufar</l><r>unspecified</r></p><par n="Verb_main"/></e>
<e><p><l>bufonear</l><r>unspecified</r></p><par n="Verb_main"/></e>
<e><p><l>bugir</l><r>unspecified</r></p><par n="Verb_main"/></e>
<e><p><l>buitrear</l><r>unspecified</r></p><par n="Verb_main"/></e>
    <e><p><l>bullir</l><r>phullpu</r></p><par n="Verb_main"/></e>
    <e><p><l>burbujear</l><r>phuqpu</r></p><par n="Verb_main"/></e>  
    <e><p><l>burbujear</l><r>phullpu</r></p><par n="Verb_main"/></e>
<e><p><l>burilar</l><r>unspecified</r></p><par n="Verb_main"/></e>
    <e><p><l>burlar</l><r>qillma<s n="add_mi"/>+Intrup</r></p><par n="Verb_main"/></e>
    <e><p><l>burlar</l><r>q'ullma<s n="add_mi"/>+Caus<s n="transitivity"/>rflx</r></p><par n="Verb_main"/></e>
    <!-- intrans. -se -->
    <e><p><l>burlar</l><r>sanka</r></p><par n="Verb_main"/></e>
<e><p><l>buscar</l><r>maskha</r></p><par n="Verb_main"/></e>
<e><p><l>buzar</l><r>unspecified</r></p><par n="Verb_main"/></e>
<e><p><l>cabalgar</l><r>unspecified</r></p><par n="Verb_main"/></e>
<e><p><l>caballear</l><r>unspecified</r></p><par n="Verb_main"/></e>
<e><p><l>caballerear</l><r>unspecified</r></p><par n="Verb_main"/></e>
<e><p><l>cabecear</l><r>muska</r></p><par n="Verb_main"/></e>
<e><p><l>cabecear</l><r>p'ana<s n="preform"/>#umawan</r></p><par n="Verb_main"/></e>
<e><p><l>cabellar</l><r>unspecified</r></p><par n="Verb_main"/></e>
<e><p><l>caber</l><r>kama</r></p><par n="Verb_main"/></e>
<e><p><l>caber</l><r>hayku</r></p><par n="Verb_main"/></e>
<e><p><l>caber</l><r>hunt'a<s n="subj"/>[+Liquid]</r></p><par n="Verb_main"/></e>
<e><p><l>cabestrar</l><r>unspecified</r></p><par n="Verb_main"/></e>
<e><p><l>cabestrear</l><r>unspecified</r></p><par n="Verb_main"/></e>
<e><p><l>cabildear</l><r>unspecified</r></p><par n="Verb_main"/></e>
<e><p><l>cablear</l><r>unspecified</r></p><par n="Verb_main"/></e>
<e><p><l>cablegrafiar</l><r>unspecified</r></p><par n="Verb_main"/></e>
<e><p><l>cabrahigar</l><r>unspecified</r></p><par n="Verb_main"/></e>
<e><p><l>cabrear</l><r>unspecified</r></p><par n="Verb_main"/></e>
<e><p><l>cabrillear</l><r>unspecified</r></p><par n="Verb_main"/></e>
<e><p><l>cabriolar</l><r>unspecified</r></p><par n="Verb_main"/></e>
<e><p><l>cabriolear</l><r>unspecified</r></p><par n="Verb_main"/></e>
<e><p><l>cacarañar</l><r>unspecified</r></p><par n="Verb_main"/></e>
<e><p><l>cacarear</l><r>unspecified</r></p><par n="Verb_main"/></e>
<e><p><l>cacear</l><r>unspecified</r></p><par n="Verb_main"/></e>
<e><p><l>cachar</l><r>unspecified</r></p><par n="Verb_main"/></e>
<e><p><l>cachear</l><r>unspecified</r></p><par n="Verb_main"/></e>
   <e><p><l>cachetear</l><r>ch'aqlla</r></p><par n="Verb_main"/></e>
<e><p><l>cachifollar</l><r>unspecified</r></p><par n="Verb_main"/></e>
<e><p><l>cachipodar</l><r>unspecified</r></p><par n="Verb_main"/></e>
<e><p><l>cachondear</l><r>unspecified</r></p><par n="Verb_main"/></e>
<e><p><l>cadmiar</l><r>unspecified</r></p><par n="Verb_main"/></e>
<e><p><l>caducar</l><r>rukhhuya</r></p><par n="Verb_main"/></e>
<e><p><l>caducar</l><r>thultuya</r></p><par n="Verb_main"/></e>
<e><p><l>caer_a_un_lado</l><r>waklli</r></p><par n="Verb_main"/></e>
<e><p><l>caer_el_rayo</l><r>illapa</r></p><par n="Verb_main"/></e>
<e><p><l>caer</l><r>urma</r></p><par n="Verb_main"/></e>
<e><p><l>caer_rocío</l><r>chhulla</r></p><par n="Verb_main"/></e>
<e><p><l>cagar</l><r>aka</r></p><par n="Verb_main"/></e>
<e><p><l>cajear</l><r>unspecified</r></p><par n="Verb_main"/></e>
<e><p><l>calabacear</l><r>unspecified</r></p><par n="Verb_main"/></e>
<e><p><l>calafatear</l><r>unspecified</r></p><par n="Verb_main"/></e>
<e><p><l>calandrar</l><r>unspecified</r></p><par n="Verb_main"/></e>
<e><p><l>calar</l><r>tupa</r></p><par n="Verb_main"/></e>
    <e><p><l>calcar</l><r>saru</r></p><par n="Verb_main"/></e>
    <e><p><l>calcar</l><r>tustu</r></p><par n="Verb_main"/></e>
<e><p><l>calcar</l><r>unspecified</r></p><par n="Verb_main"/></e>
<e><p><l>calcetar</l><r>unspecified</r></p><par n="Verb_main"/></e>
<e><p><l>calcificar</l><r>chanincha</r></p><par n="Verb_main"/></e>
<e><p><l>calcinar</l><r>kaña</r></p><par n="Verb_main"/></e>
<e><p><l>calcular</l><r>yupa<s n="add_mi"/>+Aff+Rflx</r></p><par n="Verb_main"/></e>
    <e><p><l>caldear</l><r>ninaya<s n="add_mi"/>+Caus</r></p><par n="Verb_main"/></e>
<e><p><l>caldear</l><r>rupha<s n="add_mi"/>+Caus</r></p><par n="Verb_main"/></e>
<e><p><l>calecer</l><r>unspecified</r></p><par n="Verb_main"/></e>
<e><p><l>calefaccionar</l><r>unspecified</r></p><par n="Verb_main"/></e>
<e><p><l>calendar</l><r>unspecified</r></p><par n="Verb_main"/></e>
<e><p><l>calentar</l><r>q'uñi<s n="add_mi"/>+Caus<s n="transitivity"/>trans</r></p><par n="Verb_main"/></e>
<!-- intrans. -se -->
<e><p><l>calentar</l><r>q'uñi<s n="add_mi"/>+Rflx<s n="transitivity"/>rflx</r></p><par n="Verb_main"/></e>
<e><p><l>calibrar</l><r>unspecified</r></p><par n="Verb_main"/></e>
<e><p><l>calificar</l><r>unspecified</r></p><par n="Verb_main"/></e>
<e><p><l>caligrafiar</l><r>unspecified</r></p><par n="Verb_main"/></e>
<e><p><l>calimbar</l><r>unspecified</r></p><par n="Verb_main"/></e>
<e><p><l>callantar</l><r>unspecified</r></p><par n="Verb_main"/></e> 
    <e><p><l>callar</l><r>upa<s n="add_mi"/>+Lim+Caus<s n="transitivity"/>trans</r></p><par n="Verb_main"/></e>
    <e><p><l>callar</l><r>ch'inya<s n="add_mi"/>+Caus<s n="transitivity"/>trans</r></p><par n="Verb_main"/></e>
      <!-- intrans. -se -->
    <e><p><l>callar</l><r>ch'inya<s n="transitivity"/>rflx</r></p><par n="Verb_main"/></e>
    <e><p><l>callar</l><r>upa<s n="add_mi"/>+Lim<s n="transitivity"/>rflx</r></p><par n="Verb_main"/></e>
<e><p><l>callear</l><r>unspecified</r></p><par n="Verb_main"/></e>
<e><p><l>callejear</l><r>unspecified</r></p><par n="Verb_main"/></e>
    <e><p><l>calmar</l><r>ñañi<s n="add_mi"/>+Caus</r></p><par n="Verb_main"/></e> 
    <e><p><l>calmar</l><r>thani<s n="add_mi"/>+Caus<s n="transitivity"/>trans</r></p><par n="Verb_main"/></e>
    <!-- intrans. -se calmarse, ñañichikuy o ñañiy? TODO-->
    <e><p><l>calmar</l><r>thani</r></p><par n="Verb_main"/></e>
<e><p><l>calofriar</l><r>unspecified</r></p><par n="Verb_main"/></e>
<e><p><l>calorizar</l><r>unspecified</r></p><par n="Verb_main"/></e>
    <e><p><l>calumniar</l><r>tumpa</r></p><par n="Verb_main"/></e>
<e><p><l>calzar</l><r>sapatu<s n="add_mi"/>+Rflx+Caus<s n="transitivity"/>trans</r></p><par n="Verb_main"/></e>
<e><p><l>calzar</l><r>sapatu<s n="add_mi"/>+Rflx<s n="transitivity"/>rflx</r></p><par n="Verb_main"/></e>
<!-- calzar, poner una cuña -> (verkeilen) -->
<e><p><l>calzar</l><r>q'imi<s n="obj"/>cuña</r></p><par n="Verb_main"/></e>
<e><p><l>camandulear</l><r>unspecified</r></p><par n="Verb_main"/></e>
<e><p><l>cambalachear</l><r>unspecified</r></p><par n="Verb_main"/></e>
    <e><p><l>cambiar</l><r>chhala</r></p><par n="Verb_main"/></e>
<e><p><l>cambiar</l><r>tuku<s n="add_mi"/>+Caus</r></p><par n="Verb_main"/></e>
<e><p><l>cambiar</l><r>yanki</r></p><par n="Verb_main"/></e>
<e><p><l>camelar</l><r>unspecified</r></p><par n="Verb_main"/></e>
<e><p><l>caminar</l><r>puri</r></p><par n="Verb_main"/></e>
<e><p><l>camochar</l><r>unspecified</r></p><par n="Verb_main"/></e>
<e><p><l>campanillear</l><r>unspecified</r></p><par n="Verb_main"/></e>
<e><p><l>campar</l><r>unspecified</r></p><par n="Verb_main"/></e>
<e><p><l>campear</l><r>unspecified</r></p><par n="Verb_main"/></e>
<e><p><l>camuflar</l><r>unspecified</r></p><par n="Verb_main"/></e>
<e><p><l>canalizar</l><r>pincha</r></p><par n="Verb_main"/></e>
<e><p><l>canalizar</l><r>yaqhaya</r></p><par n="Verb_main"/></e>
<e><p><l>cancanear</l><r>unspecified</r></p><par n="Verb_main"/></e>
<e><p><l>cancelar</l><r>qu<s n="add_mi"/>+Iprs</r></p><par n="Verb_main"/></e>
<e><p><l>cancelar</l><r>paska<s n="add_mi"/>+Iprs</r></p><par n="Verb_main"/></e>
<e><p><l>cancelar</l><r>tati<s n="add_mi"/>+Caus</r></p><par n="Verb_main"/></e>
<e><p><l>cancerar</l><r>unspecified</r></p><par n="Verb_main"/></e>
<e><p><l>canchear</l><r>unspecified</r></p><par n="Verb_main"/></e>
<e><p><l>candar</l><r>unspecified</r></p><par n="Verb_main"/></e>
<e><p><l>candonguear</l><r>unspecified</r></p><par n="Verb_main"/></e>
<e><p><l>cangrenar</l><r>unspecified</r></p><par n="Verb_main"/></e>
    <e><p><l>canjear</l><r>chhala</r></p><par n="Verb_main"/></e>
<e><p><l>canjear</l><r>yanki</r></p><par n="Verb_main"/></e>
<e><p><l>cañonear</l><r>unspecified</r></p><par n="Verb_main"/></e>
<e><p><l>canonizar</l><r>unspecified</r></p><par n="Verb_main"/></e>
<e><p><l>cansar</l><r>sayk'u<s n="add_mi"/>+Caus<s n="transitivity"/>trans</r></p><par n="Verb_main"/></e>
<!-- intrans. -se -->
<e><p><l>cansar</l><r>sayk'u<s n="transitivity"/>rflx</r></p><par n="Verb_main"/></e>
<e><p><l>cantaletear</l><r>unspecified</r></p><par n="Verb_main"/></e>
<e><p><l>cantar</l><r>taki</r></p><par n="Verb_main"/></e>
<e><p><l>cantear</l><r>unspecified</r></p><par n="Verb_main"/></e>
<e><p><l>cantonar</l><r>unspecified</r></p><par n="Verb_main"/></e>
<e><p><l>cantonear</l><r>unspecified</r></p><par n="Verb_main"/></e>
<e><p><l>canturrear</l><r>taki<s n="add_mi"/>+Iprs+Rflx</r></p><par n="Verb_main"/></e>
<e><p><l>canturriar</l><r>unspecified</r></p><par n="Verb_main"/></e>
<e><p><l>capacitar</l><r>unspecified</r></p><par n="Verb_main"/></e>
<e><p><l>capar</l><r>qurani</r></p><par n="Verb_main"/></e>
<e><p><l>capcionar</l><r>unspecified</r></p><par n="Verb_main"/></e>
<e><p><l>capear</l><r>unspecified</r></p><par n="Verb_main"/></e>
<e><p><l>capialzar</l><r>unspecified</r></p><par n="Verb_main"/></e>
<e><p><l>capitalizar</l><r>qullqincha</r></p><par n="Verb_main"/></e>
    <e><p><l>capitanear</l><r>ñawpa<s n="add_mi"/>+Inch</r></p><par n="Verb_main"/></e>
    <e><p><l>capitanear</l><r>qaylla</r></p><par n="Verb_main"/></e>
    <e><p><l>capitanear</l><r>umalli</r></p><par n="Verb_main"/></e>
<e><p><l>capitular</l><r>unspecified</r></p><par n="Verb_main"/></e>
<e><p><l>capolar</l><r>unspecified</r></p><par n="Verb_main"/></e>
<e><p><l>caponar</l><r>unspecified</r></p><par n="Verb_main"/></e>
<e><p><l>capotar</l><r>unspecified</r></p><par n="Verb_main"/></e>
<e><p><l>capotear</l><r>unspecified</r></p><par n="Verb_main"/></e>
<e><p><l>capsular</l><r>unspecified</r></p><par n="Verb_main"/></e>
<e><p><l>captar</l><r>yacha</r></p><par n="Verb_main"/></e>
<e><p><l>captar</l><r>riqsipa</r></p><par n="Verb_main"/></e>
<!-- recoger agua de manantial -->
<e><p><l>captar</l><r>apa<s n="preform"/>#unu</r></p><par n="Verb_main"/></e>
<e><p><l>capturar</l><r>hap'i</r></p><par n="Verb_main"/></e>
<e><p><l>capuzar</l><r>unspecified</r></p><par n="Verb_main"/></e>
<e><p><l>caracolear</l><r>unspecified</r></p><par n="Verb_main"/></e>
<e><p><l>caracterizar</l><r>unspecified</r></p><par n="Verb_main"/></e>
<e><p><l>caramelear</l><r>unspecified</r></p><par n="Verb_main"/></e>
<e><p><l>caramelizar</l><r>unspecified</r></p><par n="Verb_main"/></e>
<e><p><l>carbonar</l><r>unspecified</r></p><par n="Verb_main"/></e>
<e><p><l>carbonatar</l><r>unspecified</r></p><par n="Verb_main"/></e>
<e><p><l>carbonear</l><r>unspecified</r></p><par n="Verb_main"/></e>
<e><p><l>carbonizar</l><r>unspecified</r></p><par n="Verb_main"/></e>
<e><p><l>carburar</l><r>unspecified</r></p><par n="Verb_main"/></e>
<e><p><l>carcajear</l><r>ahaha</r></p><par n="Verb_main"/></e>
<e><p><l>carcajear</l><r>waqwaqya</r></p><par n="Verb_main"/></e>
<e><p><l>carcomer</l><r>mullpha</r></p><par n="Verb_main"/></e>
<e><p><l>cardar</l><r>pillcha</r></p><par n="Verb_main"/></e>
    <e><p><l>cardar</l><r>t'isa</r></p><par n="Verb_main"/></e>
<e><p><l>carduzar</l><r>unspecified</r></p><par n="Verb_main"/></e>
<e><p><l>carear</l><r>uyapura<s n="add_mi"/>+Caus</r></p><par n="Verb_main"/></e>
<e><p><l>carecer</l><r>pisiya</r></p><par n="Verb_main"/></e>
<e><p><l>carecer</l><r>chinka</r></p><par n="Verb_main"/></e>
<e><p><l>carenar</l><r>unspecified</r></p><par n="Verb_main"/></e>
<e><p><l>cargar_en_la_falda</l><r>illpha</r></p><par n="Verb_main"/></e>
<!-- <e><p><l>cargar</l><r>unspecified</r></p><par n="Verb_main"/></e> -->
<e><p><l>cargar</l><r>chaqna</r></p><par n="Verb_main"/></e>
<e><p><l>cargar</l><r>q'ipi</r></p><par n="Verb_main"/></e>
<e><p><l>cargar_sobre_hombros</l><r>wantu</r></p><par n="Verb_main"/></e>
<e><p><l>cargosear</l><r>unspecified</r></p><par n="Verb_main"/></e>
<e><p><l>cariar</l><r>unspecified</r></p><par n="Verb_main"/></e>
<e><p><l>caricaturar</l><r>unspecified</r></p><par n="Verb_main"/></e>
<e><p><l>caricaturizar</l><r>unspecified</r></p><par n="Verb_main"/></e>
<e><p><l>carlear</l><r>unspecified</r></p><par n="Verb_main"/></e>
<e><p><l>carmenar</l><r>unspecified</r></p><par n="Verb_main"/></e>
<e><p><l>carnear</l><r>unspecified</r></p><par n="Verb_main"/></e>
<e><p><l>carnerear</l><r>unspecified</r></p><par n="Verb_main"/></e>
<e><p><l>carnificar</l><r>unspecified</r></p><par n="Verb_main"/></e>
<e><p><l>carpintear</l><r>unspecified</r></p><par n="Verb_main"/></e>
<e><p><l>carpir</l><r>unspecified</r></p><par n="Verb_main"/></e>
<e><p><l>carraspear</l><r>unspecified</r></p><par n="Verb_main"/></e>
<e><p><l>carretear</l><r>unspecified</r></p><par n="Verb_main"/></e>
<e><p><l>carrochar</l><r>unspecified</r></p><par n="Verb_main"/></e>
<e><p><l>cartear</l><r>unspecified</r></p><par n="Verb_main"/></e>
    <!-- rezipr. -se -->
    <e><p><l>cartear</l><r>qillqa<s n="add_mi"/>+Rzpr+Rflx<s n="transitivity"/>rzpr</r></p><par n="Verb_main"/></e>
<e><p><l>cartografiar</l><r>unspecified</r></p><par n="Verb_main"/></e>
<e><p><l>casar</l><r>kasara</r></p><par n="Verb_main"/></e>
    <e><p><l>casar</l><r>sawa</r></p><par n="Verb_main"/></e>
<e><p><l>cascabelear</l><r>unspecified</r></p><par n="Verb_main"/></e>
<e><p><l>cascamajar</l><r>unspecified</r></p><par n="Verb_main"/></e>
<e><p><l>cascar</l><r>unspecified</r></p><par n="Verb_main"/></e>
<e><p><l>caseificar</l><r>unspecified</r></p><par n="Verb_main"/></e>
<e><p><l>castañetear</l><r>unspecified</r></p><par n="Verb_main"/></e>
<e><p><l>castellanizar</l><r>unspecified</r></p><par n="Verb_main"/></e>
    <e><p><l>castigar</l><r>hayrata</r></p><par n="Verb_main"/></e>
<e><p><l>castigar</l><r>muchu<s n="add_mi"/>+Caus</r></p><par n="Verb_main"/></e>
    <e><p><l>castigar</l><r>wana<s n="add_mi"/>+Caus</r></p><par n="Verb_main"/></e>
<e><p><l>castrar</l><r>qurani</r></p><par n="Verb_main"/></e>
<e><p><l>catalizar</l><r>unspecified</r></p><par n="Verb_main"/></e>
<e><p><l>catalogar</l><r>qinri</r></p><par n="Verb_main"/></e>
<e><p><l>catalogar</l><r>chura<s n="preform"/>#qayllallapi</r></p><par n="Verb_main"/></e>
<e><p><l>catapultar</l><r>p'ikwa</r></p><par n="Verb_main"/></e>
<e><p><l>catapultar</l><r>wach'i</r></p><par n="Verb_main"/></e>
<e><p><l>catar</l><r>unspecified</r></p><par n="Verb_main"/></e>
<e><p><l>catastrar</l><r>unspecified</r></p><par n="Verb_main"/></e>
<e><p><l>catatar</l><r>unspecified</r></p><par n="Verb_main"/></e>
<e><p><l>catear</l><r>qhawa<s n="add_mi"/>+Iprs+Rflx</r></p><par n="Verb_main"/></e>
<e><p><l>categorizar</l><r>unspecified</r></p><par n="Verb_main"/></e>
<e><p><l>catequizar</l><r>unspecified</r></p><par n="Verb_main"/></e>
<e><p><l>catitear</l><r>unspecified</r></p><par n="Verb_main"/></e>
<e><p><l>catonizar</l><r>unspecified</r></p><par n="Verb_main"/></e>
<e><p><l>caucionar</l><r>unspecified</r></p><par n="Verb_main"/></e>   
<e><p><l>causar</l><r>rura</r></p><par n="Verb_main"/></e>
<e><p><l>causar</l><r>rayku</r></p><par n="Verb_main"/></e>
<e><p><l>causar</l><r>++Caus<s n="moveToHead_mi"/>++Caus</r></p><par n="Verb_main"/></e>
<e><p><l>causear</l><r>unspecified</r></p><par n="Verb_main"/></e>
    <e><p><l>cautelar</l><r>waqaycha</r></p><par n="Verb_main"/></e>
<e><p><l>cauterizar</l><r>unspecified</r></p><par n="Verb_main"/></e>
<e><p><l>cautivar</l><r>wata</r></p><par n="Verb_main"/></e>
<e><p><l>cautivar</l><r>wichq'a</r></p><par n="Verb_main"/></e>
<e><p><l>cavar</l><r>hasp'i</r></p><par n="Verb_main"/></e>
<e><p><l>cavar</l><r>hutk'u</r></p><par n="Verb_main"/></e>
<e><p><l>cavar</l><r>uchku</r></p><par n="Verb_main"/></e>
<e><p><l>cavar</l><r>t'uqu</r></p><par n="Verb_main"/></e>
<e><p><l>cavilar</l><r>yuya<s n="add_mi"/>+Rem</r></p><par n="Verb_main"/></e>
<e><p><l>cayapear</l><r>unspecified</r></p><par n="Verb_main"/></e>
    <e><p><l>cazar</l><r>chaku</r></p><par n="Verb_main"/></e>
<e><p><l>cazcalear</l><r>unspecified</r></p><par n="Verb_main"/></e>
<e><p><l>cazoletear</l><r>unspecified</r></p><par n="Verb_main"/></e>
<e><p><l>cazumbrar</l><r>unspecified</r></p><par n="Verb_main"/></e>
<e><p><l>cebadar</l><r>qara<s n="preform"/>#siwara</r></p><par n="Verb_main"/></e>
<e><p><l>cebar</l><r>wira<s n="add_mi"/>+Perdur+Caus</r></p><par n="Verb_main"/></e>
<e><p><l>cecear</l><r>unspecified</r></p><par n="Verb_main"/></e>
    <e><p><l>cecinar</l><r>ch'arki</r></p><par n="Verb_main"/></e>
<e><p><l>cedacear</l><r>unspecified</r></p><par n="Verb_main"/></e>
<e><p><l>ceder</l><r>saqi<s n="add_mi"/>+Iprs</r></p><par n="Verb_main"/></e>
<e><p><l>cegar</l><r>ñawsaya<s n="add_mi"/>+Caus<s n="transitivity"/>trans</r></p><par n="Verb_main"/></e>
<!-- intrans. -se -->
<e><p><l>cegar</l><r>ñawsaya<s n="transitivity"/>rflx</r></p><par n="Verb_main"/></e>
<e><p><l>cejar</l><r>unspecified</r></p><par n="Verb_main"/></e>
<e><p><l>celar</l><r>sila<s n="add_mi"/>+Rflx</r></p><par n="Verb_main"/></e>
<e><p><l>celar</l><r>silusa<s n="add_mi"/>+Rflx</r></p><par n="Verb_main"/></e>
<e><p><l>celebrar</l><r>raymicha</r></p><par n="Verb_main"/></e>
<e><p><l>cellisquear</l><r>unspecified</r></p><par n="Verb_main"/></e>
<e><p><l>cementar</l><r>unspecified</r></p><par n="Verb_main"/></e>
<e><p><l>cenar</l><r>mihku<s n="preform"/>#tuta</r></p><par n="Verb_main"/></e>
<e><p><l>cencerrear</l><r>unspecified</r></p><par n="Verb_main"/></e>
<e><p><l>cendrar</l><r>unspecified</r></p><par n="Verb_main"/></e>
<e><p><l>ceñir</l><r>uyku</r></p><par n="Verb_main"/></e>
<e><p><l>censar</l><r>lanu</r></p><par n="Verb_main"/></e>
<e><p><l>censurar</l><r>p'inqapaya</r></p><par n="Verb_main"/></e>
<e><p><l>centellar</l><r>lliphipi</r></p><par n="Verb_main"/></e>
    <e><p><l>centellear</l><r>achikwa</r></p><par n="Verb_main"/></e>
    <e><p><l>centellear</l><r>lliphipi</r></p><par n="Verb_main"/></e>
<e><p><l>centonar</l><r>unspecified</r></p><par n="Verb_main"/></e>
<e><p><l>centralizar</l><r>unspecified</r></p><par n="Verb_main"/></e>
    <e><p><l>centrar</l><r>chawpicha</r></p><par n="Verb_main"/></e>
<e><p><l>centrifugar</l><r>unspecified</r></p><par n="Verb_main"/></e>
<e><p><l>centuplicar</l><r>unspecified</r></p><par n="Verb_main"/></e>
    <e><p><l>cepillar_los_pelos</l><r>ñaqcha</r></p><par n="Verb_main"/></e>
    <e><p><l>cepillar_los_cabellos</l><r>ñaqcha</r></p><par n="Verb_main"/></e>
    <e><p><l>cepillar_el_cabello</l><r>ñaqcha</r></p><par n="Verb_main"/></e>
    <e><p><l>cepillar_los_dientes</l><r>picha<s n="preform"/>#kirukunata</r></p><par n="Verb_main"/></e>
    <e><p><l>cepillar</l><r>thupa</r></p><par n="Verb_main"/></e>
<e><p><l>cepillar</l><r>qhitu</r></p><par n="Verb_main"/></e>
<e><p><l>cercar_con_palos</l><r>qincha</r></p><par n="Verb_main"/></e>
<e><p><l>cercar</l><r>intu</r></p><par n="Verb_main"/></e>
<e><p><l>cercar</l><r>tuma</r></p><par n="Verb_main"/></e>
<e><p><l>cercar</l><r>qincha</r></p><par n="Verb_main"/></e>
<e><p><l>cercear</l><r>unspecified</r></p><par n="Verb_main"/></e>
<e><p><l>cercenar</l><r>unspecified</r></p><par n="Verb_main"/></e>
<e><p><l>cerchar</l><r>unspecified</r></p><par n="Verb_main"/></e>
<e><p><l>cerchear</l><r>unspecified</r></p><par n="Verb_main"/></e>
<e><p><l>cerciorar</l><r>sut'incha</r></p><par n="Verb_main"/></e>
<e><p><l>cerdear</l><r>unspecified</r></p><par n="Verb_main"/></e>
<e><p><l>cerner</l><r>unspecified</r></p><par n="Verb_main"/></e>
<e><p><l>cernir</l><r>suysu</r></p><par n="Verb_main"/></e>
<e><p><l>cerotear</l><r>unspecified</r></p><par n="Verb_main"/></e>
<e><p><l>cerrajear</l><r>unspecified</r></p><par n="Verb_main"/></e>
<e><p><l>cerrar_los_ojos</l><r>ch'illmi</r></p><par n="Verb_main"/></e>
<e><p><l>cerrar</l><r>wichq'a</r></p><par n="Verb_main"/></e>
<e><p><l>certificar</l><r>chanincha</r></p><par n="Verb_main"/></e>
<!-- <e><p><l>certificar</l><r>ni<s n="preform"/>#chhaynan</r></p><par n="Verb_main"/></e> -->
<e><p><l>certificar</l><r>unspecified</r></p><par n="Verb_main"/></e>
<e><p><l>cesar</l><r>tuku</r></p><par n="Verb_main"/></e>
<e><p><l>cesar</l><r>thani</r></p><par n="Verb_main"/></e>
<e><p><l>cespitar</l><r>unspecified</r></p><par n="Verb_main"/></e>
<e><p><l>chacanear</l><r>unspecified</r></p><par n="Verb_main"/></e>
<e><p><l>chacharear</l><r>unspecified</r></p><par n="Verb_main"/></e>
<e><p><l>chacolotear</l><r>unspecified</r></p><par n="Verb_main"/></e>
<e><p><l>chacotear</l><r>unspecified</r></p><par n="Verb_main"/></e>
<e><p><l>chafallar</l><r>unspecified</r></p><par n="Verb_main"/></e>
<e><p><l>chafar</l><r>unspecified</r></p><par n="Verb_main"/></e>
<e><p><l>chafarrinar</l><r>unspecified</r></p><par n="Verb_main"/></e>
<e><p><l>chaflanar</l><r>unspecified</r></p><par n="Verb_main"/></e>
<e><p><l>chalanear</l><r>unspecified</r></p><par n="Verb_main"/></e>
<e><p><l>chalar</l><r>unspecified</r></p><par n="Verb_main"/></e>
<e><p><l>chamarilear</l><r>unspecified</r></p><par n="Verb_main"/></e>
<e><p><l>champurrar</l><r>unspecified</r></p><par n="Verb_main"/></e>
<e><p><l>chamuscar</l><r>q'aspa</r></p><par n="Verb_main"/></e>
    <e><p><l>chancar</l><r>saqta</r></p><par n="Verb_main"/></e>
    <e><p><l>chancar</l><r>taka</r></p><par n="Verb_main"/></e>
<e><p><l>chancar</l><r>chamqa</r></p><par n="Verb_main"/></e>
<e><p><l>chancear</l><r>puklla<s n="add_mi"/>+Intrup</r></p><par n="Verb_main"/></e>
<e><p><l>chancletear</l><r>unspecified</r></p><par n="Verb_main"/></e>
<e><p><l>changar</l><r>unspecified</r></p><par n="Verb_main"/></e>
<e><p><l>chantajear</l><r>unspecified</r></p><par n="Verb_main"/></e>
<e><p><l>chapalear</l><r>unspecified</r></p><par n="Verb_main"/></e>
<e><p><l>chapar</l><r>hap'i</r></p><par n="Verb_main"/></e>
<e><p><l>chaparrear</l><r>unspecified</r></p><par n="Verb_main"/></e>
<e><p><l>chapear</l><r>unspecified</r></p><par n="Verb_main"/></e>
<e><p><l>chapecar</l><r>unspecified</r></p><par n="Verb_main"/></e>
<e><p><l>chapodar</l><r>unspecified</r></p><par n="Verb_main"/></e>
    <e><p><l>chapotear</l><r>wayt'a<s n="add_mi"/>+Intrup</r></p><par n="Verb_main"/></e>
<e><p><l>chapucear</l><r>unspecified</r></p><par n="Verb_main"/></e>
<e><p><l>chapurrar</l><r>unspecified</r></p><par n="Verb_main"/></e>
<e><p><l>chapurrear</l><r>unspecified</r></p><par n="Verb_main"/></e>
<e><p><l>chapuzar</l><r>unspecified</r></p><par n="Verb_main"/></e>
<e><p><l>chaquetear</l><r>unspecified</r></p><par n="Verb_main"/></e>
<e><p><l>charlar</l><r>rima</r></p><par n="Verb_main"/></e>
<e><p><l>charlatanear</l><r>unspecified</r></p><par n="Verb_main"/></e>
<e><p><l>charlotear</l><r>unspecified</r></p><par n="Verb_main"/></e>
<e><p><l>charolar</l><r>unspecified</r></p><par n="Verb_main"/></e>
<e><p><l>charquear</l><r>unspecified</r></p><par n="Verb_main"/></e>
<e><p><l>charranear</l><r>unspecified</r></p><par n="Verb_main"/></e>
<e><p><l>chascar</l><r>unspecified</r></p><par n="Verb_main"/></e>
    <e><p><l>chasquear</l><r>panta<s n="add_mi"/>+Caus</r></p><par n="Verb_main"/></e>
    <e><p><l>chasquear</l><r>q'ullma<s n="add_mi"/>+Caus</r></p><par n="Verb_main"/></e>
    <!-- intrans. -se -->
    <e><p><l>chasquear</l><r>llachi<s n="add_mi"/>+Rflx<s n="transitivity"/>rflx</r></p><par n="Verb_main"/></e>
<e><p><l>chazar</l><r>unspecified</r></p><par n="Verb_main"/></e>
<e><p><l>cherchar</l><r>unspecified</r></p><par n="Verb_main"/></e>
<e><p><l>chicanear</l><r>unspecified</r></p><par n="Verb_main"/></e>
<e><p><l>chichear</l><r>unspecified</r></p><par n="Verb_main"/></e>
<e><p><l>chiclear</l><r>unspecified</r></p><par n="Verb_main"/></e>
<e><p><l>chicolear</l><r>unspecified</r></p><par n="Verb_main"/></e>
    <e><p><l>chicotear</l><r>hasut'i</r></p><par n="Verb_main"/></e>
    <e><p><l>chicotear</l><r>sikwa</r></p><par n="Verb_main"/></e>
    <e><p><l>chicotear</l><r>suq'a</r></p><par n="Verb_main"/></e>
    <e><p><l>chicotear</l><r>waqta</r></p><par n="Verb_main"/></e>
<e><p><l>chiflar</l><r>unspecified</r></p><par n="Verb_main"/></e>
    <e><p><l>chillar</l><r>qapa<s n="add_mi"/>+Inch</r></p><par n="Verb_main"/></e>
<e><p><l>chinchar</l><r>unspecified</r></p><par n="Verb_main"/></e>
<e><p><l>chinear</l><r>unspecified</r></p><par n="Verb_main"/></e>
<e><p><l>chingar</l><r>unspecified</r></p><par n="Verb_main"/></e>
<e><p><l>chiquear</l><r>unspecified</r></p><par n="Verb_main"/></e>
<e><p><l>chiripear</l><r>unspecified</r></p><par n="Verb_main"/></e>
<e><p><l>chirlar</l><r>unspecified</r></p><par n="Verb_main"/></e>
    <e><p><l>chirriar</l><r>ch'ararara</r></p><par n="Verb_main"/></e>
    <e><p><l>chisguetear</l><r>ch'ikwa</r></p><par n="Verb_main"/></e>
<e><p><l>chismear</l><r>apa<s n="add_mi"/>+Intrup<s n="preform"/>#simi</r></p><par n="Verb_main"/></e>
<e><p><l>chismorrear</l><r>unspecified</r></p><par n="Verb_main"/></e>
    <e><p><l>chispear</l><r>chiphchi<s n="add_mi"/>+Inch</r></p><par n="Verb_main"/></e>
    <e><p><l>chisporrotear</l><r>ch'iqiqiqi</r></p><par n="Verb_main"/></e>
<e><p><l>chisporrotear</l><r>q'achachacha</r></p><par n="Verb_main"/></e>
<e><p><l>chistar</l><r>unspecified</r></p><par n="Verb_main"/></e>
<e><p><l>chivar</l><r>unspecified</r></p><par n="Verb_main"/></e>
<e><p><l>chivatear</l><r>unspecified</r></p><par n="Verb_main"/></e>
<e><p><l>chocar</l><r>taka<s n="add_mi"/>+Rflx</r></p><par n="Verb_main"/></e>
<e><p><l>chocarrear</l><r>unspecified</r></p><par n="Verb_main"/></e>
<e><p><l>chochear</l><r>unspecified</r></p><par n="Verb_main"/></e>
<e><p><l>chonguear</l><r>unspecified</r></p><par n="Verb_main"/></e>
    <e><p><l>chorrear</l><r>phaqcha</r></p><par n="Verb_main"/></e>
<e><p><l>chorrear</l><r>sutu</r></p><par n="Verb_main"/></e>
<e><p><l>chotear</l><r>unspecified</r></p><par n="Verb_main"/></e>
<e><p><l>chozpar</l><r>unspecified</r></p><par n="Verb_main"/></e>
<e><p><l>chuchear</l><r>unspecified</r></p><par n="Verb_main"/></e>
<e><p><l>chufletear</l><r>unspecified</r></p><par n="Verb_main"/></e>
<e><p><l>chulear</l><r>unspecified</r></p><par n="Verb_main"/></e>
<e><p><l>chumar</l><r>unspecified</r></p><par n="Verb_main"/></e>
<e><p><l>chunguear</l><r>unspecified</r></p><par n="Verb_main"/></e>
<e><p><l>chupar</l><r>ch'unqa</r></p><par n="Verb_main"/></e>
<e><p><l>chupetear</l><r>unspecified</r></p><par n="Verb_main"/></e>
<e><p><l>churruscar</l><r>unspecified</r></p><par n="Verb_main"/></e>
<e><p><l>chutar</l><r>unspecified</r></p><par n="Verb_main"/></e>
<e><p><l>ciar</l><r>unspecified</r></p><par n="Verb_main"/></e>
<e><p><l>cicatear</l><r>unspecified</r></p><par n="Verb_main"/></e>
    <e><p><l>cicatrizar</l><r>q'illaya</r></p><par n="Verb_main"/></e>
    <e><p><l>cicatrizar</l><r>sich'uya</r></p><par n="Verb_main"/></e>
<e><p><l>ciclar</l><r>unspecified</r></p><par n="Verb_main"/></e>
<e><p><l>cifrar</l><r>yupa</r></p><par n="Verb_main"/></e>
<e><p><l>ciguatar</l><r>unspecified</r></p><par n="Verb_main"/></e>
<e><p><l>cilindrar</l><r>unspecified</r></p><par n="Verb_main"/></e>
<e><p><l>cimbrar</l><r>q'iwi<s n="add_mi"/>+Intrup</r></p><par n="Verb_main"/></e>
<e><p><l>cimbrear</l><r>unspecified</r></p><par n="Verb_main"/></e>
    <e><p><l>cimentar</l><r>tiqsi</r></p><par n="Verb_main"/></e>
<e><p><l>cincar</l><r>unspecified</r></p><par n="Verb_main"/></e>
<e><p><l>cincelar</l><r>unspecified</r></p><par n="Verb_main"/></e>
<e><p><l>cinchar</l><r>unspecified</r></p><par n="Verb_main"/></e>
<e><p><l>cinglar</l><r>unspecified</r></p><par n="Verb_main"/></e>
<e><p><l>cintarear</l><r>unspecified</r></p><par n="Verb_main"/></e>
<e><p><l>cintar</l><r>unspecified</r></p><par n="Verb_main"/></e>
<e><p><l>cintilar</l><r>unspecified</r></p><par n="Verb_main"/></e>
<e><p><l>circular</l><r>muyu</r></p><par n="Verb_main"/></e>
<e><p><l>circuncidar</l><r>unspecified</r></p><par n="Verb_main"/></e>
<e><p><l>circundar</l><r>unspecified</r></p><par n="Verb_main"/></e>
<e><p><l>circundar</l><r>uyku</r></p><par n="Verb_main"/></e>
<e><p><l>circundar</l><r>mayt'u</r></p><par n="Verb_main"/></e>
<e><p><l>circunferir</l><r>unspecified</r></p><par n="Verb_main"/></e>
<e><p><l>circunnavegar</l><r>unspecified</r></p><par n="Verb_main"/></e>
<e><p><l>circunscribir</l><r>unspecified</r></p><par n="Verb_main"/></e>
<e><p><l>circunvalar</l><r>unspecified</r></p><par n="Verb_main"/></e>
<e><p><l>circunvolar</l><r>unspecified</r></p><par n="Verb_main"/></e>
<e><p><l>ciscar</l><r>qhillicha</r></p><par n="Verb_main"/></e>
<e><p><l>ciscar</l><r>supi</r></p><par n="Verb_main"/></e>
<e><p><l>citar</l><r>waqya</r></p><par n="Verb_main"/></e>
<e><p><l>citar</l><r>atiklla</r></p><par n="Verb_main"/></e>
<e><p><l>citar</l><r>unspecified</r></p><par n="Verb_main"/></e>
    <e><p><l>civilizar</l><r>runaya<s n="add_mi"/>+Caus</r></p><par n="Verb_main"/></e>
<e><p><l>civilizar</l><r>unspecified</r></p><par n="Verb_main"/></e>
<e><p><l>cizallar</l><r>unspecified</r></p><par n="Verb_main"/></e>
<e><p><l>cizañar</l><r>unspecified</r></p><par n="Verb_main"/></e>
<e><p><l>cizañear</l><r>unspecified</r></p><par n="Verb_main"/></e>
<e><p><l>clamar</l><r>qaparqacha</r></p><par n="Verb_main"/></e>
<e><p><l>clamar</l><r>maña<s n="add_mi"/>+Rflx<s n="preform"/>#qaparispa</r></p><par n="Verb_main"/></e>
<e><p><l>clamorear</l><r>unspecified</r></p><par n="Verb_main"/></e>
    <e><p><l>clarear</l><r>sut'iya</r></p><par n="Verb_main"/></e>
    <e><p><l>clarear</l><r>yuri</r></p><par n="Verb_main"/></e>
<e><p><l>clarecer</l><r>unspecified</r></p><par n="Verb_main"/></e>
<e><p><l>clarificar</l><r>ch'uyaya<s n="add_mi"/>+Caus<s n="transitivity"/>trans</r></p><par n="Verb_main"/></e>
<!-- intrans. -se -->
    <e><p><l>clarificar</l><r>ch'uyaya<s n="transitivity"/>rflx</r></p><par n="Verb_main"/></e>
<e><p><l>clasificar</l><r>aklla</r></p><par n="Verb_main"/></e>
<e><p><l>clasificar</l><r>raki</r></p><par n="Verb_main"/></e>
<!-- claudicar: abandonar -->
<e><p><l>claudicar</l><r>saqi<s n="add_mi"/>+Iprs</r></p><par n="Verb_main"/></e>
<!-- claudicar: cojear -->
<e><p><l>claudicar</l><r>hank'u</r></p><par n="Verb_main"/></e>
<e><p><l>clausular</l><r>unspecified</r></p><par n="Verb_main"/></e>
    <e><p><l>clausurar</l><r>wichq'a</r></p><par n="Verb_main"/></e>
    <e><p><l>clavar</l><r>ch'anti</r></p><par n="Verb_main"/></e>
<e><p><l>clavar</l><r>taka</r></p><par n="Verb_main"/></e>
<e><p><l>clavetear</l><r>unspecified</r></p><par n="Verb_main"/></e>
<e><p><l>climatizar</l><r>unspecified</r></p><par n="Verb_main"/></e>
<e><p><l>clisar</l><r>unspecified</r></p><par n="Verb_main"/></e>
<e><p><l>clocar</l><r>unspecified</r></p><par n="Verb_main"/></e>
<e><p><l>clonar</l><r>unspecified</r></p><par n="Verb_main"/></e>
<e><p><l>cloquear</l><r>unspecified</r></p><par n="Verb_main"/></e>
<e><p><l>cloroformizar</l><r>unspecified</r></p><par n="Verb_main"/></e>
<e><p><l>clorurar</l><r>unspecified</r></p><par n="Verb_main"/></e>
<e><p><l>coaccionar</l><r>unspecified</r></p><par n="Verb_main"/></e>
<e><p><l>coacervar</l><r>unspecified</r></p><par n="Verb_main"/></e>
<e><p><l>coadunar</l><r>unspecified</r></p><par n="Verb_main"/></e>
<e><p><l>coadyuvar</l><r>unspecified</r></p><par n="Verb_main"/></e>
<e><p><l>coagular</l><r>tikaya<s n="add_mi"/>+Caus<s n="transitivity"/>trans</r></p><par n="Verb_main"/></e>
 <!-- intrans. -se -->
<e><p><l>coagular</l><r>tikaya<s n="transitivity"/>rflx</r></p><par n="Verb_main"/></e>
<e><p><l>coartar</l><r>unspecified</r></p><par n="Verb_main"/></e>
<e><p><l>cobaltar</l><r>unspecified</r></p><par n="Verb_main"/></e>
<e><p><l>cobijar</l><r>qata</r></p><par n="Verb_main"/></e>
    <e><p><l>cobrar</l><r>manucha</r></p><par n="Verb_main"/></e>
    <e><p><l>cobrar</l><r>chaski<s n="preform"/>#manu</r></p><par n="Verb_main"/></e>
<e><p><l>cobrear</l><r>unspecified</r></p><par n="Verb_main"/></e>
<e><p><l>cocarar</l><r>unspecified</r></p><par n="Verb_main"/></e>
<e><p><l>cocar</l><r>unspecified</r></p><par n="Verb_main"/></e>
<e><p><l>cocear</l><r>hayt'a</r></p><par n="Verb_main"/></e>
<e><p><l>cocer</l><r>chaya<s n="add_mi"/>+Caus<s n="transitivity"/>trans</r></p><par n="Verb_main"/></e>
    <!-- intrans. -se -->
    <e><p><l>cocer</l><r>chaya<s n="transitivity"/>rflx</r></p><par n="Verb_main"/></e>
<e><p><l>cochear</l><r>unspecified</r></p><par n="Verb_main"/></e>
<e><p><l>cocinar</l><r>wayk'u</r></p><par n="Verb_main"/></e>
<e><p><l>cocinar_mazamorra</l><r>api</r></p><par n="Verb_main"/></e>
<e><p><l>codear</l><r>unspecified</r></p><par n="Verb_main"/></e>
<e><p><l>codiciar</l><r>muna<s n="add_mi"/>+MRep</r></p><par n="Verb_main"/></e>
    <e><p><l>codiciar</l><r>p'itu</r></p><par n="Verb_main"/></e>
<e><p><l>codificar</l><r>unspecified</r></p><par n="Verb_main"/></e>
<e><p><l>codirigir</l><r>unspecified</r></p><par n="Verb_main"/></e>
<e><p><l>coercer</l><r>unspecified</r></p><par n="Verb_main"/></e>
<e><p><l>coexistir</l><r>kawsa<s n="preform"/>#kuska</r></p><par n="Verb_main"/></e>
<e><p><l>coexistir</l><r>kawsa<s n="preform"/>#hukman</r></p><par n="Verb_main"/></e>
<e><p><l>coger</l><r>hap'i</r></p><par n="Verb_main"/></e>
<e><p><l>cogitar</l><r>unspecified</r></p><par n="Verb_main"/></e>
<e><p><l>cogobernar</l><r>unspecified</r></p><par n="Verb_main"/></e>
<e><p><l>cohabitar</l><r>unspecified</r></p><par n="Verb_main"/></e>
<e><p><l>cohechar</l><r>unspecified</r></p><par n="Verb_main"/></e>
<e><p><l>cohesionar</l><r>unspecified</r></p><par n="Verb_main"/></e>
<e><p><l>cohibir</l><r>unspecified</r></p><par n="Verb_main"/></e>
<e><p><l>cohobar</l><r>unspecified</r></p><par n="Verb_main"/></e>
<e><p><l>cohonestar</l><r>unspecified</r></p><par n="Verb_main"/></e>
<e><p><l>coincidir</l><r>tinku<s n="add_mi"/>+Rzpr+Rflx</r></p><par n="Verb_main"/></e>
<e><p><l>cojear</l><r>hank'a</r></p><par n="Verb_main"/></e>
<e><p><l>colaborar</l><r>rura<s n="add_mi"/>+Ass</r></p><par n="Verb_main"/></e>
    <e><p><l>colaborar</l><r>yanapa</r></p><par n="Verb_main"/></e>
<e><p><l>colacionar</l><r>unspecified</r></p><par n="Verb_main"/></e>
<e><p><l>colapsar</l><r>urma<s n="add_mi"/>+Aff</r></p><par n="Verb_main"/></e>
<e><p><l>colapsar</l><r>thuñi<s n="add_mi"/>+Aff</r></p><par n="Verb_main"/></e>
<e><p><l>colapsar</l><r>muyu<s n="preform"/>#sunqu</r></p><par n="Verb_main"/></e>
<e><p><l>colar</l><r>suysu</r></p><par n="Verb_main"/></e>
<e><p><l>colchar</l><r>unspecified</r></p><par n="Verb_main"/></e>
<e><p><l>colear</l><r>unspecified</r></p><par n="Verb_main"/></e>
<e><p><l>coleccionar</l><r>huñu</r></p><par n="Verb_main"/></e>
    <e><p><l>colectar</l><r>huñu</r></p><par n="Verb_main"/></e>
    <e><p><l>colectar</l><r>tanta</r></p><par n="Verb_main"/></e>
<e><p><l>colectivizar</l><r>unspecified</r></p><par n="Verb_main"/></e>
<e><p><l>colegiar</l><r>unspecified</r></p><par n="Verb_main"/></e>
<e><p><l>colegir</l><r>unspecified</r></p><par n="Verb_main"/></e>
    <e><p><l>colgar</l><r>arawa</r></p><par n="Verb_main"/></e>
<e><p><l>colgar</l><r>warku</r></p><par n="Verb_main"/></e>
<e><p><l>coligar</l><r>unspecified</r></p><par n="Verb_main"/></e>
<e><p><l>colimar</l><r>unspecified</r></p><par n="Verb_main"/></e>
<e><p><l>colindar</l><r>unspecified</r></p><par n="Verb_main"/></e>
<e><p><l>colisionar</l><r>ñiqa</r></p><par n="Verb_main"/></e> 
<e><p><l>colisionar</l><r>taka<s n="add_mi"/>+Rzpr+Rflx<s n="transitivity"/>rzpr</r></p><par n="Verb_main"/></e>
<e><p><l>colmar</l><r>hunt'a<s n="add_mi"/>+Caus<s n="transitivity"/>trans</r></p><par n="Verb_main"/></e>
<e><p><l>colmar</l><r>llimp'a<s n="add_mi"/>+Caus<s n="transitivity"/>trans</r></p><par n="Verb_main"/></e>
<!-- intrans. -se -->
<e><p><l>colmar</l><r>hunt'a<s n="transitivity"/>rflx</r></p><par n="Verb_main"/></e>
<e><p><l>colmar</l><r>llimp'a<s n="transitivity"/>rflx</r></p><par n="Verb_main"/></e>
<e><p><l>colocar</l><r>chura</r></p><par n="Verb_main"/></e>
<e><p><l>colonizar</l><r>mitma</r></p><par n="Verb_main"/></e>
<e><p><l>colorar</l><r>llimp'i</r></p><par n="Verb_main"/></e>
<e><p><l>colorear</l><r>llimp'i</r></p><par n="Verb_main"/></e>
<e><p><l>colorir</l><r>unspecified</r></p><par n="Verb_main"/></e>
<e><p><l>coludir</l><r>unspecified</r></p><par n="Verb_main"/></e>
<e><p><l>columbrar</l><r>unspecified</r></p><par n="Verb_main"/></e>
<e><p><l>columpiar</l><r>unspecified</r></p><par n="Verb_main"/></e>
<e><p><l>comadrear</l><r>unspecified</r></p><par n="Verb_main"/></e>
<e><p><l>comandar</l><r>unspecified</r></p><par n="Verb_main"/></e>
<e><p><l>comanditar</l><r>unspecified</r></p><par n="Verb_main"/></e>
<e><p><l>comarcar</l><r>unspecified</r></p><par n="Verb_main"/></e>
<e><p><l>combar</l><r>unspecified</r></p><par n="Verb_main"/></e>
<e><p><l>combatir</l><r>unspecified</r></p><par n="Verb_main"/></e>
<e><p><l>combatir</l><r>maqa<s n="add_mi"/>+Rzpr+Rflx</r></p><par n="Verb_main"/></e>
    <e><p><l>combinar</l><r>chhaqru</r></p><par n="Verb_main"/></e>
    <e><p><l>combinar</l><r>taqru</r></p><par n="Verb_main"/></e>
<e><p><l>combinar</l><r>tinku<s n="add_mi"/>+Caus</r></p><par n="Verb_main"/></e>
<e><p><l>comediar</l><r>unspecified</r></p><par n="Verb_main"/></e>
<e><p><l>comedir</l><r>unspecified</r></p><par n="Verb_main"/></e>
    <e><p><l>comentar</l><r>rima<s n="add_mi"/>+Intrup</r></p><par n="Verb_main"/></e>
<e><p><l>comenzar</l><r>qalla<s n="add_mi"/>+Inch</r></p><par n="Verb_main"/></e>
<e><p><l>comercializar</l><r>qhatu</r></p><par n="Verb_main"/></e>
<e><p><l>comerciar</l><r>qhatu</r></p><par n="Verb_main"/></e>
<e><p><l>comer_coca</l><r>akulli</r></p><par n="Verb_main"/></e>
<e><p><l>comer_harina</l><r>hak'u</r></p><par n="Verb_main"/></e>
<e><p><l>comer</l><r>mikhu</r></p><par n="Verb_main"/></e>
<e><p><l>cometer_errores</l><r>panta</r></p><par n="Verb_main"/></e>
<e><p><l>cometer_faltas</l><r>panta</r></p><par n="Verb_main"/></e>
<e><p><l>cometer</l><r>huchalli<s n="add_mi"/>+Rflx</r></p><par n="Verb_main"/></e>
<e><p><l>cometer</l><r>huchacha<s n="add_mi"/>+Rflx</r></p><par n="Verb_main"/></e>
<e><p><l>cometer</l><r>rura</r></p><par n="Verb_main"/></e>
<e><p><l>cometer_una_falta</l><r>panta</r></p><par n="Verb_main"/></e>
<e><p><l>cometer_un_error</l><r>panta</r></p><par n="Verb_main"/></e>
<e><p><l>cominear</l><r>unspecified</r></p><par n="Verb_main"/></e>
<e><p><l>comisar</l><r>unspecified</r></p><par n="Verb_main"/></e>
<e><p><l>comiscar</l><r>unspecified</r></p><par n="Verb_main"/></e>
<e><p><l>comisionar</l><r>kacha</r></p><par n="Verb_main"/></e>
<e><p><l>comisionar</l><r>unspecified</r></p><par n="Verb_main"/></e>
<e><p><l>comisquear</l><r>unspecified</r></p><par n="Verb_main"/></e>
<e><p><l>compactar</l><r>unspecified</r></p><par n="Verb_main"/></e>
<e><p><l>compadecer</l><r>khuya<s n="add_mi"/>+MRep</r></p><par n="Verb_main"/></e>
<e><p><l>compadrar</l><r>unspecified</r></p><par n="Verb_main"/></e>
    <e><p><l>compadrear</l><r>laqla</r></p><par n="Verb_main"/></e>
<e><p><l>compadrear</l><r>unspecified</r></p><par n="Verb_main"/></e>
<e><p><l>compaginar</l><r>sinri</r></p><par n="Verb_main"/></e>
<e><p><l>compaginar</l><r>qayllancha</r></p><par n="Verb_main"/></e>
    <e><p><l>comparar</l><r>kuskacha</r></p><par n="Verb_main"/></e>
    <e><p><l>comparar</l><r>tinku<s n="add_mi"/>+Caus</r></p><par n="Verb_main"/></e>
    <e><p><l>comparecer</l><r>qaylla<s n="add_mi"/>+Aff</r></p><par n="Verb_main"/></e>
<e><p><l>comparecer</l><r>rikhu<s n="add_mi"/>+Inch</r></p><par n="Verb_main"/></e>
<e><p><l>compartimentar</l><r>unspecified</r></p><par n="Verb_main"/></e>
<e><p><l>compartir</l><r>qu<s n="add_mi"/>+Rzpr+Obl</r></p><par n="Verb_main"/></e>
<e><p><l>compartir</l><r>hawa<s n="add_mi"/>+Inch+Rzpr+Obl</r></p><par n="Verb_main"/></e>
<e><p><l>compasar</l><r>unspecified</r></p><par n="Verb_main"/></e>
<e><p><l>compatibilizar</l><r>kuskancha</r></p><par n="Verb_main"/></e>
<e><p><l>compatibilizar</l><r>kikincha</r></p><par n="Verb_main"/></e>
<e><p><l>compeler</l><r>unspecified</r></p><par n="Verb_main"/></e>
<e><p><l>compendiar</l><r>unspecified</r></p><par n="Verb_main"/></e>
<e><p><l>compendizar</l><r>unspecified</r></p><par n="Verb_main"/></e>
<e><p><l>compenetrar</l><r>unspecified</r></p><par n="Verb_main"/></e>
<e><p><l>compensar</l><r>qu<s n="add_mi"/>+Iprs</r></p><par n="Verb_main"/></e>
<e><p><l>competer</l><r>unspecified</r></p><par n="Verb_main"/></e>
    <e><p><l>competir</l><r>ati<s n="add_mi"/>+Rep+Rzpr+Rflx</r></p><par n="Verb_main"/></e>
<e><p><l>competir</l><r>llalli<s n="add_mi"/>+Rzpr+Rflx</r></p><par n="Verb_main"/></e>
<e><p><l>compilar</l><r>huñu</r></p><par n="Verb_main"/></e>
<e><p><l>compilar</l><r>suntu</r></p><par n="Verb_main"/></e>
<e><p><l>compilar</l><r>unspecified</r></p><par n="Verb_main"/></e>
<e><p><l>complacer</l><r>kusi<s n="add_mi"/>+Caus</r></p><par n="Verb_main"/></e>
<e><p><l>complacer</l><r>q'uchu<s n="add_mi"/>+Caus</r></p><par n="Verb_main"/></e>
<e><p><l>complementar</l><r>hunt'a<s n="add_mi"/>+Rep</r></p><par n="Verb_main"/></e>
    <e><p><l>completar</l><r>hunt'a</r></p><par n="Verb_main"/></e>
    <e><p><l>completar</l><r>llimp'a</r></p><par n="Verb_main"/></e>
    <e><p><l>completar</l><r>pallwa</r></p><par n="Verb_main"/></e>
<e><p><l>completar</l><r>tuku</r></p><par n="Verb_main"/></e>
<e><p><l>complicar</l><r>sasacha</r></p><par n="Verb_main"/></e>
<e><p><l>complotar</l><r>unspecified</r></p><par n="Verb_main"/></e>
<e><p><l>componer</l><r>allicha</r></p><par n="Verb_main"/></e>
    <e><p><l>componer</l><r>tupa<s n="add_mi"/>+Caus</r></p><par n="Verb_main"/></e>
<e><p><l>comportar</l><r>unspecified</r></p><par n="Verb_main"/></e>
<e><p><l>comportar</l><r>ka</r></p><par n="Verb_main"/></e>
<e><p><l>comprar</l><r>ranti</r></p><par n="Verb_main"/></e>
<e><p><l>comprender</l><r>unspecified</r></p><par n="Verb_main"/></e>
<e><p><l>comprender</l><r>umancha</r></p><par n="Verb_main"/></e>
<e><p><l>comprender</l><r>yacha</r></p><par n="Verb_main"/></e>
<e><p><l>comprender</l><r>yuya<s n="add_mi"/>+Rflx</r></p><par n="Verb_main"/></e>
<e><p><l>comprender</l><r>hamut'a</r></p><par n="Verb_main"/></e>
  <e><p><l>comprimir</l><r>ñit'i</r></p><par n="Verb_main"/></e>
    <e><p><l>comprimir</l><r>mat'i</r></p><par n="Verb_main"/></e>
<e><p><l>comprobar</l><r>sut'incha</r></p><par n="Verb_main"/></e>
<e><p><l>comprobar</l><r>chiqancha</r></p><par n="Verb_main"/></e>
<e><p><l>comprometer_con_indiscreción</l><r>haña</r></p><par n="Verb_main"/></e>
<e><p><l>comprometer</l><r>huñi<s n="add_mi"/>+Caus</r></p><par n="Verb_main"/></e>
<e><p><l>comprometer</l><r>haña</r></p><par n="Verb_main"/></e>
<e><p><l>compulsar</l><r>unspecified</r></p><par n="Verb_main"/></e>
<e><p><l>compungir</l><r>unspecified</r></p><par n="Verb_main"/></e>
<e><p><l>compungir</l><r>llaki<s n="add_mi"/>+Iprs+Rflx<s n="transitivity"/>rflx</r></p><par n="Verb_main"/></e>
<e><p><l>compungir</l><r>huchalli<s n="add_mi"/>+Rflx<s n="transitivity"/>rflx</r></p><par n="Verb_main"/></e>
<e><p><l>computar</l><r>unspecified</r></p><par n="Verb_main"/></e>
<e><p><l>comulgar</l><r>unspecified</r></p><par n="Verb_main"/></e>
<e><p><l>comulgar</l><r>chaski<s n="preform"/>#taytacha</r></p><par n="Verb_main"/></e>
<e><p><l>comunicar</l><r>willa</r></p><par n="Verb_main"/></e>
 <!-- rezipr. -se -->
    <e><p><l>comunicar</l><r>rima<s n="add_mi"/>+Rzpr+Rflx<s n="transitivity"/>rzpr</r></p><par n="Verb_main"/></e>
<e><p><l>concadenar</l><r>unspecified</r></p><par n="Verb_main"/></e>
<e><p><l>concatenar</l><r>unspecified</r></p><par n="Verb_main"/></e>
    <e><p><l>concebir</l><r>umalli</r></p><par n="Verb_main"/></e>
    <e><p><l>concebir</l><r>paqa<s n="add_mi"/>+Inch+Caus</r></p><par n="Verb_main"/></e>
<e><p><l>concebir</l><r>wiksaya<s n="add_mi"/>+Rflx</r></p><par n="Verb_main"/></e>
<e><p><l>concebir_una_idea</l><r>yuya<s n="add_mi"/>+Aff</r></p><par n="Verb_main"/></e>
    <e><p><l>conceder</l><r>qu</r></p><par n="Verb_main"/></e>
    <e><p><l>conceder</l><r>huñi</r></p><par n="Verb_main"/></e>
    <e><p><l>conceder</l><r>uya<s n="add_mi"/>+Rflx</r></p><par n="Verb_main"/></e>
<e><p><l>concelebrar</l><r>unspecified</r></p><par n="Verb_main"/></e>
    <e><p><l>concentrar</l><r>huñu</r></p><par n="Verb_main"/></e>
    <e><p><l>concentrar</l><r>tanta</r></p><par n="Verb_main"/></e>
    <e><p><l>concentrar</l><r>yuya<s n="preform"/>#sunqu#hunt'a</r></p><par n="Verb_main"/></e>
<e><p><l>conceptualizar</l><r>unspecified</r></p><par n="Verb_main"/></e>
<e><p><l>conceptuar</l><r>yuya<s n="add_mi"/>+Rem</r></p><par n="Verb_main"/></e>
<e><p><l>concernir</l><r>unspecified</r></p><par n="Verb_main"/></e>
<e><p><l>concernir</l><r>qu<s n="add_mi"/>+Rflx</r></p><par n="Verb_main"/></e>
<e><p><l>concertar</l><r>huñicha</r></p><par n="Verb_main"/></e>
<e><p><l>conchabar</l><r>unspecified</r></p><par n="Verb_main"/></e>
<e><p><l>concienciar</l><r>riqsi<s n="add_mi"/>+Caus</r></p><par n="Verb_main"/></e>
<e><p><l>concienciar</l><r>yacha<s n="add_mi"/>+Caus</r></p><par n="Verb_main"/></e>
<e><p><l>concienciar</l><r>unspecified</r></p><par n="Verb_main"/></e>
<e><p><l>conciliar</l><r>alli<s n="add_mi"/>+Iprs+Rzpr+Rflx</r></p><par n="Verb_main"/></e>
<e><p><l>concitar</l><r>unspecified</r></p><par n="Verb_main"/></e>
    <e><p><l>concluir</l><r>pallwa</r></p><par n="Verb_main"/></e>
<e><p><l>concluir</l><r>tuku</r></p><par n="Verb_main"/></e>
<e><p><l>concluir</l><r>unspecified</r></p><par n="Verb_main"/></e>
<e><p><l>concomer</l><r>unspecified</r></p><par n="Verb_main"/></e>
<e><p><l>concomitar</l><r>unspecified</r></p><par n="Verb_main"/></e>
    <e><p><l>conconmiserar</l><r>khuya<s n="add_mi"/>+Rep</r></p><par n="Verb_main"/></e>
<e><p><l>concordar</l><r>tinku<s n="add_mi"/>+Caus</r></p><par n="Verb_main"/></e>
<e><p><l>concretar</l><r>unspecified</r></p><par n="Verb_main"/></e>
<e><p><l>conculcar</l><r>saruncha</r></p><par n="Verb_main"/></e>
<e><p><l>concurrir</l><r>huñu<s n="add_mi"/>+Rzpr+Rflx</r></p><par n="Verb_main"/></e>
    <e><p><l>concurrir</l><r>ri</r></p><par n="Verb_main"/></e>
<e><p><l>concursar</l><r>unspecified</r></p><par n="Verb_main"/></e>
<e><p><l>condecir</l><r>unspecified</r></p><par n="Verb_main"/></e>
<e><p><l>condecorar</l><r>unspecified</r></p><par n="Verb_main"/></e>
    <e><p><l>condenar</l><r>hayrata</r></p><par n="Verb_main"/></e>
    <e><p><l>condenar</l><r>ñañi</r></p><par n="Verb_main"/></e>
<e><p><l>condensar</l><r>pipuya<s n="add_mi"/>+Caus<s n="transitivity"/>trans</r></p><par n="Verb_main"/></e>
<!-- intrans. -se -->
    <e><p><l>condensar</l><r>sankhuya<s n="transitivity"/>rflx</r></p><par n="Verb_main"/></e>
    <e><p><l>condensar</l><r>thakaya<s n="transitivity"/>rflx</r></p><par n="Verb_main"/></e>
    <e><p><l>condescender</l><r>uyni</r></p><par n="Verb_main"/></e>
<e><p><l>condicionar</l><r>unspecified</r></p><par n="Verb_main"/></e>
<e><p><l>condimentar</l><r>unspecified</r></p><par n="Verb_main"/></e>
<e><p><l>condoler</l><r>llaki<s n="add_mi"/>+MRep</r></p><par n="Verb_main"/></e>
<e><p><l>condonar</l><r>unspecified</r></p><par n="Verb_main"/></e>
<e><p><l>conducir</l><r>apa</r></p><par n="Verb_main"/></e>
<e><p><l>conducir</l><r>pusa</r></p><par n="Verb_main"/></e>
<e><p><l>coñear</l><r>unspecified</r></p><par n="Verb_main"/></e>
    <e><p><l>conectar</l><r>hap'i<s n="add_mi"/>+Rzpr+Caus</r></p><par n="Verb_main"/></e>
<e><p><l>conectar</l><r>t'inki</r></p><par n="Verb_main"/></e>
<e><p><l>conexionar</l><r>unspecified</r></p><par n="Verb_main"/></e>
<e><p><l>confabular</l><r>unspecified</r></p><par n="Verb_main"/></e>
<e><p><l>confeccionar</l><r>rura</r></p><par n="Verb_main"/></e>
<e><p><l>confederar</l><r>unspecified</r></p><par n="Verb_main"/></e>
<e><p><l>conferenciar</l><r>unspecified</r></p><par n="Verb_main"/></e>
<e><p><l>conferir</l><r>qu</r></p><par n="Verb_main"/></e>
    <e><p><l>confesar</l><r>rima<s n="add_mi"/>+Inch</r></p><par n="Verb_main"/></e>
<e><p><l>confesar</l><r>willa<s n="add_mi"/>+Rflx</r></p><par n="Verb_main"/></e>
<e><p><l>confiar</l><r>chura<s n="preform"/>#sunqu</r></p><par n="Verb_main"/></e>
<e><p><l>confiar</l><r>iñi</r></p><par n="Verb_main"/></e>
<e><p><l>configurar</l><r>unspecified</r></p><par n="Verb_main"/></e>
<!-- configurar -> formar: tukuchiy -->
<e><p><l>configurar</l><r>tuku<s n="add_mi"/>+Caus</r></p><par n="Verb_main"/></e>
<e><p><l>confinar</l><r>tinku</r></p><par n="Verb_main"/></e>
<e><p><l>confinar</l><r>tupa</r></p><par n="Verb_main"/></e>
<e><p><l>confirmar</l><r>sut'incha</r></p><par n="Verb_main"/></e>
<e><p><l>confirmar</l><r>chiqancha</r></p><par n="Verb_main"/></e>
<e><p><l>confiscar</l><r>qichu</r></p><par n="Verb_main"/></e>
<e><p><l>confitar</l><r>unspecified</r></p><par n="Verb_main"/></e>
<e><p><l>conflagrar</l><r>unspecified</r></p><par n="Verb_main"/></e>
<!-- confluir caminos,ríos, hombres -> tinkuy -->
<e><p><l>confluir</l><r>tinku</r></p><par n="Verb_main"/></e>
<!-- conformar -> configurar/formar : tukuchiy -->
<e><p><l>conformar</l><r>tuku<s n="add_mi"/>+Caus</r></p><par n="Verb_main"/></e>  
  <!-- conformar -> convenir con alguien : huk yuyaylla kawsay -->
<e><p><l>conformar</l><r>kawsa<s n="preform"/>#huk#yuyaylla</r></p><par n="Verb_main"/></e>
<e><p><l>conformar</l><r>unspecified</r></p><par n="Verb_main"/></e>
<e><p><l>confortar</l><r>unspecified</r></p><par n="Verb_main"/></e>
<e><p><l>confraternar</l><r>unspecified</r></p><par n="Verb_main"/></e>
<e><p><l>confraternizar</l><r>unspecified</r></p><par n="Verb_main"/></e>
<e><p><l>confrontar</l><r>tinku</r></p><par n="Verb_main"/></e>
    <e><p><l>confundir</l><r>mich'u</r></p><par n="Verb_main"/></e>
    <e><p><l>confundir</l><r>panta<s n="add_mi"/>+Caus<s n="transitivity"/>trans</r></p><par n="Verb_main"/></e>
    <e><p><l>confundir</l><r>taqru</r></p><par n="Verb_main"/></e>
 <!-- intrans. -se -->
    <e><p><l>confundir</l><r>muspha<s n="transitivity"/>rflx</r></p><par n="Verb_main"/></e>
<e><p><l>confutar</l><r>unspecified</r></p><par n="Verb_main"/></e>
 <e><p><l>congelar</l><r>khutu<s n="add_mi"/>+Caus<s n="transitivity"/>trans</r></p><par n="Verb_main"/></e>
  <!-- intrans. -se -->
  <e><p><l>congelar</l><r>khutu<s n="transitivity"/>rflx</r></p><par n="Verb_main"/></e>
  <e><p><l>congelar</l><r>qasa<s n="transitivity"/>rflx</r></p><par n="Verb_main"/></e>
<e><p><l>congeniar</l><r>k'aska<s n="add_mi"/>+Rzpr+Rflx</r></p><par n="Verb_main"/></e>
    <e><p><l>congeniar</l><r>yacha<s n="add_mi"/>+Rzpr+Rflx</r></p><par n="Verb_main"/></e>
    <e><p><l>congestionar</l><r>p'utiya<s n="add_mi"/>+Caus<s n="transitivity"/>trans</r></p><par n="Verb_main"/></e>
    <!-- intrans. -se -->
    <e><p><l>congestionar</l><r>p'utiya<s n="transitivity"/>rflx</r></p><par n="Verb_main"/></e>
<e><p><l>conglobar</l><r>unspecified</r></p><par n="Verb_main"/></e>
<e><p><l>conglomerar</l><r>unspecified</r></p><par n="Verb_main"/></e>
<e><p><l>conglutinar</l><r>unspecified</r></p><par n="Verb_main"/></e>
<e><p><l>congojar</l><r>unspecified</r></p><par n="Verb_main"/></e>
<e><p><l>congraciar</l><r>muna<s n="add_mi"/>+Caus+Rflx</r></p><par n="Verb_main"/></e>
<e><p><l>congratular</l><r>qillpucha</r></p><par n="Verb_main"/></e>
<e><p><l>congregar</l><r>huñu</r></p><par n="Verb_main"/></e>
    <e><p><l>congregar</l><r>tanta</r></p><par n="Verb_main"/></e>
    <!-- rezipr. -se --> 
    <e><p><l>congregar</l><r>huñu<s n="add_mi"/>+Rzpr+Rflx<s n="transitivity"/>rzpr</r></p><par n="Verb_main"/></e>
    <e><p><l>congregar</l><r>tanta<s n="add_mi"/>+Rzpr+Rflx<s n="transitivity"/>rzpr</r></p><par n="Verb_main"/></e> 
<e><p><l>conjeturar</l><r>hamurpaya</r></p><par n="Verb_main"/></e>
    <e><p><l>conjeturar</l><r>watu<s n="add_mi"/>+Iprs+Rflx</r></p><par n="Verb_main"/></e>
<e><p><l>conjugar</l><r>unspecified</r></p><par n="Verb_main"/></e>
    <e><p><l>conjuncionar</l><r>hukllacha</r></p><par n="Verb_main"/></e>
<e><p><l>conjuntar</l><r>unspecified</r></p><par n="Verb_main"/></e>
<e><p><l>conjuramentar</l><r>unspecified</r></p><par n="Verb_main"/></e>
<!--  conjurar: convivir en juramiento (?)-->
<!-- <e><p><l>conjurar</l><r>kawsa<s n="preform"/>#Taytachap#sutinpi#hukwan</r></p><par n="Verb_main"/></e> -->
<!-- conjurar: conspirar -->
<e><p><l>conjurar</l><r>llaki<s n="add_mi"/>+Caus<s n="preform"/>#huñunakuspa</r></p><par n="Verb_main"/></e>
<!-- conjurar: invocar espíritus -> (nunakunata) waqapayay-->
<e><p><l>conjurar</l><r>waqa<s n="add_mi"/>+MRep</r></p><par n="Verb_main"/></e>
<!-- conllevar : ayudar -->
<e><p><l>conllevar</l><r>yana<s n="add_mi"/>+Rep</r></p><par n="Verb_main"/></e>
<!--  conllevar: soportar-->
<e><p><l>conllevar</l><r>apa<s n="preform"/>#</r></p><par n="Verb_main"/></e>
<!--  conllevar : implicar ?-->
<e><p><l>conllevar</l><r>unspecified</r></p><par n="Verb_main"/></e>
<e><p><l>conmemorar</l><r>yuya<s n="add_mi"/>+Inch</r></p><par n="Verb_main"/></e>
<e><p><l>conmensurar</l><r>unspecified</r></p><par n="Verb_main"/></e>
<e><p><l>conminar</l><r>unspecified</r></p><par n="Verb_main"/></e>
<e><p><l>conmocionar</l><r>unspecified</r></p><par n="Verb_main"/></e>
<e><p><l>conmover</l><r>kuyu<s n="add_mi"/>+Caus</r></p><par n="Verb_main"/></e>
<e><p><l>conmutar</l><r>unspecified</r></p><par n="Verb_main"/></e>
<e><p><l>connaturalizar</l><r>unspecified</r></p><par n="Verb_main"/></e>
<e><p><l>connotar</l><r>unspecified</r></p><par n="Verb_main"/></e>
<e><p><l>conocer</l><r>riqsi</r></p><par n="Verb_main"/></e>
<e><p><l>conquistar</l><r>llalli<s n="add_mi"/>+Rep</r></p><par n="Verb_main"/></e>
<e><p><l>conquistar</l><r>tari<s n="add_mi"/>+Rep</r></p><par n="Verb_main"/></e>
<e><p><l>consagrar</l><r>willkacha</r></p><par n="Verb_main"/></e>
<e><p><l>consagrar</l><r>kawsa<s n="preform"/>#Taytachapaq</r></p><par n="Verb_main"/></e>
<e><p><l>conseguir</l><r>aypa</r></p><par n="Verb_main"/></e>
    <e><p><l>conseguir</l><r>hat'alli</r></p><par n="Verb_main"/></e>
<e><p><l>consensuar</l><r>yuya<s n="add_mi"/>+Rflx<s n="preform"/>#hukhina</r></p><par n="Verb_main"/></e>
<e><p><l>consentir</l><r>awni</r></p><par n="Verb_main"/></e>
    <e><p><l>consentir</l><r>huñi</r></p><par n="Verb_main"/></e>
    <e><p><l>consentir</l><r>uya<s n="add_mi"/>+Rflx</r></p><par n="Verb_main"/></e>
<e><p><l>conservar</l><r>waqaycha</r></p><par n="Verb_main"/></e>
    <e><p><l>considerar</l><r>hamurpa</r></p><par n="Verb_main"/></e>
<e><p><l>considerar</l><r>hamut'a</r></p><par n="Verb_main"/></e>
<e><p><l>considerar</l><r>unspecified</r></p><par n="Verb_main"/></e>
<e><p><l>consignar</l><r>unspecified</r></p><par n="Verb_main"/></e>
<!-- consistir en (radicar) -->
<e><p><l>consistir</l><r>tawna<s n="add_mi"/>+Rflx</r></p><par n="Verb_main"/></e>
<e><p><l>consistir</l><r>unspecified</r></p><par n="Verb_main"/></e>
<e><p><l>consolar</l><r>tiya<s n="add_mi"/>+Caus<s n="preform"/>#sunqu</r></p><par n="Verb_main"/></e>
    <e><p><l>consolidar</l><r>hukllacha<s n="add_mi"/>+Caus</r></p><par n="Verb_main"/></e>
    <e><p><l>consolidar</l><r>takya<s n="add_mi"/>+Caus</r></p><par n="Verb_main"/></e>
<e><p><l>conspirar</l><r>unspecified</r></p><par n="Verb_main"/></e>
<e><p><l>constar</l><r>ka<s n="preform"/>#chanin</r></p><par n="Verb_main"/></e>
<e><p><l>constar</l><r>ka<s n="preform"/>#sut'in</r></p><par n="Verb_main"/></e>
<e><p><l>constar</l><r>unspecified</r></p><par n="Verb_main"/></e>
    <e><p><l>constatar</l><r>mach'ikma</r></p><par n="Verb_main"/></e>
    <e><p><l>constatar</l><r>riku</r></p><par n="Verb_main"/></e>
<e><p><l>constelar</l><r>unspecified</r></p><par n="Verb_main"/></e>
<e><p><l>consternar</l><r>unspecified</r></p><par n="Verb_main"/></e>
<e><p><l>constipar</l><r>unspecified</r></p><par n="Verb_main"/></e>
<e><p><l>constitucionalizar</l><r>unspecified</r></p><par n="Verb_main"/></e>
<e><p><l>constituir</l><r>hata<s n="add_mi"/>+Inch+Caus</r></p><par n="Verb_main"/></e>
<e><p><l>constituir</l><r>saya<s n="add_mi"/>+Inch+Caus</r></p><par n="Verb_main"/></e>
<e><p><l>constituir</l><r>wasicha<s n="add_mi"/>+Rflx</r></p><par n="Verb_main"/></e>
<e><p><l>constituir</l><r>ka</r></p><par n="Verb_main"/></e>
<e><p><l>constreñir</l><r>unspecified</r></p><par n="Verb_main"/></e>
<e><p><l>construir</l><r>rura</r></p><par n="Verb_main"/></e>
<e><p><l>construir_pared</l><r>qincha</r></p><par n="Verb_main"/></e>
<e><p><l>consuegrar</l><r>unspecified</r></p><par n="Verb_main"/></e>
<e><p><l>consultar</l><r>tapu</r></p><par n="Verb_main"/></e>
<e><p><l>consumar</l><r>tuku</r></p><par n="Verb_main"/></e>
<e><p><l>consumar</l><r>p'uchuka</r></p><par n="Verb_main"/></e>
<e><p><l>consumir</l><r>unspecified<s n="transitivity"/>trans</r></p><par n="Verb_main"/></e>
<e><p><l>consumir</l><r>mikhu<s n="obj"/>[+Food]<s n="transitivity"/>trans</r></p><par n="Verb_main"/></e>
<e><p><l>consumir</l><r>upya<s n="obj"/>[+Liquid]<s n="transitivity"/>trans</r></p><par n="Verb_main"/></e>
<!-- intrans. -se --> 
    <e><p><l>consumir</l><r>hiwi<s n="transitivity"/>rflx</r></p><par n="Verb_main"/></e>
    <e><p><l>consumir</l><r>p'uchuka<s n="transitivity"/>rflx</r></p><par n="Verb_main"/></e>
    <e><p><l>consumir</l><r>tuku<s n="transitivity"/>rflx</r></p><par n="Verb_main"/></e>
<e><p><l>contabilizar</l><r>yupa</r></p><par n="Verb_main"/></e>
<e><p><l>contactar</l><r>tupa</r></p><par n="Verb_main"/></e>
<e><p><l>contactar</l><r>llami</r></p><par n="Verb_main"/></e>
<e><p><l>contagiar</l><r>rata<s n="add_mi"/>+Caus</r></p><par n="Verb_main"/></e>
    <e><p><l>contaminar</l><r>kharkacha</r></p><par n="Verb_main"/></e>
<e><p><l>contaminar</l><r>miyu</r></p><par n="Verb_main"/></e>
    <e><p><l>contaminar</l><r>qhillicha</r></p><par n="Verb_main"/></e>
<e><p><l>contar</l><r>willa</r></p><par n="Verb_main"/></e>
<e><p><l>contar</l><r>yupa</r></p><par n="Verb_main"/></e>
<!-- contar con..? -->
<e><p><l>contar</l><r>unspecified</r></p><par n="Verb_main"/></e>
<e><p><l>contemperar</l><r>unspecified</r></p><par n="Verb_main"/></e>
    <e><p><l>contemplar</l><r>qhawa<s n="add_mi"/>+Aff</r></p><par n="Verb_main"/></e>
<e><p><l>contemporizar</l><r>unspecified</r></p><par n="Verb_main"/></e>
<e><p><l>contender</l><r>unspecified</r></p><par n="Verb_main"/></e>
<e><p><l>contener</l><r>hayku<s n="transitivity"/>trans</r></p><par n="Verb_main"/></e>
<e><p><l>contener</l><r>hunt'a<s n="obj"/>[+Liquid]<s n="transitivity"/>trans</r></p><par n="Verb_main"/></e>
<e><p><l>contener</l><r>hark'a<s n="transitivity"/>trans</r></p><par n="Verb_main"/></e>
<e><p><l>contener</l><r>unspecified<s n="transitivity"/>rflx</r></p><par n="Verb_main"/></e>
<e><p><l>contentar</l><r>saksa<s n="add_mi"/>+Caus<s n="transitivity"/>trans</r></p><par n="Verb_main"/></e>
<e><p><l>contentar</l><r>kusi<s n="add_mi"/>+Caus<s n="transitivity"/>trans</r></p><par n="Verb_main"/></e>
<!-- contentarse con algo? -->
<e><p><l>contentar</l><r>unspecified<s n="transitivity"/>rflx</r></p><par n="Verb_main"/></e>
<e><p><l>contestar</l><r>kuti<s n="add_mi"/>+Caus</r></p><par n="Verb_main"/></e>
<e><p><l>contextualizar</l><r>unspecified</r></p><par n="Verb_main"/></e>
<e><p><l>contextuar</l><r>unspecified</r></p><par n="Verb_main"/></e>
<e><p><l>continuar</l><r>qati</r></p><par n="Verb_main"/></e>
<e><p><l>continuar</l><r>qalla<s n="add_mi"/>+Inch<s n="preform"/>#hukmanta</r></p><par n="Verb_main"/></e>
<e><p><l>continuar</l><r>tuku<s n="add_mi"/>+Rep</r></p><par n="Verb_main"/></e>
<e><p><l>contonear</l><r>unspecified</r></p><par n="Verb_main"/></e>
<e><p><l>contornar</l><r>unspecified</r></p><par n="Verb_main"/></e>
    <e><p><l>contornear</l><r>muyu<s n="add_mi"/>+Inch</r></p><par n="Verb_main"/></e>
<e><p><l>contorsionar</l><r>unspecified</r></p><par n="Verb_main"/></e>
<e><p><l>contraatacar</l><r>armacha<s n="add_mi"/>+Rflx</r></p><par n="Verb_main"/></e>
<e><p><l>contrabalancear</l><r>unspecified</r></p><par n="Verb_main"/></e>
<e><p><l>contrabandear</l><r>unspecified</r></p><par n="Verb_main"/></e>
<e><p><l>contrabatir</l><r>unspecified</r></p><par n="Verb_main"/></e>
<e><p><l>contrachapar</l><r>unspecified</r></p><par n="Verb_main"/></e>
<e><p><l>contrachapear</l><r>unspecified</r></p><par n="Verb_main"/></e>
    <e><p><l>contradecir</l><r>ayñi</r></p><par n="Verb_main"/></e>
<e><p><l>contradecir</l><r>manancha</r></p><par n="Verb_main"/></e>
<e><p><l>contraendosar</l><r>unspecified</r></p><par n="Verb_main"/></e>
<e><p><l>contraer</l><r>q'inticha<s n="transitivity"/>trans</r></p><par n="Verb_main"/></e>
    <!-- intrans. -se -->
    <e><p><l>contraer</l><r>q'inti<s n="add_mi"/>+Rflx<s n="transitivity"/>rflx</r></p><par n="Verb_main"/></e>
<e><p><l>contrafallar</l><r>unspecified</r></p><par n="Verb_main"/></e>
<e><p><l>contrafirmar</l><r>unspecified</r></p><par n="Verb_main"/></e>
<e><p><l>contraguiñar</l><r>unspecified</r></p><par n="Verb_main"/></e>
<e><p><l>contrahacer</l><r>unspecified</r></p><par n="Verb_main"/></e>
<e><p><l>contraindicar</l><r>unspecified</r></p><par n="Verb_main"/></e>
<e><p><l>contramallar</l><r>unspecified</r></p><par n="Verb_main"/></e>
<e><p><l>contramandar</l><r>unspecified</r></p><par n="Verb_main"/></e>
<e><p><l>contramarcar</l><r>unspecified</r></p><par n="Verb_main"/></e>
<e><p><l>contramarchar</l><r>unspecified</r></p><par n="Verb_main"/></e>
<e><p><l>contraminar</l><r>unspecified</r></p><par n="Verb_main"/></e>
<e><p><l>contraordenar</l><r>unspecified</r></p><par n="Verb_main"/></e>
<e><p><l>contrapasar</l><r>unspecified</r></p><par n="Verb_main"/></e>
<e><p><l>contrapear</l><r>unspecified</r></p><par n="Verb_main"/></e>
<e><p><l>contrapesar</l><r>unspecified</r></p><par n="Verb_main"/></e>
<!--  contraponer: contrastar -->
<e><p><l>contraponer</l><r>kuskancha</r></p><par n="Verb_main"/></e>
<e><p><l>contraponer</l><r>unspecified</r></p><par n="Verb_main"/></e>
<e><p><l>contrapuntar</l><r>unspecified</r></p><par n="Verb_main"/></e>
<e><p><l>contrapuntear</l><r>unspecified</r></p><par n="Verb_main"/></e>
<e><p><l>contrapunzar</l><r>unspecified</r></p><par n="Verb_main"/></e>
<e><p><l>contrariar</l><r>unspecified</r></p><par n="Verb_main"/></e>
<e><p><l>contrarrestar</l><r>hark'a</r></p><par n="Verb_main"/></e>
<e><p><l>contrarrestar</l><r>pisiya<s n="add_mi"/>+Caus</r></p><par n="Verb_main"/></e>
<e><p><l>contrasellar</l><r>unspecified</r></p><par n="Verb_main"/></e>
<e><p><l>contrastar</l><r>tinku<s n="add_mi"/>+Caus</r></p><par n="Verb_main"/></e>
<e><p><l>contratar</l><r>unspecified</r></p><par n="Verb_main"/></e>
<e><p><l>contratar</l><r>mink'a</r></p><par n="Verb_main"/></e>
<e><p><l>contravalar</l><r>unspecified</r></p><par n="Verb_main"/></e>
<e><p><l>contravenir</l><r>unspecified</r></p><par n="Verb_main"/></e>
<e><p><l>contribuir</l><r>unspecified</r></p><par n="Verb_main"/></e>
<e><p><l>contristar</l><r>unspecified</r></p><par n="Verb_main"/></e>
<e><p><l>controlar</l><r>unspecified</r></p><par n="Verb_main"/></e>
<e><p><l>controvertir</l><r>unspecified</r></p><par n="Verb_main"/></e>
<e><p><l>contundir</l><r>unspecified</r></p><par n="Verb_main"/></e>
<e><p><l>conturbar</l><r>unspecified</r></p><par n="Verb_main"/></e>
<e><p><l>convalecer</l><r>allinya</r></p><par n="Verb_main"/></e>
<e><p><l>convalidar</l><r>unspecified</r></p><par n="Verb_main"/></e>
<e><p><l>convencer</l><r>uyni<s n="add_mi"/>+Caus<s n="transitivity"/>trans</r></p><par n="Verb_main"/></e>
    <!-- intrans. -se -->
    <e><p><l>convencer</l><r>mach'ikmaku<s n="transitivity"/>rflx</r></p><par n="Verb_main"/></e>
<e><p><l>convenir</l><r>kama<s n="add_mi"/>+Caus+Rzpr+Rflx</r></p><par n="Verb_main"/></e>
    <e><p><l>convenir</l><r>uyni</r></p><par n="Verb_main"/></e>
    <e><p><l>convenir</l><r>rima<s n="add_mi"/>+Rzpr+Rflx</r></p><par n="Verb_main"/></e>
<e><p><l>converger</l><r>unspecified</r></p><par n="Verb_main"/></e>
<e><p><l>convergir</l><r>unspecified</r></p><par n="Verb_main"/></e>
<e><p><l>conversar</l><r>rima</r></p><par n="Verb_main"/></e>
    <e><p><l>convertir</l><r>tuku<s n="add_mi"/>+Caus<s n="transitivity"/>trans</r></p><par n="Verb_main"/></e>
    <!-- intrans. -se convertirse a -> -man tukuy -->
    <e><p><l>convertir</l><r>tuku<s n="transitivity"/>rflx</r></p><par n="Verb_main"/></e>   
<e><p><l>convidar</l><r>unspecified</r></p><par n="Verb_main"/></e>
<e><p><l>convivir</l><r>unspecified</r></p><par n="Verb_main"/></e>
<e><p><l>convocar</l><r>unspecified</r></p><par n="Verb_main"/></e>
<e><p><l>convoyar</l><r>unspecified</r></p><par n="Verb_main"/></e>
<e><p><l>convulsionar</l><r>unspecified</r></p><par n="Verb_main"/></e>
<e><p><l>convulsionar</l><r>chhapchi<s n="add_mi"/>+Rflx</r></p><par n="Verb_main"/></e>
<e><p><l>cooperar</l><r>rura<s n="add_mi"/>+Ass</r></p><par n="Verb_main"/></e>
<e><p><l>cooptar</l><r>unspecified</r></p><par n="Verb_main"/></e>
<e><p><l>coordinar</l><r>unspecified</r></p><par n="Verb_main"/></e>
<e><p><l>copar</l><r>unspecified</r></p><par n="Verb_main"/></e>
<e><p><l>copear</l><r>unspecified</r></p><par n="Verb_main"/></e>
<e><p><l>copelar</l><r>unspecified</r></p><par n="Verb_main"/></e>
<e><p><l>copiar</l><r>unspecified</r></p><par n="Verb_main"/></e>
<e><p><l>copinar</l><r>unspecified</r></p><par n="Verb_main"/></e>
<e><p><l>coplear</l><r>unspecified</r></p><par n="Verb_main"/></e>
    <e><p><l>copular</l><r>yuma</r></p><par n="Verb_main"/></e>
    <e><p><l>coquetear</l><r>muna<s n="add_mi"/>+MRep+Rflx</r></p><par n="Verb_main"/></e>
    <e><p><l>coquetear</l><r>llank'ista</r></p><par n="Verb_main"/></e>
   <e><p><l>coquetear</l><r>thinti<s n="add_mi"/>+MRep</r></p><par n="Verb_main"/></e>
<e><p><l>coquizar</l><r>unspecified</r></p><par n="Verb_main"/></e>
<e><p><l>corchar</l><r>unspecified</r></p><par n="Verb_main"/></e>
<e><p><l>corcovear</l><r>unspecified</r></p><par n="Verb_main"/></e>
<e><p><l>corcusir</l><r>unspecified</r></p><par n="Verb_main"/></e>
<e><p><l>corear</l><r>unspecified</r></p><par n="Verb_main"/></e>
<e><p><l>corlar</l><r>unspecified</r></p><par n="Verb_main"/></e>
<e><p><l>corlear</l><r>unspecified</r></p><par n="Verb_main"/></e>
<e><p><l>cornear</l><r>waqra</r></p><par n="Verb_main"/></e>
<e><p><l>coronar</l><r>unspecified</r></p><par n="Verb_main"/></e>
<e><p><l>corporificar</l><r>unspecified</r></p><par n="Verb_main"/></e>
<e><p><l>correar</l><r>unspecified</r></p><par n="Verb_main"/></e>
<e><p><l>corregir</l><r>wana<s n="add_mi"/>+Caus<s n="transitivity"/>trans</r></p><par n="Verb_main"/></e>
<e><p><l>corregir</l><r>chiqaqcha<s n="transitivity"/>trans</r></p><par n="Verb_main"/></e>
    <!-- intrans. -se -->
    <e><p><l>corregir</l><r>wana<s n="transitivity"/>rflx</r></p><par n="Verb_main"/></e>
<e><p><l>correlacionar</l><r>unspecified</r></p><par n="Verb_main"/></e>
<e><p><l>correr_el_viento</l><r>wayra</r></p><par n="Verb_main"/></e>
<e><p><l>correr</l><r>phawa</r></p><par n="Verb_main"/></e>
<e><p><l>corresponder</l><r>unspecified</r></p><par n="Verb_main"/></e>
<e><p><l>corretear</l><r>unspecified</r></p><par n="Verb_main"/></e>
<e><p><l>corroborar</l><r>unspecified</r></p><par n="Verb_main"/></e>
<e><p><l>corroer</l><r>kuchku</r></p><par n="Verb_main"/></e>
<e><p><l>corromper</l><r>waklli<s n="add_mi"/>+Caus</r></p><par n="Verb_main"/></e>
<!-- intrans. -se ismu - podrir, wakllichikuy - corromperse moralmente -->
<e><p><l>corromper</l><r>ismu<s n="transitivity"/>rflx</r></p><par n="Verb_main"/></e>
<e><p><l>corrugar</l><r>unspecified</r></p><par n="Verb_main"/></e>
<e><p><l>cortar_el_cabello</l><r>rutu</r></p><par n="Verb_main"/></e>
<e><p><l>cortar</l><r>kuchu</r></p><par n="Verb_main"/></e>
    <e><p><l>cortar</l><r>mut'u</r></p><par n="Verb_main"/></e>
    <e><p><l>cortar</l><r>rutu</r></p><par n="Verb_main"/></e>
<e><p><l>cortar_o_recoger_leña</l><r>llant'a</r></p><par n="Verb_main"/></e>
<e><p><l>cortar_o_sacar_tepes</l><r>ch'ampa</r></p><par n="Verb_main"/></e>
<e><p><l>cortar_paja</l><r>ichhu</r></p><par n="Verb_main"/></e>
    <e><p><l>cortejar</l><r>muyu<s n="add_mi"/>+MRep</r></p><par n="Verb_main"/></e>
<e><p><l>cortejar</l><r>unspecified</r></p><par n="Verb_main"/></e>
<e><p><l>cortocircuitar</l><r>unspecified</r></p><par n="Verb_main"/></e>
<e><p><l>coruscar</l><r>unspecified</r></p><par n="Verb_main"/></e>
<e><p><l>corvetear</l><r>unspecified</r></p><par n="Verb_main"/></e>
<e><p><l>coscar</l><r>unspecified</r></p><par n="Verb_main"/></e>
<e><p><l>cosechar</l><r>aymura</r></p><par n="Verb_main"/></e>
    <e><p><l>cosechar</l><r>alla</r></p><par n="Verb_main"/></e>
<e><p><l>coser</l><r>sira</r></p><par n="Verb_main"/></e>
<e><p><l>cosquillar</l><r>unspecified</r></p><par n="Verb_main"/></e>
<e><p><l>cosquillear</l><r>unspecified</r></p><par n="Verb_main"/></e>
<e><p><l>costar</l><r>unspecified</r></p><par n="Verb_main"/></e>
<e><p><l>costear</l><r>unspecified</r></p><par n="Verb_main"/></e>
<e><p><l>costreñir</l><r>unspecified</r></p><par n="Verb_main"/></e>
<e><p><l>cotar</l><r>unspecified</r></p><par n="Verb_main"/></e>
<e><p><l>cotejar</l><r>tinku<s n="add_mi"/>+Caus</r></p><par n="Verb_main"/></e>
<e><p><l>cotillear</l><r>unspecified</r></p><par n="Verb_main"/></e>
<e><p><l>cotizar</l><r>unspecified</r></p><par n="Verb_main"/></e>
<e><p><l>cotorrear</l><r>unspecified</r></p><par n="Verb_main"/></e>
<e><p><l>crascitar</l><r>unspecified</r></p><par n="Verb_main"/></e>
<e><p><l>crear</l><r>kama<s n="transitivity"/>trans</r></p><par n="Verb_main"/></e>
    <e><p><l>crear</l><r>paqa<s n="add_mi"/>+Inch+Caus<s n="transitivity"/>trans</r></p><par n="Verb_main"/></e>
    <!-- intrans. -se -->
    <e><p><l>crear</l><r>paqa<s n="add_mi"/>+Inch<s n="transitivity"/>rflx</r></p><par n="Verb_main"/></e>
<e><p><l>crecer</l><r>wiña</r></p><par n="Verb_main"/></e>
<e><p><l>crecer</l><r>hatunya</r></p><par n="Verb_main"/></e>
<e><p><l>crecer</l><r>mira</r></p><par n="Verb_main"/></e>
<e><p><l>creer</l><r>iñi</r></p><par n="Verb_main"/></e>
<e><p><l>creosotar</l><r>unspecified</r></p><par n="Verb_main"/></e>
<e><p><l>crepitar</l><r>unspecified</r></p><par n="Verb_main"/></e>
<e><p><l>criar</l><r>uywa</r></p><par n="Verb_main"/></e>
    <e><p><l>cribar</l><r>suysu</r></p><par n="Verb_main"/></e>
<e><p><l>criminalizar</l><r>unspecified</r></p><par n="Verb_main"/></e>
<e><p><l>criminar</l><r>unspecified</r></p><par n="Verb_main"/></e>
<e><p><l>crispar</l><r>unspecified</r></p><par n="Verb_main"/></e>
<e><p><l>cristalizar</l><r>unspecified</r></p><par n="Verb_main"/></e>
<e><p><l>cristianar</l><r>unspecified</r></p><par n="Verb_main"/></e>
<e><p><l>cristianizar</l><r>unspecified</r></p><par n="Verb_main"/></e>
    <e><p><l>criticar</l><r>p'inqapaya</r></p><par n="Verb_main"/></e>
    <e><p><l>criticar</l><r>rimaykacha</r></p><par n="Verb_main"/></e>
    <e><p><l>croar</l><r>k'arara</r></p><par n="Verb_main"/></e>
<e><p><l>crocitar</l><r>unspecified</r></p><par n="Verb_main"/></e>
<e><p><l>cromar</l><r>unspecified</r></p><par n="Verb_main"/></e>
<e><p><l>cronometrar</l><r>unspecified</r></p><par n="Verb_main"/></e>
<e><p><l>croscitar</l><r>unspecified</r></p><par n="Verb_main"/></e>
<e><p><l>crotorar</l><r>unspecified</r></p><par n="Verb_main"/></e>
<e><p><l>crucificar</l><r>chakata</r></p><par n="Verb_main"/></e>
<e><p><l>crujir</l><r>k'irk'irya</r></p><par n="Verb_main"/></e>
<e><p><l>crujir</l><r>k'aqni</r></p><par n="Verb_main"/></e>
<e><p><l>cruzar</l><r>chaka</r></p><par n="Verb_main"/></e>
<e><p><l>cruzar</l><r>chimpa</r></p><par n="Verb_main"/></e>
<e><p><l>cuadrar</l><r>tinku<s n="add_mi"/>+Caus</r></p><par n="Verb_main"/></e>
<e><p><l>cuadricular</l><r>unspecified</r></p><par n="Verb_main"/></e>
<e><p><l>cuadriplicar</l><r>unspecified</r></p><par n="Verb_main"/></e>
<e><p><l>cuadruplicar</l><r>unspecified</r></p><par n="Verb_main"/></e>
<e><p><l>cuajar</l><r>unspecified</r></p><par n="Verb_main"/></e>
<e><p><l>cualificar</l><r>unspecified</r></p><par n="Verb_main"/></e>
<e><p><l>cuantiar</l><r>unspecified</r></p><par n="Verb_main"/></e>
<e><p><l>cuantificar</l><r>unspecified</r></p><par n="Verb_main"/></e>
<e><p><l>cuartar</l><r>unspecified</r></p><par n="Verb_main"/></e>
<e><p><l>cuartear</l><r>unspecified</r></p><par n="Verb_main"/></e>
<e><p><l>cuartearse_la_piel</l><r>phaspa</r></p><par n="Verb_main"/></e>
<e><p><l>cuartelar</l><r>unspecified</r></p><par n="Verb_main"/></e>
<e><p><l>cubicar</l><r>unspecified</r></p><par n="Verb_main"/></e>
<e><p><l>cubilar</l><r>unspecified</r></p><par n="Verb_main"/></e>
<e><p><l>cubiletear</l><r>unspecified</r></p><par n="Verb_main"/></e>
<e><p><l>cubrir_gallo_a_gallina</l><r>supi</r></p><par n="Verb_main"/></e>
    <e><p><l>cubrir</l><r>intu</r></p><par n="Verb_main"/></e>
<e><p><l>cubrir</l><r>qata</r></p><par n="Verb_main"/></e>
<e><p><l>cucar</l><r>unspecified</r></p><par n="Verb_main"/></e>
<e><p><l>cucharetear</l><r>unspecified</r></p><par n="Verb_main"/></e>
<e><p><l>cuchichear</l><r>chiphchi</r></p><par n="Verb_main"/></e>
    <e><p><l>cuchichear</l><r>rima<s n="preform"/>#chiphchi</r></p><par n="Verb_main"/></e>
<e><p><l>cuchichiar</l><r>unspecified</r></p><par n="Verb_main"/></e>
<e><p><l>cuchuchear</l><r>unspecified</r></p><par n="Verb_main"/></e>
<e><p><l>cuchufletear</l><r>unspecified</r></p><par n="Verb_main"/></e>
<e><p><l>cuestionar</l><r>unspecified</r></p><par n="Verb_main"/></e>
    <e><p><l>cuidar</l><r>isapa</r></p><par n="Verb_main"/></e>
<e><p><l>cuidar</l><r>waqaycha</r></p><par n="Verb_main"/></e>
<e><p><l>culear</l><r>unspecified</r></p><par n="Verb_main"/></e>
<e><p><l>culebrear</l><r>unspecified</r></p><par n="Verb_main"/></e>
<e><p><l>culminar</l><r>unspecified</r></p><par n="Verb_main"/></e>
<e><p><l>culminar</l><r>wasapa</r></p><par n="Verb_main"/></e>
<e><p><l>culpar</l><r>huchacha</r></p><par n="Verb_main"/></e>
<e><p><l>cultivar</l><r>yapu</r></p><par n="Verb_main"/></e>
    <e><p><l>culturizar</l><r>runaya<s n="add_mi"/>+Caus</r></p><par n="Verb_main"/></e>
    <e><p><l>culturizar</l><r>tarpu<s n="preform"/>#yachay</r></p><par n="Verb_main"/></e>
<e><p><l>cumplimentar</l><r>unspecified</r></p><par n="Verb_main"/></e>
<e><p><l>cumplir</l><r>unspecified</r></p><par n="Verb_main"/></e>
<e><p><l>cumplir</l><r>hunt'a<s n="add_mi"/>+Caus</r></p><par n="Verb_main"/></e>
<e><p><l>cuñar</l><r>q'imi</r></p><par n="Verb_main"/></e>
<e><p><l>cunar</l><r>unspecified</r></p><par n="Verb_main"/></e>
<e><p><l>cundir</l><r>unspecified</r></p><par n="Verb_main"/></e>
<e><p><l>cunear</l><r>unspecified</r></p><par n="Verb_main"/></e>
<e><p><l>cuquear</l><r>unspecified</r></p><par n="Verb_main"/></e>
    <e><p><l>curar</l><r>allinya<s n="add_mi"/>+Caus<s n="transitivity"/>trans</r></p><par n="Verb_main"/></e>
<e><p><l>curar</l><r>hampi</r></p><par n="Verb_main"/></e>
   <!-- intrans. -se -->
    <e><p><l>curar</l><r>allinya<s n="transitivity"/>rflx</r></p><par n="Verb_main"/></e>
    <e><p><l>curar</l><r>qhaliya<s n="transitivity"/>rflx</r></p><par n="Verb_main"/></e>
<e><p><l>curiosear</l><r>unspecified</r></p><par n="Verb_main"/></e>
<e><p><l>currelar</l><r>unspecified</r></p><par n="Verb_main"/></e>
<e><p><l>cursar</l><r>unspecified</r></p><par n="Verb_main"/></e>
<e><p><l>curtir</l><r>unspecified</r></p><par n="Verb_main"/></e>
    <e><p><l>curvar</l><r>q'inqu</r></p><par n="Verb_main"/></e>
    <e><p><l>curvar</l><r>wiqu</r></p><par n="Verb_main"/></e>
<e><p><l>custodiar</l><r>unspecified</r></p><par n="Verb_main"/></e>
<e><p><l>dactilografiar</l><r>unspecified</r></p><par n="Verb_main"/></e>
<e><p><l>dallar</l><r>unspecified</r></p><par n="Verb_main"/></e>
<e><p><l>damasquinar</l><r>unspecified</r></p><par n="Verb_main"/></e>
<e><p><l>damnificar</l><r>unspecified</r></p><par n="Verb_main"/></e>
    <e><p><l>dañar</l><r>chirma</r></p><par n="Verb_main"/></e>
<e><p><l>dañar</l><r>waqlli</r></p><par n="Verb_main"/></e>
    <e><p><l>danzar</l><r>tusu</r></p><par n="Verb_main"/></e>
    <e><p><l>dar_ánimos</l><r>qharicha</r></p><par n="Verb_main"/></e>
    <e><p><l>dar_comezón</l><r>siqsi</r></p><par n="Verb_main"/></e>
    <e><p><l>dar_crédito</l><r>manu</r></p><par n="Verb_main"/></e>
<e><p><l>dar_de_comer</l><r>qara</r></p><par n="Verb_main"/></e>
<e><p><l>dar_el_encuentro</l><r>tarpa</r></p><par n="Verb_main"/></e>
<e><p><l>dar_gracias</l><r>añaycha</r></p><par n="Verb_main"/></e>
    <e><p><l>dar_a_luz</l><r>wacha</r></p><par n="Verb_main"/></e>
    <e><p><l>dar_pellizcones</l><r>t'ipi</r></p><par n="Verb_main"/></e>
    <e><p><l>dar_de_beber</l><r>upya<s n="add_mi"/>+Caus</r></p><par n="Verb_main"/></e>
    <e><p><l>dar_frutos</l><r>ruru</r></p><par n="Verb_main"/></e>
    <e><p><l>dar_miedo</l><r>mancha<s n="add_mi"/>+Caus</r></p><par n="Verb_main"/></e>
    <e><p><l>dar_paliza</l><r>p'ana</r></p><par n="Verb_main"/></e>
    <e><p><l>dar_una_paliza</l><r>p'ana</r></p><par n="Verb_main"/></e>
    <e><p><l>dar_susto</l><r>mancha<s n="add_mi"/>+Inch+Caus</r></p><par n="Verb_main"/></e>
    <!--<e><p><l>dar</l><r>mancha<s n="add_mi"/>+Caus</r></p><par n="Verb_main"/></e>-->
    <e><p><l>dar_pasos</l><r>charqa</r></p><par n="Verb_main"/></e>
    <e><p><l>darse_cuenta</l><r>musya</r></p><par n="Verb_main"/></e>
    <e><p><l>darse_prisa</l><r>utqha</r></p><par n="Verb_main"/></e>
    <e><p><l>dar_una_vuelta</l><r>muyu</r></p><par n="Verb_main"/></e>
    <e><p><l>dar_vueltas</l><r>muyu<s n="add_mi"/>+Inch</r></p><par n="Verb_main"/></e>
<e><p><l>dar</l><r>qu</r></p><par n="Verb_main"/></e>
<e><p><l>datar</l><r>unspecified</r></p><par n="Verb_main"/></e>
    <e><p><l>deambular</l><r>puri<s n="add_mi"/>+Rflx</r></p><par n="Verb_main"/></e>
    <e><p><l>debatir</l><r>siqa<s n="add_mi"/>+Caus+Rzpr+Rflx</r></p><par n="Verb_main"/></e>
    <e><p><l>debatir</l><r>rima<s n="add_mi"/>+Rzpr+Rflx</r></p><par n="Verb_main"/></e>
<e><p><l>debatir</l><r>unspecified</r></p><par n="Verb_main"/></e>
<e><p><l>debelar</l><r>unspecified</r></p><par n="Verb_main"/></e>
<e><p><l>deber</l><r>manuka</r></p><par n="Verb_main"/></e>
<e><p><l>deber</l><r>+Obl</r></p><par n="Verb_main"/></e>
    <e><p><l>debilitar</l><r>umphuya<s n="add_mi"/>+Caus<s n="transitivity"/>trans</r></p><par n="Verb_main"/></e>
    <!-- intrans. -se -->
    <e><p><l>debilitar</l><r>umphuya<s n="transitivity"/>rflx</r></p><par n="Verb_main"/></e>
<e><p><l>debitar</l><r>unspecified</r></p><par n="Verb_main"/></e>
<e><p><l>debutar</l><r>unspecified</r></p><par n="Verb_main"/></e>
    <e><p><l>decaer</l><r>qhisti</r></p><par n="Verb_main"/></e>
<e><p><l>decaer</l><r>umphuya</r></p><par n="Verb_main"/></e>
<e><p><l>decampar</l><r>unspecified</r></p><par n="Verb_main"/></e>
<e><p><l>decantar</l><r>unspecified</r></p><par n="Verb_main"/></e>
<e><p><l>decapar</l><r>unspecified</r></p><par n="Verb_main"/></e>
<e><p><l>decapitar</l><r>qhuru<s n="preform"/>#uma</r></p><par n="Verb_main"/></e>
    <e><p><l>decapitar</l><r>umana</r></p><par n="Verb_main"/></e>
<e><p><l>decentar</l><r>unspecified</r></p><par n="Verb_main"/></e>
<e><p><l>decepcionar</l><r>unspecified</r></p><par n="Verb_main"/></e>
<e><p><l>decidir</l><r>unspecified</r></p><par n="Verb_main"/></e>
<e><p><l>decir</l><r>ni</r></p><par n="Verb_main"/></e>
<e><p><l>declamar</l><r>unspecified</r></p><par n="Verb_main"/></e>
<e><p><l>declarar</l><r>rima<s n="add_mi"/>+Inch</r></p><par n="Verb_main"/></e>
<e><p><l>declinar</l><r>unspecified</r></p><par n="Verb_main"/></e>
<e><p><l>decodificar</l><r>unspecified</r></p><par n="Verb_main"/></e>
<e><p><l>decolorar</l><r>qhuqaya<s n="add_mi"/>+Caus<s n="transitivity"/>trans</r></p><par n="Verb_main"/></e>
    <!-- intrans. -se -->
    <e><p><l>decolorar</l><r>qhuqaya<s n="transitivity"/>rflx</r></p><par n="Verb_main"/></e>
<e><p><l>decomisar</l><r>unspecified</r></p><par n="Verb_main"/></e>
<e><p><l>decorar</l><r>unspecified</r></p><par n="Verb_main"/></e>
<e><p><l>decrecer</l><r>huch'uya</r></p><par n="Verb_main"/></e>
<e><p><l>decrecer</l><r>taksaya</r></p><par n="Verb_main"/></e>
<e><p><l>decrementar</l><r>unspecified</r></p><par n="Verb_main"/></e>
<e><p><l>decrepitar</l><r>unspecified</r></p><par n="Verb_main"/></e>
<e><p><l>decretar</l><r>unspecified</r></p><par n="Verb_main"/></e>
<e><p><l>decuplicar</l><r>unspecified</r></p><par n="Verb_main"/></e>
<e><p><l>dedicar</l><r>unspecified</r></p><par n="Verb_main"/></e>
<e><p><l>deducir</l><r>hurqu</r></p><par n="Verb_main"/></e>
  <e><p><l>deducir</l><r>raki</r></p><par n="Verb_main"/></e> 
<e><p><l>defalcar</l><r>unspecified</r></p><par n="Verb_main"/></e>
<e><p><l>defecar</l><r>aka</r></p><par n="Verb_main"/></e>
<e><p><l>defender</l><r>amacha</r></p><par n="Verb_main"/></e>
    <e><p><l>defender</l><r>saya<s n="add_mi"/>+Iprs+Rflx</r></p><par n="Verb_main"/></e>
<e><p><l>defenestrar</l><r>unspecified</r></p><par n="Verb_main"/></e>
<e><p><l>deferir</l><r>unspecified</r></p><par n="Verb_main"/></e>
<e><p><l>definir</l><r>unspecified</r></p><par n="Verb_main"/></e>
<e><p><l>deflagrar</l><r>unspecified</r></p><par n="Verb_main"/></e>
<e><p><l>deflegmar</l><r>unspecified</r></p><par n="Verb_main"/></e>
<e><p><l>deforestar</l><r>unspecified</r></p><par n="Verb_main"/></e>
      <e><p><l>deformar</l><r>wiqu</r></p><par n="Verb_main"/></e>
       <e><p><l>deformar</l><r>ch'uqtaya<s n="add_mi"/>+Caus<s n="transitivity"/>trans</r></p><par n="Verb_main"/></e>
	<!-- intrans. -se -->
        <e><p><l>deformar</l><r>ch'uqtaya<s n="transitivity"/>rflx</r></p><par n="Verb_main"/></e>
<e><p><l>defraudar</l><r>pallqu</r></p><par n="Verb_main"/></e>
<e><p><l>degenerar</l><r>unspecified</r></p><par n="Verb_main"/></e>
<e><p><l>deglutir</l><r>millp'u</r></p><par n="Verb_main"/></e>
<e><p><l>degollar</l><r>nak'a</r></p><par n="Verb_main"/></e>
<e><p><l>degradar</l><r>unspecified</r></p><par n="Verb_main"/></e>
<e><p><l>degustar</l><r>unspecified</r></p><par n="Verb_main"/></e>
    <e><p><l>deificar</l><r>awkicha</r></p><par n="Verb_main"/></e>
<e><p><l>deificar</l><r>unspecified</r></p><par n="Verb_main"/></e>
<!--     <e><p><l>dejar</l><r>haywa<s n="add_mi"/>+Aff</r></p><par n="Verb_main"/></e> -->
    <e><p><l>dejar</l><r>saqi</r></p><par n="Verb_main"/></e>
<e><p><l>delatar</l><r>ch'ata</r></p><par n="Verb_main"/></e>
    <e><p><l>delatar</l><r>willa</r></p><par n="Verb_main"/></e>
<e><p><l>delegar</l><r>unspecified</r></p><par n="Verb_main"/></e>
<e><p><l>deleitar</l><r>unspecified</r></p><par n="Verb_main"/></e>
<e><p><l>deletrear</l><r>unspecified</r></p><par n="Verb_main"/></e>
  <e><p><l>deliberar</l><r>rima<s n="add_mi"/>+Rzpr+Rflx</r></p><par n="Verb_main"/></e>
<e><p><l>deliberar</l><r>yuya<s n="add_mi"/>+Aff</r></p><par n="Verb_main"/></e>
    <e><p><l>delimitar</l><r>suyuncha</r></p><par n="Verb_main"/></e>
<e><p><l>delimitar</l><r>saywa</r></p><par n="Verb_main"/></e>
<e><p><l>delinear</l><r>t'iktu</r></p><par n="Verb_main"/></e>
<e><p><l>delinear</l><r>unspecified</r></p><par n="Verb_main"/></e>
<e><p><l>delinquir</l><r>huchalli<s n="add_mi"/>+Rflx</r></p><par n="Verb_main"/></e>
    <e><p><l>delinquir</l><r>q'umalli</r></p><par n="Verb_main"/></e>
<e><p><l>delirar</l><r>muspha</r></p><par n="Verb_main"/></e>
<e><p><l>demacrar</l><r>unspecified</r></p><par n="Verb_main"/></e>
<e><p><l>demandar</l><r>unspecified</r></p><par n="Verb_main"/></e>
<e><p><l>demarcar</l><r>unspecified</r></p><par n="Verb_main"/></e>
<e><p><l>demasiar</l><r>unspecified</r></p><par n="Verb_main"/></e>
<e><p><l>democratizar</l><r>unspecified</r></p><par n="Verb_main"/></e>
<e><p><l>demodular</l><r>unspecified</r></p><par n="Verb_main"/></e>
<e><p><l>demoler</l><r>thuni<s n="add_mi"/>+Caus</r></p><par n="Verb_main"/></e>
<e><p><l>demorar</l><r>una<s n="add_mi"/>+Aff+Caus</r></p><par n="Verb_main"/></e>
    <e><p><l>demorar</l><r>unaycha</r></p><par n="Verb_main"/></e>
<e><p><l>demostrar</l><r>qhawa<s n="add_mi"/>+Caus</r></p><par n="Verb_main"/></e>
    <e><p><l>demostrar</l><r>riku<s n="add_mi"/>+Caus</r></p><par n="Verb_main"/></e>
<e><p><l>demudar</l><r>tuku<s n="preform"/>#hukman</r></p><par n="Verb_main"/></e>
<e><p><l>demudar</l><r>unspecified</r></p><par n="Verb_main"/></e>
<e><p><l>denegar</l><r>muna<s n="preform"/>#mana</r></p><par n="Verb_main"/></e>
<e><p><l>denegar</l><r>unspecified</r></p><par n="Verb_main"/></e>
<e><p><l>denegrecer</l><r>unspecified</r></p><par n="Verb_main"/></e>
<e><p><l>denguear</l><r>unspecified</r></p><par n="Verb_main"/></e>
<e><p><l>denigrar</l><r>unspecified</r></p><par n="Verb_main"/></e>
<e><p><l>denominar</l><r>unspecified</r></p><par n="Verb_main"/></e>
<e><p><l>denostar</l><r>unspecified</r></p><par n="Verb_main"/></e>
<e><p><l>denotar</l><r>unspecified</r></p><par n="Verb_main"/></e>
    <e><p><l>densificar</l><r>pipuya<s n="add_mi"/>+Caus<s n="transitivity"/>trans</r></p><par n="Verb_main"/></e>
    <e><p><l>densificar</l><r>thakaya<s n="add_mi"/>+Caus<s n="transitivity"/>trans</r></p><par n="Verb_main"/></e>
    <!-- intrans. -se -->
    <e><p><l>densificar</l><r>pipuya<s n="transitivity"/>rflx</r></p><par n="Verb_main"/></e>
    <e><p><l>densificar</l><r>thakaya<s n="transitivity"/>rflx</r></p><par n="Verb_main"/></e>
<e><p><l>dentar</l><r>unspecified</r></p><par n="Verb_main"/></e>
    <e><p><l>dentellar</l><r>hanch'u</r></p><par n="Verb_main"/></e>
    <e><p><l>dentellar</l><r>p'ata</r></p><par n="Verb_main"/></e>
    <e><p><l>dentellar</l><r>qhamsa</r></p><par n="Verb_main"/></e>
<e><p><l>dentellear</l><r>unspecified</r></p><par n="Verb_main"/></e>
<e><p><l>denudar</l><r>unspecified</r></p><par n="Verb_main"/></e>
<e><p><l>denunciar</l><r>willa</r></p><par n="Verb_main"/></e>
<e><p><l>denunciar</l><r>ch'ata</r></p><par n="Verb_main"/></e>
<e><p><l>deparar</l><r>unspecified</r></p><par n="Verb_main"/></e>
<e><p><l>departir</l><r>unspecified</r></p><par n="Verb_main"/></e>
<e><p><l>depauperar</l><r>unspecified</r></p><par n="Verb_main"/></e>
<e><p><l>depender</l><r>unspecified</r></p><par n="Verb_main"/></e>
<e><p><l>depilar</l><r>unspecified</r></p><par n="Verb_main"/></e>
<e><p><l>deplorar</l><r>unspecified</r></p><par n="Verb_main"/></e>
<e><p><l>deponer</l><r>unspecified</r></p><par n="Verb_main"/></e>
<e><p><l>deportar</l><r>unspecified</r></p><par n="Verb_main"/></e>
<e><p><l>depositar</l><r>chura<s n="add_mi"/>+Rflx</r></p><par n="Verb_main"/></e>
<e><p><l>depravar</l><r>unspecified</r></p><par n="Verb_main"/></e>
<e><p><l>deprecar</l><r>unspecified</r></p><par n="Verb_main"/></e>
<e><p><l>depreciar</l><r>unspecified</r></p><par n="Verb_main"/></e>
<e><p><l>depredar</l><r>suwa</r></p><par n="Verb_main"/></e>
<e><p><l>deprimir</l><r>unspecified</r></p><par n="Verb_main"/></e>
<e><p><l>depurar</l><r>ch'uyancha</r></p><par n="Verb_main"/></e>
<e><p><l>derivar</l><r>unspecified</r></p><par n="Verb_main"/></e>
<e><p><l>derogar</l><r>chinka<s n="add_mi"/>+Caus</r></p><par n="Verb_main"/></e>
    <e><p><l>derramar</l><r>hich'a</r></p><par n="Verb_main"/></e>
    <e><p><l>derramar</l><r>t'aka</r></p><par n="Verb_main"/></e>
    <e><p><l>derramar</l><r>wisñi</r></p><par n="Verb_main"/></e>    
    <e><p><l>derramar</l><r>usu<s n="add_mi"/>+Caus<s n="transitivity"/>trans</r></p><par n="Verb_main"/></e>
    <!-- intrans. -se -->
    <e><p><l>derramar</l><r>usu<s n="transitivity"/>rflx</r></p><par n="Verb_main"/></e>
<e><p><l>derrapar</l><r>unspecified</r></p><par n="Verb_main"/></e>
<e><p><l>derrelinquir</l><r>unspecified</r></p><par n="Verb_main"/></e>
<e><p><l>derrengar</l><r>unspecified</r></p><par n="Verb_main"/></e>
<e><p><l>derretir</l><r>unuya<s n="add_mi"/>+Caus<s n="transitivity"/>trans</r></p><par n="Verb_main"/></e>$
    <!-- intrans. -se -->
    <e><p><l>derretir</l><r>chullu<s n="transitivity"/>rflx</r></p><par n="Verb_main"/></e>
    <e><p><l>derretir</l><r>unuya<s n="transitivity"/>rflx</r></p><par n="Verb_main"/></e>
    
    <e><p><l>derribar</l><r>kumpa</r></p><par n="Verb_main"/></e>
    <e><p><l>derribar</l><r>thuni<s n="add_mi"/>+Caus<s n="transitivity"/>trans</r></p><par n="Verb_main"/></e>
    <e><p><l>derribar</l><r>wikapa</r></p><par n="Verb_main"/></e>
    <!-- intrans. -se -->
    <e><p><l>derribar</l><r>thuni<s n="add_mi"/>+Rflx<s n="transitivity"/>rflx</r></p><par n="Verb_main"/></e> 
<e><p><l>derrocar</l><r>urma<s n="add_mi"/>+Caus</r></p><par n="Verb_main"/></e>
<e><p><l>derrochar</l><r>wikch'u</r></p><par n="Verb_main"/></e>
<e><p><l>derrochar</l><r>q'aru</r></p><par n="Verb_main"/></e>
<e><p><l>derrochar</l><r>unspecified</r></p><par n="Verb_main"/></e>
<e><p><l>derrotar</l><r>ati<s n="add_mi"/>+Rep</r></p><par n="Verb_main"/></e>
<e><p><l>derrubiar</l><r>unspecified</r></p><par n="Verb_main"/></e>
  <e><p><l>derruir</l><r>thuni</r></p><par n="Verb_main"/></e>
    <e><p><l>derrumbar</l><r>thuni</r></p><par n="Verb_main"/></e>
<e><p><l>desabarrancar</l><r>unspecified</r></p><par n="Verb_main"/></e>
<e><p><l>desabastecer</l><r>unspecified</r></p><par n="Verb_main"/></e>
<e><p><l>desabollar</l><r>unspecified</r></p><par n="Verb_main"/></e>
<e><p><l>desabonar</l><r>unspecified</r></p><par n="Verb_main"/></e>
<e><p><l>desabotonar</l><r>unspecified</r></p><par n="Verb_main"/></e>
<e><p><l>desabrigar</l><r>mayt'u<s n="add_mi"/>+Rflx<s n="preform"/>#mana</r></p><par n="Verb_main"/></e>
<e><p><l>desabrir</l><r>unspecified</r></p><par n="Verb_main"/></e>
<e><p><l>desabrochar</l><r>unspecified</r></p><par n="Verb_main"/></e>
<e><p><l>desacalorar</l><r>unspecified</r></p><par n="Verb_main"/></e>
<e><p><l>desacatar</l><r>unspecified</r></p><par n="Verb_main"/></e>
<e><p><l>desaceitar</l><r>unspecified</r></p><par n="Verb_main"/></e>
<e><p><l>desacelerar</l><r>unspecified</r></p><par n="Verb_main"/></e>
<e><p><l>desacerar</l><r>unspecified</r></p><par n="Verb_main"/></e>
<e><p><l>desacertar</l><r>panta</r></p><par n="Verb_main"/></e>
<e><p><l>desacobardar</l><r>unspecified</r></p><par n="Verb_main"/></e>
<e><p><l>desacomodar</l><r>unspecified</r></p><par n="Verb_main"/></e>
<e><p><l>desacompañar</l><r>unspecified</r></p><par n="Verb_main"/></e>
<e><p><l>desacondicionar</l><r>unspecified</r></p><par n="Verb_main"/></e>
<e><p><l>desaconsejar</l><r>unspecified</r></p><par n="Verb_main"/></e>
<e><p><l>desacoplar</l><r>unspecified</r></p><par n="Verb_main"/></e>
<e><p><l>desacordar</l><r>unspecified</r></p><par n="Verb_main"/></e>
<e><p><l>desacostumbrar</l><r>unspecified</r></p><par n="Verb_main"/></e>
<e><p><l>desacotar</l><r>unspecified</r></p><par n="Verb_main"/></e>
<e><p><l>desacreditar</l><r>unspecified</r></p><par n="Verb_main"/></e>
<e><p><l>desactivar</l><r>unspecified</r></p><par n="Verb_main"/></e>
<e><p><l>desadeudar</l><r>unspecified</r></p><par n="Verb_main"/></e>
<e><p><l>desadormecer</l><r>unspecified</r></p><par n="Verb_main"/></e>
<e><p><l>desadornar</l><r>unspecified</r></p><par n="Verb_main"/></e>
<e><p><l>desadvertir</l><r>unspecified</r></p><par n="Verb_main"/></e>
<e><p><l>desafear</l><r>unspecified</r></p><par n="Verb_main"/></e>
<e><p><l>desaferrar</l><r>unspecified</r></p><par n="Verb_main"/></e>
<e><p><l>desafiar</l><r>unspecified</r></p><par n="Verb_main"/></e>
<e><p><l>desaficionar</l><r>unspecified</r></p><par n="Verb_main"/></e>
<e><p><l>desafilar</l><r>unspecified</r></p><par n="Verb_main"/></e>
<e><p><l>desafinar</l><r>unspecified</r></p><par n="Verb_main"/></e>
<e><p><l>desaforar</l><r>unspecified</r></p><par n="Verb_main"/></e>
<e><p><l>desaforrar</l><r>unspecified</r></p><par n="Verb_main"/></e>
<e><p><l>desagarrar</l><r>unspecified</r></p><par n="Verb_main"/></e>
<e><p><l>desagraciar</l><r>unspecified</r></p><par n="Verb_main"/></e>
<e><p><l>desagradar</l><r>unspecified</r></p><par n="Verb_main"/></e>
<e><p><l>desagradecer</l><r>unspecified</r></p><par n="Verb_main"/></e>
<e><p><l>desagraviar</l><r>unspecified</r></p><par n="Verb_main"/></e>
<e><p><l>desagregar</l><r>unspecified</r></p><par n="Verb_main"/></e>
    <e><p><l>desaguar</l><r>ch'aki<s n="add_mi"/>+Caus<s n="preform"/>#unu</r></p><par n="Verb_main"/></e>
    <e><p><l>desaguar</l><r>kacha<s n="add_mi"/>+Inch<s n="preform"/>#unu</r></p><par n="Verb_main"/></e>
<e><p><l>desaguazar</l><r>unspecified</r></p><par n="Verb_main"/></e>
<e><p><l>desaherrojar</l><r>unspecified</r></p><par n="Verb_main"/></e>
<e><p><l>desahijar</l><r>unspecified</r></p><par n="Verb_main"/></e>
<e><p><l>desahogar</l><r>unspecified</r></p><par n="Verb_main"/></e>
<e><p><l>desahuciar</l><r>unspecified</r></p><par n="Verb_main"/></e>
<e><p><l>desainar</l><r>unspecified</r></p><par n="Verb_main"/></e>
<e><p><l>desairar</l><r>unspecified</r></p><par n="Verb_main"/></e>
<e><p><l>desajustar</l><r>unspecified</r></p><par n="Verb_main"/></e>
<e><p><l>desalabar</l><r>unspecified</r></p><par n="Verb_main"/></e>
<e><p><l>desalabear</l><r>unspecified</r></p><par n="Verb_main"/></e>
<e><p><l>desalar</l><r>unspecified</r></p><par n="Verb_main"/></e>
<e><p><l>desalbardar</l><r>unspecified</r></p><par n="Verb_main"/></e>
<e><p><l>desalentar</l><r>unspecified</r></p><par n="Verb_main"/></e>
<e><p><l>desalfombrar</l><r>unspecified</r></p><par n="Verb_main"/></e>
<e><p><l>desalforjar</l><r>unspecified</r></p><par n="Verb_main"/></e>
<e><p><l>desalhajar</l><r>unspecified</r></p><par n="Verb_main"/></e>
<e><p><l>desalinear</l><r>unspecified</r></p><par n="Verb_main"/></e>
<e><p><l>desalinizar</l><r>unspecified</r></p><par n="Verb_main"/></e>
<e><p><l>desalmar</l><r>unspecified</r></p><par n="Verb_main"/></e>
<e><p><l>desalmidonar</l><r>unspecified</r></p><par n="Verb_main"/></e>
<e><p><l>desalojar</l><r>qarqu</r></p><par n="Verb_main"/></e>
<e><p><l>desalquilar</l><r>unspecified</r></p><par n="Verb_main"/></e>
<e><p><l>desalquitranar</l><r>unspecified</r></p><par n="Verb_main"/></e>
<e><p><l>desalterar</l><r>unspecified</r></p><par n="Verb_main"/></e>
<e><p><l>desamar</l><r>unspecified</r></p><par n="Verb_main"/></e>
<e><p><l>desamarrar</l><r>paska</r></p><par n="Verb_main"/></e>
<e><p><l>desamelgar</l><r>unspecified</r></p><par n="Verb_main"/></e>
<e><p><l>desamistar</l><r>unspecified</r></p><par n="Verb_main"/></e>
<e><p><l>desamoblar</l><r>unspecified</r></p><par n="Verb_main"/></e>
<e><p><l>desamoldar</l><r>unspecified</r></p><par n="Verb_main"/></e>
<e><p><l>desamontonar</l><r>unspecified</r></p><par n="Verb_main"/></e>
<e><p><l>desamortizar</l><r>unspecified</r></p><par n="Verb_main"/></e>
<e><p><l>desamparar</l><r>saqi</r></p><par n="Verb_main"/></e>
<e><p><l>desamueblar</l><r>unspecified</r></p><par n="Verb_main"/></e>
<e><p><l>desanclar</l><r>unspecified</r></p><par n="Verb_main"/></e>
<e><p><l>desancorar</l><r>unspecified</r></p><par n="Verb_main"/></e>
<e><p><l>desandar</l><r>unspecified</r></p><par n="Verb_main"/></e>
<e><p><l>desangrar</l><r>yawarcha</r></p><par n="Verb_main"/></e>
<e><p><l>desanidar</l><r>unspecified</r></p><par n="Verb_main"/></e>
<e><p><l>desanimar</l><r>mancha<s n="add_mi"/>+Caus</r></p><par n="Verb_main"/></e>
<e><p><l>desanublar</l><r>unspecified</r></p><par n="Verb_main"/></e>
<e><p><l>desanudar</l><r>paska</r></p><par n="Verb_main"/></e>
<e><p><l>desapadrinar</l><r>unspecified</r></p><par n="Verb_main"/></e>
<e><p><l>desaparear</l><r>unspecified</r></p><par n="Verb_main"/></e>
<e><p><l>desaparecer</l><r>chinka</r></p><par n="Verb_main"/></e>
    <e><p><l>desaparecer</l><r>ch'usaqya</r></p><par n="Verb_main"/></e>
    <e><p><l>desaparecer</l><r>qullu</r></p><par n="Verb_main"/></e>
<e><p><l>desaparejar</l><r>unspecified</r></p><par n="Verb_main"/></e>
<e><p><l>desapasionar</l><r>unspecified</r></p><par n="Verb_main"/></e>
<e><p><l>desapegar</l><r>unspecified</r></p><par n="Verb_main"/></e>
<e><p><l>desapestar</l><r>unspecified</r></p><par n="Verb_main"/></e>
<e><p><l>desaplomar</l><r>unspecified</r></p><par n="Verb_main"/></e>
<e><p><l>desapoderar</l><r>unspecified</r></p><par n="Verb_main"/></e>
<e><p><l>desapolillar</l><r>unspecified</r></p><par n="Verb_main"/></e>
<e><p><l>desaporcar</l><r>unspecified</r></p><par n="Verb_main"/></e>
<e><p><l>desaposentar</l><r>unspecified</r></p><par n="Verb_main"/></e>
<e><p><l>desapoyar</l><r>unspecified</r></p><par n="Verb_main"/></e>
<e><p><l>desapreciar</l><r>unspecified</r></p><par n="Verb_main"/></e>
<e><p><l>desaprender</l><r>unspecified</r></p><par n="Verb_main"/></e>
<e><p><l>desaprensar</l><r>unspecified</r></p><par n="Verb_main"/></e>
<e><p><l>desapretar</l><r>unspecified</r></p><par n="Verb_main"/></e>
<e><p><l>desaprobar</l><r>unspecified</r></p><par n="Verb_main"/></e>
<e><p><l>desapropiar</l><r>unspecified</r></p><par n="Verb_main"/></e>
<e><p><l>desaprovechar</l><r>unspecified</r></p><par n="Verb_main"/></e>
<e><p><l>desapuntalar</l><r>unspecified</r></p><par n="Verb_main"/></e>
<e><p><l>desapuntar</l><r>unspecified</r></p><par n="Verb_main"/></e>
<e><p><l>desarbolar</l><r>unspecified</r></p><par n="Verb_main"/></e>
<e><p><l>desarenar</l><r>unspecified</r></p><par n="Verb_main"/></e>
<e><p><l>desarmar</l><r>unspecified</r></p><par n="Verb_main"/></e>
<e><p><l>desarmonizar</l><r>unspecified</r></p><par n="Verb_main"/></e>
<e><p><l>desarollar</l><r>wiña</r></p><par n="Verb_main"/></e>
<e><p><l>desarollar</l><r>unspecified</r></p><par n="Verb_main"/></e>
<e><p><l>desarraigar</l><r>saphina</r></p><par n="Verb_main"/></e>
<e><p><l>desarraigar</l><r>unspecified</r></p><par n="Verb_main"/></e>
<e><p><l>desarrebozar</l><r>unspecified</r></p><par n="Verb_main"/></e>
    <e><p><l>desarreglar</l><r>rawi</r></p><par n="Verb_main"/></e>
<e><p><l>desarremangar</l><r>unspecified</r></p><par n="Verb_main"/></e>
<e><p><l>desarrendar</l><r>unspecified</r></p><par n="Verb_main"/></e>
<e><p><l>desarrimar</l><r>unspecified</r></p><par n="Verb_main"/></e>
<e><p><l>desarrollar</l><r>unspecified</r></p><par n="Verb_main"/></e>
    <e><p><l>desarrollar</l><r>wiña</r></p><par n="Verb_main"/></e>
    <e><p><l>desarrollar</l><r>paqa<s n="add_mi"/>+Inch</r></p><par n="Verb_main"/></e>
<e><p><l>desarropar</l><r>unspecified</r></p><par n="Verb_main"/></e>
<e><p><l>desarrugar</l><r>unspecified</r></p><par n="Verb_main"/></e>
<e><p><l>desarrumar</l><r>unspecified</r></p><par n="Verb_main"/></e>
<e><p><l>desarticular</l><r>unspecified</r></p><par n="Verb_main"/></e>
<e><p><l>desartillar</l><r>unspecified</r></p><par n="Verb_main"/></e>
<e><p><l>desarzonar</l><r>unspecified</r></p><par n="Verb_main"/></e>
<e><p><l>desasear</l><r>qhillicha</r></p><par n="Verb_main"/></e>
<e><p><l>desasear</l><r>qhanracha</r></p><par n="Verb_main"/></e>
<e><p><l>desasentar</l><r>unspecified</r></p><par n="Verb_main"/></e>
<e><p><l>desasimilar</l><r>unspecified</r></p><par n="Verb_main"/></e>
<e><p><l>desasir</l><r>unspecified</r></p><par n="Verb_main"/></e>
<e><p><l>desasistir</l><r>unspecified</r></p><par n="Verb_main"/></e>
<e><p><l>desasnar</l><r>unspecified</r></p><par n="Verb_main"/></e>
    <e><p><l>desasocegar</l><r>taku<s n="add_mi"/>+Inch+Caus</r></p><par n="Verb_main"/></e>
<e><p><l>desasociar</l><r>unspecified</r></p><par n="Verb_main"/></e>
<e><p><l>desasosegar</l><r>unspecified</r></p><par n="Verb_main"/></e>
    <e><p><l>desastillar</l><r>chhillpana</r></p><par n="Verb_main"/></e>
<e><p><l>desatacar</l><r>unspecified</r></p><par n="Verb_main"/></e>
<e><p><l>desatar</l><r>paska</r></p><par n="Verb_main"/></e>
<e><p><l>desatascar</l><r>unspecified</r></p><par n="Verb_main"/></e>
<e><p><l>desataviar</l><r>unspecified</r></p><par n="Verb_main"/></e>
<e><p><l>desatender</l><r>unspecified</r></p><par n="Verb_main"/></e>
<e><p><l>desatentar</l><r>unspecified</r></p><par n="Verb_main"/></e>
<e><p><l>desaterrar</l><r>unspecified</r></p><par n="Verb_main"/></e>
<e><p><l>desatinar</l><r>unspecified</r></p><par n="Verb_main"/></e>
<e><p><l>desatollar</l><r>unspecified</r></p><par n="Verb_main"/></e>
<e><p><l>desatolondrar</l><r>unspecified</r></p><par n="Verb_main"/></e>
<e><p><l>desatontar</l><r>unspecified</r></p><par n="Verb_main"/></e>
<e><p><l>desatorar</l><r>unspecified</r></p><par n="Verb_main"/></e>
<e><p><l>desatornillar</l><r>unspecified</r></p><par n="Verb_main"/></e>
<e><p><l>desatracar</l><r>unspecified</r></p><par n="Verb_main"/></e>
<e><p><l>desatragantar</l><r>unspecified</r></p><par n="Verb_main"/></e>
<e><p><l>desatraillar</l><r>unspecified</r></p><par n="Verb_main"/></e>
<e><p><l>desatrancar</l><r>unspecified</r></p><par n="Verb_main"/></e>
<e><p><l>desatufar</l><r>unspecified</r></p><par n="Verb_main"/></e>
<e><p><l>desaturdir</l><r>unspecified</r></p><par n="Verb_main"/></e>
<e><p><l>desautorizar</l><r>unspecified</r></p><par n="Verb_main"/></e>
<e><p><l>desavenir</l><r>unspecified</r></p><par n="Verb_main"/></e>
<e><p><l>desaviar</l><r>unspecified</r></p><par n="Verb_main"/></e>
<e><p><l>desayunar</l><r>unspecified</r></p><par n="Verb_main"/></e>
<e><p><l>desazogar</l><r>unspecified</r></p><par n="Verb_main"/></e>
<e><p><l>desazonar</l><r>unspecified</r></p><par n="Verb_main"/></e>
<e><p><l>desbabar</l><r>unspecified</r></p><par n="Verb_main"/></e>
<e><p><l>desbagar</l><r>unspecified</r></p><par n="Verb_main"/></e>
<e><p><l>desbancar</l><r>unspecified</r></p><par n="Verb_main"/></e>
<e><p><l>desbandar</l><r>unspecified</r></p><par n="Verb_main"/></e>
<e><p><l>desbarajustar</l><r>unspecified</r></p><par n="Verb_main"/></e>
<e><p><l>desbaratar</l><r>waqlli<s n="add_mi"/>+Caus</r></p><par n="Verb_main"/></e>
<e><p><l>desbarbar</l><r>unspecified</r></p><par n="Verb_main"/></e>
<e><p><l>desbarbillar</l><r>unspecified</r></p><par n="Verb_main"/></e>
<e><p><l>desbardar</l><r>unspecified</r></p><par n="Verb_main"/></e>
<e><p><l>desbarnizar</l><r>unspecified</r></p><par n="Verb_main"/></e>
    <e><p><l>desbarrancar</l><r>qaqapa</r></p><par n="Verb_main"/></e>
<e><p><l>desbarrar</l><r>unspecified</r></p><par n="Verb_main"/></e>
    <e><p><l>desbastar</l><r>llaqlla</r></p><par n="Verb_main"/></e>
<e><p><l>desbecerrar</l><r>unspecified</r></p><par n="Verb_main"/></e>
<e><p><l>desbloquear</l><r>unspecified</r></p><par n="Verb_main"/></e>
    <e><p><l>desbocar</l><r>llik'i</r></p><par n="Verb_main"/></e>
    <e><p><l>desbocar</l><r>qhasu</r></p><par n="Verb_main"/></e>
<e><p><l>desboquillar</l><r>unspecified</r></p><par n="Verb_main"/></e>
    <e><p><l>desbordar</l><r>llimp'a<s n="add_mi"/>+Caus<s n="transitivity"/>trans</r></p><par n="Verb_main"/></e>
    <e><p><l>desbordar</l><r>lluqlla<s n="add_mi"/>+Caus<s n="transitivity"/>trans</r></p><par n="Verb_main"/></e>
    <e><p><l>desbordar</l><r>phuqchi<s n="add_mi"/>+Caus<s n="transitivity"/>trans</r></p><par n="Verb_main"/></e>
 <!-- intrans. -se -->
    <e><p><l>desbordar</l><r>llimp'a<s n="transitivity"/>rflx</r></p><par n="Verb_main"/></e>
    <e><p><l>desbordar</l><r>lluqlla<s n="transitivity"/>rflx</r></p><par n="Verb_main"/></e>
    <e><p><l>desbordar</l><r>phuqchi<s n="transitivity"/>rflx</r></p><par n="Verb_main"/></e>
<e><p><l>desborrar</l><r>unspecified</r></p><par n="Verb_main"/></e>
<e><p><l>desbotonar</l><r>unspecified</r></p><par n="Verb_main"/></e>
<e><p><l>desbravar</l><r>unspecified</r></p><par n="Verb_main"/></e>
<e><p><l>desbridar</l><r>unspecified</r></p><par n="Verb_main"/></e>
<e><p><l>desbriznar</l><r>unspecified</r></p><par n="Verb_main"/></e>
<e><p><l>desbrozar</l><r>unspecified</r></p><par n="Verb_main"/></e>
<e><p><l>desbullar</l><r>unspecified</r></p><par n="Verb_main"/></e>
<e><p><l>descabalar</l><r>unspecified</r></p><par n="Verb_main"/></e>
<e><p><l>descabalgar</l><r>unspecified</r></p><par n="Verb_main"/></e>
    <e><p><l>descabellar</l><r>chukchana</r></p><par n="Verb_main"/></e>
<e><p><l>descabezar</l><r>qhuru<s n="preform"/>#uma</r></p><par n="Verb_main"/></e>
  <e><p><l>descabezar</l><r>umana</r></p><par n="Verb_main"/></e>
    <e><p><l>descabezar</l><r>wit'u<s n="preform"/>#uma</r></p><par n="Verb_main"/></e>
<e><p><l>descabritar</l><r>unspecified</r></p><par n="Verb_main"/></e>
<e><p><l>descaderar</l><r>unspecified</r></p><par n="Verb_main"/></e>
<e><p><l>descadillar</l><r>unspecified</r></p><par n="Verb_main"/></e>
<e><p><l>descaecer</l><r>unspecified</r></p><par n="Verb_main"/></e>
<e><p><l>descafeinar</l><r>unspecified</r></p><par n="Verb_main"/></e>
<e><p><l>descalabazar</l><r>unspecified</r></p><par n="Verb_main"/></e>
<e><p><l>descalabrar</l><r>unspecified</r></p><par n="Verb_main"/></e>
<e><p><l>descalcificar</l><r>unspecified</r></p><par n="Verb_main"/></e>
<e><p><l>descalificar</l><r>unspecified</r></p><par n="Verb_main"/></e>
<e><p><l>descalzar</l><r>unspecified</r></p><par n="Verb_main"/></e>
<e><p><l>descamar</l><r>unspecified</r></p><par n="Verb_main"/></e>
<e><p><l>descambiar</l><r>unspecified</r></p><par n="Verb_main"/></e>
<e><p><l>descaminar</l><r>unspecified</r></p><par n="Verb_main"/></e>
<e><p><l>descamisar</l><r>unspecified</r></p><par n="Verb_main"/></e>
<e><p><l>descampar</l><r>unspecified</r></p><par n="Verb_main"/></e>
<e><p><l>descañonar</l><r>unspecified</r></p><par n="Verb_main"/></e>
<e><p><l>descansar</l><r>sama</r></p><par n="Verb_main"/></e>
<e><p><l>descantillar</l><r>unspecified</r></p><par n="Verb_main"/></e>
<e><p><l>descantonar</l><r>unspecified</r></p><par n="Verb_main"/></e>
<e><p><l>descaperuzar</l><r>unspecified</r></p><par n="Verb_main"/></e>
<e><p><l>descapirotar</l><r>unspecified</r></p><par n="Verb_main"/></e>
<e><p><l>descapotar</l><r>unspecified</r></p><par n="Verb_main"/></e>
<e><p><l>descarar</l><r>unspecified</r></p><par n="Verb_main"/></e>
<e><p><l>descarbonatar</l><r>unspecified</r></p><par n="Verb_main"/></e>
<e><p><l>descarburar</l><r>unspecified</r></p><par n="Verb_main"/></e>
<e><p><l>descargar</l><r>ura<s n="add_mi"/>+Aff+Caus</r></p><par n="Verb_main"/></e>
<e><p><l>descarnar</l><r>unspecified</r></p><par n="Verb_main"/></e>
<e><p><l>descarozar</l><r>unspecified</r></p><par n="Verb_main"/></e>
<e><p><l>descarriar</l><r>unspecified</r></p><par n="Verb_main"/></e>
<e><p><l>descarrilar</l><r>unspecified</r></p><par n="Verb_main"/></e>
<e><p><l>descartar</l><r>unspecified</r></p><par n="Verb_main"/></e>
<e><p><l>descasar</l><r>unspecified</r></p><par n="Verb_main"/></e>
<e><p><l>descascarar</l><r>hiphq'a</r></p><par n="Verb_main"/></e>
    <e><p><l>descascarar</l><r>t'iqwa</r></p><par n="Verb_main"/></e>
<e><p><l>descascarillar</l><r>unspecified</r></p><par n="Verb_main"/></e>
<e><p><l>descascar</l><r>unspecified</r></p><par n="Verb_main"/></e>
<e><p><l>descaspar</l><r>unspecified</r></p><par n="Verb_main"/></e>
<e><p><l>descastar</l><r>unspecified</r></p><par n="Verb_main"/></e>
<e><p><l>descatolizar</l><r>unspecified</r></p><par n="Verb_main"/></e>
<e><p><l>descebar</l><r>unspecified</r></p><par n="Verb_main"/></e>
<e><p><l>descender</l><r>ura<s n="add_mi"/>+Aff</r></p><par n="Verb_main"/></e>
<e><p><l>desceñir</l><r>unspecified</r></p><par n="Verb_main"/></e>
<e><p><l>descentralizar</l><r>unspecified</r></p><par n="Verb_main"/></e>
<e><p><l>descentrar</l><r>unspecified</r></p><par n="Verb_main"/></e>
<e><p><l>descepar</l><r>unspecified</r></p><par n="Verb_main"/></e>
<e><p><l>descercar</l><r>unspecified</r></p><par n="Verb_main"/></e>
<e><p><l>descerezar</l><r>unspecified</r></p><par n="Verb_main"/></e>
<e><p><l>descerrajar</l><r>unspecified</r></p><par n="Verb_main"/></e>
<e><p><l>descifrar</l><r>yacha<s n="add_mi"/>+Rptn+Iprs</r></p><par n="Verb_main"/></e>
<e><p><l>descifrar</l><r>musya</r></p><par n="Verb_main"/></e>
<e><p><l>descifrar</l><r>unspecified</r></p><par n="Verb_main"/></e>
<e><p><l>descimbrar</l><r>unspecified</r></p><par n="Verb_main"/></e>
<e><p><l>descinchar</l><r>unspecified</r></p><par n="Verb_main"/></e>
<e><p><l>desclavar</l><r>unspecified</r></p><par n="Verb_main"/></e>
<e><p><l>descoagular</l><r>unspecified</r></p><par n="Verb_main"/></e>
<e><p><l>descobajar</l><r>unspecified</r></p><par n="Verb_main"/></e>
<e><p><l>descobijar</l><r>unspecified</r></p><par n="Verb_main"/></e>
<e><p><l>descocar</l><r>unspecified</r></p><par n="Verb_main"/></e>
<e><p><l>descodificar</l><r>unspecified</r></p><par n="Verb_main"/></e>
<e><p><l>descoger</l><r>unspecified</r></p><par n="Verb_main"/></e>
<e><p><l>descogollar</l><r>unspecified</r></p><par n="Verb_main"/></e>
<e><p><l>descogotar</l><r>unspecified</r></p><par n="Verb_main"/></e>
    <e><p><l>descolar</l><r>k'askanna</r></p><par n="Verb_main"/></e>
<e><p><l>descolchar</l><r>unspecified</r></p><par n="Verb_main"/></e>
<e><p><l>descolgar</l><r>ura<s n="add_mi"/>+Aff+Caus</r></p><par n="Verb_main"/></e>
<e><p><l>descollar</l><r>unspecified</r></p><par n="Verb_main"/></e>
<e><p><l>descolmillar</l><r>unspecified</r></p><par n="Verb_main"/></e>
<e><p><l>descolocar</l><r>unspecified</r></p><par n="Verb_main"/></e>
<e><p><l>descolonizar</l><r>unspecified</r></p><par n="Verb_main"/></e>
<e><p><l>descolorar</l><r>unspecified</r></p><par n="Verb_main"/></e>
<e><p><l>descolorir</l><r>unspecified</r></p><par n="Verb_main"/></e>
<e><p><l>descombrar</l><r>unspecified</r></p><par n="Verb_main"/></e>
<e><p><l>descomedir</l><r>unspecified</r></p><par n="Verb_main"/></e>
<e><p><l>descompadrar</l><r>unspecified</r></p><par n="Verb_main"/></e>
<e><p><l>descompaginar</l><r>unspecified</r></p><par n="Verb_main"/></e>
<e><p><l>descompasar</l><r>unspecified</r></p><par n="Verb_main"/></e>
<e><p><l>descompensar</l><r>unspecified</r></p><par n="Verb_main"/></e>
<e><p><l>descomponer</l><r>unspecified</r></p><par n="Verb_main"/></e>
<e><p><l>descomprimir</l><r>unspecified</r></p><par n="Verb_main"/></e>
<e><p><l>desconceptuar</l><r>unspecified</r></p><par n="Verb_main"/></e>
    <e><p><l>desconcertar</l><r>rawi</r></p><par n="Verb_main"/></e>
<e><p><l>desconcertar</l><r>thanqu</r></p><par n="Verb_main"/></e>
<e><p><l>desconchar</l><r>unspecified</r></p><par n="Verb_main"/></e>
<e><p><l>desconectar</l><r>unspecified</r></p><par n="Verb_main"/></e>
<e><p><l>desconfiar</l><r>mancha<s n="add_mi"/>+Iprs+Rflx</r></p><par n="Verb_main"/></e>
<e><p><l>desconformar</l><r>unspecified</r></p><par n="Verb_main"/></e>
<e><p><l>descongelar</l><r>unspecified</r></p><par n="Verb_main"/></e>
<e><p><l>descongestionar</l><r>unspecified</r></p><par n="Verb_main"/></e>
<e><p><l>desconocer</l><r>riqsi<s n="preform"/>#mana</r></p><par n="Verb_main"/></e>
<e><p><l>desconsiderar</l><r>unspecified</r></p><par n="Verb_main"/></e>
<e><p><l>desconsolar</l><r>llaki<s n="add_mi"/>+Caus<s n="transitivity"/>trans</r></p><par n="Verb_main"/></e>
<e><p><l>desconsolar</l><r>phuti<s n="add_mi"/>+Caus<s n="transitivity"/>trans</r></p><par n="Verb_main"/></e>
    <!-- intrans. -se -->
    <e><p><l>desconsolar</l><r>llaki<s n="add_mi"/>+Rflx<s n="transitivity"/>rflx</r></p><par n="Verb_main"/></e>
    <e><p><l>desconsolar</l><r>phuti<s n="add_mi"/>+Rflx<s n="transitivity"/>rflx</r></p><par n="Verb_main"/></e>
<e><p><l>descontaminar</l><r>unspecified</r></p><par n="Verb_main"/></e>
<e><p><l>descontar</l><r>hurqu</r></p><par n="Verb_main"/></e>
    <e><p><l>descontar</l><r>yupara</r></p><par n="Verb_main"/></e>
<e><p><l>descontentar</l><r>unspecified</r></p><par n="Verb_main"/></e>
<e><p><l>descontextualizar</l><r>unspecified</r></p><par n="Verb_main"/></e>
<e><p><l>descontrolar</l><r>unspecified</r></p><par n="Verb_main"/></e>
<e><p><l>desconvenir</l><r>unspecified</r></p><par n="Verb_main"/></e>
<e><p><l>desconvocar</l><r>unspecified</r></p><par n="Verb_main"/></e>
<e><p><l>descorazonar</l><r>unspecified</r></p><par n="Verb_main"/></e>
<e><p><l>descorchar</l><r>unspecified</r></p><par n="Verb_main"/></e>
<e><p><l>descordar</l><r>unspecified</r></p><par n="Verb_main"/></e>
<e><p><l>descoritar</l><r>unspecified</r></p><par n="Verb_main"/></e>
    <e><p><l>descornar</l><r>waqrana</r></p><par n="Verb_main"/></e>
<e><p><l>descoronar</l><r>unspecified</r></p><par n="Verb_main"/></e>
<e><p><l>descorrer</l><r>unspecified</r></p><par n="Verb_main"/></e>
    <e><p><l>descortezar</l><r>hiphq'a</r></p><par n="Verb_main"/></e>
    <e><p><l>descortezar</l><r>sinkha</r></p><par n="Verb_main"/></e>
    <e><p><l>descortezar</l><r>t'iqwa</r></p><par n="Verb_main"/></e>
<e><p><l>descoser</l><r>paska</r></p><par n="Verb_main"/></e>
    <e><p><l>descoser</l><r>sirana</r></p><par n="Verb_main"/></e>
<e><p><l>descostar</l><r>unspecified</r></p><par n="Verb_main"/></e>
    <e><p><l>descostillar</l><r>waqtana</r></p><par n="Verb_main"/></e>
<e><p><l>descostrar</l><r>unspecified</r></p><par n="Verb_main"/></e>
<e><p><l>descotar</l><r>unspecified</r></p><par n="Verb_main"/></e>
<e><p><l>descoyuntar</l><r>unspecified</r></p><par n="Verb_main"/></e>
    <e><p><l>descrecer</l><r>yawyu</r></p><par n="Verb_main"/></e>
<e><p><l>descremar</l><r>unspecified</r></p><par n="Verb_main"/></e>
<e><p><l>descrestar</l><r>unspecified</r></p><par n="Verb_main"/></e>
<e><p><l>descriar</l><r>unspecified</r></p><par n="Verb_main"/></e>
<e><p><l>describir</l><r>willa</r></p><par n="Verb_main"/></e>
<e><p><l>descrismar</l><r>unspecified</r></p><par n="Verb_main"/></e>
<e><p><l>descristianar</l><r>unspecified</r></p><par n="Verb_main"/></e>
<e><p><l>descristianizar</l><r>unspecified</r></p><par n="Verb_main"/></e>
<e><p><l>descruzar</l><r>unspecified</r></p><par n="Verb_main"/></e>
<e><p><l>descuadernar</l><r>unspecified</r></p><par n="Verb_main"/></e>
<e><p><l>descuadrillar</l><r>unspecified</r></p><par n="Verb_main"/></e>
<e><p><l>descuajaringar</l><r>unspecified</r></p><par n="Verb_main"/></e>
<e><p><l>descuajar</l><r>unspecified</r></p><par n="Verb_main"/></e>
<e><p><l>descuartizar</l><r>unspecified</r></p><par n="Verb_main"/></e>
    <e><p><l>descubrir</l><r>achini</r></p><par n="Verb_main"/></e>
    <e><p><l>descubrir</l><r>tari</r></p><par n="Verb_main"/></e>
    <e><p><l>descubrir</l><r>watu</r></p><par n="Verb_main"/></e>
    <!-- intrans. -se -->
    <e><p><l>descubrir</l><r>rikhu<s n="add_mi"/>+Inch<s n="transitivity"/>rflx</r></p><par n="Verb_main"/></e>
<e><p><l>descuerar</l><r>unspecified</r></p><par n="Verb_main"/></e>
<e><p><l>descuidar</l><r>unspecified</r></p><par n="Verb_main"/></e>
<e><p><l>descular</l><r>unspecified</r></p><par n="Verb_main"/></e>
<e><p><l>desdecir</l><r>unspecified</r></p><par n="Verb_main"/></e>
<e><p><l>desdeñar</l><r>unspecified</r></p><par n="Verb_main"/></e>
<e><p><l>desdibujar</l><r>unspecified</r></p><par n="Verb_main"/></e>
<e><p><l>desdoblar</l><r>masta</r></p><par n="Verb_main"/></e>
<e><p><l>desdorar</l><r>unspecified</r></p><par n="Verb_main"/></e>
<e><p><l>desdramatizar</l><r>unspecified</r></p><par n="Verb_main"/></e>
<e><p><l>desear</l><r>muna</r></p><par n="Verb_main"/></e>
    <e><p><l>desecar</l><r>ch'aki<s n="add_mi"/>+Caus</r></p><par n="Verb_main"/></e>
    <e><p><l>desecar</l><r>ch'allqi</r></p><par n="Verb_main"/></e>
    <e><p><l>desechar</l><r>t'aqa</r></p><par n="Verb_main"/></e>
<e><p><l>desechar</l><r>wikch'u</r></p><par n="Verb_main"/></e>
    <e><p><l>desechar</l><r>yanqacha</r></p><par n="Verb_main"/></e>
<e><p><l>deselectrizar</l><r>unspecified</r></p><par n="Verb_main"/></e>
<e><p><l>desellar</l><r>unspecified</r></p><par n="Verb_main"/></e>
<e><p><l>desembalar</l><r>unspecified</r></p><par n="Verb_main"/></e>
<e><p><l>desembaldosar</l><r>unspecified</r></p><par n="Verb_main"/></e>
<e><p><l>desembanastar</l><r>unspecified</r></p><par n="Verb_main"/></e>
<e><p><l>desembarazar</l><r>unspecified</r></p><par n="Verb_main"/></e>
<e><p><l>desembarcar</l><r>unspecified</r></p><par n="Verb_main"/></e>
<e><p><l>desembargar</l><r>unspecified</r></p><par n="Verb_main"/></e>
<e><p><l>desembarrancar</l><r>unspecified</r></p><par n="Verb_main"/></e>
    <e><p><l>desembarrar</l><r>turuna</r></p><par n="Verb_main"/></e>
<e><p><l>desembaular</l><r>unspecified</r></p><par n="Verb_main"/></e>
<e><p><l>desembelesar</l><r>unspecified</r></p><par n="Verb_main"/></e>
<e><p><l>desembocar</l><r>unspecified</r></p><par n="Verb_main"/></e>
<e><p><l>desembojar</l><r>unspecified</r></p><par n="Verb_main"/></e>
<e><p><l>desembolsar</l><r>unspecified</r></p><par n="Verb_main"/></e>
<e><p><l>desemborrachar</l><r>unspecified</r></p><par n="Verb_main"/></e>
<e><p><l>desembotar</l><r>unspecified</r></p><par n="Verb_main"/></e>
<e><p><l>desembozar</l><r>unspecified</r></p><par n="Verb_main"/></e>
<e><p><l>desembragar</l><r>unspecified</r></p><par n="Verb_main"/></e>
<e><p><l>desembravecer</l><r>unspecified</r></p><par n="Verb_main"/></e>
<e><p><l>desembriagar</l><r>unspecified</r></p><par n="Verb_main"/></e>
<e><p><l>desembridar</l><r>unspecified</r></p><par n="Verb_main"/></e>
<e><p><l>desembrollar</l><r>unspecified</r></p><par n="Verb_main"/></e>
<e><p><l>desembrozar</l><r>unspecified</r></p><par n="Verb_main"/></e>
<e><p><l>desembrujar</l><r>unspecified</r></p><par n="Verb_main"/></e>
<e><p><l>desembuchar</l><r>unspecified</r></p><par n="Verb_main"/></e>
<e><p><l>desemejar</l><r>unspecified</r></p><par n="Verb_main"/></e>
<e><p><l>desempacar</l><r>unspecified</r></p><par n="Verb_main"/></e>
<e><p><l>desempachar</l><r>unspecified</r></p><par n="Verb_main"/></e>
<e><p><l>desempalagar</l><r>unspecified</r></p><par n="Verb_main"/></e>
<e><p><l>desempalmar</l><r>unspecified</r></p><par n="Verb_main"/></e>
<e><p><l>desempañar</l><r>unspecified</r></p><par n="Verb_main"/></e>
<e><p><l>desempapelar</l><r>unspecified</r></p><par n="Verb_main"/></e>
<e><p><l>desempaquetar</l><r>unspecified</r></p><par n="Verb_main"/></e>
<e><p><l>desemparejar</l><r>unspecified</r></p><par n="Verb_main"/></e>
<e><p><l>desemparvar</l><r>unspecified</r></p><par n="Verb_main"/></e>
<e><p><l>desempastar</l><r>unspecified</r></p><par n="Verb_main"/></e>
<e><p><l>desempatar</l><r>unspecified</r></p><par n="Verb_main"/></e>
<e><p><l>desempedrar</l><r>unspecified</r></p><par n="Verb_main"/></e>
<e><p><l>desempegar</l><r>unspecified</r></p><par n="Verb_main"/></e>
<e><p><l>desempeñar</l><r>unspecified</r></p><par n="Verb_main"/></e>
<e><p><l>desemperezar</l><r>unspecified</r></p><par n="Verb_main"/></e>
<e><p><l>desempernar</l><r>unspecified</r></p><par n="Verb_main"/></e>
<e><p><l>desempolvar</l><r>unspecified</r></p><par n="Verb_main"/></e>
<e><p><l>desemponzoñar</l><r>unspecified</r></p><par n="Verb_main"/></e>
<e><p><l>desempotrar</l><r>unspecified</r></p><par n="Verb_main"/></e>
<e><p><l>desempozar</l><r>unspecified</r></p><par n="Verb_main"/></e>
<e><p><l>desempuñar</l><r>unspecified</r></p><par n="Verb_main"/></e>
<e><p><l>desenamorar</l><r>unspecified</r></p><par n="Verb_main"/></e>
<e><p><l>desencabestrar</l><r>unspecified</r></p><par n="Verb_main"/></e>
<e><p><l>desencadenar</l><r>unspecified</r></p><par n="Verb_main"/></e>
<e><p><l>desencajar</l><r>unspecified</r></p><par n="Verb_main"/></e>
<e><p><l>desencajonar</l><r>unspecified</r></p><par n="Verb_main"/></e>
<e><p><l>desencallar</l><r>unspecified</r></p><par n="Verb_main"/></e>
<e><p><l>desencaminar</l><r>unspecified</r></p><par n="Verb_main"/></e>
<e><p><l>desencantar</l><r>unspecified</r></p><par n="Verb_main"/></e>
<e><p><l>desencapillar</l><r>unspecified</r></p><par n="Verb_main"/></e>
<e><p><l>desencapotar</l><r>unspecified</r></p><par n="Verb_main"/></e>
<e><p><l>desencaprichar</l><r>unspecified</r></p><par n="Verb_main"/></e>
<e><p><l>desencarcelar</l><r>unspecified</r></p><par n="Verb_main"/></e>
<e><p><l>desencargar</l><r>unspecified</r></p><par n="Verb_main"/></e>
<e><p><l>desencarnar</l><r>unspecified</r></p><par n="Verb_main"/></e>
<e><p><l>desencasquillar</l><r>unspecified</r></p><par n="Verb_main"/></e>
<e><p><l>desencerrar</l><r>unspecified</r></p><par n="Verb_main"/></e>
    <e><p><l>desenchaclar</l><r>chaqllana</r></p><par n="Verb_main"/></e>
<e><p><l>desenchufar</l><r>unspecified</r></p><par n="Verb_main"/></e>
<e><p><l>desenclavar</l><r>unspecified</r></p><par n="Verb_main"/></e>
<e><p><l>desenclavijar</l><r>unspecified</r></p><par n="Verb_main"/></e>
<e><p><l>desencofrar</l><r>unspecified</r></p><par n="Verb_main"/></e>
<e><p><l>desencoger</l><r>unspecified</r></p><par n="Verb_main"/></e>
<e><p><l>desencolar</l><r>unspecified</r></p><par n="Verb_main"/></e>
<e><p><l>desencolerizar</l><r>unspecified</r></p><par n="Verb_main"/></e>
<e><p><l>desenconar</l><r>unspecified</r></p><par n="Verb_main"/></e>
<e><p><l>desencordelar</l><r>unspecified</r></p><par n="Verb_main"/></e>
<e><p><l>desencorvar</l><r>unspecified</r></p><par n="Verb_main"/></e>
<e><p><l>desencrespar</l><r>unspecified</r></p><par n="Verb_main"/></e>
<e><p><l>desencuadernar</l><r>unspecified</r></p><par n="Verb_main"/></e>
<e><p><l>desendemoniar</l><r>unspecified</r></p><par n="Verb_main"/></e>
<e><p><l>desendeudar</l><r>unspecified</r></p><par n="Verb_main"/></e>
<e><p><l>desendiablar</l><r>unspecified</r></p><par n="Verb_main"/></e>
<e><p><l>desendiosar</l><r>unspecified</r></p><par n="Verb_main"/></e>
<e><p><l>desenfadar</l><r>unspecified</r></p><par n="Verb_main"/></e>
<e><p><l>desenfardar</l><r>unspecified</r></p><par n="Verb_main"/></e>
<e><p><l>desenfardelar</l><r>unspecified</r></p><par n="Verb_main"/></e>
<e><p><l>desenfilar</l><r>unspecified</r></p><par n="Verb_main"/></e>
<e><p><l>desenfocar</l><r>unspecified</r></p><par n="Verb_main"/></e>
<e><p><l>desenfrenar</l><r>unspecified</r></p><par n="Verb_main"/></e>
    <!-- intrans. -se -->
    <e><p><l>desenfrenar</l><r>tuki<s n="transitivity"/>rflx</r></p><par n="Verb_main"/></e>
<e><p><l>desenfundar</l><r>unspecified</r></p><par n="Verb_main"/></e>
<e><p><l>desenfurecer</l><r>unspecified</r></p><par n="Verb_main"/></e>
<e><p><l>desengañar</l><r>unspecified</r></p><par n="Verb_main"/></e>
<e><p><l>desenganchar</l><r>unspecified</r></p><par n="Verb_main"/></e>
<e><p><l>desengarzar</l><r>unspecified</r></p><par n="Verb_main"/></e>
<e><p><l>desengastar</l><r>unspecified</r></p><par n="Verb_main"/></e>
<e><p><l>desengomar</l><r>unspecified</r></p><par n="Verb_main"/></e>
<e><p><l>desengoznar</l><r>unspecified</r></p><par n="Verb_main"/></e>
<e><p><l>desengranar</l><r>unspecified</r></p><par n="Verb_main"/></e>
<e><p><l>desengrasar</l><r>unspecified</r></p><par n="Verb_main"/></e>
<e><p><l>desengrosar</l><r>unspecified</r></p><par n="Verb_main"/></e>
<e><p><l>desenguantar</l><r>unspecified</r></p><par n="Verb_main"/></e>
<e><p><l>desenhebrar</l><r>unspecified</r></p><par n="Verb_main"/></e>
<e><p><l>desenhornar</l><r>unspecified</r></p><par n="Verb_main"/></e>
<e><p><l>desenjaezar</l><r>unspecified</r></p><par n="Verb_main"/></e>
<e><p><l>desenjalmar</l><r>unspecified</r></p><par n="Verb_main"/></e>
<e><p><l>desenjaular</l><r>unspecified</r></p><par n="Verb_main"/></e>
<e><p><l>desenladrillar</l><r>unspecified</r></p><par n="Verb_main"/></e>
<e><p><l>desenlazar</l><r>unspecified</r></p><par n="Verb_main"/></e>
<e><p><l>desenlodar</l><r>unspecified</r></p><par n="Verb_main"/></e>
<e><p><l>desenlosar</l><r>unspecified</r></p><par n="Verb_main"/></e>
<e><p><l>desenlutar</l><r>unspecified</r></p><par n="Verb_main"/></e>
<e><p><l>desenmarañar</l><r>unspecified</r></p><par n="Verb_main"/></e>
<e><p><l>desenmascarar</l><r>unspecified</r></p><par n="Verb_main"/></e>
<e><p><l>desenmohecer</l><r>unspecified</r></p><par n="Verb_main"/></e>
<e><p><l>desenmudecer</l><r>unspecified</r></p><par n="Verb_main"/></e>
<e><p><l>desenojar</l><r>unspecified</r></p><par n="Verb_main"/></e>
<e><p><l>desenredar</l><r>paska</r></p><par n="Verb_main"/></e>
    <e><p><l>desenrollar</l><r>k'uyunna</r></p><par n="Verb_main"/></e>
<e><p><l>desenrollar</l><r>paska</r></p><par n="Verb_main"/></e>
<e><p><l>desenroscar</l><r>unspecified</r></p><par n="Verb_main"/></e>
<e><p><l>desensamblar</l><r>unspecified</r></p><par n="Verb_main"/></e>
<e><p><l>desensañar</l><r>unspecified</r></p><par n="Verb_main"/></e>
<e><p><l>desensartar</l><r>unspecified</r></p><par n="Verb_main"/></e>
    <e><p><l>desensebar</l><r>wirana</r></p><par n="Verb_main"/></e>
<e><p><l>desensibilizar</l><r>unspecified</r></p><par n="Verb_main"/></e>
<e><p><l>desensillar</l><r>unspecified</r></p><par n="Verb_main"/></e>
<e><p><l>desensoberbecer</l><r>unspecified</r></p><par n="Verb_main"/></e>
<e><p><l>desentablar</l><r>unspecified</r></p><par n="Verb_main"/></e>
<e><p><l>desentalingar</l><r>unspecified</r></p><par n="Verb_main"/></e>
<e><p><l>desentarimar</l><r>unspecified</r></p><par n="Verb_main"/></e>
<e><p><l>desentender</l><r>unspecified</r></p><par n="Verb_main"/></e>
    <e><p><l>desenterrar</l><r>alla</r></p><par n="Verb_main"/></e>
<e><p><l>desenterrar</l><r>hasp'i</r></p><par n="Verb_main"/></e>
<e><p><l>desentoldar</l><r>unspecified</r></p><par n="Verb_main"/></e>
<e><p><l>desentonar</l><r>unspecified</r></p><par n="Verb_main"/></e>
<e><p><l>desentorpecer</l><r>unspecified</r></p><par n="Verb_main"/></e>
<e><p><l>desentrampar</l><r>unspecified</r></p><par n="Verb_main"/></e>
<e><p><l>desentrañar</l><r>unspecified</r></p><par n="Verb_main"/></e>
<e><p><l>desentrenar</l><r>unspecified</r></p><par n="Verb_main"/></e>
<e><p><l>desentumecer</l><r>unspecified</r></p><par n="Verb_main"/></e>
<e><p><l>desentumir</l><r>unspecified</r></p><par n="Verb_main"/></e>
<e><p><l>desenvainar</l><r>unspecified</r></p><par n="Verb_main"/></e>
<e><p><l>desenvergar</l><r>unspecified</r></p><par n="Verb_main"/></e>
<e><p><l>desenvolver</l><r>unspecified</r></p><par n="Verb_main"/></e>
<e><p><l>desenzarzar</l><r>unspecified</r></p><par n="Verb_main"/></e>
<e><p><l>desequilibrar</l><r>unspecified</r></p><par n="Verb_main"/></e>
    <e><p><l>desertar</l><r>mitika</r></p><par n="Verb_main"/></e>
<e><p><l>desertar</l><r>unspecified</r></p><par n="Verb_main"/></e>
<e><p><l>desescombrar</l><r>unspecified</r></p><par n="Verb_main"/></e>
<e><p><l>deseslabonar</l><r>unspecified</r></p><par n="Verb_main"/></e>
<e><p><l>desespaldar</l><r>unspecified</r></p><par n="Verb_main"/></e>
<e><p><l>desesperanzar</l><r>unspecified</r></p><par n="Verb_main"/></e>
<e><p><l>desesperar</l><r>unspecified</r></p><par n="Verb_main"/></e>
<e><p><l>desestabilizar</l><r>unspecified</r></p><par n="Verb_main"/></e>
<e><p><l>desestañar</l><r>unspecified</r></p><par n="Verb_main"/></e>
<e><p><l>desesterar</l><r>unspecified</r></p><par n="Verb_main"/></e>
<e><p><l>desestimar</l><r>pisicha</r></p><par n="Verb_main"/></e>
    <e><p><l>desestimar</l><r>yanqacha</r></p><par n="Verb_main"/></e>
<e><p><l>desfacer</l><r>unspecified</r></p><par n="Verb_main"/></e>
<e><p><l>desfajar</l><r>unspecified</r></p><par n="Verb_main"/></e>
<e><p><l>desfalcar</l><r>unspecified</r></p><par n="Verb_main"/></e>
    <e><p><l>desfallecer</l><r>ati<s n="add_mi"/>+Rep<s n="preform"/>#mana</r></p><par n="Verb_main"/></e>
    <e><p><l>desfallecer</l><r>pisi<s n="add_mi"/>+Rep</r></p><par n="Verb_main"/></e>
<e><p><l>desfallecer</l><r>qhisti</r></p><par n="Verb_main"/></e>
<e><p><l>desfasar</l><r>unspecified</r></p><par n="Verb_main"/></e>
<e><p><l>desfavorecer</l><r>unspecified</r></p><par n="Verb_main"/></e>
<e><p><l>desfibrar</l><r>unspecified</r></p><par n="Verb_main"/></e>
<e><p><l>desfigurar</l><r>unspecified</r></p><par n="Verb_main"/></e>
<e><p><l>desfilachar</l><r>unspecified</r></p><par n="Verb_main"/></e>
<e><p><l>desfilar</l><r>unspecified</r></p><par n="Verb_main"/></e>
<e><p><l>desflecar</l><r>unspecified</r></p><par n="Verb_main"/></e>
<e><p><l>desflemar</l><r>unspecified</r></p><par n="Verb_main"/></e>
<e><p><l>desflorar</l><r>unspecified</r></p><par n="Verb_main"/></e>
<e><p><l>desflorecer</l><r>unspecified</r></p><par n="Verb_main"/></e>
<e><p><l>desfogar</l><r>unspecified</r></p><par n="Verb_main"/></e>
<e><p><l>desfondar</l><r>unspecified</r></p><par n="Verb_main"/></e>
<e><p><l>desformar</l><r>unspecified</r></p><par n="Verb_main"/></e>
<e><p><l>desfrenar</l><r>unspecified</r></p><par n="Verb_main"/></e>
<e><p><l>desfruncir</l><r>unspecified</r></p><par n="Verb_main"/></e>
<e><p><l>desgajar</l><r>k'allma</r></p><par n="Verb_main"/></e>
    <e><p><l>desgajar</l><r>k'aklla</r></p><par n="Verb_main"/></e>
<e><p><l>desganar</l><r>unspecified</r></p><par n="Verb_main"/></e>
<e><p><l>desgañitar</l><r>unspecified</r></p><par n="Verb_main"/></e>
<e><p><l>desgargantar</l><r>unspecified</r></p><par n="Verb_main"/></e>
<e><p><l>desgaritar</l><r>unspecified</r></p><par n="Verb_main"/></e>
    <e><p><l>desgarrar</l><r>qhasu</r></p><par n="Verb_main"/></e>
<e><p><l>desgarrar</l><r>llik'i</r></p><par n="Verb_main"/></e>
<e><p><l>desgasificar</l><r>unspecified</r></p><par n="Verb_main"/></e>
    <e><p><l>desgastar</l><r>khanki</r></p><par n="Verb_main"/></e>
    <e><p><l>desgastar</l><r>khaska</r></p><par n="Verb_main"/></e>
    <e><p><l>desgastar</l><r>mawk'aya<s n="add_mi"/>+Caus<s n="transitivity"/>trans</r></p><par n="Verb_main"/></e>
    <e><p><l>desgastar</l><r>mullpha<s n="add_mi"/>+Caus<s n="transitivity"/>trans</r></p><par n="Verb_main"/></e>
    <!-- intrans. -se -->
    <e><p><l>desgastar</l><r>mawk'aya<s n="transitivity"/>rflx</r></p><par n="Verb_main"/></e>
    <e><p><l>desgastar</l><r>mullpha<s n="transitivity"/>rflx</r></p><par n="Verb_main"/></e>
<e><p><l>desgaznatar</l><r>unspecified</r></p><par n="Verb_main"/></e>
<e><p><l>desglosar</l><r>unspecified</r></p><par n="Verb_main"/></e>
<e><p><l>desgobernar</l><r>unspecified</r></p><par n="Verb_main"/></e>
<e><p><l>desgolletar</l><r>unspecified</r></p><par n="Verb_main"/></e>
<e><p><l>desgomar</l><r>unspecified</r></p><par n="Verb_main"/></e>
<e><p><l>desgonzar</l><r>unspecified</r></p><par n="Verb_main"/></e>
<e><p><l>desgoznar</l><r>unspecified</r></p><par n="Verb_main"/></e>
    <e><p><l>desgraciar</l><r>qhinchacha</r></p><par n="Verb_main"/></e>
<e><p><l>desgramar</l><r>unspecified</r></p><par n="Verb_main"/></e>
<e><p><l>desgranar</l><r>muchha</r></p><par n="Verb_main"/></e>
    <e><p><l>desgranular</l><r>chharqana</r></p><par n="Verb_main"/></e>
<e><p><l>desgranzar</l><r>unspecified</r></p><par n="Verb_main"/></e>
    <e><p><l>desgrasar</l><r>wirana</r></p><par n="Verb_main"/></e>
<e><p><l>desgravar</l><r>unspecified</r></p><par n="Verb_main"/></e>
    <e><p><l>desgreñar</l><r>t'iskiya<s n="add_mi"/>+Caus<s n="transitivity"/>trans</r></p><par n="Verb_main"/></e>
    <e><p><l>desgreñar</l><r>t'ampaya<s n="add_mi"/>+Caus<s n="transitivity"/>trans</r></p><par n="Verb_main"/></e>
     <!-- intrans. -se -->
    <e><p><l>desgreñar</l><r>t'iskiya<s n="transitivity"/>rflx</r></p><par n="Verb_main"/></e>
    <e><p><l>desgreñar</l><r>t'ampaya<s n="transitivity"/>rflx</r></p><par n="Verb_main"/></e>
<e><p><l>desguarnecer</l><r>unspecified</r></p><par n="Verb_main"/></e>
<e><p><l>desguazar</l><r>unspecified</r></p><par n="Verb_main"/></e>
<e><p><l>desguindar</l><r>unspecified</r></p><par n="Verb_main"/></e>
<e><p><l>desguinzar</l><r>unspecified</r></p><par n="Verb_main"/></e>
<e><p><l>deshabitar</l><r>unspecified</r></p><par n="Verb_main"/></e>
<e><p><l>deshabituar</l><r>unspecified</r></p><par n="Verb_main"/></e>
<e><p><l>deshacer</l><r>paska</r></p><par n="Verb_main"/></e>
       <e><p><l>deshacer</l><r>tapara<s n="add_mi"/>+Caus</r></p><par n="Verb_main"/></e>
    <e><p><l>deshacer</l><r>phanchi</r></p><par n="Verb_main"/></e>
    <e><p><l>deshacer</l><r>unspecified</r></p><par n="Verb_main"/></e>
<e><p><l>deshebillar</l><r>unspecified</r></p><par n="Verb_main"/></e>
<e><p><l>deshebrar</l><r>khichu</r></p><par n="Verb_main"/></e>
    <e><p><l>deshebrar</l><r>uywina</r></p><par n="Verb_main"/></e>
<e><p><l>deshechizar</l><r>unspecified</r></p><par n="Verb_main"/></e>
<e><p><l>deshelar</l><r>unspecified</r></p><par n="Verb_main"/></e>
<e><p><l>desherbar</l><r>unspecified</r></p><par n="Verb_main"/></e>
<e><p><l>desheredar</l><r>unspecified</r></p><par n="Verb_main"/></e>
<e><p><l>deshermanar</l><r>unspecified</r></p><par n="Verb_main"/></e>
<e><p><l>desherrar</l><r>unspecified</r></p><par n="Verb_main"/></e>
<e><p><l>desherrumbrar</l><r>unspecified</r></p><par n="Verb_main"/></e>
    <e><p><l>deshidratar</l><r>qacha</r></p><par n="Verb_main"/></e>
    <e><p><l>deshidratar</l><r>ch'aki<s n="add_mi"/>+Caus<s n="transitivity"/>trans</r></p><par n="Verb_main"/></e>
      <!-- intrans. -se -->
    <e><p><l>deshidratar</l><r>ch'aki<s n="transitivity"/>rflx</r></p><par n="Verb_main"/></e>
<e><p><l>deshidrogenar</l><r>unspecified</r></p><par n="Verb_main"/></e>
<e><p><l>deshierbar</l><r>qura</r></p><par n="Verb_main"/></e>
<e><p><l>deshijar</l><r>unspecified</r></p><par n="Verb_main"/></e>
    <e><p><l>deshilachar</l><r>khichu<s n="add_mi"/>+Caus<s n="transitivity"/>trans</r></p><par n="Verb_main"/></e>
    <e><p><l>deshilachar</l><r>khichu<s n="transitivity"/>rflx</r></p><par n="Verb_main"/></e> 
<e><p><l>deshilar</l><r>unspecified</r></p><par n="Verb_main"/></e>
<e><p><l>deshilvanar</l><r>unspecified</r></p><par n="Verb_main"/></e>
<e><p><l>deshincar</l><r>unspecified</r></p><par n="Verb_main"/></e>
<e><p><l>deshinchar</l><r>unspecified</r></p><par n="Verb_main"/></e>
<e><p><l>deshipotecar</l><r>unspecified</r></p><par n="Verb_main"/></e>
    <e><p><l>deshojar</l><r>raphina</r></p><par n="Verb_main"/></e>
<e><p><l>deshojar</l><r>tipi</r></p><par n="Verb_main"/></e>
<e><p><l>deshollejar</l><r>t'iqwa</r></p><par n="Verb_main"/></e>
<e><p><l>deshollinar</l><r>unspecified</r></p><par n="Verb_main"/></e>
<e><p><l>deshomologar</l><r>unspecified</r></p><par n="Verb_main"/></e>
<e><p><l>deshonorar</l><r>unspecified</r></p><par n="Verb_main"/></e>
    <e><p><l>deshonrar</l><r>allqucha</r></p><par n="Verb_main"/></e>
    <e><p><l>deshonrar</l><r>map'acha</r></p><par n="Verb_main"/></e>
    <e><p><l>deshonrar</l><r>yanqaya<s n="add_mi"/>+Caus</r></p><par n="Verb_main"/></e>
<e><p><l>deshornar</l><r>unspecified</r></p><par n="Verb_main"/></e>
<e><p><l>deshuesar</l><r>unspecified</r></p><par n="Verb_main"/></e>
<e><p><l>deshumanizar</l><r>unspecified</r></p><par n="Verb_main"/></e>
<e><p><l>deshumedecer</l><r>unspecified</r></p><par n="Verb_main"/></e>
<e><p><l>designar</l><r>unspecified</r></p><par n="Verb_main"/></e>
    <e><p><l>desigualar</l><r>ch'ullaya<s n="add_mi"/>+Caus</r></p><par n="Verb_main"/></e>
    <e><p><l>desigualar</l><r>wist'u<s n="add_mi"/>+Caus</r></p><par n="Verb_main"/></e>
<e><p><l>desilusionar</l><r>unspecified</r></p><par n="Verb_main"/></e>
<e><p><l>desimanar</l><r>unspecified</r></p><par n="Verb_main"/></e>
<e><p><l>desimantar</l><r>unspecified</r></p><par n="Verb_main"/></e>
<e><p><l>desimpresionar</l><r>unspecified</r></p><par n="Verb_main"/></e>
<e><p><l>desincrustar</l><r>unspecified</r></p><par n="Verb_main"/></e>
<e><p><l>desinfectar</l><r>unspecified</r></p><par n="Verb_main"/></e>
<e><p><l>desinflamar</l><r>unspecified</r></p><par n="Verb_main"/></e>
    <e><p><l>desinflar</l><r>chhasa<s n="add_mi"/>+Caus</r></p><par n="Verb_main"/></e>
<e><p><l>desinflar</l><r>unspecified</r></p><par n="Verb_main"/></e>
<e><p><l>desinsacular</l><r>unspecified</r></p><par n="Verb_main"/></e>
<e><p><l>desinsectar</l><r>unspecified</r></p><par n="Verb_main"/></e>
<e><p><l>desintegrar</l><r>unspecified</r></p><par n="Verb_main"/></e>
    <e><p><l>desintegrar</l><r>t'aqa</r></p><par n="Verb_main"/></e>
<e><p><l>desinteresar</l><r>unspecified</r></p><par n="Verb_main"/></e>
<e><p><l>desintoxicar</l><r>unspecified</r></p><par n="Verb_main"/></e>
<e><p><l>desistir</l><r>saqi</r></p><par n="Verb_main"/></e>
<e><p><l>desjarretar</l><r>unspecified</r></p><par n="Verb_main"/></e>
<e><p><l>desjugar</l><r>unspecified</r></p><par n="Verb_main"/></e>
<e><p><l>desjuntar</l><r>unspecified</r></p><par n="Verb_main"/></e>
<e><p><l>deslabonar</l><r>unspecified</r></p><par n="Verb_main"/></e>
<e><p><l>desladrillar</l><r>unspecified</r></p><par n="Verb_main"/></e>
<e><p><l>deslaminar</l><r>unspecified</r></p><par n="Verb_main"/></e>
<e><p><l>deslastrar</l><r>unspecified</r></p><par n="Verb_main"/></e>
<e><p><l>deslavar</l><r>unspecified</r></p><par n="Verb_main"/></e>
<e><p><l>deslavazar</l><r>unspecified</r></p><par n="Verb_main"/></e>
<e><p><l>deslazar</l><r>unspecified</r></p><par n="Verb_main"/></e>
<e><p><l>deslechugar</l><r>unspecified</r></p><par n="Verb_main"/></e>
<e><p><l>deslechuguillar</l><r>unspecified</r></p><par n="Verb_main"/></e>
<e><p><l>deslegitimar</l><r>unspecified</r></p><par n="Verb_main"/></e>
<e><p><l>desleír</l><r>chullu<s n="add_mi"/>+Caus</r></p><par n="Verb_main"/></e>
<e><p><l>deslendrar</l><r>unspecified</r></p><par n="Verb_main"/></e>
<e><p><l>deslenguar</l><r>unspecified</r></p><par n="Verb_main"/></e>
<e><p><l>desliar</l><r>paska</r></p><par n="Verb_main"/></e>
    <e><p><l>desliendrar</l><r>ch'iyana</r></p><par n="Verb_main"/></e>
<e><p><l>desligar</l><r>paska</r></p><par n="Verb_main"/></e>
<e><p><l>desliñar</l><r>unspecified</r></p><par n="Verb_main"/></e>
<e><p><l>deslindar</l><r>unspecified</r></p><par n="Verb_main"/></e>
<e><p><l>deslizar</l><r>lluchkha</r></p><par n="Verb_main"/></e>
    <e><p><l>deslizar</l><r>suchu</r></p><par n="Verb_main"/></e>
<e><p><l>deslomar</l><r>unspecified</r></p><par n="Verb_main"/></e>
<e><p><l>deslucir</l><r>unspecified</r></p><par n="Verb_main"/></e>
<e><p><l>deslumbrar</l><r>uti<s n="add_mi"/>+Caus<s n="preform"/>#ñawi</r></p><par n="Verb_main"/></e>
<e><p><l>deslustrar</l><r>unspecified</r></p><par n="Verb_main"/></e>
<e><p><l>desmadejar</l><r>unspecified</r></p><par n="Verb_main"/></e>
<e><p><l>desmadrar</l><r>unspecified</r></p><par n="Verb_main"/></e>
<e><p><l>desmagnetizar</l><r>unspecified</r></p><par n="Verb_main"/></e>
<e><p><l>desmajolar</l><r>unspecified</r></p><par n="Verb_main"/></e>
<e><p><l>desmalezar</l><r>unspecified</r></p><par n="Verb_main"/></e>
<e><p><l>desmallar</l><r>unspecified</r></p><par n="Verb_main"/></e>
<e><p><l>desmamar</l><r>unspecified</r></p><par n="Verb_main"/></e>
<e><p><l>desmanchar</l><r>unspecified</r></p><par n="Verb_main"/></e>
<e><p><l>desmandar</l><r>unspecified</r></p><par n="Verb_main"/></e>
<e><p><l>desmanear</l><r>unspecified</r></p><par n="Verb_main"/></e>
<e><p><l>desmangar</l><r>unspecified</r></p><par n="Verb_main"/></e>
    <e><p><l>desmaniatar</l><r>paska<s n="preform"/>#chaqna</r></p><par n="Verb_main"/></e>
<e><p><l>desmantecar</l><r>unspecified</r></p><par n="Verb_main"/></e>
<e><p><l>desmantelar</l><r>unspecified</r></p><par n="Verb_main"/></e>
<e><p><l>desmaquillar</l><r>unspecified</r></p><par n="Verb_main"/></e>
<e><p><l>desmarañar</l><r>unspecified</r></p><par n="Verb_main"/></e>
<e><p><l>desmarcar</l><r>unspecified</r></p><par n="Verb_main"/></e>
<e><p><l>desmatar</l><r>unspecified</r></p><par n="Verb_main"/></e>
<e><p><l>desmayar</l><r>chinka<s n="preform"/>#yuyay</r></p><par n="Verb_main"/></e>
<e><p><l>desmedir</l><r>unspecified</r></p><par n="Verb_main"/></e>
<e><p><l>desmedrar</l><r>unspecified</r></p><par n="Verb_main"/></e>
<e><p><l>desmejorar</l><r>unspecified</r></p><par n="Verb_main"/></e>
<e><p><l>desmelenar</l><r>unspecified</r></p><par n="Verb_main"/></e>
    <e><p><l>desmembrar</l><r>hukllana</r></p><par n="Verb_main"/></e>
<e><p><l>desmembrar</l><r>t'aqa</r></p><par n="Verb_main"/></e>
<e><p><l>desmemoriar</l><r>unspecified</r></p><par n="Verb_main"/></e>
<e><p><l>desmenguar</l><r>unspecified</r></p><par n="Verb_main"/></e>
    <e><p><l>desmentir</l><r>manancha</r></p><par n="Verb_main"/></e>
<e><p><l>desmentir</l><r>unspecified</r></p><par n="Verb_main"/></e>
<e><p><l>desmenuzar</l><r>ñut'u</r></p><par n="Verb_main"/></e>
<e><p><l>desmeollar</l><r>unspecified</r></p><par n="Verb_main"/></e>
<e><p><l>desmerecer</l><r>unspecified</r></p><par n="Verb_main"/></e>
<e><p><l>desmesurar</l><r>unspecified</r></p><par n="Verb_main"/></e>
<e><p><l>desmigajar</l><r>unspecified</r></p><par n="Verb_main"/></e>
<e><p><l>desmigar</l><r>unspecified</r></p><par n="Verb_main"/></e>
<e><p><l>desmilitarizar</l><r>unspecified</r></p><par n="Verb_main"/></e>
<e><p><l>desmineralizar</l><r>unspecified</r></p><par n="Verb_main"/></e>
<e><p><l>desmitificar</l><r>unspecified</r></p><par n="Verb_main"/></e>
<e><p><l>desmochar</l><r>qhuru</r></p><par n="Verb_main"/></e>
<e><p><l>desmochar</l><r>mut'u</r></p><par n="Verb_main"/></e>
<e><p><l>desmogar</l><r>unspecified</r></p><par n="Verb_main"/></e>
<e><p><l>desmoldar</l><r>unspecified</r></p><par n="Verb_main"/></e>
<e><p><l>desmoler</l><r>unspecified</r></p><par n="Verb_main"/></e>
<e><p><l>desmoñar</l><r>unspecified</r></p><par n="Verb_main"/></e>
<e><p><l>desmonetizar</l><r>unspecified</r></p><par n="Verb_main"/></e>
<e><p><l>desmontar</l><r>unspecified</r></p><par n="Verb_main"/></e>
<e><p><l>desmoralizar</l><r>unspecified</r></p><par n="Verb_main"/></e>
<e><p><l>desmorecer</l><r>unspecified</r></p><par n="Verb_main"/></e>
    <e><p><l>desmoronar</l><r>thullki</r></p><par n="Verb_main"/></e>
<e><p><l>desmoronar</l><r>thuni</r></p><par n="Verb_main"/></e>
    <e><p><l>desmoronar</l><r>wakha</r></p><par n="Verb_main"/></e>
<e><p><l>desmotar</l><r>unspecified</r></p><par n="Verb_main"/></e>
<e><p><l>desmovilizar</l><r>unspecified</r></p><par n="Verb_main"/></e>
    <e><p><l>desmugrar</l><r>kharkana</r></p><par n="Verb_main"/></e>
<e><p><l>desmultiplicar</l><r>unspecified</r></p><par n="Verb_main"/></e>
<e><p><l>desnacionalizar</l><r>unspecified</r></p><par n="Verb_main"/></e>
<e><p><l>desnarigar</l><r>unspecified</r></p><par n="Verb_main"/></e>
<e><p><l>desnatar</l><r>unspecified</r></p><par n="Verb_main"/></e>
<e><p><l>desnaturalizar</l><r>unspecified</r></p><par n="Verb_main"/></e>
<e><p><l>desnervar</l><r>unspecified</r></p><par n="Verb_main"/></e>
<e><p><l>desnevar</l><r>unspecified</r></p><par n="Verb_main"/></e>
<e><p><l>desnivelar</l><r>unspecified</r></p><par n="Verb_main"/></e>
<e><p><l>desnucar</l><r>unspecified</r></p><par n="Verb_main"/></e>
<e><p><l>desnudar</l><r>llat'ana</r></p><par n="Verb_main"/></e>
    <e><p><l>desnudar</l><r>q'ala</r></p><par n="Verb_main"/></e>
    <e><p><l>desnudar</l><r>q'ara</r></p><par n="Verb_main"/></e>
<e><p><l>desnutrir</l><r>unspecified</r></p><par n="Verb_main"/></e>
<e><p><l>desobedecer</l><r>unspecified</r></p><par n="Verb_main"/></e>
<e><p><l>desobligar</l><r>unspecified</r></p><par n="Verb_main"/></e>
<e><p><l>desobstruir</l><r>unspecified</r></p><par n="Verb_main"/></e>
<e><p><l>desocupar</l><r>qasi<s n="add_mi"/>+Caus<s n="transitivity"/>trans</r></p><par n="Verb_main"/></e>
    <!-- intrans. -se -->
    <e><p><l>desocupar</l><r>qasi<s n="transitivity"/>rflx</r></p><par n="Verb_main"/></e>
<e><p><l>desodorizar</l><r>unspecified</r></p><par n="Verb_main"/></e>
<e><p><l>desoír</l><r>unspecified</r></p><par n="Verb_main"/></e>
<e><p><l>desojar</l><r>unspecified</r></p><par n="Verb_main"/></e>
    <e><p><l>desoldar</l><r>chapina</r></p><par n="Verb_main"/></e>
<e><p><l>desolidarizar</l><r>unspecified</r></p><par n="Verb_main"/></e>
    <e><p><l>desollar</l><r>llust'i</r></p><par n="Verb_main"/></e>
<e><p><l>desollar</l><r>lluch'u</r></p><par n="Verb_main"/></e>
<e><p><l>desopilar</l><r>unspecified</r></p><par n="Verb_main"/></e>
<e><p><l>desoprimir</l><r>unspecified</r></p><par n="Verb_main"/></e>
<e><p><l>desorbitar</l><r>unspecified</r></p><par n="Verb_main"/></e>
    <e><p><l>desordenar</l><r>ch'arwi</r></p><par n="Verb_main"/></e>
        <e><p><l>desordenar</l><r>chharqu</r></p><par n="Verb_main"/></e>
<e><p><l>desordenar</l><r>rawi</r></p><par n="Verb_main"/></e>
    <e><p><l>desorejar</l><r>ninrina</r></p><par n="Verb_main"/></e>
<e><p><l>desorganizar</l><r>unspecified</r></p><par n="Verb_main"/></e>
<e><p><l>desorientar</l><r>panta<s n="add_mi"/>+Caus<s n="transitivity"/>trans</r></p><par n="Verb_main"/></e>
    <!-- intrans. -se -->
    <e><p><l>desorientar</l><r>panta<s n="transitivity"/>rflx</r></p><par n="Verb_main"/></e>
<e><p><l>desorillar</l><r>unspecified</r></p><par n="Verb_main"/></e>
<e><p><l>desortijar</l><r>unspecified</r></p><par n="Verb_main"/></e>
<e><p><l>desosar</l><r>unspecified</r></p><par n="Verb_main"/></e>
<e><p><l>desovar</l><r>unspecified</r></p><par n="Verb_main"/></e>
<e><p><l>desovillar</l><r>unspecified</r></p><par n="Verb_main"/></e>
<e><p><l>desoxidar</l><r>unspecified</r></p><par n="Verb_main"/></e>
<e><p><l>desoxigenar</l><r>unspecified</r></p><par n="Verb_main"/></e>
<e><p><l>despabilar</l><r>unspecified</r></p><par n="Verb_main"/></e>
    <e><p><l>despachar</l><r>apa<s n="add_mi"/>+Caus</r></p><par n="Verb_main"/></e>
<e><p><l>despachar</l><r>kacha</r></p><par n="Verb_main"/></e>
    <e><p><l>despachar</l><r>suchi</r></p><par n="Verb_main"/></e>
<e><p><l>despachurrar</l><r>unspecified</r></p><par n="Verb_main"/></e>
<e><p><l>despajar</l><r>unspecified</r></p><par n="Verb_main"/></e>
<e><p><l>despaldar</l><r>unspecified</r></p><par n="Verb_main"/></e>
<e><p><l>despaldillar</l><r>unspecified</r></p><par n="Verb_main"/></e>
<e><p><l>despaletillar</l><r>unspecified</r></p><par n="Verb_main"/></e>
<e><p><l>despalmar</l><r>unspecified</r></p><par n="Verb_main"/></e>
<e><p><l>despampanar</l><r>unspecified</r></p><par n="Verb_main"/></e>
<e><p><l>despampanillar</l><r>unspecified</r></p><par n="Verb_main"/></e>
<e><p><l>despancar</l><r>tipi</r></p><par n="Verb_main"/></e>
<e><p><l>despanchurrar</l><r>unspecified</r></p><par n="Verb_main"/></e>
<e><p><l>despanzurrar</l><r>unspecified</r></p><par n="Verb_main"/></e>
<e><p><l>despapar</l><r>unspecified</r></p><par n="Verb_main"/></e>
<e><p><l>desparear</l><r>unspecified</r></p><par n="Verb_main"/></e>
<e><p><l>desparedar</l><r>unspecified</r></p><par n="Verb_main"/></e>
<e><p><l>desparejar</l><r>unspecified</r></p><par n="Verb_main"/></e>
<e><p><l>desparpajar</l><r>unspecified</r></p><par n="Verb_main"/></e>
    <e><p><l>desparramar</l><r>chhilla</r></p><par n="Verb_main"/></e>
<e><p><l>desparramar</l><r>usu<s n="add_mi"/>+Caus</r></p><par n="Verb_main"/></e>
<e><p><l>desparvar</l><r>unspecified</r></p><par n="Verb_main"/></e>
<e><p><l>despatarrar</l><r>unspecified</r></p><par n="Verb_main"/></e>
<e><p><l>despatillar</l><r>unspecified</r></p><par n="Verb_main"/></e>
<e><p><l>despavesar</l><r>unspecified</r></p><par n="Verb_main"/></e>
<e><p><l>despavonar</l><r>unspecified</r></p><par n="Verb_main"/></e>
<e><p><l>despavorir</l><r>unspecified</r></p><par n="Verb_main"/></e>
<e><p><l>despear</l><r>unspecified</r></p><par n="Verb_main"/></e>
<e><p><l>despechar</l><r>unspecified</r></p><par n="Verb_main"/></e>
<e><p><l>despechugar</l><r>unspecified</r></p><par n="Verb_main"/></e>
    <e><p><l>despedazar</l><r>khullpi</r></p><par n="Verb_main"/></e>
<e><p><l>despedazar</l><r>llik'i</r></p><par n="Verb_main"/></e>
    <e><p><l>despedazar</l><r>ñut'u</r></p><par n="Verb_main"/></e>
    <e><p><l>despedazar</l><r>witha</r></p><par n="Verb_main"/></e>
    <e><p><l>despedir</l><r>wikch'u</r></p><par n="Verb_main"/></e>
    <e><p><l>despedir</l><r>kacha<s n="add_mi"/>+Int</r></p><par n="Verb_main"/></e>
<e><p><l>despedir</l><r>qarqu</r></p><par n="Verb_main"/></e>
<e><p><l>despedir</l><r>unspecified</r></p><par n="Verb_main"/></e>
<e><p><l>despedrar</l><r>unspecified</r></p><par n="Verb_main"/></e>
<e><p><l>despedregar</l><r>unspecified</r></p><par n="Verb_main"/></e>
    <e><p><l>despegar</l><r>k'askanna</r></p><par n="Verb_main"/></e>
    <e><p><l>despegar</l><r>q'aqwa</r></p><par n="Verb_main"/></e>
<e><p><l>despeinar</l><r>unspecified</r></p><par n="Verb_main"/></e>
<e><p><l>despejar</l><r>unspecified</r></p><par n="Verb_main"/></e>
    <e><p><l>despelar</l><r>raphina</r></p><par n="Verb_main"/></e>
    <e><p><l>despellejar</l><r>lluch'i</r></p><par n="Verb_main"/></e>
<e><p><l>despellejar</l><r>q'arana</r></p><par n="Verb_main"/></e>
<e><p><l>despelotar</l><r>unspecified</r></p><par n="Verb_main"/></e>
<e><p><l>despeluzar</l><r>unspecified</r></p><par n="Verb_main"/></e>
<e><p><l>despeluznar</l><r>unspecified</r></p><par n="Verb_main"/></e>
<e><p><l>despeñar</l><r>qaqapa</r></p><par n="Verb_main"/></e>
<e><p><l>despepitar</l><r>unspecified</r></p><par n="Verb_main"/></e>
<e><p><l>desperdiciar</l><r>usu<s n="add_mi"/>+Caus<s n="transitivity"/>trans</r></p><par n="Verb_main"/></e>
    <!-- intrans. -se -->
    <e><p><l>desperdiciar</l><r>usu<s n="transitivity"/>rflx</r></p><par n="Verb_main"/></e>
    <e><p><l>desperdigar</l><r>wisñi</r></p><par n="Verb_main"/></e>
<e><p><l>desperecer</l><r>unspecified</r></p><par n="Verb_main"/></e>
<e><p><l>desperezar</l><r>unspecified</r></p><par n="Verb_main"/></e>
    <!-- intrans. -se -->
    <e><p><l>desperezar</l><r>chuta<s n="add_mi"/>+Intrup+Rflx</r></p><par n="Verb_main"/></e>
<e><p><l>desperfilar</l><r>unspecified</r></p><par n="Verb_main"/></e>
<e><p><l>despernancar</l><r>unspecified</r></p><par n="Verb_main"/></e>
<e><p><l>despernar</l><r>unspecified</r></p><par n="Verb_main"/></e>
<e><p><l>despersonalizar</l><r>unspecified</r></p><par n="Verb_main"/></e>
<e><p><l>despertar</l><r>rikch'a<s n="add_mi"/>+Inch+Caus</r></p><par n="Verb_main"/></e>
<e><p><l>despestañar</l><r>unspecified</r></p><par n="Verb_main"/></e>
<e><p><l>despezonar</l><r>unspecified</r></p><par n="Verb_main"/></e>
<e><p><l>despezuñar</l><r>unspecified</r></p><par n="Verb_main"/></e>
<e><p><l>despicar</l><r>unspecified</r></p><par n="Verb_main"/></e>
<e><p><l>despichar</l><r>unspecified</r></p><par n="Verb_main"/></e>
<e><p><l>despilarar</l><r>unspecified</r></p><par n="Verb_main"/></e>
    <e><p><l>despilfarrar</l><r>ch'usaqya<s n="add_mi"/>+Caus</r></p><par n="Verb_main"/></e>
<e><p><l>despimpollar</l><r>unspecified</r></p><par n="Verb_main"/></e>
<e><p><l>despinochar</l><r>unspecified</r></p><par n="Verb_main"/></e>
<e><p><l>despintar</l><r>unspecified</r></p><par n="Verb_main"/></e>
<e><p><l>despinzar</l><r>unspecified</r></p><par n="Verb_main"/></e>
<e><p><l>despiojar</l><r>usana</r></p><par n="Verb_main"/></e>
<e><p><l>despistar</l><r>laq'u<s n="add_mi"/>+Caus</r></p><par n="Verb_main"/></e>
<e><p><l>despistar</l><r>panta<s n="add_mi"/>+Caus</r></p><par n="Verb_main"/></e>
<e><p><l>despistar</l><r>unspecified</r></p><par n="Verb_main"/></e>
<e><p><l>desplacer</l><r>unspecified</r></p><par n="Verb_main"/></e>
<e><p><l>desplantar</l><r>unspecified</r></p><par n="Verb_main"/></e>
<e><p><l>desplatar</l><r>unspecified</r></p><par n="Verb_main"/></e>
    <e><p><l>desplazar</l><r>puri<s n="add_mi"/>+Caus<s n="transitivity"/>trans</r></p><par n="Verb_main"/></e>
    <e><p><l>desplazar</l><r>unspecified</r></p><par n="Verb_main"/></e>
    <!-- intrans. -se -->
    <e><p><l>desplazar</l><r>puri<s n="transitivity"/>rflx</r></p><par n="Verb_main"/></e>
<e><p><l>desplegar</l><r>mast'a<s n="add_mi"/>+Inch</r></p><par n="Verb_main"/></e>
<e><p><l>despleguetear</l><r>unspecified</r></p><par n="Verb_main"/></e>
<e><p><l>desplomar</l><r>thuni</r></p><par n="Verb_main"/></e>
    <!-- intrans. -se -->
    <e><p><l>desplomar</l><r>urma<s n="transitivity"/>rflx</r></p><par n="Verb_main"/></e>
    <e><p><l>desplumar</l><r>phuruna</r></p><par n="Verb_main"/></e>
    <e><p><l>despojar</l><r>ch'uti</r></p><par n="Verb_main"/></e>
    <e><p><l>despojar</l><r>qichu</r></p><par n="Verb_main"/></e>
<e><p><l>despolarizar</l><r>unspecified</r></p><par n="Verb_main"/></e>
<e><p><l>despolvar</l><r>unspecified</r></p><par n="Verb_main"/></e>
<e><p><l>despolvorear</l><r>unspecified</r></p><par n="Verb_main"/></e>
    <e><p><l>desportillar</l><r>ch'aña</r></p><par n="Verb_main"/></e>
    <e><p><l>desportillar</l><r>khallpa</r></p><par n="Verb_main"/></e>
<e><p><l>desposar</l><r>unspecified</r></p><par n="Verb_main"/></e>
<e><p><l>desposeer</l><r>unspecified</r></p><par n="Verb_main"/></e>
<e><p><l>despostar</l><r>unspecified</r></p><par n="Verb_main"/></e>
<e><p><l>despostillar</l><r>unspecified</r></p><par n="Verb_main"/></e>
<e><p><l>despotizar</l><r>unspecified</r></p><par n="Verb_main"/></e>
<e><p><l>despotricar</l><r>unspecified</r></p><par n="Verb_main"/></e>
    <e><p><l>despreciar</l><r>pisincha</r></p><par n="Verb_main"/></e>
    <e><p><l>despreciar</l><r>yanqacha</r></p><par n="Verb_main"/></e>
<e><p><l>desprecintar</l><r>unspecified</r></p><par n="Verb_main"/></e>
    <e><p><l>desprender</l><r>khaka</r></p><par n="Verb_main"/></e>
    <e><p><l>desprender</l><r>khaku</r></p><par n="Verb_main"/></e>
    <e><p><l>desprender</l><r>q'aqwa</r></p><par n="Verb_main"/></e>
    <e><p><l>desprender</l><r>t'ipara</r></p><par n="Verb_main"/></e>
    <e><p><l>desprender</l><r>wakha</r></p><par n="Verb_main"/></e>
<e><p><l>despreocupar</l><r>unspecified</r></p><par n="Verb_main"/></e>
<e><p><l>desprestigiar</l><r>unspecified</r></p><par n="Verb_main"/></e>
<e><p><l>despresurizar</l><r>unspecified</r></p><par n="Verb_main"/></e>
<e><p><l>desprogramar</l><r>unspecified</r></p><par n="Verb_main"/></e>
<e><p><l>desproporcionar</l><r>unspecified</r></p><par n="Verb_main"/></e>
<e><p><l>desproteger</l><r>unspecified</r></p><par n="Verb_main"/></e>
<e><p><l>desproveer</l><r>unspecified</r></p><par n="Verb_main"/></e>
<e><p><l>despulpar</l><r>unspecified</r></p><par n="Verb_main"/></e>
<e><p><l>despumar</l><r>unspecified</r></p><par n="Verb_main"/></e>
<e><p><l>despuntar</l><r>unspecified</r></p><par n="Verb_main"/></e>
<e><p><l>desquebrajar</l><r>unspecified</r></p><par n="Verb_main"/></e>
<e><p><l>desquejar</l><r>unspecified</r></p><par n="Verb_main"/></e>
<e><p><l>desquerer</l><r>unspecified</r></p><par n="Verb_main"/></e>
<e><p><l>desquiciar</l><r>unspecified</r></p><par n="Verb_main"/></e>
    <e><p><l>desquiciar</l><r>waq'aya<s n="add_mi"/>+Caus</r></p><par n="Verb_main"/></e>
<e><p><l>desquijarar</l><r>unspecified</r></p><par n="Verb_main"/></e>
<e><p><l>desquijerar</l><r>unspecified</r></p><par n="Verb_main"/></e>
<e><p><l>desquilatar</l><r>unspecified</r></p><par n="Verb_main"/></e>
<e><p><l>desquitar</l><r>unspecified</r></p><par n="Verb_main"/></e>
<e><p><l>desramar</l><r>unspecified</r></p><par n="Verb_main"/></e>
<e><p><l>desratizar</l><r>unspecified</r></p><par n="Verb_main"/></e>
<e><p><l>desregular</l><r>unspecified</r></p><par n="Verb_main"/></e>
<e><p><l>desrielar</l><r>unspecified</r></p><par n="Verb_main"/></e>
<e><p><l>desriñonar</l><r>unspecified</r></p><par n="Verb_main"/></e>
<e><p><l>desriscar</l><r>unspecified</r></p><par n="Verb_main"/></e>
<e><p><l>desrizar</l><r>unspecified</r></p><par n="Verb_main"/></e>
<e><p><l>desroblar</l><r>unspecified</r></p><par n="Verb_main"/></e>
    <e><p><l>desrramar</l><r>rayma</r></p><par n="Verb_main"/></e>
<e><p><l>destacar</l><r>unspecified</r></p><par n="Verb_main"/></e>
<e><p><l>destajar</l><r>unspecified</r></p><par n="Verb_main"/></e>
<e><p><l>destallar</l><r>unspecified</r></p><par n="Verb_main"/></e>
<e><p><l>destalonar</l><r>unspecified</r></p><par n="Verb_main"/></e>
<e><p><l>destapar</l><r>kicha</r></p><par n="Verb_main"/></e>
<e><p><l>destapiar</l><r>unspecified</r></p><par n="Verb_main"/></e>
<e><p><l>destaponar</l><r>unspecified</r></p><par n="Verb_main"/></e>
<e><p><l>destarar</l><r>unspecified</r></p><par n="Verb_main"/></e>
<e><p><l>destazar</l><r>unspecified</r></p><par n="Verb_main"/></e>
<e><p><l>destechar</l><r>unspecified</r></p><par n="Verb_main"/></e>
<e><p><l>destejar</l><r>unspecified</r></p><par n="Verb_main"/></e>
<e><p><l>destejer</l><r>unspecified</r></p><par n="Verb_main"/></e>
    <e><p><l>destellar</l><r>k'achachacha</r></p><par n="Verb_main"/></e>
<e><p><l>destemplar</l><r>unspecified</r></p><par n="Verb_main"/></e>
<e><p><l>desteñir</l><r>qhuqaya<s n="add_mi"/>+Caus<s n="transitivity"/>trans</r></p><par n="Verb_main"/></e>
    <!-- intrans. -se -->
    <e><p><l>desteñir</l><r>qhuqaya<s n="transitivity"/>rflx</r></p><par n="Verb_main"/></e>
<e><p><l>destensar</l><r>unspecified</r></p><par n="Verb_main"/></e>
<e><p><l>destentar</l><r>unspecified</r></p><par n="Verb_main"/></e>
<e><p><l>desternerar</l><r>unspecified</r></p><par n="Verb_main"/></e>
<e><p><l>desternillar</l><r>unspecified</r></p><par n="Verb_main"/></e>
    <e><p><l>desterrar</l><r>mitma</r></p><par n="Verb_main"/></e>
<e><p><l>desterrar</l><r>qarqu</r></p><par n="Verb_main"/></e>
    <e><p><l>desterronar</l><r>maruna</r></p><par n="Verb_main"/></e>
<e><p><l>destetar</l><r>hanuk'a</r></p><par n="Verb_main"/></e>
<e><p><l>destetillar</l><r>unspecified</r></p><par n="Verb_main"/></e>
<e><p><l>destilar</l><r>sut'u<s n="add_mi"/>+Caus</r></p><par n="Verb_main"/></e>
<e><p><l>destinar</l><r>unspecified</r></p><par n="Verb_main"/></e>
<e><p><l>destituir</l><r>unspecified</r></p><par n="Verb_main"/></e>
<e><p><l>destocar</l><r>unspecified</r></p><par n="Verb_main"/></e>
<e><p><l>destorcer</l><r>unspecified</r></p><par n="Verb_main"/></e>
<e><p><l>destornillar</l><r>unspecified</r></p><par n="Verb_main"/></e>
<e><p><l>destrabar</l><r>unspecified</r></p><par n="Verb_main"/></e>
    <e><p><l>destramar</l><r>mininna</r></p><par n="Verb_main"/></e>
<e><p><l>destrenzar</l><r>paska</r></p><par n="Verb_main"/></e>
<e><p><l>destripar</l><r>ch'unchulcha</r></p><par n="Verb_main"/></e>
<e><p><l>destriunfar</l><r>unspecified</r></p><par n="Verb_main"/></e>
<e><p><l>destrizar</l><r>unspecified</r></p><par n="Verb_main"/></e>
<e><p><l>destrocar</l><r>unspecified</r></p><par n="Verb_main"/></e>
<e><p><l>destronar</l><r>unspecified</r></p><par n="Verb_main"/></e>
<e><p><l>destroncar</l><r>unspecified</r></p><par n="Verb_main"/></e>
    <e><p><l>destrozar</l><r>chhallu</r></p><par n="Verb_main"/></e>
<e><p><l>destrozar</l><r>p'aki</r></p><par n="Verb_main"/></e>
<e><p><l>destruir</l><r>chaqu</r></p><par n="Verb_main"/></e>
<e><p><l>destruir</l><r>thuni</r></p><par n="Verb_main"/></e>
<e><p><l>destusar</l><r>unspecified</r></p><par n="Verb_main"/></e>
<e><p><l>desubstanciar</l><r>unspecified</r></p><par n="Verb_main"/></e>
<e><p><l>desudar</l><r>unspecified</r></p><par n="Verb_main"/></e>
<e><p><l>desulfurar</l><r>unspecified</r></p><par n="Verb_main"/></e>
<e><p><l>desuñar</l><r>unspecified</r></p><par n="Verb_main"/></e>
<e><p><l>desuncir</l><r>unspecified</r></p><par n="Verb_main"/></e>
    <e><p><l>desunificar</l><r>hukllana</r></p><par n="Verb_main"/></e>
    <e><p><l>desunir</l><r>k'askanna</r></p><par n="Verb_main"/></e>
<e><p><l>desunir</l><r>raki</r></p><par n="Verb_main"/></e>
<e><p><l>desurdir</l><r>unspecified</r></p><par n="Verb_main"/></e>
<e><p><l>desusar</l><r>unspecified</r></p><par n="Verb_main"/></e>
<e><p><l>desustanciar</l><r>unspecified</r></p><par n="Verb_main"/></e>
<e><p><l>desvahar</l><r>unspecified</r></p><par n="Verb_main"/></e>
    <e><p><l>desvainar</l><r>t'iqwa</r></p><par n="Verb_main"/></e>
<e><p><l>desvalijar</l><r>unspecified</r></p><par n="Verb_main"/></e>
    <e><p><l>desvalorar</l><r>pisicha</r></p><par n="Verb_main"/></e>
<e><p><l>desvalorizar</l><r>unspecified</r></p><par n="Verb_main"/></e>
<e><p><l>desvanecer</l><r>chinka<s n="add_mi"/>+Inch+Caus<s n="transitivity"/>trans</r></p><par n="Verb_main"/></e>
    <!-- intrans. -se -->
    <e><p><l>desvanecer</l><r>chinka<s n="add_mi"/>+Inch<s n="transitivity"/>rflx</r></p><par n="Verb_main"/></e>
<e><p><l>desvarar</l><r>unspecified</r></p><par n="Verb_main"/></e>
<e><p><l>desvariar</l><r>muspha</r></p><par n="Verb_main"/></e>
<e><p><l>desvastigar</l><r>unspecified</r></p><par n="Verb_main"/></e>
<e><p><l>desvedar</l><r>unspecified</r></p><par n="Verb_main"/></e>
<e><p><l>desvelar</l><r>unspecified</r></p><par n="Verb_main"/></e>
    <e><p><l>desvellar</l><r>suphuna</r></p><par n="Verb_main"/></e>
<e><p><l>desvenar</l><r>unspecified</r></p><par n="Verb_main"/></e>
<e><p><l>desvencijar</l><r>unspecified</r></p><par n="Verb_main"/></e>
<e><p><l>desvendar</l><r>unspecified</r></p><par n="Verb_main"/></e>
    <e><p><l>desventrar</l><r>wiksana</r></p><par n="Verb_main"/></e>
    <e><p><l>desventurar</l><r>qhinchacha</r></p><par n="Verb_main"/></e>
<e><p><l>desvergonzar</l><r>unspecified</r></p><par n="Verb_main"/></e>
    <e><p><l>desvestir</l><r>ch'uti</r></p><par n="Verb_main"/></e>
<e><p><l>desvestir</l><r>llat'a</r></p><par n="Verb_main"/></e>
    <e><p><l>desvestir</l><r>llust'i</r></p><par n="Verb_main"/></e>
    <e><p><l>desvestir</l><r>q'ala</r></p><par n="Verb_main"/></e>
    <e><p><l>desviar</l><r>waklli<s n="add_mi"/>+Caus<s n="transitivity"/>trans</r></p><par n="Verb_main"/></e>
    <e><p><l>desviar</l><r>panta<s n="add_mi"/>+Caus<s n="transitivity"/>trans</r></p><par n="Verb_main"/></e>
     <!-- intrans. -se -->
    <e><p><l>desviar</l><r>panta<s n="transitivity"/>rflx</r></p><par n="Verb_main"/></e>
    <e><p><l>desviar</l><r>waklli<s n="transitivity"/>rflx</r></p><par n="Verb_main"/></e>
<e><p><l>desvincular</l><r>unspecified</r></p><par n="Verb_main"/></e>
<e><p><l>desvirar</l><r>unspecified</r></p><par n="Verb_main"/></e>
<e><p><l>desvirgar</l><r>unspecified</r></p><par n="Verb_main"/></e>
<e><p><l>desvirtuar</l><r>unspecified</r></p><par n="Verb_main"/></e>
<e><p><l>desvitalizar</l><r>unspecified</r></p><par n="Verb_main"/></e>
<e><p><l>desvitrificar</l><r>unspecified</r></p><par n="Verb_main"/></e>
<e><p><l>desvivir</l><r>unspecified</r></p><par n="Verb_main"/></e>
<e><p><l>desvolcanar</l><r>unspecified</r></p><par n="Verb_main"/></e>
<e><p><l>desyemar</l><r>unspecified</r></p><par n="Verb_main"/></e>
<e><p><l>desyerbar</l><r>qura</r></p><par n="Verb_main"/></e>
<e><p><l>desyugar</l><r>unspecified</r></p><par n="Verb_main"/></e>
<e><p><l>deszulacar</l><r>unspecified</r></p><par n="Verb_main"/></e>
<e><p><l>deszumar</l><r>unspecified</r></p><par n="Verb_main"/></e>
<e><p><l>detallar</l><r>unspecified</r></p><par n="Verb_main"/></e>
<e><p><l>detectar</l><r>unspecified</r></p><par n="Verb_main"/></e>
<e><p><l>detener</l><r>hark'a</r></p><par n="Verb_main"/></e>
<e><p><l>detener</l><r>saya<s n="add_mi"/>+Caus<s n="transitivity"/>trans</r></p><par n="Verb_main"/></e>
    <!-- intrans. -se -->
    <e><p><l>detener</l><r>saya<s n="transitivity"/>rflx</r></p><par n="Noun"/></e>
<e><p><l>detentar</l><r>unspecified</r></p><par n="Verb_main"/></e>
<e><p><l>deterger</l><r>unspecified</r></p><par n="Verb_main"/></e> 
<e><p><l>deteriorar</l><r>waklli</r></p><par n="Verb_main"/></e>
    <!-- intrans. -se -->
    <e><p><l>deteriorar</l><r>mawk'aya<s n="transitivity"/>rflx</r></p><par n="Verb_main"/></e>
    <e><p><l>deteriorar</l><r>thantaya<s n="transitivity"/>rflx</r></p><par n="Verb_main"/></e>
<e><p><l>determinar</l><r>unspecified</r></p><par n="Verb_main"/></e>
<e><p><l>detestar</l><r>ami</r></p><par n="Verb_main"/></e>
    <e><p><l>detestar</l><r>chiqni</r></p><par n="Verb_main"/></e>
<e><p><l>detonar</l><r>t'uqya</r></p><par n="Verb_main"/></e>
<e><p><l>detractar</l><r>unspecified</r></p><par n="Verb_main"/></e>
<e><p><l>detraer</l><r>unspecified</r></p><par n="Verb_main"/></e>
<e><p><l>devalar</l><r>unspecified</r></p><par n="Verb_main"/></e>
<e><p><l>devaluar</l><r>unspecified</r></p><par n="Verb_main"/></e>
    <e><p><l>devanar</l><r>kurura</r></p><par n="Verb_main"/></e>
    <e><p><l>devanar</l><r>q'aytu</r></p><par n="Verb_main"/></e>
<e><p><l>devanear</l><r>unspecified</r></p><par n="Verb_main"/></e>
<e><p><l>devastar</l><r>q'aru</r></p><par n="Verb_main"/></e>
    <e><p><l>devastar</l><r>thuni<s n="add_mi"/>+Caus</r></p><par n="Verb_main"/></e>
<e><p><l>devengar</l><r>unspecified</r></p><par n="Verb_main"/></e>
<e><p><l>devenir</l><r>unspecified</r></p><par n="Verb_main"/></e>
<e><p><l>devolver</l><r>kuti<s n="add_mi"/>+Caus</r></p><par n="Verb_main"/></e>
<e><p><l>devorar</l><r>millp'u<s n="add_mi"/>+Rptn</r></p><par n="Verb_main"/></e>
    <e><p><l>devorar</l><r>rakra</r></p><par n="Verb_main"/></e>
    <e><p><l>devorar</l><r>wap'u</r></p><par n="Verb_main"/></e>
<e><p><l>dezmar</l><r>unspecified</r></p><par n="Verb_main"/></e>
<e><p><l>diablear</l><r>unspecified</r></p><par n="Verb_main"/></e>
<e><p><l>diaconar</l><r>unspecified</r></p><par n="Verb_main"/></e>
    <e><p><l>diafanizar</l><r>ch'inkillcha</r></p><par n="Verb_main"/></e>
<e><p><l>diafragmar</l><r>unspecified</r></p><par n="Verb_main"/></e>
<e><p><l>diagnosticar</l><r>unspecified</r></p><par n="Verb_main"/></e>
<e><p><l>dializar</l><r>unspecified</r></p><par n="Verb_main"/></e>
<e><p><l>dialogar</l><r>rima<s n="add_mi"/>+Rzpr+Rflx</r></p><par n="Verb_main"/></e>
<e><p><l>diamantar</l><r>unspecified</r></p><par n="Verb_main"/></e>
<e><p><l>dibujar</l><r>unspecified</r></p><par n="Verb_main"/></e>
<e><p><l>dictaminar</l><r>unspecified</r></p><par n="Verb_main"/></e>
<e><p><l>dictar</l><r>unspecified</r></p><par n="Verb_main"/></e>
    <e><p><l>diezmar</l><r>pisicha</r></p><par n="Verb_main"/></e>
    <e><p><l>difamar</l><r>map'acha</r></p><par n="Verb_main"/></e>
<e><p><l>difamar</l><r>rima<s n="preform"/>#wasanpi</r></p><par n="Verb_main"/></e>
<e><p><l>diferenciar</l><r>unspecified</r></p><par n="Verb_main"/></e>
<e><p><l>diferir</l><r>suya<s n="add_mi"/>+Caus</r></p><par n="Verb_main"/></e>
    <e><p><l>dificultar</l><r>sasacha</r></p><par n="Verb_main"/></e>
<e><p><l>difluir</l><r>unspecified</r></p><par n="Verb_main"/></e>
<e><p><l>difractar</l><r>unspecified</r></p><par n="Verb_main"/></e>
<e><p><l>difumar</l><r>unspecified</r></p><par n="Verb_main"/></e>
<e><p><l>difuminar</l><r>unspecified</r></p><par n="Verb_main"/></e>
    <e><p><l>difundir</l><r>ch'iqi<s n="add_mi"/>+Inch+Caus</r></p><par n="Verb_main"/></e>
    <e><p><l>difundir</l><r>mast'a<s n="add_mi"/>+Inch</r></p><par n="Verb_main"/></e>
<e><p><l>difundir</l><r>mira<s n="add_mi"/>+Caus</r></p><par n="Verb_main"/></e>
    <e><p><l>difundir</l><r>uyaycha</r></p><par n="Verb_main"/></e>
<e><p><l>digerir</l><r>unspecified</r></p><par n="Verb_main"/></e>
<e><p><l>digitalizar</l><r>unspecified</r></p><par n="Verb_main"/></e>
<e><p><l>dignar</l><r>unspecified</r></p><par n="Verb_main"/></e>
    <e><p><l>dignificar</l><r>qillpu</r></p><par n="Verb_main"/></e>
    <e><p><l>dignificar</l><r>samincha</r></p><par n="Verb_main"/></e>
    <e><p><l>dignificar</l><r>sumaycha</r></p><par n="Verb_main"/></e>
<e><p><l>dilacerar</l><r>unspecified</r></p><par n="Verb_main"/></e>
<e><p><l>dilapidar</l><r>usu<s n="add_mi"/>+Caus</r></p><par n="Verb_main"/></e>
<e><p><l>dilatar</l><r>unspecified</r></p><par n="Verb_main"/></e>
<e><p><l>diligenciar</l><r>unspecified</r></p><par n="Verb_main"/></e>
<e><p><l>dilucidar</l><r>unspecified</r></p><par n="Verb_main"/></e>
<e><p><l>diluir</l><r>chullu<s n="add_mi"/>+Caus</r></p><par n="Verb_main"/></e>
<e><p><l>diluviar</l><r>unspecified</r></p><par n="Verb_main"/></e>
<e><p><l>dimanar</l><r>lluqsi<s n="add_mi"/>+Cis</r></p><par n="Verb_main"/></e>
<e><p><l>dimensionar</l><r>unspecified</r></p><par n="Verb_main"/></e>
<e><p><l>diminuir</l><r>unspecified</r></p><par n="Verb_main"/></e>
<e><p><l>dimitir</l><r>unspecified</r></p><par n="Verb_main"/></e>
    <e><p><l>dimitir</l><r>wasqi</r></p><par n="Verb_main"/></e>
<e><p><l>dinamitar</l><r>unspecified</r></p><par n="Verb_main"/></e>
<e><p><l>dinamizar</l><r>unspecified</r></p><par n="Verb_main"/></e>
<e><p><l>diñar</l><r>unspecified</r></p><par n="Verb_main"/></e>
<e><p><l>diptongar</l><r>unspecified</r></p><par n="Verb_main"/></e>
<e><p><l>diputar</l><r>unspecified</r></p><par n="Verb_main"/></e>
<e><p><l>diquelar</l><r>unspecified</r></p><par n="Verb_main"/></e>
<e><p><l>direccionar</l><r>unspecified</r></p><par n="Verb_main"/></e>
<e><p><l>dirigir</l><r>pusa</r></p><par n="Verb_main"/></e>
<e><p><l>dirigir</l><r>unspecified</r></p><par n="Verb_main"/></e>
<e><p><l>dirimir</l><r>unspecified</r></p><par n="Verb_main"/></e>
    <e><p><l>discernir</l><r>hamut'a</r></p><par n="Verb_main"/></e>
    <e><p><l>discernir</l><r>unancha</r></p><par n="Verb_main"/></e>
<e><p><l>discernir</l><r>unspecified</r></p><par n="Verb_main"/></e>
<e><p><l>disciplinar</l><r>unspecified</r></p><par n="Verb_main"/></e>
<e><p><l>discontinuar</l><r>unspecified</r></p><par n="Verb_main"/></e>
<e><p><l>disconvenir</l><r>unspecified</r></p><par n="Verb_main"/></e>
<e><p><l>discordar</l><r>unspecified</r></p><par n="Verb_main"/></e>
<e><p><l>discrepar</l><r>unspecified</r></p><par n="Verb_main"/></e>
<e><p><l>discretear</l><r>unspecified</r></p><par n="Verb_main"/></e>
<e><p><l>discriminar</l><r>unspecified</r></p><par n="Verb_main"/></e>
<e><p><l>disculpar</l><r>unspecified</r></p><par n="Verb_main"/></e>
<e><p><l>discurrir</l><r>yuya<s n="add_mi"/>+Rem</r></p><par n="Verb_main"/></e>
<e><p><l>discursar</l><r>unspecified</r></p><par n="Verb_main"/></e>
<e><p><l>discursear</l><r>unspecified</r></p><par n="Verb_main"/></e>
      <e><p><l>discutir</l><r>rima<s n="add_mi"/>+Rzpr+Rflx</r></p><par n="Verb_main"/></e>
<e><p><l>discutir</l><r>unspecified</r></p><par n="Verb_main"/></e>
<e><p><l>disecar</l><r>ch'aki<s n="add_mi"/>+Caus</r></p><par n="Verb_main"/></e>
<e><p><l>diseccionar</l><r>unspecified</r></p><par n="Verb_main"/></e>
    <e><p><l>diseminar</l><r>ch'iqi<s n="add_mi"/>+Inch+Caus</r></p><par n="Verb_main"/></e>
    <e><p><l>diseminar</l><r>chhilla</r></p><par n="Verb_main"/></e>
<e><p><l>diseminar</l><r>t'aka</r></p><par n="Verb_main"/></e>
    <e><p><l>diseminar</l><r>wisñi</r></p><par n="Verb_main"/></e>
<e><p><l>diseñar</l><r>unspecified</r></p><par n="Verb_main"/></e>
<e><p><l>disentir</l><r>unspecified</r></p><par n="Verb_main"/></e>
<e><p><l>disertar</l><r>unspecified</r></p><par n="Verb_main"/></e>
<e><p><l>disformar</l><r>unspecified</r></p><par n="Verb_main"/></e>
<e><p><l>disfrazar</l><r>saynata<s n="add_mi"/>+Caus</r></p><par n="Verb_main"/></e>
<e><p><l>disfrutar</l><r>unspecified</r></p><par n="Verb_main"/></e>
<e><p><l>disfumar</l><r>unspecified</r></p><par n="Verb_main"/></e>
<e><p><l>disgregar</l><r>unspecified</r></p><par n="Verb_main"/></e>
<e><p><l>disidir</l><r>unspecified</r></p><par n="Verb_main"/></e>
<e><p><l>disimilar</l><r>unspecified</r></p><par n="Verb_main"/></e>
<e><p><l>disimular</l><r>mukmi</r></p><par n="Verb_main"/></e>
<e><p><l>disipar</l><r>wikch'u</r></p><par n="Verb_main"/></e>
<e><p><l>disipar</l><r>unspecified</r></p><par n="Verb_main"/></e>
<e><p><l>dislocar</l><r>q'iwi<s n="add_mi"/>+Rflx</r></p><par n="Verb_main"/></e>
    <e><p><l>disminuir</l><r>asllaya<s n="add_mi"/>+Caus<s n="transitivity"/>trans</r></p><par n="Verb_main"/></e>
    <e><p><l>disminuir</l><r>pisicha<s n="transitivity"/>trans</r></p><par n="Verb_main"/></e>
    <!-- intrans. -se -->
    <e><p><l>disminuir</l><r>pisiya</r></p><par n="Verb_main"/></e>
    <e><p><l>disminuir</l><r>k'uytu</r></p><par n="Verb_main"/></e>
<e><p><l>disociar</l><r>unspecified</r></p><par n="Verb_main"/></e>
<e><p><l>disolver</l><r>chullu<s n="add_mi"/>+Caus</r></p><par n="Verb_main"/></e>
<e><p><l>disonar</l><r>unspecified</r></p><par n="Verb_main"/></e>
<e><p><l>disparar</l><r>unspecified</r></p><par n="Verb_main"/></e>
<e><p><l>disparar</l><r>wach'i</r></p><par n="Verb_main"/></e>
     <!-- intrans. -se -->
<!--     <e><p><l>dispararse</l><r>p'ikwa</r></p><par n="Verb_main"/></e> -->
<e><p><l>disparatar</l><r>unspecified</r></p><par n="Verb_main"/></e>
<e><p><l>dispensar</l><r>unspecified</r></p><par n="Verb_main"/></e>
    <e><p><l>dispersar</l><r>hachi</r></p><par n="Verb_main"/></e>
    <e><p><l>dispersar</l><r>hukllana</r></p><par n="Verb_main"/></e>
<e><p><l>dispersar</l><r>ch'iqi<s n="add_mi"/>+Caus<s n="transitivity"/>trans</r></p><par n="Verb_main"/></e>
<!-- intrans. -se -->
<e><p><l>dispersar</l><r>ch'iqi<s n="transitivity"/>rflx</r></p><par n="Verb_main"/></e>
<e><p><l>displacer</l><r>unspecified</r></p><par n="Verb_main"/></e>
<!--      <e><p><l>disponer</l><r>kama<s n="add_mi"/>+Caus+Rflx</r></p><par n="Noun"/></e> -->
<e><p><l>disponer</l><r>unspecified</r></p><par n="Verb_main"/></e>
<e><p><l>disputar</l><r>unspecified</r></p><par n="Verb_main"/></e>
<e><p><l>distanciar</l><r>unspecified</r></p><par n="Verb_main"/></e>
<e><p><l>distar</l><r>unspecified</r></p><par n="Verb_main"/></e>
<e><p><l>distender</l><r>unspecified</r></p><par n="Verb_main"/></e>
<e><p><l>distinguir</l><r>riku</r></p><par n="Verb_main"/></e>
<e><p><l>distinguir</l><r>sapaqcha</r></p><par n="Verb_main"/></e>
<e><p><l>distorsionar</l><r>unspecified</r></p><par n="Verb_main"/></e>
<e><p><l>distraer</l><r>unspecified</r></p><par n="Verb_main"/></e>
    <e><p><l>distribuir</l><r>achura</r></p><par n="Verb_main"/></e>
<e><p><l>distribuir</l><r>raki</r></p><par n="Verb_main"/></e>
    <e><p><l>distribuir</l><r>t'aqa</r></p><par n="Verb_main"/></e>
<e><p><l>disturbar</l><r>unspecified</r></p><par n="Verb_main"/></e>
<e><p><l>disuadir</l><r>unspecified</r></p><par n="Verb_main"/></e>
<e><p><l>divagar</l><r>panta<s n="add_mi"/>+Intrup</r></p><par n="Verb_main"/></e>
<e><p><l>divergir</l><r>unspecified</r></p><par n="Verb_main"/></e>
<e><p><l>diversificar</l><r>unspecified</r></p><par n="Verb_main"/></e>
    <e><p><l>divertir</l><r>kusi<s n="add_mi"/>+Caus<s n="transitivity"/>trans</r></p><par n="Verb_main"/></e>
    <e><p><l>divertir</l><r>q'uchu<s n="add_mi"/>+Caus<s n="transitivity"/>trans</r></p><par n="Verb_main"/></e>
    <!-- intrans. -se -->
    <e><p><l>divertir</l><r>q'uchu<s n="add_mi"/>+Rflx<s n="transitivity"/>rflx</r></p><par n="Verb_main"/></e>
    <e><p><l>divertir</l><r>kusi<s n="add_mi"/>+Rflx<s n="transitivity"/>rflx</r></p><par n="Verb_main"/></e>
<e><p><l>dividir_en_pedacitos</l><r>ch'illpi</r></p><par n="Verb_main"/></e>
    <e><p><l>dividir</l><r>phakmi</r></p><par n="Verb_main"/></e>
<e><p><l>dividir</l><r>raki</r></p><par n="Verb_main"/></e>
    <e><p><l>dividir</l><r>t'aqa</r></p><par n="Verb_main"/></e>
<e><p><l>divinizar</l><r>unspecified</r></p><par n="Verb_main"/></e>
    <e><p><l>divisar</l><r>qhawa</r></p><par n="Verb_main"/></e>
<e><p><l>divisar</l><r>riku</r></p><par n="Verb_main"/></e>
    <e><p><l>divorciar</l><r>haytara</r></p><par n="Verb_main"/></e>
    <e><p><l>divulgar</l><r>uyaycha</r></p><par n="Verb_main"/></e>
<e><p><l>divulgar</l><r>willaykacha<s n="add_mi"/>+Rflx</r></p><par n="Verb_main"/></e>
<e><p><l>dobladillar</l><r>unspecified</r></p><par n="Verb_main"/></e>
<e><p><l>doblar</l><r>patara</r></p><par n="Verb_main"/></e>
    <e><p><l>doblar</l><r>q'ichu</r></p><par n="Verb_main"/></e>
    <e><p><l>doblar</l><r>tapara</r></p><par n="Verb_main"/></e>
    <e><p><l>doblegar</l><r>k'umu<s n="add_mi"/>+Caus<s n="transitivity"/>trans</r></p><par n="Verb_main"/></e>
    <e><p><l>doblegar</l><r>llalli</r></p><par n="Verb_main"/></e>
    <e><p><l>doblegar</l><r>uya<s n="add_mi"/>+Caus<s n="transitivity"/>trans</r></p><par n="Verb_main"/></e>
    <!-- intrans. -se -->
    <e><p><l>doblegar</l><r>k'umu<s n="add_mi"/>+Rflx<s n="transitivity"/>rflx</r></p><par n="Verb_main"/></e>
    <e><p><l>doblegar</l><r>uya<s n="add_mi"/>+Rflx<s n="transitivity"/>rflx</r></p><par n="Verb_main"/></e>
<e><p><l>docilitar</l><r>unspecified</r></p><par n="Verb_main"/></e>
<e><p><l>doctorar</l><r>unspecified</r></p><par n="Verb_main"/></e>
<e><p><l>doctorear</l><r>unspecified</r></p><par n="Verb_main"/></e>
<e><p><l>doctrinar</l><r>unspecified</r></p><par n="Verb_main"/></e>
<e><p><l>documentar</l><r>unspecified</r></p><par n="Verb_main"/></e>
<e><p><l>dogmatizar</l><r>unspecified</r></p><par n="Verb_main"/></e>
<e><p><l>dolar</l><r>unspecified</r></p><par n="Verb_main"/></e>
<e><p><l>doler</l><r>nana</r></p><par n="Verb_main"/></e>
<e><p><l>domar</l><r>mansa</r></p><par n="Verb_main"/></e>
<e><p><l>domeñar</l><r>unspecified</r></p><par n="Verb_main"/></e>
<e><p><l>domesticar</l><r>unspecified</r></p><par n="Verb_main"/></e>
<e><p><l>domiciliar</l><r>unspecified</r></p><par n="Verb_main"/></e>
<e><p><l>dominar</l><r>llalli</r></p><par n="Verb_main"/></e>
<e><p><l>dominar</l><r>unspecified</r></p><par n="Verb_main"/></e>
<e><p><l>donar</l><r>qu</r></p><par n="Verb_main"/></e>
<e><p><l>dopar</l><r>unspecified</r></p><par n="Verb_main"/></e>
<e><p><l>dorar</l><r>unspecified</r></p><par n="Verb_main"/></e>  
<e><p><l>dorar</l><r>qurincha</r></p><par n="Verb_main"/></e>
<e><p><l>dormir</l><r>puñu</r></p><par n="Verb_main"/></e>
    <e><p><l>dormitar</l><r>puñu<s n="add_mi"/>+Intrup</r></p><par n="Verb_main"/></e>
<e><p><l>dosificar</l><r>unspecified</r></p><par n="Verb_main"/></e>
<e><p><l>dotar</l><r>unspecified</r></p><par n="Verb_main"/></e>
<e><p><l>dovelar</l><r>unspecified</r></p><par n="Verb_main"/></e>
<e><p><l>dragar</l><r>unspecified</r></p><par n="Verb_main"/></e>
<e><p><l>dragonear</l><r>unspecified</r></p><par n="Verb_main"/></e>
<e><p><l>dramatizar</l><r>unspecified</r></p><par n="Verb_main"/></e>
<e><p><l>drapear</l><r>unspecified</r></p><par n="Verb_main"/></e>
<e><p><l>drenar</l><r>unspecified</r></p><par n="Verb_main"/></e>
<e><p><l>driblar</l><r>unspecified</r></p><par n="Verb_main"/></e>
<e><p><l>drizar</l><r>unspecified</r></p><par n="Verb_main"/></e>
<e><p><l>drogar</l><r>unspecified</r></p><par n="Verb_main"/></e>
<e><p><l>duchar</l><r>unspecified</r></p><par n="Verb_main"/></e>
<e><p><l>dudar</l><r>iskaya</r></p><par n="Verb_main"/></e>
    <e><p><l>dudar</l><r>thuki</r></p><par n="Verb_main"/></e>
<!--      <e><p><l>dudar</l><r>yanqaymanay.   dudosamente. adv. thukilla</r></p><par n="Verb_main"/></e> -->
    <e><p><l>dudar</l><r>yanqa<s n="add_mi"/>+Rem</r></p><par n="Verb_main"/></e>
<e><p><l>dulcificar</l><r>misk'iya<s n="add_mi"/>+Caus</r></p><par n="Verb_main"/></e>
<e><p><l>duplicar</l><r>unspecified</r></p><par n="Verb_main"/></e>
<e><p><l>durar</l><r>una</r></p><par n="Verb_main"/></e>
    <e><p><l>ebullir</l><r>chhallcha</r></p><par n="Verb_main"/></e>
<e><p><l>echar_agua</l><r>hich'a</r></p><par n="Verb_main"/></e>
<e><p><l>echar_de_menos</l><r>watu<s n="add_mi"/>+Rflx</r></p><par n="Verb_main"/></e>
<e><p><l>echar_la_culpa</l><r>huchacha</r></p><par n="Verb_main"/></e>
    <e><p><l>echar</l><r>hich'a</r></p><par n="Verb_main"/></e>
<e><p><l>echar</l><r>thalla</r></p><par n="Verb_main"/></e>
<e><p><l>echar</l><r>wikch'u</r></p><par n="Verb_main"/></e>
<e><p><l>echar_o_despedir_con_enfado</l><r>hat'a</r></p><par n="Verb_main"/></e>
<e><p><l>echar_raíces</l><r>saphi</r></p><par n="Verb_main"/></e>
<!--     <e><p><l>eclipsar</l><r>tutayachi</r></p><par n="Verb_main"/></e> -->
<e><p><l>eclipsar</l><r>unspecified</r></p><par n="Verb_main"/></e>
<e><p><l>eclipsarse_el_sol</l><r>wañu<s n="preform"/>#inti</r></p><par n="Verb_main"/></e>
<e><p><l>eclipsarse_la_luna</l><r>wañu<s n="preform"/>#killa</r></p><par n="Verb_main"/></e>
<e><p><l>economizar</l><r>chura<s n="add_mi"/>+Rflx</r></p><par n="Verb_main"/></e>
    <e><p><l>economizar</l><r>musi<s n="add_mi"/>+Rflx</r></p><par n="Verb_main"/></e>
<e><p><l>ecualizar</l><r>unspecified</r></p><par n="Verb_main"/></e>
<e><p><l>edificar</l><r>hata<s n="add_mi"/>+Inch+Caus</r></p><par n="Verb_main"/></e>
    <e><p><l>edificar</l><r>saya<s n="add_mi"/>+Inch+Caus</r></p><par n="Verb_main"/></e>
<e><p><l>editar</l><r>unspecified</r></p><par n="Verb_main"/></e>
<e><p><l>editorializar</l><r>unspecified</r></p><par n="Verb_main"/></e>
<e><p><l>educar</l><r>yacha<s n="add_mi"/>+Caus</r></p><par n="Verb_main"/></e>
<e><p><l>edulcorar</l><r>unspecified</r></p><par n="Verb_main"/></e>
<e><p><l>efectuar</l><r>unspecified</r></p><par n="Verb_main"/></e>
<e><p><l>efectura_abertura_en_vestido</l><r>khallu</r></p><par n="Verb_main"/></e>
    <e><p><l>efervescer</l><r>phusuqu</r></p><par n="Verb_main"/></e>
<e><p><l>eflorecer</l><r>unspecified</r></p><par n="Verb_main"/></e>
    <e><p><l>egresar</l><r>lluqsi</r></p><par n="Verb_main"/></e>
<e><p><l>ejecutar</l><r>rura</r></p><par n="Verb_main"/></e>
<e><p><l>ejecutar</l><r>wañu<s n="add_mi"/>+Caus</r></p><par n="Verb_main"/></e>
<e><p><l>ejecutoriar</l><r>unspecified</r></p><par n="Verb_main"/></e>
<e><p><l>ejemplarizar</l><r>unspecified</r></p><par n="Verb_main"/></e>
<e><p><l>ejemplificar</l><r>unspecified</r></p><par n="Verb_main"/></e>
<e><p><l>ejercer</l><r>unspecified</r></p><par n="Verb_main"/></e>
<e><p><l>ejercitar</l><r>unspecified</r></p><par n="Verb_main"/></e>
<e><p><l>elaborar_cecina</l><r>ch'arki</r></p><par n="Verb_main"/></e>
<e><p><l>elaborar</l><r>unspecified</r></p><par n="Verb_main"/></e>
<e><p><l>electrificar</l><r>unspecified</r></p><par n="Verb_main"/></e>
<e><p><l>electrizar</l><r>unspecified</r></p><par n="Verb_main"/></e>
<e><p><l>electrocutar</l><r>unspecified</r></p><par n="Verb_main"/></e>
<e><p><l>electrolizar</l><r>unspecified</r></p><par n="Verb_main"/></e>
<e><p><l>elegantizar</l><r>unspecified</r></p><par n="Verb_main"/></e>
<e><p><l>elegir</l><r>aklla</r></p><par n="Verb_main"/></e>
    <e><p><l>elegir</l><r>ch'ikllu</r></p><par n="Verb_main"/></e>
<e><p><l>elementar</l><r>unspecified</r></p><par n="Verb_main"/></e>
<e><p><l>elevar</l><r>hata<s n="add_mi"/>+Inch+Caus</r></p><par n="Verb_main"/></e>
    <e><p><l>elevar</l><r>saya<s n="add_mi"/>+Inch+Caus</r></p><par n="Verb_main"/></e>
    <e><p><l>elevar</l><r>hanaqcha</r></p><par n="Verb_main"/></e>
    <e><p><l>elevar</l><r>huqa<s n="add_mi"/>+Inch</r></p><par n="Verb_main"/></e>
<e><p><l>elidir</l><r>unspecified</r></p><par n="Verb_main"/></e>
<e><p><l>eliminar</l><r>unspecified</r></p><par n="Verb_main"/></e>
<e><p><l>elogiar</l><r>unspecified</r></p><par n="Verb_main"/></e>
<e><p><l>elucidar</l><r>unspecified</r></p><par n="Verb_main"/></e>
<e><p><l>elucubrar</l><r>unspecified</r></p><par n="Verb_main"/></e>
<e><p><l>eludir</l><r>unspecified</r></p><par n="Verb_main"/></e>
<e><p><l>emanar</l><r>suru</r></p><par n="Verb_main"/></e>
<e><p><l>emancipar</l><r>unspecified</r></p><par n="Verb_main"/></e>
<e><p><l>emascular</l><r>unspecified</r></p><par n="Verb_main"/></e>
<e><p><l>embabucar</l><r>unspecified</r></p><par n="Verb_main"/></e>
    <e><p><l>embadurnar</l><r>llunqhi</r></p><par n="Verb_main"/></e>
    <e><p><l>embadurnar</l><r>llunch'i</r></p><par n="Verb_main"/></e>
    <e><p><l>embadurnar</l><r>llut'a</r></p><par n="Verb_main"/></e>
<e><p><l>embadurnar</l><r>llusi</r></p><par n="Verb_main"/></e>
<e><p><l>embair</l><r>unspecified</r></p><par n="Verb_main"/></e>
<e><p><l>embalar</l><r>unspecified</r></p><par n="Verb_main"/></e>
<e><p><l>embaldosar</l><r>unspecified</r></p><par n="Verb_main"/></e>
<e><p><l>emballenar</l><r>unspecified</r></p><par n="Verb_main"/></e>
<e><p><l>embalsamar</l><r>unspecified</r></p><par n="Verb_main"/></e>
<e><p><l>embalsar</l><r>unspecified</r></p><par n="Verb_main"/></e>
<e><p><l>embanastar</l><r>unspecified</r></p><par n="Verb_main"/></e>
<e><p><l>embancar</l><r>unspecified</r></p><par n="Verb_main"/></e>
<e><p><l>embanderar</l><r>unspecified</r></p><par n="Verb_main"/></e>
    <e><p><l>embarazar</l><r>wiksaya<s n="add_mi"/>+Caus<s n="transitivity"/>trans</r></p><par n="Verb_main"/></e>
    <!-- intrans. -se -->
    <e><p><l>embarazar</l><r>wiksaya<s n="transitivity"/>rflx</r></p><par n="Verb_main"/></e>
<e><p><l>embarbascar</l><r>unspecified</r></p><par n="Verb_main"/></e>
<e><p><l>embarbecer</l><r>unspecified</r></p><par n="Verb_main"/></e>
<e><p><l>embarbillar</l><r>unspecified</r></p><par n="Verb_main"/></e>
<e><p><l>embarcar</l><r>unspecified</r></p><par n="Verb_main"/></e>
<e><p><l>embargar</l><r>unspecified</r></p><par n="Verb_main"/></e>
<e><p><l>embarnizar</l><r>unspecified</r></p><par n="Verb_main"/></e>
<e><p><l>embarrancar</l><r>unspecified</r></p><par n="Verb_main"/></e>
<e><p><l>embarrar</l><r>llut'a</r></p><par n="Verb_main"/></e>
<e><p><l>embarrilar</l><r>unspecified</r></p><par n="Verb_main"/></e>
<e><p><l>embarullar</l><r>unspecified</r></p><par n="Verb_main"/></e>
<e><p><l>embastar</l><r>unspecified</r></p><par n="Verb_main"/></e>
<e><p><l>embastecer</l><r>unspecified</r></p><par n="Verb_main"/></e>
    <e><p><l>embaucar</l><r>ch'achu</r></p><par n="Verb_main"/></e>
    <e><p><l>embaucar</l><r>chawka</r></p><par n="Verb_main"/></e>
    <e><p><l>embaucar</l><r>llachi</r></p><par n="Verb_main"/></e>
    <e><p><l>embaucar</l><r>llulla</r></p><par n="Verb_main"/></e>
    <e><p><l>embaucar</l><r>q'utu</r></p><par n="Verb_main"/></e>
    <e><p><l>embaucar</l><r>yuka</r></p><par n="Verb_main"/></e>
<e><p><l>embaular</l><r>unspecified</r></p><par n="Verb_main"/></e>
<e><p><l>embazar</l><r>unspecified</r></p><par n="Verb_main"/></e>
<e><p><l>embebecer</l><r>unspecified</r></p><par n="Verb_main"/></e>
<e><p><l>embeber</l><r>unspecified</r></p><par n="Verb_main"/></e>
<e><p><l>embelecar</l><r>unspecified</r></p><par n="Verb_main"/></e>
<e><p><l>embelesar</l><r>utiya</r></p><par n="Verb_main"/></e>
       <!-- intrans. -se -->
    <e><p><l>embelesar</l><r>uti<s n="add_mi"/>+Perdur<s n="transitivity"/>rflx</r></p><par n="Verb_main"/></e>
<e><p><l>embellaquecer</l><r>unspecified</r></p><par n="Verb_main"/></e>
    <e><p><l>embellecer</l><r>munaycha</r></p><par n="Verb_main"/></e>
    <e><p><l>embellecer</l><r>pawkarcha</r></p><par n="Verb_main"/></e>
<e><p><l>embellecer</l><r>sumaqya<s n="add_mi"/>+Caus</r></p><par n="Verb_main"/></e>
<e><p><l>embermejar</l><r>unspecified</r></p><par n="Verb_main"/></e>
<e><p><l>embermejecer</l><r>unspecified</r></p><par n="Verb_main"/></e>
<e><p><l>emberrenchinar</l><r>unspecified</r></p><par n="Verb_main"/></e>
<e><p><l>emberrinchar</l><r>unspecified</r></p><par n="Verb_main"/></e>
<e><p><l>embestir</l><r>unspecified</r></p><par n="Verb_main"/></e>
<e><p><l>embetunar</l><r>unspecified</r></p><par n="Verb_main"/></e>
<e><p><l>embicar</l><r>unspecified</r></p><par n="Verb_main"/></e>
<e><p><l>embijar</l><r>unspecified</r></p><par n="Verb_main"/></e>
<e><p><l>embizcar</l><r>unspecified</r></p><par n="Verb_main"/></e>
<e><p><l>emblandecer</l><r>unspecified</r></p><par n="Verb_main"/></e>
<e><p><l>emblanquecer</l><r>yuraqya<s n="add_mi"/>+Caus<s n="transitivity"/>trans</r></p><par n="Verb_main"/></e>
<!-- intrans. -se -->
<e><p><l>emblanquecer</l><r>yuraqya<s n="transitivity"/>rflx</r></p><par n="Verb_main"/></e>
<e><p><l>embobar</l><r>unspecified</r></p><par n="Verb_main"/></e>
<e><p><l>embobecer</l><r>unspecified</r></p><par n="Verb_main"/></e>
<e><p><l>embocar</l><r>unspecified</r></p><par n="Verb_main"/></e>
<e><p><l>embodegar</l><r>unspecified</r></p><par n="Verb_main"/></e>
<e><p><l>embojar</l><r>unspecified</r></p><par n="Verb_main"/></e>
<e><p><l>embolar</l><r>unspecified</r></p><par n="Verb_main"/></e>
<e><p><l>embolismar</l><r>unspecified</r></p><par n="Verb_main"/></e>
<e><p><l>embolsar</l><r>unspecified</r></p><par n="Verb_main"/></e>
<e><p><l>embonar</l><r>unspecified</r></p><par n="Verb_main"/></e>
<e><p><l>emboñigar</l><r>unspecified</r></p><par n="Verb_main"/></e>
<e><p><l>emboquillar</l><r>unspecified</r></p><par n="Verb_main"/></e>
<e><p><l>emborrachar</l><r>macha<s n="add_mi"/>+Caus<s n="transitivity"/>trans</r></p><par n="Verb_main"/></e>
   <!-- intrans. -se -->
   <e><p><l>emborrachar</l><r>macha<s n="transitivity"/>rflx</r></p><par n="Verb_main"/></e>
<e><p><l>emborrar</l><r>unspecified</r></p><par n="Verb_main"/></e>
<e><p><l>emborrascar</l><r>unspecified</r></p><par n="Verb_main"/></e>
<e><p><l>emborrazar</l><r>unspecified</r></p><par n="Verb_main"/></e>
<e><p><l>emborrizar</l><r>unspecified</r></p><par n="Verb_main"/></e>
<e><p><l>emborronar</l><r>unspecified</r></p><par n="Verb_main"/></e>
<e><p><l>emboscar</l><r>unspecified</r></p><par n="Verb_main"/></e>
<e><p><l>embosquecer</l><r>unspecified</r></p><par n="Verb_main"/></e>
<e><p><l>embostar</l><r>unspecified</r></p><par n="Verb_main"/></e>
<e><p><l>embotar</l><r>unspecified</r></p><par n="Verb_main"/></e>
<e><p><l>embotellar</l><r>unspecified</r></p><par n="Verb_main"/></e>
<e><p><l>embotijar</l><r>unspecified</r></p><par n="Verb_main"/></e>
<e><p><l>embovedar</l><r>unspecified</r></p><par n="Verb_main"/></e>
<e><p><l>embozalar</l><r>unspecified</r></p><par n="Verb_main"/></e>
<e><p><l>embozar</l><r>unspecified</r></p><par n="Verb_main"/></e>
<e><p><l>embragar</l><r>unspecified</r></p><par n="Verb_main"/></e>
<e><p><l>embravecer</l><r>phiñaya</r></p><par n="Verb_main"/></e>
<e><p><l>embrazar</l><r>unspecified</r></p><par n="Verb_main"/></e>
<e><p><l>embrear</l><r>unspecified</r></p><par n="Verb_main"/></e>
<e><p><l>embriagar</l><r>macha<s n="add_mi"/>+Caus<s n="transitivity"/>trans</r></p><par n="Verb_main"/></e>
   <!-- intrans. -se -->
   <e><p><l>embriagar</l><r>macha<s n="transitivity"/>rflx</r></p><par n="Verb_main"/></e>
<e><p><l>embridar</l><r>unspecified</r></p><par n="Verb_main"/></e>
<e><p><l>embrocar</l><r>unspecified</r></p><par n="Verb_main"/></e>
<e><p><l>embrochalar</l><r>unspecified</r></p><par n="Verb_main"/></e>
    <e><p><l>embrollar</l><r>chawka</r></p><par n="Verb_main"/></e>
<e><p><l>embrollar</l><r>panta<s n="add_mi"/>Intrup+Caus</r></p><par n="Verb_main"/></e>
    <e><p><l>embrollar</l><r>yuka</r></p><par n="Verb_main"/></e>
    <e><p><l>embromar</l><r>panta<s n="add_mi"/>+Caus</r></p><par n="Verb_main"/></e>
    <e><p><l>embromar</l><r>q'ulma<s n="add_mi"/>+Caus</r></p><par n="Verb_main"/></e>
<e><p><l>embroquelar</l><r>unspecified</r></p><par n="Verb_main"/></e>
<e><p><l>embroquetar</l><r>unspecified</r></p><par n="Verb_main"/></e>
<e><p><l>embrujar</l><r>layqa</r></p><par n="Verb_main"/></e>
<e><p><l>embrutecer</l><r>unspecified</r></p><par n="Verb_main"/></e>
    <e><p><l>embrutecer</l><r>uywaya<s n="add_mi"/>+Caus<s n="transitivity"/>trans</r></p><par n="Verb_main"/></e>
     <!-- intrans. -se -->
    <e><p><l>embrutecer</l><r>uywaya<s n="transitivity"/>rflx</r></p><par n="Verb_main"/></e>
<e><p><l>embuchar</l><r>unspecified</r></p><par n="Verb_main"/></e>
<e><p><l>embudar</l><r>unspecified</r></p><par n="Verb_main"/></e>
<e><p><l>embullar</l><r>unspecified</r></p><par n="Verb_main"/></e>
<e><p><l>emburujar</l><r>unspecified</r></p><par n="Verb_main"/></e>
    <e><p><l>embustear</l><r>llulla</r></p><par n="Verb_main"/></e>
    <e><p><l>embustear</l><r>q'utu</r></p><par n="Verb_main"/></e>
<e><p><l>embutir</l><r>sat'i</r></p><par n="Verb_main"/></e>
    <e><p><l>embutir</l><r>wina</r></p><par n="Noun"/></e>
    <e><p><l>emerger</l><r>lluqsi</r></p><par n="Verb_main"/></e>
<e><p><l>emerger</l><r>unspecified</r></p><par n="Verb_main"/></e>
<e><p><l>emigrar</l><r>mitma</r></p><par n="Verb_main"/></e>
<e><p><l>emitir</l><r>unspecified</r></p><par n="Verb_main"/></e>
<e><p><l>emocionar</l><r>unspecified</r></p><par n="Verb_main"/></e>
<e><p><l>empacar</l><r>unspecified</r></p><par n="Verb_main"/></e>
<e><p><l>empachar</l><r>punki<s n="add_mi"/>+Caus<s n="preform"/>#wiksa</r></p><par n="Verb_main"/></e>
<e><p><l>empadrar</l><r>unspecified</r></p><par n="Verb_main"/></e>
<e><p><l>empadronar</l><r>unspecified</r></p><par n="Verb_main"/></e>
<e><p><l>empajar</l><r>unspecified</r></p><par n="Verb_main"/></e>
<e><p><l>empalagar</l><r>ami</r></p><par n="Verb_main"/></e>
<e><p><l>empalar</l><r>unspecified</r></p><par n="Verb_main"/></e>
<e><p><l>empaliar</l><r>unspecified</r></p><par n="Verb_main"/></e>
    <e><p><l>empalizar</l><r>chaqlla</r></p><par n="Verb_main"/></e>
    <e><p><l>empalmar</l><r>iskaycha</r></p><par n="Verb_main"/></e>
    <e><p><l>empalmar</l><r>pitucha</r></p><par n="Verb_main"/></e>
<e><p><l>empalmar</l><r>t'inki</r></p><par n="Verb_main"/></e>
<e><p><l>empalomar</l><r>unspecified</r></p><par n="Verb_main"/></e>
<e><p><l>empampar</l><r>unspecified</r></p><par n="Verb_main"/></e>
<e><p><l>empañar</l><r>antaya<s n="add_mi"/>+Caus<s n="transitivity"/>trans</r></p><par n="Verb_main"/></e>
<e><p><l>empañar</l><r>qhanraya<s n="add_mi"/>+Caus<s n="transitivity"/>trans</r></p><par n="Verb_main"/></e>
 <!-- intrans. -se -->
<e><p><l>empañar</l><r>antaya<s n="transitivity"/>rflx</r></p><par n="Verb_main"/></e>
<e><p><l>empañar</l><r>qhanraya<s n="transitivity"/>rflx</r></p><par n="Verb_main"/></e>
<e><p><l>empañar</l><r>unspecified</r></p><par n="Verb_main"/></e>
<e><p><l>empanar</l><r>unspecified</r></p><par n="Verb_main"/></e>
<e><p><l>empañetar</l><r>unspecified</r></p><par n="Verb_main"/></e>
<e><p><l>empantanar</l><r>unspecified</r></p><par n="Verb_main"/></e>
<e><p><l>empanzar</l><r>unspecified</r></p><par n="Verb_main"/></e>
<e><p><l>empapar</l><r>huq'uya<s n="add_mi"/>+Caus</r></p><par n="Verb_main"/></e>
    <e><p><l>empapar</l><r>ch'arancha</r></p><par n="Verb_main"/></e>
<e><p><l>empapelar</l><r>unspecified</r></p><par n="Verb_main"/></e>
<e><p><l>empapirotar</l><r>unspecified</r></p><par n="Verb_main"/></e>
    <e><p><l>empaquetar</l><r>mayt'u</r></p><par n="Verb_main"/></e>
    <e><p><l>empaquetar</l><r>k'uyu</r></p><par n="Verb_main"/></e>
<e><p><l>emparamar</l><r>unspecified</r></p><par n="Verb_main"/></e>
<e><p><l>emparamentar</l><r>unspecified</r></p><par n="Verb_main"/></e>
<e><p><l>emparchar</l><r>unspecified</r></p><par n="Verb_main"/></e>
<e><p><l>emparedar</l><r>pirqa</r></p><par n="Verb_main"/></e>
<e><p><l>emparejar</l><r>masacha</r></p><par n="Verb_main"/></e>
<e><p><l>emparentar</l><r>ayllucha<s n="add_mi"/>+Rflx</r></p><par n="Verb_main"/></e>
<e><p><l>emparrar</l><r>unspecified</r></p><par n="Verb_main"/></e>
<e><p><l>emparrillar</l><r>unspecified</r></p><par n="Verb_main"/></e>
<e><p><l>emparvar</l><r>unspecified</r></p><par n="Verb_main"/></e>
<e><p><l>empastar</l><r>unspecified</r></p><par n="Verb_main"/></e>
<e><p><l>empastelar</l><r>unspecified</r></p><par n="Verb_main"/></e>
<e><p><l>empatar</l><r>unspecified</r></p><par n="Verb_main"/></e>
<e><p><l>empavesar</l><r>unspecified</r></p><par n="Verb_main"/></e>
<e><p><l>empavonar</l><r>unspecified</r></p><par n="Verb_main"/></e>
<e><p><l>empecer</l><r>unspecified</r></p><par n="Verb_main"/></e>
<e><p><l>empecinar</l><r>unspecified</r></p><par n="Verb_main"/></e>
<e><p><l>empedernir</l><r>unspecified</r></p><par n="Verb_main"/></e>
<e><p><l>empedrar</l><r>rumicha</r></p><par n="Verb_main"/></e>
<e><p><l>empegar</l><r>unspecified</r></p><par n="Verb_main"/></e>
<e><p><l>empelechar</l><r>unspecified</r></p><par n="Verb_main"/></e>
<e><p><l>empellar</l><r>unspecified</r></p><par n="Verb_main"/></e>
<e><p><l>empellejar</l><r>unspecified</r></p><par n="Verb_main"/></e>
<e><p><l>empeller</l><r>tanqa</r></p><par n="Verb_main"/></e>
<e><p><l>empelotar</l><r>unspecified</r></p><par n="Verb_main"/></e>
<e><p><l>empenachar</l><r>unspecified</r></p><par n="Verb_main"/></e>
<e><p><l>empeñar</l><r>saqi<s n="add_mi"/>+Rflx</r></p><par n="Verb_main"/></e>
<e><p><l>empeñar</l><r>unspecified</r></p><par n="Verb_main"/></e>
<e><p><l>empentar</l><r>unspecified</r></p><par n="Verb_main"/></e>
<e><p><l>empeorar</l><r>unspecified</r></p><par n="Verb_main"/></e>
    <e><p><l>empequeñecer</l><r>huch'uyya<s n="add_mi"/>+Caus<s n="transitivity"/>trans</r></p><par n="Verb_main"/></e>
    <!-- intrans. -se -->
    <e><p><l>empequeñecer</l><r>huch'uyya<s n="transitivity"/>rflx</r></p><par n="Verb_main"/></e>
<e><p><l>emperchar</l><r>unspecified</r></p><par n="Verb_main"/></e>
<e><p><l>emperdigar</l><r>unspecified</r></p><par n="Verb_main"/></e>
<e><p><l>emperejilar</l><r>unspecified</r></p><par n="Verb_main"/></e>
<e><p><l>emperezar</l><r>unspecified</r></p><par n="Verb_main"/></e>
<e><p><l>empergaminar</l><r>unspecified</r></p><par n="Verb_main"/></e>
<e><p><l>emperifollar</l><r>unspecified</r></p><par n="Verb_main"/></e>
<e><p><l>empernar</l><r>unspecified</r></p><par n="Verb_main"/></e>
<e><p><l>emperrar</l><r>unspecified</r></p><par n="Verb_main"/></e>
<e><p><l>empezar</l><r>qalla<s n="add_mi"/>+Inch</r></p><par n="Verb_main"/></e>
<e><p><l>empicar</l><r>unspecified</r></p><par n="Verb_main"/></e>
<e><p><l>empicotar</l><r>unspecified</r></p><par n="Verb_main"/></e>
<e><p><l>empiernar</l><r>unspecified</r></p><par n="Verb_main"/></e>
<e><p><l>empilar</l><r>unspecified</r></p><par n="Verb_main"/></e>
<e><p><l>empinar</l><r>unspecified</r></p><par n="Verb_main"/></e>
    <!-- intrans. -se -->
    <e><p><l>empinar</l><r>hink'i<s n="transitivity"/>rflx</r></p><par n="Verb_main"/></e>
<e><p><l>empingorotar</l><r>unspecified</r></p><par n="Verb_main"/></e>
<e><p><l>empipar</l><r>unspecified</r></p><par n="Verb_main"/></e>
<e><p><l>empitonar</l><r>unspecified</r></p><par n="Verb_main"/></e>
<e><p><l>empizarrar</l><r>unspecified</r></p><par n="Verb_main"/></e>
<e><p><l>emplastar</l><r>laqa</r></p><par n="Verb_main"/></e>
    <e><p><l>emplastar</l><r>llut'a</r></p><par n="Verb_main"/></e>
<e><p><l>emplastecer</l><r>unspecified</r></p><par n="Verb_main"/></e>
<e><p><l>emplazar</l><r>unspecified</r></p><par n="Verb_main"/></e>
<e><p><l>emplear</l><r>llamk'a<s n="add_mi"/>+Caus</r></p><par n="Verb_main"/></e>
<e><p><l>emplomar</l><r>unspecified</r></p><par n="Verb_main"/></e>
    <e><p><l>emplumar</l><r>phuruncha</r></p><par n="Verb_main"/></e>
<e><p><l>emplumecer</l><r>unspecified</r></p><par n="Verb_main"/></e>
<e><p><l>empobrecer</l><r>wakchaya<s n="add_mi"/>+Caus<s n="transitivity"/>trans</r></p><par n="Verb_main"/></e>
<!-- intrans. -se -->
<e><p><l>empobrecer</l><r>wakchaya<s n="transitivity"/>rflx</r></p><par n="Verb_main"/></e>
<e><p><l>empollar</l><r>uqlla</r></p><par n="Verb_main"/></e>
<e><p><l>empolvar</l><r>unspecified</r></p><par n="Verb_main"/></e>
  <!--  <e><p><l>empolvar</l><r>usphacha</r></p><par n="Verb_main"/></e>-->
<e><p><l>empolvorar</l><r>unspecified</r></p><par n="Verb_main"/></e>
<e><p><l>empolvorizar</l><r>unspecified</r></p><par n="Verb_main"/></e>
<e><p><l>emponchar</l><r>unspecified</r></p><par n="Verb_main"/></e>
<e><p><l>emponzoñar</l><r>unspecified</r></p><par n="Verb_main"/></e>
<e><p><l>empopar</l><r>unspecified</r></p><par n="Verb_main"/></e>
<e><p><l>emporcar</l><r>unspecified</r></p><par n="Verb_main"/></e>
<e><p><l>empotrar</l><r>unspecified</r></p><par n="Verb_main"/></e>
<e><p><l>empotrerar</l><r>unspecified</r></p><par n="Verb_main"/></e>
    <e><p><l>empozar</l><r>quchacha</r></p><par n="Verb_main"/></e>
<e><p><l>empradizar</l><r>unspecified</r></p><par n="Verb_main"/></e>
<e><p><l>empreñar</l><r>wiksaya<s n="add_mi"/>+Caus<s n="transitivity"/>trans</r></p><par n="Verb_main"/></e>
<!-- intrans. -se -->
<e><p><l>empreñar</l><r>wiksaya<s n="transitivity"/>rflx</r></p><par n="Verb_main"/></e>
<e><p><l>emprender</l><r>unspecified</r></p><par n="Verb_main"/></e>
<e><p><l>emprimar</l><r>unspecified</r></p><par n="Verb_main"/></e>
<e><p><l>empringar</l><r>unspecified</r></p><par n="Verb_main"/></e>
<e><p><l>empujar</l><r>tanqa</r></p><par n="Verb_main"/></e>
<e><p><l>empulgar</l><r>unspecified</r></p><par n="Verb_main"/></e>
<e><p><l>empuñar</l><r>hap'i</r></p><par n="Verb_main"/></e>
<e><p><l>emular</l><r>unspecified</r></p><par n="Verb_main"/></e>
<e><p><l>emulsionar</l><r>unspecified</r></p><par n="Verb_main"/></e>
<e><p><l>enaceitar</l><r>unspecified</r></p><par n="Verb_main"/></e>
<e><p><l>enaguachar</l><r>unspecified</r></p><par n="Verb_main"/></e>
<e><p><l>enaguar</l><r>unspecified</r></p><par n="Verb_main"/></e>
<e><p><l>enaguazar</l><r>unspecified</r></p><par n="Verb_main"/></e>
<e><p><l>enajenar</l><r>unspecified</r></p><par n="Verb_main"/></e>
<e><p><l>enajenar</l><r>ranti</r></p><par n="Verb_main"/></e>
    <e><p><l>enajenar</l><r>waq'aya<s n="add_mi"/>+Caus<s n="transitivity"/>trans</r></p><par n="Verb_main"/></e>
    <!-- intrans. -se -->
    <e><p><l>enajenar</l><r>waq'aya<s n="transitivity"/>rflx</r></p><par n="Verb_main"/></e>
<e><p><l>enalbardar</l><r>unspecified</r></p><par n="Verb_main"/></e>
<e><p><l>enalbar</l><r>unspecified</r></p><par n="Verb_main"/></e>
<e><p><l>enaltecer</l><r>unspecified</r></p><par n="Verb_main"/></e>
<e><p><l>enamorar</l><r>muna<s n="add_mi"/>+MRep</r></p><par n="Verb_main"/></e>
<e><p><l>enamorar</l><r>wayllu<s n="add_mi"/>+MRep</r></p><par n="Verb_main"/></e>
<e><p><l>enamoricar</l><r>unspecified</r></p><par n="Verb_main"/></e>
<e><p><l>enamoriscar</l><r>unspecified</r></p><par n="Verb_main"/></e>
<e><p><l>enanchar</l><r>unspecified</r></p><par n="Verb_main"/></e>
<e><p><l>enangostar</l><r>unspecified</r></p><par n="Verb_main"/></e>
   <!-- <e><p><l>enanizarse</l><r>mujer: t'ustuya</r></p><par n="Verb_main"/></e>
    <e><p><l>enanizarse</l><r>sit'iya</r></p><par n="Verb_main"/></e>-->
<e><p><l>enarbolar</l><r>unspecified</r></p><par n="Verb_main"/></e>
<e><p><l>enarcar</l><r>unspecified</r></p><par n="Verb_main"/></e>
<e><p><l>enardecer</l><r>unspecified</r></p><par n="Verb_main"/></e>
<e><p><l>enarenar</l><r>unspecified</r></p><par n="Verb_main"/></e>
<e><p><l>enastar</l><r>unspecified</r></p><par n="Verb_main"/></e>
<e><p><l>encabalgar</l><r>unspecified</r></p><par n="Verb_main"/></e>
<e><p><l>encaballar</l><r>unspecified</r></p><par n="Verb_main"/></e>
<e><p><l>encabar</l><r>unspecified</r></p><par n="Verb_main"/></e>
<e><p><l>encabestrar</l><r>unspecified</r></p><par n="Verb_main"/></e>
    <e><p><l>encabezar</l><r>qaylla</r></p><par n="Verb_main"/></e>
    <e><p><l>encabezar</l><r>umalli</r></p><par n="Verb_main"/></e>
<e><p><l>encabritar</l><r>unspecified</r></p><par n="Verb_main"/></e>
<e><p><l>encachar</l><r>unspecified</r></p><par n="Verb_main"/></e>
<e><p><l>encadar</l><r>unspecified</r></p><par n="Verb_main"/></e>
<e><p><l>encadenar</l><r>wata</r></p><par n="Verb_main"/></e>
<e><p><l>encadenar</l><r>chaqnay</r></p><par n="Verb_main"/></e>
<e><p><l>encajar</l><r>wina</r></p><par n="Verb_main"/></e> 
<e><p><l>encajar</l><r>sat'i</r></p><par n="Verb_main"/></e>
<e><p><l>encajonar</l><r>unspecified</r></p><par n="Verb_main"/></e>
<e><p><l>encalabozar</l><r>unspecified</r></p><par n="Verb_main"/></e>
<e><p><l>encalabrinar</l><r>unspecified</r></p><par n="Verb_main"/></e>
<e><p><l>encalamocar</l><r>unspecified</r></p><par n="Verb_main"/></e>
<e><p><l>encalar</l><r>iskucha</r></p><par n="Verb_main"/></e>
<e><p><l>encallar</l><r>unspecified</r></p><par n="Verb_main"/></e>
<e><p><l>encallecer</l><r>unspecified</r></p><par n="Verb_main"/></e>
<e><p><l>encalmar</l><r>unspecified</r></p><par n="Verb_main"/></e>
<e><p><l>encalvecer</l><r>unspecified</r></p><par n="Verb_main"/></e>
<e><p><l>encamar</l><r>unspecified</r></p><par n="Verb_main"/></e>
<e><p><l>encambijar</l><r>unspecified</r></p><par n="Verb_main"/></e>
<e><p><l>encaminar</l><r>unspecified</r></p><par n="Verb_main"/></e>
<e><p><l>encamisar</l><r>unspecified</r></p><par n="Verb_main"/></e>
<e><p><l>encamotar</l><r>unspecified</r></p><par n="Verb_main"/></e>
<e><p><l>encampanar</l><r>unspecified</r></p><par n="Verb_main"/></e>
<e><p><l>encanallar</l><r>unspecified</r></p><par n="Verb_main"/></e>
<e><p><l>encañar</l><r>unspecified</r></p><par n="Verb_main"/></e>
<e><p><l>encanastar</l><r>unspecified</r></p><par n="Verb_main"/></e>
<e><p><l>encancerar</l><r>unspecified</r></p><par n="Verb_main"/></e>
    <e><p><l>encandecer</l><r>sansaya<s n="add_mi"/>+Caus</r></p><par n="Verb_main"/></e>
<e><p><l>encandelar</l><r>unspecified</r></p><par n="Verb_main"/></e>
<e><p><l>encandilar</l><r>unspecified</r></p><par n="Verb_main"/></e>
<e><p><l>encanecer</l><r>suquya</r></p><par n="Verb_main"/></e>
<e><p><l>encanijar</l><r>unspecified</r></p><par n="Verb_main"/></e>
<e><p><l>encanillar</l><r>unspecified</r></p><par n="Verb_main"/></e>
<e><p><l>encañonar</l><r>unspecified</r></p><par n="Verb_main"/></e>
<e><p><l>encantarar</l><r>unspecified</r></p><par n="Verb_main"/></e>
<e><p><l>encantar</l><r>unspecified</r></p><par n="Verb_main"/></e>
<e><p><l>encanutar</l><r>unspecified</r></p><par n="Verb_main"/></e>
<e><p><l>encañutar</l><r>unspecified</r></p><par n="Verb_main"/></e>
<e><p><l>encapachar</l><r>unspecified</r></p><par n="Verb_main"/></e>
<e><p><l>encaparazonar</l><r>unspecified</r></p><par n="Verb_main"/></e>
<e><p><l>encapillar</l><r>unspecified</r></p><par n="Verb_main"/></e>
<e><p><l>encapirotar</l><r>unspecified</r></p><par n="Verb_main"/></e>
<e><p><l>encapotar</l><r>unspecified</r></p><par n="Verb_main"/></e>
<e><p><l>encaprichar</l><r>unspecified</r></p><par n="Verb_main"/></e>
<e><p><l>encapsular</l><r>unspecified</r></p><par n="Verb_main"/></e>
<e><p><l>encapuchar</l><r>unspecified</r></p><par n="Verb_main"/></e>
<e><p><l>encapuzar</l><r>unspecified</r></p><par n="Verb_main"/></e>
<e><p><l>encaramar</l><r>unspecified</r></p><par n="Verb_main"/></e>
    <e><p><l>encarar</l><r>uyancha</r></p><par n="Verb_main"/></e>
    <e><p><l>encarcelar</l><r>watinka</r></p><par n="Verb_main"/></e>
    <e><p><l>encarcelar</l><r>wichq'a</r></p><par n="Verb_main"/></e>
<e><p><l>encarcelar</l><r>chura<s n="preform"/>#watay#wasi</r></p><par n="Verb_main"/></e>
<e><p><l>encarecer</l><r>unspecified</r></p><par n="Verb_main"/></e>
<e><p><l>encargar</l><r>apa<s n="add_mi"/>+Caus</r></p><par n="Verb_main"/></e>
<e><p><l>encargar</l><r>kuna</r></p><par n="Verb_main"/></e>
<e><p><l>encariñar</l><r>unspecified</r></p><par n="Verb_main"/></e>
<e><p><l>encarnar</l><r>unspecified</r></p><par n="Verb_main"/></e>
<e><p><l>encarnecer</l><r>unspecified</r></p><par n="Verb_main"/></e>
<e><p><l>encarnizar</l><r>unspecified</r></p><par n="Verb_main"/></e>
<e><p><l>encarpetar</l><r>unspecified</r></p><par n="Verb_main"/></e>
<e><p><l>encarrilar</l><r>unspecified</r></p><par n="Verb_main"/></e>
<e><p><l>encarrillar</l><r>unspecified</r></p><par n="Verb_main"/></e>
<e><p><l>encarroñar</l><r>unspecified</r></p><par n="Verb_main"/></e>
    <e><p><l>encarrujar</l><r>k'uyu</r></p><par n="Verb_main"/></e>
    <e><p><l>encarrujar</l><r>q'ampa</r></p><par n="Verb_main"/></e>
<e><p><l>encartar</l><r>unspecified</r></p><par n="Verb_main"/></e>
<e><p><l>encartonar</l><r>unspecified</r></p><par n="Verb_main"/></e>
<e><p><l>encascabelar</l><r>unspecified</r></p><par n="Verb_main"/></e>
    <e><p><l>encascajar</l><r>khallkacha</r></p><par n="Verb_main"/></e>
<e><p><l>encascotar</l><r>unspecified</r></p><par n="Verb_main"/></e>
<e><p><l>encasillar</l><r>unspecified</r></p><par n="Verb_main"/></e>
<e><p><l>encasquetar</l><r>unspecified</r></p><par n="Verb_main"/></e>
<e><p><l>encasquillar</l><r>unspecified</r></p><par n="Verb_main"/></e>
<e><p><l>encastillar</l><r>unspecified</r></p><par n="Verb_main"/></e>
<e><p><l>encastrar</l><r>unspecified</r></p><par n="Verb_main"/></e>
<e><p><l>encatusar</l><r>unspecified</r></p><par n="Verb_main"/></e>
<e><p><l>encauchar</l><r>unspecified</r></p><par n="Verb_main"/></e>
<e><p><l>encausar</l><r>unspecified</r></p><par n="Verb_main"/></e>
<e><p><l>encauzar</l><r>unspecified</r></p><par n="Verb_main"/></e>
<e><p><l>encebadar</l><r>unspecified</r></p><par n="Verb_main"/></e>
<e><p><l>encelar</l><r>unspecified</r></p><par n="Verb_main"/></e>
<e><p><l>encenagar</l><r>unspecified</r></p><par n="Verb_main"/></e>
    <e><p><l>encender</l><r>hap'i<s n="add_mi"/>+Caus<s n="preform"/>#nina</r></p><par n="Verb_main"/></e>
<e><p><l>encender</l><r>rawra<s n="add_mi"/>+Caus</r></p><par n="Verb_main"/></e>
<e><p><l>encenizar</l><r>unspecified</r></p><par n="Verb_main"/></e>
<e><p><l>encentar</l><r>unspecified</r></p><par n="Verb_main"/></e>
<e><p><l>encepar</l><r>unspecified</r></p><par n="Verb_main"/></e>
<e><p><l>encerar</l><r>unspecified</r></p><par n="Verb_main"/></e>
<e><p><l>encerotar</l><r>unspecified</r></p><par n="Verb_main"/></e>
<e><p><l>encerrar</l><r>wichq'a</r></p><par n="Verb_main"/></e>
<e><p><l>encespedar</l><r>unspecified</r></p><par n="Verb_main"/></e>
<e><p><l>encestar</l><r>unspecified</r></p><par n="Verb_main"/></e>
    <e><p><l>enchaclar</l><r>chaqllacha</r></p><par n="Verb_main"/></e>
<e><p><l>enchalecar</l><r>unspecified</r></p><par n="Verb_main"/></e>
<e><p><l>enchancletar</l><r>unspecified</r></p><par n="Verb_main"/></e>
    <e><p><l>enchapar</l><r>chuqicha</r></p><par n="Verb_main"/></e>
<e><p><l>encharcar</l><r>unspecified</r></p><par n="Verb_main"/></e>
<e><p><l>enchavetar</l><r>unspecified</r></p><par n="Verb_main"/></e>
<e><p><l>enchilar</l><r>unspecified</r></p><par n="Verb_main"/></e>
<e><p><l>enchinar</l><r>unspecified</r></p><par n="Verb_main"/></e>
<e><p><l>enchironar</l><r>unspecified</r></p><par n="Verb_main"/></e>
<e><p><l>enchuecar</l><r>unspecified</r></p><par n="Verb_main"/></e>
    <e><p><l>enchufar</l><r>sat'i<s n="add_mi"/>+Caus</r></p><par n="Verb_main"/></e>
<e><p><l>enchufar</l><r>unspecified</r></p><par n="Verb_main"/></e>
<e><p><l>encimar</l><r>unspecified</r></p><par n="Verb_main"/></e>
<e><p><l>encintar</l><r>unspecified</r></p><par n="Verb_main"/></e>
<e><p><l>encismar</l><r>unspecified</r></p><par n="Verb_main"/></e>
<e><p><l>encizañar</l><r>unspecified</r></p><par n="Verb_main"/></e>
<e><p><l>enclaustrar</l><r>unspecified</r></p><par n="Verb_main"/></e>
<e><p><l>enclavar</l><r>unspecified</r></p><par n="Verb_main"/></e>
<e><p><l>enclavijar</l><r>unspecified</r></p><par n="Verb_main"/></e>
<e><p><l>enclocar</l><r>unspecified</r></p><par n="Verb_main"/></e>
<e><p><l>encloquecer</l><r>unspecified</r></p><par n="Verb_main"/></e>
<e><p><l>encobar</l><r>unspecified</r></p><par n="Verb_main"/></e>
<e><p><l>encobrar</l><r>unspecified</r></p><par n="Verb_main"/></e>
<e><p><l>encocorar</l><r>unspecified</r></p><par n="Verb_main"/></e>
<e><p><l>encofrar</l><r>unspecified</r></p><par n="Verb_main"/></e>
<e><p><l>encoger</l><r>q'inti</r></p><par n="Verb_main"/></e>
<e><p><l>encolar</l><r>unspecified</r></p><par n="Verb_main"/></e>
<e><p><l>encolerizar</l><r>phiña<s n="add_mi"/>+Caus<s n="transitivity"/>trans</r></p><par n="Verb_main"/></e>
<!-- intrans. -se -->
<e><p><l>encolerizar</l><r>phiña<s n="add_mi"/>+Rflx<s n="transitivity"/>rflx</r></p><par n="Verb_main"/></e>
    <e><p><l>encomendar</l><r>kama<s n="add_mi"/>+Caus</r></p><par n="Verb_main"/></e>
    <e><p><l>encomendar</l><r>kuna</r></p><par n="Verb_main"/></e>
<e><p><l>encomiar</l><r>unspecified</r></p><par n="Verb_main"/></e>
<e><p><l>encompadrar</l><r>unspecified</r></p><par n="Verb_main"/></e>
<e><p><l>enconar</l><r>unspecified</r></p><par n="Verb_main"/></e>
<e><p><l>encontrar</l><r>tari</r></p><par n="Verb_main"/></e>
<!-- rezipr. -se -->
<e><p><l>encontrar</l><r>tinku<s n="transitivity"/>rzpr</r></p><par n="Verb_main"/></e>
<!-- intrans. -se  (encontrarse en un lugar)-->
<e><p><l>encontrar</l><r>ka<s n="transitivity"/>rflx</r></p><par n="Verb_main"/></e>
<e><p><l>encopetar</l><r>unspecified</r></p><par n="Verb_main"/></e>
<e><p><l>encorajar</l><r>unspecified</r></p><par n="Verb_main"/></e>
<e><p><l>encorajinar</l><r>unspecified</r></p><par n="Verb_main"/></e>
<e><p><l>encorar</l><r>unspecified</r></p><par n="Verb_main"/></e>
<e><p><l>encorchar</l><r>unspecified</r></p><par n="Verb_main"/></e>
<e><p><l>encorchetar</l><r>unspecified</r></p><par n="Verb_main"/></e>
<e><p><l>encordar</l><r>unspecified</r></p><par n="Verb_main"/></e>
<e><p><l>encordelar</l><r>unspecified</r></p><par n="Verb_main"/></e>
    <e><p><l>encordelar</l><r>watucha</r></p><par n="Verb_main"/></e>
<e><p><l>encorozar</l><r>unspecified</r></p><par n="Verb_main"/></e>
<e><p><l>encorralar</l><r>wichq'ay</r></p><par n="Verb_main"/></e>
<e><p><l>encorsetar</l><r>unspecified</r></p><par n="Verb_main"/></e>
<e><p><l>encorvar</l><r>k'umu</r></p><par n="Verb_main"/></e>
    <e><p><l>encorvar</l><r>wiqu</r></p><par n="Verb_main"/></e>
<e><p><l>encostalar</l><r>unspecified</r></p><par n="Verb_main"/></e>
<e><p><l>encostrar</l><r>unspecified</r></p><par n="Verb_main"/></e>
<e><p><l>encovar</l><r>unspecified</r></p><par n="Verb_main"/></e>
<e><p><l>encrasar</l><r>unspecified</r></p><par n="Verb_main"/></e>
<e><p><l>encrespar</l><r>k'uspaya<s n="add_mi"/>+Caus<s n="transitivity"/>trans</r></p><par n="Verb_main"/></e>
 <!-- intrans. -se -->
    <e><p><l>encrespar</l><r>k'uspaya<s n="transitivity"/>rflx</r></p><par n="Verb_main"/></e>
<e><p><l>encriptar</l><r>unspecified</r></p><par n="Verb_main"/></e>
<e><p><l>encristalar</l><r>unspecified</r></p><par n="Verb_main"/></e>
<e><p><l>encrudecer</l><r>unspecified</r></p><par n="Verb_main"/></e>
<e><p><l>encruelecer</l><r>unspecified</r></p><par n="Verb_main"/></e>
<e><p><l>encuadernar</l><r>unspecified</r></p><par n="Verb_main"/></e>
<e><p><l>encuadrar</l><r>unspecified</r></p><par n="Verb_main"/></e>
<e><p><l>encubar</l><r>unspecified</r></p><par n="Verb_main"/></e>
<e><p><l>encubrir</l><r>paka</r></p><par n="Verb_main"/></e>
<e><p><l>encuerar</l><r>unspecified</r></p><par n="Verb_main"/></e>
<e><p><l>encuestar</l><r>unspecified</r></p><par n="Verb_main"/></e>
<e><p><l>encuitar</l><r>unspecified</r></p><par n="Verb_main"/></e>
    <e><p><l>encumbrar</l><r>kuraqcha</r></p><par n="Verb_main"/></e>
<e><p><l>encunar</l><r>unspecified</r></p><par n="Verb_main"/></e>
<e><p><l>encureñar</l><r>unspecified</r></p><par n="Verb_main"/></e>
<e><p><l>encurtir</l><r>unspecified</r></p><par n="Verb_main"/></e>
<e><p><l>endechar</l><r>unspecified</r></p><par n="Verb_main"/></e>
<e><p><l>endemoniar</l><r>supayya<s n="add_mi"/>+Caus<s n="transitivity"/>trans</r></p><par n="Verb_main"/></e>
<!-- intrans. -se -->
<e><p><l>endemoniar</l><r>supayya<s n="transitivity"/>rflx</r></p><par n="Verb_main"/></e>
<e><p><l>endentar</l><r>unspecified</r></p><par n="Verb_main"/></e>
<e><p><l>endentecer</l><r>unspecified</r></p><par n="Verb_main"/></e>
    <e><p><l>enderezar</l><r>q'iswana</r></p><par n="Verb_main"/></e>
    <e><p><l>enderezar</l><r>saya<s n="add_mi"/>+Caus</r></p><par n="Verb_main"/></e>
<e><p><l>enderezar</l><r>chiqancha</r></p><par n="Verb_main"/></e>
<e><p><l>enderezar</l><r>unspecified</r></p><par n="Verb_main"/></e>
<e><p><l>endeudar</l><r>unspecified</r></p><par n="Verb_main"/></e>
<e><p><l>endiablar</l><r>supayya<s n="add_mi"/>+Caus<s n="transitivity"/>trans</r></p><par n="Verb_main"/></e>
<!-- intrans. -se -->
<e><p><l>endiablar</l><r>supayya<s n="transitivity"/>rflx</r></p><par n="Verb_main"/></e>
<e><p><l>endilgar</l><r>unspecified</r></p><par n="Verb_main"/></e>
<e><p><l>endiñar</l><r>unspecified</r></p><par n="Verb_main"/></e>
<e><p><l>endiosar</l><r>unspecified</r></p><par n="Verb_main"/></e>
<e><p><l>enditar</l><r>unspecified</r></p><par n="Verb_main"/></e>
<e><p><l>endomingar</l><r>unspecified</r></p><par n="Verb_main"/></e>
<e><p><l>endosar</l><r>unspecified</r></p><par n="Verb_main"/></e>
<e><p><l>endoselar</l><r>unspecified</r></p><par n="Verb_main"/></e>
<e><p><l>endrogar</l><r>unspecified</r></p><par n="Verb_main"/></e>
<e><p><l>endulzar</l><r>misk'icha<s n="transitivity"/>trans</r></p><par n="Verb_main"/></e>
<!-- intrans. -se -->
    <e><p><l>endulzar</l><r>misk'iya<s n="transitivity"/>rflx</r></p><par n="Verb_main"/></e>
<e><p><l>endurar</l><r>unspecified</r></p><par n="Verb_main"/></e>
<e><p><l>endurecer</l><r>rumiya<s n="add_mi"/>+Caus<s n="transitivity"/>trans</r></p><par n="Verb_main"/></e>
<e><p><l>endurecer</l><r>k'irkuya<s n="add_mi"/>+Caus<s n="transitivity"/>trans</r></p><par n="Verb_main"/></e>
<!-- intrans. -se -->
<e><p><l>endurecer</l><r>rumiya<s n="transitivity"/>rflx</r></p><par n="Verb_main"/></e>
<e><p><l>endurecer</l><r>k'irkuya<s n="transitivity"/>rflx</r></p><par n="Verb_main"/></e>
<e><p><l>enemistar</l><r>awqacha<s n="transitivity"/>trans</r></p><par n="Verb_main"/></e>
<!-- rezipr. -se -->
<e><p><l>enemistar</l><r>awqa<s n="add_mi"/>+Rzpr+Rflx<s n="transitivity"/>rzpr</r></p><par n="Verb_main"/></e>
<e><p><l>enervar</l><r>unspecified</r></p><par n="Verb_main"/></e>
<e><p><l>enfadar</l><r>phiña<s n="add_mi"/>+Inch+Caus<s n="transitivity"/>trans</r></p><par n="Verb_main"/></e>
<!-- intrans. -se -->
    <e><p><l>enfadar</l><r>phiña<s n="add_mi"/>+Rflx<s n="transitivity"/>rflx</r></p><par n="Verb_main"/></e>
    <e><p><l>enfadar</l><r>sawch'u<s n="transitivity"/>rflx</r></p><par n="Verb_main"/></e>
<e><p><l>enfaldar</l><r>unspecified</r></p><par n="Verb_main"/></e>
<e><p><l>enfangar</l><r>unspecified</r></p><par n="Verb_main"/></e>
<e><p><l>enfardar</l><r>unspecified</r></p><par n="Verb_main"/></e>
<e><p><l>enfardelar</l><r>ch'ipa</r></p><par n="Verb_main"/></e>
<e><p><l>enfatizar</l><r>unspecified</r></p><par n="Verb_main"/></e>
<e><p><l>enfatuar</l><r>unspecified</r></p><par n="Verb_main"/></e>
<e><p><l>enfermar</l><r>unqu<s n="add_mi"/>+Caus<s n="transitivity"/>trans</r></p><par n="Verb_main"/></e>
 <!-- intrans. -se -->   
<e><p><l>enfermar</l><r>unquya<s n="transitivity"/>rflx</r></p><par n="Verb_main"/></e>
<e><p><l>enfervorizar</l><r>unspecified</r></p><par n="Verb_main"/></e>
<e><p><l>enfeudar</l><r>unspecified</r></p><par n="Verb_main"/></e>
<e><p><l>enfilar</l><r>sinru</r></p><par n="Verb_main"/></e>
    <e><p><l>enfilar</l><r>saya<s n="preform"/>#qati-qati</r></p><par n="Verb_main"/></e>
<e><p><l>enfistolar</l><r>unspecified</r></p><par n="Verb_main"/></e>
    <e><p><l>enflaquecer</l><r>chuqchiya</r></p><par n="Verb_main"/></e>
    <e><p><l>enflaquecer</l><r>tulluya</r></p><par n="Verb_main"/></e>
<e><p><l>enflautar</l><r>unspecified</r></p><par n="Verb_main"/></e>
<e><p><l>enfocar</l><r>unspecified</r></p><par n="Verb_main"/></e>
<e><p><l>enfoscar</l><r>unspecified</r></p><par n="Verb_main"/></e>
<e><p><l>enfrailar</l><r>unspecified</r></p><par n="Verb_main"/></e>
<e><p><l>enfrascar</l><r>unspecified</r></p><par n="Verb_main"/></e>
<e><p><l>enfrenar</l><r>unspecified</r></p><par n="Verb_main"/></e>
<e><p><l>enfrentar</l><r>unspecified</r></p><par n="Verb_main"/></e>
<e><p><l>enfriar</l><r>chiriya<s n="add_mi"/>+Caus<s n="transitivity"/>trans</r></p><par n="Verb_main"/></e>
<!-- intrans. -se -->
    <e><p><l>enfriar</l><r>chiriya<s n="transitivity"/>rflx</r></p><par n="Verb_main"/></e>
    <e><p><l>enfriar</l><r>khutuya<s n="transitivity"/>rflx</r></p><par n="Verb_main"/></e>
<e><p><l>enfrontar</l><r>unspecified</r></p><par n="Verb_main"/></e>
<e><p><l>enfullar</l><r>unspecified</r></p><par n="Verb_main"/></e>
    <e><p><l>enfundar</l><r>ch'ullqu</r></p><par n="Verb_main"/></e>
<e><p><l>enfurruñar</l><r>unspecified</r></p><par n="Verb_main"/></e>
<e><p><l>enfurtir</l><r>unspecified</r></p><par n="Verb_main"/></e>
<e><p><l>engafar</l><r>unspecified</r></p><par n="Verb_main"/></e>
<e><p><l>engaitar</l><r>unspecified</r></p><par n="Verb_main"/></e>
<e><p><l>engalanar</l><r>k'achalli</r></p><par n="Verb_main"/></e>
<e><p><l>engalanar</l><r>achhala</r></p><par n="Verb_main"/></e>
<e><p><l>engalgar</l><r>unspecified</r></p><par n="Verb_main"/></e>
<e><p><l>engallar</l><r>unspecified</r></p><par n="Verb_main"/></e>
    <e><p><l>engañar</l><r>chawka</r></p><par n="Verb_main"/></e>  
    <e><p><l>engañar</l><r>yuka</r></p><par n="Verb_main"/></e>
<e><p><l>enganchar</l><r>unspecified</r></p><par n="Verb_main"/></e>
<e><p><l>engarabatar</l><r>unspecified</r></p><par n="Verb_main"/></e>
<e><p><l>engarabitar</l><r>unspecified</r></p><par n="Verb_main"/></e>
<e><p><l>engarbar</l><r>unspecified</r></p><par n="Verb_main"/></e>
<e><p><l>engargantar</l><r>unspecified</r></p><par n="Verb_main"/></e>
<e><p><l>engargolar</l><r>unspecified</r></p><par n="Verb_main"/></e>
<e><p><l>engarrafar</l><r>unspecified</r></p><par n="Verb_main"/></e>
<e><p><l>engarrotar</l><r>unspecified</r></p><par n="Verb_main"/></e>
<e><p><l>engarzar</l><r>unspecified</r></p><par n="Verb_main"/></e>
<e><p><l>engastar</l><r>unspecified</r></p><par n="Verb_main"/></e>
<e><p><l>engatillar</l><r>unspecified</r></p><par n="Verb_main"/></e>
<e><p><l>engatusar</l><r>unspecified</r></p><par n="Verb_main"/></e>
    <e><p><l>engatusar</l><r>yuka</r></p><par n="Verb_main"/></e>
<e><p><l>engavillar</l><r>unspecified</r></p><par n="Verb_main"/></e>
<e><p><l>engazar</l><r>unspecified</r></p><par n="Verb_main"/></e>
<e><p><l>engendrar</l><r>yuma</r></p><par n="Verb_main"/></e>
<e><p><l>engerir</l><r>unspecified</r></p><par n="Verb_main"/></e>
<e><p><l>engibar</l><r>unspecified</r></p><par n="Verb_main"/></e>
<e><p><l>englobar</l><r>unspecified</r></p><par n="Verb_main"/></e>
<e><p><l>engolfar</l><r>unspecified</r></p><par n="Verb_main"/></e>
<e><p><l>engolosinar</l><r>unspecified</r></p><par n="Verb_main"/></e>
<e><p><l>engomar</l><r>unspecified</r></p><par n="Verb_main"/></e>
<e><p><l>engordar</l><r>wiraya<s n="add_mi"/>+Caus<s n="transitivity"/>trans</r></p><par n="Verb_main"/></e>
<!-- intrans. -se -->
<e><p><l>engordar</l><r>wiraya<s n="transitivity"/>rflx</r></p><par n="Verb_main"/></e>
<e><p><l>engoznar</l><r>unspecified</r></p><par n="Verb_main"/></e>
<e><p><l>engranar</l><r>unspecified</r></p><par n="Verb_main"/></e>  
<e><p><l>engrandecer</l><r>hatunya<s n="add_mi"/>+Caus<s n="transitivity"/>trans</r></p><par n="Verb_main"/></e>
<!-- intrans. -se -->
<e><p><l>engrandecer</l><r>hatunya<s n="transitivity"/>rflx</r></p><par n="Verb_main"/></e>
<e><p><l>engranerar</l><r>unspecified</r></p><par n="Verb_main"/></e>
<e><p><l>engranujar</l><r>unspecified</r></p><par n="Verb_main"/></e>
<e><p><l>engrapar</l><r>unspecified</r></p><par n="Verb_main"/></e>
<e><p><l>engrasar</l><r>wiracha</r></p><par n="Verb_main"/></e>
<e><p><l>engreír</l><r>chaqlli</r></p><par n="Verb_main"/></e>
<e><p><l>engrescar</l><r>unspecified</r></p><par n="Verb_main"/></e>
<e><p><l>engrifar</l><r>unspecified</r></p><par n="Verb_main"/></e>
<e><p><l>engrillar</l><r>unspecified</r></p><par n="Verb_main"/></e>
<e><p><l>engringar</l><r>unspecified</r></p><par n="Verb_main"/></e>
<e><p><l>engrosar</l><r>rakhuya<s n="add_mi"/>+Caus<s n="transitivity"/>trans</r></p><par n="Verb_main"/></e>
 <!-- intrans. -se -->
 <e><p><l>engrosar</l><r>rakhuya<s n="transitivity"/>rflx</r></p><par n="Verb_main"/></e>
<e><p><l>engrudar</l><r>unspecified</r></p><par n="Verb_main"/></e>
<e><p><l>engruesar</l><r>unspecified</r></p><par n="Verb_main"/></e>
<e><p><l>engrumecer</l><r>unspecified</r></p><par n="Verb_main"/></e>
<e><p><l>enguachinar</l><r>unspecified</r></p><par n="Verb_main"/></e>
<e><p><l>engualdrapar</l><r>unspecified</r></p><par n="Verb_main"/></e>
<e><p><l>enguantar</l><r>unspecified</r></p><par n="Verb_main"/></e>
<e><p><l>enguatar</l><r>unspecified</r></p><par n="Verb_main"/></e>
<e><p><l>enguijarrar</l><r>unspecified</r></p><par n="Verb_main"/></e>
<e><p><l>enguillotar</l><r>unspecified</r></p><par n="Verb_main"/></e>
<e><p><l>enguirnaldar</l><r>unspecified</r></p><par n="Verb_main"/></e>
<e><p><l>enguizgar</l><r>unspecified</r></p><par n="Verb_main"/></e>
    <e><p><l>engullir</l><r>millp'u</r></p><par n="Verb_main"/></e>
<e><p><l>engullir</l><r>rakra</r></p><par n="Verb_main"/></e>
<e><p><l>engurruñar</l><r>unspecified</r></p><par n="Verb_main"/></e>
<e><p><l>enhacinar</l><r>unspecified</r></p><par n="Verb_main"/></e>
    <e><p><l>enharinar</l><r>hak'ucha</r></p><par n="Verb_main"/></e>
<e><p><l>enhastiar</l><r>unspecified</r></p><par n="Verb_main"/></e>
<e><p><l>enhebillar</l><r>unspecified</r></p><par n="Verb_main"/></e>
<e><p><l>enhebrar</l><r>unspecified</r></p><par n="Verb_main"/></e>
<e><p><l>enhenar</l><r>unspecified</r></p><par n="Verb_main"/></e>
<e><p><l>enherbolar</l><r>unspecified</r></p><par n="Verb_main"/></e>
<e><p><l>enhilar</l><r>unspecified</r></p><par n="Verb_main"/></e>
<e><p><l>enhornar</l><r>unspecified</r></p><par n="Verb_main"/></e>
<e><p><l>enhuecar</l><r>unspecified</r></p><par n="Verb_main"/></e>
<e><p><l>enjabonar</l><r>unspecified</r></p><par n="Verb_main"/></e>
<e><p><l>enjaezar</l><r>unspecified</r></p><par n="Verb_main"/></e>
<e><p><l>enjalbegar</l><r>unspecified</r></p><par n="Verb_main"/></e>
<e><p><l>enjalmar</l><r>unspecified</r></p><par n="Verb_main"/></e>
<e><p><l>enjambrar</l><r>unspecified</r></p><par n="Verb_main"/></e>
<e><p><l>enjaquimar</l><r>unspecified</r></p><par n="Verb_main"/></e>
<e><p><l>enjarciar</l><r>unspecified</r></p><par n="Verb_main"/></e>
<e><p><l>enjaretar</l><r>unspecified</r></p><par n="Verb_main"/></e>
<e><p><l>enjaular</l><r>unspecified</r></p><par n="Verb_main"/></e>
<e><p><l>enjebar</l><r>unspecified</r></p><par n="Verb_main"/></e>
<e><p><l>enjertar</l><r>unspecified</r></p><par n="Verb_main"/></e>
    <e><p><l>enjoyar</l><r>ch'anta</r></p><par n="Verb_main"/></e>
<e><p><l>enjoyar</l><r>unspecified</r></p><par n="Verb_main"/></e>
<e><p><l>enjuagar_la_boca</l><r>muqch'i</r></p><par n="Verb_main"/></e>
<e><p><l>enjuagar</l><r>ch'uyancha</r></p><par n="Verb_main"/></e>
<e><p><l>enjuagarse_la_boca</l><r>muqch'i</r></p><par n="Verb_main"/></e>
<e><p><l>enjugar</l><r>unspecified</r></p><par n="Verb_main"/></e>
<e><p><l>enjuiciar</l><r>unspecified</r></p><par n="Verb_main"/></e>
<e><p><l>enjutar</l><r>unspecified</r></p><par n="Verb_main"/></e>
<e><p><l>enlabiar</l><r>unspecified</r></p><par n="Verb_main"/></e>
<e><p><l>enladrillar</l><r>unspecified</r></p><par n="Verb_main"/></e>
<e><p><l>enlagunar</l><r>unspecified</r></p><par n="Verb_main"/></e>
<e><p><l>enlamar</l><r>unspecified</r></p><par n="Verb_main"/></e>
<e><p><l>enlatar</l><r>unspecified</r></p><par n="Verb_main"/></e>
    <e><p><l>enlazar</l><r>ch'ata</r></p><par n="Verb_main"/></e>
    <e><p><l>enlazar</l><r>t'inki</r></p><par n="Verb_main"/></e>
<e><p><l>enlechar</l><r>unspecified</r></p><par n="Verb_main"/></e>
<e><p><l>enlegajar</l><r>unspecified</r></p><par n="Verb_main"/></e>
<e><p><l>enlegamar</l><r>unspecified</r></p><par n="Verb_main"/></e>
<e><p><l>enlejiar</l><r>unspecified</r></p><par n="Verb_main"/></e>
    <e><p><l>enliendrar</l><r>ch'iyacha</r></p><par n="Verb_main"/></e>
<e><p><l>enligar</l><r>unspecified</r></p><par n="Verb_main"/></e>
<e><p><l>enlistonar</l><r>unspecified</r></p><par n="Verb_main"/></e>
<e><p><l>enllantar</l><r>unspecified</r></p><par n="Verb_main"/></e>
<e><p><l>enlobreguecer</l><r>unspecified</r></p><par n="Verb_main"/></e>
<e><p><l>enlodar</l><r>t'urucha</r></p><par n="Verb_main"/></e>
<e><p><l>enlodazar</l><r>unspecified</r></p><par n="Verb_main"/></e>
<e><p><l>enlomar</l><r>unspecified</r></p><par n="Verb_main"/></e>
    <e><p><l>enloquecer</l><r>waq'aya<s n="add_mi"/>+Caus<s n="transitivity"/>trans</r></p><par n="Verb_main"/></e>
    <e><p><l>enloquecer</l><r>utiqya<s n="add_mi"/>+Caus<s n="transitivity"/>trans</r></p><par n="Verb_main"/></e>
    <!-- intrans. -se -->
    <e><p><l>enloquecer</l><r>utiqya<s n="transitivity"/>rflx</r></p><par n="Verb_main"/></e>
    <e><p><l>enloquecer</l><r>waq'aya<s n="transitivity"/>rflx</r></p><par n="Verb_main"/></e>
    <e><p><l>enlosar</l><r>kallki</r></p><par n="Verb_main"/></e>
    <e><p><l>enlosetar</l><r>kallki</r></p><par n="Verb_main"/></e>
<e><p><l>enlucir</l><r>unspecified</r></p><par n="Verb_main"/></e>
<e><p><l>enlustrecer</l><r>unspecified</r></p><par n="Verb_main"/></e>
    <e><p><l>enlutar</l><r>yanalli</r></p><par n="Verb_main"/></e>
    <e><p><l>enlutar</l><r>p'achalli<s n="preform"/>#yanawan</r></p><par n="Verb_main"/></e>
    <e><p><l>enmaderar</l><r>k'ullucha</r></p><par n="Verb_main"/></e>
<e><p><l>enmadrar</l><r>unspecified</r></p><par n="Verb_main"/></e>
<e><p><l>enmagrecer</l><r>unspecified</r></p><par n="Verb_main"/></e>
<e><p><l>enmalecer</l><r>unspecified</r></p><par n="Verb_main"/></e>
<e><p><l>enmallar</l><r>unspecified</r></p><par n="Verb_main"/></e>
<e><p><l>enmangar</l><r>unspecified</r></p><par n="Verb_main"/></e>
<e><p><l>enmantar</l><r>unspecified</r></p><par n="Verb_main"/></e>
   <e><p><l>enmantillar</l><r>lliklla<s n="add_mi"/>+Caus<s n="transitivity"/>trans</r></p><par n="Verb_main"/></e>
   <!-- intrans. -se -->
    <e><p><l>enmantillar</l><r>lliklla<s n="add_mi"/>+Rflx<s n="transitivity"/>rflx</r></p><par n="Verb_main"/></e>
<e><p><l>enmarañar</l><r>arwi</r></p><par n="Verb_main"/></e>
<e><p><l>enmarar</l><r>unspecified</r></p><par n="Verb_main"/></e>
<e><p><l>enmarcar</l><r>unspecified</r></p><par n="Verb_main"/></e>
<e><p><l>enmaridar</l><r>unspecified</r></p><par n="Verb_main"/></e>
<e><p><l>enmarillecer</l><r>unspecified</r></p><par n="Verb_main"/></e>
    <e><p><l>enmascarar</l><r>saynata</r></p><par n="Verb_main"/></e>
<e><p><l>enmasillar</l><r>unspecified</r></p><par n="Verb_main"/></e>
<e><p><l>enmelar</l><r>unspecified</r></p><par n="Verb_main"/></e>
    <e><p><l>enmendar</l><r>wana<s n="add_mi"/>+Caus<s n="transitivity"/>trans</r></p><par n="Verb_main"/></e>
    <e><p><l>enmendar</l><r>chiqancha</r></p><par n="Verb_main"/></e>
    <e><p><l>enmendar</l><r>allincha</r></p><par n="Verb_main"/></e>
    <!-- intrans. -se -->
    <e><p><l>enmendar</l><r>wana<s n="transitivity"/>rflx</r></p><par n="Verb_main"/></e>
    <e><p><l>enmochar</l><r>murq'aya<s n="add_mi"/>+Caus<s n="transitivity"/>trans</r></p><par n="Verb_main"/></e>
    <!-- intrans. -se -->
    <e><p><l>enmochar</l><r>murq'aya<s n="transitivity"/>rflx</r></p><par n="Verb_main"/></e>
<e><p><l>enmohecer</l><r>unspecified</r></p><par n="Verb_main"/></e>
<e><p><l>enmollecer</l><r>unspecified</r></p><par n="Verb_main"/></e>
<e><p><l>enmondar</l><r>unspecified</r></p><par n="Verb_main"/></e>
<e><p><l>enmudecer</l><r>upaya</r></p><par n="Verb_main"/></e>
    <e><p><l>enmugrecer</l><r>kharkacha</r></p><par n="Verb_main"/></e>
    <e><p><l>enmugrecer</l><r>qhanracha</r></p><par n="Verb_main"/></e>
    <e><p><l>enmugrecer</l><r>qhillicha</r></p><par n="Verb_main"/></e>
    <e><p><l>ennegrecer</l><r>yanacha<s n="transitivity"/>trans</r></p><par n="Verb_main"/></e>
    <!-- intrans. -se -->
    <e><p><l>ennegrecer</l><r>yanaya<s n="transitivity"/>rflx</r></p><par n="Verb_main"/></e>
    <e><p><l>ennoblecer</l><r>qhapaqcha</r></p><par n="Verb_main"/></e> 
    <e><p><l>enojar</l><r>phiña<s n="add_mi"/>+Caus<s n="transitivity"/>trans</r></p><par n="Verb_main"/></e>
    <!-- intrans. -se -->
    <e><p><l>enojar</l><r>phiña<s n="add_mi"/>+Rflx<s n="transitivity"/>rflx</r></p><par n="Verb_main"/></e>
<e><p><l>enorgullecer</l><r>unspecified</r></p><par n="Verb_main"/></e>
    <e><p><l>enorillar</l><r>q'impi</r></p><par n="Verb_main"/></e>
    <e><p><l>enovillar</l><r>mayt'u</r></p><par n="Verb_main"/></e>
<e><p><l>enquiciar</l><r>unspecified</r></p><par n="Verb_main"/></e>
<e><p><l>enquillotrar</l><r>unspecified</r></p><par n="Verb_main"/></e>
<e><p><l>enquistar</l><r>unspecified</r></p><par n="Verb_main"/></e>
<e><p><l>enrabiar</l><r>unspecified</r></p><par n="Verb_main"/></e>
<e><p><l>enrabietar</l><r>unspecified</r></p><par n="Verb_main"/></e>
    <e><p><l>enraizar</l><r>saphicha</r></p><par n="Verb_main"/></e>
<e><p><l>enramar</l><r>unspecified</r></p><par n="Verb_main"/></e>
<e><p><l>enranciar</l><r>unspecified</r></p><par n="Verb_main"/></e>
<e><p><l>enrarecer</l><r>unspecified</r></p><par n="Verb_main"/></e>
<e><p><l>enrasar</l><r>unspecified</r></p><par n="Verb_main"/></e>
<e><p><l>enrayar</l><r>unspecified</r></p><par n="Verb_main"/></e> 
    <e><p><l>enredar</l><r>arwi</r></p><par n="Verb_main"/></e>
    <e><p><l>enredar</l><r>lluku</r></p><par n="Verb_main"/></e>
    <e><p><l>enredar</l><r>rank'u</r></p><par n="Verb_main"/></e>
    <e><p><l>enredecillar</l><r>lluku</r></p><par n="Verb_main"/></e>
<e><p><l>enrejar</l><r>unspecified</r></p><par n="Verb_main"/></e>
<e><p><l>enriar</l><r>unspecified</r></p><par n="Verb_main"/></e>
<e><p><l>enrielar</l><r>unspecified</r></p><par n="Verb_main"/></e>
<e><p><l>enripiar</l><r>unspecified</r></p><par n="Verb_main"/></e>
<e><p><l>enriquecer</l><r>qhapaqya</r></p><par n="Verb_main"/></e>
    <e><p><l>enriquecer</l><r>qhapaqya<s n="transitivity"/>rflx</r></p><par n="Verb_main"/></e>
<e><p><l>enriscar</l><r>unspecified</r></p><par n="Verb_main"/></e>
<e><p><l>enristrar</l><r>unspecified</r></p><par n="Verb_main"/></e>
<e><p><l>enrocar</l><r>unspecified</r></p><par n="Verb_main"/></e>
<e><p><l>enrodar</l><r>unspecified</r></p><par n="Verb_main"/></e>
<e><p><l>enrodrigar</l><r>unspecified</r></p><par n="Verb_main"/></e>
<e><p><l>enrodrigonar</l><r>unspecified</r></p><par n="Verb_main"/></e>
<e><p><l>enrojecer</l><r>pukaya<s n="add_mi"/>+Caus<s n="transitivity"/>trans</r></p><par n="Verb_main"/></e>
 <!-- intrans. -se -->
    <e><p><l>enrojecer</l><r>pukaya<s n="transitivity"/>rflx</r></p><par n="Verb_main"/></e>
<e><p><l>enrolar</l><r>unspecified</r></p><par n="Verb_main"/></e>
<e><p><l>enrollar</l><r>ch'uwi</r></p><par n="Verb_main"/></e>
    <e><p><l>enrollar</l><r>k'uyu</r></p><par n="Verb_main"/></e>
    <e><p><l>enrollar</l><r>mayt'u</r></p><par n="Verb_main"/></e>
    <e><p><l>enrollar</l><r>q'impi</r></p><par n="Verb_main"/></e>
<e><p><l>enrollar</l><r>unspecified</r></p><par n="Verb_main"/></e>
<e><p><l>enromar</l><r>unspecified</r></p><par n="Verb_main"/></e>
    <e><p><l>enronquecer</l><r>ch'akaya<s n="add_mi"/>+Caus<s n="transitivity"/>trans</r></p><par n="Verb_main"/></e>
    <!-- intrans. -se --> 
    <e><p><l>enronquecer</l><r>ch'akaya<s n="transitivity"/>rflx</r></p><par n="Verb_main"/></e>
<e><p><l>enroscar</l><r>q'iwi</r></p><par n="Verb_main"/></e>
    <e><p><l>enrostrar</l><r>uyancha</r></p><par n="Verb_main"/></e>
<e><p><l>enrubiar</l><r>unspecified</r></p><par n="Verb_main"/></e>
<e><p><l>ensabanar</l><r>unspecified</r></p><par n="Verb_main"/></e>
    <e><p><l>ensacar</l><r>wina</r></p><par n="Verb_main"/></e>
<e><p><l>ensalivar</l><r>unspecified</r></p><par n="Verb_main"/></e>
<e><p><l>ensalmar</l><r>unspecified</r></p><par n="Verb_main"/></e>
    <e><p><l>ensalzar</l><r>qillpu</r></p><par n="Verb_main"/></e>
    <e><p><l>ensalzar</l><r>yupaycha</r></p><par n="Verb_main"/></e>
    <e><p><l>ensalzar</l><r>sumaqcha</r></p><par n="Verb_main"/></e>
<e><p><l>ensambenitar</l><r>unspecified</r></p><par n="Verb_main"/></e>
<e><p><l>ensamblar</l><r>unspecified</r></p><par n="Verb_main"/></e>
<e><p><l>ensañar</l><r>unspecified</r></p><par n="Verb_main"/></e>
<e><p><l>ensanchar</l><r>hatunya<s n="add_mi"/>+Caus</r></p><par n="Verb_main"/></e>
<e><p><l>ensandecer</l><r>unspecified</r></p><par n="Verb_main"/></e>
<e><p><l>ensangrentar</l><r>yawarcha</r></p><par n="Verb_main"/></e>
<e><p><l>ensarmentar</l><r>unspecified</r></p><par n="Verb_main"/></e>
<e><p><l>ensartar</l><r>unspecified</r></p><par n="Verb_main"/></e>
<e><p><l>ensayar</l><r>yacha<s n="add_mi"/>+Caus</r></p><par n="Verb_main"/></e>
<e><p><l>ensebar</l><r>wiracha</r></p><par n="Verb_main"/></e>
<e><p><l>enselvar</l><r>unspecified</r></p><par n="Verb_main"/></e>
<e><p><l>ensenar</l><r>unspecified</r></p><par n="Verb_main"/></e>
<e><p><l>enseñar</l><r>yacha<s n="add_mi"/>+Caus</r></p><par n="Verb_main"/></e>
<e><p><l>enseñar</l><r>riku<s n="add_mi"/>+Caus</r></p><par n="Verb_main"/></e>
<e><p><l>enseñorear</l><r>unspecified</r></p><par n="Verb_main"/></e>
<e><p><l>enserar</l><r>unspecified</r></p><par n="Verb_main"/></e>
<e><p><l>enseriar</l><r>unspecified</r></p><par n="Verb_main"/></e>
    <e><p><l>ensilar</l><r>qullqacha</r></p><par n="Verb_main"/></e>
<e><p><l>ensillar</l><r>unspecified</r></p><par n="Verb_main"/></e>
<e><p><l>ensilvecer</l><r>unspecified</r></p><par n="Verb_main"/></e>
<e><p><l>ensimismar</l><r>unspecified</r></p><par n="Verb_main"/></e>
<e><p><l>ensoberbecer</l><r>unspecified</r></p><par n="Verb_main"/></e>
<e><p><l>ensogar</l><r>unspecified</r></p><par n="Verb_main"/></e>
<e><p><l>ensombrecer</l><r>unspecified</r></p><par n="Verb_main"/></e>
    <e><p><l>ensombrerar</l><r>chuku<s n="add_mi"/>+Caus<s n="transitivity"/>trans</r></p><par n="Verb_main"/></e>
     <!-- intrans. -se -->
    <e><p><l>ensombrerar</l><r>chuku<s n="add_mi"/>+Rflx<s n="transitivity"/>rflx</r></p><par n="Verb_main"/></e>
<e><p><l>ensoñar</l><r>unspecified</r></p><par n="Verb_main"/></e>
<e><p><l>ensopar</l><r>unspecified</r></p><par n="Verb_main"/></e>
<e><p><l>ensordecer</l><r>upaya<s n="add_mi"/>+Caus<s n="transitivity"/>trans</r></p><par n="Verb_main"/></e>
<!-- intrans. -se -->
<e><p><l>ensordecer</l><r>upaya<s n="transitivity"/>rflx</r></p><par n="Verb_main"/></e>
<e><p><l>ensortijar</l><r>unspecified</r></p><par n="Verb_main"/></e>
    <e><p><l>ensuciar</l><r>kharkacha</r></p><par n="Verb_main"/></e>
    <e><p><l>ensuciar</l><r>qhanracha</r></p><par n="Verb_main"/></e>
<e><p><l>ensuciar</l><r>qhillicha</r></p><par n="Verb_main"/></e>
<e><p><l>entablar</l><r>unspecified</r></p><par n="Verb_main"/></e>
<e><p><l>entablerar</l><r>unspecified</r></p><par n="Verb_main"/></e>
<e><p><l>entablillar</l><r>unspecified</r></p><par n="Verb_main"/></e>
<e><p><l>entalamar</l><r>unspecified</r></p><par n="Verb_main"/></e>
<e><p><l>entalegar</l><r>unspecified</r></p><par n="Verb_main"/></e>
<e><p><l>entalingar</l><r>unspecified</r></p><par n="Verb_main"/></e>
<e><p><l>entallar</l><r>unspecified</r></p><par n="Verb_main"/></e>
<e><p><l>entallecer</l><r>unspecified</r></p><par n="Verb_main"/></e>
<e><p><l>entapizar</l><r>unspecified</r></p><par n="Verb_main"/></e>
<e><p><l>entapujar</l><r>unspecified</r></p><par n="Verb_main"/></e>
<e><p><l>entarimar</l><r>unspecified</r></p><par n="Verb_main"/></e>
<e><p><l>entarquinar</l><r>unspecified</r></p><par n="Verb_main"/></e>
<e><p><l>entarugar</l><r>unspecified</r></p><par n="Verb_main"/></e>
<e><p><l>entecar</l><r>unspecified</r></p><par n="Verb_main"/></e>
<e><p><l>entechar</l><r>unspecified</r></p><par n="Verb_main"/></e>
<e><p><l>entejar</l><r>unspecified</r></p><par n="Verb_main"/></e>
<e><p><l>entender</l><r>unancha</r></p><par n="Verb_main"/></e>
<e><p><l>entenebrecer</l><r>unspecified</r></p><par n="Verb_main"/></e>
<e><p><l>enterar</l><r>willa</r></p><par n="Verb_main"/></e>
   <!-- intrans. -se -->
    <e><p><l>enterar</l><r>yacha<s n="add_mi"/>+Rptn<s n="transitivity"/>rflx</r></p><par n="Verb_main"/></e>
<e><p><l>entercar</l><r>unspecified</r></p><par n="Verb_main"/></e>
<e><p><l>enternecer</l><r>llullu<s n="add_mi"/>+Caus<s n="transitivity"/>trans</r></p><par n="Verb_main"/></e>
<!-- intrans. -se -->
<e><p><l>enternecer</l><r>llulluya<s n="transitivity"/>rflx</r></p><par n="Verb_main"/></e>
<e><p><l>enterrar</l><r>p'ampa</r></p><par n="Verb_main"/></e>
    <e><p><l>enterronar</l><r>k'urpacha</r></p><par n="Verb_main"/></e>
<e><p><l>entesar</l><r>unspecified</r></p><par n="Verb_main"/></e>
<e><p><l>entibar</l><r>unspecified</r></p><par n="Verb_main"/></e>
<e><p><l>entibiar</l><r>chiriya<s n="add_mi"/>+Caus<s n="transitivity"/>trans</r></p><par n="Verb_main"/></e>
<e><p><l>entibiar</l><r>q'uñi<s n="add_mi"/>+Inch+Caus<s n="transitivity"/>trans</r></p><par n="Verb_main"/></e>
 <!-- intrans. -se -->
<e><p><l>entibiar</l><r>chiriya<s n="transitivity"/>rflx</r></p><par n="Verb_main"/></e>
<e><p><l>entibiar</l><r>q'uñi<s n="add_mi"/>+Inch<s n="transitivity"/>rflx</r></p><par n="Verb_main"/></e>
<e><p><l>entiesar</l><r>unspecified</r></p><par n="Verb_main"/></e>
<e><p><l>entinar</l><r>unspecified</r></p><par n="Verb_main"/></e>
<e><p><l>entintar</l><r>unspecified</r></p><par n="Verb_main"/></e>
<e><p><l>entizar</l><r>unspecified</r></p><par n="Verb_main"/></e>
<e><p><l>entiznar</l><r>unspecified</r></p><par n="Verb_main"/></e>
<e><p><l>entoldar</l><r>unspecified</r></p><par n="Verb_main"/></e>
<e><p><l>entonar</l><r>unspecified</r></p><par n="Verb_main"/></e>
<e><p><l>entonelar</l><r>unspecified</r></p><par n="Verb_main"/></e>
<e><p><l>entongar</l><r>unspecified</r></p><par n="Verb_main"/></e>
<e><p><l>entontecer</l><r>unspecified</r></p><par n="Verb_main"/></e>
<e><p><l>entorchar</l><r>unspecified</r></p><par n="Verb_main"/></e>
<e><p><l>entorilar</l><r>unspecified</r></p><par n="Verb_main"/></e>
<e><p><l>entornar</l><r>unspecified</r></p><par n="Verb_main"/></e>
<e><p><l>entorpecer</l><r>unspecified</r></p><par n="Verb_main"/></e>
<e><p><l>entortar</l><r>unspecified</r></p><par n="Verb_main"/></e>
<e><p><l>entosigar</l><r>unspecified</r></p><par n="Verb_main"/></e>
    <e><p><l>entrabar</l><r>ch'ipa</r></p><par n="Verb_main"/></e>
    <e><p><l>entramar</l><r>mini</r></p><par n="Verb_main"/></e>
    <e><p><l>entramar</l><r>q'aytucha</r></p><par n="Verb_main"/></e>
<e><p><l>entrampar</l><r>unspecified</r></p><par n="Verb_main"/></e>
<e><p><l>entrañar</l><r>unspecified</r></p><par n="Verb_main"/></e>
<e><p><l>entrar</l><r>hayku</r></p><par n="Verb_main"/></e>
<e><p><l>entreabrir</l><r>unspecified</r></p><par n="Verb_main"/></e>
<e><p><l>entreayudar</l><r>unspecified</r></p><par n="Verb_main"/></e>
<e><p><l>entrecavar</l><r>unspecified</r></p><par n="Verb_main"/></e>
<e><p><l>entrecerrar</l><r>unspecified</r></p><par n="Verb_main"/></e>
<e><p><l>entrechocar</l><r>unspecified</r></p><par n="Verb_main"/></e>
<e><p><l>entrecomar</l><r>unspecified</r></p><par n="Verb_main"/></e>
<e><p><l>entrecomillar</l><r>unspecified</r></p><par n="Verb_main"/></e>
    <e><p><l>entrecortar</l><r>allqa</r></p><par n="Verb_main"/></e>
    <e><p><l>entrecortar</l><r>t'iklla</r></p><par n="Verb_main"/></e>
<e><p><l>entrecruzar</l><r>unspecified</r></p><par n="Verb_main"/></e>
<e><p><l>entredecir</l><r>unspecified</r></p><par n="Verb_main"/></e>
<e><p><l>entregar</l><r>qu</r></p><par n="Verb_main"/></e>
<e><p><l>entrejuntar</l><r>unspecified</r></p><par n="Verb_main"/></e>
<e><p><l>entrelazar</l><r>rank'u</r></p><par n="Verb_main"/></e>
<e><p><l>entrelinear</l><r>unspecified</r></p><par n="Verb_main"/></e>
<e><p><l>entrelucir</l><r>unspecified</r></p><par n="Verb_main"/></e>
<e><p><l>entremeter</l><r>unspecified</r></p><par n="Verb_main"/></e>
<e><p><l>entremezclar</l><r>unspecified</r></p><par n="Verb_main"/></e>
<e><p><l>entrenar</l><r>kallpacha</r></p><par n="Verb_main"/></e>
<e><p><l>entrenar</l><r>unspecified</r></p><par n="Verb_main"/></e>
<e><p><l>entreoír</l><r>unspecified</r></p><par n="Verb_main"/></e>
<e><p><l>entrepelar</l><r>unspecified</r></p><par n="Verb_main"/></e>
<e><p><l>entrepernar</l><r>unspecified</r></p><par n="Verb_main"/></e>
<e><p><l>entrerrenglonar</l><r>unspecified</r></p><par n="Verb_main"/></e>
<e><p><l>entresacar</l><r>unspecified</r></p><par n="Verb_main"/></e>
<e><p><l>entretallar</l><r>unspecified</r></p><par n="Verb_main"/></e>
<e><p><l>entretejer</l><r>unspecified</r></p><par n="Verb_main"/></e>
<e><p><l>entretelar</l><r>unspecified</r></p><par n="Verb_main"/></e>
<e><p><l>entretener</l><r>unspecified</r></p><par n="Verb_main"/></e>
    <e><p><l>entreverar</l><r>chaqru</r></p><par n="Verb_main"/></e>
    <e><p><l>entreverar</l><r>mich'u</r></p><par n="Verb_main"/></e>
    <e><p><l>entreverar</l><r>minu</r></p><par n="Verb_main"/></e>
<e><p><l>entreverar</l><r>taqru</r></p><par n="Verb_main"/></e>
<e><p><l>entrever</l><r>unspecified</r></p><par n="Verb_main"/></e>
<e><p><l>entrevigar</l><r>unspecified</r></p><par n="Verb_main"/></e>
    <e><p><l>entrevistar</l><r>tinku</r></p><par n="Verb_main"/></e>
    <e><p><l>entrevistar</l><r>tupa</r></p><par n="Verb_main"/></e>
<e><p><l>entripar</l><r>unspecified</r></p><par n="Verb_main"/></e>
  
<e><p><l>entristecer</l><r>llaki<s n="add_mi"/>+Caus<s n="transitivity"/>trans</r></p><par n="Verb_main"/></e>
  <!-- intrans. -se -->
    <e><p><l>entristecer</l><r>llaki<s n="add_mi"/>+Rflx<s n="transitivity"/>rflx</r></p><par n="Verb_main"/></e>
    <e><p><l>entristecer</l><r>phuti<s n="add_mi"/>+Rflx<s n="transitivity"/>rflx</r></p><par n="Verb_main"/></e>
<e><p><l>entrojar</l><r>qullqa</r></p><par n="Verb_main"/></e>
<e><p><l>entrometer</l><r>sat'i</r></p><par n="Verb_main"/></e>
    <e><p><l>entrometer</l><r>wina</r></p><par n="Verb_main"/></e>
<e><p><l>entronar</l><r>unspecified</r></p><par n="Verb_main"/></e>
<e><p><l>entroncar</l><r>unspecified</r></p><par n="Verb_main"/></e>
<e><p><l>entronizar</l><r>unspecified</r></p><par n="Verb_main"/></e>
<e><p><l>entruchar</l><r>unspecified</r></p><par n="Verb_main"/></e>
<e><p><l>entrujar</l><r>unspecified</r></p><par n="Verb_main"/></e>
<e><p><l>entubar</l><r>unspecified</r></p><par n="Verb_main"/></e>
<e><p><l>entullecer</l><r>unspecified</r></p><par n="Verb_main"/></e>
    <e><p><l>entumecer</l><r>kukupa</r></p><par n="Verb_main"/></e>
<e><p><l>entumecer</l><r>susunka</r></p><par n="Verb_main"/></e>
<e><p><l>entumir</l><r>umphuya<s n="add_mi"/>+Caus<s n="transitivity"/>trans</r></p><par n="Verb_main"/></e>
<!-- intrans. -se -->
<e><p><l>entumir</l><r>umphuya<s n="transitivity"/>rflx</r></p><par n="Verb_main"/></e>
<e><p><l>entunicar</l><r>unspecified</r></p><par n="Verb_main"/></e>
<e><p><l>entupir</l><r>unspecified</r></p><par n="Verb_main"/></e>
<e><p><l>enturbiar</l><r>qunchuya<s n="add_mi"/>+Caus<s n="transitivity"/>trans</r></p><par n="Verb_main"/></e>
<!-- intrans. -se -->
    <e><p><l>enturbiar</l><r>q'ataya<s n="transitivity"/>rflx</r></p><par n="Verb_main"/></e>
    <e><p><l>enturbiar</l><r>qunchuya<s n="transitivity"/>rflx</r></p><par n="Verb_main"/></e>
    <e><p><l>enturbiar</l><r>t'alaya<s n="transitivity"/>rflx</r></p><par n="Verb_main"/></e>
<e><p><l>entusiasmar</l><r>unspecified</r></p><par n="Verb_main"/></e>
<e><p><l>enuclear</l><r>unspecified</r></p><par n="Verb_main"/></e>
<e><p><l>enumerar</l><r>yupa</r></p><par n="Verb_main"/></e>
<e><p><l>enunciar</l><r>unspecified</r></p><par n="Verb_main"/></e>
<e><p><l>envainar</l><r>unspecified</r></p><par n="Verb_main"/></e>
<e><p><l>envalentonar</l><r>qharicha</r></p><par n="Verb_main"/></e>
<e><p><l>envalentonar</l><r>unspecified</r></p><par n="Verb_main"/></e>
<e><p><l>envalijar</l><r>unspecified</r></p><par n="Verb_main"/></e>
<e><p><l>envanecer</l><r>chaqlli<s n="add_mi"/>+Caus<s n="transitivity"/>trans</r></p><par n="Verb_main"/></e>
<!-- intrans. -se -->
<e><p><l>envanecer</l><r>chaqlli<s n="add_mi"/>+Rflx<s n="transitivity"/>rflx</r></p><par n="Verb_main"/></e>
<e><p><l>envarar</l><r>unspecified</r></p><par n="Verb_main"/></e>
    <e><p><l>envasar</l><r>hillp'u</r></p><par n="Verb_main"/></e>
<e><p><l>envedijar</l><r>unspecified</r></p><par n="Verb_main"/></e>
    <e><p><l>envejecer</l><r>machuya<s n="add_mi"/>+Caus<s n="transitivity"/>trans<s n="subj"/>[+Masc]</r></p><par n="Verb_main"/></e>
    <e><p><l>envejecer</l><r>mawk'aya<s n="add_mi"/>+Caus<s n="transitivity"/>trans<s n="subj"/>[+Neut]</r></p><par n="Verb_main"/></e>
    <e><p><l>envejecer</l><r>payaya<s n="add_mi"/>+Caus<s n="transitivity"/>trans<s n="subj"/>[+Fem]</r></p><par n="Verb_main"/></e>
    <e><p><l>envejecer</l><r>thantaya<s n="add_mi"/>+Caus<s n="transitivity"/>trans<s n="subj"/>[+Neut]</r></p><par n="Verb_main"/></e>
    <e><p><l>envejecer</l><r>yuyaqya<s n="add_mi"/>+Caus<s n="transitivity"/>trans</r></p><par n="Verb_main"/></e>
    <!-- intrans. -se -->
    <e><p><l>envejecer</l><r>machuya<s n="transitivity"/>rflx<s n="subj"/>[+Masc]</r></p><par n="Verb_main"/></e>
    <e><p><l>envejecer</l><r>mawk'aya<s n="transitivity"/>rflx<s n="subj"/>[+Neut]</r></p><par n="Verb_main"/></e>
    <e><p><l>envejecer</l><r>payaya<s n="transitivity"/>rflx<s n="subj"/>[+Fem]</r></p><par n="Verb_main"/></e>
    <e><p><l>envejecer</l><r>thantaya<s n="transitivity"/>rflx<s n="subj"/>[+Neut]</r></p><par n="Verb_main"/></e>
    <e><p><l>envejecer</l><r>yuyaqya<s n="transitivity"/>rflx</r></p><par n="Verb_main"/></e>    
<e><p><l>envenenar</l><r>miyu<s n="add_mi"/>+Caus</r></p><par n="Verb_main"/></e>
<e><p><l>enverar</l><r>unspecified</r></p><par n="Verb_main"/></e>
<e><p><l>enverdecer</l><r>unspecified</r></p><par n="Verb_main"/></e>
<e><p><l>envergar</l><r>unspecified</r></p><par n="Verb_main"/></e>
    <e><p><l>enviar</l><r>apa<s n="add_mi"/>+Caus</r></p><par n="Verb_main"/></e>
<e><p><l>enviar</l><r>kacha</r></p><par n="Verb_main"/></e>
<e><p><l>enviciar</l><r>tuki<s n="add_mi"/>+Caus<s n="transitivity"/>trans</r></p><par n="Verb_main"/></e>
 <!-- intrans. -se -->
    <e><p><l>enviciar</l><r>tuki<s n="transitivity"/>rflx</r></p><par n="Verb_main"/></e>
<e><p><l>envidar</l><r>unspecified</r></p><par n="Verb_main"/></e>
    <e><p><l>envidiar</l><r>ch'iki<s n="add_mi"/>+Rflx</r></p><par n="Verb_main"/></e>
<e><p><l>envilecer</l><r>unspecified</r></p><par n="Verb_main"/></e>
<e><p><l>envinagrar</l><r>unspecified</r></p><par n="Verb_main"/></e>
<e><p><l>envinar</l><r>unspecified</r></p><par n="Verb_main"/></e>
<e><p><l>enviscar</l><r>unspecified</r></p><par n="Verb_main"/></e>  
    <e><p><l>enviudar</l><r>ikmaya<s n="subj"/>[+Fem]</r></p><par n="Verb_main"/></e>
    <e><p><l>enviudar</l><r>pasuya<s n="subj"/>[+Masc]</r></p><par n="Verb_main"/></e>
    <e><p><l>envolver</l><r>ch'uwi</r></p><par n="Verb_main"/></e> 
    <e><p><l>envolver</l><r>mayt'u</r></p><par n="Verb_main"/></e>
    <e><p><l>envolver</l><r>wanku</r></p><par n="Verb_main"/></e>
<e><p><l>enyerbar</l><r>unspecified</r></p><par n="Verb_main"/></e>
<e><p><l>enyesar</l><r>unspecified</r></p><par n="Verb_main"/></e>
<e><p><l>enyugar</l><r>unspecified</r></p><par n="Verb_main"/></e>
<e><p><l>enzainar</l><r>unspecified</r></p><par n="Verb_main"/></e>
<e><p><l>enzarzar</l><r>unspecified</r></p><par n="Verb_main"/></e>
<e><p><l>enzunchar</l><r>unspecified</r></p><par n="Verb_main"/></e>
<e><p><l>enzurdecer</l><r>unspecified</r></p><par n="Verb_main"/></e>
<e><p><l>enzurizar</l><r>unspecified</r></p><par n="Verb_main"/></e>
<e><p><l>enzurronar</l><r>unspecified</r></p><par n="Verb_main"/></e>
<e><p><l>epilogar</l><r>unspecified</r></p><par n="Verb_main"/></e>
<e><p><l>epitomar</l><r>unspecified</r></p><par n="Verb_main"/></e>
<e><p><l>equidistar</l><r>unspecified</r></p><par n="Verb_main"/></e>
<e><p><l>equilibrar</l><r>takya</r></p><par n="Verb_main"/></e>
<e><p><l>equiparar</l><r>unspecified</r></p><par n="Verb_main"/></e>
<e><p><l>equipar</l><r>unspecified</r></p><par n="Verb_main"/></e>
<e><p><l>equiponderar</l><r>unspecified</r></p><par n="Verb_main"/></e>
<e><p><l>equivaler</l><r>unspecified</r></p><par n="Verb_main"/></e>
<e><p><l>equivocar</l><r>panta</r></p><par n="Verb_main"/></e>
    <e><p><l>equivocar</l><r>witi</r></p><par n="Verb_main"/></e>
    <!-- intrans. -se -->
    <e><p><l>equivocar</l><r>panta<s n="transitivity"/>rflx</r></p><par n="Verb_main"/></e>
<e><p><l>erar</l><r>unspecified</r></p><par n="Verb_main"/></e>
<e><p><l>ergotizar</l><r>unspecified</r></p><par n="Verb_main"/></e>
<e><p><l>erguir</l><r>huqa<s n="add_mi"/>+Inch+Caus<s n="transitivity"/>trans</r></p><par n="Verb_main"/></e>
<!-- intrans. -se -->
<e><p><l>erguir</l><r>huqa<s n="add_mi"/>+Inch+Rflx<s n="transitivity"/>rflx</r></p><par n="Verb_main"/></e>
<e><p><l>erigir</l><r>unspecified</r></p><par n="Verb_main"/></e>
<e><p><l>erizar</l><r>ch'uskulli<s n="add_mi"/>+Rflx</r></p><par n="Verb_main"/></e>
<e><p><l>erogar</l><r>unspecified</r></p><par n="Verb_main"/></e>
<e><p><l>erosionar</l><r>unspecified</r></p><par n="Verb_main"/></e>
<e><p><l>erradicar</l><r>unspecified</r></p><par n="Verb_main"/></e>
<e><p><l>errar</l><r>panta</r></p><par n="Verb_main"/></e>
<e><p><l>eructar</l><r>hapa</r></p><par n="Verb_main"/></e>
<e><p><l>eructar</l><r>khakya</r></p><par n="Verb_main"/></e>
<e><p><l>erutar</l><r>unspecified</r></p><par n="Verb_main"/></e>
<e><p><l>esbozar</l><r>unspecified</r></p><par n="Verb_main"/></e>
<e><p><l>escabechar</l><r>unspecified</r></p><par n="Verb_main"/></e>
<e><p><l>escabullir</l><r>chinka<s n="add_mi"/>+Inch</r></p><par n="Verb_main"/></e>
<e><p><l>escabullir</l><r>llusp'i</r></p><par n="Verb_main"/></e>   
<e><p><l>escachar</l><r>unspecified</r></p><par n="Verb_main"/></e>
<e><p><l>escacharrar</l><r>unspecified</r></p><par n="Verb_main"/></e>
<e><p><l>escachifollar</l><r>unspecified</r></p><par n="Verb_main"/></e>
<e><p><l>escachifullar</l><r>unspecified</r></p><par n="Verb_main"/></e>
<e><p><l>escafilar</l><r>unspecified</r></p><par n="Verb_main"/></e>
<e><p><l>escalabrar</l><r>unspecified</r></p><par n="Verb_main"/></e>
<e><p><l>escalar</l><r>siqa</r></p><par n="Verb_main"/></e>
<e><p><l>escaldar</l><r>unspecified</r></p><par n="Verb_main"/></e>
<e><p><l>escalfar</l><r>unspecified</r></p><par n="Verb_main"/></e>
<e><p><l>escalonar</l><r>unspecified</r></p><par n="Verb_main"/></e>
<e><p><l>escamar</l><r>unspecified</r></p><par n="Verb_main"/></e>
<e><p><l>escamondar</l><r>unspecified</r></p><par n="Verb_main"/></e>
<e><p><l>escamotar</l><r>unspecified</r></p><par n="Verb_main"/></e>
<e><p><l>escamotear</l><r>unspecified</r></p><par n="Verb_main"/></e>
    <e><p><l>escampar</l><r>usariy. caj kitraka</r></p><par n="Verb_main"/></e>
    <e><p><l>escampar</l><r>usya</r></p><par n="Verb_main"/></e>
<e><p><l>escampar</l><r>usya<s n="add_mi"/>+Inch</r></p><par n="Verb_main"/></e>
<e><p><l>escamujar</l><r>unspecified</r></p><par n="Verb_main"/></e>
<e><p><l>escanciar</l><r>unspecified</r></p><par n="Verb_main"/></e>
<e><p><l>escandalizar</l><r>unspecified</r></p><par n="Verb_main"/></e>
<e><p><l>escandallar</l><r>unspecified</r></p><par n="Verb_main"/></e>
<e><p><l>escandir</l><r>unspecified</r></p><par n="Verb_main"/></e>
<e><p><l>escanear</l><r>unspecified</r></p><par n="Verb_main"/></e>
<e><p><l>escantillar</l><r>unspecified</r></p><par n="Verb_main"/></e>
    <e><p><l>escapar</l><r>llusp'i</r></p><par n="Verb_main"/></e>
<e><p><l>escapar</l><r>qispi<s n="add_mi"/>+Rflx</r></p><par n="Verb_main"/></e>
<e><p><l>escarabajear</l><r>unspecified</r></p><par n="Verb_main"/></e>
<e><p><l>escaramucear</l><r>unspecified</r></p><par n="Verb_main"/></e>
<e><p><l>escaramuzar</l><r>unspecified</r></p><par n="Verb_main"/></e>
    <e><p><l>escarbar</l><r>alla</r></p><par n="Verb_main"/></e>
<e><p><l>escarbar</l><r>hasp'i</r></p><par n="Verb_main"/></e>
<e><p><l>escarcear</l><r>unspecified</r></p><par n="Verb_main"/></e>
<e><p><l>escarchar</l><r>qasa</r></p><par n="Verb_main"/></e>
    <e><p><l>escardar</l><r>rawk'a</r></p><par n="Verb_main"/></e>
<e><p><l>escardillar</l><r>unspecified</r></p><par n="Verb_main"/></e>
<e><p><l>escariar</l><r>unspecified</r></p><par n="Verb_main"/></e>
<e><p><l>escarificar</l><r>unspecified</r></p><par n="Verb_main"/></e>
<e><p><l>escarizar</l><r>unspecified</r></p><par n="Verb_main"/></e>
<e><p><l>escarmenar</l><r>t'isa</r></p><par n="Verb_main"/></e>
<e><p><l>escarmentar</l><r>wana</r></p><par n="Verb_main"/></e>
<e><p><l>escarnecer</l><r>unspecified</r></p><par n="Verb_main"/></e>
<e><p><l>escarolar</l><r>unspecified</r></p><par n="Verb_main"/></e>
<e><p><l>escarranchar</l><r>unspecified</r></p><par n="Verb_main"/></e>
<e><p><l>escarzar</l><r>unspecified</r></p><par n="Verb_main"/></e>
<e><p><l>escasear</l><r>pisiya</r></p><par n="Verb_main"/></e>
    <e><p><l>escatimar</l><r>mich'a<s n="add_mi"/>+Rflx</r></p><par n="Verb_main"/></e>
<e><p><l>escayolar</l><r>unspecified</r></p><par n="Verb_main"/></e>
<e><p><l>escenificar</l><r>unspecified</r></p><par n="Verb_main"/></e>
<e><p><l>escindir</l><r>unspecified</r></p><par n="Verb_main"/></e>
    <e><p><l>esclarecer</l><r>sut'incha</r></p><par n="Verb_main"/></e>
<e><p><l>esclavizar</l><r>unspecified</r></p><par n="Verb_main"/></e>
<e><p><l>escobillar</l><r>unspecified</r></p><par n="Verb_main"/></e>
<e><p><l>escocer</l><r>siqsi</r></p><par n="Verb_main"/></e>
<e><p><l>escodar</l><r>unspecified</r></p><par n="Verb_main"/></e>
<e><p><l>escofinar</l><r>unspecified</r></p><par n="Verb_main"/></e>
<e><p><l>escoger</l><r>aklla</r></p><par n="Verb_main"/></e>
    <e><p><l>escoger</l><r>ch'ikllu</r></p><par n="Verb_main"/></e>
<e><p><l>escolarizar</l><r>unspecified</r></p><par n="Verb_main"/></e>
<e><p><l>escoliar</l><r>unspecified</r></p><par n="Verb_main"/></e>
<e><p><l>escollar</l><r>unspecified</r></p><par n="Verb_main"/></e>
<e><p><l>escoltar</l><r>unspecified</r></p><par n="Verb_main"/></e>
<e><p><l>escombrar</l><r>unspecified</r></p><par n="Verb_main"/></e>
<e><p><l>esconder</l><r>paka</r></p><par n="Verb_main"/></e>
<e><p><l>escopetear</l><r>unspecified</r></p><par n="Verb_main"/></e>
<e><p><l>escoplear</l><r>unspecified</r></p><par n="Verb_main"/></e>
<e><p><l>escorar</l><r>unspecified</r></p><par n="Verb_main"/></e>
    <e><p><l>escoriar</l><r>llust'i</r></p><par n="Verb_main"/></e>
<e><p><l>escorificar</l><r>unspecified</r></p><par n="Verb_main"/></e>
<e><p><l>escorzar</l><r>unspecified</r></p><par n="Verb_main"/></e>
<e><p><l>escoscar</l><r>unspecified</r></p><par n="Verb_main"/></e>
<e><p><l>escotar</l><r>unspecified</r></p><par n="Verb_main"/></e>
<e><p><l>escribir</l><r>qillqa</r></p><par n="Verb_main"/></e>
<e><p><l>escriturar</l><r>unspecified</r></p><par n="Verb_main"/></e>
<e><p><l>escrutar</l><r>unspecified</r></p><par n="Verb_main"/></e>
<e><p><l>escuadrar</l><r>unspecified</r></p><par n="Verb_main"/></e>
<e><p><l>escuadronar</l><r>unspecified</r></p><par n="Verb_main"/></e>
<e><p><l>escuchar</l><r>uya<s n="add_mi"/>+Inch+Rflx</r></p><par n="Verb_main"/></e>
<e><p><l>escudar</l><r>unspecified</r></p><par n="Verb_main"/></e>
<e><p><l>escuderear</l><r>unspecified</r></p><par n="Verb_main"/></e>
<e><p><l>escudillar</l><r>unspecified</r></p><par n="Verb_main"/></e>
    <e><p><l>escudriñar</l><r>k'uski</r></p><par n="Verb_main"/></e>
<e><p><l>escudriñar</l><r>maskha<s n="add_mi"/>+Intrup</r></p><par n="Verb_main"/></e>
    <e><p><l>escudriñar</l><r>t'aqwi</r></p><par n="Verb_main"/></e>
<e><p><l>esculcar</l><r>unspecified</r></p><par n="Verb_main"/></e>
<e><p><l>esculpir</l><r>unspecified</r></p><par n="Verb_main"/></e>
<e><p><l>escupir</l><r>thuqa</r></p><par n="Verb_main"/></e>
<e><p><l>escurrir</l><r>ch'uma<s n="subj"/>[+Liq]</r></p><par n="Verb_main"/></e>
<e><p><l>escurrir</l><r>llusp'i</r></p><par n="Verb_main"/></e>
<e><p><l>escurrir</l><r>qispi<s n="add_mi"/>+Rflx</r></p><par n="Verb_main"/></e> 
<e><p><l>esdrujulizar</l><r>unspecified</r></p><par n="Verb_main"/></e>
<e><p><l>esfacelar</l><r>unspecified</r></p><par n="Verb_main"/></e>
    <e><p><l>esforzar</l><r>kallpacha</r></p><par n="Verb_main"/></e>
<e><p><l>esfumar</l><r>unspecified</r></p><par n="Verb_main"/></e>
<!-- intrans. -se -->
    <e><p><l>esfumar</l><r>ch'usaqya<s n="transitivity"/>rflx</r></p><par n="Verb_main"/></e>
<e><p><l>esfuminar</l><r>unspecified</r></p><par n="Verb_main"/></e>
<e><p><l>esgrafiar</l><r>unspecified</r></p><par n="Verb_main"/></e>
<e><p><l>esgrimir</l><r>unspecified</r></p><par n="Verb_main"/></e>
<e><p><l>esguazar</l><r>unspecified</r></p><par n="Verb_main"/></e>
<e><p><l>eslingar</l><r>unspecified</r></p><par n="Verb_main"/></e>
<e><p><l>esmaltar</l><r>unspecified</r></p><par n="Verb_main"/></e>
<e><p><l>esmerar</l><r>rura<s n="preform"/>#sumaq</r></p><par n="Verb_main"/></e>
<e><p><l>esmerilar</l><r>unspecified</r></p><par n="Verb_main"/></e>
<e><p><l>espabilar</l><r>unspecified</r></p><par n="Verb_main"/></e>
<e><p><l>espachurrar</l><r>unspecified</r></p><par n="Verb_main"/></e>
<e><p><l>espaciar</l><r>unspecified</r></p><par n="Verb_main"/></e>
<e><p><l>espadar</l><r>unspecified</r></p><par n="Verb_main"/></e>
<e><p><l>espadillar</l><r>unspecified</r></p><par n="Verb_main"/></e>
<e><p><l>espalar</l><r>unspecified</r></p><par n="Verb_main"/></e>
<e><p><l>espaldear</l><r>unspecified</r></p><par n="Verb_main"/></e>
<e><p><l>espaldonar</l><r>unspecified</r></p><par n="Verb_main"/></e>
<e><p><l>españolar</l><r>unspecified</r></p><par n="Verb_main"/></e>
<e><p><l>españolizar</l><r>unspecified</r></p><par n="Verb_main"/></e>
<e><p><l>espantar</l><r>mancha<s n="add_mi"/>+Caus<s n="transitivity"/>trans</r></p><par n="Verb_main"/></e>
    <e><p><l>espantar</l><r>q'aqcha<s n="transitivity"/>trans</r></p><par n="Verb_main"/></e>
    <!-- intrans. -se -->
    <e><p><l>espantar</l><r>mancha<s n="add_mi"/>+Inch+Rflx<s n="transitivity"/>rflx</r></p><par n="Verb_main"/></e>
<e><p><l>esparcir_flores</l><r>phallcha</r></p><par n="Verb_main"/></e>
    <e><p><l>esparcir</l><r>ch'iqi<s n="add_mi"/>+Caus</r></p><par n="Verb_main"/></e>
<e><p><l>esparcir</l><r>mast'a</r></p><par n="Verb_main"/></e>
<e><p><l>esparrancar</l><r>unspecified</r></p><par n="Verb_main"/></e>
<e><p><l>espatarrar</l><r>unspecified</r></p><par n="Verb_main"/></e>
<e><p><l>especializar</l><r>unspecified</r></p><par n="Verb_main"/></e>
<e><p><l>especificar</l><r>unspecified</r></p><par n="Verb_main"/></e>
<e><p><l>especular</l><r>unspecified</r></p><par n="Verb_main"/></e>
<e><p><l>espejar</l><r>unspecified</r></p><par n="Verb_main"/></e>
<e><p><l>espejear</l><r>unspecified</r></p><par n="Verb_main"/></e>
<e><p><l>espeluzar</l><r>unspecified</r></p><par n="Verb_main"/></e>
<e><p><l>espeluznar</l><r>unspecified</r></p><par n="Verb_main"/></e>
<e><p><l>esperanzar</l><r>unspecified</r></p><par n="Verb_main"/></e>
<e><p><l>esperar</l><r>suya</r></p><par n="Verb_main"/></e>
<e><p><l>espernancar</l><r>unspecified</r></p><par n="Verb_main"/></e>
    <e><p><l>espesar</l><r>pipucha<s n="transitivity"/>trans</r></p><par n="Verb_main"/></e>
    <e><p><l>espesar</l><r>sankhucha<s n="transitivity"/>trans</r></p><par n="Verb_main"/></e>
    <!-- intrans. -se -->
    <e><p><l>espesar</l><r>khakaya<s n="transitivity"/>rflx</r></p><par n="Verb_main"/></e>
    <e><p><l>espesar</l><r>thakaya<s n="transitivity"/>rflx</r></p><par n="Verb_main"/></e>
    <e><p><l>espesar</l><r>pipuya<s n="transitivity"/>rflx</r></p><par n="Verb_main"/></e>
<e><p><l>espetar</l><r>unspecified</r></p><par n="Verb_main"/></e>
<e><p><l>espiar</l><r>watiqa</r></p><par n="Verb_main"/></e>
    <e><p><l>espiar</l><r>qawmiwa</r></p><par n="Verb_main"/></e>
<e><p><l>espichar</l><r>unspecified</r></p><par n="Verb_main"/></e>
<e><p><l>espigar</l><r>parwaya</r></p><par n="Verb_main"/></e>
<e><p><l>espinar</l><r>unspecified</r></p><par n="Verb_main"/></e>
<e><p><l>espirar</l><r>unspecified</r></p><par n="Verb_main"/></e>
<e><p><l>espiritualizar</l><r>unspecified</r></p><par n="Verb_main"/></e>
<e><p><l>espitar</l><r>unspecified</r></p><par n="Verb_main"/></e>
<e><p><l>esplender</l><r>unspecified</r></p><par n="Verb_main"/></e>
<e><p><l>espolear</l><r>unspecified</r></p><par n="Verb_main"/></e>
<e><p><l>espolinar</l><r>unspecified</r></p><par n="Verb_main"/></e>
<e><p><l>espolvorear</l><r>unspecified</r></p><par n="Verb_main"/></e>
<e><p><l>esponjar</l><r>unspecified</r></p><par n="Verb_main"/></e>
<e><p><l>espontanear</l><r>unspecified</r></p><par n="Verb_main"/></e>
<e><p><l>esportear</l><r>unspecified</r></p><par n="Verb_main"/></e>
<e><p><l>esposar</l><r>unspecified</r></p><par n="Verb_main"/></e>
<e><p><l>esprintar</l><r>unspecified</r></p><par n="Verb_main"/></e>
<e><p><l>espulgar</l><r>pikicha</r></p><par n="Verb_main"/></e>
<e><p><l>espumajar</l><r>unspecified</r></p><par n="Verb_main"/></e>
<e><p><l>espumajear</l><r>unspecified</r></p><par n="Verb_main"/></e>
<e><p><l>espumar</l><r>unspecified</r></p><par n="Verb_main"/></e>
<e><p><l>espurrear</l><r>unspecified</r></p><par n="Verb_main"/></e>
<e><p><l>espurriar</l><r>unspecified</r></p><par n="Verb_main"/></e>
    <e><p><l>esputar</l><r>qhutu</r></p><par n="Verb_main"/></e>
<e><p><l>esquematizar</l><r>unspecified</r></p><par n="Verb_main"/></e>
<e><p><l>esquiar</l><r>unspecified</r></p><par n="Verb_main"/></e>
<e><p><l>esquilar</l><r>rutu</r></p><par n="Verb_main"/></e>
<e><p><l>esquilmar</l><r>unspecified</r></p><par n="Verb_main"/></e>
<e><p><l>esquinar</l><r>unspecified</r></p><par n="Verb_main"/></e>
<e><p><l>esquinzar</l><r>unspecified</r></p><par n="Verb_main"/></e>
<e><p><l>esquivar</l><r>witi</r></p><par n="Verb_main"/></e>
<e><p><l>esquivar</l><r>p'ullqa<s n="add_mi"/>+Caus<s n="transitivity"/>trans</r></p><par n="Verb_main"/></e>
<e><p><l>esquivar</l><r>laq'u<s n="add_mi"/>+Caus<s n="transitivity"/>trans</r></p><par n="Verb_main"/></e>
<e><p><l>estabilizar</l><r>takya<s n="add_mi"/>+Caus<s n="transitivity"/>trans</r></p><par n="Verb_main"/></e>
<!-- intrans. -se --> 
<e><p><l>estabilizar</l><r>takya<s n="transitivity"/>rflx</r></p><par n="Verb_main"/></e>
<e><p><l>establecer</l><r>tiya<s n="add_mi"/>+Iprs</r></p><par n="Verb_main"/></e>
<e><p><l>establecer</l><r>tiqsi</r></p><par n="Verb_main"/></e>
<e><p><l>establecer</l><r>unspecified</r></p><par n="Verb_main"/></e>
<e><p><l>estabular</l><r>unspecified</r></p><par n="Verb_main"/></e>
    <e><p><l>estacar</l><r>takarpu</r></p><par n="Verb_main"/></e>
<e><p><l>estacionar</l><r>unspecified</r></p><par n="Verb_main"/></e>
    <e><p><l>estafar</l><r>ch'achu</r></p><par n="Verb_main"/></e>
<e><p><l>estallar</l><r>t'uqya</r></p><par n="Verb_main"/></e>
<e><p><l>estambrar</l><r>unspecified</r></p><par n="Verb_main"/></e>
<e><p><l>estampar</l><r>unspecified</r></p><par n="Verb_main"/></e>
<e><p><l>estampillar</l><r>unspecified</r></p><par n="Verb_main"/></e>
    <e><p><l>estañar</l><r>titincha</r></p><par n="Verb_main"/></e>
    <e><p><l>estancar</l><r>p'unqucha</r></p><par n="Verb_main"/></e>
<e><p><l>estancar</l><r>unspecified</r></p><par n="Verb_main"/></e>
<e><p><l>estandardizar</l><r>unspecified</r></p><par n="Verb_main"/></e>
<e><p><l>estandarizar</l><r>unspecified</r></p><par n="Verb_main"/></e>
<e><p><l>estaquillar</l><r>unspecified</r></p><par n="Verb_main"/></e>
<e><p><l>estarcir</l><r>unspecified</r></p><par n="Verb_main"/></e>
<e><p><l>estar_confuso</l><r>muspha</r></p><par n="Verb_main"/></e>
<e><p><l>estar_de_cúbito_dorsal</l><r>hantara</r></p><par n="Verb_main"/></e>
<e><p><l>estar_en_ayunas</l><r>malla</r></p><par n="Verb_main"/></e>
<e><p><l>estar_en_cuclillas</l><r>runk'u</r></p><par n="Verb_main"/></e>
<e><p><l>estar_en_falta</l><r>panta</r></p><par n="Verb_main"/></e>
<e><p><l>estar_enfermo</l><r>unqu</r></p><par n="Verb_main"/></e>
<e><p><l>estar</l><r>ka<s n="add_mi"/>+Prog</r></p><par n="Verb_main"/></e>
<e><p><l>estar_triste</l><r>llaki</r></p><par n="Verb_main"/></e>
<e><p><l>estatuir</l><r>unspecified</r></p><par n="Verb_main"/></e>
<e><p><l>estenografiar</l><r>unspecified</r></p><par n="Verb_main"/></e>
<e><p><l>esterar</l><r>unspecified</r></p><par n="Verb_main"/></e>
<e><p><l>estercolar</l><r>unspecified</r></p><par n="Verb_main"/></e>
<e><p><l>estereotipar</l><r>unspecified</r></p><par n="Verb_main"/></e>
<e><p><l>esterificar</l><r>unspecified</r></p><par n="Verb_main"/></e>
<e><p><l>esterilizar</l><r>unspecified</r></p><par n="Verb_main"/></e>
<e><p><l>estezar</l><r>unspecified</r></p><par n="Verb_main"/></e>
<e><p><l>estibar</l><r>unspecified</r></p><par n="Verb_main"/></e>
<e><p><l>estigmatizar</l><r>unspecified</r></p><par n="Verb_main"/></e>
<e><p><l>estilar</l><r>unspecified</r></p><par n="Verb_main"/></e>
<e><p><l>estilizar</l><r>unspecified</r></p><par n="Verb_main"/></e>
<e><p><l>estimar</l><r>yupaycha</r></p><par n="Verb_main"/></e>
<e><p><l>estimular</l><r>unspecified</r></p><par n="Verb_main"/></e>
<e><p><l>estipendiar</l><r>unspecified</r></p><par n="Verb_main"/></e>
<e><p><l>estipular</l><r>unspecified</r></p><par n="Verb_main"/></e>
    <e><p><l>estirar</l><r>aysa</r></p><par n="Verb_main"/></e>
<e><p><l>estirar</l><r>chuta</r></p><par n="Verb_main"/></e>
<e><p><l>estofar</l><r>unspecified</r></p><par n="Verb_main"/></e>
<e><p><l>estomagar</l><r>unspecified</r></p><par n="Verb_main"/></e>
<e><p><l>estoquear</l><r>unspecified</r></p><par n="Verb_main"/></e>
<e><p><l>estorbar</l><r>hark'a</r></p><par n="Verb_main"/></e>
<e><p><l>estorbar</l><r>amacha</r></p><par n="Verb_main"/></e>
    <e><p><l>estorbar</l><r>panta<s n="add_mi"/>+Caus</r></p><par n="Verb_main"/></e>
<e><p><l>estornudar</l><r>achhi</r></p><par n="Verb_main"/></e>
<e><p><l>estovar</l><r>unspecified</r></p><par n="Verb_main"/></e>
<e><p><l>estragar</l><r>unspecified</r></p><par n="Verb_main"/></e>
<e><p><l>estrangular</l><r>siq'u</r></p><par n="Verb_main"/></e>
<e><p><l>estraperlear</l><r>unspecified</r></p><par n="Verb_main"/></e>
<e><p><l>estratificar</l><r>unspecified</r></p><par n="Verb_main"/></e>
    <e><p><l>estrechar</l><r>k'ichkicha<s n="transitivity"/>trans</r></p><par n="Verb_main"/></e>
    <e><p><l>estrechar</l><r>k'itkuya<s n="add_mi"/>+Caus<s n="transitivity"/>trans</r></p><par n="Verb_main"/></e>
    <!-- intrans. -se -->
    <e><p><l>estrechar</l><r>k'ichkiya<s n="transitivity"/>rflx</r></p><par n="Verb_main"/></e>
    <e><p><l>estrechar</l><r>k'itkuya<s n="transitivity"/>rflx</r></p><par n="Verb_main"/></e>
<e><p><l>estregar</l><r>unspecified</r></p><par n="Verb_main"/></e>
<e><p><l>estrellar</l><r>unspecified</r></p><par n="Verb_main"/></e>
<e><p><l>estremecer</l><r>unspecified</r></p><par n="Verb_main"/></e>
    <e><p><l>estrenar</l><r>ari</r></p><par n="Verb_main"/></e>
    <e><p><l>estrenar</l><r>qallari</r></p><par n="Verb_main"/></e>
        <e><p><l>estreñir</l><r>k'ichki</r></p><par n="Verb_main"/></e>
<e><p><l>estriar</l><r>unspecified</r></p><par n="Verb_main"/></e>
<e><p><l>estribar</l><r>unspecified</r></p><par n="Verb_main"/></e>
<e><p><l>estridular</l><r>unspecified</r></p><par n="Verb_main"/></e>
    <e><p><l>estropear</l><r>yawyu</r></p><par n="Verb_main"/></e>
<e><p><l>estructurar</l><r>unspecified</r></p><par n="Verb_main"/></e>
<e><p><l>estrujar</l><r>q'api</r></p><par n="Verb_main"/></e>
<e><p><l>estucar</l><r>unspecified</r></p><par n="Verb_main"/></e>
<e><p><l>estuchar</l><r>unspecified</r></p><par n="Verb_main"/></e>
<e><p><l>estudiar</l><r>yacha<s n="add_mi"/>+Rflx</r></p><par n="Verb_main"/></e>
<e><p><l>estufar</l><r>unspecified</r></p><par n="Verb_main"/></e>
    <e><p><l>estuprar</l><r>yuqu</r></p><par n="Verb_main"/></e>
<e><p><l>eterificar</l><r>unspecified</r></p><par n="Verb_main"/></e>
<e><p><l>eterizar</l><r>unspecified</r></p><par n="Verb_main"/></e>
    <e><p><l>eternizar</l><r>wiñaycha</r></p><par n="Verb_main"/></e>
<e><p><l>etimologizar</l><r>unspecified</r></p><par n="Verb_main"/></e>
<e><p><l>etiquetar</l><r>unspecified</r></p><par n="Verb_main"/></e>
<e><p><l>europeizar</l><r>unspecified</r></p><par n="Verb_main"/></e>
<e><p><l>eutrofizar</l><r>unspecified</r></p><par n="Verb_main"/></e>
<e><p><l>evacuar</l><r>unspecified</r></p><par n="Verb_main"/></e>
<e><p><l>evadir</l><r>ayqi</r></p><par n="Verb_main"/></e>
    <e><p><l>evadir</l><r>ch'ita<s n="add_mi"/>+Rflx</r></p><par n="Verb_main"/></e>
    <e><p><l>evadir</l><r>llusp'i</r></p><par n="Verb_main"/></e>
<e><p><l>evaluar</l><r>unspecified</r></p><par n="Verb_main"/></e>
<e><p><l>evangelizar</l><r>unspecified</r></p><par n="Verb_main"/></e>
<e><p><l>evaporar</l><r>wapsi</r></p><par n="Verb_main"/></e>
<e><p><l>evaporizar</l><r>unspecified</r></p><par n="Verb_main"/></e>
    <e><p><l>evidenciar</l><r>sut'incha</r></p><par n="Verb_main"/></e>
<e><p><l>evitar</l><r>unspecified</r></p><par n="Verb_main"/></e>
<e><p><l>evocar</l><r>unspecified</r></p><par n="Verb_main"/></e>
<e><p><l>evolucionar</l><r>unspecified</r></p><par n="Verb_main"/></e>
<e><p><l>exacerbar</l><r>unspecified</r></p><par n="Verb_main"/></e>
    <e><p><l>exagerar</l><r>anchacha</r></p><par n="Verb_main"/></e>
<e><p><l>exaltar</l><r>unspecified</r></p><par n="Verb_main"/></e>
<e><p><l>examinar</l><r>qhawa<s n="add_mi"/>+MRep</r></p><par n="Verb_main"/></e>
    <e><p><l>examinar</l><r>tari<s n="add_mi"/>+MRep</r></p><par n="Verb_main"/></e>
<e><p><l>exasperar</l><r>unspecified</r></p><par n="Verb_main"/></e>
<e><p><l>excandecer</l><r>unspecified</r></p><par n="Verb_main"/></e>
<e><p><l>excarcelar</l><r>unspecified</r></p><par n="Verb_main"/></e>
<e><p><l>excavar</l><r>hasp'i</r></p><par n="Verb_main"/></e>
<e><p><l>exceder</l><r>llalli</r></p><par n="Verb_main"/></e>
<e><p><l>excepcionar</l><r>unspecified</r></p><par n="Verb_main"/></e>
<e><p><l>exceptuar</l><r>sapaqcha</r></p><par n="Verb_main"/></e>
<e><p><l>excitar</l><r>unspecified</r></p><par n="Verb_main"/></e>
<e><p><l>exclamar</l><r>unspecified</r></p><par n="Verb_main"/></e>
<e><p><l>exclaustrar</l><r>unspecified</r></p><par n="Verb_main"/></e>
    <e><p><l>excluir</l><r>ch'ullacha</r></p><par n="Verb_main"/></e>
    <e><p><l>excluir</l><r>saqi</r></p><par n="Verb_main"/></e>
    <e><p><l>excluir</l><r>t'aqa</r></p><par n="Verb_main"/></e>
<e><p><l>excomulgar</l><r>t'aqa<s n="add_mi"/>+Caus+Rflx</r></p><par n="Verb_main"/></e>
<e><p><l>excoriar</l><r>unspecified</r></p><par n="Verb_main"/></e>
<e><p><l>excrementar</l><r>unspecified</r></p><par n="Verb_main"/></e>
<e><p><l>excretar</l><r>unspecified</r></p><par n="Verb_main"/></e>
<e><p><l>exculpar</l><r>unspecified</r></p><par n="Verb_main"/></e>
<e><p><l>excusar</l><r>unspecified</r></p><par n="Verb_main"/></e>
    <e><p><l>execrar</l><r>ñaka<s n="add_mi"/>+MRep</r></p><par n="Verb_main"/></e>
<e><p><l>execrar</l><r>unspecified</r></p><par n="Verb_main"/></e>
<e><p><l>exentar</l><r>unspecified</r></p><par n="Verb_main"/></e>
<e><p><l>exfoliar</l><r>unspecified</r></p><par n="Verb_main"/></e>
    <e><p><l>exhalar</l><r>sama</r></p><par n="Verb_main"/></e>
<e><p><l>exheredar</l><r>unspecified</r></p><par n="Verb_main"/></e>
<e><p><l>exhibir</l><r>qhawa<s n="add_mi"/>+Caus</r></p><par n="Verb_main"/></e>
    <e><p><l>exhibir</l><r>riku<s n="add_mi"/>+Caus</r></p><par n="Verb_main"/></e>
<e><p><l>exhortar</l><r>anya</r></p><par n="Verb_main"/></e>
<e><p><l>exhumar</l><r>unspecified</r></p><par n="Verb_main"/></e>
<e><p><l>exigir</l><r>maña<s n="add_mi"/>+Rep</r></p><par n="Verb_main"/></e>
<e><p><l>exilar</l><r>unspecified</r></p><par n="Verb_main"/></e>
<e><p><l>exiliar</l><r>unspecified</r></p><par n="Verb_main"/></e>
<e><p><l>eximir</l><r>waki<s n="add_mi"/>+Caus</r></p><par n="Verb_main"/></e>
<e><p><l>existir</l><r>ka</r></p><par n="Verb_main"/></e>
<e><p><l>exonerar</l><r>waki<s n="add_mi"/>+Caus</r></p><par n="Verb_main"/></e>
<e><p><l>exorcizar</l><r>unspecified</r></p><par n="Verb_main"/></e>
<e><p><l>exornar</l><r>unspecified</r></p><par n="Verb_main"/></e>
    <e><p><l>expandir</l><r>ch'iqi<s n="add_mi"/>+Caus</r></p><par n="Verb_main"/></e>
    <e><p><l>expandir</l><r>mast'a<s n="add_mi"/>+Inch</r></p><par n="Verb_main"/></e>
    <e><p><l>expandir</l><r>mira<s n="add_mi"/>+Caus</r></p><par n="Verb_main"/></e>
<e><p><l>expansionar</l><r>unspecified</r></p><par n="Verb_main"/></e>
<e><p><l>expatriar</l><r>qarqu</r></p><par n="Verb_main"/></e>
<e><p><l>expectar</l><r>qhawa</r></p><par n="Verb_main"/></e>
<e><p><l>expectorar</l><r>thuqa</r></p><par n="Verb_main"/></e>
<e><p><l>expedientar</l><r>unspecified</r></p><par n="Verb_main"/></e>
<e><p><l>expedir</l><r>unspecified</r></p><par n="Verb_main"/></e>
    <e><p><l>expeler</l><r>qarqu</r></p><par n="Verb_main"/></e>
<e><p><l>expeler</l><r>wikch'u</r></p><par n="Verb_main"/></e>
    <e><p><l>expender</l><r>qhatu</r></p><par n="Verb_main"/></e>
<e><p><l>expensar</l><r>unspecified</r></p><par n="Verb_main"/></e>
<e><p><l>experimentar</l><r>yacha</r></p><par n="Verb_main"/></e>
<e><p><l>experimentar</l><r>malli</r></p><par n="Verb_main"/></e>
<e><p><l>experimentar</l><r>unspecified</r></p><par n="Verb_main"/></e>
<e><p><l>expiar</l><r>muchu</r></p><par n="Verb_main"/></e>
<e><p><l>expilar</l><r>unspecified</r></p><par n="Verb_main"/></e>
      <e><p><l>expirar</l><r>wañu</r></p><par n="Verb_main"/></e>
      <e><p><l>expirar</l><r>tuku<s n="add_mi"/>+Rflx</r></p><par n="Verb_main"/></e>
<e><p><l>explanar</l><r>unspecified</r></p><par n="Verb_main"/></e>
<e><p><l>explayar</l><r>unspecified</r></p><par n="Verb_main"/></e>
<e><p><l>explicar</l><r>yacha<s n="add_mi"/>+Caus</r></p><par n="Verb_main"/></e>
<e><p><l>explicitar</l><r>unspecified</r></p><par n="Verb_main"/></e>
<e><p><l>explicotear</l><r>unspecified</r></p><par n="Verb_main"/></e>
<e><p><l>explorar</l><r>maskha</r></p><par n="Verb_main"/></e>
<e><p><l>explosionar</l><r>unspecified</r></p><par n="Verb_main"/></e>
<e><p><l>explotar</l><r>hurqu</r></p><par n="Verb_main"/></e>
<e><p><l>explotar</l><r>phata</r></p><par n="Verb_main"/></e>
<e><p><l>explotar</l><r>saru</r></p><par n="Verb_main"/></e>
<e><p><l>explotar</l><r>unspecified</r></p><par n="Verb_main"/></e>
<e><p><l>expoliar</l><r>unspecified</r></p><par n="Verb_main"/></e>
    <e><p><l>exponer</l><r>qhawa<s n="add_mi"/>+Caus</r></p><par n="Verb_main"/></e>
    <e><p><l>exponer</l><r>riku<s n="add_mi"/>+Caus</r></p><par n="Verb_main"/></e>
    <e><p><l>exponer</l><r>uyari<s n="add_mi"/>+Caus</r></p><par n="Verb_main"/></e>
<e><p><l>exportar</l><r>unspecified</r></p><par n="Verb_main"/></e>
    <e><p><l>expresar</l><r>ni</r></p><par n="Verb_main"/></e>
<e><p><l>expresar</l><r>rima</r></p><par n="Verb_main"/></e>
<e><p><l>exprimir</l><r>ch'awa</r></p><par n="Verb_main"/></e>
    <e><p><l>exprimir</l><r>q'api</r></p><par n="Verb_main"/></e>
    <e><p><l>exprimir</l><r>ch'uma</r></p><par n="Verb_main"/></e>
<e><p><l>expropiar</l><r>unspecified</r></p><par n="Verb_main"/></e>
<e><p><l>expugnar</l><r>unspecified</r></p><par n="Verb_main"/></e>
<e><p><l>expulsar</l><r>qarqu</r></p><par n="Verb_main"/></e>
    <e><p><l>expulsar</l><r>wikch'u</r></p><par n="Verb_main"/></e>
<e><p><l>expurgar</l><r>unspecified</r></p><par n="Verb_main"/></e>
<e><p><l>extasiar</l><r>unspecified</r></p><par n="Verb_main"/></e>
<e><p><l>extender_el_cuerpo</l><r>chuta<s n="add_mi"/>+Rflx</r></p><par n="Verb_main"/></e>
<e><p><l>extender_la_mano</l><r>haywa</r></p><par n="Verb_main"/></e>
<e><p><l>extender_los_brazos</l><r>ch'akata<s n="add_mi"/>+Rflx</r></p><par n="Verb_main"/></e>
<e><p><l>extender_los_pies</l><r>pallqa</r></p><par n="Verb_main"/></e>
<e><p><l>extender</l><r>mast'a</r></p><par n="Verb_main"/></e>
<e><p><l>extenuar</l><r>sayk'u<s n="add_mi"/>+Caus<s n="transitivity"/>trans</r></p><par n="Verb_main"/></e>
<!-- intrans. -se -->
<e><p><l>extenuar</l><r>sayk'u<s n="transitivity"/>rflx</r></p><par n="Verb_main"/></e>
<e><p><l>exteriorizar</l><r>unspecified</r></p><par n="Verb_main"/></e>
<e><p><l>exterminar</l><r>qullu<s n="add_mi"/>+Caus</r></p><par n="Verb_main"/></e>
    <e><p><l>exterminar</l><r>tuku<s n="add_mi"/>+Caus</r></p><par n="Verb_main"/></e>
<e><p><l>extinguir</l><r>tuku<s n="add_mi"/>+Caus<s n="transitivity"/>trans</r></p><par n="Verb_main"/></e>
<e><p><l>extinguir</l><r>wañu<s n="add_mi"/>+Caus<s n="transitivity"/>trans</r></p><par n="Verb_main"/></e>
<!-- intrans. -se --> 
    <e><p><l>extinguir</l><r>chinka<s n="add_mi"/>+Iprs<s n="transitivity"/>rflx</r></p><par n="Verb_main"/></e>
    <e><p><l>extinguir</l><r>qullu<s n="add_mi"/>+Iprs<s n="transitivity"/>rflx</r></p><par n="Verb_main"/></e>
    <e><p><l>extinguir</l><r>wañu<s n="transitivity"/>rflx</r></p><par n="Verb_main"/></e>
<e><p><l>extirpar</l><r>unspecified</r></p><par n="Verb_main"/></e>
<e><p><l>extorsionar</l><r>unspecified</r></p><par n="Verb_main"/></e>
<e><p><l>extractar</l><r>unspecified</r></p><par n="Verb_main"/></e>
<e><p><l>extraditar</l><r>unspecified</r></p><par n="Verb_main"/></e>
<e><p><l>extraer</l><r>hurqu</r></p><par n="Verb_main"/></e>
    <e><p><l>extraer</l><r>sik'i</r></p><par n="Verb_main"/></e>
    <e><p><l>extraer</l><r>t'ira</r></p><par n="Verb_main"/></e>
<e><p><l>extralimitar</l><r>unspecified</r></p><par n="Verb_main"/></e>
<e><p><l>extrañar</l><r>unspecified</r></p><par n="Verb_main"/></e>
<e><p><l>extranjerizar</l><r>unspecified</r></p><par n="Verb_main"/></e>
<e><p><l>extrapolar</l><r>unspecified</r></p><par n="Verb_main"/></e>
<e><p><l>extravasar</l><r>unspecified</r></p><par n="Verb_main"/></e>
<e><p><l>extravenar</l><r>unspecified</r></p><par n="Verb_main"/></e>
<e><p><l>extraviar</l><r>chinka<s n="add_mi"/>+Caus<s n="transitivity"/>trans</r></p><par n="Verb_main"/></e>
    <!-- intrans. -se -->
    <e><p><l>extraviar</l><r>chinka<s n="transitivity"/>rflx</r></p><par n="Verb_main"/></e>
<e><p><l>extremar</l><r>unspecified</r></p><par n="Verb_main"/></e>
<e><p><l>extrudir</l><r>unspecified</r></p><par n="Verb_main"/></e>
<e><p><l>exudar</l><r>unspecified</r></p><par n="Verb_main"/></e>
<e><p><l>exulcerar</l><r>unspecified</r></p><par n="Verb_main"/></e>
<e><p><l>exultar</l><r>unspecified</r></p><par n="Verb_main"/></e>
    <e><p><l>eyacular</l><r>yuqu</r></p><par n="Verb_main"/></e>
<e><p><l>fabricar</l><r>rura</r></p><par n="Verb_main"/></e>
<e><p><l>fachear</l><r>unspecified</r></p><par n="Verb_main"/></e>
<e><p><l>fachendear</l><r>unspecified</r></p><par n="Verb_main"/></e>
<e><p><l>facilitar</l><r>unspecified</r></p><par n="Verb_main"/></e>
<e><p><l>facturar</l><r>unspecified</r></p><par n="Verb_main"/></e>
<e><p><l>facultar</l><r>unspecified</r></p><par n="Verb_main"/></e>
<e><p><l>faenar</l><r>unspecified</r></p><par n="Verb_main"/></e>
    <e><p><l>fajar</l><r>p'intu</r></p><par n="Verb_main"/></e>
    <e><p><l>fajar</l><r>wank'i</r></p><par n="Verb_main"/></e>
<e><p><l>fajar</l><r>wata</r></p><par n="Verb_main"/></e>
    <e><p><l>fajar</l><r>chumpi</r></p><par n="Verb_main"/></e>
<e><p><l>faldear</l><r>unspecified</r></p><par n="Verb_main"/></e>
<e><p><l>faldear_un_cerro</l><r>kinra</r></p><par n="Verb_main"/></e>
    <e><p><l>fallar</l><r>panta</r></p><par n="Verb_main"/></e>
<e><p><l>fallar</l><r>unspecified</r></p><par n="Verb_main"/></e>
<e><p><l>fallecer</l><r>wañu</r></p><par n="Verb_main"/></e>
<e><p><l>fallir</l><r>unspecified</r></p><par n="Verb_main"/></e>
    <e><p><l>falsear</l><r>llulla</r></p><par n="Verb_main"/></e>
    <e><p><l>falsear</l><r>ñukña</r></p><par n="Verb_main"/></e>
    <e><p><l>falsear</l><r>yuka</r></p><par n="Verb_main"/></e>
<e><p><l>falsificar</l><r>unspecified</r></p><par n="Verb_main"/></e>
<e><p><l>faltar</l><r>huchalli<s n="add_mi"/>+Rflx</r></p><par n="Verb_main"/></e>
<e><p><l>faltar</l><r>ka<s n="preform"/>#mana</r></p><par n="Verb_main"/></e>
<e><p><l>familiarizar</l><r>unspecified</r></p><par n="Verb_main"/></e>
<e><p><l>fanatizar</l><r>unspecified</r></p><par n="Verb_main"/></e>
<e><p><l>fanfarrear</l><r>unspecified</r></p><par n="Verb_main"/></e>
    <e><p><l>fanfarronear</l><r>laqlla</r></p><par n="Verb_main"/></e>
    <e><p><l>fanfarronear</l><r>luqhiya</r></p><par n="Verb_main"/></e>
<e><p><l>fantasear</l><r>unspecified</r></p><par n="Verb_main"/></e>
<e><p><l>faramallear</l><r>unspecified</r></p><par n="Verb_main"/></e>
<e><p><l>farandulear</l><r>unspecified</r></p><par n="Verb_main"/></e>
<e><p><l>fardar</l><r>unspecified</r></p><par n="Verb_main"/></e>
<e><p><l>farfullar</l><r>unspecified</r></p><par n="Verb_main"/></e>
<e><p><l>farolear</l><r>unspecified</r></p><par n="Verb_main"/></e>
<e><p><l>farrear</l><r>unspecified</r></p><par n="Verb_main"/></e>
<e><p><l>fascinar</l><r>unspecified</r></p><par n="Verb_main"/></e>
<!-- intrans. -se, fascinarse con algo-->
<e><p><l>fascinar</l><r>utikaya<s n="transitivity"/>rflx</r></p><par n="Verb_main"/></e>
<e><p><l>fastidiar</l><r>ami<s n="add_mi"/>+Caus</r></p><par n="Verb_main"/></e>
    <e><p><l>fatalizar</l><r>qhinchacha<s n="transitivity"/>trans</r></p><par n="Verb_main"/></e>
    <e><p><l>fatalizar</l><r>qhinchaya<s n="transitivity"/>rflx</r></p><par n="Verb_main"/></e>
<e><p><l>fatigar</l><r>sayk'u<s n="add_mi"/>+Caus<s n="transitivity"/>trans</r></p><par n="Verb_main"/></e>
<!-- intrans. -se -->
    <e><p><l>fatigar</l><r>sayk'u<s n="transitivity"/>rflx</r></p><par n="Verb_main"/></e>
<e><p><l>favorecer</l><r>unspecified</r></p><par n="Verb_main"/></e>
<e><p><l>fechar</l><r>unspecified</r></p><par n="Verb_main"/></e>
<e><p><l>fecundar</l><r>wanucha</r></p><par n="Verb_main"/></e>
<e><p><l>fecundar</l><r>unspecified</r></p><par n="Verb_main"/></e>
<e><p><l>fecundizar</l><r>wanucha</r></p><par n="Verb_main"/></e>
<e><p><l>federar</l><r>unspecified</r></p><par n="Verb_main"/></e>
<e><p><l>felicitar</l><r>napa<s n="add_mi"/>+Aff</r></p><par n="Verb_main"/></e>
    <e><p><l>felicitar</l><r>samincha</r></p><par n="Verb_main"/></e>
<e><p><l>felpar</l><r>unspecified</r></p><par n="Verb_main"/></e>
<e><p><l>fenecer</l><r>wañu</r></p><par n="Verb_main"/></e>
<e><p><l>feriar</l><r>unspecified</r></p><par n="Verb_main"/></e>
<e><p><l>fermentar</l><r>puqu</r></p><par n="Verb_main"/></e>
<e><p><l>ferrar</l><r>unspecified</r></p><par n="Verb_main"/></e>
    <e><p><l>fertilizar</l><r>wanucha</r></p><par n="Verb_main"/></e>
<!--     <e><p><l>fertilizar</l><r>yaka</r></p><par n="Verb_main"/></e> -->
<e><p><l>fervorizar</l><r>unspecified</r></p><par n="Verb_main"/></e>
<e><p><l>festejar</l><r>kusi<s n="add_mi"/>+Caus<s n="transitivity"/>trans</r></p><par n="Verb_main"/></e>
    <e><p><l>festejar</l><r>q'uchu<s n="add_mi"/>+Caus<s n="transitivity"/>trans</r></p><par n="Verb_main"/></e>
    <!-- intrans. -se -->   
    <e><p><l>festejar</l><r>q'uchu<s n="add_mi"/>+Rflx<s n="transitivity"/>rflx</r></p><par n="Verb_main"/></e>
<e><p><l>festonear</l><r>unspecified</r></p><par n="Verb_main"/></e>
<e><p><l>fiar</l><r>manu</r></p><par n="Verb_main"/></e>
<e><p><l>fichar</l><r>unspecified</r></p><par n="Verb_main"/></e>
<e><p><l>figurar</l><r>unspecified</r></p><par n="Verb_main"/></e>
<e><p><l>fijar</l><r>unspecified</r></p><par n="Verb_main"/></e>
<e><p><l>filetear</l><r>unspecified</r></p><par n="Verb_main"/></e>
<e><p><l>filiar</l><r>unspecified</r></p><par n="Verb_main"/></e>
<e><p><l>filmar</l><r>unspecified</r></p><par n="Verb_main"/></e>
    <e><p><l>filosofar</l><r>hamut'a</r></p><par n="Verb_main"/></e>
    <e><p><l>filtrar</l><r>ch'illchi</r></p><par n="Verb_main"/></e>
    <e><p><l>filtrar</l><r>ch'ura</r></p><par n="Verb_main"/></e>
<e><p><l>filtrar</l><r>suysu</r></p><par n="Verb_main"/></e>
    <e><p><l>finalizar</l><r>pallwa</r></p><par n="Verb_main"/></e>
    <e><p><l>finalizar</l><r>tuku<s n="add_mi"/>+Rflx</r></p><par n="Verb_main"/></e>
<e><p><l>financiar</l><r>unspecified</r></p><par n="Verb_main"/></e>
<e><p><l>finar</l><r>unspecified</r></p><par n="Verb_main"/></e>
     <e><p><l>finar</l><r>wañu</r></p><par n="Verb_main"/></e>
<e><p><l>fingir</l><r>tuku</r></p><par n="Verb_main"/></e>
<e><p><l>fingir</l><r>++Intrup<s n="moveToHead_mi"/>++Intrup</r></p><par n="Verb_main"/></e>
<e><p><l>finiquitar</l><r>unspecified</r></p><par n="Verb_main"/></e>
<e><p><l>fintar</l><r>unspecified</r></p><par n="Verb_main"/></e>
<e><p><l>fintear</l><r>unspecified</r></p><par n="Verb_main"/></e>
<e><p><l>firmar</l><r>chura<s n="preform"/>#suti</r></p><par n="Verb_main"/></e>
    <e><p><l>firmar</l><r>siq'i</r></p><par n="Verb_main"/></e>
<e><p><l>fiscalizar</l><r>unspecified</r></p><par n="Verb_main"/></e>
<e><p><l>fisgar</l><r>unspecified</r></p><par n="Verb_main"/></e>
<e><p><l>fisgonear</l><r>unspecified</r></p><par n="Verb_main"/></e>
<e><p><l>fisionar</l><r>unspecified</r></p><par n="Verb_main"/></e>
    <e><p><l>flagelar</l><r>hasut'i</r></p><par n="Verb_main"/></e>
    <e><p><l>flagelar</l><r>suq'a</r></p><par n="Verb_main"/></e>
<e><p><l>flagelar</l><r>waqta</r></p><par n="Verb_main"/></e>
    <e><p><l>flamear</l><r>laphapapa</r></p><par n="Verb_main"/></e>
    <e><p><l>flamear</l><r>raphapapa</r></p><par n="Verb_main"/></e>
<e><p><l>flanquear</l><r>unspecified</r></p><par n="Verb_main"/></e>
<e><p><l>flaquear</l><r>unspecified</r></p><par n="Verb_main"/></e>
<e><p><l>flechar</l><r>unspecified</r></p><par n="Verb_main"/></e>
<e><p><l>fletar</l><r>unspecified</r></p><par n="Verb_main"/></e>
<e><p><l>flexibilizar</l><r>unspecified</r></p><par n="Verb_main"/></e>
<e><p><l>flexionar</l><r>unspecified</r></p><par n="Verb_main"/></e>
<e><p><l>flirtear</l><r>unspecified</r></p><par n="Verb_main"/></e>
<e><p><l>flocular</l><r>unspecified</r></p><par n="Verb_main"/></e>
    <e><p><l>flojear</l><r>qilla<s n="add_mi"/>+Intrup</r></p><par n="Verb_main"/></e>
<e><p><l>flordelisar</l><r>unspecified</r></p><par n="Verb_main"/></e>
    <e><p><l>florear</l><r>ayna</r></p><par n="Verb_main"/></e>
<e><p><l>florear</l><r>unspecified</r></p><par n="Verb_main"/></e>
<e><p><l>florecer</l><r>t'ika</r></p><par n="Verb_main"/></e>
<e><p><l>florecer</l><r>sisa</r></p><par n="Verb_main"/></e>
<e><p><l>floretear</l><r>unspecified</r></p><par n="Verb_main"/></e>
<e><p><l>flotar</l><r>tuytu</r></p><par n="Verb_main"/></e>
<e><p><l>fluctuar</l><r>unspecified</r></p><par n="Verb_main"/></e>
<e><p><l>fluidificar</l><r>unspecified</r></p><par n="Verb_main"/></e>
<e><p><l>fluir</l><r>unspecified</r></p><par n="Verb_main"/></e>
<e><p><l>focalizar</l><r>unspecified</r></p><par n="Verb_main"/></e>
<e><p><l>foguear</l><r>unspecified</r></p><par n="Verb_main"/></e>
<e><p><l>foliar</l><r>unspecified</r></p><par n="Verb_main"/></e>
<e><p><l>follar</l><r>unspecified</r></p><par n="Verb_main"/></e>
    <e><p><l>fomentar</l><r>mira<s n="add_mi"/>+Caus</r></p><par n="Verb_main"/></e>
<e><p><l>fomentar</l><r>unspecified</r></p><par n="Verb_main"/></e>
<e><p><l>fondear</l><r>unspecified</r></p><par n="Verb_main"/></e>
<e><p><l>forcejar</l><r>unspecified</r></p><par n="Verb_main"/></e>
<e><p><l>forcejear</l><r>unspecified</r></p><par n="Verb_main"/></e>
    <e><p><l>forestar</l><r>ch'aphracha</r></p><par n="Verb_main"/></e>
<e><p><l>forjar</l><r>unspecified</r></p><par n="Verb_main"/></e>
<e><p><l>formalizar</l><r>unspecified</r></p><par n="Verb_main"/></e>
    <e><p><l>formar</l><r>kama</r></p><par n="Verb_main"/></e>
    <e><p><l>formar</l><r>paqari<s n="add_mi"/>+Caus</r></p><par n="Verb_main"/></e>
    <e><p><l>formar</l><r>rura</r></p><par n="Verb_main"/></e>
<e><p><l>formar_pacotillas</l><r>haña</r></p><par n="Verb_main"/></e>
<e><p><l>formatear</l><r>unspecified</r></p><par n="Verb_main"/></e>
<e><p><l>formular</l><r>unspecified</r></p><par n="Verb_main"/></e>
    <e><p><l>fornicar</l><r>sakwa</r></p><par n="Verb_main"/></e>
<e><p><l>forrajear</l><r>unspecified</r></p><par n="Verb_main"/></e>
<e><p><l>forrar</l><r>unspecified</r></p><par n="Verb_main"/></e>
    <e><p><l>fortalecer</l><r>kallpacha</r></p><par n="Verb_main"/></e>
<e><p><l>fortalecer</l><r>sinchiya<s n="add_mi"/>+Caus<s n="transitivity"/>trans</r></p><par n="Verb_main"/></e>
<!-- intrans. -se -->
<e><p><l>fortalecer</l><r>sinchiya<s n="transitivity"/>rflx</r></p><par n="Verb_main"/></e>
<e><p><l>fortificar</l><r>kallpacha</r></p><par n="Verb_main"/></e>
<e><p><l>forzar</l><r>unspecified</r></p><par n="Verb_main"/></e>
<e><p><l>fosar</l><r>unspecified</r></p><par n="Verb_main"/></e>
<e><p><l>fosfatar</l><r>unspecified</r></p><par n="Verb_main"/></e>
<e><p><l>fosforecer</l><r>unspecified</r></p><par n="Verb_main"/></e>
<e><p><l>fosforescer</l><r>unspecified</r></p><par n="Verb_main"/></e>
<e><p><l>fosilizar</l><r>unspecified</r></p><par n="Verb_main"/></e>
<e><p><l>fotocopiar</l><r>unspecified</r></p><par n="Verb_main"/></e>
<e><p><l>fotograbar</l><r>unspecified</r></p><par n="Verb_main"/></e>
<e><p><l>fotografiar</l><r>unspecified</r></p><par n="Verb_main"/></e>
<e><p><l>fotolitografiar</l><r>unspecified</r></p><par n="Verb_main"/></e>
    <e><p><l>fracasar</l><r>qullu<s n="add_mi"/>+Iprs</r></p><par n="Verb_main"/></e>
<e><p><l>fracasar</l><r>ch'uli</r></p><par n="Verb_main"/></e>
<e><p><l>fracasar</l><r>unspecified</r></p><par n="Verb_main"/></e>
    <e><p><l>fraccionar</l><r>t'aqa</r></p><par n="Verb_main"/></e>
<e><p><l>fracturar</l><r>p'aki</r></p><par n="Verb_main"/></e> 
    <e><p><l>fragmentar</l><r>p'aki</r></p><par n="Verb_main"/></e>
    <e><p><l>fragmentar</l><r>phakmacha</r></p><par n="Verb_main"/></e>
<e><p><l>fraguar</l><r>unspecified</r></p><par n="Verb_main"/></e>
<e><p><l>frangollar</l><r>chhamqa</r></p><par n="Verb_main"/></e>
<e><p><l>franjear</l><r>unspecified</r></p><par n="Verb_main"/></e>
<e><p><l>franquear</l><r>unspecified</r></p><par n="Verb_main"/></e>
<e><p><l>frasear</l><r>unspecified</r></p><par n="Verb_main"/></e>
<e><p><l>fraternizar</l><r>unspecified</r></p><par n="Verb_main"/></e>
    <e><p><l>frecuentar</l><r>hamupaya</r></p><par n="Verb_main"/></e>
<e><p><l>frecuentar</l><r>unspecified</r></p><par n="Verb_main"/></e>
<e><p><l>fregar</l><r>qaqu</r></p><par n="Verb_main"/></e>
<e><p><l>fregotear</l><r>unspecified</r></p><par n="Verb_main"/></e>
<e><p><l>freír</l><r>thiqti<s n="add_mi"/>+Caus<s n="transitivity"/>trans</r></p><par n="Verb_main"/></e>
<!-- intrans. -se -->
<e><p><l>freír</l><r>thiqti<s n="transitivity"/>rflx</r></p><par n="Verb_main"/></e>
<e><p><l>frenar</l><r>unspecified</r></p><par n="Verb_main"/></e>
<e><p><l>fresar</l><r>unspecified</r></p><par n="Verb_main"/></e>
<e><p><l>frezar</l><r>unspecified</r></p><par n="Verb_main"/></e>
<e><p><l>fricar</l><r>unspecified</r></p><par n="Verb_main"/></e>
    <e><p><l>friccionar</l><r>khitu</r></p><par n="Verb_main"/></e>
   <e><p><l>friccionar</l><r>qaqu</r></p><par n="Verb_main"/></e>
<e><p><l>friccionar</l><r>qhitu</r></p><par n="Verb_main"/></e>
<e><p><l>frisar</l><r>unspecified</r></p><par n="Verb_main"/></e>
<e><p><l>frivolizar</l><r>unspecified</r></p><par n="Verb_main"/></e>
    <e><p><l>frotar</l><r>khitu</r></p><par n="Verb_main"/></e>
<e><p><l>frotar</l><r>qaqu</r></p><par n="Verb_main"/></e>
    <e><p><l>fructificar</l><r>ruru</r></p><par n="Verb_main"/></e>
<e><p><l>fruir</l><r>unspecified</r></p><par n="Verb_main"/></e>
<e><p><l>fruncir_el_ceño</l><r>qiwsu</r></p><par n="Verb_main"/></e>
    <e><p><l>fruncir</l><r>ch'ipu</r></p><par n="Verb_main"/></e>
    <e><p><l>fruncir</l><r>ch'uku</r></p><par n="Verb_main"/></e>
    <e><p><l>fruncir</l><r>qawi<s n="add_mi"/>+Caus<s n="transitivity"/>trans</r></p><par n="Verb_main"/></e>
<e><p><l>fruncir</l><r>sip'u</r></p><par n="Verb_main"/></e>
<e><p><l>frustrar</l><r>waqlli<s n="add_mi"/>+Caus</r></p><par n="Verb_main"/></e>
<e><p><l>frustrar</l><r>unspecified</r></p><par n="Verb_main"/></e>
<e><p><l>fucilar</l><r>unspecified</r></p><par n="Verb_main"/></e>
    <e><p><l>fugar</l><r>mitika</r></p><par n="Verb_main"/></e>
<e><p><l>fugar</l><r>ayqi</r></p><par n="Verb_main"/></e>
<!-- intrans. -se -->
<e><p><l>fugar</l><r>chinka<s n="add_mi"/>+Rflx<s n="transitivity"/>rflx</r></p><par n="Verb_main"/></e>
<e><p><l>fulgir</l><r>unspecified</r></p><par n="Verb_main"/></e>
<e><p><l>fulgurar</l><r>unspecified</r></p><par n="Verb_main"/></e>
<e><p><l>fulminar</l><r>unspecified</r></p><par n="Verb_main"/></e>
    <e><p><l>fumar</l><r>pita</r></p><par n="Verb_main"/></e>
<e><p><l>fumigar</l><r>unspecified</r></p><par n="Verb_main"/></e>
<e><p><l>funcionar</l><r>unspecified</r></p><par n="Verb_main"/></e>
<e><p><l>fundamentar</l><r>unspecified</r></p><par n="Verb_main"/></e>
<e><p><l>fundar</l><r>tiqsi</r></p><par n="Verb_main"/></e>
<e><p><l>fundar</l><r>qalla<s n="add_mi"/>+Inch+Caus</r></p><par n="Verb_main"/></e>
<e><p><l>fundir</l><r>chullu<s n="add_mi"/>+Caus<s n="transitivity"/>trans</r></p><par n="Verb_main"/></e>
<!-- intrans. -se -->
<e><p><l>fundir</l><r>chullu<s n="transitivity"/>rflx</r></p><par n="Verb_main"/></e>
<e><p><l>fungir</l><r>unspecified</r></p><par n="Verb_main"/></e>
<e><p><l>fusilar</l><r>unspecified</r></p><par n="Verb_main"/></e>
<e><p><l>fusionar</l><r>unspecified</r></p><par n="Verb_main"/></e>
<e><p><l>fustigar</l><r>unspecified</r></p><par n="Verb_main"/></e>
<e><p><l>gafar</l><r>unspecified</r></p><par n="Verb_main"/></e>
    <e><p><l>gaguear</l><r>k'aku</r></p><par n="Verb_main"/></e>
<e><p><l>galantear</l><r>waylla<s n="add_mi"/>+Intrup</r></p><par n="Verb_main"/></e>
<e><p><l>galardonar</l><r>samincha</r></p><par n="Verb_main"/></e>
<e><p><l>galibar</l><r>unspecified</r></p><par n="Verb_main"/></e>
<e><p><l>gallardear</l><r>unspecified</r></p><par n="Verb_main"/></e>
<e><p><l>gallar</l><r>unspecified</r></p><par n="Verb_main"/></e>
<e><p><l>gallear</l><r>unspecified</r></p><par n="Verb_main"/></e>
<e><p><l>gallofear</l><r>unspecified</r></p><par n="Verb_main"/></e>
<e><p><l>galonear</l><r>unspecified</r></p><par n="Verb_main"/></e>
<e><p><l>galopar</l><r>unspecified</r></p><par n="Verb_main"/></e>
<e><p><l>galopear</l><r>unspecified</r></p><par n="Verb_main"/></e>
<e><p><l>galuchar</l><r>unspecified</r></p><par n="Verb_main"/></e>
<e><p><l>galvanizar</l><r>unspecified</r></p><par n="Verb_main"/></e>
<e><p><l>gambetear</l><r>unspecified</r></p><par n="Verb_main"/></e>
    <e><p><l>ganar</l><r>ati<s n="add_mi"/>+Rep</r></p><par n="Verb_main"/></e>
<e><p><l>ganar</l><r>llalli</r></p><par n="Verb_main"/></e>
<e><p><l>gandulear</l><r>unspecified</r></p><par n="Verb_main"/></e>
<e><p><l>gangrenar</l><r>unspecified</r></p><par n="Verb_main"/></e>
<e><p><l>ganguear</l><r>unspecified</r></p><par n="Verb_main"/></e>
<e><p><l>gañir</l><r>unspecified</r></p><par n="Verb_main"/></e>
<e><p><l>gansear</l><r>unspecified</r></p><par n="Verb_main"/></e>
<e><p><l>garabatear</l><r>siq'i</r></p><par n="Verb_main"/></e>
<e><p><l>garantir</l><r>unspecified</r></p><par n="Verb_main"/></e>
<e><p><l>garantizar</l><r>unspecified</r></p><par n="Verb_main"/></e>
<e><p><l>garapiñar</l><r>unspecified</r></p><par n="Verb_main"/></e>
<e><p><l>garbear</l><r>unspecified</r></p><par n="Verb_main"/></e>
<e><p><l>garbillar</l><r>unspecified</r></p><par n="Verb_main"/></e>
<e><p><l>garfear</l><r>unspecified</r></p><par n="Verb_main"/></e>
<e><p><l>gargajear</l><r>unspecified</r></p><par n="Verb_main"/></e>
<e><p><l>gargantear</l><r>unspecified</r></p><par n="Verb_main"/></e>
    <e><p><l>gargarizar</l><r>aqni</r></p><par n="Verb_main"/></e>
<e><p><l>garlar</l><r>unspecified</r></p><par n="Verb_main"/></e>
<e><p><l>garrafiñar</l><r>unspecified</r></p><par n="Verb_main"/></e>
<e><p><l>garrapatear</l><r>unspecified</r></p><par n="Verb_main"/></e>
<e><p><l>garrapiñar</l><r>unspecified</r></p><par n="Verb_main"/></e>
<e><p><l>garrar</l><r>unspecified</r></p><par n="Verb_main"/></e>
<e><p><l>garrear</l><r>unspecified</r></p><par n="Verb_main"/></e>
<e><p><l>garrochar</l><r>unspecified</r></p><par n="Verb_main"/></e>
<e><p><l>garrochear</l><r>unspecified</r></p><par n="Verb_main"/></e>
    <e><p><l>garrotear</l><r>p'ana</r></p><par n="Verb_main"/></e>
    <e><p><l>garrotear</l><r>q'asu</r></p><par n="Verb_main"/></e>
    <!-- rezipr. -se -->
    <e><p><l>garrotear</l><r>p'ana<s n="add_mi"/>+Rzpr+Rflx<s n="transitivity"/>rzpr</r></p><par n="Verb_main"/></e>
    <e><p><l>garrotear</l><r>q'asu<s n="add_mi"/>+Rzpr+Rflx<s n="transitivity"/>rzpr</r></p><par n="Verb_main"/></e>
<e><p><l>garuar</l><r>iphu</r></p><par n="Verb_main"/></e>
<e><p><l>garzonear</l><r>unspecified</r></p><par n="Verb_main"/></e>
<e><p><l>gasear</l><r>unspecified</r></p><par n="Verb_main"/></e>
<e><p><l>gasificar</l><r>unspecified</r></p><par n="Verb_main"/></e>
<e><p><l>gastar</l><r>gastar</r></p><par n="Verb_main"/></e>  
<e><p><l>gastar</l><r>tuku</r></p><par n="Verb_main"/></e>
<e><p><l>gavillar</l><r>unspecified</r></p><par n="Verb_main"/></e>
<e><p><l>gayar</l><r>unspecified</r></p><par n="Verb_main"/></e>
<e><p><l>gazmiar</l><r>unspecified</r></p><par n="Verb_main"/></e>
<e><p><l>gelatinizar</l><r>unspecified</r></p><par n="Verb_main"/></e>
<e><p><l>gelificar</l><r>unspecified</r></p><par n="Verb_main"/></e>
<e><p><l>geminar</l><r>unspecified</r></p><par n="Verb_main"/></e>
<e><p><l>gemiquear</l><r>unspecified</r></p><par n="Verb_main"/></e>
<e><p><l>gemir</l><r>anchi</r></p><par n="Verb_main"/></e>
<e><p><l>generalizar</l><r>unspecified</r></p><par n="Verb_main"/></e>
<e><p><l>generar</l><r>unspecified</r></p><par n="Verb_main"/></e>
<e><p><l>germanizar</l><r>unspecified</r></p><par n="Verb_main"/></e>
    <e><p><l>germinar</l><r>mukmu</r></p><par n="Verb_main"/></e>
    <e><p><l>germinar</l><r>phutu</r></p><par n="Verb_main"/></e>
<e><p><l>gestar</l><r>unspecified</r></p><par n="Verb_main"/></e>
<e><p><l>gestear</l><r>unspecified</r></p><par n="Verb_main"/></e>
<e><p><l>gesticular</l><r>unspecified</r></p><par n="Verb_main"/></e>
<e><p><l>gestionar</l><r>unspecified</r></p><par n="Verb_main"/></e>
<e><p><l>gibar</l><r>unspecified</r></p><par n="Verb_main"/></e>
<e><p><l>gimotear</l><r>inqhi</r></p><par n="Verb_main"/></e>
<e><p><l>gimotear</l><r>unspecified</r></p><par n="Verb_main"/></e>
    <e><p><l>girar</l><r>maywi</r></p><par n="Verb_main"/></e>
<e><p><l>girar</l><r>muyu</r></p><par n="Verb_main"/></e>
<e><p><l>gitanear</l><r>unspecified</r></p><par n="Verb_main"/></e>
<e><p><l>glasear</l><r>unspecified</r></p><par n="Verb_main"/></e>
<e><p><l>globalizar</l><r>unspecified</r></p><par n="Verb_main"/></e>
<e><p><l>gloriar</l><r>unspecified</r></p><par n="Verb_main"/></e>
<e><p><l>glorificar</l><r>unspecified</r></p><par n="Verb_main"/></e>
<e><p><l>glosar</l><r>unspecified</r></p><par n="Verb_main"/></e>
<e><p><l>glotonear</l><r>unspecified</r></p><par n="Verb_main"/></e>
<e><p><l>gluglutear</l><r>unspecified</r></p><par n="Verb_main"/></e>
<e><p><l>gobernar</l><r>kama<s n="add_mi"/>+Caus</r></p><par n="Verb_main"/></e>
<e><p><l>gofrar</l><r>unspecified</r></p><par n="Verb_main"/></e>
<e><p><l>golear</l><r>unspecified</r></p><par n="Verb_main"/></e>
<e><p><l>golfear</l><r>unspecified</r></p><par n="Verb_main"/></e>
<e><p><l>golosear</l><r>unspecified</r></p><par n="Verb_main"/></e>
<e><p><l>golosinar</l><r>unspecified</r></p><par n="Verb_main"/></e>
<e><p><l>golosinear</l><r>unspecified</r></p><par n="Verb_main"/></e>
<e><p><l>golpear</l><r>maqa</r></p><par n="Verb_main"/></e>
    <e><p><l>golpear</l><r>taka</r></p><par n="Verb_main"/></e>
<e><p><l>golpetear</l><r>unspecified</r></p><par n="Verb_main"/></e>
<e><p><l>gorgojar</l><r>unspecified</r></p><par n="Verb_main"/></e>
<e><p><l>gorgojear</l><r>unspecified</r></p><par n="Verb_main"/></e>
<e><p><l>gorgoritear</l><r>unspecified</r></p><par n="Verb_main"/></e>
<e><p><l>gorgotear</l><r>unspecified</r></p><par n="Verb_main"/></e>
    <e><p><l>gorjear</l><r>taki</r></p><par n="Verb_main"/></e>
<e><p><l>gorjear</l><r>unspecified</r></p><par n="Verb_main"/></e>
    <e><p><l>gorrear</l><r>uska</r></p><par n="Verb_main"/></e>
<e><p><l>gorronear</l><r>unspecified</r></p><par n="Verb_main"/></e>
<e><p><l>gotear</l><r>sut'u</r></p><par n="Verb_main"/></e>
<e><p><l>gozar</l><r>kusi<s n="add_mi"/>+Rflx</r></p><par n="Verb_main"/></e>
    <e><p><l>gozar</l><r>q'uchu<s n="add_mi"/>+Rflx</r></p><par n="Verb_main"/></e>
    <e><p><l>grabar</l><r>tumi</r></p><par n="Verb_main"/></e>
<e><p><l>grabar</l><r>unspecified</r></p><par n="Verb_main"/></e>
<e><p><l>gracejar</l><r>unspecified</r></p><par n="Verb_main"/></e>
<e><p><l>gradar</l><r>unspecified</r></p><par n="Verb_main"/></e>
<e><p><l>graduar</l><r>unspecified</r></p><par n="Verb_main"/></e>
    <e><p><l>graficar</l><r>qillqa</r></p><par n="Verb_main"/></e>
<e><p><l>grajear</l><r>unspecified</r></p><par n="Verb_main"/></e>
<e><p><l>granar</l><r>unspecified</r></p><par n="Verb_main"/></e>
<e><p><l>granear</l><r>unspecified</r></p><par n="Verb_main"/></e>
<e><p><l>granizar</l><r>chikchi</r></p><par n="Verb_main"/></e>
<e><p><l>granjear</l><r>unspecified</r></p><par n="Verb_main"/></e>
<e><p><l>granular</l><r>unspecified</r></p><par n="Verb_main"/></e>
<e><p><l>grapar</l><r>unspecified</r></p><par n="Verb_main"/></e>
<e><p><l>gratar</l><r>unspecified</r></p><par n="Verb_main"/></e>
<e><p><l>gratificar</l><r>unspecified</r></p><par n="Verb_main"/></e>
<e><p><l>gratinar</l><r>unspecified</r></p><par n="Verb_main"/></e>
<e><p><l>gravar</l><r>unspecified</r></p><par n="Verb_main"/></e>
<e><p><l>gravitar</l><r>unspecified</r></p><par n="Verb_main"/></e>
<e><p><l>graznar</l><r>unspecified</r></p><par n="Verb_main"/></e>
<e><p><l>grecizar</l><r>unspecified</r></p><par n="Verb_main"/></e>
<e><p><l>grietar</l><r>unspecified</r></p><par n="Verb_main"/></e>
<e><p><l>grillar</l><r>unspecified</r></p><par n="Verb_main"/></e>
<e><p><l>gritar</l><r>qapa<s n="add_mi"/>+Inch</r></p><par n="Verb_main"/></e>
       <e><p><l>gritar</l><r>waqa</r></p><par n="Verb_main"/></e>
<e><p><l>gruir</l><r>unspecified</r></p><par n="Verb_main"/></e>
<e><p><l>grujir</l><r>unspecified</r></p><par n="Verb_main"/></e>
           <e><p><l>gruñir</l><r>rima<s n="add_mi"/>+Iprs+Rflx</r></p><par n="Verb_main"/></e>
    <e><p><l>gruñir</l><r>thutu<s n="add_mi"/>+Iprs+Rflx</r></p><par n="Verb_main"/></e>
<e><p><l>gruñir</l><r>unspecified</r></p><par n="Verb_main"/></e>
<e><p><l>guachapear</l><r>unspecified</r></p><par n="Verb_main"/></e>
<e><p><l>guadañar</l><r>unspecified</r></p><par n="Verb_main"/></e>
<e><p><l>gualdrapear</l><r>unspecified</r></p><par n="Verb_main"/></e>
<e><p><l>guantear</l><r>unspecified</r></p><par n="Verb_main"/></e>
<e><p><l>guapear</l><r>qapa<s n="add_mi"/>+Inch</r></p><par n="Verb_main"/></e>
    <e><p><l>guardar_equilibrio</l><r>wayllunk'u</r></p><par n="Verb_main"/></e>
    <e><p><l>guardar_silencio</l><r>upalla</r></p><par n="Verb_main"/></e>
    <e><p><l>guardar_la_palabra</l><r>hunt'a<s n="preform"/>#simi</r></p><par n="Verb_main"/></e>
    <e><p><l>guardar_respeto</l><r>yupaycha</r></p><par n="Verb_main"/></e>
<e><p><l>guardar</l><r>musi<s n="add_mi"/>+Rflx</r></p><par n="Verb_main"/></e>
<e><p><l>guardar</l><r>waqaycha</r></p><par n="Verb_main"/></e>
<e><p><l>guarecer</l><r>qurpacha</r></p><par n="Verb_main"/></e>
<!-- guarecer DE algo -> amachay -->
    <e><p><l>guarecer</l><r>amacha</r></p><par n="Verb_main"/></e>
<!--     <e><p><l>guarecer</l><r>hampi<s n="add_mi"/>+Caus</r></p><par n="Verb_main"/></e> -->
<e><p><l>guarnecer</l><r>unspecified</r></p><par n="Verb_main"/></e>
<e><p><l>guarnicionar</l><r>unspecified</r></p><par n="Verb_main"/></e>
<e><p><l>guarnir</l><r>unspecified</r></p><par n="Verb_main"/></e>
<e><p><l>guasear</l><r>unspecified</r></p><par n="Verb_main"/></e>
<e><p><l>guatear</l><r>unspecified</r></p><par n="Verb_main"/></e>
<e><p><l>guerrear</l><r>awqa<s n="add_mi"/>+Rzpr+Rflx</r></p><par n="Verb_main"/></e>
<e><p><l>guerrillear</l><r>unspecified</r></p><par n="Verb_main"/></e>
    <e><p><l>guiar</l><r>pusa</r></p><par n="Verb_main"/></e>
    <e><p><l>guiar</l><r>yuyaycha</r></p><par n="Verb_main"/></e> 
<e><p><l>guillar</l><r>unspecified</r></p><par n="Verb_main"/></e>
<e><p><l>guillotinar</l><r>unspecified</r></p><par n="Verb_main"/></e>
    <e><p><l>guiñar</l><r>ch'illmi</r></p><par n="Verb_main"/></e>
<e><p><l>guinchar</l><r>unspecified</r></p><par n="Verb_main"/></e>
<e><p><l>guindar</l><r>unspecified</r></p><par n="Verb_main"/></e>
<e><p><l>guipar</l><r>unspecified</r></p><par n="Verb_main"/></e>
<e><p><l>guisar</l><r>yanu</r></p><par n="Verb_main"/></e>
    <e><p><l>guisar</l><r>wayk'u</r></p><par n="Verb_main"/></e>
<e><p><l>guitar</l><r>unspecified</r></p><par n="Verb_main"/></e>
<e><p><l>guitonear</l><r>unspecified</r></p><par n="Verb_main"/></e>
<e><p><l>gulusmear</l><r>unspecified</r></p><par n="Verb_main"/></e>
<e><p><l>gusanear</l><r>unspecified</r></p><par n="Verb_main"/></e>
<e><p><l>gustar</l><r>unspecified</r></p><par n="Verb_main"/></e>
<e><p><l>haber</l><r>ka</r></p><par n="Verb_main"/></e>
<e><p><l>habilitar</l><r>unspecified</r></p><par n="Verb_main"/></e>
<e><p><l>habitar</l><r>tiya</r></p><par n="Verb_main"/></e>
<e><p><l>habituar</l><r>yacha<s n="add_mi"/>+Rflx</r></p><par n="Verb_main"/></e>
    <e><p><l>hablar_en_secreto</l><r>rima<s n="preform"/>#pakapi</r></p><par n="Verb_main"/></e>
<e><p><l>hablar</l><r>rima</r></p><par n="Verb_main"/></e>
<e><p><l>hacendar</l><r>unspecified</r></p><par n="Verb_main"/></e>
<e><p><l>hacer_algo</l><r>imana</r></p><par n="Verb_main"/></e>
<e><p><l>hacer_así</l><r>hina</r></p><par n="Verb_main"/></e>
<e><p><l>hacer_bulla</l><r>ch'aqwa</r></p><par n="Verb_main"/></e>
<e><p><l>hacer_calor</l><r>rupha</r></p><par n="Verb_main"/></e>
<e><p><l>hacer_cosquillas</l><r>chikucha</r></p><par n="Verb_main"/></e>
<e><p><l>hacer_costura</l><r>sira</r></p><par n="Verb_main"/></e>
<e><p><l>hacer_el_pongo</l><r>punqu</r></p><par n="Verb_main"/></e>
<e><p><l>hacer_falta</l><r>ka</r></p><par n="Verb_main"/></e>
<e><p><l>hacer_falta</l><r>pisi</r></p><par n="Verb_main"/></e>
<e><p><l>hacer_falta</l><r>watu</r></p><par n="Verb_main"/></e>
<e><p><l>hacer_falta_que</l><r>ka</r></p><par n="Verb_main"/></e>
<e><p><l>hacer_fogata</l><r>qunu</r></p><par n="Verb_main"/></e>
<e><p><l>hacer_frío</l><r>chiri</r></p><par n="Verb_main"/></e>
<e><p><l>hacer_punta</l><r>ñawch'i</r></p><par n="Verb_main"/></e>
<e><p><l>hacer_wathiyas</l><r>wathiya</r></p><par n="Verb_main"/></e>
<!-- hacerse + ART + NOUN/ADJ -> fingir -> tukuy TODO: disamb rules-->   
<e><p><l>hacer</l><r>tuku<s n="transitivity"/>rflx</r></p><par n="Verb_main"/></e>
<e><p><l>hacer</l><r>rura</r></p><par n="Verb_main"/></e>
<!--  hacer + Verbo ,e.g. hacer ver -> causativo -->
<e><p><l>hacer</l><r>++Caus<s n="moveToHead_mi"/>++Caus</r></p><par n="Verb_main"/></e>
<e><p><l>hachar</l><r>unspecified</r></p><par n="Verb_main"/></e>
<e><p><l>hachear</l><r>unspecified</r></p><par n="Verb_main"/></e>
<e><p><l>hacinar</l><r>qutu</r></p><par n="Verb_main"/></e>
    <e><p><l>hacinar</l><r>rawkha</r></p><par n="Verb_main"/></e>
<e><p><l>halagar</l><r>wayllu</r></p><par n="Verb_main"/></e>
<e><p><l>halar</l><r>unspecified</r></p><par n="Verb_main"/></e>
    <e><p><l>hallar</l><r>tari</r></p><par n="Verb_main"/></e>
<!--  hallarse (en)    -->
    <e><p><l>hallar</l><r>ka<s n="transitivity"/>rflx</r></p><par n="Verb_main"/></e>
<e><p><l>halogenar</l><r>unspecified</r></p><par n="Verb_main"/></e>
<e><p><l>hamaquear</l><r>unspecified</r></p><par n="Verb_main"/></e>
<e><p><l>hambrear</l><r>unspecified</r></p><par n="Verb_main"/></e>
<e><p><l>handicapar</l><r>unspecified</r></p><par n="Verb_main"/></e>
    <e><p><l>haraganear</l><r>qilla<s n="add_mi"/>+Rflx</r></p><par n="Verb_main"/></e>
<e><p><l>harmonizar</l><r>unspecified</r></p><par n="Verb_main"/></e>
<e><p><l>haronear</l><r>unspecified</r></p><par n="Verb_main"/></e> 
<e><p><l>hartar</l><r>saksa<s n="add_mi"/>+Caus<s n="transitivity"/>trans</r></p><par n="Verb_main"/></e>
<!-- intrans. -se -->
<e><p><l>hartar</l><r>saksa<s n="transitivity"/>rflx</r></p><par n="Verb_main"/></e>
    <e><p><l>hastiar</l><r>ami</r></p><par n="Verb_main"/></e>
    <e><p><l>hastiar</l><r>milla<s n="add_mi"/>+Caus</r></p><par n="Verb_main"/></e>
<e><p><l>hatear</l><r>unspecified</r></p><par n="Verb_main"/></e>
<e><p><l>hebraizar</l><r>unspecified</r></p><par n="Verb_main"/></e>
<e><p><l>hechizar</l><r>layqa</r></p><par n="Verb_main"/></e>
    <e><p><l>hechizar</l><r>umu</r></p><par n="Verb_main"/></e>
<e><p><l>heder</l><r>asna</r></p><par n="Verb_main"/></e>
<e><p><l>helar</l><r>qasa</r></p><par n="Verb_main"/></e>
<e><p><l>helenizar</l><r>unspecified</r></p><par n="Verb_main"/></e>
<e><p><l>henchir</l><r>hunt'a<s n="add_mi"/>+Caus</r></p><par n="Verb_main"/></e>
    <e><p><l>henchir</l><r>wina</r></p><par n="Verb_main"/></e>
    <e><p><l>hender</l><r>ch'iqta</r></p><par n="Verb_main"/></e>
    <e><p><l>hender</l><r>k'iña</r></p><par n="Verb_main"/></e>
<e><p><l>hender</l><r>raqra<s n="add_mi"/>+Caus</r></p><par n="Verb_main"/></e>
<e><p><l>hendir</l><r>unspecified</r></p><par n="Verb_main"/></e>
<e><p><l>henificar</l><r>unspecified</r></p><par n="Verb_main"/></e>
<e><p><l>heñir</l><r>unspecified</r></p><par n="Verb_main"/></e>
<e><p><l>herbajar</l><r>unspecified</r></p><par n="Verb_main"/></e>
<e><p><l>herbar</l><r>unspecified</r></p><par n="Verb_main"/></e>
<e><p><l>herbecer</l><r>unspecified</r></p><par n="Verb_main"/></e>
<e><p><l>herborizar</l><r>unspecified</r></p><par n="Verb_main"/></e>
<e><p><l>heredar</l><r>unspecified</r></p><par n="Verb_main"/></e> 
<e><p><l>herir</l><r>k'iri</r></p><par n="Verb_main"/></e>
<e><p><l>hermanar</l><r>unspecified</r></p><par n="Verb_main"/></e>
<e><p><l>hermetizar</l><r>unspecified</r></p><par n="Verb_main"/></e>
    <e><p><l>hermosear</l><r>munaycha</r></p><par n="Verb_main"/></e>
    <e><p><l>hermosear</l><r>sumaqya</r></p><par n="Verb_main"/></e>
<e><p><l>herniar</l><r>unspecified</r></p><par n="Verb_main"/></e>
<e><p><l>herrar</l><r>unspecified</r></p><par n="Verb_main"/></e>
<e><p><l>herretear</l><r>unspecified</r></p><par n="Verb_main"/></e>
<e><p><l>herrumbrar</l><r>unspecified</r></p><par n="Verb_main"/></e>
    <e><p><l>herventar</l><r>t'impura</r></p><par n="Verb_main"/></e>
<e><p><l>hervir</l><r>t'impu</r></p><par n="Verb_main"/></e>
<e><p><l>hibernar</l><r>unspecified</r></p><par n="Verb_main"/></e>
<e><p><l>hibridar</l><r>unspecified</r></p><par n="Verb_main"/></e>
<e><p><l>hibridizar</l><r>unspecified</r></p><par n="Verb_main"/></e>
<e><p><l>hidratar</l><r>unspecified</r></p><par n="Verb_main"/></e>
<e><p><l>hidrogenar</l><r>unspecified</r></p><par n="Verb_main"/></e>
<e><p><l>hidrolizar</l><r>unspecified</r></p><par n="Verb_main"/></e>
<e><p><l>higienizar</l><r>unspecified</r></p><par n="Verb_main"/></e>
<e><p><l>hilar</l><r>puchkha</r></p><par n="Verb_main"/></e>
    <e><p><l>hilvanar</l><r>ch'ukta</r></p><par n="Verb_main"/></e>
<e><p><l>himplar</l><r>unspecified</r></p><par n="Verb_main"/></e>
<e><p><l>hincar</l><r>t'urpu</r></p><par n="Verb_main"/></e>
<e><p><l>hinchar</l><r>punki<s n="add_mi"/>+Caus<s n="transitivity"/>trans</r></p><par n="Verb_main"/></e>
<!-- intrans. -se -->
<e><p><l>hinchar</l><r>punki<s n="transitivity"/>rflx</r></p><par n="Verb_main"/></e>
<e><p><l>hipar</l><r>hik'i</r></p><par n="Verb_main"/></e>
<e><p><l>hipertrofiar</l><r>unspecified</r></p><par n="Verb_main"/></e>
<e><p><l>hipnotizar</l><r>khuru</r></p><par n="Verb_main"/></e>
<e><p><l>hipnotizar</l><r>unspecified</r></p><par n="Verb_main"/></e>
<e><p><l>hipotecar</l><r>unspecified</r></p><par n="Verb_main"/></e>
<e><p><l>hisopar</l><r>unspecified</r></p><par n="Verb_main"/></e>
<e><p><l>hisopear</l><r>unspecified</r></p><par n="Verb_main"/></e>
<e><p><l>hispanizar</l><r>unspecified</r></p><par n="Verb_main"/></e>
<e><p><l>historiar</l><r>unspecified</r></p><par n="Verb_main"/></e>
<e><p><l>hitar</l><r>unspecified</r></p><par n="Verb_main"/></e>
<e><p><l>hocicar</l><r>unspecified</r></p><par n="Verb_main"/></e>
    <e><p><l>hociquear</l><r>uksi</r></p><par n="Verb_main"/></e>
<e><p><l>hojaldrar</l><r>unspecified</r></p><par n="Verb_main"/></e>
<e><p><l>hojear</l><r>unspecified</r></p><par n="Verb_main"/></e>
<!-- holgar transitivo: sobrar o descansar -->
<e><p><l>holgar</l><r>sama</r></p><par n="Verb_main"/></e>
<e><p><l>holgar</l><r>puchu</r></p><par n="Verb_main"/></e>
<!-- intrans. -se holgarse de/con -> alegrarse, divertirse -->
<e><p><l>holgar</l><r>kusi<s n="add_mi"/>+Rflx<s n="transitivity"/>rflx</r></p><par n="Verb_main"/></e>
<e><p><l>holgazanear</l><r>unspecified</r></p><par n="Verb_main"/></e>
<e><p><l>hollar</l><r>saru</r></p><par n="Verb_main"/></e>
    <e><p><l>hollar</l><r>t'ustu</r></p><par n="Verb_main"/></e>
<e><p><l>hombrear</l><r>unspecified</r></p><par n="Verb_main"/></e>  
    <e><p><l>homenajear</l><r>qillpu</r></p><par n="Verb_main"/></e>
    <e><p><l>homenajear</l><r>samincha</r></p><par n="Verb_main"/></e>
    <e><p><l>homenajear</l><r>yupaycha</r></p><par n="Verb_main"/></e>
<e><p><l>homogeneizar</l><r>unspecified</r></p><par n="Verb_main"/></e>
<e><p><l>homologar</l><r>unspecified</r></p><par n="Verb_main"/></e>
    <e><p><l>hondear</l><r>warak'a</r></p><par n="Verb_main"/></e>
<e><p><l>honestar</l><r>unspecified</r></p><par n="Verb_main"/></e>
<e><p><l>honorar</l><r>unspecified</r></p><par n="Verb_main"/></e>
    <e><p><l>honrar</l><r>hayñinqa</r></p><par n="Verb_main"/></e>
    <e><p><l>honrar</l><r>sumaycha</r></p><par n="Verb_main"/></e>
<e><p><l>honrar</l><r>yupaycha</r></p><par n="Verb_main"/></e>
<e><p><l>hopear</l><r>unspecified</r></p><par n="Verb_main"/></e>
<e><p><l>horadar</l><r>hutk'u</r></p><par n="Verb_main"/></e>
    <e><p><l>horadar</l><r>t'uqu</r></p><par n="Verb_main"/></e>
<e><p><l>horcar</l><r>unspecified</r></p><par n="Verb_main"/></e>
<e><p><l>hormigonar</l><r>unspecified</r></p><par n="Verb_main"/></e>
<e><p><l>hormiguear</l><r>unspecified</r></p><par n="Verb_main"/></e>
<e><p><l>hornaguear</l><r>unspecified</r></p><par n="Verb_main"/></e>
<e><p><l>hornear</l><r>unspecified</r></p><par n="Verb_main"/></e>
<e><p><l>horrar</l><r>unspecified</r></p><par n="Verb_main"/></e>
<e><p><l>horripilar</l><r>unspecified</r></p><par n="Verb_main"/></e>
    <e><p><l>horrorizar</l><r>q'aqcha</r></p><par n="Verb_main"/></e>
<e><p><l>hospedar</l><r>qurpacha</r></p><par n="Verb_main"/></e>
<e><p><l>hospitalizar</l><r>unspecified</r></p><par n="Verb_main"/></e>
<e><p><l>hostigar</l><r>ami<s n="add_mi"/>+Caus</r></p><par n="Verb_main"/></e>
<e><p><l>hostilizar</l><r>unspecified</r></p><par n="Verb_main"/></e>
<e><p><l>hozar</l><r>uksi</r></p><par n="Verb_main"/></e>
<e><p><l>huchear</l><r>unspecified</r></p><par n="Verb_main"/></e>
<e><p><l>huevar</l><r>unspecified</r></p><par n="Verb_main"/></e>
<e><p><l>huir</l><r>ayqi</r></p><par n="Verb_main"/></e>
    <e><p><l>huir</l><r>llusp'i</r></p><par n="Verb_main"/></e>
    <e><p><l>huir</l><r>p'ikwi</r></p><par n="Verb_main"/></e>
    <e><p><l>huir</l><r>p'itwi</r></p><par n="Verb_main"/></e>
<e><p><l>humanar</l><r>unspecified</r></p><par n="Verb_main"/></e>
<e><p><l>humanizar</l><r>unspecified</r></p><par n="Verb_main"/></e>
<e><p><l>humear</l><r>q'usñi</r></p><par n="Verb_main"/></e>
    <e><p><l>humectar</l><r>huq'ucha</r></p><par n="Verb_main"/></e>
<e><p><l>humedecer</l><r>huq'ucha<s n="transitivity"/>trans</r></p><par n="Verb_main"/></e>
<e><p><l>humedecer</l><r>ch'arancha<s n="transitivity"/>trans</r></p><par n="Verb_main"/></e>
<!-- intrans. -se -->
<e><p><l>humedecer</l><r>huq'uya<s n="transitivity"/>rflx</r></p><par n="Verb_main"/></e>
<e><p><l>humedecer</l><r>ch'aranya<s n="transitivity"/>rflx</r></p><par n="Verb_main"/></e>
<e><p><l>humillar</l><r>k'umu<s n="add_mi"/>+Aff+Caus</r></p><par n="Verb_main"/></e>
    <e><p><l>humillar</l><r>ullpu<s n="add_mi"/>+Aff+Caus</r></p><par n="Verb_main"/></e>
<e><p><l>hundir</l><r>unspecified</r></p><par n="Verb_main"/></e>
<e><p><l>hundir</l><r>thuñi</r></p><par n="Verb_main"/></e>
<e><p><l>hundir</l><r>challpu</r></p><par n="Verb_main"/></e>
<!-- intrans. -se -->
    <e><p><l>hundir</l><r>chinka<s n="add_mi"/>+Aff<s n="transitivity"/>rflx</r></p><par n="Verb_main"/></e>
<e><p><l>hurgar</l><r>rukri</r></p><par n="Verb_main"/></e>
<e><p><l>hurgar</l><r>t'uqpi</r></p><par n="Verb_main"/></e>
<e><p><l>hurgar</l><r>t'aqwi</r></p><par n="Verb_main"/></e>
    <e><p><l>hurgar</l><r>willq'a </r></p><par n="Verb_main"/></e>
<e><p><l>hurgonear</l><r>yawra<s n="add_mi"/>+Caus</r></p><par n="Verb_main"/></e>
<e><p><l>hurguetear</l><r>t'aqwi</r></p><par n="Verb_main"/></e>
<e><p><l>huronear</l><r>t'aqwi</r></p><par n="Verb_main"/></e>
<e><p><l>hurtar</l><r>suwa</r></p><par n="Verb_main"/></e>
    <e><p><l>husmear</l><r>musmi</r></p><par n="Verb_main"/></e>
<e><p><l>husmear</l><r>muskhi<s n="add_mi"/>+Iprs+Rflx</r></p><par n="Verb_main"/></e>
<e><p><l>idealizar</l><r>unspecified</r></p><par n="Verb_main"/></e>
    <e><p><l>idear</l><r>musika</r></p><par n="Verb_main"/></e>
<e><p><l>idear</l><r>yuya</r></p><par n="Verb_main"/></e>
<e><p><l>identificar</l><r>unspecified</r></p><par n="Verb_main"/></e>
<e><p><l>ideologizar</l><r>unspecified</r></p><par n="Verb_main"/></e>
<e><p><l>idiotizar</l><r>unspecified</r></p><par n="Verb_main"/></e>
    <e><p><l>idiotizar</l><r>upaya<s n="add_mi"/>+Caus<s n="transitivity"/>trans</r></p><par n="Verb_main"/></e>
    <!-- intrans. -se --> 
    <e><p><l>idiotizar</l><r>upaya<s n="transitivity"/>rflx</r></p><par n="Verb_main"/></e>
<e><p><l>idolatrar</l><r>unspecified</r></p><par n="Verb_main"/></e>
<e><p><l>ignifugar</l><r>unspecified</r></p><par n="Verb_main"/></e>
<e><p><l>ignorar</l><r>yacha<s n="preform"/>#mana</r></p><par n="Verb_main"/></e>
<e><p><l>ignorar</l><r>unspecified</r></p><par n="Verb_main"/></e>
<e><p><l>igualar</l><r>kuskacha</r></p><par n="Verb_main"/></e>
<e><p><l>ijadear</l><r>unspecified</r></p><par n="Verb_main"/></e>
<e><p><l>ilegalizar</l><r>unspecified</r></p><par n="Verb_main"/></e>
<e><p><l>ilegitimar</l><r>unspecified</r></p><par n="Verb_main"/></e>
<e><p><l>iluminar</l><r>k'ancha</r></p><par n="Verb_main"/></e>
    <e><p><l>ilusionar</l><r>llachi</r></p><par n="Verb_main"/></e>
<e><p><l>ilustrar</l><r>unspecified</r></p><par n="Verb_main"/></e>
<e><p><l>ilustrar</l><r>yacha<s n="add_mi"/>+Caus</r></p><par n="Verb_main"/></e>
<e><p><l>imaginar</l><r>yuya<s n="add_mi"/>+Aff</r></p><par n="Verb_main"/></e>
<e><p><l>imanar</l><r>unspecified</r></p><par n="Verb_main"/></e>
<e><p><l>imantar</l><r>unspecified</r></p><par n="Verb_main"/></e>
<e><p><l>imbricar</l><r>unspecified</r></p><par n="Verb_main"/></e>
<e><p><l>imbuir</l><r>unspecified</r></p><par n="Verb_main"/></e>
<!--  TODO: rule    -->
<!-- <e><p><l>imitar</l><r>++Intrup<s n="moveToHead_mi"/>++Intrup</r></p><par n="Verb_main"/></e> -->
<e><p><l>imitar</l><r>yacha<s n="add_mi"/>+MRep</r></p><par n="Verb_main"/></e>
<e><p><l>impacientar</l><r>unspecified</r></p><par n="Verb_main"/></e>
<e><p><l>impactar</l><r>unspecified</r></p><par n="Verb_main"/></e>
<e><p><l>impartir</l><r>achura</r></p><par n="Verb_main"/></e>
<e><p><l>impartir</l><r>unspecified</r></p><par n="Verb_main"/></e>
<e><p><l>impedir</l><r>hark'a</r></p><par n="Verb_main"/></e>
    <e><p><l>impeler</l><r>tanqa</r></p><par n="Verb_main"/></e>
<e><p><l>impender</l><r>unspecified</r></p><par n="Verb_main"/></e>
<e><p><l>imperar</l><r>unspecified</r></p><par n="Verb_main"/></e>
<e><p><l>impermeabilizar</l><r>unspecified</r></p><par n="Verb_main"/></e>
<e><p><l>impersonalizar</l><r>unspecified</r></p><par n="Verb_main"/></e>
<e><p><l>impetrar</l><r>unspecified</r></p><par n="Verb_main"/></e>
<e><p><l>implantar</l><r>unspecified</r></p><par n="Verb_main"/></e>
<e><p><l>implementar</l><r>unspecified</r></p><par n="Verb_main"/></e>
<e><p><l>implicar</l><r>unspecified</r></p><par n="Verb_main"/></e>
<e><p><l>implorar</l><r>maña</r></p><par n="Verb_main"/></e>
<e><p><l>imponer</l><r>unspecified</r></p><par n="Verb_main"/></e>
<e><p><l>importar</l><r>unspecified</r></p><par n="Verb_main"/></e>
<e><p><l>importunar</l><r>unspecified</r></p><par n="Verb_main"/></e>
<e><p><l>imposibilitar</l><r>unspecified</r></p><par n="Verb_main"/></e>
<e><p><l>impostar</l><r>unspecified</r></p><par n="Verb_main"/></e>
<e><p><l>imprecar</l><r>unspecified</r></p><par n="Verb_main"/></e>
<e><p><l>impregnar</l><r>unspecified</r></p><par n="Verb_main"/></e>
<e><p><l>impresionar</l><r>unspecified</r></p><par n="Verb_main"/></e>
<e><p><l>imprimar</l><r>unspecified</r></p><par n="Verb_main"/></e>
<e><p><l>imprimir</l><r>unspecified</r></p><par n="Verb_main"/></e>
<e><p><l>improbar</l><r>unspecified</r></p><par n="Verb_main"/></e>
<e><p><l>improvisar</l><r>unspecified</r></p><par n="Verb_main"/></e>
<e><p><l>impugnar</l><r>unspecified</r></p><par n="Verb_main"/></e>
    <e><p><l>impulsar</l><r>tanqa</r></p><par n="Verb_main"/></e>
<e><p><l>impurificar</l><r>unspecified</r></p><par n="Verb_main"/></e>
<e><p><l>imputar</l><r>huchacha</r></p><par n="Verb_main"/></e>
    <e><p><l>imputar</l><r>tumpa</r></p><par n="Verb_main"/></e>
<e><p><l>inactivar</l><r>unspecified</r></p><par n="Verb_main"/></e>
<e><p><l>inaugurar</l><r>unspecified</r></p><par n="Verb_main"/></e>
<e><p><l>incapacitar</l><r>unspecified</r></p><par n="Verb_main"/></e>
<e><p><l>incardinar</l><r>unspecified</r></p><par n="Verb_main"/></e>
<e><p><l>incautar</l><r>unspecified</r></p><par n="Verb_main"/></e>
<e><p><l>incendiar</l><r>rupha<s n="add_mi"/>+Caus<s n="transitivity"/>trans</r></p><par n="Verb_main"/></e>
<!-- intrans. -se -->
<e><p><l>incendiar</l><r>rupha<s n="transitivity"/>rflx</r></p><par n="Verb_main"/></e>
<e><p><l>incensar</l><r>unspecified</r></p><par n="Verb_main"/></e>
<e><p><l>incentivar</l><r>unspecified</r></p><par n="Verb_main"/></e>
<e><p><l>incidir</l><r>unspecified</r></p><par n="Verb_main"/></e>
<e><p><l>incinerar</l><r>uchphaya<s n="add_mi"/>+Caus<s n="transitivity"/>trans</r></p><par n="Verb_main"/></e>
<!-- intrans. -se -->
<e><p><l>incinerar</l><r>uchphaya<s n="transitivity"/>rflx</r></p><par n="Verb_main"/></e>
<!-- TODO: rule: incitar a+ noun -> raykuy , incitar a + inf: ++Caus -->
<e><p><l>incitar</l><r>rayku</r></p><par n="Verb_main"/></e> 
<e><p><l>incitar</l><r>++Caus<s n="moveToHead_mi"/>++Caus</r></p><par n="Verb_main"/></e>  
<e><p><l>inclinar_la_cabeza</l><r>k'umu</r></p><par n="Verb_main"/></e>
    <e><p><l>inclinar</l><r>t'iksu<s n="add_mi"/>+Caus<s n="transitivity"/>trans</r></p><par n="Verb_main"/></e>
    <!-- intrans. -se --> 
    <e><p><l>inclinar</l><r>k'ira<s n="transitivity"/>rflx</r></p><par n="Verb_main"/></e>
    <e><p><l>inclinar</l><r>t'iksu<s n="transitivity"/>rflx</r></p><par n="Verb_main"/></e>
<e><p><l>incluir</l><r>unspecified</r></p><par n="Verb_main"/></e>
<e><p><l>incoar</l><r>unspecified</r></p><par n="Verb_main"/></e>
<e><p><l>incomodar</l><r>unspecified</r></p><par n="Verb_main"/></e>
<e><p><l>incomunicar</l><r>unspecified</r></p><par n="Verb_main"/></e>
<e><p><l>incordiar</l><r>unspecified</r></p><par n="Verb_main"/></e>
<e><p><l>incorporar</l><r>unspecified</r></p><par n="Verb_main"/></e>
<e><p><l>incrasar</l><r>unspecified</r></p><par n="Verb_main"/></e>
<e><p><l>incrementar</l><r>yapa</r></p><par n="Verb_main"/></e>
    <e><p><l>increpar</l><r>rima<s n="preform"/>#k'araqta</r></p><par n="Verb_main"/></e>
<e><p><l>incriminar</l><r>unspecified</r></p><par n="Verb_main"/></e>
    <e><p><l>incrustar</l><r>sat'i<s n="add_mi"/>+Int</r></p><par n="Verb_main"/></e>
<e><p><l>incubar</l><r>uqlla</r></p><par n="Verb_main"/></e>
<e><p><l>inculcar</l><r>willa<s n="add_mi"/>+MRep</r></p><par n="Verb_main"/></e>
<e><p><l>inculcar</l><r>kuna<s n="add_mi"/>+MRep</r></p><par n="Verb_main"/></e>
<e><p><l>inculpar</l><r>huchacha</r></p><par n="Verb_main"/></e>
<e><p><l>incumbir</l><r>unspecified</r></p><par n="Verb_main"/></e>
<e><p><l>incumplir</l><r>unspecified</r></p><par n="Verb_main"/></e>
<e><p><l>incurrir</l><r>unspecified</r></p><par n="Verb_main"/></e>
<e><p><l>incursionar</l><r>unspecified</r></p><par n="Verb_main"/></e>
 <e><p><l>indagar</l><r>t'aqwi</r></p><par n="Verb_main"/></e>
<e><p><l>indagar</l><r>tapu<s n="add_mi"/>+Intrup</r></p><par n="Verb_main"/></e>
<e><p><l>indemnizar</l><r>kuti<s n="add_mi"/>+Caus+Iprs</r></p><par n="Verb_main"/></e>
<e><p><l>indemnizar</l><r>qu<s n="add_mi"/>+Iprs</r></p><par n="Verb_main"/></e>
<e><p><l>independizar</l><r>unspecified</r></p><par n="Verb_main"/></e>
<e><p><l>indexar</l><r>unspecified</r></p><par n="Verb_main"/></e>
<e><p><l>indicar</l><r>riqsi<s n="add_mi"/>+Caus</r></p><par n="Verb_main"/></e>
<e><p><l>indicar</l><r>riku<s n="add_mi"/>+Caus</r></p><par n="Verb_main"/></e>
<e><p><l>indicar</l><r>t'uqsi</r></p><par n="Verb_main"/></e>
<e><p><l>indiciar</l><r>unspecified</r></p><par n="Verb_main"/></e>
<e><p><l>indigestar</l><r>unspecified</r></p><par n="Verb_main"/></e>
<e><p><l>indisciplinar</l><r>unspecified</r></p><par n="Verb_main"/></e>
<e><p><l>indisponer</l><r>chiqni<s n="add_mi"/>+Iprs+Caus</r></p><par n="Verb_main"/></e>
<e><p><l>indisponer</l><r>unspecified</r></p><par n="Verb_main"/></e>
<e><p><l>individualizar</l><r>unspecified</r></p><par n="Verb_main"/></e>
<e><p><l>individuar</l><r>unspecified</r></p><par n="Verb_main"/></e>
<e><p><l>inducir</l><r>tanqa</r></p><par n="Verb_main"/></e>
<e><p><l>inducir</l><r>unspecified</r></p><par n="Verb_main"/></e>
<e><p><l>indulgenciar</l><r>unspecified</r></p><par n="Verb_main"/></e>
<e><p><l>indultar</l><r>unspecified</r></p><par n="Verb_main"/></e>
    <e><p><l>indumentar</l><r>chura<s n="preform"/>#p'acha</r></p><par n="Verb_main"/></e>
<e><p><l>indurar</l><r>unspecified</r></p><par n="Verb_main"/></e>
<e><p><l>industrializar</l><r>unspecified</r></p><par n="Verb_main"/></e>
<e><p><l>industriar</l><r>unspecified</r></p><par n="Verb_main"/></e>
<e><p><l>inervar</l><r>unspecified</r></p><par n="Verb_main"/></e>
<e><p><l>infamar</l><r>rima<s n="preform"/>#wasan</r></p><par n="Verb_main"/></e>
    <e><p><l>infantilizar</l><r>irqicha</r></p><par n="Verb_main"/></e>
<e><p><l>infartar</l><r>unspecified</r></p><par n="Verb_main"/></e>
<e><p><l>infatuar</l><r>unspecified</r></p><par n="Verb_main"/></e>
<e><p><l>infectar</l><r>unspecified</r></p><par n="Verb_main"/></e>
<e><p><l>infectar</l><r>ch'uqricha<s n="transitivity"/>trans</r></p><par n="Verb_main"/></e>
<!-- intrans. -se -->
<e><p><l>infectar</l><r>ch'uqriya<s n="transitivity"/>rflx</r></p><par n="Verb_main"/></e>
<e><p><l>inferir</l><r>unspecified</r></p><par n="Verb_main"/></e>
<e><p><l>infestar</l><r>unspecified</r></p><par n="Verb_main"/></e>
<e><p><l>infibular</l><r>unspecified</r></p><par n="Verb_main"/></e>
<e><p><l>inficionar</l><r>unspecified</r></p><par n="Verb_main"/></e>
<e><p><l>infiltrar</l><r>unspecified</r></p><par n="Verb_main"/></e>
    <e><p><l>infiltrar</l><r>mismi</r></p><par n="Verb_main"/></e>
<e><p><l>infirmar</l><r>unspecified</r></p><par n="Verb_main"/></e>
<e><p><l>inflamar</l><r>rawra</r></p><par n="Verb_main"/></e>
<e><p><l>inflamar</l><r>unspecified</r></p><par n="Verb_main"/></e>
<!-- intrans. -se -->
<e><p><l>inflamar</l><r>punki<s n="transitivity"/>rflx</r></p><par n="Verb_main"/></e>
<e><p><l>inflar</l><r>unspecified</r></p><par n="Verb_main"/></e>
<!-- intrans. -se -->
    <e><p><l>inflar</l><r>punkilli<s n="add_mi"/>+Rflx<s n="transitivity"/>rflx</r></p><par n="Verb_main"/></e>
    <e><p><l>inflar</l><r>p'unpuya<s n="transitivity"/>rflx</r></p><par n="Verb_main"/></e>
    <e><p><l>inflar</l><r>p'utiya<s n="transitivity"/>rflx</r></p><par n="Verb_main"/></e>  
<e><p><l>infligir</l><r>unspecified</r></p><par n="Verb_main"/></e>
<e><p><l>influenciar</l><r>unspecified</r></p><par n="Verb_main"/></e>
<e><p><l>influir</l><r>unspecified</r></p><par n="Verb_main"/></e>
<e><p><l>informar</l><r>willa</r></p><par n="Verb_main"/></e>
<e><p><l>informatizar</l><r>unspecified</r></p><par n="Verb_main"/></e>
<e><p><l>infrautilizar</l><r>unspecified</r></p><par n="Verb_main"/></e>
<e><p><l>infravalorar</l><r>unspecified</r></p><par n="Verb_main"/></e>
<e><p><l>infringir</l><r>saruncha</r></p><par n="Verb_main"/></e>
<e><p><l>infringir</l><r>p'aki</r></p><par n="Verb_main"/></e>
<e><p><l>infundir</l><r>unspecified</r></p><par n="Verb_main"/></e>
<e><p><l>ingeniar</l><r>unspecified</r></p><par n="Verb_main"/></e>
    <e><p><l>ingerir</l><r>millp'u</r></p><par n="Verb_main"/></e>
    <e><p><l>ingerir</l><r>uqu</r></p><par n="Verb_main"/></e>
<e><p><l>ingresar</l><r>unspecified</r></p><par n="Verb_main"/></e>
<e><p><l>ingurgitar</l><r>unspecified</r></p><par n="Verb_main"/></e>
<e><p><l>inhabilitar</l><r>unspecified</r></p><par n="Verb_main"/></e>
 <!-- intrans. -se --> 
<e><p><l>inhabilitar</l><r>ñuskhuya<s n="transitivity"/>rflx</r></p><par n="Verb_main"/></e>
<e><p><l>inhalar</l><r>unspecified</r></p><par n="Verb_main"/></e>
<e><p><l>inhibir</l><r>unspecified</r></p><par n="Verb_main"/></e>
    <e><p><l>inhumar</l><r>p'ampa</r></p><par n="Verb_main"/></e>
<e><p><l>inicializar</l><r>unspecified</r></p><par n="Verb_main"/></e>
<e><p><l>iniciar</l><r>qalla<s n="add_mi"/>+Inch</r></p><par n="Verb_main"/></e>
<e><p><l>injerir</l><r>unspecified</r></p><par n="Verb_main"/></e>
<e><p><l>injertar</l><r>unspecified</r></p><par n="Verb_main"/></e>
<e><p><l>injuriar</l><r>allqucha</r></p><par n="Verb_main"/></e>
<e><p><l>inmergir</l><r>unspecified</r></p><par n="Verb_main"/></e>
<e><p><l>inmigrar</l><r>unspecified</r></p><par n="Verb_main"/></e>
<e><p><l>inmiscuir</l><r>chhaqru</r></p><par n="Verb_main"/></e>
<e><p><l>inmolar</l><r>unspecified</r></p><par n="Verb_main"/></e>
<e><p><l>inmortalizar</l><r>unspecified</r></p><par n="Verb_main"/></e>
<e><p><l>inmortalizar</l><r>wiñaycha</r></p><par n="Verb_main"/></e>
<e><p><l>inmovilizar</l><r>unspecified</r></p><par n="Verb_main"/></e>
<e><p><l>inmunizar</l><r>unspecified</r></p><par n="Verb_main"/></e>
<e><p><l>inmutar</l><r>unspecified</r></p><par n="Verb_main"/></e>
<e><p><l>innovar</l><r>unspecified</r></p><par n="Verb_main"/></e>
<!--     <e><p><l>innovarse</l><r>mosoqya</r></p><par n="Verb_main"/></e> -->
<e><p><l>inocular</l><r>unspecified</r></p><par n="Verb_main"/></e>
    <e><p><l>inquietar</l><r>ch'iqmi</r></p><par n="Verb_main"/></e>
<e><p><l>inquietar</l><r>taku<s n="add_mi"/>+Inch</r></p><par n="Verb_main"/></e>
<e><p><l>inquirir</l><r>musmi</r></p><par n="Verb_main"/></e>
<e><p><l>inquirir</l><r>tapu<s n="add_mi"/>+Intrup</r></p><par n="Verb_main"/></e>
<e><p><l>insacular</l><r>unspecified</r></p><par n="Verb_main"/></e>
<e><p><l>insalivar</l><r>unspecified</r></p><par n="Verb_main"/></e>
<e><p><l>inscribir</l><r>unspecified</r></p><par n="Verb_main"/></e>
<e><p><l>inseminar</l><r>unspecified</r></p><par n="Verb_main"/></e>
<e><p><l>insensibilizar</l><r>unspecified</r></p><par n="Verb_main"/></e>
<e><p><l>inserir</l><r>unspecified</r></p><par n="Verb_main"/></e>
    <e><p><l>insertar</l><r>sat'i</r></p><par n="Verb_main"/></e>
<e><p><l>insidiar</l><r>unspecified</r></p><par n="Verb_main"/></e>
<e><p><l>insinuar</l><r>unspecified</r></p><par n="Verb_main"/></e>
<e><p><l>insistir</l><r>ati<s n="add_mi"/>+Rep+Rflx</r></p><par n="Verb_main"/></e>
    <e><p><l>insolar</l><r>q'ucha<s n="add_mi"/>+Caus<s n="transitivity"/>trans</r></p><par n="Verb_main"/></e>
    <!-- intrans. -se -->
    <e><p><l>insolar</l><r>q'ucha<s n="add_mi"/>+Rflx<s n="transitivity"/>rflx</r></p><par n="Verb_main"/></e>
<e><p><l>insolentar</l><r>unspecified</r></p><par n="Verb_main"/></e>
<e><p><l>insonorizar</l><r>unspecified</r></p><par n="Verb_main"/></e>
<e><p><l>inspeccionar</l><r>unspecified</r></p><par n="Verb_main"/></e>
<e><p><l>inspirar</l><r>unspecified</r></p><par n="Verb_main"/></e>
<e><p><l>instalar</l><r>unspecified</r></p><par n="Verb_main"/></e>
<e><p><l>instar</l><r>unspecified</r></p><par n="Verb_main"/></e>
<e><p><l>instaurar</l><r>unspecified</r></p><par n="Verb_main"/></e>
<!-- instigar a +Inf -> Caus    -->
    <e><p><l>instigar</l><r>++Caus<s n="moveToHead_mi"/>++Caus</r></p><par n="Verb_main"/></e>
<!--  instigar (a) + Noun    -->
<e><p><l>instigar</l><r>rayku</r></p><par n="Verb_main"/></e>
<e><p><l>instilar</l><r>unspecified</r></p><par n="Verb_main"/></e>
<e><p><l>institucionalizar</l><r>unspecified</r></p><par n="Verb_main"/></e>
<e><p><l>instituir</l><r>unspecified</r></p><par n="Verb_main"/></e>
<e><p><l>instruir</l><r>yacha<s n="add_mi"/>+Caus</r></p><par n="Verb_main"/></e>
<e><p><l>instrumentalizar</l><r>unspecified</r></p><par n="Verb_main"/></e>
<e><p><l>instrumentar</l><r>unspecified</r></p><par n="Verb_main"/></e>
<e><p><l>insubordinar</l><r>wananqa<s n="add_mi"/>+Caus<s n="transitivity"/>trans</r></p><par n="Verb_main"/></e>
<!-- intrans. -se -->
<e><p><l>insubordinar</l><r>wananqa<s n="transitivity"/>rflx</r></p><par n="Verb_main"/></e>
<e><p><l>insuflar</l><r>unspecified</r></p><par n="Verb_main"/></e>
    <e><p><l>insultar</l><r>k'ami</r></p><par n="Verb_main"/></e>
<e><p><l>insurreccionar</l><r>unspecified</r></p><par n="Verb_main"/></e>
<e><p><l>integrar</l><r>unspecified</r></p><par n="Verb_main"/></e>
<e><p><l>intensar</l><r>unspecified</r></p><par n="Verb_main"/></e>
<e><p><l>intensificar</l><r>unspecified</r></p><par n="Verb_main"/></e>
<e><p><l>intentar</l><r>unspecified</r></p><par n="Verb_main"/></e>
<e><p><l>interactuar</l><r>unspecified</r></p><par n="Verb_main"/></e>
<e><p><l>intercalar</l><r>chawpicha</r></p><par n="Verb_main"/></e>
<e><p><l>intercalar</l><r>unspecified</r></p><par n="Verb_main"/></e>
<e><p><l>intercambiar</l><r>chhala</r></p><par n="Verb_main"/></e>
<e><p><l>intercambiar</l><r>yanki</r></p><par n="Verb_main"/></e>
<e><p><l>intercambiar</l><r>unspecified</r></p><par n="Verb_main"/></e>
<e><p><l>intercambiar_productos</l><r>yanki</r></p><par n="Verb_main"/></e>
<e><p><l>interceder</l><r>rima<s n="add_mi"/>+Iprs</r></p><par n="Verb_main"/></e>
    <e><p><l>interceder</l><r>uylla</r></p><par n="Verb_main"/></e>
<e><p><l>interceptar</l><r>unspecified</r></p><par n="Verb_main"/></e>
<e><p><l>interconectar</l><r>unspecified</r></p><par n="Verb_main"/></e>
<e><p><l>interesar</l><r>unspecified</r></p><par n="Verb_main"/></e>
<e><p><l>interferir</l><r>unspecified</r></p><par n="Verb_main"/></e>
<e><p><l>interfoliar</l><r>unspecified</r></p><par n="Verb_main"/></e>
<e><p><l>interlinear</l><r>unspecified</r></p><par n="Verb_main"/></e>
<e><p><l>intermediar</l><r>unspecified</r></p><par n="Verb_main"/></e>
<e><p><l>internacionalizar</l><r>unspecified</r></p><par n="Verb_main"/></e>
<e><p><l>internar</l><r>hayku<s n="add_mi"/>+Caus</r></p><par n="Verb_main"/></e>
<e><p><l>internar</l><r>unspecified</r></p><par n="Verb_main"/></e>
<e><p><l>interpaginar</l><r>unspecified</r></p><par n="Verb_main"/></e>
<e><p><l>interpelar</l><r>tapu<s n="add_mi"/>+MRep</r></p><par n="Verb_main"/></e>
<e><p><l>interpolar</l><r>unspecified</r></p><par n="Verb_main"/></e>
<e><p><l>interponer</l><r>chawpincha</r></p><par n="Verb_main"/></e>
    <e><p><l>interpretar</l><r>umancha</r></p><par n="Verb_main"/></e>
<e><p><l>interpretar</l><r>unspecified</r></p><par n="Verb_main"/></e>
<e><p><l>interrelacionar</l><r>unspecified</r></p><par n="Verb_main"/></e>
<e><p><l>interrogar</l><r>tapu</r></p><par n="Verb_main"/></e>
<e><p><l>interrumpir</l><r>hark'a</r></p><par n="Verb_main"/></e>
<e><p><l>interrumpir</l><r>tati<s n="add_mi"/>+Caus<s n="transitivity"/>trans</r></p><par n="Verb_main"/></e>
    <!-- intrans. -se -->
    <e><p><l>interrumpir</l><r>tati<s n="transitivity"/>rflx</r></p><par n="Verb_main"/></e>
<e><p><l>intersecar</l><r>unspecified</r></p><par n="Verb_main"/></e>
<e><p><l>intervenir</l><r>unspecified</r></p><par n="Verb_main"/></e>
<e><p><l>interviuvar</l><r>unspecified</r></p><par n="Verb_main"/></e>
<e><p><l>intestar</l><r>unspecified</r></p><par n="Verb_main"/></e>
<e><p><l>intimar</l><r>qati<s n="add_mi"/>+Inch</r></p><par n="Verb_main"/></e>
<e><p><l>intimar</l><r>unspecified</r></p><par n="Verb_main"/></e>
    <e><p><l>intimidar</l><r>llaklla</r></p><par n="Verb_main"/></e>
<e><p><l>intimidar</l><r>mancha<s n="add_mi"/>+Caus<s n="transitivity"/>trans</r></p><par n="Verb_main"/></e>
<!-- intrans. -se -->
<e><p><l>intimidar</l><r>mancha<s n="add_mi"/>+Rflx<s n="transitivity"/>rflx</r></p><par n="Verb_main"/></e>
<e><p><l>intitular</l><r>unspecified</r></p><par n="Verb_main"/></e>
    <e><p><l>intoxicar</l><r>miyu</r></p><par n="Verb_main"/></e>
    <e><p><l>intranquilizar</l><r>ch'iqmi</r></p><par n="Verb_main"/></e>
<e><p><l>intrigar</l><r>unspecified</r></p><par n="Verb_main"/></e>
<e><p><l>intrincar</l><r>unspecified</r></p><par n="Verb_main"/></e>
<e><p><l>introducir</l><r>hayku<s n="add_mi"/>+Caus<s n="transitivity"/>trans</r></p><par n="Verb_main"/></e>
<e><p><l>introducir</l><r>riqsi<s n="add_mi"/>+Caus</r></p><par n="Verb_main"/></e>
<e><p><l>introducir</l><r>sat'i</r></p><par n="Verb_main"/></e>
<e><p><l>introducir</l><r>wina</r></p><par n="Verb_main"/></e>   
<e><p><l>intubar</l><r>unspecified</r></p><par n="Verb_main"/></e>
<e><p><l>intuir</l><r>unspecified</r></p><par n="Verb_main"/></e>
<e><p><l>inundar</l><r>lluqlla</r></p><par n="Verb_main"/></e>
    <e><p><l>inutilizar</l><r>yanqaya<s n="add_mi"/>+Caus<s n="transitivity"/>trans</r></p><par n="Verb_main"/></e>
    <!-- intrans. -se -->
    <e><p><l>inutilizar</l><r>yanqaya<s n="transitivity"/>rflx</r></p><par n="Verb_main"/></e>
    <e><p><l>inutilizar</l><r>ñuskhuya<s n="transitivity"/>rflx</r></p><par n="Verb_main"/></e>
<e><p><l>invadir</l><r>hayku</r></p><par n="Verb_main"/></e>
<e><p><l>invaginar</l><r>unspecified</r></p><par n="Verb_main"/></e>
<e><p><l>invalidar</l><r>unspecified</r></p><par n="Verb_main"/></e>
<e><p><l>inventariar</l><r>unspecified</r></p><par n="Verb_main"/></e>
    <e><p><l>inventar</l><r>kama</r></p><par n="Verb_main"/></e>
<e><p><l>inventar</l><r>paqa<s n="add_mi"/>+Inch+Caus</r></p><par n="Verb_main"/></e>
<e><p><l>invernar</l><r>unspecified</r></p><par n="Verb_main"/></e>
<e><p><l>invertir</l><r>t'ikra</r></p><par n="Verb_main"/></e>
<e><p><l>invertir</l><r>unspecified</r></p><par n="Verb_main"/></e>
    <e><p><l>investigar</l><r>k'uski</r></p><par n="Verb_main"/></e>
<e><p><l>investigar</l><r>maskha</r></p><par n="Verb_main"/></e>
    <e><p><l>investigar</l><r>t'aqwi</r></p><par n="Verb_main"/></e>
<e><p><l>investir</l><r>unspecified</r></p><par n="Verb_main"/></e>
<e><p><l>invitar</l><r>unspecified</r></p><par n="Verb_main"/></e>
<e><p><l>invocar</l><r>unspecified</r></p><par n="Verb_main"/></e>
    <e><p><l>invocar</l><r>waqya</r></p><par n="Verb_main"/></e>
    <e><p><l>invocar</l><r>maña</r></p><par n="Verb_main"/></e>
<e><p><l>involucrar</l><r>unspecified</r></p><par n="Verb_main"/></e>
<e><p><l>inyectar</l><r>unspecified</r></p><par n="Verb_main"/></e>
<e><p><l>ionizar</l><r>unspecified</r></p><par n="Verb_main"/></e>
<e><p><l>irisar</l><r>unspecified</r></p><par n="Verb_main"/></e>
<e><p><l>ir</l><r>ri</r></p><par n="Verb_main"/></e>
<e><p><l>ironizar</l><r>unspecified</r></p><par n="Verb_main"/></e>
<e><p><l>irradiar</l><r>unspecified</r></p><par n="Verb_main"/></e>
    <e><p><l>irrigar</l><r>qarpa</r></p><par n="Verb_main"/></e>
<e><p><l>irritar</l><r>phiña<s n="add_mi"/>+Caus<s n="transitivity"/>trans</r></p><par n="Verb_main"/></e>
<e><p><l>irritar</l><r>k'ara<s n="add_mi"/>+Caus<s n="transitivity"/>trans</r></p><par n="Verb_main"/></e>
      <!-- intrans. -se -->
    <e><p><l>irritar</l><r>k'ara<s n="add_mi"/>+Autotrs+Rflx<s n="transitivity"/>rflx</r></p><par n="Verb_main"/></e>
<e><p><l>irrogar</l><r>unspecified</r></p><par n="Verb_main"/></e>
<e><p><l>irrumpir</l><r>unspecified</r></p><par n="Verb_main"/></e>
<e><p><l>islamizar</l><r>unspecified</r></p><par n="Verb_main"/></e>
<e><p><l>italianizar</l><r>unspecified</r></p><par n="Verb_main"/></e>
<e><p><l>iterar</l><r>unspecified</r></p><par n="Verb_main"/></e>
<e><p><l>izar</l><r>unspecified</r></p><par n="Verb_main"/></e>
<e><p><l>izquierdear</l><r>unspecified</r></p><par n="Verb_main"/></e>
<e><p><l>jabalconar</l><r>unspecified</r></p><par n="Verb_main"/></e>
<e><p><l>jabardear</l><r>unspecified</r></p><par n="Verb_main"/></e>
<e><p><l>jabonar</l><r>unspecified</r></p><par n="Verb_main"/></e>
<e><p><l>jacarear</l><r>unspecified</r></p><par n="Verb_main"/></e>
<e><p><l>jactar</l><r>apuskacha</r></p><par n="Verb_main"/></e>
<e><p><l>jadear</l><r>unspecified</r></p><par n="Verb_main"/></e>
<e><p><l>jaezar</l><r>unspecified</r></p><par n="Verb_main"/></e>
<e><p><l>jaharrar</l><r>unspecified</r></p><par n="Verb_main"/></e>
    <e><p><l>jalar</l><r>aysa</r></p><par n="Verb_main"/></e>
<e><p><l>jalar</l><r>chuta</r></p><par n="Verb_main"/></e>
<e><p><l>jalbegar</l><r>unspecified</r></p><par n="Verb_main"/></e>
<e><p><l>jalear</l><r>unspecified</r></p><par n="Verb_main"/></e>
<e><p><l>jalonar</l><r>unspecified</r></p><par n="Verb_main"/></e>
<e><p><l>jamar</l><r>unspecified</r></p><par n="Verb_main"/></e>
<e><p><l>jaquear</l><r>unspecified</r></p><par n="Verb_main"/></e>
<e><p><l>jarabear</l><r>unspecified</r></p><par n="Verb_main"/></e>
<e><p><l>jaranear</l><r>unspecified</r></p><par n="Verb_main"/></e>
<e><p><l>jarciar</l><r>unspecified</r></p><par n="Verb_main"/></e>
<e><p><l>jaropar</l><r>unspecified</r></p><par n="Verb_main"/></e>
<e><p><l>jaropear</l><r>unspecified</r></p><par n="Verb_main"/></e>
<e><p><l>jarrear</l><r>unspecified</r></p><par n="Verb_main"/></e>
<e><p><l>jaspear</l><r>unspecified</r></p><par n="Verb_main"/></e>
<e><p><l>jerarquizar</l><r>unspecified</r></p><par n="Verb_main"/></e>
<e><p><l>jeremiquear</l><r>unspecified</r></p><par n="Verb_main"/></e>
<e><p><l>jeringar</l><r>unspecified</r></p><par n="Verb_main"/></e>
<e><p><l>jesusear</l><r>unspecified</r></p><par n="Verb_main"/></e>
<e><p><l>jinetear</l><r>unspecified</r></p><par n="Verb_main"/></e>
<e><p><l>jonjabar</l><r>unspecified</r></p><par n="Verb_main"/></e>
<e><p><l>jorobar</l><r>qhupucha</r></p><par n="Verb_main"/></e>
<e><p><l>jorrar</l><r>unspecified</r></p><par n="Verb_main"/></e>
<e><p><l>jubilar</l><r>unspecified</r></p><par n="Verb_main"/></e>
<e><p><l>judaizar</l><r>unspecified</r></p><par n="Verb_main"/></e>
<e><p><l>juerguear</l><r>unspecified</r></p><par n="Verb_main"/></e>
<e><p><l>jugar</l><r>puklla</r></p><par n="Verb_main"/></e>
    <e><p><l>juguetear</l><r>puklla<s n="add_mi"/>+Intrup</r></p><par n="Verb_main"/></e>
<e><p><l>julepear</l><r>unspecified</r></p><par n="Verb_main"/></e>
<e><p><l>jumar</l><r>unspecified</r></p><par n="Verb_main"/></e>
    <e><p><l>juntar</l><r>huñu</r></p><par n="Verb_main"/></e>
    <e><p><l>juntar</l><r>tawqa</r></p><par n="Verb_main"/></e>
    <e><p><l>juntar</l><r>mich'u</r></p><par n="Verb_main"/></e>
<e><p><l>juntar</l><r>tanta</r></p><par n="Verb_main"/></e>
    <e><p><l>juntar</l><r>taqru</r></p><par n="Verb_main"/></e>
    <e><p><l>juntar</l><r>k'aska</r></p><par n="Verb_main"/></e>
    <e><p><l>juntar</l><r>masacha</r></p><par n="Verb_main"/></e>
    <e><p><l>juntar</l><r>rata</r></p><par n="Verb_main"/></e>
    <e><p><l>juramentar</l><r>sullu<s n="add_mi"/>+Autotrs</r></p><par n="Verb_main"/></e>
<e><p><l>jurar</l><r>sullu<s n="add_mi"/>+Autotrs</r></p><par n="Verb_main"/></e>
<e><p><l>justar</l><r>unspecified</r></p><par n="Verb_main"/></e>
<e><p><l>justificar</l><r>unspecified</r></p><par n="Verb_main"/></e>
    <e><p><l>justipreciar</l><r>chanincha</r></p><par n="Verb_main"/></e>
    <e><p><l>juzgar</l><r>mirara</r></p><par n="Verb_main"/></e>
    <e><p><l>juzgar</l><r>paqtacha</r></p><par n="Verb_main"/></e>
    <e><p><l>juzgar</l><r>taripa</r></p><par n="Verb_main"/></e>
<e><p><l>kilometrar</l><r>unspecified</r></p><par n="Verb_main"/></e>
<e><p><l>labializar</l><r>unspecified</r></p><par n="Verb_main"/></e>
    <e><p><l>laborar</l><r>llamk'a</r></p><par n="Verb_main"/></e>
    <e><p><l>laborar</l><r>rura</r></p><par n="Verb_main"/></e>
<e><p><l>laborear</l><r>unspecified</r></p><par n="Verb_main"/></e>
<e><p><l>labrar</l><r>llamk'a</r></p><par n="Verb_main"/></e>
<e><p><l>labrar_madera</l><r>llaqlla</r></p><par n="Verb_main"/></e>
<e><p><l>labrar_tierra</l><r>yapu</r></p><par n="Verb_main"/></e>
<e><p><l>lacear</l><r>unspecified</r></p><par n="Verb_main"/></e>
<e><p><l>lacerar</l><r>unspecified</r></p><par n="Verb_main"/></e>
<e><p><l>lacrar</l><r>unspecified</r></p><par n="Verb_main"/></e>
    <e><p><l>lacrar</l><r>ch'uqri</r></p><par n="Verb_main"/></e>
<e><p><l>lactar</l><r>ñuñu</r></p><par n="Verb_main"/></e>
    <e><p><l>ladear</l><r>chinru</r></p><par n="Verb_main"/></e>
    <e><p><l>ladear</l><r>kinra</r></p><par n="Verb_main"/></e>
<e><p><l>ladear</l><r>waqlli</r></p><par n="Verb_main"/></e>
<e><p><l>ladrar</l><r>anya</r></p><par n="Verb_main"/></e>
<e><p><l>ladrillar</l><r>unspecified</r></p><par n="Verb_main"/></e>
<e><p><l>ladronear</l><r>unspecified</r></p><par n="Verb_main"/></e>
<e><p><l>lagartear</l><r>unspecified</r></p><par n="Verb_main"/></e>
<e><p><l>lagotear</l><r>unspecified</r></p><par n="Verb_main"/></e>
<e><p><l>lagrimar</l><r>unspecified</r></p><par n="Verb_main"/></e>
<e><p><l>lagrimear</l><r>wiqi</r></p><par n="Verb_main"/></e>
<e><p><l>laicizar</l><r>unspecified</r></p><par n="Verb_main"/></e>
<e><p><l>lamber</l><r>unspecified</r></p><par n="Verb_main"/></e>
<e><p><l>lamentar</l><r>unspecified</r></p><par n="Verb_main"/></e>
<e><p><l>lamer</l><r>llaqwa</r></p><par n="Verb_main"/></e>
<e><p><l>lamer_residuos_de_comida</l><r>lluspi</r></p><par n="Verb_main"/></e>
    <e><p><l>laminar</l><r>last'a</r></p><par n="Verb_main"/></e>
    <e><p><l>laminar</l><r>llaphsacha<s n="transitivity"/>trans</r></p><par n="Verb_main"/></e>
    <e><p><l>laminar</l><r>llaphsaya<s n="transitivity"/>rflx</r></p><par n="Verb_main"/></e>
<e><p><l>lamiscar</l><r>unspecified</r></p><par n="Verb_main"/></e>
<e><p><l>lamotear</l><r>unspecified</r></p><par n="Verb_main"/></e>
<e><p><l>lampacear</l><r>unspecified</r></p><par n="Verb_main"/></e>
<e><p><l>lamprear</l><r>unspecified</r></p><par n="Verb_main"/></e>
<e><p><l>lañar</l><r>unspecified</r></p><par n="Verb_main"/></e>
<e><p><l>lancear</l><r>unspecified</r></p><par n="Verb_main"/></e>
<e><p><l>lancinar</l><r>unspecified</r></p><par n="Verb_main"/></e>
    <e><p><l>languidecer</l><r>chirliya</r></p><par n="Verb_main"/></e>
    <e><p><l>languidecer</l><r>umphuya</r></p><par n="Verb_main"/></e>
    <e><p><l>lanzar</l><r>chamqa</r></p><par n="Verb_main"/></e>
    <e><p><l>lanzar</l><r>chuqa</r></p><par n="Verb_main"/></e>
<e><p><l>lanzar</l><r>wikch'u</r></p><par n="Verb_main"/></e>
<e><p><l>lanzar_piedras</l><r>ch'aqi</r></p><par n="Verb_main"/></e>
    <e><p><l>lapidar</l><r>ch'aqi</r></p><par n="Verb_main"/></e>
<e><p><l>lapidificar</l><r>unspecified</r></p><par n="Verb_main"/></e>
<e><p><l>laquear</l><r>unspecified</r></p><par n="Verb_main"/></e>
<e><p><l>lardar</l><r>unspecified</r></p><par n="Verb_main"/></e>
<e><p><l>lardear</l><r>unspecified</r></p><par n="Verb_main"/></e>
<e><p><l>largar</l><r>unspecified</r></p><par n="Verb_main"/></e>
<e><p><l>lascar</l><r>unspecified</r></p><par n="Verb_main"/></e>
<e><p><l>lastar</l><r>unspecified</r></p><par n="Verb_main"/></e>
<e><p><l>lastimar</l><r>kiri</r></p><par n="Verb_main"/></e>
<e><p><l>lastrar</l><r>unspecified</r></p><par n="Verb_main"/></e>
    <e><p><l>latiguear</l><r>hasut'i</r></p><par n="Verb_main"/></e>
    <e><p><l>latiguear</l><r>sikwa</r></p><par n="Verb_main"/></e>
    <e><p><l>latiguear</l><r>suq'a</r></p><par n="Verb_main"/></e>
    <e><p><l>latiguear</l><r>waqta</r></p><par n="Verb_main"/></e>
<e><p><l>latinar</l><r>unspecified</r></p><par n="Verb_main"/></e>
<e><p><l>latinear</l><r>unspecified</r></p><par n="Verb_main"/></e>
<e><p><l>latinizar</l><r>unspecified</r></p><par n="Verb_main"/></e>
    <e><p><l>latir</l><r>phatatata</r></p><par n="Verb_main"/></e>
    <e><p><l>latir</l><r>tiktikya</r></p><par n="Verb_main"/></e>
<e><p><l>laudar</l><r>unspecified</r></p><par n="Verb_main"/></e>
<e><p><l>laurear</l><r>unspecified</r></p><par n="Verb_main"/></e>
<e><p><l>lavar_cabeza</l><r>t'aqsa</r></p><par n="Verb_main"/></e>
<e><p><l>lavar_el_cuerpo</l><r>arma</r></p><par n="Verb_main"/></e>
<e><p><l>lavar_la_boca</l><r>muqch'i</r></p><par n="Verb_main"/></e>
<e><p><l>lavar_la_cara</l><r>upha</r></p><par n="Verb_main"/></e>
<e><p><l>lavar</l><r>maqchi</r></p><par n="Verb_main"/></e>
<e><p><l>lavar</l><r>t'aqsa</r></p><par n="Verb_main"/></e>
<e><p><l>lavar</l><r>arma</r></p><par n="Verb_main"/></e>
<e><p><l>lavar</l><r>muqch'i</r></p><par n="Verb_main"/></e>
<e><p><l>lavar</l><r>upha</r></p><par n="Verb_main"/></e>
<e><p><l>lavar</l><r>maylla</r></p><par n="Verb_main"/></e>
<e><p><l>lavar</l><r>t'aqsa</r></p><par n="Verb_main"/></e>
<e><p><l>lavotear</l><r>unspecified</r></p><par n="Verb_main"/></e>
<e><p><l>laxar</l><r>unspecified</r></p><par n="Verb_main"/></e>
<e><p><l>layar</l><r>unspecified</r></p><par n="Verb_main"/></e>
<e><p><l>lazar</l><r>unspecified</r></p><par n="Verb_main"/></e>
    <e><p><l>leer</l><r>ñawincha</r></p><par n="Verb_main"/></e>
    <e><p><l>leer</l><r>rima<s n="preform"/>#qillqa</r></p><par n="Verb_main"/></e>
<e><p><l>legalizar</l><r>unspecified</r></p><par n="Verb_main"/></e>
<e><p><l>legar</l><r>unspecified</r></p><par n="Verb_main"/></e>
<e><p><l>legislar</l><r>unspecified</r></p><par n="Verb_main"/></e>
<e><p><l>legitimar</l><r>unspecified</r></p><par n="Verb_main"/></e>
<e><p><l>legrar</l><r>unspecified</r></p><par n="Verb_main"/></e>
    <e><p><l>leñar</l><r>llant'acha</r></p><par n="Verb_main"/></e>
<e><p><l>lenificar</l><r>unspecified</r></p><par n="Verb_main"/></e>
    <e><p><l>lesionar</l><r>k'iri</r></p><par n="Verb_main"/></e>
<e><p><l>letificar</l><r>unspecified</r></p><par n="Verb_main"/></e>
<e><p><l>leudar</l><r>unspecified</r></p><par n="Verb_main"/></e>
<e><p><l>levantar_en_brazos</l><r>marq'a</r></p><par n="Verb_main"/></e>
    <e><p><l>levantar</l><r>hata<s n="add_mi"/>+Inch+Caus<s n="transitivity"/>trans</r></p><par n="Verb_main"/></e>
<e><p><l>levantar</l><r>huqa<s n="add_mi"/>+Inch</r></p><par n="Verb_main"/></e>
    <e><p><l>levantar</l><r>siqa<s n="add_mi"/>+Caus<s n="transitivity"/>trans</r></p><par n="Verb_main"/></e>
    <e><p><l>levantar</l><r>wicha<s n="add_mi"/>+Caus<s n="transitivity"/>trans</r></p><par n="Verb_main"/></e>
     <!-- intrans. -se -->
     <e><p><l>levantar</l><r>hata<s n="add_mi"/>+Inch<s n="transitivity"/>rflx</r></p><par n="Verb_main"/></e>
    <e><p><l>levantar</l><r>saya<s n="add_mi"/>+Inch<s n="transitivity"/>rflx</r></p><par n="Verb_main"/></e>
<e><p><l>levar</l><r>unspecified</r></p><par n="Verb_main"/></e>
<e><p><l>levigar</l><r>unspecified</r></p><par n="Verb_main"/></e>
<e><p><l>lexicalizar</l><r>unspecified</r></p><par n="Verb_main"/></e>
    <e><p><l>liar</l><r>khipu</r></p><par n="Verb_main"/></e>
    <e><p><l>liar</l><r>mat'i</r></p><par n="Verb_main"/></e>
    <e><p><l>liar</l><r>p'intu</r></p><par n="Verb_main"/></e>
    <e><p><l>liar</l><r>waltha</r></p><par n="Verb_main"/></e>
    <e><p><l>liar</l><r>wanku</r></p><par n="Verb_main"/></e>
<e><p><l>liar</l><r>wata</r></p><par n="Verb_main"/></e>
<e><p><l>libar</l><r>unspecified</r></p><par n="Verb_main"/></e>
<e><p><l>libelar</l><r>unspecified</r></p><par n="Verb_main"/></e>
<e><p><l>liberalizar</l><r>unspecified</r></p><par n="Verb_main"/></e>
<e><p><l>liberar</l><r>qispi<s n="add_mi"/>+Caus<s n="transitivity"/>trans</r></p><par n="Verb_main"/></e>
<e><p><l>liberar</l><r>qispi<s n="transitivity"/>rflx</r></p><par n="Verb_main"/></e>  
<e><p><l>libertar</l><r>qispi<s n="add_mi"/>+Caus<s n="transitivity"/>trans</r></p><par n="Verb_main"/></e>
<e><p><l>libertar</l><r>qispi<s n="transitivity"/>rflx</r></p><par n="Verb_main"/></e>
<e><p><l>librar</l><r>qispi<s n="add_mi"/>+Caus<s n="transitivity"/>trans</r></p><par n="Verb_main"/></e>
<e><p><l>librar</l><r>qispi<s n="transitivity"/>rflx</r></p><par n="Verb_main"/></e>
<e><p><l>licenciar</l><r>unspecified</r></p><par n="Verb_main"/></e>
<e><p><l>licitar</l><r>unspecified</r></p><par n="Verb_main"/></e>
<e><p><l>licuar</l><r>unuya<s n="add_mi"/>+Caus<s n="transitivity"/>trans</r></p><par n="Verb_main"/></e>
<e><p><l>licuar</l><r>unuya<s n="transitivity"/>rflx</r></p><par n="Verb_main"/></e>
<e><p><l>licuefacer</l><r>unspecified</r></p><par n="Verb_main"/></e>
<e><p><l>liderar</l><r>unspecified</r></p><par n="Verb_main"/></e>
<e><p><l>lidiar</l><r>maqa<s n="transitivity"/>trans</r></p><par n="Verb_main"/></e>
<!-- rezipr. -se -->
<e><p><l>lidiar</l><r>maqa<s n="add_mi"/>+Rzpr+Rflx<s n="transitivity"/>rzpr</r></p><par n="Verb_main"/></e>
<e><p><l>liftar</l><r>unspecified</r></p><par n="Verb_main"/></e>
<e><p><l>ligar</l><r>wata</r></p><par n="Verb_main"/></e>
<e><p><l>lignificar</l><r>unspecified</r></p><par n="Verb_main"/></e>
    <e><p><l>lijar</l><r>thupa</r></p><par n="Verb_main"/></e>
<e><p><l>limar</l><r>thupa</r></p><par n="Verb_main"/></e>
<e><p><l>limitar</l><r>unspecified</r></p><par n="Verb_main"/></e>
<e><p><l>limosnear</l><r>maña<s n="add_mi"/>+Iprs+Rflx</r></p><par n="Verb_main"/></e>
    <e><p><l>limosnear</l><r>uska</r></p><par n="Verb_main"/></e>
    <e><p><l>limpiar</l><r>maylli</r></p><par n="Verb_main"/></e>
<e><p><l>limpiar</l><r>picha</r></p><par n="Verb_main"/></e>
    <e><p><l>limpiar</l><r>llump'acha</r></p><par n="Verb_main"/></e>
<e><p><l>lincear</l><r>unspecified</r></p><par n="Verb_main"/></e>
<e><p><l>linchar</l><r>unspecified</r></p><par n="Verb_main"/></e>
<e><p><l>lindar</l><r>unspecified</r></p><par n="Verb_main"/></e>
<e><p><l>linear</l><r>unspecified</r></p><par n="Verb_main"/></e>
<e><p><l>liofilizar</l><r>unspecified</r></p><par n="Verb_main"/></e>
<e><p><l>liquidar</l><r>unspecified</r></p><par n="Verb_main"/></e>
<e><p><l>lisiar</l><r>unspecified</r></p><par n="Verb_main"/></e>
<e><p><l>lisonjear</l><r>unspecified</r></p><par n="Verb_main"/></e>
<e><p><l>listar</l><r>unspecified</r></p><par n="Verb_main"/></e>
<e><p><l>listonar</l><r>unspecified</r></p><par n="Verb_main"/></e>
<e><p><l>litar</l><r>unspecified</r></p><par n="Verb_main"/></e>
<e><p><l>litigar</l><r>unspecified</r></p><par n="Verb_main"/></e>
<e><p><l>litofotografiar</l><r>unspecified</r></p><par n="Verb_main"/></e>
<e><p><l>litografiar</l><r>unspecified</r></p><par n="Verb_main"/></e>
<e><p><l>liudar</l><r>unspecified</r></p><par n="Verb_main"/></e>
<e><p><l>lividecer</l><r>unspecified</r></p><par n="Verb_main"/></e>
<e><p><l>lixiviar</l><r>unspecified</r></p><par n="Verb_main"/></e>
<e><p><l>llagar</l><r>unspecified</r></p><par n="Verb_main"/></e>
<e><p><l>llamar</l><r>qaya<s n="transitivity"/>trans</r></p><par n="Verb_main"/></e>
<e><p><l>llamar</l><r>waqya<s n="transitivity"/>trans</r></p><par n="Verb_main"/></e>
<!-- intrans. -se -->
<e><p><l>llamar</l><r>suti<s n="add_mi"/>+Rflx<s n="transitivity"/>rflx</r></p><par n="Verb_main"/></e>
<e><p><l>llamear</l><r>unspecified</r></p><par n="Verb_main"/></e>
    <e><p><l>llegar</l><r>chaya<s n="add_mi"/>+Cis</r></p><par n="Verb_main"/></e>
<e><p><l>llegar</l><r>chaya</r></p><par n="Verb_main"/></e>
<e><p><l>llenar_líquido</l><r>hillp'u</r></p><par n="Verb_main"/></e>
<e><p><l>llenar</l><r>hunt'a</r></p><par n="Verb_main"/></e>
    <e><p><l>llenar</l><r>llimp'a</r></p><par n="Verb_main"/></e>
    <e><p><l>llenar</l><r>saksa<s n="add_mi"/>+Caus<s n="transitivity"/>trans</r></p><par n="Verb_main"/></e>
    <!-- intrans. -se -->
    <e><p><l>llenar</l><r>saksa<s n="transitivity"/>rflx</r></p><par n="Verb_main"/></e>
<e><p><l>lleudar</l><r>unspecified</r></p><par n="Verb_main"/></e>
<e><p><l>llevar_en_brazos</l><r>marq'a</r></p><par n="Verb_main"/></e>
<e><p><l>llevar_en_los_brazos</l><r>marq'a</r></p><par n="Verb_main"/></e>
<e><p><l>llevar_en_espalda</l><r>q'ipi</r></p><par n="Verb_main"/></e>
<e><p><l>llevar_en_la_espalda</l><r>q'ipi</r></p><par n="Verb_main"/></e>
<e><p><l>llevar_bulto</l><r>q'ipi</r></p><par n="Verb_main"/></e>
<e><p><l>llevar_en_falda</l><r>millqa</r></p><par n="Verb_main"/></e>
<e><p><l>llevar_en_la_falda</l><r>millqa</r></p><par n="Verb_main"/></e>
<e><p><l>llevar_en_la_mano</l><r>aysa</r></p><par n="Verb_main"/></e>
<e><p><l>llevar_en_puño</l><r>hapt'a</r></p><par n="Verb_main"/></e>
<e><p><l>llevar_en_sobaco</l><r>lluk'i</r></p><par n="Verb_main"/></e>
<e><p><l>llevar_bajo_el_brazo</l><r>lluk'i</r></p><par n="Verb_main"/></e>  
<e><p><l>llevar_al_hombro</l><r>rikra</r></p><par n="Verb_main"/></e>
<e><p><l>llevar_en_los_hombros</l><r>rikra</r></p><par n="Verb_main"/></e>
<e><p><l>llevar_sobre_el_hombro</l><r>rikra</r></p><par n="Verb_main"/></e>
<e><p><l>llevar_de_la_mano</l><r>rampa</r></p><par n="Verb_main"/></e>
<e><p><l>llevar</l><r>apa</r></p><par n="Verb_main"/></e>
<e><p><l>llevar</l><r>pusa</r></p><par n="Verb_main"/></e>
<e><p><l>llorar_a_gritos</l><r>qapa<s n="add_mi"/>+Inch</r></p><par n="Verb_main"/></e>
<e><p><l>llorar</l><r>waqa</r></p><par n="Verb_main"/></e>
<e><p><l>lloriquear</l><r>inqhi</r></p><par n="Verb_main"/></e>
<e><p><l>llover</l><r>para</r></p><par n="Verb_main"/></e>
<e><p><l>lloviznar_con_sol</l><r>chirapa</r></p><par n="Verb_main"/></e>
  <e><p><l>lloviznar</l><r>chirapa</r></p><par n="Verb_main"/></e>
    <e><p><l>lloviznar</l><r>iphu</r></p><par n="Verb_main"/></e>
<e><p><l>lloviznar</l><r>sipsi</r></p><par n="Verb_main"/></e>
<e><p><l>loar</l><r>unspecified</r></p><par n="Verb_main"/></e>
<e><p><l>lobreguecer</l><r>unspecified</r></p><par n="Verb_main"/></e>
<e><p><l>localizar</l><r>unspecified</r></p><par n="Verb_main"/></e>
<e><p><l>lograr</l><r>unspecified</r></p><par n="Verb_main"/></e>
<e><p><l>logrear</l><r>unspecified</r></p><par n="Verb_main"/></e>
<e><p><l>lomear</l><r>unspecified</r></p><par n="Verb_main"/></e>
<e><p><l>loquear</l><r>unspecified</r></p><par n="Verb_main"/></e>
<e><p><l>losar</l><r>unspecified</r></p><par n="Verb_main"/></e>
    <e><p><l>lubricar</l><r>hawicha</r></p><par n="Verb_main"/></e>
<e><p><l>lubrificar</l><r>unspecified</r></p><par n="Verb_main"/></e>
<!-- luchar por algo? -->
    <e><p><l>luchar</l><r>unspecified</r></p><par n="Verb_main"/></e>
    <e><p><l>luchar</l><r>awqa</r></p><par n="Verb_main"/></e>
    <!-- rezipr. -se -->
<e><p><l>luchar</l><r>maqa<s n="add_mi"/>+Rzpr+Rflx<s n="transitivity"/>rzpr</r></p><par n="Verb_main"/></e>
<e><p><l>luchar</l><r>awqa<s n="add_mi"/>+Rzpr+Rflx<s n="transitivity"/>rzpr</r></p><par n="Verb_main"/></e>
<e><p><l>lucir</l><r>k'ancha</r></p><par n="Verb_main"/></e>
<e><p><l>lucrar</l><r>unspecified</r></p><par n="Verb_main"/></e>
<e><p><l>lucubrar</l><r>unspecified</r></p><par n="Verb_main"/></e>
<e><p><l>ludir</l><r>unspecified</r></p><par n="Verb_main"/></e>
<e><p><l>luir</l><r>unspecified</r></p><par n="Verb_main"/></e>
<e><p><l>lujuriar</l><r>unspecified</r></p><par n="Verb_main"/></e>
    <e><p><l>lustrar</l><r>lluchk'a</r></p><par n="Verb_main"/></e>
<e><p><l>luxar</l><r>unspecified</r></p><par n="Verb_main"/></e>
<e><p><l>macadamizar</l><r>unspecified</r></p><par n="Verb_main"/></e>
<e><p><l>macanear</l><r>unspecified</r></p><par n="Verb_main"/></e>
<e><p><l>macar</l><r>unspecified</r></p><par n="Verb_main"/></e>
<e><p><l>macear</l><r>unspecified</r></p><par n="Verb_main"/></e>
<e><p><l>macerar</l><r>unspecified</r></p><par n="Verb_main"/></e>
<e><p><l>machacar</l><r>ch'amqa</r></p><par n="Verb_main"/></e>
    <e><p><l>machacar</l><r>saqta</r></p><par n="Verb_main"/></e>
<e><p><l>machar</l><r>unspecified</r></p><par n="Verb_main"/></e>
<e><p><l>machear</l><r>unspecified</r></p><par n="Verb_main"/></e>
<e><p><l>machetear</l><r>unspecified</r></p><par n="Verb_main"/></e>
<e><p><l>machihembrar</l><r>unspecified</r></p><par n="Verb_main"/></e>
<e><p><l>machucar</l><r>ñit'i</r></p><par n="Verb_main"/></e>
<e><p><l>macizar</l><r>unspecified</r></p><par n="Verb_main"/></e>
<e><p><l>macollar</l><r>unspecified</r></p><par n="Verb_main"/></e>
    <e><p><l>macular</l><r>qhillicha</r></p><par n="Verb_main"/></e>
<e><p><l>maderar</l><r>unspecified</r></p><par n="Verb_main"/></e>
<e><p><l>madrugar</l><r>tuta<s n="add_mi"/>+Rep</r></p><par n="Verb_main"/></e>
  <e><p><l>madurar</l><r>unspecified</r></p><par n="Verb_main"/></e>
<e><p><l>madurar</l><r>puqu</r></p><par n="Verb_main"/></e>
<e><p><l>maestrear</l><r>unspecified</r></p><par n="Verb_main"/></e>
<e><p><l>magancear</l><r>unspecified</r></p><par n="Verb_main"/></e>
<e><p><l>magnetizar</l><r>unspecified</r></p><par n="Verb_main"/></e>
<e><p><l>magnificar</l><r>unspecified</r></p><par n="Verb_main"/></e>
<e><p><l>magrear</l><r>unspecified</r></p><par n="Verb_main"/></e>
<e><p><l>magullar</l><r>unspecified</r></p><par n="Verb_main"/></e>
<e><p><l>mahometizar</l><r>unspecified</r></p><par n="Verb_main"/></e>
<e><p><l>majadear</l><r>unspecified</r></p><par n="Verb_main"/></e>
    <e><p><l>majar</l><r>saqta</r></p><par n="Verb_main"/></e>
<e><p><l>majar</l><r>taka</r></p><par n="Verb_main"/></e>
<e><p><l>malacostumbrar</l><r>unspecified</r></p><par n="Verb_main"/></e>
<e><p><l>malaxar</l><r>unspecified</r></p><par n="Verb_main"/></e>
<e><p><l>malbaratar</l><r>usu<s n="add_mi"/>+Caus</r></p><par n="Verb_main"/></e>
<e><p><l>malcasar</l><r>unspecified</r></p><par n="Verb_main"/></e>
<e><p><l>malcomer</l><r>unspecified</r></p><par n="Verb_main"/></e>
<e><p><l>malcriar</l><r>unspecified</r></p><par n="Verb_main"/></e>
<e><p><l>maldecir</l><r>ñaka</r></p><par n="Verb_main"/></e>
<e><p><l>maleabilizar</l><r>unspecified</r></p><par n="Verb_main"/></e>
<e><p><l>malear</l><r>unspecified</r></p><par n="Verb_main"/></e>
<e><p><l>maleficiar</l><r>unspecified</r></p><par n="Verb_main"/></e>
<e><p><l>malentender</l><r>unspecified</r></p><par n="Verb_main"/></e>
    <e><p><l>malgastar</l><r>q'aru</r></p><par n="Verb_main"/></e>
    <e><p><l>malgastar</l><r>usu<s n="add_mi"/>+Caus<s n="transitivity"/>trans</r></p><par n="Verb_main"/></e>
    <!-- intrans. -se -->
    <e><p><l>malgastar</l><r>usu<s n="transitivity"/>rflx</r></p><par n="Verb_main"/></e>
<e><p><l>malherir</l><r>unspecified</r></p><par n="Verb_main"/></e>
<e><p><l>malhumorar</l><r>qhisti<s n="add_mi"/>+Caus<s n="transitivity"/>trans</r></p><par n="Verb_main"/></e>
    <!-- intrans. -se -->
<e><p><l>malhumorar</l><r>qhisti</r></p><par n="Verb_main"/></e>
<e><p><l>maliciar</l><r>watu<s n="add_mi"/>+Iprs+Rflx</r></p><par n="Verb_main"/></e>
<e><p><l>maliciar</l><r>tumpa<s n="add_mi"/>+Rflx</r></p><par n="Verb_main"/></e>
<e><p><l>malinterpretar</l><r>unspecified</r></p><par n="Verb_main"/></e>
<e><p><l>mallar</l><r>unspecified</r></p><par n="Verb_main"/></e>
   <e><p><l>malograr</l><r>ismu<s n="add_mi"/>+Caus<s n="transitivity"/>trans</r></p><par n="Verb_main"/></e>
   <e><p><l>malograr</l><r>waqlli<s n="add_mi"/>+Caus<s n="transitivity"/>trans</r></p><par n="Verb_main"/></e>
   <e><p><l>malograr</l><r>mullpha<s n="add_mi"/>+Caus<s n="transitivity"/>trans</r></p><par n="Verb_main"/></e>
    <!-- intrans. -se -->
    <e><p><l>malograr</l><r>mullpha<s n="transitivity"/>rflx</r></p><par n="Verb_main"/></e>
    <e><p><l>malograr</l><r>ismu<s n="transitivity"/>rflx</r></p><par n="Verb_main"/></e>
    <e><p><l>malograr</l><r>waqlli<s n="transitivity"/>rflx</r></p><par n="Verb_main"/></e>
<e><p><l>maloquear</l><r>unspecified</r></p><par n="Verb_main"/></e>
<e><p><l>malparar</l><r>unspecified</r></p><par n="Verb_main"/></e>
    <e><p><l>malparir</l><r>sullu</r></p><par n="Verb_main"/></e>
<e><p><l>malquerer</l><r>unspecified</r></p><par n="Verb_main"/></e>
<e><p><l>malquistar</l><r>unspecified</r></p><par n="Verb_main"/></e>
<e><p><l>maltear</l><r>unspecified</r></p><par n="Verb_main"/></e>
<e><p><l>maltraer</l><r>unspecified</r></p><par n="Verb_main"/></e>
    <e><p><l>maltratar</l><r>k'iri</r></p><par n="Verb_main"/></e>
<e><p><l>maltratar</l><r>maqa</r></p><par n="Verb_main"/></e>
<e><p><l>malvender</l><r>unspecified</r></p><par n="Verb_main"/></e>
<e><p><l>malversar</l><r>unspecified</r></p><par n="Verb_main"/></e>
<e><p><l>malvivir</l><r>unspecified</r></p><par n="Verb_main"/></e>
<e><p><l>mamar</l><r>ñuñu</r></p><par n="Verb_main"/></e>
<e><p><l>mampostear</l><r>unspecified</r></p><par n="Verb_main"/></e>
<e><p><l>mampresar</l><r>unspecified</r></p><par n="Verb_main"/></e>
<e><p><l>mamullar</l><r>unspecified</r></p><par n="Verb_main"/></e>
<e><p><l>mañanear</l><r>unspecified</r></p><par n="Verb_main"/></e>
    <e><p><l>manar</l><r>lluqsi<s n="add_mi"/>+Cis</r></p><par n="Verb_main"/></e>
<e><p><l>manar</l><r>phullpu</r></p><par n="Verb_main"/></e>
<e><p><l>mancar</l><r>unspecified</r></p><par n="Verb_main"/></e>
    <e><p><l>manchar</l><r>map'acha<s n="transitivity"/>trans</r></p><par n="Verb_main"/></e>
    <e><p><l>manchar</l><r>qhillicha<s n="transitivity"/>trans</r></p><par n="Verb_main"/></e>
    <!-- intrans. -se -->
    <e><p><l>manchar</l><r>qhilliya<s n="transitivity"/>rflx</r></p><par n="Verb_main"/></e>
    <e><p><l>manchar</l><r>map'aya<s n="transitivity"/>rflx</r></p><par n="Verb_main"/></e>
<e><p><l>mancillar</l><r>unspecified</r></p><par n="Verb_main"/></e>
<e><p><l>mancipar</l><r>unspecified</r></p><par n="Verb_main"/></e>
<e><p><l>mancomunar</l><r>unspecified</r></p><par n="Verb_main"/></e>
<e><p><l>mancornar</l><r>thunku</r></p><par n="Verb_main"/></e>
<e><p><l>mandar</l><r>kacha</r></p><par n="Verb_main"/></e>
<e><p><l>mandar</l><r>kama<s n="add_mi"/>+Caus</r></p><par n="Verb_main"/></e>
<e><p><l>mandilar</l><r>unspecified</r></p><par n="Verb_main"/></e>
<e><p><l>mandrilar</l><r>unspecified</r></p><par n="Verb_main"/></e>
<e><p><l>manducar</l><r>unspecified</r></p><par n="Verb_main"/></e>
<e><p><l>manear</l><r>unspecified</r></p><par n="Verb_main"/></e>
<e><p><l>mañear</l><r>unspecified</r></p><par n="Verb_main"/></e>
    <e><p><l>manejar</l><r>apa</r></p><par n="Verb_main"/></e>
    <e><p><l>manejar</l><r>pusa</r></p><par n="Verb_main"/></e>
<e><p><l>manejar</l><r>unspecified</r></p><par n="Verb_main"/></e>
<e><p><l>manganear</l><r>unspecified</r></p><par n="Verb_main"/></e>
<e><p><l>mangar</l><r>unspecified</r></p><par n="Verb_main"/></e>
<e><p><l>mangonear</l><r>unspecified</r></p><par n="Verb_main"/></e>
<e><p><l>manguear</l><r>unspecified</r></p><par n="Verb_main"/></e>
    <e><p><l>maniatar</l><r>chaqna</r></p><par n="Verb_main"/></e>
    <e><p><l>maniatar</l><r>thunku</r></p><par n="Verb_main"/></e>
    <e><p><l>manifestar</l><r>rikhu<s n="add_mi"/>+Inch+Caus<s n="transitivity"/>trans</r></p><par n="Verb_main"/></e>
    <!-- intrans. -se -->
    <e><p><l>manifestar</l><r>paqa<s n="add_mi"/>+Inch<s n="transitivity"/>rflx</r></p><par n="Verb_main"/></e>
    <e><p><l>manifestar</l><r>rikhu<s n="add_mi"/>+Inch<s n="transitivity"/>rflx</r></p><par n="Verb_main"/></e>
<e><p><l>maniobrar</l><r>unspecified</r></p><par n="Verb_main"/></e>
    <e><p><l>manipular</l><r>q'api<s n="add_mi"/>+Intrup</r></p><par n="Verb_main"/></e>
<e><p><l>manipular</l><r>unspecified</r></p><par n="Verb_main"/></e>
<e><p><l>manir</l><r>unspecified</r></p><par n="Verb_main"/></e>
    <e><p><l>manosear</l><r>llami</r></p><par n="Verb_main"/></e>
    <e><p><l>manosear</l><r>q'api<s n="add_mi"/>+MRep</r></p><par n="Verb_main"/></e>
  <!-- rezipr. -se -->
    <e><p><l>manosear</l><r>llami<s n="add_mi"/>+Rzpr+Rflx<s n="transitivity"/>rzpr</r></p><par n="Verb_main"/></e>
    <e><p><l>manosear</l><r>q'api<s n="add_mi"/>+Rzpr+Rflx<s n="transitivity"/>rzpr</r></p><par n="Verb_main"/></e>
<e><p><l>manotear</l><r>unspecified</r></p><par n="Verb_main"/></e>
<e><p><l>manquear</l><r>unspecified</r></p><par n="Verb_main"/></e>
<e><p><l>mantear</l><r>unspecified</r></p><par n="Verb_main"/></e>
    <e><p><l>mantener</l><r>hap'i<s n="add_mi"/>+Perdur</r></p><par n="Verb_main"/></e>
<e><p><l>mantener</l><r>unspecified</r></p><par n="Verb_main"/></e>
<e><p><l>mantenerse_blando</l><r>llullu</r></p><par n="Verb_main"/></e>
<e><p><l>manufacturar</l><r>unspecified</r></p><par n="Verb_main"/></e>
<e><p><l>manumitir</l><r>unspecified</r></p><par n="Verb_main"/></e>
<e><p><l>manuscribir</l><r>unspecified</r></p><par n="Verb_main"/></e>
<e><p><l>manutener</l><r>unspecified</r></p><par n="Verb_main"/></e>
<e><p><l>maquear</l><r>unspecified</r></p><par n="Verb_main"/></e>
<e><p><l>maquilar</l><r>unspecified</r></p><par n="Verb_main"/></e>
    <e><p><l>maquillar</l><r>pasi</r></p><par n="Verb_main"/></e>
<e><p><l>maquillar</l><r>unspecified</r></p><par n="Verb_main"/></e>
<e><p><l>maquinar</l><r>unspecified</r></p><par n="Verb_main"/></e>
<e><p><l>maravillar</l><r>unspecified</r></p><par n="Verb_main"/></e>
    <e><p><l>marcar_el_ganado</l><r>irpa</r></p><par n="Verb_main"/></e>
<e><p><l>marcar</l><r>sananpa</r></p><par n="Verb_main"/></e>
    <e><p><l>marcar</l><r>tuyru</r></p><par n="Verb_main"/></e>
    <e><p><l>marcar</l><r>unancha</r></p><par n="Verb_main"/></e>
<e><p><l>marchamar</l><r>unspecified</r></p><par n="Verb_main"/></e>
<e><p><l>marchar</l><r>ri</r></p><par n="Verb_main"/></e>
<!-- intrans. -se -->
<e><p><l>marchar</l><r>ri<s n="add_mi"/>+Iprs<s n="transitivity"/>rflx</r></p><par n="Verb_main"/></e>
    <e><p><l>marchitar</l><r>naq'i<s n="add_mi"/>+Caus<s n="transitivity"/>trans</r></p><par n="Verb_main"/></e>
    <!-- intrans. -se -->
    <e><p><l>marchitar</l><r>naq'i<s n="transitivity"/>rflx</r></p><par n="Verb_main"/></e>
<e><p><l>marear</l><r>unspecified</r></p><par n="Verb_main"/></e>
<e><p><l>margar</l><r>unspecified</r></p><par n="Verb_main"/></e>
<e><p><l>marginar</l><r>unspecified</r></p><par n="Verb_main"/></e>
    <e><p><l>marginar</l><r>hawancha</r></p><par n="Verb_main"/></e>
<e><p><l>maridar</l><r>unspecified</r></p><par n="Verb_main"/></e>
<e><p><l>marinar</l><r>unspecified</r></p><par n="Verb_main"/></e>
<e><p><l>marinear</l><r>unspecified</r></p><par n="Verb_main"/></e>
<e><p><l>mariposear</l><r>unspecified</r></p><par n="Verb_main"/></e>
<e><p><l>mariscar</l><r>unspecified</r></p><par n="Verb_main"/></e>
<e><p><l>marrar</l><r>unspecified</r></p><par n="Verb_main"/></e>
<e><p><l>martillar</l><r>unspecified</r></p><par n="Verb_main"/></e>
<e><p><l>martillear</l><r>unspecified</r></p><par n="Verb_main"/></e>
<e><p><l>martirizar</l><r>unspecified</r></p><par n="Verb_main"/></e>
<e><p><l>masacrar</l><r>unspecified</r></p><par n="Verb_main"/></e>
    <e><p><l>masajear</l><r>qhaqu</r></p><par n="Verb_main"/></e>
<e><p><l>mascar_coca</l><r>aku</r></p><par n="Verb_main"/></e>
<e><p><l>mascar</l><r>khamu</r></p><par n="Verb_main"/></e>
    <e><p><l>mascolear</l><r>hach'u</r></p><par n="Verb_main"/></e>
    <e><p><l>mascolear</l><r>llachu</r></p><par n="Verb_main"/></e>
<e><p><l>mascujar</l><r>unspecified</r></p><par n="Verb_main"/></e>
    <e><p><l>mascullar</l><r>khamu<s n="add_mi"/>+Iprs+Rflx</r></p><par n="Verb_main"/></e>
<e><p><l>masificar</l><r>unspecified</r></p><par n="Verb_main"/></e>
<e><p><l>masticar_coca</l><r>aku</r></p><par n="Verb_main"/></e>
<e><p><l>masticar_hojas</l><r>hach'u</r></p><par n="Verb_main"/></e>
<e><p><l>masticar</l><r>khamu</r></p><par n="Verb_main"/></e>
    <e><p><l>masticar</l><r>muk'u</r></p><par n="Verb_main"/></e>
<e><p><l>masturbar</l><r>unspecified</r></p><par n="Verb_main"/></e>
    <e><p><l>matar</l><r>sipi<s n="transitivity"/>trans</r></p><par n="Verb_main"/></e>
<e><p><l>matar</l><r>wañu<s n="add_mi"/>+Caus<s n="transitivity"/>trans</r></p><par n="Verb_main"/></e>
<!-- intrans. -se -->
    <e><p><l>matar</l><r>sipi<s n="add_mi"/>+Rflx<s n="transitivity"/>rflx</r></p><par n="Verb_main"/></e>
<e><p><l>matear</l><r>unspecified</r></p><par n="Verb_main"/></e>
<e><p><l>materializar</l><r>unspecified</r></p><par n="Verb_main"/></e>
<e><p><l>matizar</l><r>unspecified</r></p><par n="Verb_main"/></e>
<e><p><l>matonear</l><r>unspecified</r></p><par n="Verb_main"/></e>
<e><p><l>matraquear</l><r>unspecified</r></p><par n="Verb_main"/></e>
<e><p><l>matricular</l><r>unspecified</r></p><par n="Verb_main"/></e>
<e><p><l>matrimoniar</l><r>unspecified</r></p><par n="Verb_main"/></e>
<e><p><l>matrizar</l><r>unspecified</r></p><par n="Verb_main"/></e>
<e><p><l>matutear</l><r>unspecified</r></p><par n="Verb_main"/></e>
<e><p><l>maullar</l><r>unspecified</r></p><par n="Verb_main"/></e>
<e><p><l>maximizar</l><r>unspecified</r></p><par n="Verb_main"/></e>
<e><p><l>mayar</l><r>unspecified</r></p><par n="Verb_main"/></e>
<e><p><l>mazar</l><r>unspecified</r></p><par n="Verb_main"/></e>
<e><p><l>maznar</l><r>unspecified</r></p><par n="Verb_main"/></e>
<e><p><l>mazonear</l><r>unspecified</r></p><par n="Verb_main"/></e>
<e><p><l>mear</l><r>hisp'a</r></p><par n="Verb_main"/></e>
<e><p><l>mecanizar</l><r>unspecified</r></p><par n="Verb_main"/></e>
<e><p><l>mecanografiar</l><r>unspecified</r></p><par n="Verb_main"/></e>
<e><p><l>mecer</l><r>kuyu<s n="add_mi"/>+Caus</r></p><par n="Verb_main"/></e>
    <e><p><l>mecer</l><r>maywi</r></p><par n="Verb_main"/></e>
<e><p><l>mechar</l><r>unspecified</r></p><par n="Verb_main"/></e>
<e><p><l>mediar</l><r>chawpicha</r></p><par n="Verb_main"/></e>
<e><p><l>mediar</l><r>amacha</r></p><par n="Verb_main"/></e>
<!--     <e><p><l>mediar</l><r>kuskancha<s n="transitivity"/>trans</r></p><par n="Verb_main"/></e> -->
    <!-- intrans. -se -->
<!--     <e><p><l>mediar</l><r>kuskanya<s n="transitivity"/>rflx</r></p><par n="Verb_main"/></e> -->
<e><p><l>mediatizar</l><r>unspecified</r></p><par n="Verb_main"/></e>
<e><p><l>medicar</l><r>unspecified</r></p><par n="Verb_main"/></e>
    <e><p><l>medicinar</l><r>hampi</r></p><par n="Verb_main"/></e>
<e><p><l>medir_en_puñados</l><r>hapt'a</r></p><par n="Verb_main"/></e>
<e><p><l>medir</l><r>tupu</r></p><par n="Verb_main"/></e>
    <e><p><l>meditar</l><r>hamut'a</r></p><par n="Verb_main"/></e>
<e><p><l>meditar</l><r>yuya<s n="add_mi"/>+Rem</r></p><par n="Verb_main"/></e>
<e><p><l>medrar</l><r>unspecified</r></p><par n="Verb_main"/></e>
<e><p><l>mejorar</l><r>allinya<s n="add_mi"/>+Caus<s n="transitivity"/>trans</r></p><par n="Verb_main"/></e>
<e><p><l>mejorar</l><r>allinya<s n="transitivity"/>rflx</r></p><par n="Verb_main"/></e>
<e><p><l>melancolizar</l><r>unspecified</r></p><par n="Verb_main"/></e>
<e><p><l>melar</l><r>unspecified</r></p><par n="Verb_main"/></e>
<e><p><l>melificar</l><r>unspecified</r></p><par n="Verb_main"/></e>
    <e><p><l>mellar</l><r>ch'aña</r></p><par n="Verb_main"/></e>
    <e><p><l>mellar</l><r>khallpa</r></p><par n="Verb_main"/></e>
<e><p><l>memorar</l><r>unspecified</r></p><par n="Verb_main"/></e>
    <e><p><l>memorizar</l><r>hap'i<s n="preform"/>#umapi</r></p><par n="Verb_main"/></e>
    <e><p><l>mencionar</l><r>ni</r></p><par n="Verb_main"/></e>
<e><p><l>mendigar</l><r>maña<s n="add_mi"/>+Rflx</r></p><par n="Verb_main"/></e>
    <e><p><l>mendigar</l><r>uska</r></p><par n="Verb_main"/></e>
<e><p><l>menear</l><r>kuyu<s n="add_mi"/>+Caus</r></p><par n="Verb_main"/></e>
<!-- menguar: trans and intrans! -->
    <e><p><l>menguar</l><r>asllaya<s n="add_mi"/>+Caus</r></p><par n="Verb_main"/></e>
    <e><p><l>menguar</l><r>huch'uya<s n="add_mi"/>+Caus</r></p><par n="Verb_main"/></e>
    <e><p><l>menguar</l><r>pisiya<s n="add_mi"/>+Caus</r></p><par n="Verb_main"/></e>
    <e><p><l>menguar</l><r>asllaya</r></p><par n="Verb_main"/></e>
    <e><p><l>menguar</l><r>huch'uya</r></p><par n="Verb_main"/></e>
    <e><p><l>menguar</l><r>pisincha</r></p><par n="Verb_main"/></e>
    <e><p><l>menguar</l><r>waywa</r></p><par n="Verb_main"/></e>
<e><p><l>menoscabar</l><r>pisiya<s n="add_mi"/>+Caus</r></p><par n="Verb_main"/></e>
    <e><p><l>menoscabar</l><r>yawyu</r></p><par n="Verb_main"/></e>
<e><p><l>menospreciar</l><r>allqucha</r></p><par n="Verb_main"/></e>
<e><p><l>menospreciar</l><r>qisacha</r></p><par n="Verb_main"/></e>
<e><p><l>menospreciar</l><r>pisicha</r></p><par n="Verb_main"/></e>
    <e><p><l>menstruar</l><r>apa<s n="add_mi"/>+Inch<s n="preform"/>#yawar</r></p><par n="Verb_main"/></e>
<e><p><l>menstruar</l><r>k'iku</r></p><par n="Verb_main"/></e>
    <e><p><l>mensurar</l><r>tupu</r></p><par n="Verb_main"/></e>
<e><p><l>mentalizar</l><r>unspecified</r></p><par n="Verb_main"/></e>
<e><p><l>mentar</l><r>unspecified</r></p><par n="Verb_main"/></e>
<e><p><l>mentir</l><r>llulla</r></p><par n="Verb_main"/></e>
<e><p><l>menudear</l><r>unspecified</r></p><par n="Verb_main"/></e>
<e><p><l>merar</l><r>unspecified</r></p><par n="Verb_main"/></e>
<e><p><l>mercadear</l><r>unspecified</r></p><par n="Verb_main"/></e>
<e><p><l>mercantilizar</l><r>unspecified</r></p><par n="Verb_main"/></e>
<e><p><l>mercar</l><r>unspecified</r></p><par n="Verb_main"/></e>
<e><p><l>mercerizar</l><r>unspecified</r></p><par n="Verb_main"/></e>
<e><p><l>merecer</l><r>unspecified</r></p><par n="Verb_main"/></e>
<e><p><l>merendar</l><r>mikhu</r></p><par n="Verb_main"/></e>
    <e><p><l>mermar</l><r>asllaya<s n="add_mi"/>+Caus<s n="transitivity"/>trans</r></p><par n="Verb_main"/></e>
    <e><p><l>mermar</l><r>pisiya<s n="add_mi"/>+Caus<s n="transitivity"/>trans</r></p><par n="Verb_main"/></e>
    <e><p><l>mermar</l><r>asllaya<s n="transitivity"/>rflx</r></p><par n="Verb_main"/></e>
    <e><p><l>mermar</l><r>pisiya<s n="transitivity"/>rflx</r></p><par n="Verb_main"/></e>
    <e><p><l>mermar</l><r>waywa</r></p><par n="Verb_main"/></e>
    <e><p><l>mermar</l><r>yawyu</r></p><par n="Verb_main"/></e>
<e><p><l>merodear</l><r>unspecified</r></p><par n="Verb_main"/></e>
<e><p><l>mesar</l><r>unspecified</r></p><par n="Verb_main"/></e>
<e><p><l>mestizar</l><r>unspecified</r></p><par n="Verb_main"/></e>
<e><p><l>mesurar</l><r>unspecified</r></p><par n="Verb_main"/></e>
<e><p><l>metaforizar</l><r>unspecified</r></p><par n="Verb_main"/></e>
<e><p><l>metalizar</l><r>unspecified</r></p><par n="Verb_main"/></e>
<e><p><l>metamorfosear</l><r>unspecified</r></p><par n="Verb_main"/></e>
<e><p><l>meteorizar</l><r>unspecified</r></p><par n="Verb_main"/></e>
<e><p><l>meter_los_animales_al_corral</l><r>qayku</r></p><par n="Verb_main"/></e>
    <e><p><l>meter</l><r>hayku<s n="add_mi"/>+Caus</r></p><par n="Verb_main"/></e>
    <e><p><l>meter</l><r>mich'u</r></p><par n="Verb_main"/></e>
    <e><p><l>meter</l><r>minu</r></p><par n="Verb_main"/></e>
<e><p><l>meter</l><r>sat'i</r></p><par n="Verb_main"/></e>
    <e><p><l>meter</l><r>wina</r></p><par n="Verb_main"/></e>
    <e><p><l>meter</l><r>chura</r></p><par n="Verb_main"/></e>
    <e><p><l>meter</l><r>unspecified</r></p><par n="Verb_main"/></e>
<e><p><l>metodizar</l><r>unspecified</r></p><par n="Verb_main"/></e>
<e><p><l>metrificar</l><r>unspecified</r></p><par n="Verb_main"/></e>
<e><p><l>mezclar</l><r>chhaqru</r></p><par n="Verb_main"/></e>
    <e><p><l>mezclar</l><r>mich'u</r></p><par n="Verb_main"/></e>
    <e><p><l>mezclar</l><r>minu</r></p><par n="Verb_main"/></e>
<e><p><l>mezquinar</l><r>mich'a</r></p><par n="Verb_main"/></e>
<e><p><l>miañar</l><r>unspecified</r></p><par n="Verb_main"/></e>
<e><p><l>miar</l><r>unspecified</r></p><par n="Verb_main"/></e>
 <e><p><l>miccionar</l><r>hisp'a</r></p><par n="Verb_main"/></e>
<e><p><l>microfilmar</l><r>unspecified</r></p><par n="Verb_main"/></e>
<e><p><l>migar</l><r>unspecified</r></p><par n="Verb_main"/></e>
<e><p><l>migrar</l><r>unspecified</r></p><par n="Verb_main"/></e>
<e><p><l>militarizar</l><r>unspecified</r></p><par n="Verb_main"/></e>
<e><p><l>militar</l><r>unspecified</r></p><par n="Verb_main"/></e>
<e><p><l>milpear</l><r>unspecified</r></p><par n="Verb_main"/></e>
<e><p><l>mimar</l><r>wayllu</r></p><par n="Verb_main"/></e>
<e><p><l>mimbrear</l><r>unspecified</r></p><par n="Verb_main"/></e>
<e><p><l>mimetizar</l><r>unspecified</r></p><par n="Verb_main"/></e>
<e><p><l>minar</l><r>unspecified</r></p><par n="Verb_main"/></e>
<e><p><l>mineralizar</l><r>unspecified</r></p><par n="Verb_main"/></e>
<e><p><l>miniar</l><r>unspecified</r></p><par n="Verb_main"/></e>
<e><p><l>minimalizar</l><r>unspecified</r></p><par n="Verb_main"/></e>
<e><p><l>minimizar</l><r>unspecified</r></p><par n="Verb_main"/></e>
<e><p><l>minorar</l><r>unspecified</r></p><par n="Verb_main"/></e>
<e><p><l>minusvalorar</l><r>unspecified</r></p><par n="Verb_main"/></e>
<e><p><l>minutar</l><r>unspecified</r></p><par n="Verb_main"/></e>
<e><p><l>mirar</l><r>qhawa</r></p><par n="Verb_main"/></e>
<e><p><l>miserear</l><r>unspecified</r></p><par n="Verb_main"/></e>
<e><p><l>misionar</l><r>unspecified</r></p><par n="Verb_main"/></e>
<e><p><l>mistar</l><r>unspecified</r></p><par n="Verb_main"/></e>
<e><p><l>mistificar</l><r>unspecified</r></p><par n="Verb_main"/></e>
<e><p><l>mitificar</l><r>unspecified</r></p><par n="Verb_main"/></e>
<e><p><l>mitigar</l><r>thani</r></p><par n="Verb_main"/></e>
<e><p><l>mixturar</l><r>chhaqru</r></p><par n="Verb_main"/></e>
<e><p><l>mixturar</l><r>mich'u</r></p><par n="Verb_main"/></e>
<e><p><l>moblar</l><r>unspecified</r></p><par n="Verb_main"/></e>
<e><p><l>mocar</l><r>unspecified</r></p><par n="Verb_main"/></e>
<e><p><l>mocear</l><r>unspecified</r></p><par n="Verb_main"/></e>
    <e><p><l>mochar</l><r>mut'u</r></p><par n="Verb_main"/></e>
    <e><p><l>mochar</l><r>qhuru</r></p><par n="Verb_main"/></e>
    <e><p><l>mochar</l><r>willu</r></p><par n="Verb_main"/></e>
    <e><p><l>modelar</l><r>kama</r></p><par n="Verb_main"/></e>
    <e><p><l>modelar</l><r>llut'a</r></p><par n="Verb_main"/></e>
<e><p><l>modelar</l><r>unspecified</r></p><par n="Verb_main"/></e>
<e><p><l>modelizar</l><r>unspecified</r></p><par n="Verb_main"/></e>
    <e><p><l>moderar</l><r>llaphicha</r></p><par n="Verb_main"/></e>
    <e><p><l>moderar</l><r>paqtascha</r></p><par n="Verb_main"/></e>
<e><p><l>moderar</l><r>unspecified</r></p><par n="Verb_main"/></e>
<e><p><l>modernizar</l><r>musuqcha</r></p><par n="Verb_main"/></e>
<e><p><l>modernizar</l><r>wamaqcha</r></p><par n="Verb_main"/></e>
<e><p><l>modificar</l><r>unspecified</r></p><par n="Verb_main"/></e>
<e><p><l>modificar</l><r>waknacha</r></p><par n="Verb_main"/></e>
<e><p><l>modorrar</l><r>unspecified</r></p><par n="Verb_main"/></e>
<e><p><l>modular</l><r>unspecified</r></p><par n="Verb_main"/></e>
<e><p><l>mofar</l><r>unspecified</r></p><par n="Verb_main"/></e>
<e><p><l>mohatrar</l><r>unspecified</r></p><par n="Verb_main"/></e>
<e><p><l>mohecer</l><r>unspecified</r></p><par n="Verb_main"/></e>
    <e><p><l>mojar</l><r>ch'arancha<s n="transitivity"/>trans</r></p><par n="Verb_main"/></e>
<e><p><l>mojar</l><r>huq'ucha<s n="transitivity"/>trans</r></p><par n="Verb_main"/></e>
<!-- intrans. -se -->
    <e><p><l>mojar</l><r>ch'aranya<s n="transitivity"/>rflx</r></p><par n="Verb_main"/></e>
<e><p><l>mojar</l><r>huq'uya<s n="transitivity"/>rflx</r></p><par n="Verb_main"/></e>
<e><p><l>mojonar</l><r>unspecified</r></p><par n="Verb_main"/></e>
<e><p><l>moldar</l><r>unspecified</r></p><par n="Verb_main"/></e>
<e><p><l>moldear</l><r>unspecified</r></p><par n="Verb_main"/></e>
<e><p><l>moldurar</l><r>unspecified</r></p><par n="Verb_main"/></e>
<e><p><l>moler</l><r>kuta</r></p><par n="Verb_main"/></e>
    <e><p><l>moler</l><r>ñut'u</r></p><par n="Verb_main"/></e>
<e><p><l>molestar</l><r>phiña<s n="add_mi"/>+Caus<s n="transitivity"/>trans</r></p><par n="Verb_main"/></e>
<e><p><l>molestar</l><r>phiña<s n="add_mi"/>+Rflx<s n="transitivity"/>rflx</r></p><par n="Verb_main"/></e>
<e><p><l>molificar</l><r>unspecified</r></p><par n="Verb_main"/></e>
<e><p><l>molliznar</l><r>unspecified</r></p><par n="Verb_main"/></e>
<e><p><l>molliznear</l><r>unspecified</r></p><par n="Verb_main"/></e>
<e><p><l>molturar</l><r>unspecified</r></p><par n="Verb_main"/></e>
<e><p><l>momear</l><r>unspecified</r></p><par n="Verb_main"/></e>
<e><p><l>momificar</l><r>unspecified</r></p><par n="Verb_main"/></e>
<e><p><l>mondar</l><r>unspecified</r></p><par n="Verb_main"/></e>
<e><p><l>monear</l><r>unspecified</r></p><par n="Verb_main"/></e>
<e><p><l>monedar</l><r>unspecified</r></p><par n="Verb_main"/></e>
<e><p><l>monedear</l><r>unspecified</r></p><par n="Verb_main"/></e>
<e><p><l>monetizar</l><r>unspecified</r></p><par n="Verb_main"/></e>
<e><p><l>monitorizar</l><r>unspecified</r></p><par n="Verb_main"/></e>
<e><p><l>monologar</l><r>unspecified</r></p><par n="Verb_main"/></e>
<e><p><l>monopolizar</l><r>unspecified</r></p><par n="Verb_main"/></e>
<e><p><l>montar</l><r>unspecified</r></p><par n="Verb_main"/></e>
<e><p><l>montear</l><r>unspecified</r></p><par n="Verb_main"/></e>
<e><p><l>moquear</l><r>unspecified</r></p><par n="Verb_main"/></e>
<e><p><l>moquetear</l><r>unspecified</r></p><par n="Verb_main"/></e>
<e><p><l>moralizar</l><r>unspecified</r></p><par n="Verb_main"/></e>
<e><p><l>morar</l><r>unspecified</r></p><par n="Verb_main"/></e>
<e><p><l>morder_con_fuerza</l><r>p'ata</r></p><par n="Verb_main"/></e>
<e><p><l>morder</l><r>kani</r></p><par n="Verb_main"/></e>
    <e><p><l>morder</l><r>khamu</r></p><par n="Verb_main"/></e>
    <e><p><l>morder</l><r>qhamsa</r></p><par n="Verb_main"/></e>
    <e><p><l>morder</l><r>p'ata</r></p><par n="Verb_main"/></e>
<e><p><l>mordicar</l><r>unspecified</r></p><par n="Verb_main"/></e>
<e><p><l>mordiscar</l><r>k'atu<s n="add_mi"/>+Intrup</r></p><par n="Verb_main"/></e>
    <e><p><l>mordisquear</l><r>khachu<s n="add_mi"/>+MRep</r></p><par n="Verb_main"/></e>
<e><p><l>mordisquear</l><r>hanch'u</r></p><par n="Verb_main"/></e>
<e><p><l>morigerar</l><r>unspecified</r></p><par n="Verb_main"/></e>
<e><p><l>morir</l><r>wañu</r></p><par n="Verb_main"/></e>
<e><p><l>mortificar</l><r>unspecified</r></p><par n="Verb_main"/></e>
<e><p><l>mosconear</l><r>unspecified</r></p><par n="Verb_main"/></e>
<e><p><l>mosquear</l><r>unspecified</r></p><par n="Verb_main"/></e>
<e><p><l>mostear</l><r>unspecified</r></p><par n="Verb_main"/></e>
    <e><p><l>mostrar</l><r>qhawa<s n="add_mi"/>+Caus</r></p><par n="Verb_main"/></e>
<e><p><l>mostrar</l><r>riku<s n="add_mi"/>+Caus</r></p><par n="Verb_main"/></e>
<e><p><l>motear</l><r>unspecified</r></p><par n="Verb_main"/></e>
<e><p><l>motejar</l><r>unspecified</r></p><par n="Verb_main"/></e>
<e><p><l>motilar</l><r>unspecified</r></p><par n="Verb_main"/></e>
<e><p><l>motivar</l><r>rayku</r></p><par n="Verb_main"/></e>
<e><p><l>motorizar</l><r>unspecified</r></p><par n="Verb_main"/></e>
<e><p><l>mover_con_varilla</l><r>wist'a</r></p><par n="Verb_main"/></e>
<e><p><l>mover_líquidos</l><r>qaywi</r></p><par n="Verb_main"/></e>
<e><p><l>mover</l><r>kuyu<s n="add_mi"/>+Caus<s n="transitivity"/>trans</r></p><par n="Verb_main"/></e>
    <e><p><l>mover</l><r>kuyu<s n="transitivity"/>rflx</r></p><par n="Verb_main"/></e>
<e><p><l>movilizar</l><r>unspecified</r></p><par n="Verb_main"/></e>
<e><p><l>muchachear</l><r>unspecified</r></p><par n="Verb_main"/></e>
<e><p><l>mudar</l><r>asta<s n="add_mi"/>+Rflx</r></p><par n="Verb_main"/></e>
<e><p><l>mudar</l><r>t'ikra<s n="add_mi"/>+Rflx</r></p><par n="Verb_main"/></e>
<e><p><l>mudar</l><r>tuku</r></p><par n="Verb_main"/></e>
<e><p><l>mugir</l><r>ayqu</r></p><par n="Verb_main"/></e>
<e><p><l>mugir</l><r>unspecified</r></p><par n="Verb_main"/></e>
    <e><p><l>mullir</l><r>ñapu</r></p><par n="Verb_main"/></e>
<e><p><l>mullir</l><r>p'aru</r></p><par n="Verb_main"/></e>
<e><p><l>multar</l><r>unspecified</r></p><par n="Verb_main"/></e>
<e><p><l>multiplexar</l><r>unspecified</r></p><par n="Verb_main"/></e>
<e><p><l>multiplicar</l><r>mira<s n="add_mi"/>+Caus<s n="transitivity"/>trans</r></p><par n="Verb_main"/></e>
<!-- intrans. -se -->
    <e><p><l>multiplicar</l><r>achkhaya<s n="transitivity"/>rflx</r></p><par n="Verb_main"/></e>
<e><p><l>municionar</l><r>unspecified</r></p><par n="Verb_main"/></e>
<e><p><l>municipalizar</l><r>unspecified</r></p><par n="Verb_main"/></e>
<e><p><l>murar</l><r>unspecified</r></p><par n="Verb_main"/></e>
<e><p><l>murmuear</l><r>unspecified</r></p><par n="Verb_main"/></e>
<e><p><l>murmullar</l><r>unspecified</r></p><par n="Verb_main"/></e>
    <e><p><l>murmurar</l><r>rima<s n="add_mi"/>+Iprs+Rflx</r></p><par n="Verb_main"/></e>
    <e><p><l>murmurar</l><r>chiphchi</r></p><par n="Verb_main"/></e>
<e><p><l>musicar</l><r>unspecified</r></p><par n="Verb_main"/></e>
<e><p><l>musitar</l><r>unspecified</r></p><par n="Verb_main"/></e>
<e><p><l>mustiar</l><r>unspecified</r></p><par n="Verb_main"/></e>
<e><p><l>mutar</l><r>unspecified</r></p><par n="Verb_main"/></e>
    <e><p><l>mutilar</l><r>mut'u</r></p><par n="Verb_main"/></e>
<e><p><l>mutilar</l><r>qhuru</r></p><par n="Verb_main"/></e>
    <e><p><l>mutilar</l><r>willu</r></p><par n="Verb_main"/></e>
    <e><p><l>mutilar</l><r>wit'u</r></p><par n="Verb_main"/></e>
<e><p><l>nacer</l><r>paqa<s n="add_mi"/>+Inch</r></p><par n="Verb_main"/></e>
<e><p><l>nacionalizar</l><r>unspecified</r></p><par n="Verb_main"/></e> 
<e><p><l>nadar</l><r>wayt'a</r></p><par n="Verb_main"/></e>
<e><p><l>najar</l><r>unspecified</r></p><par n="Verb_main"/></e>
<e><p><l>narcotizar</l><r>unspecified</r></p><par n="Verb_main"/></e>
<e><p><l>narrar</l><r>willa</r></p><par n="Verb_main"/></e>
<e><p><l>nasalizar</l><r>unspecified</r></p><par n="Verb_main"/></e>
<e><p><l>naturalizar</l><r>unspecified</r></p><par n="Verb_main"/></e>
<e><p><l>naufragar</l><r>unspecified</r></p><par n="Verb_main"/></e>
<e><p><l>nausear</l><r>unspecified</r></p><par n="Verb_main"/></e>
<e><p><l>navegar</l><r>unspecified</r></p><par n="Verb_main"/></e>
<e><p><l>necear</l><r>unspecified</r></p><par n="Verb_main"/></e>
<e><p><l>necesitar</l><r>muchu</r></p><par n="Verb_main"/></e>
<e><p><l>necesitar</l><r>muna</r></p><par n="Verb_main"/></e>
<e><p><l>necesitar</l><r>unspecified</r></p><par n="Verb_main"/></e>
    <e><p><l>negar</l><r>manancha</r></p><par n="Verb_main"/></e>
<e><p><l>negar</l><r>ni<s n="preform"/>#mana</r></p><par n="Verb_main"/></e>
<e><p><l>negligir</l><r>unspecified</r></p><par n="Verb_main"/></e>
    <e><p><l>negociar</l><r>qhatu</r></p><par n="Verb_main"/></e>
<e><p><l>negociar</l><r>unspecified</r></p><par n="Verb_main"/></e>
<e><p><l>negrear</l><r>yanaya</r></p><par n="Verb_main"/></e>
    <e><p><l>negrecer</l><r>yanaya<s n="add_mi"/>+Caus<s n="transitivity"/>trans</r></p><par n="Verb_main"/></e>
    <e><p><l>negrecer</l><r>yanaya<s n="transitivity"/>rflx</r></p><par n="Verb_main"/></e>
<e><p><l>nesgar</l><r>unspecified</r></p><par n="Verb_main"/></e>
<e><p><l>neurotizar</l><r>unspecified</r></p><par n="Verb_main"/></e>
<e><p><l>neutralizar</l><r>unspecified</r></p><par n="Verb_main"/></e>
<e><p><l>nevar</l><r>rit'i</r></p><par n="Verb_main"/></e>
<e><p><l>neviscar</l><r>unspecified</r></p><par n="Verb_main"/></e>
    <e><p><l>nidificar</l><r>q'isacha</r></p><par n="Verb_main"/></e>
<e><p><l>nielar</l><r>unspecified</r></p><par n="Verb_main"/></e>
<e><p><l>nimbar</l><r>unspecified</r></p><par n="Verb_main"/></e>
<e><p><l>niñear</l><r>unspecified</r></p><par n="Verb_main"/></e>
<e><p><l>niquelar</l><r>unspecified</r></p><par n="Verb_main"/></e>
<e><p><l>nitratar</l><r>unspecified</r></p><par n="Verb_main"/></e>
<e><p><l>nitrificar</l><r>unspecified</r></p><par n="Verb_main"/></e>
<e><p><l>nitrurar</l><r>unspecified</r></p><par n="Verb_main"/></e>
    <e><p><l>nivelar</l><r>kuskacha</r></p><par n="Verb_main"/></e>
    <e><p><l>nivelar</l><r>paqta</r></p><par n="Verb_main"/></e>
<e><p><l>nombrar</l><r>sutincha</r></p><par n="Verb_main"/></e>
    <e><p><l>nombrar</l><r>huqa<s n="add_mi"/>+Inch<s n="preform"/>#suti</r></p><par n="Verb_main"/></e>
<e><p><l>nominalizar</l><r>unspecified</r></p><par n="Verb_main"/></e>
<e><p><l>nominar</l><r>huqa<s n="add_mi"/>+Inch<s n="preform"/>#suti</r></p><par n="Verb_main"/></e>
<e><p><l>noquear</l><r>unspecified</r></p><par n="Verb_main"/></e>
<e><p><l>normalizar</l><r>unspecified</r></p><par n="Verb_main"/></e>
<e><p><l>nortear</l><r>unspecified</r></p><par n="Verb_main"/></e>
<e><p><l>notar</l><r>unspecified</r></p><par n="Verb_main"/></e>
    <e><p><l>noticiar</l><r>willa</r></p><par n="Verb_main"/></e>
<e><p><l>notificar</l><r>willa</r></p><par n="Verb_main"/></e>
<e><p><l>novar</l><r>unspecified</r></p><par n="Verb_main"/></e>
<e><p><l>novelar</l><r>unspecified</r></p><par n="Verb_main"/></e>
<e><p><l>novelizar</l><r>unspecified</r></p><par n="Verb_main"/></e>
<e><p><l>nublar</l><r>phuyu</r></p><par n="Verb_main"/></e>
    <e><p><l>nublar</l><r>llanthu</r></p><par n="Verb_main"/></e>
<e><p><l>numerar</l><r>yupa</r></p><par n="Verb_main"/></e>
<e><p><l>nutrir</l><r>unspecified</r></p><par n="Verb_main"/></e>
<e><p><l>obcecar</l><r>unspecified</r></p><par n="Verb_main"/></e>
<e><p><l>obedecer</l><r>kasu<s n="add_mi"/>+Rflx</r></p><par n="Verb_main"/></e>
    <e><p><l>obedecer</l><r>uya<s n="add_mi"/>+Rflx</r></p><par n="Verb_main"/></e>
<e><p><l>objetar</l><r>unspecified</r></p><par n="Verb_main"/></e>
<e><p><l>objetivar</l><r>unspecified</r></p><par n="Verb_main"/></e>
<e><p><l>oblicuar</l><r>unspecified</r></p><par n="Verb_main"/></e>
    <e><p><l>obligar</l><r>kama<s n="add_mi"/>+Caus</r></p><par n="Verb_main"/></e>
<e><p><l>obligar</l><r>unspecified</r></p><par n="Verb_main"/></e>
<e><p><l>obliterar</l><r>unspecified</r></p><par n="Verb_main"/></e>
<e><p><l>obnubilar</l><r>unspecified</r></p><par n="Verb_main"/></e>
    <e><p><l>obrar</l><r>rura</r></p><par n="Verb_main"/></e>
    <e><p><l>obscurecer</l><r>ch'isinya</r></p><par n="Verb_main"/></e>
<e><p><l>obscurecer</l><r>laqhaya</r></p><par n="Verb_main"/></e>
    <e><p><l>obscurecer</l><r>rasphiya</r></p><par n="Verb_main"/></e>
    <e><p><l>obscurecer</l><r>tutaya</r></p><par n="Verb_main"/></e>
<e><p><l>obscurecer</l><r>unspecified</r></p><par n="Verb_main"/></e>
    <e><p><l>obscurecer</l><r>yanaya</r></p><par n="Verb_main"/></e>
<e><p><l>obseder</l><r>unspecified</r></p><par n="Verb_main"/></e>
<e><p><l>obsequiar</l><r>qu<s n="add_mi"/>+Rflx</r></p><par n="Verb_main"/></e>
    <e><p><l>obsequiar</l><r>suña</r></p><par n="Verb_main"/></e>
<e><p><l>observar</l><r>qhawa</r></p><par n="Verb_main"/></e>  
<e><p><l>obsesionar</l><r>unspecified</r></p><par n="Verb_main"/></e>
    <e><p><l>obstaculizar</l><r>hark'a</r></p><par n="Verb_main"/></e>
<e><p><l>obstar</l><r>unspecified</r></p><par n="Verb_main"/></e>
<e><p><l>obstinar</l><r>unspecified</r></p><par n="Verb_main"/></e>
<e><p><l>obstruir_curso_de_agua</l><r>llut'a</r></p><par n="Verb_main"/></e>
    <e><p><l>obstruir</l><r>hark'a</r></p><par n="Verb_main"/></e>
<e><p><l>obstruir</l><r>wichq'a</r></p><par n="Verb_main"/></e>
<e><p><l>obtemperar</l><r>unspecified</r></p><par n="Verb_main"/></e>
    <e><p><l>obtener</l><r>aypa</r></p><par n="Verb_main"/></e>
    <e><p><l>obtener</l><r>hat'alli</r></p><par n="Verb_main"/></e>
<e><p><l>obturar</l><r>unspecified</r></p><par n="Verb_main"/></e>
<e><p><l>obviar</l><r>unspecified</r></p><par n="Verb_main"/></e>
    <e><p><l>ocasionar</l><r>unspecified</r></p><par n="Verb_main"/></e>
<e><p><l>ocasionar</l><r>rayku</r></p><par n="Verb_main"/></e>
<e><p><l>occidentalizar</l><r>unspecified</r></p><par n="Verb_main"/></e>
<e><p><l>ociosear</l><r>unspecified</r></p><par n="Verb_main"/></e>
<e><p><l>ocluir</l><r>unspecified</r></p><par n="Verb_main"/></e>
<e><p><l>octavar</l><r>unspecified</r></p><par n="Verb_main"/></e>
<e><p><l>octuplicar</l><r>unspecified</r></p><par n="Verb_main"/></e>
<e><p><l>ocultar</l><r>paka</r></p><par n="Verb_main"/></e>
<e><p><l>ocupar</l><r>unspecified</r></p><par n="Verb_main"/></e>
<e><p><l>ocurrir</l><r>pasa</r></p><par n="Verb_main"/></e>
<e><p><l>ocurrir</l><r>unspecified</r></p><par n="Verb_main"/></e>
<e><p><l>odiar</l><r>chiqni</r></p><par n="Verb_main"/></e>
<!-- rezipr. se -->
<e><p><l>odiar</l><r>chiqni<s n="add_mi"/>+Rzpr+Rflx</r></p><par n="Verb_main"/></e>
<e><p><l>ofender</l><r>qami</r></p><par n="Verb_main"/></e>
<e><p><l>ofender</l><r>phiña<s n="add_mi"/>+Caus<s n="transitivity"/>trans</r></p><par n="Verb_main"/></e>
<!-- intrans. -se -->
<e><p><l>ofender</l><r>phiña<s n="add_mi"/>+Rflx<s n="transitivity"/>rflx</r></p><par n="Verb_main"/></e>
<e><p><l>ofertar</l><r>unspecified</r></p><par n="Verb_main"/></e>
<e><p><l>oficializar</l><r>unspecified</r></p><par n="Verb_main"/></e>
<e><p><l>oficiar</l><r>unspecified</r></p><par n="Verb_main"/></e>
<e><p><l>ofrecer_alimentos</l><r>qara</r></p><par n="Verb_main"/></e>
    <e><p><l>ofrecer</l><r>arpa</r></p><par n="Verb_main"/></e>
    <e><p><l>ofrecer</l><r>haywa<s n="add_mi"/>+Inch</r></p><par n="Verb_main"/></e>
<e><p><l>ofrecer</l><r>qu<s n="add_mi"/>+Rflx</r></p><par n="Verb_main"/></e>
    <e><p><l>ofrendar</l><r>arpa</r></p><par n="Verb_main"/></e>
    <e><p><l>ofrendar</l><r>haywa<s n="add_mi"/>+Rflx</r></p><par n="Verb_main"/></e>
<e><p><l>ofuscar</l><r>arphaya<s n="add_mi"/>+Caus<s n="transitivity"/>trans</r></p><par n="Verb_main"/></e>
<e><p><l>ofuscar</l><r>surump'i<s n="add_mi"/>+Caus<s n="transitivity"/>trans</r></p><par n="Verb_main"/></e>
  <!-- intrans. -se -->
<e><p><l>ofuscar</l><r>surump'i<s n="transitivity"/>rflx</r></p><par n="Verb_main"/></e>
<e><p><l>ofuscar</l><r>arphaya<s n="transitivity"/>rflx</r></p><par n="Verb_main"/></e>   
<e><p><l>oír</l><r>uya<s n="add_mi"/>+Inch</r></p><par n="Verb_main"/></e>
<e><p><l>ojalar</l><r>unspecified</r></p><par n="Verb_main"/></e>
<e><p><l>ojear</l><r>unspecified</r></p><par n="Verb_main"/></e>
<e><p><l>ojetear</l><r>unspecified</r></p><par n="Verb_main"/></e>
<e><p><l>olear</l><r>unspecified</r></p><par n="Verb_main"/></e>
<e><p><l>oler</l><r>asna</r></p><par n="Verb_main"/></e>
<e><p><l>oler</l><r>muskhi</r></p><par n="Verb_main"/></e>
<e><p><l>oler</l><r>q'apa</r></p><par n="Verb_main"/></e>
    <e><p><l>olfatear</l><r>muskhi</r></p><par n="Verb_main"/></e>
    <e><p><l>oliscar</l><r>muskhi</r></p><par n="Verb_main"/></e>
    <e><p><l>oliscar</l><r>musmi</r></p><par n="Verb_main"/></e>
<e><p><l>olisquear</l><r>unspecified</r></p><par n="Verb_main"/></e>
<e><p><l>olivar</l><r>unspecified</r></p><par n="Verb_main"/></e>
<e><p><l>olorizar</l><r>unspecified</r></p><par n="Verb_main"/></e>
<e><p><l>olvidar</l><r>qunqa</r></p><par n="Verb_main"/></e>
<e><p><l>ominar</l><r>unspecified</r></p><par n="Verb_main"/></e>
<e><p><l>omitir</l><r>unspecified</r></p><par n="Verb_main"/></e>
    <e><p><l>ondear</l><r>rapha<s n="add_mi"/>+Rep</r></p><par n="Verb_main"/></e>
    <e><p><l>ondular</l><r>q'inqu</r></p><par n="Verb_main"/></e>
    <e><p><l>opacar</l><r>tutaya<s n="add_mi"/>+Caus<s n="transitivity"/>trans</r></p><par n="Verb_main"/></e>
<e><p><l>opacar</l><r>unspecified</r></p><par n="Verb_main"/></e>
<e><p><l>opalizar</l><r>unspecified</r></p><par n="Verb_main"/></e>
<e><p><l>operar</l><r>unspecified</r></p><par n="Verb_main"/></e>
<e><p><l>opilar</l><r>unspecified</r></p><par n="Verb_main"/></e>
<e><p><l>opinar</l><r>hamut'a</r></p><par n="Verb_main"/></e>
<e><p><l>opinar</l><r>yuya<s n="add_mi"/>+Rem</r></p><par n="Verb_main"/></e>
    <e><p><l>oponer</l><r>ayñi</r></p><par n="Verb_main"/></e>
<e><p><l>oponer</l><r>unspecified</r></p><par n="Verb_main"/></e>
<e><p><l>opositar</l><r>unspecified</r></p><par n="Verb_main"/></e>
<e><p><l>oprimir</l><r>ñit'i</r></p><par n="Verb_main"/></e>
<e><p><l>oprimir</l><r>unspecified</r></p><par n="Verb_main"/></e>
<e><p><l>oprobiar</l><r>unspecified</r></p><par n="Verb_main"/></e>
<e><p><l>optar</l><r>unspecified</r></p><par n="Verb_main"/></e>
<e><p><l>optimizar</l><r>unspecified</r></p><par n="Verb_main"/></e>
<e><p><l>opugnar</l><r>unspecified</r></p><par n="Verb_main"/></e>
<e><p><l>orar</l><r>maña<s n="add_mi"/>+Rflx</r></p><par n="Verb_main"/></e>
<e><p><l>orar</l><r>unspecified</r></p><par n="Verb_main"/></e>
<e><p><l>orbitar</l><r>unspecified</r></p><par n="Verb_main"/></e>
<e><p><l>ordenar</l><r>allicha</r></p><par n="Verb_main"/></e>
<e><p><l>ordenar</l><r>kama<s n="add_mi"/>+Caus</r></p><par n="Verb_main"/></e>
   <e><p><l>ordeñar</l><r>ch'awa</r></p><par n="Verb_main"/></e>
    <e><p><l>ordeñar</l><r>ñukñu</r></p><par n="Verb_main"/></e>
    <e><p><l>orear</l><r>phaski</r></p><par n="Verb_main"/></e>
<e><p><l>orejear</l><r>unspecified</r></p><par n="Verb_main"/></e>
<e><p><l>organizar</l><r>unspecified</r></p><par n="Verb_main"/></e>
<e><p><l>orientalizar</l><r>unspecified</r></p><par n="Verb_main"/></e>
<e><p><l>orientar</l><r>unspecified</r></p><par n="Verb_main"/></e>
    <e><p><l>orientar</l><r>yuyaycha</r></p><par n="Verb_main"/></e>
<e><p><l>orificar</l><r>unspecified</r></p><par n="Verb_main"/></e>
    <e><p><l>originar</l><r>paqa<s n="add_mi"/>+Inch</r></p><par n="Verb_main"/></e>
    <e><p><l>originar</l><r>rikhu<s n="add_mi"/>+Inch</r></p><par n="Verb_main"/></e>
<e><p><l>orillar</l><r>unspecified</r></p><par n="Verb_main"/></e>
<e><p><l>orinar</l><r>hisp'a</r></p><par n="Verb_main"/></e>
<e><p><l>orlar</l><r>unspecified</r></p><par n="Verb_main"/></e>
    <e><p><l>ornamentar</l><r>achala</r></p><par n="Verb_main"/></e>
<e><p><l>ornar</l><r>unspecified</r></p><par n="Verb_main"/></e>
<e><p><l>orquestar</l><r>unspecified</r></p><par n="Verb_main"/></e>
<e><p><l>ortografiar</l><r>unspecified</r></p><par n="Verb_main"/></e>
<e><p><l>orzar</l><r>unspecified</r></p><par n="Verb_main"/></e>
<e><p><l>osar</l><r>unspecified</r></p><par n="Verb_main"/></e>
<e><p><l>oscilar</l><r>maywi</r></p><par n="Verb_main"/></e>
<e><p><l>oscilar</l><r>unspecified</r></p><par n="Verb_main"/></e>
<e><p><l>oscurecer</l><r>unspecified</r></p><par n="Verb_main"/></e>
    <e><p><l>oscurecer</l><r>ch'isinya</r></p><par n="Verb_main"/></e>
    <e><p><l>oscurecer</l><r>laqhaya</r></p><par n="Verb_main"/></e>
    <e><p><l>oscurecer</l><r>ramphiya</r></p><par n="Verb_main"/></e>
    <e><p><l>oscurecer</l><r>rasphiya</r></p><par n="Verb_main"/></e>
<e><p><l>osificar</l><r>unspecified</r></p><par n="Verb_main"/></e>
<e><p><l>ostentar</l><r>unspecified</r></p><par n="Verb_main"/></e>
<e><p><l>otear</l><r>unspecified</r></p><par n="Verb_main"/></e>
<e><p><l>otoñar</l><r>unspecified</r></p><par n="Verb_main"/></e>
<e><p><l>otorgar</l><r>unspecified</r></p><par n="Verb_main"/></e>
<e><p><l>ovacionar</l><r>unspecified</r></p><par n="Verb_main"/></e>
<e><p><l>ovalar</l><r>unspecified</r></p><par n="Verb_main"/></e>
<e><p><l>ovar</l><r>runtu</r></p><par n="Verb_main"/></e>
    <e><p><l>ovillar</l><r>khiwi</r></p><par n="Verb_main"/></e>
    <e><p><l>ovillar</l><r>kurura</r></p><par n="Verb_main"/></e>
<e><p><l>oxear</l><r>unspecified</r></p><par n="Verb_main"/></e>
<e><p><l>oxidar</l><r>unspecified</r></p><par n="Verb_main"/></e>
<e><p><l>oxigenar</l><r>unspecified</r></p><par n="Verb_main"/></e>
<e><p><l>ozonar</l><r>unspecified</r></p><par n="Verb_main"/></e>
<e><p><l>ozonificar</l><r>unspecified</r></p><par n="Verb_main"/></e>
<e><p><l>ozonizar</l><r>unspecified</r></p><par n="Verb_main"/></e>
<e><p><l>pablar</l><r>unspecified</r></p><par n="Verb_main"/></e>
<e><p><l>pacer</l><r>khastu</r></p><par n="Verb_main"/></e>
<!-- <e><p><l>pacificar</l><r>amacha</r></p><par n="Verb_main"/></e> -->
<e><p><l>pacificar</l><r>ñañi<s n="add_mi"/>+Caus</r></p><par n="Verb_main"/></e>
<!-- sólo plural??  rezipr -->
<e><p><l>pactar</l><r>rima<s n="add_mi"/>+Rzpr+Rflx<s n="transitivity"/>rzpr</r></p><par n="Verb_main"/></e>
<e><p><l>padecer_hambre</l><r>ch'acha</r></p><par n="Verb_main"/></e>
<e><p><l>padecer</l><r>muchu</r></p><par n="Verb_main"/></e>
<e><p><l>padecer</l><r>ñak'a<s n="add_mi"/>+Inch</r></p><par n="Verb_main"/></e>
<e><p><l>padrear</l><r>unspecified</r></p><par n="Verb_main"/></e>
<e><p><l>paganizar</l><r>unspecified</r></p><par n="Verb_main"/></e>
  <e><p><l>pagar</l><r>hunt'a</r></p><par n="Verb_main"/></e>
  <e><p><l>pagar</l><r>qupu</r></p><par n="Verb_main"/></e>
<e><p><l>pagar</l><r>unspecified</r></p><par n="Verb_main"/></e>
<e><p><l>paginar</l><r>unspecified</r></p><par n="Verb_main"/></e>
<e><p><l>pairar</l><r>unspecified</r></p><par n="Verb_main"/></e>
<e><p><l>pajarear</l><r>unspecified</r></p><par n="Verb_main"/></e>
<e><p><l>paladear</l><r>malli</r></p><par n="Verb_main"/></e>
    <e><p><l>palanquear</l><r>wanqha</r></p><par n="Verb_main"/></e>
<e><p><l>palatalizar</l><r>unspecified</r></p><par n="Verb_main"/></e>
<e><p><l>palear</l><r>unspecified</r></p><par n="Verb_main"/></e>
<e><p><l>paletear</l><r>unspecified</r></p><par n="Verb_main"/></e>
    <e><p><l>paliar</l><r>paka<s n="add_mi"/>+MRep</r></p><par n="Verb_main"/></e>
    <e><p><l>paliar</l><r>paka<s n="add_mi"/>+Rptn</r></p><par n="Verb_main"/></e>
<e><p><l>paliar</l><r>unspecified</r></p><par n="Verb_main"/></e>
<e><p><l>palidecer</l><r>unspecified</r></p><par n="Verb_main"/></e>
<e><p><l>paliquear</l><r>unspecified</r></p><par n="Verb_main"/></e>
<e><p><l>pallar</l><r>unspecified</r></p><par n="Verb_main"/></e>
<e><p><l>palmar</l><r>unspecified</r></p><par n="Verb_main"/></e>
<e><p><l>palmear</l><r>t'aqlla</r></p><par n="Verb_main"/></e>
<e><p><l>palmotear</l><r>unspecified</r></p><par n="Verb_main"/></e>
<e><p><l>palotear</l><r>unspecified</r></p><par n="Verb_main"/></e>
<e><p><l>palpar</l><r>kulla</r></p><par n="Verb_main"/></e>
    <e><p><l>palpar</l><r>llami</r></p><par n="Verb_main"/></e>
    <e><p><l>palpar</l><r>llankhu</r></p><par n="Verb_main"/></e>
    <e><p><l>palpar</l><r>mullkhu</r></p><par n="Verb_main"/></e>
    <e><p><l>palpar</l><r>panku</r></p><par n="Verb_main"/></e>
<e><p><l>palpitar</l><r>p'atata</r></p><par n="Verb_main"/></e>
    <e><p><l>palpitar</l><r>t'ipu</r></p><par n="Verb_main"/></e>
<e><p><l>pampear</l><r>unspecified</r></p><par n="Verb_main"/></e>
<e><p><l>pandear</l><r>unspecified</r></p><par n="Verb_main"/></e>
<e><p><l>panderetear</l><r>unspecified</r></p><par n="Verb_main"/></e>
<e><p><l>panificar</l><r>unspecified</r></p><par n="Verb_main"/></e>
<e><p><l>papar</l><r>unspecified</r></p><par n="Verb_main"/></e>
<e><p><l>papelear</l><r>unspecified</r></p><par n="Verb_main"/></e>
<e><p><l>papeletear</l><r>unspecified</r></p><par n="Verb_main"/></e>
<e><p><l>papeletizar</l><r>unspecified</r></p><par n="Verb_main"/></e>
<e><p><l>papelonear</l><r>unspecified</r></p><par n="Verb_main"/></e>
<e><p><l>paquear</l><r>unspecified</r></p><par n="Verb_main"/></e>
<e><p><l>parabolizar</l><r>unspecified</r></p><par n="Verb_main"/></e>
<e><p><l>parafinar</l><r>unspecified</r></p><par n="Verb_main"/></e>
<e><p><l>parafrasear</l><r>unspecified</r></p><par n="Verb_main"/></e>
<e><p><l>parahusar</l><r>unspecified</r></p><par n="Verb_main"/></e>
<e><p><l>paralizar</l><r>tati<s n="add_mi"/>+Caus<s n="transitivity"/>trans</r></p><par n="Verb_main"/></e>
<e><p><l>paralizar</l><r>tati<s n="transitivity"/>rflx</r></p><par n="Verb_main"/></e>
<e><p><l>paralogizar</l><r>unspecified</r></p><par n="Verb_main"/></e>
<e><p><l>paramentar</l><r>unspecified</r></p><par n="Verb_main"/></e>
<e><p><l>parametrizar</l><r>unspecified</r></p><par n="Verb_main"/></e>
<e><p><l>parangonar</l><r>unspecified</r></p><par n="Verb_main"/></e>
<e><p><l>parapetar</l><r>unspecified</r></p><par n="Verb_main"/></e>
<e><p><l>parar</l><r>tati</r></p><par n="Verb_main"/></e>
<e><p><l>parar</l><r>saya</r></p><par n="Verb_main"/></e>
<e><p><l>parar</l><r>saya<s n="add_mi"/>+Inch</r></p><par n="Verb_main"/></e>
<e><p><l>parcelar</l><r>suyuncha</r></p><par n="Verb_main"/></e>
    <e><p><l>parcelar_tierras</l><r>suyuncha</r></p><par n="Verb_main"/></e>
    <e><p><l>parchar</l><r>rata<s n="add_mi"/>+Rep</r></p><par n="Verb_main"/></e>
<e><p><l>parchear</l><r>unspecified</r></p><par n="Verb_main"/></e>
<e><p><l>pardear</l><r>unspecified</r></p><par n="Verb_main"/></e>
<e><p><l>parear</l><r>masancha</r></p><par n="Verb_main"/></e>
    <e><p><l>parear</l><r>kuskancha</r></p><par n="Verb_main"/></e>
    <e><p><l>parear</l><r>yanacha</r></p><par n="Verb_main"/></e>
    <e><p><l>parecer</l><r>unspecified</r></p><par n="Verb_main"/></e>
     <!-- intrans. -se -->
    <e><p><l>parecer</l><r>rikch'a<s n="add_mi"/>+Rflx<s n="transitivity"/>rflx</r></p><par n="Verb_main"/></e>
<e><p><l>parificar</l><r>unspecified</r></p><par n="Verb_main"/></e>
<e><p><l>parir</l><r>wacha</r></p><par n="Verb_main"/></e>
<e><p><l>parlamentar</l><r>unspecified</r></p><par n="Verb_main"/></e>
<e><p><l>parlar</l><r>rima<s n="add_mi"/>+Intrup</r></p><par n="Verb_main"/></e>
<e><p><l>parlotear</l><r>rima<s n="add_mi"/>+Intrup</r></p><par n="Verb_main"/></e>
<e><p><l>parodiar</l><r>unspecified</r></p><par n="Verb_main"/></e>
    <e><p><l>parpadear</l><r>ch'illmi</r></p><par n="Verb_main"/></e>
<e><p><l>parpar</l><r>unspecified</r></p><par n="Verb_main"/></e>
<e><p><l>parquear</l><r>unspecified</r></p><par n="Verb_main"/></e>
<e><p><l>parrafear</l><r>unspecified</r></p><par n="Verb_main"/></e>
<e><p><l>parrandear</l><r>unspecified</r></p><par n="Verb_main"/></e>
    <e><p><l>partear</l><r>wacha<s n="add_mi"/>+Caus</r></p><par n="Verb_main"/></e>
<e><p><l>participar_en_acción_colectiva</l><r>wayka</r></p><par n="Verb_main"/></e>
<e><p><l>participar</l><r>wayka</r></p><par n="Verb_main"/></e>
<e><p><l>participar</l><r>unspecified</r></p><par n="Verb_main"/></e>
<e><p><l>particularizar</l><r>unspecified</r></p><par n="Verb_main"/></e>
<e><p><l>partir</l><r>ch'iqta</r></p><par n="Verb_main"/></e>
    <e><p><l>partir</l><r>p'aki</r></p><par n="Verb_main"/></e>
    <e><p><l>partir</l><r>phakma</r></p><par n="Verb_main"/></e>  
    <e><p><l>partir</l><r>ri<s n="add_mi"/>+Iprs</r></p><par n="Verb_main"/></e>
<!-- pasar algo -> imanay, pasar al frente -> chimpay  -->
<e><p><l>pasar</l><r>unspecified</r></p><par n="Verb_main"/></e>
<e><p><l>pasar</l><r>imana</r></p><par n="Verb_main"/></e>
<e><p><l>pasar</l><r>chimpa</r></p><par n="Verb_main"/></e>
<e><p><l>pasamanar</l><r>unspecified</r></p><par n="Verb_main"/></e>
<e><p><l>pasaportar</l><r>unspecified</r></p><par n="Verb_main"/></e>
<e><p><l>pasear</l><r>puri<s n="add_mi"/>+Intrup</r></p><par n="Verb_main"/></e>
<e><p><l>pasmar</l><r>unspecified</r></p><par n="Verb_main"/></e>
 <e><p><l>pasmar</l><r>utiya<s n="add_mi"/>+Caus<s n="transitivity"/>trans</r></p><par n="Verb_main"/></e>
    <!-- intrans. -se -->
 <e><p><l>pasmar</l><r>utiya<s n="transitivity"/>rflx</r></p><par n="Verb_main"/></e>
    <e><p><l>pastar</l><r>michi</r></p><par n="Verb_main"/></e>
<e><p><l>pastar</l><r>khastu</r></p><par n="Verb_main"/></e>
<e><p><l>pastear</l><r>michi</r></p><par n="Verb_main"/></e>
<e><p><l>pastelear</l><r>unspecified</r></p><par n="Verb_main"/></e>
<e><p><l>pasterizar</l><r>unspecified</r></p><par n="Verb_main"/></e>
<e><p><l>pasteurizar</l><r>unspecified</r></p><par n="Verb_main"/></e>
<e><p><l>pastorear</l><r>unspecified</r></p><par n="Verb_main"/></e>
<e><p><l>patalear</l><r>unspecified</r></p><par n="Verb_main"/></e>
<e><p><l>pataletear</l><r>unspecified</r></p><par n="Verb_main"/></e>
<e><p><l>patear</l><r>hayt'a</r></p><par n="Verb_main"/></e>
<e><p><l>patentar</l><r>unspecified</r></p><par n="Verb_main"/></e>
    <e><p><l>patentizar</l><r>sut'incha</r></p><par n="Verb_main"/></e>
<e><p><l>patinar</l><r>unspecified</r></p><par n="Verb_main"/></e>
<e><p><l>patiquebrar</l><r>unspecified</r></p><par n="Verb_main"/></e>
    <e><p><l>patrocinar</l><r>markacha</r></p><par n="Verb_main"/></e>
    <e><p><l>patrocinar</l><r>yana<s n="add_mi"/>+Rep</r></p><par n="Verb_main"/></e>
<e><p><l>patronear</l><r>unspecified</r></p><par n="Verb_main"/></e>
<e><p><l>patrullar</l><r>unspecified</r></p><par n="Verb_main"/></e>
<e><p><l>patullar</l><r>unspecified</r></p><par n="Verb_main"/></e>
<e><p><l>paular</l><r>unspecified</r></p><par n="Verb_main"/></e>
<e><p><l>pausar</l><r>unspecified</r></p><par n="Verb_main"/></e>
<e><p><l>pautar</l><r>unspecified</r></p><par n="Verb_main"/></e>
<e><p><l>pavimentar</l><r>unspecified</r></p><par n="Verb_main"/></e>
<e><p><l>pavonar</l><r>unspecified</r></p><par n="Verb_main"/></e>
<e><p><l>pavonear</l><r>unspecified</r></p><par n="Verb_main"/></e>
<e><p><l>pecar</l><r>huchalli<s n="add_mi"/>+Rflx</r></p><par n="Verb_main"/></e>
<e><p><l>pechar</l><r>unspecified</r></p><par n="Verb_main"/></e>
<e><p><l>pedalear</l><r>unspecified</r></p><par n="Verb_main"/></e>
<e><p><l>pedantear</l><r>unspecified</r></p><par n="Verb_main"/></e>
<e><p><l>peder</l><r>unspecified</r></p><par n="Verb_main"/></e>
<e><p><l>pedir</l><r>maña</r></p><par n="Verb_main"/></e>
    <e><p><l>pedorrear</l><r>supi<s n="add_mi"/>+Iprs+Rflx</r></p><par n="Verb_main"/></e>
<e><p><l>peer</l><r>supi</r></p><par n="Verb_main"/></e>
<e><p><l>pegar</l><r>k'aska<s n="add_mi"/>+Caus<s n="transitivity"/>trans</r></p><par n="Verb_main"/></e>
<e><p><l>pegar</l><r>rata<s n="add_mi"/>+Caus<s n="transitivity"/>trans</r></p><par n="Verb_main"/></e>
<e><p><l>pegar</l><r>maqa</r></p><par n="Verb_main"/></e>
<!-- rezipr. se -->
    <e><p><l>pegar</l><r>maqa<s n="add_mi"/>+Rzpr+Rflx<s n="transitivity"/>rzpr</r></p><par n="Verb_main"/></e>
<!-- intrans. -se -->
    <e><p><l>pegar</l><r>k'aska<s n="transitivity"/>rflx</r></p><par n="Verb_main"/></e> 
    <e><p><l>pegar</l><r>rata<s n="transitivity"/>rflx</r></p><par n="Verb_main"/></e>
<e><p><l>peguntar</l><r>unspecified</r></p><par n="Verb_main"/></e>
<e><p><l>peinar</l><r>ñaqch'a</r></p><par n="Verb_main"/></e>
<e><p><l>pelambrar</l><r>unspecified</r></p><par n="Verb_main"/></e>
    <e><p><l>pelar</l><r>t'ira</r></p><par n="Verb_main"/></e>
    <e><p><l>pelar</l><r>lluphi</r></p><par n="Verb_main"/></e>
    <e><p><l>pelar</l><r>michhu</r></p><par n="Verb_main"/></e>
<e><p><l>pelar</l><r>t'iqpa</r></p><par n="Verb_main"/></e>
  <!-- intrans. -se -->
  <e><p><l>pelar</l><r>q'arana<s n="transitivity"/>rflx<s n="subj"/>[+Hum]</r></p><par n="Verb_main"/></e>
<!-- rezipr. -se --> 
<e><p><l>pelear</l><r>maqa<s n="add_mi"/>+Rzpr+Rflx<s n="transitivity"/>rzpr</r></p><par n="Verb_main"/></e>
<e><p><l>pelear</l><r>awqa<s n="add_mi"/>+Rzpr+Rflx<s n="transitivity"/>rzpr</r></p><par n="Verb_main"/></e>
<e><p><l>pelear</l><r>ati<s n="add_mi"/>+Rzpr+Rflx<s n="transitivity"/>rzpr</r></p><par n="Verb_main"/></e>
<e><p><l>pelear</l><r>awqa</r></p><par n="Verb_main"/></e>
<!--  pelear por?-->
<e><p><l>pelear</l><r>unspecified</r></p><par n="Verb_main"/></e>
    <e><p><l>pelechar</l><r>millmaya</r></p><par n="Verb_main"/></e>
<e><p><l>peligrar</l><r>unspecified</r></p><par n="Verb_main"/></e>
    <e><p><l>pellizcar</l><r>k'ichi</r></p><par n="Verb_main"/></e>
    <e><p><l>pellizcar</l><r>ch'illpi</r></p><par n="Verb_main"/></e>
<e><p><l>pellizcar</l><r>t'ipsi</r></p><par n="Verb_main"/></e>
<e><p><l>pelotear</l><r>unspecified</r></p><par n="Verb_main"/></e>
<e><p><l>penalizar</l><r>unspecified</r></p><par n="Verb_main"/></e>
    <e><p><l>penar</l><r>mirara</r></p><par n="Verb_main"/></e>
    <e><p><l>penar</l><r>ñak'a<s n="add_mi"/>+Inch</r></p><par n="Verb_main"/></e>
    <e><p><l>penar</l><r>muchu<s n="add_mi"/>+Caus<s n="transitivity"/>trans</r></p><par n="Verb_main"/></e>
<e><p><l>penar</l><r>unspecified</r></p><par n="Verb_main"/></e>
<e><p><l>pendenciar</l><r>unspecified</r></p><par n="Verb_main"/></e>
    <e><p><l>pender</l><r>warku<s n="add_mi"/>+Perdur</r></p><par n="Verb_main"/></e>
<e><p><l>pendonear</l><r>unspecified</r></p><par n="Verb_main"/></e>
<e><p><l>penetrar</l><r>hayku</r></p><par n="Verb_main"/></e>
<e><p><l>penitenciar</l><r>unspecified</r></p><par n="Verb_main"/></e>
<e><p><l>pensar</l><r>yuya</r></p><par n="Verb_main"/></e>
<e><p><l>pensionar</l><r>unspecified</r></p><par n="Verb_main"/></e>
<e><p><l>peraltar</l><r>unspecified</r></p><par n="Verb_main"/></e>
<e><p><l>percatar</l><r>unspecified</r></p><par n="Verb_main"/></e>
<e><p><l>perchar</l><r>unspecified</r></p><par n="Verb_main"/></e>
<e><p><l>percibir</l><r>musya</r></p><par n="Verb_main"/></e>
<e><p><l>percibir</l><r>unspecified</r></p><par n="Verb_main"/></e>
<e><p><l>percudir</l><r>unspecified</r></p><par n="Verb_main"/></e>
    <e><p><l>percutir</l><r>taka</r></p><par n="Verb_main"/></e>
<e><p><l>perder</l><r>chinka<s n="add_mi"/>+Caus<s n="transitivity"/>trans</r></p><par n="Verb_main"/></e>
<e><p><l>perder</l><r>chinka<s n="transitivity"/>rflx</r></p><par n="Verb_main"/></e>
<e><p><l>perdonar</l><r>pampacha</r></p><par n="Verb_main"/></e>
<e><p><l>perdurar</l><r>unspecified</r></p><par n="Verb_main"/></e>
    <e><p><l>perecear</l><r>qilla<s n="add_mi"/>+Intrup</r></p><par n="Verb_main"/></e>
    <e><p><l>perecer</l><r>p'uchuka</r></p><par n="Verb_main"/></e>
    <e><p><l>perecer</l><r>qullu</r></p><par n="Verb_main"/></e>
<e><p><l>perecer</l><r>tuku<s n="add_mi"/>+Rflx</r></p><par n="Verb_main"/></e>
    <e><p><l>perecer</l><r>wañu</r></p><par n="Verb_main"/></e>
    <e><p><l>peregrinar</l><r>puri<s n="preform"/>#llaqtan-llaqtan</r></p><par n="Verb_main"/></e>
<e><p><l>peregrinar</l><r>unspecified</r></p><par n="Verb_main"/></e>
<e><p><l>perfeccionar</l><r>unspecified</r></p><par n="Verb_main"/></e>
<e><p><l>perfilar</l><r>unspecified</r></p><par n="Verb_main"/></e>
<e><p><l>perforar</l><r>hutk'u</r></p><par n="Verb_main"/></e>
    <e><p><l>perforar</l><r>t'uqu</r></p><par n="Verb_main"/></e>
    <e><p><l>perforar</l><r>ukhu</r></p><par n="Verb_main"/></e>
    <e><p><l>perfumar</l><r>q'apa<s n="add_mi"/>+Caus</r></p><par n="Verb_main"/></e>
<e><p><l>pergeñar</l><r>unspecified</r></p><par n="Verb_main"/></e>
<e><p><l>periclitar</l><r>unspecified</r></p><par n="Verb_main"/></e>
<e><p><l>perifrasear</l><r>unspecified</r></p><par n="Verb_main"/></e>
<e><p><l>periquear</l><r>unspecified</r></p><par n="Verb_main"/></e>
    <e><p><l>perjudicar</l><r>chirma</r></p><par n="Verb_main"/></e>
<e><p><l>perjudicar</l><r>unspecified</r></p><par n="Verb_main"/></e>
<e><p><l>perjurar</l><r>unspecified</r></p><par n="Verb_main"/></e>
<e><p><l>perlongar</l><r>unspecified</r></p><par n="Verb_main"/></e>
<e><p><l>permanecer</l><r>ka<s n="preform"/>#kaqlla</r></p><par n="Verb_main"/></e>
<e><p><l>permanecer</l><r>++Perdur<s n="moveToHead_mi"/>++Perdur</r></p><par n="Verb_main"/></e>
<e><p><l>permitir</l><r>huñi</r></p><par n="Verb_main"/></e>
<e><p><l>permitir</l><r>++Caus<s n="moveToHead_mi"/>++Caus</r></p><par n="Verb_main"/></e>
    <e><p><l>permutar</l><r>chhata</r></p><par n="Verb_main"/></e>
    <e><p><l>permutar</l><r>makipura</r></p><par n="Verb_main"/></e>
    <e><p><l>permutar</l><r>yanki</r></p><par n="Verb_main"/></e>
<e><p><l>pernear</l><r>unspecified</r></p><par n="Verb_main"/></e>
<e><p><l>perniquebrar</l><r>unspecified</r></p><par n="Verb_main"/></e>
    <e><p><l>pernoctar</l><r>puñu</r></p><par n="Verb_main"/></e>
<e><p><l>perorar</l><r>unspecified</r></p><par n="Verb_main"/></e>
<e><p><l>peroxidar</l><r>unspecified</r></p><par n="Verb_main"/></e>
<e><p><l>perpetrar</l><r>unspecified</r></p><par n="Verb_main"/></e>
    <e><p><l>perpetuar</l><r>unaycha</r></p><par n="Verb_main"/></e>
<e><p><l>perpetuar</l><r>wiñaycha</r></p><par n="Verb_main"/></e>
<e><p><l>perquirir</l><r>unspecified</r></p><par n="Verb_main"/></e>
<e><p><l>perseguir</l><r>qati<s n="add_mi"/>+Rep</r></p><par n="Verb_main"/></e>
    <e><p><l>perseverar</l><r>takya</r></p><par n="Verb_main"/></e>
<e><p><l>perseverar</l><r>unspecified</r></p><par n="Verb_main"/></e>
<e><p><l>persignar</l><r>kruscha</r></p><par n="Verb_main"/></e>
<e><p><l>persistir</l><r>unspecified</r></p><par n="Verb_main"/></e>
<e><p><l>personalizar</l><r>unspecified</r></p><par n="Verb_main"/></e>
<e><p><l>personar</l><r>unspecified</r></p><par n="Verb_main"/></e>
<e><p><l>personificar</l><r>unspecified</r></p><par n="Verb_main"/></e>
<e><p><l>persuadir</l><r>huñi<s n="add_mi"/>+Caus</r></p><par n="Verb_main"/></e>
<e><p><l>pertenecer</l><r>unspecified</r></p><par n="Verb_main"/></e>
<e><p><l>pertrechar</l><r>unspecified</r></p><par n="Verb_main"/></e>
<e><p><l>perturbar</l><r>chaqu</r></p><par n="Verb_main"/></e>
    <e><p><l>perturbar</l><r>taku<s n="add_mi"/>+Inch</r></p><par n="Verb_main"/></e>
<e><p><l>pervertir</l><r>waqlli<s n="add_mi"/>+Caus</r></p><par n="Verb_main"/></e>
<e><p><l>pervivir</l><r>unspecified</r></p><par n="Verb_main"/></e>
<e><p><l>pesar</l><r>llaki<s n="add_mi"/>+Rflx</r></p><par n="Verb_main"/></e>
<e><p><l>pesar</l><r>llasa</r></p><par n="Verb_main"/></e>
<e><p><l>pesar</l><r>warku</r></p><par n="Verb_main"/></e>
<e><p><l>pescar</l><r>challwa</r></p><par n="Verb_main"/></e>
    <e><p><l>pespuntar</l><r>sira</r></p><par n="Verb_main"/></e>
<e><p><l>pespuntear</l><r>unspecified</r></p><par n="Verb_main"/></e>
<e><p><l>pesquisar</l><r>unspecified</r></p><par n="Verb_main"/></e>
<e><p><l>pestañear</l><r>unspecified</r></p><par n="Verb_main"/></e>
<e><p><l>petardear</l><r>unspecified</r></p><par n="Verb_main"/></e>
<e><p><l>petar</l><r>unspecified</r></p><par n="Verb_main"/></e>
<e><p><l>peticionar</l><r>unspecified</r></p><par n="Verb_main"/></e>
<e><p><l>petrolear</l><r>unspecified</r></p><par n="Verb_main"/></e>
<e><p><l>piafar</l><r>unspecified</r></p><par n="Verb_main"/></e>
<e><p><l>pialar</l><r>unspecified</r></p><par n="Verb_main"/></e>
    <e><p><l>piar</l><r>chilakya</r></p><par n="Verb_main"/></e>
<e><p><l>picanear</l><r>unspecified</r></p><par n="Verb_main"/></e>
<e><p><l>picardear</l><r>unspecified</r></p><par n="Verb_main"/></e>
<e><p><l>picar</l><r>haya</r></p><par n="Verb_main"/></e>
<e><p><l>picar</l><r>kani</r></p><par n="Verb_main"/></e>
<e><p><l>picar</l><r>tupsa</r></p><par n="Verb_main"/></e>
 <e><p><l>picotear</l><r>t'apsa</r></p><par n="Verb_main"/></e>
    <e><p><l>picotear</l><r>ch'ika</r></p><par n="Verb_main"/></e>
<e><p><l>picotear</l><r>tupsa</r></p><par n="Verb_main"/></e>
<e><p><l>pifiar</l><r>unspecified</r></p><par n="Verb_main"/></e>
<e><p><l>pigmentar</l><r>unspecified</r></p><par n="Verb_main"/></e>
<e><p><l>pignorar</l><r>unspecified</r></p><par n="Verb_main"/></e>
<e><p><l>pilar</l><r>unspecified</r></p><par n="Verb_main"/></e>
    <e><p><l>pillar</l><r>ch'aspa</r></p><par n="Verb_main"/></e>
<e><p><l>pillar</l><r>suwa</r></p><par n="Verb_main"/></e>
<e><p><l>pillar</l><r>unspecified</r></p><par n="Verb_main"/></e>
<e><p><l>pillear</l><r>unspecified</r></p><par n="Verb_main"/></e>
<e><p><l>pilotar</l><r>unspecified</r></p><par n="Verb_main"/></e>
<e><p><l>pilotear</l><r>unspecified</r></p><par n="Verb_main"/></e>
<e><p><l>pimplar</l><r>unspecified</r></p><par n="Verb_main"/></e>
<e><p><l>pimpollear</l><r>unspecified</r></p><par n="Verb_main"/></e>
<e><p><l>pimpollecer</l><r>unspecified</r></p><par n="Verb_main"/></e>
<e><p><l>pincelar</l><r>unspecified</r></p><par n="Verb_main"/></e>
<e><p><l>pinchar</l><r>t'urpu</r></p><par n="Verb_main"/></e>
<e><p><l>pindonguear</l><r>unspecified</r></p><par n="Verb_main"/></e>
<e><p><l>piñonear</l><r>unspecified</r></p><par n="Verb_main"/></e>
    <e><p><l>pintar</l><r>llunch'i</r></p><par n="Verb_main"/></e>
<e><p><l>pintar</l><r>llusi</r></p><par n="Verb_main"/></e>
<e><p><l>pintar</l><r>llimphi</r></p><par n="Verb_main"/></e>
<e><p><l>pintarrajar</l><r>llunch'i</r></p><par n="Verb_main"/></e>
<e><p><l>pintarrajear</l><r>llunch'i</r></p><par n="Verb_main"/></e>
<e><p><l>pintear</l><r>iphu</r></p><par n="Verb_main"/></e>
<e><p><l>pintiparar</l><r>unspecified</r></p><par n="Verb_main"/></e>
<e><p><l>pintonear</l><r>unspecified</r></p><par n="Verb_main"/></e>
<e><p><l>pintorrear</l><r>unspecified</r></p><par n="Verb_main"/></e>
<e><p><l>pinzar</l><r>unspecified</r></p><par n="Verb_main"/></e>
<e><p><l>piolar</l><r>unspecified</r></p><par n="Verb_main"/></e>
<e><p><l>pipiar</l><r>unspecified</r></p><par n="Verb_main"/></e>
<e><p><l>pirar</l><r>unspecified</r></p><par n="Verb_main"/></e>
<e><p><l>piratear</l><r>unspecified</r></p><par n="Verb_main"/></e>
<e><p><l>pircar</l><r>unspecified</r></p><par n="Verb_main"/></e>
<e><p><l>pirograbar</l><r>unspecified</r></p><par n="Verb_main"/></e>
<e><p><l>piropear</l><r>unspecified</r></p><par n="Verb_main"/></e>
<e><p><l>pirrar</l><r>unspecified</r></p><par n="Verb_main"/></e>
<e><p><l>piruetear</l><r>unspecified</r></p><par n="Verb_main"/></e>
<e><p><l>pisar</l><r>saru</r></p><par n="Verb_main"/></e>
<e><p><l>pisonear</l><r>unspecified</r></p><par n="Verb_main"/></e>
    <e><p><l>pisotear</l><r>saru<s n="add_mi"/>+Intrup</r></p><par n="Verb_main"/></e>
    <e><p><l>pisotear</l><r>tharmi</r></p><par n="Verb_main"/></e>
    <e><p><l>pisotear</l><r>t'ustu</r></p><par n="Verb_main"/></e>
<e><p><l>pispar</l><r>unspecified</r></p><par n="Verb_main"/></e>
<e><p><l>pistar</l><r>unspecified</r></p><par n="Verb_main"/></e>
<e><p><l>pitar</l><r>unspecified</r></p><par n="Verb_main"/></e>
<e><p><l>pitorrear</l><r>unspecified</r></p><par n="Verb_main"/></e>
<e><p><l>piular</l><r>unspecified</r></p><par n="Verb_main"/></e>
<e><p><l>pivotar</l><r>unspecified</r></p><par n="Verb_main"/></e>
<e><p><l>pizcar</l><r>unspecified</r></p><par n="Verb_main"/></e>
<e><p><l>placear</l><r>unspecified</r></p><par n="Verb_main"/></e>
<e><p><l>placer</l><r>kusi<s n="add_mi"/>+Rflx</r></p><par n="Verb_main"/></e>
<e><p><l>placer</l><r>q'uchu<s n="add_mi"/>+Rflx</r></p><par n="Verb_main"/></e>
<e><p><l>plagar</l><r>unspecified</r></p><par n="Verb_main"/></e>
<e><p><l>plagiar</l><r>unspecified</r></p><par n="Verb_main"/></e>
<e><p><l>planchar</l><r>unspecified</r></p><par n="Verb_main"/></e>
<e><p><l>planear</l><r>unspecified</r></p><par n="Verb_main"/></e>
<e><p><l>planificar</l><r>unspecified</r></p><par n="Verb_main"/></e>
<e><p><l>planificar</l><r>musika</r></p><par n="Verb_main"/></e>
    <e><p><l>plañir</l><r>waqa</r></p><par n="Verb_main"/></e>
    <e><p><l>plantar</l><r>takarpu</r></p><par n="Verb_main"/></e>
<e><p><l>plantar</l><r>yura</r></p><par n="Verb_main"/></e>
<e><p><l>plantear</l><r>unspecified</r></p><par n="Verb_main"/></e>
<e><p><l>plantificar</l><r>unspecified</r></p><par n="Verb_main"/></e>
<e><p><l>plasmar</l><r>unspecified</r></p><par n="Verb_main"/></e>
<e><p><l>plastificar</l><r>unspecified</r></p><par n="Verb_main"/></e>
    <e><p><l>platear</l><r>qullqiya<s n="add_mi"/>+Caus</r></p><par n="Verb_main"/></e>
        <e><p><l>platicar</l><r>rima</r></p><par n="Verb_main"/></e>
<e><p><l>platinar</l><r>unspecified</r></p><par n="Verb_main"/></e>
<e><p><l>plegar</l><r>patara</r></p><par n="Verb_main"/></e>
    <e><p><l>plegar</l><r>q'impi</r></p><par n="Verb_main"/></e>
    <e><p><l>plegar</l><r>tapara</r></p><par n="Verb_main"/></e>
<e><p><l>pleitear</l><r>unspecified</r></p><par n="Verb_main"/></e>  
<e><p><l>pleitear</l><r>siqa<s n="add_mi"/>+Caus+Rzpr+Rflx<s n="transitivity"/>rzpr</r></p><par n="Verb_main"/></e>
<e><p><l>pleitear</l><r>anya<s n="add_mi"/>+Caus+Rzpr+Rflx<s n="transitivity"/>rzpr</r></p><par n="Verb_main"/></e>
    <e><p><l>plisar</l><r>sip'u</r></p><par n="Verb_main"/></e>
<e><p><l>plomar</l><r>unspecified</r></p><par n="Verb_main"/></e>
<e><p><l>plomear</l><r>unspecified</r></p><par n="Verb_main"/></e>
<e><p><l>plumear</l><r>unspecified</r></p><par n="Verb_main"/></e>
<e><p><l>pluralizar</l><r>unspecified</r></p><par n="Verb_main"/></e>
<e><p><l>poblar</l><r>hata<s n="add_mi"/>+Inch+Caus<s n="preform"/>#llaqta</r></p><par n="Verb_main"/></e>
<e><p><l>poblar</l><r>unspecified</r></p><par n="Verb_main"/></e>
<e><p><l>pobretear</l><r>unspecified</r></p><par n="Verb_main"/></e>
<e><p><l>podar</l><r>ch'apra</r></p><par n="Verb_main"/></e>
    <e><p><l>podar</l><r>mut'u</r></p><par n="Verb_main"/></e>
    <e><p><l>podar</l><r>rayma</r></p><par n="Verb_main"/></e>
<e><p><l>poder</l><r>ati</r></p><par n="Verb_main"/></e>
<e><p><l>podrecer</l><r>unspecified</r></p><par n="Verb_main"/></e>
<e><p><l>podrir</l><r>ismu</r></p><par n="Verb_main"/></e>
<e><p><l>poetizar</l><r>unspecified</r></p><par n="Verb_main"/></e>
<e><p><l>polarizar</l><r>unspecified</r></p><par n="Verb_main"/></e>
<e><p><l>polcar</l><r>unspecified</r></p><par n="Verb_main"/></e>
<e><p><l>polemizar</l><r>unspecified</r></p><par n="Verb_main"/></e>
    <e><p><l>policromar</l><r>pawkarcha</r></p><par n="Verb_main"/></e>
<e><p><l>polimerizar</l><r>unspecified</r></p><par n="Verb_main"/></e>
<e><p><l>polinizar</l><r>unspecified</r></p><par n="Verb_main"/></e>
<e><p><l>politiquear</l><r>unspecified</r></p><par n="Verb_main"/></e>
<e><p><l>politizar</l><r>unspecified</r></p><par n="Verb_main"/></e>
<e><p><l>pollear</l><r>unspecified</r></p><par n="Verb_main"/></e>
<e><p><l>pololear</l><r>unspecified</r></p><par n="Verb_main"/></e>
<e><p><l>poltronizar</l><r>unspecified</r></p><par n="Verb_main"/></e>
<e><p><l>polvorear</l><r>unspecified</r></p><par n="Verb_main"/></e>
<e><p><l>polvorizar</l><r>unspecified</r></p><par n="Verb_main"/></e>
<e><p><l>pompear</l><r>unspecified</r></p><par n="Verb_main"/></e>
<e><p><l>pomponear</l><r>unspecified</r></p><par n="Verb_main"/></e>
<e><p><l>ponderar</l><r>unspecified</r></p><par n="Verb_main"/></e>
<e><p><l>poner_encima_de_fogón</l><r>churpu</r></p><par n="Verb_main"/></e>
<e><p><l>poner_encima</l><r>churku</r></p><par n="Verb_main"/></e>
<e><p><l>poner_huevos</l><r>runtu</r></p><par n="Verb_main"/></e>
    <e><p><l>poner_adentro</l><r>ukhuncha</r></p><par n="Verb_main"/></e>
<e><p><l>poner</l><r>chura</r></p><par n="Verb_main"/></e>
    <e><p><l>poner_debajo</l><r>urancha</r></p><par n="Verb_main"/></e>
    <e><p><l>poner_en_medio</l><r>chawpincha</r></p><par n="Verb_main"/></e>
    <e><p><l>poner_en_duda</l><r>tunki</r></p><par n="Verb_main"/></e>
    <e><p><l>poner_en_línea</l><r>siq'icha</r></p><par n="Verb_main"/></e>
<e><p><l>poner_poncho</l><r>punchu</r></p><par n="Verb_main"/></e>
<e><p><l>ponerse_de_rodillas</l><r>qunqura</r></p><par n="Verb_main"/></e>
<!-- ponerse +adj -> ya -> ponerse gordo: wiraya-   -->
    <e><p><l>poner</l><r>++Trs<s n="moveToCpred_mi"/>++Trs<s n="transitivity"/>rflx</r></p><par n="Verb_main"/></e> 
<e><p><l>pontear</l><r>unspecified</r></p><par n="Verb_main"/></e>
<e><p><l>pontificar</l><r>unspecified</r></p><par n="Verb_main"/></e>
<e><p><l>popularizar</l><r>unspecified</r></p><par n="Verb_main"/></e>
    <e><p><l>pordiosear</l><r>uska</r></p><par n="Verb_main"/></e>
    <e><p><l>porfiar</l><r>ati<s n="add_mi"/>+Iprs+Rflx</r></p><par n="Verb_main"/></e>
    <e><p><l>porfiar</l><r>kuti<s n="add_mi"/>+Iprs+Rflx</r></p><par n="Verb_main"/></e>
<e><p><l>porfiar</l><r>ñarña</r></p><par n="Verb_main"/></e>
<e><p><l>porfirizar</l><r>unspecified</r></p><par n="Verb_main"/></e>
<e><p><l>pormenorizar</l><r>unspecified</r></p><par n="Verb_main"/></e>
    <e><p><l>portarse_bien</l><r>kawsa<s n="preform"/>#allin</r></p><par n="Verb_main"/></e>
    <e><p><l>portarse_mal</l><r>kawsa<s n="preform"/>#mana#allin</r></p><par n="Verb_main"/></e>
<e><p><l>portar</l><r>apa</r></p><par n="Verb_main"/></e>
<e><p><l>portar</l><r>apa<s n="add_mi"/>+Cis</r></p><par n="Verb_main"/></e>
<e><p><l>portar</l><r>unspecified</r></p><par n="Verb_main"/></e>
<e><p><l>portear</l><r>unspecified</r></p><par n="Verb_main"/></e>
    <e><p><l>posar</l><r>sama</r></p><par n="Verb_main"/></e>
    <e><p><l>posar</l><r>tiya</r></p><par n="Verb_main"/></e>
    <e><p><l>poseer</l><r>hat'alli</r></p><par n="Verb_main"/></e>
<e><p><l>poseer</l><r>ka<s n="add_mi"/>+Iprs<s n="subjToObj"/>1</r></p><par n="Verb_main"/></e>
<e><p><l>posesionar</l><r>unspecified</r></p><par n="Verb_main"/></e>
<e><p><l>posibilitar</l><r>unspecified</r></p><par n="Verb_main"/></e>
<e><p><l>posicionar</l><r>unspecified</r></p><par n="Verb_main"/></e>
<e><p><l>posponer</l><r>qhipancha</r></p><par n="Verb_main"/></e>
    <e><p><l>postergar</l><r>qhipancha</r></p><par n="Verb_main"/></e>
<e><p><l>postesar</l><r>unspecified</r></p><par n="Verb_main"/></e>
<e><p><l>postinear</l><r>unspecified</r></p><par n="Verb_main"/></e>
    <e><p><l>postrar</l><r>qurma<s n="add_mi"/>+Caus<s n="transitivity"/>trans</r></p><par n="Verb_main"/></e>
    <e><p><l>postrar</l><r>ullpu<s n="add_mi"/>+Aff+Caus<s n="transitivity"/>trans</r></p><par n="Verb_main"/></e>
    <!-- intrans. -se --> 
    <e><p><l>postrar</l><r>ullpu<s n="add_mi"/>+Aff+Rflx<s n="transitivity"/>rflx</r></p><par n="Verb_main"/></e>
<e><p><l>postular</l><r>maña<s n="add_mi"/>+Rflx</r></p><par n="Verb_main"/></e>
<e><p><l>postular</l><r>unspecified</r></p><par n="Verb_main"/></e>
<e><p><l>potabilizar</l><r>unspecified</r></p><par n="Verb_main"/></e>
<e><p><l>potenciar</l><r>unspecified</r></p><par n="Verb_main"/></e>
<e><p><l>potrear</l><r>unspecified</r></p><par n="Verb_main"/></e>
    <e><p><l>practicar</l><r>rura<s n="add_mi"/>+Iprs+Rflx</r></p><par n="Verb_main"/></e>
<e><p><l>practicar</l><r>yacha<s n="add_mi"/>+Iprs+Rflx</r></p><par n="Verb_main"/></e>
<e><p><l>prebendar</l><r>unspecified</r></p><par n="Verb_main"/></e>
<e><p><l>precalentar</l><r>unspecified</r></p><par n="Verb_main"/></e>
<e><p><l>precaucionar</l><r>unspecified</r></p><par n="Verb_main"/></e>
<e><p><l>precautelar</l><r>unspecified</r></p><par n="Verb_main"/></e>
<e><p><l>precaver</l><r>waqaycha</r></p><par n="Verb_main"/></e>
<e><p><l>preceder</l><r>ñawpa<s n="add_mi"/>+Inch</r></p><par n="Verb_main"/></e>
<e><p><l>preceptuar</l><r>unspecified</r></p><par n="Verb_main"/></e>
<e><p><l>preciar</l><r>unspecified</r></p><par n="Verb_main"/></e>
<e><p><l>precintar</l><r>unspecified</r></p><par n="Verb_main"/></e>
    <e><p><l>precipitar</l><r>qaqapa</r></p><par n="Verb_main"/></e>
    <e><p><l>precipitar</l><r>tanqa<s n="add_mi"/>+Aff</r></p><par n="Verb_main"/></e>
    <e><p><l>precipitar</l><r>urma<s n="add_mi"/>+Aff+Caus<s n="transitivity"/>trans</r></p><par n="Verb_main"/></e>
    <e><p><l>precipitar</l><r>urma<s n="add_mi"/>+Aff<s n="transitivity"/>rflx</r></p><par n="Verb_main"/></e>
    <e><p><l>precisar</l><r>k'apakcha</r></p><par n="Verb_main"/></e>
<!-- ??<e><p><l>precisar</l><r>utqha<s n="add_mi"/>+Caus</r></p><par n="Verb_main"/></e> -->
<e><p><l>preconcebir</l><r>unspecified</r></p><par n="Verb_main"/></e>
<e><p><l>preconizar</l><r>unspecified</r></p><par n="Verb_main"/></e>
<e><p><l>preconocer</l><r>unspecified</r></p><par n="Verb_main"/></e>
    <e><p><l>predecir</l><r>musya</r></p><par n="Verb_main"/></e>
<e><p><l>predecir</l><r>watu</r></p><par n="Verb_main"/></e>
<e><p><l>predefinir</l><r>unspecified</r></p><par n="Verb_main"/></e>
    <e><p><l>predestinar</l><r>aklla<s n="preform"/>#ñawpaqmanta</r></p><par n="Verb_main"/></e>
<e><p><l>predestinar</l><r>unspecified</r></p><par n="Verb_main"/></e>
<e><p><l>predeterminar</l><r>unspecified</r></p><par n="Verb_main"/></e>
<e><p><l>predicar</l><r>unspecified</r></p><par n="Verb_main"/></e>
<e><p><l>predisponer</l><r>unspecified</r></p><par n="Verb_main"/></e>
<e><p><l>predominar</l><r>unspecified</r></p><par n="Verb_main"/></e>
<e><p><l>preelegir</l><r>unspecified</r></p><par n="Verb_main"/></e>
<e><p><l>preestablecer</l><r>unspecified</r></p><par n="Verb_main"/></e>
<e><p><l>preexistir</l><r>unspecified</r></p><par n="Verb_main"/></e>
<e><p><l>prefabricar</l><r>unspecified</r></p><par n="Verb_main"/></e>
    <e><p><l>preferir</l><r>ch'ikllu</r></p><par n="Verb_main"/></e>
<e><p><l>preferir</l><r>muna<s n="preform"/>#aswan</r></p><par n="Verb_main"/></e>
<e><p><l>prefigurar</l><r>unspecified</r></p><par n="Verb_main"/></e>
<e><p><l>prefijar</l><r>unspecified</r></p><par n="Verb_main"/></e>
    <e><p><l>pregonar</l><r>qaya<s n="add_mi"/>+Intrup</r></p><par n="Verb_main"/></e>
<e><p><l>pregonar</l><r>waqya<s n="add_mi"/>+Intrup</r></p><par n="Verb_main"/></e>
<e><p><l>preguntar</l><r>tapu</r></p><par n="Verb_main"/></e>
<e><p><l>prejuzgar</l><r>unspecified</r></p><par n="Verb_main"/></e>
<e><p><l>preludiar</l><r>unspecified</r></p><par n="Verb_main"/></e>
    <e><p><l>premeditar</l><r>yuya<s n="add_mi"/>+Aff</r></p><par n="Verb_main"/></e>
    <e><p><l>premiar</l><r>chanincha</r></p><par n="Verb_main"/></e>
<e><p><l>premiar</l><r>samincha</r></p><par n="Verb_main"/></e>
<e><p><l>premorir</l><r>unspecified</r></p><par n="Verb_main"/></e>
<e><p><l>prendar</l><r>chura<s n="preform"/>#manumanta</r></p><par n="Verb_main"/></e>
<e><p><l>prender_con_alfiler</l><r>t'ipki</r></p><par n="Verb_main"/></e>
<e><p><l>prender_la_luz</l><r>hap'i<s n="add_mi"/>+Caus</r></p><par n="Verb_main"/></e>
    <e><p><l>prender</l><r>saphicha<s n="add_mi"/>+Rflx<s n="subj"/>[+Plant]</r></p><par n="Verb_main"/></e>
    <e><p><l>prender</l><r>k'aska<s n="add_mi"/>+Caus<s n="transitivity"/>trans</r></p><par n="Verb_main"/></e>
    <e><p><l>prender</l><r>hap'i<s n="add_mi"/>+Caus<s n="obj"/>luz</r></p><par n="Verb_main"/></e>
    <e><p><l>prender</l><r>hap'i<s n="obj"/>vacuna</r></p><par n="Verb_main"/></e>
    <e><p><l>prender</l><r>rata</r></p><par n="Verb_main"/></e>
<e><p><l>prender</l><r>t'ipa</r></p><par n="Verb_main"/></e>  
<e><p><l>prensar</l><r>unspecified</r></p><par n="Verb_main"/></e>
<e><p><l>prenunciar</l><r>unspecified</r></p><par n="Verb_main"/></e>
<e><p><l>preocupar</l><r>unspecified</r></p><par n="Verb_main"/></e>
<e><p><l>preparar</l><r>allicha</r></p><par n="Verb_main"/></e>
    <e><p><l>preparar</l><r>kama<s n="add_mi"/>+Inch</r></p><par n="Verb_main"/></e>
<e><p><l>preparar_sankhu</l><r>sankhu</r></p><par n="Verb_main"/></e>
<e><p><l>preponderar</l><r>unspecified</r></p><par n="Verb_main"/></e>
<e><p><l>preponer</l><r>unspecified</r></p><par n="Verb_main"/></e>
<e><p><l>presagiar</l><r>watu<s n="add_mi"/>+Iprs+Rflx</r></p><par n="Verb_main"/></e>
    <e><p><l>prescindir</l><r>saqi</r></p><par n="Verb_main"/></e>
<e><p><l>prescindir</l><r>unspecified</r></p><par n="Verb_main"/></e>
<e><p><l>prescribir</l><r>unspecified</r></p><par n="Verb_main"/></e>
<e><p><l>preseleccionar</l><r>unspecified</r></p><par n="Verb_main"/></e>
    <e><p><l>presenciar</l><r>qhawa</r></p><par n="Verb_main"/></e>
    <e><p><l>presenciar</l><r>riku</r></p><par n="Verb_main"/></e>
<e><p><l>presenciar</l><r>unspecified</r></p><par n="Verb_main"/></e>
    <e><p><l>presentar</l><r>qaylla<s n="add_mi"/>+Caus</r></p><par n="Verb_main"/></e>
<e><p><l>presentar</l><r>riku<s n="add_mi"/>+Caus</r></p><par n="Verb_main"/></e>
    <e><p><l>presentar</l><r>riqsi<s n="add_mi"/>+Caus</r></p><par n="Verb_main"/></e>
<!--  -yo??   <e><p><l>presentir</l><r>musiyo</r></p><par n="Verb_main"/></e> -->
    <e><p><l>presentir</l><r>watu<s n="add_mi"/>+Iprs+Rflx</r></p><par n="Verb_main"/></e>
    <e><p><l>preservar</l><r>waqaycha</r></p><par n="Verb_main"/></e>
<e><p><l>presidir</l><r>unspecified</r></p><par n="Verb_main"/></e>
<e><p><l>presionar</l><r>ñit'i</r></p><par n="Verb_main"/></e>
<e><p><l>presionar</l><r>unspecified</r></p><par n="Verb_main"/></e>
<e><p><l>prestar_ayuda_en_trabajo</l><r>hayma</r></p><par n="Verb_main"/></e>
<e><p><l>prestar</l><r>maña</r></p><par n="Verb_main"/></e>
    <e><p><l>prestar</l><r>manu</r></p><par n="Verb_main"/></e>
    <e><p><l>prestigiar</l><r>hayñinqa</r></p><par n="Verb_main"/></e>
         <e><p><l>prestigiar</l><r>sumaycha</r></p><par n="Verb_main"/></e>
    <e><p><l>presumir</l><r>apu<s n="add_mi"/>+Intrup</r></p><par n="Verb_main"/></e>
<e><p><l>presumir</l><r>kask'i<s n="add_mi"/>+Intrup</r></p><par n="Verb_main"/></e>
<e><p><l>presuponer</l><r>unspecified</r></p><par n="Verb_main"/></e>
<e><p><l>presupuestar</l><r>unspecified</r></p><par n="Verb_main"/></e>
<e><p><l>presurizar</l><r>unspecified</r></p><par n="Verb_main"/></e>
    <e><p><l>pretender</l><r>muna<s n="add_mi"/>+MRep</r></p><par n="Verb_main"/></e>
<e><p><l>pretender</l><r>unspecified</r></p><par n="Verb_main"/></e>
<e><p><l>pretensar</l><r>unspecified</r></p><par n="Verb_main"/></e>
<e><p><l>preterir</l><r>unspecified</r></p><par n="Verb_main"/></e>
<e><p><l>pretextar</l><r>llulla<s n="add_mi"/>+Rflx</r></p><par n="Verb_main"/></e>
<e><p><l>pretextar</l><r>unspecified</r></p><par n="Verb_main"/></e>
<e><p><l>prevalecer</l><r>llalli</r></p><par n="Verb_main"/></e>
<e><p><l>prevaler</l><r>unspecified</r></p><par n="Verb_main"/></e>
<e><p><l>prevaricar</l><r>unspecified</r></p><par n="Verb_main"/></e>
    <e><p><l>prevenir</l><r>kama<s n="add_mi"/>+Inch</r></p><par n="Verb_main"/></e>
    <e><p><l>prevenir</l><r>musika</r></p><par n="Verb_main"/></e>
<!--    -yo?? <e><p><l>prevenir</l><r>musiyo</r></p><par n="Verb_main"/></e> -->
<e><p><l>prevenir</l><r>unspecified</r></p><par n="Verb_main"/></e>
    <e><p><l>prever</l><r>musika</r></p><par n="Verb_main"/></e>
<e><p><l>prever</l><r>unspecified</r></p><par n="Verb_main"/></e>
<e><p><l>primar</l><r>unspecified</r></p><par n="Verb_main"/></e>
<e><p><l>primorear</l><r>unspecified</r></p><par n="Verb_main"/></e>
<e><p><l>principiar</l><r>qalla<s n="add_mi"/>+Inch</r></p><par n="Verb_main"/></e>
<e><p><l>pringar</l><r>unspecified</r></p><par n="Verb_main"/></e>
<e><p><l>priorizar</l><r>unspecified</r></p><par n="Verb_main"/></e> 
    <e><p><l>privar</l><r>wikch'u</r></p><par n="Verb_main"/></e>
    <e><p><l>privar</l><r>lluqsi<s n="add_mi"/>+Caus</r></p><par n="Verb_main"/></e>
    <e><p><l>privar</l><r>hark'a</r></p><par n="Verb_main"/></e>
<e><p><l>privar</l><r>qichu</r></p><par n="Verb_main"/></e>
<e><p><l>privatizar</l><r>unspecified</r></p><par n="Verb_main"/></e>
<e><p><l>privilegiar</l><r>unspecified</r></p><par n="Verb_main"/></e>
<e><p><l>probar</l><r>malli</r></p><par n="Verb_main"/></e>
<e><p><l>probar</l><r>unspecified</r></p><par n="Verb_main"/></e>
<e><p><l>problematizar</l><r>unspecified</r></p><par n="Verb_main"/></e>
    <e><p><l>proceder</l><r>lluqsi</r></p><par n="Verb_main"/></e>
    <e><p><l>proceder</l><r>paqa<s n="add_mi"/>+Inch+Cis</r></p><par n="Verb_main"/></e>
    <e><p><l>proceder</l><r>qalla<s n="add_mi"/>+Inch+Cis</r></p><par n="Verb_main"/></e>
    <e><p><l>proceder</l><r>qati</r></p><par n="Verb_main"/></e>
    <e><p><l>proceder</l><r>hina</r></p><par n="Verb_main"/></e>
    <e><p><l>proceder</l><r>mit'aysana</r></p><par n="Verb_main"/></e>
<e><p><l>proceder</l><r>unspecified</r></p><par n="Verb_main"/></e>
<e><p><l>procesar</l><r>unspecified</r></p><par n="Verb_main"/></e>
<e><p><l>proclamar</l><r>unspecified</r></p><par n="Verb_main"/></e>
    <e><p><l>procrear</l><r>churiya</r></p><par n="Verb_main"/></e>
<e><p><l>procrear</l><r>yuma</r></p><par n="Verb_main"/></e>
    <e><p><l>procrear</l><r>wawacha</r></p><par n="Verb_main"/></e>
<e><p><l>procurar</l><r>unspecified</r></p><par n="Verb_main"/></e>
    <e><p><l>prodigar</l><r>q'aru</r></p><par n="Verb_main"/></e>
    <e><p><l>prodigar</l><r>wayllu</r></p><par n="Verb_main"/></e>
<e><p><l>producir_harina</l><r>hak'u</r></p><par n="Verb_main"/></e>
    <e><p><l>producir</l><r>rura</r></p><par n="Verb_main"/></e>
    <e><p><l>producir</l><r>unspecified</r></p><par n="Verb_main"/></e>
<!-- <e><p><l>producir</l><r>mira</r></p><par n="Verb_main"/></e> -->
<!-- <e><p><l>producir</l><r>wacha</r></p><par n="Verb_main"/></e> -->
<!-- un evento se produce -> kay, kamakuy-->
<e><p><l>producir</l><r>ka<s n="transitivity"/>rflx</r></p><par n="Verb_main"/></e>
<e><p><l>producir</l><r>kama<s n="add_mi"/>+Rflx<s n="transitivity"/>rflx</r></p><par n="Verb_main"/></e>
<e><p><l>profanar</l><r>unspecified</r></p><par n="Verb_main"/></e>
    <e><p><l>proferir</l><r>rima</r></p><par n="Verb_main"/></e>
<e><p><l>profesar</l><r>unspecified</r></p><par n="Verb_main"/></e>
<e><p><l>profesionalizar</l><r>unspecified</r></p><par n="Verb_main"/></e>
    <e><p><l>profetizar</l><r>unancha</r></p><par n="Verb_main"/></e>
<e><p><l>profetizar</l><r>unspecified</r></p><par n="Verb_main"/></e>
<e><p><l>profundar</l><r>unspecified</r></p><par n="Verb_main"/></e>
<e><p><l>profundizar</l><r>ukhucha</r></p><par n="Verb_main"/></e>
<e><p><l>profundizar</l><r>unspecified</r></p><par n="Verb_main"/></e>
<e><p><l>programar</l><r>unspecified</r></p><par n="Verb_main"/></e>
<e><p><l>progresar</l><r>unspecified</r></p><par n="Verb_main"/></e>
    <e><p><l>prohibir</l><r>amata</r></p><par n="Verb_main"/></e>
<e><p><l>prohibir</l><r>hark'a</r></p><par n="Verb_main"/></e>
<e><p><l>prohijar</l><r>churicha<s n="add_mi"/>+Rflx<s n="subj"/>[+Masc]</r></p><par n="Verb_main"/></e>
<e><p><l>prohijar</l><r>wawacha<s n="add_mi"/>+Rflx<s n="subj"/>[+Fem]</r></p><par n="Verb_main"/></e>
<e><p><l>proletarizar</l><r>unspecified</r></p><par n="Verb_main"/></e>
<e><p><l>proliferar</l><r>unspecified</r></p><par n="Verb_main"/></e>
<e><p><l>prologar</l><r>unspecified</r></p><par n="Verb_main"/></e>
<e><p><l>prolongar</l><r>una<s n="add_mi"/>+Caus<s n="transitivity"/>trans</r></p><par n="Verb_main"/></e>
<e><p><l>prolongar</l><r>una<s n="add_mi"/>+Aff+Iprs<s n="transitivity"/>rflx</r></p><par n="Verb_main"/></e>
<e><p><l>promediar</l><r>unspecified</r></p><par n="Verb_main"/></e>
<e><p><l>prometer</l><r>unspecified</r></p><par n="Verb_main"/></e>
<e><p><l>promiscuar</l><r>unspecified</r></p><par n="Verb_main"/></e>
<e><p><l>promocionar</l><r>unspecified</r></p><par n="Verb_main"/></e>
<e><p><l>promover</l><r>unspecified</r></p><par n="Verb_main"/></e>
<e><p><l>promulgar</l><r>unspecified</r></p><par n="Verb_main"/></e>
    <e><p><l>pronosticar</l><r>umulli</r></p><par n="Verb_main"/></e>
    <e><p><l>pronosticar</l><r>watu</r></p><par n="Verb_main"/></e>
    <e><p><l>pronunciar</l><r>rima</r></p><par n="Verb_main"/></e>
<e><p><l>propagar</l><r>mira<s n="add_mi"/>+Caus<s n="transitivity"/>trans</r></p><par n="Verb_main"/></e>
<e><p><l>propagar</l><r>mismi<s n="add_mi"/>+Caus<s n="transitivity"/>trans</r></p><par n="Verb_main"/></e>
<e><p><l>propagar</l><r>ch'iqi<s n="add_mi"/>+Caus<s n="transitivity"/>trans</r></p><par n="Verb_main"/></e>
<e><p><l>propagar</l><r>uyaycha</r></p><par n="Verb_main"/></e>
<!-- intrans. -se -->
<e><p><l>propagar</l><r>mira<s n="transitivity"/>rflx</r></p><par n="Verb_main"/></e>
<e><p><l>propagar</l><r>mismi<s n="transitivity"/>rflx</r></p><par n="Verb_main"/></e>
<e><p><l>propagar</l><r>ch'iqi<s n="transitivity"/>rflx</r></p><par n="Verb_main"/></e>
<e><p><l>propalar</l><r>willa<s n="add_mi"/>+Intrup</r></p><par n="Verb_main"/></e>
<e><p><l>propasar</l><r>unspecified</r></p><par n="Verb_main"/></e>
<e><p><l>propender</l><r>unspecified</r></p><par n="Verb_main"/></e>
    <e><p><l>propiciar</l><r>khuya<s n="add_mi"/>+MRep+Caus+Rflx</r></p><par n="Verb_main"/></e>
<e><p><l>propiciar</l><r>unspecified</r></p><par n="Verb_main"/></e>
    <e><p><l>propinar</l><r>qu<s n="add_mi"/>+Aff</r></p><par n="Verb_main"/></e>
<e><p><l>proponer</l><r>unspecified</r></p><par n="Verb_main"/></e>
<e><p><l>proporcionar</l><r>unspecified</r></p><par n="Verb_main"/></e>
<e><p><l>propugnar</l><r>unspecified</r></p><par n="Verb_main"/></e>
<e><p><l>propulsar</l><r>unspecified</r></p><par n="Verb_main"/></e>
<e><p><l>prorratear</l><r>unspecified</r></p><par n="Verb_main"/></e>
<e><p><l>prorrogar</l><r>suchu<s n="add_mi"/>+Caus</r></p><par n="Verb_main"/></e>
<e><p><l>prorrumpir</l><r>unspecified</r></p><par n="Verb_main"/></e>
<e><p><l>proscribir</l><r>unspecified</r></p><par n="Verb_main"/></e>
    <e><p><l>proseguir</l><r>qati</r></p><par n="Verb_main"/></e>
<e><p><l>proseguir</l><r>unspecified</r></p><par n="Verb_main"/></e>
<e><p><l>prosificar</l><r>unspecified</r></p><par n="Verb_main"/></e>
<e><p><l>prospectar</l><r>unspecified</r></p><par n="Verb_main"/></e>
<e><p><l>prosperar</l><r>unspecified</r></p><par n="Verb_main"/></e>
<e><p><l>prosternar</l><r>ullpu<s n="add_mi"/>+Aff+Rflx</r></p><par n="Verb_main"/></e>
<e><p><l>prostituir</l><r>unspecified</r></p><par n="Verb_main"/></e>
<e><p><l>protagonizar</l><r>unspecified</r></p><par n="Verb_main"/></e>
<e><p><l>proteger</l><r>amacha</r></p><par n="Verb_main"/></e>
<e><p><l>proteger</l><r>waqaycha</r></p><par n="Verb_main"/></e>
<e><p><l>protestar</l><r>unspecified</r></p><par n="Verb_main"/></e>
<e><p><l>protocolar</l><r>unspecified</r></p><par n="Verb_main"/></e>
<e><p><l>protocolizar</l><r>unspecified</r></p><par n="Verb_main"/></e>
<e><p><l>prototipar</l><r>unspecified</r></p><par n="Verb_main"/></e>
    <e><p><l>protuberar</l><r>qhupucha</r></p><par n="Verb_main"/></e>
<e><p><l>proveer</l><r>unspecified</r></p><par n="Verb_main"/></e>
<e><p><l>provenir</l><r>unspecified</r></p><par n="Verb_main"/></e>
<e><p><l>providenciar</l><r>unspecified</r></p><par n="Verb_main"/></e>
    <e><p><l>provocar</l><r>rayku</r></p><par n="Verb_main"/></e>
<e><p><l>provocar</l><r>phiña<s n="add_mi"/>+Caus</r></p><par n="Verb_main"/></e>
    <e><p><l>proyectar</l><r>kama<s n="add_mi"/>+Inch</r></p><par n="Verb_main"/></e>
    <e><p><l>proyectar</l><r>musika</r></p><par n="Verb_main"/></e>
    <e><p><l>proyectar</l><r>umalli<s n="add_mi"/>+Rflx</r></p><par n="Verb_main"/></e>
<e><p><l>proyectar</l><r>unspecified</r></p><par n="Verb_main"/></e>
<e><p><l>publicar</l><r>yacha<s n="add_mi"/>+Caus</r></p><par n="Verb_main"/></e>
    <e><p><l>publicar</l><r>uyaycha</r></p><par n="Verb_main"/></e>
    <e><p><l>publicar</l><r>willa<s n="add_mi"/>+Intrup</r></p><par n="Verb_main"/></e>
<e><p><l>publicitar</l><r>unspecified</r></p><par n="Verb_main"/></e>
<e><p><l>pudelar</l><r>unspecified</r></p><par n="Verb_main"/></e>
<e><p><l>pudrir</l><r>ismu</r></p><par n="Verb_main"/></e>
<e><p><l>pugnar</l><r>unspecified</r></p><par n="Verb_main"/></e>
<e><p><l>pujar</l><r>qama</r></p><par n="Verb_main"/></e>
    <e><p><l>pujar</l><r>quqma</r></p><par n="Verb_main"/></e>
<e><p><l>pulimentar</l><r>lluchk'aya<s n="add_mi"/>+Caus</r></p><par n="Verb_main"/></e>
<e><p><l>pulir</l><r>llamp'uya<s n="add_mi"/>+Caus</r></p><par n="Verb_main"/></e>
<e><p><l>pulir</l><r>lluchk'aya<s n="add_mi"/>+Caus</r></p><par n="Verb_main"/></e>
<e><p><l>pulir</l><r>sumaqya<s n="add_mi"/>+Caus</r></p><par n="Verb_main"/></e>
<e><p><l>pulir</l><r>unspecified</r></p><par n="Verb_main"/></e>
  <!--  <e><p><l>pulir</l><r>qhitu</r></p><par n="Verb_main"/></e>
    <e><p><l>pulir</l><r>thupa</r></p><par n="Verb_main"/></e>-->
<e><p><l>pulsar</l><r>unspecified</r></p><par n="Verb_main"/></e>
<e><p><l>pulsear</l><r>unspecified</r></p><par n="Verb_main"/></e>
    <e><p><l>pulular</l><r>t'iqmu</r></p><par n="Verb_main"/></e>
<e><p><l>pulular</l><r>unspecified</r></p><par n="Verb_main"/></e>
<e><p><l>pulverizar</l><r>ñut'u</r></p><par n="Verb_main"/></e>
<e><p><l>puncionar</l><r>unspecified</r></p><par n="Verb_main"/></e>
<e><p><l>puñetear</l><r>ch'uqmincha</r></p><par n="Verb_main"/></e>
    <e><p><l>puñetear</l><r>saqma</r></p><par n="Verb_main"/></e>
<e><p><l>pungir</l><r>unspecified</r></p><par n="Verb_main"/></e>
<e><p><l>punir</l><r>unspecified</r></p><par n="Verb_main"/></e>
<e><p><l>puntear</l><r>unspecified</r></p><par n="Verb_main"/></e>
<e><p><l>puntualizar</l><r>unspecified</r></p><par n="Verb_main"/></e>
<e><p><l>puntuar</l><r>unspecified</r></p><par n="Verb_main"/></e>
<e><p><l>punzar</l><r>t'urpu</r></p><par n="Verb_main"/></e>
<e><p><l>punzonar</l><r>unspecified</r></p><par n="Verb_main"/></e>
<e><p><l>purgar</l><r>unspecified</r></p><par n="Verb_main"/></e>
<e><p><l>purificar</l><r>ch'uyaya<s n="add_mi"/>+Caus<s n="transitivity"/>trans</r></p><par n="Verb_main"/></e>
 <!-- intrans. -se --> 
<e><p><l>purificar</l><r>ch'uyaya<s n="transitivity"/>rflx</r></p><par n="Verb_main"/></e>
<e><p><l>purpurar</l><r>unspecified</r></p><par n="Verb_main"/></e>
<e><p><l>purpurear</l><r>unspecified</r></p><par n="Verb_main"/></e>
<e><p><l>putañear</l><r>unspecified</r></p><par n="Verb_main"/></e>
<e><p><l>putear</l><r>unspecified</r></p><par n="Verb_main"/></e>
<e><p><l>quebrajar</l><r>unspecified</r></p><par n="Verb_main"/></e>
<e><p><l>quebrantar</l><r>unspecified</r></p><par n="Verb_main"/></e>
    <e><p><l>quebrar</l><r>chhallu</r></p><par n="Verb_main"/></e>
<e><p><l>quebrar</l><r>p'aki</r></p><par n="Verb_main"/></e>
    <e><p><l>quedar</l><r>puchu</r></p><par n="Verb_main"/></e>
<e><p><l>quedar</l><r>qhipa</r></p><par n="Verb_main"/></e>
<!-- quedarse +adj -->
<e><p><l>quedar</l><r>ka<s n="transitivity"/>rflx</r></p><par n="Verb_main"/></e>
<e><p><l>quejar</l><r>ayqu</r></p><par n="Verb_main"/></e>
<!-- quejarse de alguien (delatar): ch'atay -->
<e><p><l>quejar</l><r>ch'ata</r></p><par n="Verb_main"/></e>
<e><p><l>quejar</l><r>nana<s n="add_mi"/>+Caus+Rflx</r></p><par n="Verb_main"/></e>
<e><p><l>quemar_el_sol</l><r>rupha</r></p><par n="Verb_main"/></e>
<e><p><l>quemar</l><r>kana<s n="transitivity"/>trans</r></p><par n="Verb_main"/></e>
<!-- arder una cosa, p.e. el sol -->
    <e><p><l>quemar</l><r>rupha<s n="add_mi"/>+Caus<s n="transitivity"/>trans</r></p><par n="Verb_main"/></e>
    <e><p><l>quemar</l><r>rupha<s n="transitivity"/>intrans</r></p><par n="Verb_main"/></e>
<e><p><l>querellar</l><r>unspecified</r></p><par n="Verb_main"/></e>
<e><p><l>querer</l><r>muna</r></p><par n="Verb_main"/></e>
    <e><p><l>querer</l><r>wayllu</r></p><par n="Verb_main"/></e>
    <e><p><l>querer</l><r>khuya</r></p><par n="Verb_main"/></e>
<e><p><l>querochar</l><r>unspecified</r></p><par n="Verb_main"/></e>
<e><p><l>quilatar</l><r>unspecified</r></p><par n="Verb_main"/></e>
<e><p><l>quilificar</l><r>unspecified</r></p><par n="Verb_main"/></e>
<e><p><l>quimerizar</l><r>unspecified</r></p><par n="Verb_main"/></e>
<e><p><l>quimificar</l><r>unspecified</r></p><par n="Verb_main"/></e>
<e><p><l>quintaesenciar</l><r>unspecified</r></p><par n="Verb_main"/></e>
<e><p><l>quintar</l><r>unspecified</r></p><par n="Verb_main"/></e>
<e><p><l>quintuplicar</l><r>unspecified</r></p><par n="Verb_main"/></e>
<e><p><l>quitar</l><r>qichu</r></p><par n="Verb_main"/></e>
<e><p><l>rabear</l><r>unspecified</r></p><par n="Verb_main"/></e>
<e><p><l>rabiar</l><r>phiña<s n="add_mi"/>+Rflx</r></p><par n="Verb_main"/></e>
<e><p><l>rabiatar</l><r>unspecified</r></p><par n="Verb_main"/></e>
<e><p><l>rabosear</l><r>unspecified</r></p><par n="Verb_main"/></e>
<e><p><l>rabotear</l><r>unspecified</r></p><par n="Verb_main"/></e>
<e><p><l>racimar</l><r>unspecified</r></p><par n="Verb_main"/></e>
    <e><p><l>raciocinar</l><r>hamut'a</r></p><par n="Verb_main"/></e>
<e><p><l>racionalizar</l><r>unspecified</r></p><par n="Verb_main"/></e>
<e><p><l>racionar</l><r>unspecified</r></p><par n="Verb_main"/></e>
<e><p><l>radiar</l><r>unspecified</r></p><par n="Verb_main"/></e>
<e><p><l>radicalizar</l><r>unspecified</r></p><par n="Verb_main"/></e>
<e><p><l>radicar</l><r>saphincha<s n="add_mi"/>+Rflx</r></p><par n="Verb_main"/></e>
<e><p><l>radicar</l><r>tiya</r></p><par n="Verb_main"/></e>
<e><p><l>radiografiar</l><r>unspecified</r></p><par n="Verb_main"/></e>
<e><p><l>radiotelegrafiar</l><r>unspecified</r></p><par n="Verb_main"/></e>
<e><p><l>raer</l><r>unspecified</r></p><par n="Verb_main"/></e>
<e><p><l>rajar</l><r>ch'iqta</r></p><par n="Verb_main"/></e>
    <e><p><l>rajar</l><r>k'aka</r></p><par n="Verb_main"/></e>
    <e><p><l>rajar</l><r>raqra<s n="transitivity"/>rflx</r></p><par n="Verb_main"/></e>
<e><p><l>ralear</l><r>unspecified</r></p><par n="Verb_main"/></e>
<e><p><l>ralentizar</l><r>unspecified</r></p><par n="Verb_main"/></e>
<e><p><l>rallar</l><r>thupa</r></p><par n="Verb_main"/></e>
<e><p><l>ramificar</l><r>k'allmacha</r></p><par n="Verb_main"/></e>
<e><p><l>ramificar</l><r>t'aqa</r></p><par n="Verb_main"/></e>
<e><p><l>ramificar</l><r>p'allqa<s n="transitivity"/>rflx</r></p><par n="Verb_main"/></e>
<e><p><l>ramonear</l><r>unspecified</r></p><par n="Verb_main"/></e>
<e><p><l>ranchear</l><r>unspecified</r></p><par n="Verb_main"/></e>
<e><p><l>ranciar</l><r>unspecified</r></p><par n="Verb_main"/></e>
<e><p><l>ranurar</l><r>unspecified</r></p><par n="Verb_main"/></e>
<e><p><l>rapar</l><r>rutu</r></p><par n="Verb_main"/></e>
<e><p><l>rapiñar</l><r>unspecified</r></p><par n="Verb_main"/></e>
<e><p><l>raposear</l><r>unspecified</r></p><par n="Verb_main"/></e>
    <e><p><l>raptar</l><r>ch'aspa</r></p><par n="Verb_main"/></e>
    <e><p><l>raptar</l><r>suwa</r></p><par n="Verb_main"/></e>
<e><p><l>raquear</l><r>unspecified</r></p><par n="Verb_main"/></e>
    <e><p><l>raquitizar</l><r>sit'iya<s n="add_mi"/>+Caus<s n="transitivity"/>trans</r></p><par n="Verb_main"/></e>
    <e><p><l>raquitizar</l><r>sit'iya<s n="transitivity"/>rflx</r></p><par n="Verb_main"/></e>
<e><p><l>rarefacer</l><r>unspecified</r></p><par n="Verb_main"/></e>
<e><p><l>rarificar</l><r>unspecified</r></p><par n="Verb_main"/></e>
<e><p><l>rasar</l><r>unspecified</r></p><par n="Verb_main"/></e>
<e><p><l>rascar</l><r>hasp'i</r></p><par n="Verb_main"/></e>
<e><p><l>rasear</l><r>unspecified</r></p><par n="Verb_main"/></e>
    <e><p><l>rasgar</l><r>hallp'i</r></p><par n="Verb_main"/></e>
    <e><p><l>rasgar</l><r>hasp'i</r></p><par n="Verb_main"/></e>
<e><p><l>rasgar</l><r>llik'i</r></p><par n="Verb_main"/></e>
    <e><p><l>rasgar</l><r>qhasu</r></p><par n="Verb_main"/></e>
<e><p><l>rasguear</l><r>unspecified</r></p><par n="Verb_main"/></e>
    <e><p><l>rasguñar</l><r>hallp'i</r></p><par n="Verb_main"/></e>
    <e><p><l>rasguñar</l><r>hasp'i</r></p><par n="Verb_main"/></e>
    <e><p><l>rasmillar</l><r>taqma</r></p><par n="Verb_main"/></e>
    <e><p><l>rasmillar</l><r>lluch'i</r></p><par n="Verb_main"/></e>
    <e><p><l>raspar</l><r>qhitu</r></p><par n="Verb_main"/></e>
<e><p><l>raspar</l><r>thupa</r></p><par n="Verb_main"/></e>
<e><p><l>raspear</l><r>unspecified</r></p><par n="Verb_main"/></e>
<e><p><l>rasquetear</l><r>unspecified</r></p><par n="Verb_main"/></e>
<e><p><l>rastrallar</l><r>unspecified</r></p><par n="Verb_main"/></e>
<e><p><l>rastrear</l><r>yupi<s n="add_mi"/>+Rep</r></p><par n="Verb_main"/></e>
<e><p><l>rastrear</l><r>qati<s n="add_mi"/>+Rep<s n="preform"/>#yupi</r></p><par n="Verb_main"/></e>
<e><p><l>rastrillar</l><r>unspecified</r></p><par n="Verb_main"/></e>
<e><p><l>rastrojar</l><r>unspecified</r></p><par n="Verb_main"/></e>
    <e><p><l>rasurar</l><r>khuslu</r></p><par n="Verb_main"/></e>
    <e><p><l>rasurar</l><r>mumi</r></p><par n="Verb_main"/></e>
<e><p><l>ratear</l><r>unspecified</r></p><par n="Verb_main"/></e>
<e><p><l>ratificar</l><r>unspecified</r></p><par n="Verb_main"/></e>
<e><p><l>rayar</l><r>unspecified</r></p><par n="Verb_main"/></e>
    <e><p><l>razonar</l><r>hamut'a</r></p><par n="Verb_main"/></e>
    <e><p><l>razonar</l><r>yuya<s n="add_mi"/>+Aff</r></p><par n="Verb_main"/></e>
<e><p><l>reabrir</l><r>unspecified</r></p><par n="Verb_main"/></e>
<e><p><l>reabsorber</l><r>unspecified</r></p><par n="Verb_main"/></e>
<e><p><l>reaccionar</l><r>unspecified</r></p><par n="Verb_main"/></e>
<e><p><l>reactivar</l><r>unspecified</r></p><par n="Verb_main"/></e>
<e><p><l>reacuñar</l><r>unspecified</r></p><par n="Verb_main"/></e>
<e><p><l>readaptar</l><r>unspecified</r></p><par n="Verb_main"/></e>
<e><p><l>readmitir</l><r>unspecified</r></p><par n="Verb_main"/></e>
<e><p><l>readoptar</l><r>unspecified</r></p><par n="Verb_main"/></e>
<e><p><l>readquirir</l><r>unspecified</r></p><par n="Verb_main"/></e>
<e><p><l>reafirmar</l><r>unspecified</r></p><par n="Verb_main"/></e>
<e><p><l>reagrupar</l><r>unspecified</r></p><par n="Verb_main"/></e>
    <e><p><l>reajustar</l><r>mat'i<s n="add_mi"/>+Rep</r></p><par n="Verb_main"/></e>
    <e><p><l>reajustar</l><r>wata<s n="add_mi"/>+Rep</r></p><par n="Verb_main"/></e>
<e><p><l>realizar_diversas_acciones</l><r>imaymana</r></p><par n="Verb_main"/></e>
<e><p><l>realizar</l><r>rura</r></p><par n="Verb_main"/></e>
<e><p><l>realizar</l><r>unspecified</r></p><par n="Verb_main"/></e>
<e><p><l>realojar</l><r>unspecified</r></p><par n="Verb_main"/></e>
<e><p><l>realquilar</l><r>unspecified</r></p><par n="Verb_main"/></e>
<e><p><l>realzar</l><r>unspecified</r></p><par n="Verb_main"/></e>
<e><p><l>reanimar</l><r>kallpancha</r></p><par n="Verb_main"/></e>
<e><p><l>reanudar</l><r>unspecified</r></p><par n="Verb_main"/></e>
<e><p><l>reaparecer</l><r>unspecified</r></p><par n="Verb_main"/></e>
<e><p><l>reargüir</l><r>unspecified</r></p><par n="Verb_main"/></e>
<e><p><l>rearmar</l><r>unspecified</r></p><par n="Verb_main"/></e>
<e><p><l>reasegurar</l><r>unspecified</r></p><par n="Verb_main"/></e>
<e><p><l>reasentar</l><r>unspecified</r></p><par n="Verb_main"/></e>
<e><p><l>reasignar</l><r>unspecified</r></p><par n="Verb_main"/></e>
<e><p><l>reasumir</l><r>unspecified</r></p><par n="Verb_main"/></e>
<e><p><l>reatar</l><r>wata<s n="add_mi"/>+Rep</r></p><par n="Verb_main"/></e>
    <e><p><l>reaumentar</l><r>yapa<s n="add_mi"/>+Rep</r></p><par n="Verb_main"/></e>
<e><p><l>reavivar</l><r>unspecified</r></p><par n="Verb_main"/></e>
<e><p><l>rebajar</l><r>unspecified</r></p><par n="Verb_main"/></e>
<e><p><l>rebajar</l><r>ura<s n="add_mi"/>+Aff+Caus</r></p><par n="Verb_main"/></e>
    <e><p><l>rebalsar</l><r>phuqchi</r></p><par n="Verb_main"/></e>
    <e><p><l>rebalsar</l><r>lliqma</r></p><par n="Verb_main"/></e>
<e><p><l>rebanar</l><r>khalla</r></p><par n="Verb_main"/></e>
    <e><p><l>rebanar</l><r>q'allu</r></p><par n="Verb_main"/></e>
<e><p><l>rebañar</l><r>unspecified</r></p><par n="Verb_main"/></e>
<e><p><l>rebasar</l><r>unspecified</r></p><par n="Verb_main"/></e>
<e><p><l>rebatir</l><r>unspecified</r></p><par n="Verb_main"/></e>
<e><p><l>rebautizar</l><r>unspecified</r></p><par n="Verb_main"/></e>
<e><p><l>rebelar</l><r>ankalli</r></p><par n="Verb_main"/></e>
<e><p><l>rebelar</l><r>kasu<s n="add_mi"/>+Rflx<s n="preform"/>#mana</r></p><par n="Verb_main"/></e>
<e><p><l>rebinar</l><r>unspecified</r></p><par n="Verb_main"/></e>
    <e><p><l>reblandecer</l><r>llamp'uya<s n="add_mi"/>+Caus<s n="transitivity"/>trans</r></p><par n="Verb_main"/></e>
    <e><p><l>reblandecer</l><r>llamp'uya<s n="transitivity"/>rflx</r></p><par n="Verb_main"/></e>
<e><p><l>rebobinar</l><r>unspecified</r></p><par n="Verb_main"/></e>
<e><p><l>rebordear</l><r>unspecified</r></p><par n="Verb_main"/></e>
<e><p><l>rebosar</l><r>lliqma</r></p><par n="Verb_main"/></e>
<e><p><l>rebosar</l><r>phuqchi</r></p><par n="Verb_main"/></e>
<e><p><l>rebotar</l><r>unspecified</r></p><par n="Verb_main"/></e>
<e><p><l>rebotear</l><r>unspecified</r></p><par n="Verb_main"/></e>
<e><p><l>rebozar</l><r>unspecified</r></p><par n="Verb_main"/></e>
<e><p><l>rebramar</l><r>unspecified</r></p><par n="Verb_main"/></e>
<e><p><l>rebrincar</l><r>unspecified</r></p><par n="Verb_main"/></e>
    <e><p><l>rebrotar</l><r>wiña<s n="add_mi"/>+Rep</r></p><par n="Verb_main"/></e>
<e><p><l>rebudiar</l><r>unspecified</r></p><par n="Verb_main"/></e>
<e><p><l>rebufar</l><r>unspecified</r></p><par n="Verb_main"/></e>
<e><p><l>rebujar</l><r>unspecified</r></p><par n="Verb_main"/></e>
<e><p><l>rebullir</l><r>chhallcha</r></p><par n="Verb_main"/></e>
<e><p><l>reburujar</l><r>unspecified</r></p><par n="Verb_main"/></e>
<e><p><l>rebuscar</l><r>k'uski</r></p><par n="Verb_main"/></e>
    <e><p><l>rebuscar</l><r>maskha</r></p><par n="Verb_main"/></e>
    <e><p><l>rebuscar</l><r>t'aqwi</r></p><par n="Verb_main"/></e>
<e><p><l>rebuznar</l><r>unspecified</r></p><par n="Verb_main"/></e>
<e><p><l>recabar</l><r>unspecified</r></p><par n="Verb_main"/></e>
<e><p><l>recaer</l><r>kumpa<s n="add_mi"/>+Intrup</r></p><par n="Verb_main"/></e>
<e><p><l>recaer</l><r>urma<s n="add_mi"/>+Intrup</r></p><par n="Verb_main"/></e>
<!--  recaer, enfermedad? -->
<e><p><l>recaer</l><r>unspecified</r></p><par n="Verb_main"/></e>
<e><p><l>recalar</l><r>unspecified</r></p><par n="Verb_main"/></e>
    <e><p><l>recalcar</l><r>ni<s n="add_mi"/>+MRep</r></p><par n="Verb_main"/></e>
<e><p><l>recalcar</l><r>unspecified</r></p><par n="Verb_main"/></e>
<e><p><l>recalcitrar</l><r>unspecified</r></p><par n="Verb_main"/></e>
<e><p><l>recalentar</l><r>q'uñi<s n="add_mi"/>+Rep+Caus<s n="transitivity"/>trans</r></p><par n="Verb_main"/></e>
    <e><p><l>recalentar</l><r>k'ana<s n="transitivity"/>rflx</r></p><par n="Verb_main"/></e>
<e><p><l>recalzar</l><r>unspecified</r></p><par n="Verb_main"/></e>
<e><p><l>recamar</l><r>unspecified</r></p><par n="Verb_main"/></e>
<e><p><l>recambiar</l><r>unspecified</r></p><par n="Verb_main"/></e>
<e><p><l>recapacitar</l><r>yuya<s n="add_mi"/>+Rem</r></p><par n="Verb_main"/></e>
<e><p><l>recapitular</l><r>unspecified</r></p><par n="Verb_main"/></e>
<e><p><l>recargar</l><r>unspecified</r></p><par n="Verb_main"/></e>
<e><p><l>recatar</l><r>unspecified</r></p><par n="Verb_main"/></e>
<e><p><l>recauchutar</l><r>unspecified</r></p><par n="Verb_main"/></e>
<e><p><l>recaudar</l><r>huñu</r></p><par n="Verb_main"/></e>
<e><p><l>recaudar</l><r>unspecified</r></p><par n="Verb_main"/></e>
<e><p><l>recavar</l><r>unspecified</r></p><par n="Verb_main"/></e>
<e><p><l>recebar</l><r>unspecified</r></p><par n="Verb_main"/></e>
<e><p><l>recelar</l><r>unspecified</r></p><par n="Verb_main"/></e>
    <e><p><l>recelar</l><r>mancha<s n="add_mi"/>+Iprs+Rflx<s n="transitivity"/>rflx</r></p><par n="Verb_main"/></e>
<e><p><l>recentar</l><r>unspecified</r></p><par n="Verb_main"/></e>
<e><p><l>recepcionar</l><r>unspecified</r></p><par n="Verb_main"/></e>
<e><p><l>receptar</l><r>unspecified</r></p><par n="Verb_main"/></e>
<e><p><l>recetar</l><r>unspecified</r></p><par n="Verb_main"/></e>
<e><p><l>rechazar</l><r>karuncha</r></p><par n="Verb_main"/></e>
<e><p><l>rechiflar</l><r>unspecified</r></p><par n="Verb_main"/></e>
<e><p><l>rechinar</l><r>ch'ikikiki</r></p><par n="Verb_main"/></e>
<e><p><l>rechinar</l><r>k'ichichichi</r></p><par n="Verb_main"/></e>
<e><p><l>rechistar</l><r>unspecified</r></p><par n="Verb_main"/></e>
<e><p><l>recibir</l><r>chaski</r></p><par n="Verb_main"/></e>
<e><p><l>reciclar</l><r>unspecified</r></p><par n="Verb_main"/></e>
<e><p><l>recidivar</l><r>unspecified</r></p><par n="Verb_main"/></e>
<e><p><l>reciprocar</l><r>unspecified</r></p><par n="Verb_main"/></e>
<e><p><l>recitar</l><r>unspecified</r></p><par n="Verb_main"/></e>
<e><p><l>reclamar</l><r>unspecified</r></p><par n="Verb_main"/></e>
<e><p><l>reclinar</l><r>siri<s n="add_mi"/>+Caus<s n="transitivity"/>trans</r></p><par n="Verb_main"/></e>
<!-- intrans. -se -->
    <e><p><l>reclinar</l><r>k'ira<s n="transitivity"/>rflx</r></p><par n="Verb_main"/></e>
    <e><p><l>reclinar</l><r>siri<s n="transitivity"/>rflx</r></p><par n="Verb_main"/></e>
    <e><p><l>recluir</l><r>watinka</r></p><par n="Verb_main"/></e>
<e><p><l>recluir</l><r>wichq'a</r></p><par n="Verb_main"/></e>
<e><p><l>reclutar</l><r>unspecified</r></p><par n="Verb_main"/></e>
<e><p><l>recobrar</l><r>unspecified</r></p><par n="Verb_main"/></e>
<e><p><l>recocer</l><r>unspecified</r></p><par n="Verb_main"/></e>
<e><p><l>recochinear</l><r>unspecified</r></p><par n="Verb_main"/></e>
<e><p><l>recodar</l><r>unspecified</r></p><par n="Verb_main"/></e>
<e><p><l>recoger</l><r>huqa<s n="add_mi"/>+Inch</r></p><par n="Verb_main"/></e>
<e><p><l>recoger</l><r>palla</r></p><par n="Verb_main"/></e>
<e><p><l>recoger</l><r>unspecified</r></p><par n="Verb_main"/></e> 
<e><p><l>recolar</l><r>unspecified</r></p><par n="Verb_main"/></e>
<e><p><l>recolectar</l><r>huñu</r></p><par n="Verb_main"/></e>
<e><p><l>recomendar</l><r>unspecified</r></p><par n="Verb_main"/></e>
<e><p><l>recomenzar</l><r>unspecified</r></p><par n="Verb_main"/></e>
<e><p><l>recomer</l><r>unspecified</r></p><par n="Verb_main"/></e>
<e><p><l>recompensar</l><r>kuti<s n="add_mi"/>+Caus</r></p><par n="Verb_main"/></e>
<e><p><l>recompilar</l><r>unspecified</r></p><par n="Verb_main"/></e>
<e><p><l>recomponer</l><r>unspecified</r></p><par n="Verb_main"/></e>
<e><p><l>reconcentrar</l><r>unspecified</r></p><par n="Verb_main"/></e>
<e><p><l>reconciliar</l><r>unspecified</r></p><par n="Verb_main"/></e>
<e><p><l>reconcomer</l><r>unspecified</r></p><par n="Verb_main"/></e>
<e><p><l>recondenar</l><r>unspecified</r></p><par n="Verb_main"/></e>
<e><p><l>reconducir</l><r>unspecified</r></p><par n="Verb_main"/></e>
<e><p><l>reconfortar</l><r>unspecified</r></p><par n="Verb_main"/></e>
<e><p><l>reconocer</l><r>riqsi</r></p><par n="Verb_main"/></e>
<e><p><l>reconquistar</l><r>unspecified</r></p><par n="Verb_main"/></e>
<e><p><l>reconsiderar</l><r>unspecified</r></p><par n="Verb_main"/></e>
<e><p><l>reconstituir</l><r>unspecified</r></p><par n="Verb_main"/></e>
<e><p><l>reconstruir</l><r>unspecified</r></p><par n="Verb_main"/></e>
<e><p><l>recontar</l><r>unspecified</r></p><par n="Verb_main"/></e>
    <e><p><l>recontar</l><r>yupa<s n="add_mi"/>+Rep</r></p><par n="Verb_main"/></e>
<e><p><l>reconvalecer</l><r>qhaliya</r></p><par n="Verb_main"/></e>
<e><p><l>reconvalecer</l><r>allinya</r></p><par n="Verb_main"/></e>
<e><p><l>reconvenir</l><r>anya</r></p><par n="Verb_main"/></e>
<e><p><l>reconvertir</l><r>unspecified</r></p><par n="Verb_main"/></e>
<e><p><l>recopilar</l><r>unspecified</r></p><par n="Verb_main"/></e>
<e><p><l>recordar</l><r>yuya</r></p><par n="Verb_main"/></e>
<e><p><l>recorrer</l><r>puri<s n="add_mi"/>+Intrup</r></p><par n="Verb_main"/></e>
<e><p><l>recorrer</l><r>unspecified</r></p><par n="Verb_main"/></e>
<e><p><l>recortar</l><r>kuchu<s n="add_mi"/>+Rep</r></p><par n="Verb_main"/></e>
   <e><p><l>recortar</l><r>rutu</r></p><par n="Verb_main"/></e>
    <e><p><l>recortar</l><r>mut'u</r></p><par n="Verb_main"/></e>
    <e><p><l>recortar</l><r>qhuru</r></p><par n="Verb_main"/></e>
<e><p><l>recorvar</l><r>unspecified</r></p><par n="Verb_main"/></e>
    <e><p><l>recoser</l><r>sira<s n="add_mi"/>+Rep</r></p><par n="Verb_main"/></e>
    <e><p><l>recostar</l><r>k'ira<s n="add_mi"/>+Caus<s n="transitivity"/>trans</r></p><par n="Verb_main"/></e>
    <e><p><l>recostar</l><r>siri<s n="add_mi"/>+Caus<s n="transitivity"/>trans</r></p><par n="Verb_main"/></e>
    <!-- intrans. -se --> 
    <e><p><l>recostar</l><r>k'ira<s n="transitivity"/>rflx</r></p><par n="Verb_main"/></e>
    <e><p><l>recostar</l><r>siri<s n="transitivity"/>rflx</r></p><par n="Verb_main"/></e>
<e><p><l>recovar</l><r>unspecified</r></p><par n="Verb_main"/></e>
<e><p><l>recrear</l><r>unspecified</r></p><par n="Verb_main"/></e>
<e><p><l>recrear</l><r>hawka<s n="add_mi"/>+Rflx<s n="transitivity"/>rflx</r></p><par n="Verb_main"/></e>
<e><p><l>recrecer</l><r>unspecified</r></p><par n="Verb_main"/></e>
<e><p><l>recriar</l><r>unspecified</r></p><par n="Verb_main"/></e>
    <e><p><l>recriminar</l><r>uyancha</r></p><par n="Verb_main"/></e>
<e><p><l>recristalizar</l><r>unspecified</r></p><par n="Verb_main"/></e>
<e><p><l>recrudecer</l><r>unspecified</r></p><par n="Verb_main"/></e>
<e><p><l>rectificar</l><r>chiqancha</r></p><par n="Verb_main"/></e>
<e><p><l>recuadrar</l><r>unspecified</r></p><par n="Verb_main"/></e>
<e><p><l>recubrir</l><r>unspecified</r></p><par n="Verb_main"/></e>
<e><p><l>recuestar</l><r>unspecified</r></p><par n="Verb_main"/></e>
<e><p><l>recular</l><r>unspecified</r></p><par n="Verb_main"/></e>
<e><p><l>recuñar</l><r>unspecified</r></p><par n="Verb_main"/></e>
<e><p><l>recuperar</l><r>unspecified</r></p><par n="Verb_main"/></e>
<e><p><l>recuperar</l><r>tari<s n="add_mi"/>+Iprs<s n="transitivity"/>trans</r></p><par n="Verb_main"/></e>
    <e><p><l>recuperar</l><r>allinya<s n="add_mi"/>+Inch<s n="transitivity"/>rflx</r></p><par n="Verb_main"/></e>
    <e><p><l>recuperar</l><r>qhaliya<s n="add_mi"/>+Inch<s n="transitivity"/>rflx</r></p><par n="Verb_main"/></e>
<e><p><l>recurrir</l><r>maña<s n="add_mi"/>+Rflx</r></p><par n="Verb_main"/></e>
<e><p><l>recurrir</l><r>ri</r></p><par n="Verb_main"/></e>
<e><p><l>recurrir</l><r>unspecified</r></p><par n="Verb_main"/></e>
<e><p><l>recusar</l><r>unspecified</r></p><par n="Verb_main"/></e>
    <e><p><l>redactar</l><r>qillqa</r></p><par n="Verb_main"/></e>
<e><p><l>redargüir</l><r>unspecified</r></p><par n="Verb_main"/></e>
<e><p><l>redar</l><r>unspecified</r></p><par n="Verb_main"/></e>
<e><p><l>redecir</l><r>unspecified</r></p><par n="Verb_main"/></e>
<e><p><l>redefinir</l><r>unspecified</r></p><par n="Verb_main"/></e>
<e><p><l>redescubrir</l><r>unspecified</r></p><par n="Verb_main"/></e>
<e><p><l>redhibir</l><r>unspecified</r></p><par n="Verb_main"/></e>
<e><p><l>rediezmar</l><r>unspecified</r></p><par n="Verb_main"/></e>
<e><p><l>redilar</l><r>unspecified</r></p><par n="Verb_main"/></e>
<e><p><l>redilear</l><r>unspecified</r></p><par n="Verb_main"/></e>
	  <e><p><l>redimir</l><r>llusp'i<s n="add_mi"/>+Caus</r></p><par n="Verb_main"/></e>
<e><p><l>redimir</l><r>qispi<s n="add_mi"/>+Caus</r></p><par n="Verb_main"/></e>
<e><p><l>rediseñar</l><r>unspecified</r></p><par n="Verb_main"/></e>
<e><p><l>redistribuir</l><r>unspecified</r></p><par n="Verb_main"/></e>
<e><p><l>redituar</l><r>unspecified</r></p><par n="Verb_main"/></e>
<e><p><l>redoblar</l><r>unspecified</r></p><par n="Verb_main"/></e>
<e><p><l>redondear</l><r>muyucha</r></p><par n="Verb_main"/></e>
<e><p><l>redorar</l><r>unspecified</r></p><par n="Verb_main"/></e>
<e><p><l>redrar</l><r>unspecified</r></p><par n="Verb_main"/></e>
    <e><p><l>reducir_espacio</l><r>k'iskicha</r></p><par n="Verb_main"/></e>
    <e><p><l>reducir_tamaño</l><r>q'inticha</r></p><par n="Verb_main"/></e>
    <e><p><l>reducir_tamaño</l><r>huch'uya<s n="add_mi"/>+Caus</r></p><par n="Verb_main"/></e>
    <e><p><l>reducir</l><r>huch'uya<s n="add_mi"/>+Caus</r></p><par n="Verb_main"/></e>
    <e><p><l>reducir</l><r>k'iskicha</r></p><par n="Verb_main"/></e>
    <e><p><l>reducir</l><r>pisincha</r></p><par n="Verb_main"/></e>
<e><p><l>reducir</l><r>pisiya<s n="add_mi"/>+Caus</r></p><par n="Verb_main"/></e>
    <e><p><l>reducir</l><r>q'inticha</r></p><par n="Verb_main"/></e>
<!--     <e><p><l>reducir</l><r>tinkuyachi</r></p><par n="Verb_main"/></e> -->
    <e><p><l>reducir</l><r>yupara</r></p><par n="Verb_main"/></e>
<e><p><l>redundar</l><r>unspecified</r></p><par n="Verb_main"/></e>
<e><p><l>reduplicar</l><r>iskaycha</r></p><par n="Verb_main"/></e>
<e><p><l>reedificar</l><r>unspecified</r></p><par n="Verb_main"/></e>
<e><p><l>reeditar</l><r>unspecified</r></p><par n="Verb_main"/></e>
<e><p><l>reeducar</l><r>unspecified</r></p><par n="Verb_main"/></e>
    <e><p><l>reelegir</l><r>ch'ikllu<s n="add_mi"/>+Rep</r></p><par n="Verb_main"/></e>
    <e><p><l>reelegir</l><r>aklla<s n="add_mi"/>+Rep</r></p><par n="Verb_main"/></e>
<e><p><l>reembarcar</l><r>unspecified</r></p><par n="Verb_main"/></e>
    <e><p><l>reembarrar</l><r>llut'a<s n="add_mi"/>+Rep</r></p><par n="Verb_main"/></e>
<e><p><l>reembolsar</l><r>unspecified</r></p><par n="Verb_main"/></e>
    <e><p><l>reemplastar</l><r>llut'a<s n="add_mi"/>+Rep</r></p><par n="Verb_main"/></e>
<e><p><l>reemplazar</l><r>unspecified</r></p><par n="Verb_main"/></e>
<e><p><l>reemprender</l><r>unspecified</r></p><par n="Verb_main"/></e>
<e><p><l>reencarnar</l><r>unspecified</r></p><par n="Verb_main"/></e>
    <e><p><l>reencerrar</l><r>wichq'a<s n="add_mi"/>+Rep</r></p><par n="Verb_main"/></e>
<e><p><l>reencontrar</l><r>unspecified</r></p><par n="Verb_main"/></e>
<e><p><l>reencuadernar</l><r>unspecified</r></p><par n="Verb_main"/></e>
<e><p><l>reenganchar</l><r>unspecified</r></p><par n="Verb_main"/></e>
<e><p><l>reengendrar</l><r>unspecified</r></p><par n="Verb_main"/></e>
    <e><p><l>reenjuagar</l><r>ch'uya<s n="add_mi"/>+Rep</r></p><par n="Verb_main"/></e>
<e><p><l>reensayar</l><r>unspecified</r></p><par n="Verb_main"/></e>
<e><p><l>reenviar</l><r>unspecified</r></p><par n="Verb_main"/></e>
<e><p><l>reenvidar</l><r>unspecified</r></p><par n="Verb_main"/></e>
    <e><p><l>reenvolver</l><r>k'uyu<s n="add_mi"/>+Rep</r></p><par n="Verb_main"/></e>
    <e><p><l>reenvolver</l><r>mayt'u<s n="add_mi"/>+Rep</r></p><par n="Verb_main"/></e>
<e><p><l>reequilibrar</l><r>unspecified</r></p><par n="Verb_main"/></e>
    <e><p><l>reescarbar</l><r>hasp'i<s n="add_mi"/>+Rep</r></p><par n="Verb_main"/></e>
    <e><p><l>reescarbar</l><r>qhilla<s n="add_mi"/>+Rep</r></p><par n="Verb_main"/></e>
<e><p><l>reescribir</l><r>unspecified</r></p><par n="Verb_main"/></e>
<e><p><l>reestablecer</l><r>unspecified</r></p><par n="Verb_main"/></e>
<e><p><l>reestrenar</l><r>unspecified</r></p><par n="Verb_main"/></e>
<e><p><l>reestructurar</l><r>unspecified</r></p><par n="Verb_main"/></e>
<e><p><l>reexaminar</l><r>unspecified</r></p><par n="Verb_main"/></e>
<e><p><l>reexpedir</l><r>unspecified</r></p><par n="Verb_main"/></e>
<e><p><l>reexportar</l><r>unspecified</r></p><par n="Verb_main"/></e>
<e><p><l>referenciar</l><r>unspecified</r></p><par n="Verb_main"/></e>
<e><p><l>referir</l><r>willa</r></p><par n="Verb_main"/></e>
<e><p><l>referir</l><r>unspecified</r></p><par n="Verb_main"/></e>
<e><p><l>refinanciar</l><r>unspecified</r></p><par n="Verb_main"/></e>
<e><p><l>refinar</l><r>unspecified</r></p><par n="Verb_main"/></e>
<e><p><l>reflectar</l><r>unspecified</r></p><par n="Verb_main"/></e>
<e><p><l>reflejar</l><r>lirpu</r></p><par n="Verb_main"/></e>
<e><p><l>reflejar</l><r>unspecified</r></p><par n="Verb_main"/></e>
    <e><p><l>reflexionar</l><r>hamut'a</r></p><par n="Verb_main"/></e>
<e><p><l>reflexionar</l><r>yuya<s n="add_mi"/>+Aff</r></p><par n="Verb_main"/></e>
<e><p><l>reflorecer</l><r>unspecified</r></p><par n="Verb_main"/></e>
<e><p><l>refluir</l><r>unspecified</r></p><par n="Verb_main"/></e>
<e><p><l>refocilar</l><r>unspecified</r></p><par n="Verb_main"/></e>
<e><p><l>reformar</l><r>allicha</r></p><par n="Verb_main"/></e>
<e><p><l>reformar</l><r>unspecified</r></p><par n="Verb_main"/></e>
<e><p><l>reformatear</l><r>unspecified</r></p><par n="Verb_main"/></e>
<e><p><l>reforzar</l><r>unspecified</r></p><par n="Verb_main"/></e>
<e><p><l>refractar</l><r>unspecified</r></p><par n="Verb_main"/></e>
<e><p><l>refregar</l><r>qaqu</r></p><par n="Verb_main"/></e>
<e><p><l>refreír</l><r>unspecified</r></p><par n="Verb_main"/></e>
<e><p><l>refrenar</l><r>unspecified</r></p><par n="Verb_main"/></e>
<e><p><l>refrendar</l><r>unspecified</r></p><par n="Verb_main"/></e>
<e><p><l>refrescar</l><r>chiriya<s n="add_mi"/>+Caus</r></p><par n="Verb_main"/></e>
<e><p><l>refrescar</l><r>chiriya<s n="add_mi"/>+Rflx<s n="transitivity"/>rflx</r></p><par n="Verb_main"/></e>
<e><p><l>refrescar</l><r>unspecified</r></p><par n="Verb_main"/></e>
<e><p><l>refrigerar</l><r>unspecified</r></p><par n="Verb_main"/></e>
<e><p><l>refringir</l><r>unspecified</r></p><par n="Verb_main"/></e>
<e><p><l>refugiar</l><r>amacha</r></p><par n="Verb_main"/></e>
<e><p><l>refugiar</l><r>qurpacha</r></p><par n="Verb_main"/></e>
    <e><p><l>refulgir</l><r>chiphchi</r></p><par n="Verb_main"/></e>
<e><p><l>refulgir</l><r>lliplli</r></p><par n="Verb_main"/></e>
    <e><p><l>refulgir</l><r>pinchi</r></p><par n="Verb_main"/></e>
<e><p><l>refundar</l><r>unspecified</r></p><par n="Verb_main"/></e>
<e><p><l>refundir</l><r>unspecified</r></p><par n="Verb_main"/></e>
<e><p><l>refunfuñar</l><r>thutu</r></p><par n="Verb_main"/></e>
<e><p><l>refunfuñar</l><r>rima<s n="add_mi"/>+Iprs+Rflx</r></p><par n="Verb_main"/></e>
<e><p><l>refutar</l><r>unspecified</r></p><par n="Verb_main"/></e>
<e><p><l>regalar</l><r>qu<s n="add_mi"/>+Aff</r></p><par n="Verb_main"/></e>
    <e><p><l>regalar</l><r>suña</r></p><par n="Verb_main"/></e>
<e><p><l>regañar</l><r>phiña<s n="add_mi"/>+Intrup</r></p><par n="Verb_main"/></e>
<e><p><l>regañar</l><r>unspecified</r></p><par n="Verb_main"/></e>
<e><p><l>regar</l><r>qarpa</r></p><par n="Verb_main"/></e>
<e><p><l>regar_piso</l><r>ch'aqchu</r></p><par n="Verb_main"/></e>
<e><p><l>regatear</l><r>unspecified</r></p><par n="Verb_main"/></e>
<e><p><l>regenerar</l><r>unspecified</r></p><par n="Verb_main"/></e>
<e><p><l>regentar</l><r>unspecified</r></p><par n="Verb_main"/></e>
<e><p><l>regentear</l><r>unspecified</r></p><par n="Verb_main"/></e>
<e><p><l>regimentar</l><r>unspecified</r></p><par n="Verb_main"/></e>
<e><p><l>regionalizar</l><r>unspecified</r></p><par n="Verb_main"/></e>
<e><p><l>regir</l><r>kama<s n="add_mi"/>+Caus+Rflx</r></p><par n="Verb_main"/></e>
<e><p><l>regir</l><r>unspecified</r></p><par n="Verb_main"/></e>
     <e><p><l>registrar</l><r>k'uski</r></p><par n="Verb_main"/></e>
<e><p><l>registrar</l><r>qhawa</r></p><par n="Verb_main"/></e>
    <e><p><l>registrar</l><r>t'aqwi</r></p><par n="Verb_main"/></e>
<e><p><l>registrar</l><r>unspecified</r></p><par n="Verb_main"/></e>   
<e><p><l>reglamentar</l><r>unspecified</r></p><par n="Verb_main"/></e>
<e><p><l>reglar</l><r>unspecified</r></p><par n="Verb_main"/></e>
<e><p><l>regletear</l><r>unspecified</r></p><par n="Verb_main"/></e>
    <e><p><l>regocijar</l><r>kusi<s n="add_mi"/>+Caus<s n="transitivity"/>trans</r></p><par n="Verb_main"/></e>
    <e><p><l>regocijar</l><r>q'uchu<s n="add_mi"/>+Caus<s n="transitivity"/>trans</r></p><par n="Verb_main"/></e>
    <!-- intrans. -se -->
    <e><p><l>regocijar</l><r>q'uchu<s n="add_mi"/>+Rflx<s n="transitivity"/>rflx</r></p><par n="Verb_main"/></e>
     <e><p><l>regocijar</l><r>kusi<s n="add_mi"/>+Rflx<s n="transitivity"/>rflx</r></p><par n="Verb_main"/></e>
<e><p><l>regodear</l><r>unspecified</r></p><par n="Verb_main"/></e>
<e><p><l>regoldar</l><r>kakya</r></p><par n="Verb_main"/></e>
<e><p><l>regoldar</l><r>hap'a</r></p><par n="Verb_main"/></e>
<e><p><l>regresar</l><r>kuti</r></p><par n="Verb_main"/></e>  
<e><p><l>regresar</l><r>kuti<s n="add_mi"/>+Cis</r></p><par n="Verb_main"/></e>
<e><p><l>regruñir</l><r>unspecified</r></p><par n="Verb_main"/></e>
<e><p><l>regularizar</l><r>unspecified</r></p><par n="Verb_main"/></e>
<e><p><l>regular</l><r>unspecified</r></p><par n="Verb_main"/></e>
<e><p><l>regurgitar</l><r>unspecified</r></p><par n="Verb_main"/></e>
<e><p><l>rehabilitar</l><r>unspecified</r></p><par n="Verb_main"/></e>
    <e><p><l>rehacer</l><r>kuti<s n="add_mi"/>+Rep</r></p><par n="Verb_main"/></e>
<e><p><l>rehacer</l><r>rura<s n="add_mi"/>+Rep</r></p><par n="Verb_main"/></e>
<e><p><l>rehenchir</l><r>unspecified</r></p><par n="Verb_main"/></e>
<e><p><l>rehervir</l><r>unspecified</r></p><par n="Verb_main"/></e>
<e><p><l>rehilar</l><r>unspecified</r></p><par n="Verb_main"/></e>
<e><p><l>rehogar</l><r>unspecified</r></p><par n="Verb_main"/></e>
<e><p><l>rehollar</l><r>unspecified</r></p><par n="Verb_main"/></e>
<e><p><l>rehuir</l><r>ayqi<s n="add_mi"/>+Inch</r></p><par n="Verb_main"/></e>
<e><p><l>rehumedecer</l><r>unspecified</r></p><par n="Verb_main"/></e>
<e><p><l>rehundir</l><r>unspecified</r></p><par n="Verb_main"/></e>
<e><p><l>rehusar</l><r>muna<s n="preform"/>#mana</r></p><par n="Verb_main"/></e>
<e><p><l>reimportar</l><r>unspecified</r></p><par n="Verb_main"/></e>
<e><p><l>reimprimir</l><r>unspecified</r></p><par n="Verb_main"/></e> 
<e><p><l>reinar</l><r>kama<s n="add_mi"/>+Caus</r></p><par n="Verb_main"/></e>
<e><p><l>reincidir</l><r>unspecified</r></p><par n="Verb_main"/></e>
<e><p><l>reincorporar</l><r>unspecified</r></p><par n="Verb_main"/></e>
    <e><p><l>reingresar</l><r>kuti<s n="add_mi"/>+Aff</r></p><par n="Verb_main"/></e>
<e><p><l>reinsertar</l><r>unspecified</r></p><par n="Verb_main"/></e>
<e><p><l>reinstalar</l><r>unspecified</r></p><par n="Verb_main"/></e>
<e><p><l>reinstaurar</l><r>unspecified</r></p><par n="Verb_main"/></e>
<e><p><l>reintegrar</l><r>unspecified</r></p><par n="Verb_main"/></e>
<e><p><l>reinventar</l><r>unspecified</r></p><par n="Verb_main"/></e>
<e><p><l>reír</l><r>asi</r></p><par n="Verb_main"/></e>
<e><p><l>reiterar</l><r>ni<s n="add_mi"/>+MRep</r></p><par n="Verb_main"/></e>
<e><p><l>reivindicar</l><r>unspecified</r></p><par n="Verb_main"/></e>
<e><p><l>rejacar</l><r>unspecified</r></p><par n="Verb_main"/></e>
<e><p><l>rejonear</l><r>unspecified</r></p><par n="Verb_main"/></e>
<e><p><l>rejuntar</l><r>unspecified</r></p><par n="Verb_main"/></e>
<e><p><l>rejuvenecer</l><r>sipasya<s n="add_mi"/>+Caus<s n="subj"/>[+Fem]<s n="transitivity"/>trans</r></p><par n="Verb_main"/></e>
<e><p><l>rejuvenecer</l><r>waynaya<s n="add_mi"/>+Caus<s n="subj"/>[+Masc]<s n="transitivity"/>trans</r></p><par n="Verb_main"/></e>
 <!-- intrans. -se --> 
<e><p><l>rejuvenecer</l><r>sipasya<s n="subj"/>[+Fem]<s n="transitivity"/>rflx</r></p><par n="Verb_main"/></e>
<e><p><l>rejuvenecer</l><r>waynaya<s n="subj"/>[+Masc]<s n="transitivity"/>rflx</r></p><par n="Verb_main"/></e>
<e><p><l>relacionar</l><r>unspecified</r></p><par n="Verb_main"/></e>
<e><p><l>relajar</l><r>unspecified</r></p><par n="Verb_main"/></e>
    <e><p><l>relamer</l><r>llunk'u<s n="add_mi"/>+Rep</r></p><par n="Verb_main"/></e>
<e><p><l>relampaguear</l><r>illapa</r></p><par n="Verb_main"/></e>
<e><p><l>relampaguear</l><r>llipya</r></p><par n="Verb_main"/></e>
<e><p><l>relanzar</l><r>unspecified</r></p><par n="Verb_main"/></e>
<e><p><l>relatar</l><r>willa</r></p><par n="Verb_main"/></e>
<e><p><l>relativizar</l><r>unspecified</r></p><par n="Verb_main"/></e>
<e><p><l>releer</l><r>unspecified</r></p><par n="Verb_main"/></e>
  <e><p><l>relegar</l><r>unspecified</r></p><par n="Verb_main"/></e>
  <e><p><l>relegar</l><r>qhipancha</r></p><par n="Verb_main"/></e>
  <e><p><l>relegar</l><r>qhipa<s n="add_mi"/>+Inch<s n="transitivity"/>rflx</r></p><par n="Verb_main"/></e>
<e><p><l>relevar</l><r>ch'ullana</r></p><par n="Verb_main"/></e>
<e><p><l>relevar</l><r>unspecified</r></p><par n="Verb_main"/></e>
<e><p><l>religar</l><r>unspecified</r></p><par n="Verb_main"/></e>
    <e><p><l>relinchar</l><r>wihihi</r></p><par n="Verb_main"/></e>
<e><p><l>relingar</l><r>unspecified</r></p><par n="Verb_main"/></e>
<e><p><l>rellanar</l><r>unspecified</r></p><par n="Verb_main"/></e>
<e><p><l>rellenar</l><r>hunt'a<s n="add_mi"/>+Caus<s n="transitivity"/>trans</r></p><par n="Verb_main"/></e>
<e><p><l>rellenar</l><r>llimp'a<s n="add_mi"/>+Caus<s n="transitivity"/>trans</r></p><par n="Verb_main"/></e>
<e><p><l>rellenar</l><r>sat'i</r></p><par n="Verb_main"/></e>
<e><p><l>rellenar</l><r>wina</r></p><par n="Verb_main"/></e> 
    <e><p><l>relucir</l><r>chiphchi</r></p><par n="Verb_main"/></e>
<e><p><l>relucir</l><r>llipipi</r></p><par n="Verb_main"/></e>
<e><p><l>relumbrar</l><r>unspecified</r></p><par n="Verb_main"/></e>
    <e><p><l>remachar</l><r>chipa</r></p><par n="Verb_main"/></e>
<e><p><l>remallar</l><r>unspecified</r></p><par n="Verb_main"/></e>
    <e><p><l>remangar</l><r>q'allpa</r></p><par n="Verb_main"/></e>
<e><p><l>remansar</l><r>unspecified</r></p><par n="Verb_main"/></e>
<e><p><l>remarcar</l><r>unspecified</r></p><par n="Verb_main"/></e>
    <e><p><l>remar</l><r>t'uyu</r></p><par n="Verb_main"/></e>
<e><p><l>rematar</l><r>tuku</r></p><par n="Verb_main"/></e>
<e><p><l>rematar</l><r>unspecified</r></p><par n="Verb_main"/></e>
<e><p><l>rembolsar</l><r>unspecified</r></p><par n="Verb_main"/></e>
<e><p><l>remecer</l><r>unspecified</r></p><par n="Verb_main"/></e>
<e><p><l>remedar</l><r>yacha<s n="add_mi"/>+MRep</r></p><par n="Verb_main"/></e>
<e><p><l>remediar</l><r>allicha</r></p><par n="Verb_main"/></e>
<e><p><l>remedir</l><r>unspecified</r></p><par n="Verb_main"/></e>
<e><p><l>remellar</l><r>unspecified</r></p><par n="Verb_main"/></e>
<e><p><l>rememorar</l><r>yuya<s n="add_mi"/>+Rep</r></p><par n="Verb_main"/></e>
<e><p><l>remendar</l><r>rata<s n="add_mi"/>+Rep</r></p><par n="Verb_main"/></e>
    <e><p><l>remesar</l><r>suchi</r></p><par n="Verb_main"/></e>
<e><p><l>remeter</l><r>unspecified</r></p><par n="Verb_main"/></e>
<e><p><l>remilgar</l><r>unspecified</r></p><par n="Verb_main"/></e>
<e><p><l>remirar</l><r>unspecified</r></p><par n="Verb_main"/></e>
    <e><p><l>remitir</l><r>apa<s n="add_mi"/>+Caus</r></p><par n="Verb_main"/></e>
<e><p><l>remitir</l><r>unspecified</r></p><par n="Verb_main"/></e>
<e><p><l>remodelar</l><r>unspecified</r></p><par n="Verb_main"/></e>
<e><p><l>remojar</l><r>chullu<s n="add_mi"/>+Caus<s n="transitivity"/>trans</r></p><par n="Verb_main"/></e>
<e><p><l>remojar</l><r>ch'arancha<s n="transitivity"/>trans</r></p><par n="Verb_main"/></e>
 <!-- intrans. -se -->
<e><p><l>remojar</l><r>chullu<s n="transitivity"/>rflx</r></p><par n="Verb_main"/></e>
<e><p><l>remojar</l><r>ch'aranya<s n="transitivity"/>rflx</r></p><par n="Verb_main"/></e>
<e><p><l>remolcar</l><r>unspecified</r></p><par n="Verb_main"/></e>
    <e><p><l>remoler</l><r>kuta<s n="add_mi"/>+Rep</r></p><par n="Verb_main"/></e>
<e><p><l>remolinar</l><r>unspecified</r></p><par n="Verb_main"/></e>
<e><p><l>remolinear</l><r>unspecified</r></p><par n="Verb_main"/></e>
<e><p><l>remolonear</l><r>unspecified</r></p><par n="Verb_main"/></e>
<e><p><l>remontar</l><r>unspecified</r></p><par n="Verb_main"/></e>
<e><p><l>remorder</l><r>unspecified</r></p><par n="Verb_main"/></e>
<e><p><l>remosquear</l><r>unspecified</r></p><par n="Verb_main"/></e>
<e><p><l>remostar</l><r>unspecified</r></p><par n="Verb_main"/></e>
<e><p><l>remover</l><r>kuyu<s n="add_mi"/>+Inch+Caus</r></p><par n="Verb_main"/></e>
<e><p><l>remover</l><r>chinka<s n="add_mi"/>+Caus</r></p><par n="Verb_main"/></e>
    <e><p><l>remover</l><r>qachi</r></p><par n="Verb_main"/></e>
    <e><p><l>remover</l><r>qaywi</r></p><par n="Verb_main"/></e>
    <e><p><l>remozar</l><r>musuqcha</r></p><par n="Verb_main"/></e>
<e><p><l>remplazar</l><r>unspecified</r></p><par n="Verb_main"/></e>
<e><p><l>rempujar</l><r>unspecified</r></p><par n="Verb_main"/></e>
<e><p><l>remudar</l><r>unspecified</r></p><par n="Verb_main"/></e>
<e><p><l>remullir</l><r>unspecified</r></p><par n="Verb_main"/></e>
<e><p><l>remunerar</l><r>unspecified</r></p><par n="Verb_main"/></e>
<e><p><l>remusgar</l><r>unspecified</r></p><par n="Verb_main"/></e>
<e><p><l>renacer</l><r>unspecified</r></p><par n="Verb_main"/></e>
    <e><p><l>rendir_homenaje</l><r>apucha</r></p><par n="Verb_main"/></e>
    <e><p><l>rendir_honor</l><r>apuskacha</r></p><par n="Verb_main"/></e>
    <e><p><l>rendir_honor</l><r>sumaycha</r></p><par n="Verb_main"/></e>
<e><p><l>rendir</l><r>ati<s n="add_mi"/>+Rep<s n="transitivity"/>trans</r></p><par n="Verb_main"/></e>
<e><p><l>rendir</l><r>willka<s n="transitivity"/>trans</r></p><par n="Verb_main"/></e>
<e><p><l>rendir</l><r>k'umu<s n="add_mi"/>+Aff<s n="transitivity"/>rflx</r></p><par n="Verb_main"/></e>
<e><p><l>rendir</l><r>unspecified</r></p><par n="Verb_main"/></e>
<e><p><l>renegar</l><r>unspecified</r></p><par n="Verb_main"/></e>
<e><p><l>renegociar</l><r>unspecified</r></p><par n="Verb_main"/></e>
    <e><p><l>renguear</l><r>hank'a</r></p><par n="Verb_main"/></e>
    <e><p><l>renguear</l><r>uytu</r></p><par n="Verb_main"/></e>
    <e><p><l>renguear</l><r>wist'u</r></p><par n="Verb_main"/></e>
<e><p><l>reñir</l><r>anya</r></p><par n="Verb_main"/></e>
<e><p><l>reñir</l><r>k'ami</r></p><par n="Verb_main"/></e>
<e><p><l>renovar</l><r>musuqya<s n="add_mi"/>+Caus<s n="transitivity"/>trans</r></p><par n="Verb_main"/></e>
<e><p><l>renovar</l><r>musuqya<s n="transitivity"/>rflx</r></p><par n="Verb_main"/></e>
<e><p><l>renquear</l><r>unspecified</r></p><par n="Verb_main"/></e>
<e><p><l>rentabilizar</l><r>unspecified</r></p><par n="Verb_main"/></e>
<e><p><l>rentar</l><r>unspecified</r></p><par n="Verb_main"/></e>
<e><p><l>renunciar</l><r>saqi<s n="add_mi"/>+Iprs</r></p><par n="Verb_main"/></e>
    <e><p><l>renunciar</l><r>wasqi</r></p><par n="Verb_main"/></e>
<e><p><l>renvalsar</l><r>unspecified</r></p><par n="Verb_main"/></e>
    <e><p><l>reojear</l><r>q'insu</r></p><par n="Verb_main"/></e>
<e><p><l>reordenar</l><r>unspecified</r></p><par n="Verb_main"/></e>
<e><p><l>reorganizar</l><r>unspecified</r></p><par n="Verb_main"/></e>
<e><p><l>reorientar</l><r>unspecified</r></p><par n="Verb_main"/></e>
    <e><p><l>repajar</l><r>sat'i<s n="add_mi"/>+Rep</r></p><par n="Verb_main"/></e>
<e><p><l>repanchigar</l><r>unspecified</r></p><par n="Verb_main"/></e>
<e><p><l>repantigar</l><r>unspecified</r></p><par n="Verb_main"/></e>
<e><p><l>reparar</l><r>allinya<s n="add_mi"/>+Caus</r></p><par n="Verb_main"/></e>
<e><p><l>reparar</l><r>rikhu</r></p><par n="Verb_main"/></e> 
<e><p><l>reparar</l><r>musiya</r></p><par n="Verb_main"/></e> 
<e><p><l>repartir</l><r>raki</r></p><par n="Verb_main"/></e>
    <e><p><l>repartir</l><r>achura</r></p><par n="Verb_main"/></e>
<e><p><l>repasar</l><r>kuti<s n="add_mi"/>+Rep</r></p><par n="Verb_main"/></e>
<e><p><l>repastar</l><r>unspecified</r></p><par n="Verb_main"/></e>
    <e><p><l>repatear</l><r>hayt'a<s n="add_mi"/>+Rep</r></p><par n="Verb_main"/></e>
<e><p><l>repatriar</l><r>unspecified</r></p><par n="Verb_main"/></e>
<e><p><l>repechar</l><r>unspecified</r></p><par n="Verb_main"/></e>
    <e><p><l>repegar</l><r>k'aska<s n="add_mi"/>+Rep</r></p><par n="Verb_main"/></e>
<e><p><l>repeinar</l><r>unspecified</r></p><par n="Verb_main"/></e>
    <e><p><l>repelar</l><r>khuslu</r></p><par n="Verb_main"/></e>
    <e><p><l>repelar</l><r>kuchu</r></p><par n="Verb_main"/></e>
    <e><p><l>repelar</l><r>p'aqlla</r></p><par n="Verb_main"/></e>
<e><p><l>repelar</l><r>rutu</r></p><par n="Verb_main"/></e>
<e><p><l>repeler</l><r>chuqa</r></p><par n="Verb_main"/></e>
<e><p><l>repeler</l><r>unspecified</r></p><par n="Verb_main"/></e>
<e><p><l>repellar</l><r>unspecified</r></p><par n="Verb_main"/></e>
<e><p><l>repensar</l><r>unspecified</r></p><par n="Verb_main"/></e>
<e><p><l>repentizar</l><r>unspecified</r></p><par n="Verb_main"/></e>
<e><p><l>repercutir</l><r>unspecified</r></p><par n="Verb_main"/></e>
<e><p><l>repesar</l><r>unspecified</r></p><par n="Verb_main"/></e>
<e><p><l>repescar</l><r>unspecified</r></p><par n="Verb_main"/></e>
<e><p><l>repetir</l><r>kuti<s n="add_mi"/>+Rep</r></p><par n="Verb_main"/></e>
<e><p><l>repetir</l><r>rura<s n="add_mi"/>+Rep</r></p><par n="Verb_main"/></e>
<e><p><l>repetir</l><r>ni<s n="add_mi"/>+Rep</r></p><par n="Verb_main"/></e>
<e><p><l>repicar</l><r>unspecified</r></p><par n="Verb_main"/></e>
<e><p><l>repintar</l><r>unspecified</r></p><par n="Verb_main"/></e>
<e><p><l>repiquetear</l><r>unspecified</r></p><par n="Verb_main"/></e>
<e><p><l>replantar</l><r>unspecified</r></p><par n="Verb_main"/></e>
<e><p><l>replantear</l><r>unspecified</r></p><par n="Verb_main"/></e>
<e><p><l>replegar</l><r>qawiya<s n="add_mi"/>+Caus<s n="transitivity"/>trans</r></p><par n="Verb_main"/></e>
<e><p><l>replegar</l><r>q'inticha<s n="transitivity"/>trans</r></p><par n="Verb_main"/></e>
<!-- intrans. -se -->
    <e><p><l>replegar</l><r>ch'awiya<s n="transitivity"/>rflx</r></p><par n="Verb_main"/></e>
    <e><p><l>replegar</l><r>qawiya<s n="transitivity"/>rflx</r></p><par n="Verb_main"/></e>
<e><p><l>replicar</l><r>unspecified</r></p><par n="Verb_main"/></e>
<e><p><l>repoblar</l><r>unspecified</r></p><par n="Verb_main"/></e>
<e><p><l>repodar</l><r>unspecified</r></p><par n="Verb_main"/></e>
<e><p><l>repodrir</l><r>unspecified</r></p><par n="Verb_main"/></e>
<e><p><l>repollar</l><r>unspecified</r></p><par n="Verb_main"/></e>
<e><p><l>reponer</l><r>chura<s n="add_mi"/>+Iprs</r></p><par n="Verb_main"/></e>
<e><p><l>reportar</l><r>unspecified</r></p><par n="Verb_main"/></e>
    <e><p><l>reposar</l><r>sama</r></p><par n="Verb_main"/></e>
<e><p><l>repostar</l><r>unspecified</r></p><par n="Verb_main"/></e>
<e><p><l>reprender</l><r>anya</r></p><par n="Verb_main"/></e>
    <e><p><l>reprender</l><r>k'ami</r></p><par n="Verb_main"/></e>  
    <e><p><l>represar</l><r>p'unqucha</r></p><par n="Verb_main"/></e>
    <e><p><l>represar</l><r>quchacha</r></p><par n="Verb_main"/></e>
<e><p><l>represar</l><r>unspecified</r></p><par n="Verb_main"/></e>
<e><p><l>representar</l><r>unspecified</r></p><par n="Verb_main"/></e>
    <e><p><l>reprimir</l><r>mirara</r></p><par n="Verb_main"/></e>
<e><p><l>reprimir</l><r>unspecified</r></p><par n="Verb_main"/></e>
<e><p><l>reprobar</l><r>chiqni</r></p><par n="Verb_main"/></e>
<e><p><l>reprochar</l><r>uyancha</r></p><par n="Verb_main"/></e>
<e><p><l>reprochar</l><r>unspecified</r></p><par n="Verb_main"/></e>
<e><p><l>reproducir</l><r>mira</r></p><par n="Verb_main"/></e>
<e><p><l>reproducir</l><r>unspecified</r></p><par n="Verb_main"/></e>  
<e><p><l>reptar</l><r>unspecified</r></p><par n="Verb_main"/></e>
<e><p><l>repudiar</l><r>unspecified</r></p><par n="Verb_main"/></e>
<e><p><l>repudrir</l><r>unspecified</r></p><par n="Verb_main"/></e>
    <e><p><l>repugnar</l><r>milla<s n="add_mi"/>+Caus+Rflx</r></p><par n="Verb_main"/></e>
    <e><p><l>repugnar</l><r>milla<s n="add_mi"/>+Iprs+Rflx</r></p><par n="Verb_main"/></e>
<e><p><l>repujar</l><r>unspecified</r></p><par n="Verb_main"/></e>
<e><p><l>repulgar</l><r>unspecified</r></p><par n="Verb_main"/></e>
<e><p><l>repulir</l><r>unspecified</r></p><par n="Verb_main"/></e>
<e><p><l>repulsar</l><r>unspecified</r></p><par n="Verb_main"/></e>
<e><p><l>repuntar</l><r>unspecified</r></p><par n="Verb_main"/></e>
<e><p><l>repurgar</l><r>unspecified</r></p><par n="Verb_main"/></e>
    <e><p><l>reputar</l><r>hayñinqa</r></p><par n="Verb_main"/></e>
<e><p><l>reputar</l><r>unspecified</r></p><par n="Verb_main"/></e>
<e><p><l>requebrar</l><r>unspecified</r></p><par n="Verb_main"/></e>
<e><p><l>requemar</l><r>unspecified</r></p><par n="Verb_main"/></e>
<e><p><l>requerir</l><r>unspecified</r></p><par n="Verb_main"/></e>
<e><p><l>requintar</l><r>unspecified</r></p><par n="Verb_main"/></e>
<e><p><l>requisar</l><r>unspecified</r></p><par n="Verb_main"/></e>
<e><p><l>resabiar</l><r>unspecified</r></p><par n="Verb_main"/></e>
<e><p><l>resacar</l><r>unspecified</r></p><par n="Verb_main"/></e>
<e><p><l>resalir</l><r>unspecified</r></p><par n="Verb_main"/></e>
<e><p><l>resallar</l><r>unspecified</r></p><par n="Verb_main"/></e>
<e><p><l>resaltar</l><r>unspecified</r></p><par n="Verb_main"/></e>
<e><p><l>resanar</l><r>unspecified</r></p><par n="Verb_main"/></e>
<e><p><l>resarcir</l><r>unspecified</r></p><par n="Verb_main"/></e>
<e><p><l>resbalar</l><r>lluchk'a</r></p><par n="Verb_main"/></e>
<e><p><l>rescaldar</l><r>unspecified</r></p><par n="Verb_main"/></e>
<e><p><l>rescatar</l><r>unspecified</r></p><par n="Verb_main"/></e>
<e><p><l>rescindir</l><r>unspecified</r></p><par n="Verb_main"/></e>
<e><p><l>rescribir</l><r>unspecified</r></p><par n="Verb_main"/></e>
    <e><p><l>resecar</l><r>ch'aki<s n="add_mi"/>+Aff+Caus<s n="transitivity"/>trans</r></p><par n="Verb_main"/></e>
    <e><p><l>resecar</l><r>ch'ullqiya<s n="add_mi"/>+Caus<s n="transitivity"/>trans</r></p><par n="Verb_main"/></e>
    <e><p><l>resecar</l><r>chuchu<s n="add_mi"/>+Caus<s n="transitivity"/>trans</r></p><par n="Verb_main"/></e>
    <e><p><l>resecar</l><r>k'irku<s n="add_mi"/>+Caus<s n="transitivity"/>trans</r></p><par n="Verb_main"/></e>
<!-- intrans. -se -->
    <e><p><l>resecar</l><r>ch'uqruya<s n="transitivity"/>rflx</r></p><par n="Verb_main"/></e>
     <e><p><l>resecar</l><r>ch'aki<s n="add_mi"/>+Aff<s n="transitivity"/>rflx</r></p><par n="Verb_main"/></e>
    <e><p><l>resecar</l><r>ch'ullqiya<s n="transitivity"/>rflx</r></p><par n="Verb_main"/></e>
    <e><p><l>resecar</l><r>chuchu<s n="transitivity"/>rflx</r></p><par n="Verb_main"/></e>
    <e><p><l>resecar</l><r>k'irku<s n="transitivity"/>rflx</r></p><par n="Verb_main"/></e>
<e><p><l>resegar</l><r>unspecified</r></p><par n="Verb_main"/></e>
<e><p><l>reseguir</l><r>unspecified</r></p><par n="Verb_main"/></e>
<e><p><l>resellar</l><r>unspecified</r></p><par n="Verb_main"/></e>
<e><p><l>resembrar</l><r>unspecified</r></p><par n="Verb_main"/></e>
<e><p><l>reseñar</l><r>unspecified</r></p><par n="Verb_main"/></e>
    <e><p><l>resentir</l><r>phiña<s n="add_mi"/>+Caus<s n="transitivity"/>trans</r></p><par n="Verb_main"/></e>
    <e><p><l>resentir</l><r>phiña<s n="add_mi"/>+Rflx<s n="transitivity"/>rflx</r></p><par n="Verb_main"/></e>
<e><p><l>resentir</l><r>unspecified</r></p><par n="Verb_main"/></e>
  
<e><p><l>reservar</l><r>musi<s n="add_mi"/>+Rflx</r></p><par n="Verb_main"/></e>
<e><p><l>reservar</l><r>waqaycha</r></p><par n="Verb_main"/></e>
<e><p><l>reservar</l><r>unspecified</r></p><par n="Verb_main"/></e>
<e><p><l>resfriar</l><r>chiriya<s n="add_mi"/>+Caus<s n="transitivity"/>trans</r></p><par n="Verb_main"/></e>
<e><p><l>resfriar</l><r>chiriya<s n="add_mi"/>+Rflx<s n="transitivity"/>rflx</r></p><par n="Verb_main"/></e>
<e><p><l>resguardar</l><r>unspecified</r></p><par n="Verb_main"/></e>
<e><p><l>residenciar</l><r>unspecified</r></p><par n="Verb_main"/></e>
<e><p><l>residir</l><r>tiya</r></p><par n="Verb_main"/></e>
<e><p><l>resignar</l><r>unspecified</r></p><par n="Verb_main"/></e>
<e><p><l>resinar</l><r>unspecified</r></p><par n="Verb_main"/></e>
<e><p><l>resinificar</l><r>unspecified</r></p><par n="Verb_main"/></e>
    <e><p><l>resistir</l><r>chuchu<s n="add_mi"/>+Iprs+Rflx</r></p><par n="Verb_main"/></e>
    <e><p><l>resistir</l><r>k'irku<s n="add_mi"/>+Intrup</r></p><par n="Verb_main"/></e>
<e><p><l>resistir</l><r>unspecified</r></p><par n="Verb_main"/></e>
    <e><p><l>resoldar</l><r>chapi<s n="add_mi"/>+Rep</r></p><par n="Verb_main"/></e>
  <!--  <e><p><l>resollar</l><r>hallpa</r></p><par n="Verb_main"/></e>
    <e><p><l>resollar</l><r>hawka</r></p><par n="Verb_main"/></e>
    <e><p><l>resollar</l><r>sama</r></p><par n="Verb_main"/></e>-->
<e><p><l>resollar</l><r>unspecified</r></p><par n="Verb_main"/></e>
<e><p><l>resolver</l><r>unspecified</r></p><par n="Verb_main"/></e>
<e><p><l>resonar</l><r>unspecified</r></p><par n="Verb_main"/></e>
    <e><p><l>resondrar</l><r>simincha</r></p><par n="Verb_main"/></e>
<e><p><l>resoplar</l><r>unspecified</r></p><par n="Verb_main"/></e>
<e><p><l>respaldar</l><r>unspecified</r></p><par n="Verb_main"/></e>
<e><p><l>respectar</l><r>unspecified</r></p><par n="Verb_main"/></e>
    <e><p><l>respetar</l><r>hayninqa</r></p><par n="Verb_main"/></e>
    <e><p><l>respetar</l><r>sumaycha</r></p><par n="Verb_main"/></e>
<e><p><l>respetar</l><r>yupaycha</r></p><par n="Verb_main"/></e>
<e><p><l>respetar</l><r>unspecified</r></p><par n="Verb_main"/></e>
<e><p><l>respigar</l><r>unspecified</r></p><par n="Verb_main"/></e>
<e><p><l>respingar</l><r>unspecified</r></p><par n="Verb_main"/></e>
<e><p><l>respirar</l><r>sama</r></p><par n="Verb_main"/></e>
<e><p><l>resplandecer</l><r>lliphlli</r></p><par n="Verb_main"/></e>
<e><p><l>responder</l><r>kuti<s n="add_mi"/>+Caus</r></p><par n="Verb_main"/></e>
<e><p><l>responder</l><r>unspecified</r></p><par n="Verb_main"/></e>
<e><p><l>responsabilizar</l><r>kamacha</r></p><par n="Verb_main"/></e>
<e><p><l>responsar</l><r>unspecified</r></p><par n="Verb_main"/></e>
<e><p><l>responsear</l><r>unspecified</r></p><par n="Verb_main"/></e>
<e><p><l>resquebrajar</l><r>raqra<s n="add_mi"/>+Caus<s n="transitivity"/>trans</r></p><par n="Verb_main"/></e>
    <e><p><l>resquebrajar</l><r>raqra<s n="transitivity"/>rflx</r></p><par n="Verb_main"/></e>
<e><p><l>resquebrar</l><r>unspecified</r></p><par n="Verb_main"/></e>
<e><p><l>resquemar</l><r>unspecified</r></p><par n="Verb_main"/></e>
<e><p><l>restablecer</l><r>unspecified</r></p><par n="Verb_main"/></e>
<e><p><l>restallar</l><r>unspecified</r></p><par n="Verb_main"/></e>
<e><p><l>restañar</l><r>unspecified</r></p><par n="Verb_main"/></e>
<e><p><l>restar</l><r>puchu</r></p><par n="Verb_main"/></e>
    <e><p><l>restar</l><r>yupara</r></p><par n="Verb_main"/></e>
    <e><p><l>restaurar</l><r>musuqcha</r></p><par n="Verb_main"/></e>
<e><p><l>restaurar</l><r>unspecified</r></p><par n="Verb_main"/></e>
<e><p><l>restituir</l><r>kuti<s n="add_mi"/>+Caus+Iprs</r></p><par n="Verb_main"/></e>
    <e><p><l>restituir</l><r>qu<s n="add_mi"/>+Iprs</r></p><par n="Verb_main"/></e>
    <e><p><l>restregar</l><r>khiku</r></p><par n="Verb_main"/></e>
<e><p><l>restregar</l><r>qaqu</r></p><par n="Verb_main"/></e>
<e><p><l>restringir</l><r>unspecified</r></p><par n="Verb_main"/></e>
<e><p><l>restriñir</l><r>unspecified</r></p><par n="Verb_main"/></e>
<e><p><l>resucitar</l><r>kawsa<s n="add_mi"/>+Inch</r></p><par n="Verb_main"/></e>
<e><p><l>resudar</l><r>unspecified</r></p><par n="Verb_main"/></e>
<e><p><l>resultar</l><r>unspecified</r></p><par n="Verb_main"/></e>
    <e><p><l>resumergir</l><r>challpu<s n="add_mi"/>+Rep</r></p><par n="Verb_main"/></e>
    <e><p><l>resumergir</l><r>chapu<s n="add_mi"/>+Rep</r></p><par n="Verb_main"/></e>
<e><p><l>resumir</l><r>unspecified</r></p><par n="Verb_main"/></e>
<e><p><l>resurgir</l><r>unspecified</r></p><par n="Verb_main"/></e>
<e><p><l>retacar</l><r>unspecified</r></p><par n="Verb_main"/></e>
<e><p><l>retajar</l><r>unspecified</r></p><par n="Verb_main"/></e>
<e><p><l>retallar</l><r>unspecified</r></p><par n="Verb_main"/></e>
<e><p><l>retallecer</l><r>unspecified</r></p><par n="Verb_main"/></e>
<e><p><l>retardar</l><r>una<s n="add_mi"/>+Caus</r></p><par n="Verb_main"/></e>
<e><p><l>retar</l><r>unspecified</r></p><par n="Verb_main"/></e>
<e><p><l>retasar</l><r>unspecified</r></p><par n="Verb_main"/></e>
<e><p><l>retazar</l><r>unspecified</r></p><par n="Verb_main"/></e>
<e><p><l>retejar</l><r>unspecified</r></p><par n="Verb_main"/></e>
<e><p><l>retejer</l><r>unspecified</r></p><par n="Verb_main"/></e>
<e><p><l>retemblar</l><r>unspecified</r></p><par n="Verb_main"/></e>
    <e><p><l>retener</l><r>qhipa<s n="add_mi"/>+Caus</r></p><par n="Verb_main"/></e>
    <e><p><l>retener</l><r>hark'a</r></p><par n="Verb_main"/></e>
    <e><p><l>retener</l><r>hap'i</r></p><par n="Verb_main"/></e>
<e><p><l>retener</l><r>unspecified</r></p><par n="Verb_main"/></e>
<e><p><l>reteñir</l><r>unspecified</r></p><par n="Verb_main"/></e>
<e><p><l>retesar</l><r>unspecified</r></p><par n="Verb_main"/></e>
    <e><p><l>retinar</l><r>ch'uyancha</r></p><par n="Verb_main"/></e>
<e><p><l>retiñir</l><r>unspecified</r></p><par n="Verb_main"/></e>
    <e><p><l>retirar</l><r>anchhu<s n="add_mi"/>+Inch+Caus<s n="transitivity"/>trans</r></p><par n="Verb_main"/></e>
    <e><p><l>retirar</l><r>suchu<s n="add_mi"/>+Inch+Caus<s n="transitivity"/>trans</r></p><par n="Verb_main"/></e>
    <!-- intrans. -se -->
    <e><p><l>retirar</l><r>anchhu<s n="add_mi"/>+Rflx<s n="transitivity"/>rflx</r></p><par n="Verb_main"/></e>
    <e><p><l>retirar</l><r>anchhu<s n="transitivity"/>rflx</r></p><par n="Verb_main"/></e>
    <e><p><l>retirar</l><r>ri<s n="add_mi"/>+Iprs<s n="transitivity"/>rflx</r></p><par n="Verb_main"/></e>
    <e><p><l>retirar</l><r>siqa<s n="add_mi"/>+Aff+Iprs<s n="transitivity"/>rflx</r></p><par n="Verb_main"/></e>
<e><p><l>retobar</l><r>unspecified</r></p><par n="Verb_main"/></e>
<e><p><l>retocar</l><r>unspecified</r></p><par n="Verb_main"/></e>
<e><p><l>retomar</l><r>unspecified</r></p><par n="Verb_main"/></e>
<e><p><l>retoñar</l><r>ch'ichi</r></p><par n="Verb_main"/></e>
    <e><p><l>retoñar</l><r>ch'ikchi</r></p><par n="Verb_main"/></e>
    <e><p><l>retoñar</l><r>wiña<s n="add_mi"/>+Rep</r></p><par n="Verb_main"/></e>
<e><p><l>retoñecer</l><r>unspecified</r></p><par n="Verb_main"/></e>
<e><p><l>retorcer_hilo</l><r>k'anti</r></p><par n="Verb_main"/></e>
    <e><p><l>retorcer</l><r>k'uyu<s n="add_mi"/>+Rep</r></p><par n="Verb_main"/></e>
<e><p><l>retorcer</l><r>q'iwi</r></p><par n="Verb_main"/></e>
<e><p><l>retornar</l><r>kuti</r></p><par n="Verb_main"/></e>
<e><p><l>retostar</l><r>unspecified</r></p><par n="Verb_main"/></e>
    <e><p><l>retozar</l><r>chuta<s n="add_mi"/>+MRep</r></p><par n="Verb_main"/></e>
<e><p><l>retozar</l><r>puklla<s n="add_mi"/>+Intrup</r></p><par n="Verb_main"/></e>
<e><p><l>retozar</l><r>phawa<s n="add_mi"/>+Intrup</r></p><par n="Verb_main"/></e>
<e><p><l>retractar</l><r>unspecified</r></p><par n="Verb_main"/></e>
    <e><p><l>retraer</l><r>q'inticha</r></p><par n="Verb_main"/></e>
<e><p><l>retraer</l><r>apa<s n="add_mi"/>+Rep</r></p><par n="Verb_main"/></e>
    <e><p><l>retraer</l><r>k'ustu<s n="transitivity"/>rflx</r></p><par n="Verb_main"/></e>
    <e><p><l>retraer</l><r>k'uytu<s n="transitivity"/>rflx</r></p><par n="Verb_main"/></e>
<e><p><l>retranquear</l><r>unspecified</r></p><par n="Verb_main"/></e>
<e><p><l>retransmitir</l><r>unspecified</r></p><par n="Verb_main"/></e>
<e><p><l>retrasar</l><r>qhipancha</r></p><par n="Verb_main"/></e>
    <e><p><l>retrasar</l><r>una<s n="add_mi"/>+Aff</r></p><par n="Verb_main"/></e>
<e><p><l>retratar</l><r>unspecified</r></p><par n="Verb_main"/></e>
<e><p><l>retrechar</l><r>unspecified</r></p><par n="Verb_main"/></e>
    <e><p><l>retrenzar</l><r>simp'a<s n="add_mi"/>+Rep</r></p><par n="Verb_main"/></e>
<e><p><l>retrepar</l><r>unspecified</r></p><par n="Verb_main"/></e>
<e><p><l>retribuir</l><r>qu<s n="add_mi"/>Iprs</r></p><par n="Verb_main"/></e>
<e><p><l>retrillar</l><r>unspecified</r></p><par n="Verb_main"/></e>
<e><p><l>retroceder</l><r>kuti<s n="add_mi"/>+Inch</r></p><par n="Verb_main"/></e>
<e><p><l>retroceder</l><r>unspecified</r></p><par n="Verb_main"/></e>
<e><p><l>retrogradar</l><r>unspecified</r></p><par n="Verb_main"/></e>
<e><p><l>retrotraer</l><r>unspecified</r></p><par n="Verb_main"/></e>
<e><p><l>retrovender</l><r>unspecified</r></p><par n="Verb_main"/></e>
<e><p><l>retrucar</l><r>unspecified</r></p><par n="Verb_main"/></e>
<e><p><l>retumbar</l><r>t'uqya</r></p><par n="Verb_main"/></e>
<e><p><l>reubicar</l><r>unspecified</r></p><par n="Verb_main"/></e>
<e><p><l>reunir</l><r>huñu</r></p><par n="Verb_main"/></e>
    <e><p><l>reunir</l><r>tanta</r></p><par n="Verb_main"/></e>
    <e><p><l>reunir</l><r>huñu<s n="add_mi"/>+Rzpr+Rflx<s n="transitivity"/>rzpr</r></p><par n="Verb_main"/></e>
<e><p><l>reutilizar</l><r>unspecified</r></p><par n="Verb_main"/></e>
<e><p><l>revacunar</l><r>unspecified</r></p><par n="Verb_main"/></e>
<e><p><l>revalidar</l><r>unspecified</r></p><par n="Verb_main"/></e>
<e><p><l>revalorar</l><r>unspecified</r></p><par n="Verb_main"/></e>
<e><p><l>revalorizar</l><r>unspecified</r></p><par n="Verb_main"/></e>
<e><p><l>revaluar</l><r>unspecified</r></p><par n="Verb_main"/></e>
<e><p><l>revejecer</l><r>unspecified</r></p><par n="Verb_main"/></e>
    <e><p><l>revelar</l><r>riku<s n="add_mi"/>+Caus</r></p><par n="Verb_main"/></e>
<e><p><l>revelar</l><r>willa</r></p><par n="Verb_main"/></e>
    <e><p><l>revelar</l><r>yacha<s n="add_mi"/>+Caus</r></p><par n="Verb_main"/></e>
    <e><p><l>revelar</l><r>rikhu<s n="add_mi"/>+Inch<s n="transitivity"/>rflx</r></p><par n="Verb_main"/></e>
<e><p><l>revenar</l><r>unspecified</r></p><par n="Verb_main"/></e>
    <e><p><l>revender</l><r>ranti<s n="add_mi"/>+Rep</r></p><par n="Verb_main"/></e>
<e><p><l>revenir</l><r>unspecified</r></p><par n="Verb_main"/></e>
<e><p><l>reventar_la_flor</l><r>phanchi</r></p><par n="Verb_main"/></e>
    <e><p><l>reventar</l><r>phata</r></p><par n="Verb_main"/></e>
<e><p><l>reventar</l><r>t'uqya</r></p><par n="Verb_main"/></e>
    <e><p><l>reverberar</l><r>lliphipipi</r></p><par n="Verb_main"/></e>
    <e><p><l>reverberar</l><r>chipipipi</r></p><par n="Verb_main"/></e>
    <e><p><l>reverberar</l><r>sit'u</r></p><par n="Verb_main"/></e>
    <e><p><l>reverdecer</l><r>llanlla<s n="add_mi"/>+Inch</r></p><par n="Verb_main"/></e>
<e><p><l>reverenciar</l><r>yupaycha</r></p><par n="Verb_main"/></e>
<e><p><l>rever</l><r>unspecified</r></p><par n="Verb_main"/></e>
<e><p><l>revertir</l><r>unspecified</r></p><par n="Verb_main"/></e>
<e><p><l>revestir</l><r>unspecified</r></p><par n="Verb_main"/></e>
<e><p><l>revigorizar</l><r>unspecified</r></p><par n="Verb_main"/></e>
<e><p><l>revisar</l><r>t'aqwi</r></p><par n="Verb_main"/></e>
<e><p><l>revisar</l><r>kuti<s n="add_mi"/>+Rep</r></p><par n="Verb_main"/></e>
<e><p><l>revisar</l><r>qhawa<s n="add_mi"/>+Rep</r></p><par n="Verb_main"/></e>
<e><p><l>revisar</l><r>unspecified</r></p><par n="Verb_main"/></e>
<e><p><l>revistar</l><r>unspecified</r></p><par n="Verb_main"/></e>
<e><p><l>revitalizar</l><r>unspecified</r></p><par n="Verb_main"/></e>
<e><p><l>revivificar</l><r>unspecified</r></p><par n="Verb_main"/></e>
<e><p><l>revivir</l><r>kawsa<s n="add_mi"/>+Inch</r></p><par n="Verb_main"/></e>
<e><p><l>revocar</l><r>unspecified</r></p><par n="Verb_main"/></e>
<e><p><l>revolcar</l><r>qhuchpa<s n="add_mi"/>+Caus<s n="transitivity"/>trans</r></p><par n="Verb_main"/></e>
<e><p><l>revolcar</l><r>qhuchpa<s n="transitivity"/>rflx</r></p><par n="Verb_main"/></e>
<e><p><l>revolear</l><r>unspecified</r></p><par n="Verb_main"/></e>
<e><p><l>revolotear</l><r>unspecified</r></p><par n="Verb_main"/></e>
<e><p><l>revolucionar</l><r>unspecified</r></p><par n="Verb_main"/></e>
    <e><p><l>revolver</l><r>t'aqwi</r></p><par n="Verb_main"/></e>
    <e><p><l>revolver</l><r>maywi</r></p><par n="Verb_main"/></e>
    <e><p><l>revolver</l><r>t'ikra</r></p><par n="Verb_main"/></e>
<e><p><l>revolver</l><r>rawi</r></p><par n="Verb_main"/></e>
<e><p><l>rezagar</l><r>qhipancha<s n="transitivity"/>trans</r></p><par n="Verb_main"/></e>
<e><p><l>rezagar</l><r>qhipa<s n="add_mi"/>+Rflx<s n="transitivity"/>rflx</r></p><par n="Verb_main"/></e>
<e><p><l>rezar</l><r>maña<s n="add_mi"/>+Rflx</r></p><par n="Verb_main"/></e>
<e><p><l>rezar</l><r>unspecified</r></p><par n="Verb_main"/></e>
    <e><p><l>rezongar</l><r>rima<s n="add_mi"/>+Iprs+Rflx</r></p><par n="Verb_main"/></e>
    <e><p><l>rezongar</l><r>thutu<s n="add_mi"/>+Iprs+Rflx</r></p><par n="Verb_main"/></e>
    <e><p><l>rezumar</l><r>ch'illchi</r></p><par n="Verb_main"/></e>
    <e><p><l>rezumar</l><r>ch'ura</r></p><par n="Verb_main"/></e>
    <e><p><l>ribetear</l><r>q'impi</r></p><par n="Verb_main"/></e>
<e><p><l>ribetear</l><r>unspecified</r></p><par n="Verb_main"/></e>
<e><p><l>ridiculizar</l><r>unspecified</r></p><par n="Verb_main"/></e>
<e><p><l>rielar</l><r>unspecified</r></p><par n="Verb_main"/></e>
<e><p><l>rifar</l><r>unspecified</r></p><par n="Verb_main"/></e>
<e><p><l>rilar</l><r>unspecified</r></p><par n="Verb_main"/></e>
<e><p><l>rimar</l><r>unspecified</r></p><par n="Verb_main"/></e>
<e><p><l>ripiar</l><r>unspecified</r></p><par n="Verb_main"/></e>
<e><p><l>ritmar</l><r>unspecified</r></p><par n="Verb_main"/></e>
    <e><p><l>rivalizar</l><r>hap'i<s n="add_mi"/>+Rzpr+Rflx<s n="transitivity"/>rzpr</r></p><par n="Verb_main"/></e>
<e><p><l>rivalizar</l><r>unspecified</r></p><par n="Verb_main"/></e>
<e><p><l>rizar</l><r>unspecified</r></p><par n="Verb_main"/></e>
<e><p><l>robar</l><r>suwa</r></p><par n="Verb_main"/></e>
<e><p><l>roblar</l><r>unspecified</r></p><par n="Verb_main"/></e>
<e><p><l>roblonar</l><r>unspecified</r></p><par n="Verb_main"/></e>
<e><p><l>roborar</l><r>unspecified</r></p><par n="Verb_main"/></e>
<e><p><l>robustecer</l><r>unspecified</r></p><par n="Verb_main"/></e>
    <e><p><l>rociar</l><r>ch'alla</r></p><par n="Verb_main"/></e>
    <e><p><l>rociar</l><r>ch'aqchu</r></p><par n="Verb_main"/></e>
<e><p><l>rociar</l><r>unspecified</r></p><par n="Verb_main"/></e>
    <e><p><l>rodar</l><r>qaqapa</r></p><par n="Verb_main"/></e>
<e><p><l>rodar</l><r>suchu</r></p><par n="Verb_main"/></e> 
    <e><p><l>rodear</l><r>tuma</r></p><par n="Verb_main"/></e>
    <e><p><l>rodear</l><r>intu</r></p><par n="Verb_main"/></e>
<e><p><l>rodear</l><r>muyu<s n="add_mi"/>+Inch</r></p><par n="Verb_main"/></e>
<e><p><l>rodrigar</l><r>unspecified</r></p><par n="Verb_main"/></e>
    <e><p><l>roer</l><r>khanki</r></p><par n="Verb_main"/></e>
    <e><p><l>roer</l><r>khaska</r></p><par n="Verb_main"/></e>
<e><p><l>roer</l><r>k'utku</r></p><par n="Verb_main"/></e>
<e><p><l>rogar</l><r>maña</r></p><par n="Verb_main"/></e>
<e><p><l>rojear</l><r>unspecified</r></p><par n="Verb_main"/></e>
<e><p><l>rolar</l><r>unspecified</r></p><par n="Verb_main"/></e>
<e><p><l>romanizar</l><r>unspecified</r></p><par n="Verb_main"/></e>
<e><p><l>romper_la_nuca</l><r>sipi</r></p><par n="Verb_main"/></e>
<e><p><l>romper</l><r>p'aki</r></p><par n="Verb_main"/></e>
<e><p><l>romper</l><r>llik'i</r></p><par n="Verb_main"/></e>
<e><p><l>romper</l><r>unspecified</r></p><par n="Verb_main"/></e>
<e><p><l>romper_objetos_laminados</l><r>qhasu</r></p><par n="Verb_main"/></e>
<e><p><l>roncar</l><r>qhurqu</r></p><par n="Verb_main"/></e>
<e><p><l>roncear</l><r>unspecified</r></p><par n="Verb_main"/></e>
<e><p><l>rondar</l><r>unspecified</r></p><par n="Verb_main"/></e>
<e><p><l>ronquear</l><r>unspecified</r></p><par n="Verb_main"/></e>
<e><p><l>ronronear</l><r>unspecified</r></p><par n="Verb_main"/></e>
<e><p><l>ronzar</l><r>unspecified</r></p><par n="Verb_main"/></e>
<e><p><l>roscar</l><r>unspecified</r></p><par n="Verb_main"/></e>
    <e><p><l>rotar</l><r>muyu</r></p><par n="Verb_main"/></e>
<e><p><l>rotular</l><r>unspecified</r></p><par n="Verb_main"/></e>
	   <e><p><l>roturar</l><r>yapu</r></p><par n="Verb_main"/></e>
    <e><p><l>roturar</l><r>t'aya</r></p><par n="Verb_main"/></e>
<e><p><l>roturar_tierra_para_cultivar</l><r>chakma</r></p><par n="Verb_main"/></e>
    <e><p><l>rozar</l><r>khitu</r></p><par n="Verb_main"/></e>
<e><p><l>rozar</l><r>unspecified</r></p><par n="Verb_main"/></e>
<e><p><l>rubificar</l><r>unspecified</r></p><par n="Verb_main"/></e>
<e><p><l>ruborizar</l><r>p'inqa<s n="add_mi"/>+Rptn+Caus<s n="transitivity"/>trans</r></p><par n="Verb_main"/></e>
<e><p><l>ruborizar</l><r>p'inqa<s n="add_mi"/>+Rflx<s n="transitivity"/>rflx</r></p><par n="Verb_main"/></e>
    <e><p><l>rubricar</l><r>siq'i</r></p><par n="Verb_main"/></e>
<e><p><l>rubricar</l><r>unspecified</r></p><par n="Verb_main"/></e>
<e><p><l>rufianear</l><r>unspecified</r></p><par n="Verb_main"/></e>
<e><p><l>rugir</l><r>unspecified</r></p><par n="Verb_main"/></e>
<e><p><l>rumbear</l><r>unspecified</r></p><par n="Verb_main"/></e>
<e><p><l>rumiar</l><r>khastu</r></p><par n="Verb_main"/></e>
<!-- <e><p><l>rumiar</l><r>kuti<s n="add_mi"/>+Iprs+Rflx</r></p><par n="Verb_main"/></e> -->
<e><p><l>rumorar</l><r>unspecified</r></p><par n="Verb_main"/></e>
<e><p><l>rumorear</l><r>unspecified</r></p><par n="Verb_main"/></e>
<e><p><l>ruñar</l><r>unspecified</r></p><par n="Verb_main"/></e>
<e><p><l>runrunear</l><r>unspecified</r></p><par n="Verb_main"/></e>
<e><p><l>rusificar</l><r>unspecified</r></p><par n="Verb_main"/></e>
<e><p><l>rutilar</l><r>unspecified</r></p><par n="Verb_main"/></e>
<e><p><l>sabanear</l><r>unspecified</r></p><par n="Verb_main"/></e>
<e><p><l>saber</l><r>yacha</r></p><par n="Verb_main"/></e>
<e><p><l>sablear</l><r>unspecified</r></p><par n="Verb_main"/></e>
<e><p><l>saborear</l><r>malli</r></p><par n="Verb_main"/></e>
<e><p><l>sabotear</l><r>unspecified</r></p><par n="Verb_main"/></e>
<e><p><l>sacarificar</l><r>unspecified</r></p><par n="Verb_main"/></e>
<e><p><l>sacar_líquido</l><r>wisi</r></p><par n="Verb_main"/></e>
<e><p><l>sacar</l><r>hurqu</r></p><par n="Verb_main"/></e>
<e><p><l>sacar</l><r>unspecified</r></p><par n="Verb_main"/></e>
<!--    <e><p><l>sacar</l><r>sik'i</r></p><par n="Verb_main"/></e>
    <e><p><l>sacar</l><r>wisi</r></p><par n="Verb_main"/></e>-->
<e><p><l>sacar_pizca_de_carne</l><r>lliphch'i</r></p><par n="Verb_main"/></e>
<e><p><l>sachar</l><r>unspecified</r></p><par n="Verb_main"/></e>
<e><p><l>saciar</l><r>saksa<s n="add_mi"/>+Caus<s n="transitivity"/>trans</r></p><par n="Verb_main"/></e>
<e><p><l>saciar</l><r>saksa<s n="transitivity"/>rflx</r></p><par n="Verb_main"/></e>
<e><p><l>sacralizar</l><r>unspecified</r></p><par n="Verb_main"/></e>
<e><p><l>sacramentar</l><r>unspecified</r></p><par n="Verb_main"/></e>
    <e><p><l>sacrificar</l><r>arpa</r></p><par n="Verb_main"/></e>
<e><p><l>sacrificar</l><r>unspecified</r></p><par n="Verb_main"/></e>
<e><p><l>sacudir</l><r>chhapchi</r></p><par n="Verb_main"/></e>
    <e><p><l>sacudir</l><r>taspi</r></p><par n="Verb_main"/></e>
<e><p><l>saetear</l><r>unspecified</r></p><par n="Verb_main"/></e>
<e><p><l>sahornar</l><r>unspecified</r></p><par n="Verb_main"/></e>
<e><p><l>sainar</l><r>unspecified</r></p><par n="Verb_main"/></e>
<e><p><l>sainetear</l><r>unspecified</r></p><par n="Verb_main"/></e>
<e><p><l>sajar</l><r>unspecified</r></p><par n="Verb_main"/></e>
<e><p><l>salariar</l><r>unspecified</r></p><par n="Verb_main"/></e>
<e><p><l>salar</l><r>kachicha</r></p><par n="Verb_main"/></e>
<e><p><l>salcochar</l><r>unspecified</r></p><par n="Verb_main"/></e>
<e><p><l>saldar</l><r>unspecified</r></p><par n="Verb_main"/></e>
<e><p><l>salgar</l><r>unspecified</r></p><par n="Verb_main"/></e>
<e><p><l>salificar</l><r>unspecified</r></p><par n="Verb_main"/></e>
<e><p><l>salir</l><r>lluqsi</r></p><par n="Verb_main"/></e>
<e><p><l>salivar</l><r>unspecified</r></p><par n="Verb_main"/></e>
<e><p><l>salmear</l><r>unspecified</r></p><par n="Verb_main"/></e>
<e><p><l>salmodiar</l><r>unspecified</r></p><par n="Verb_main"/></e>
<e><p><l>salpicar</l><r>ch'iqi</r></p><par n="Verb_main"/></e>
<e><p><l>salpimentar</l><r>unspecified</r></p><par n="Verb_main"/></e>
<e><p><l>salpresar</l><r>unspecified</r></p><par n="Verb_main"/></e>
<e><p><l>saltar</l><r>p'ita</r></p><par n="Verb_main"/></e>
<e><p><l>saltear</l><r>unspecified</r></p><par n="Verb_main"/></e>
<e><p><l>saludar</l><r>napa<s n="add_mi"/>+Aff</r></p><par n="Verb_main"/></e>
    <e><p><l>saludar</l><r>napa<s n="add_mi"/>+Aff+Rzpr+Rflx<s n="transitivity"/>rzpr</r></p><par n="Verb_main"/></e>
<e><p><l>salvaguardar</l><r>unspecified</r></p><par n="Verb_main"/></e>
    <e><p><l>salvar</l><r>qispi</r></p><par n="Verb_main"/></e>
<e><p><l>salvar</l><r>unspecified</r></p><par n="Verb_main"/></e>
    <e><p><l>sanar</l><r>allinya<s n="add_mi"/>+Caus<s n="transitivity"/>trans</r></p><par n="Verb_main"/></e>
    <e><p><l>sanar</l><r>qhaliya<s n="add_mi"/>+Caus<s n="transitivity"/>trans</r></p><par n="Verb_main"/></e>
    <e><p><l>sanar</l><r>allinya<s n="transitivity"/>intrans</r></p><par n="Verb_main"/></e>
    <e><p><l>sanar</l><r>qhaliya<s n="transitivity"/>intrans</r></p><par n="Verb_main"/></e>
<e><p><l>sancionar</l><r>unspecified</r></p><par n="Verb_main"/></e>
<e><p><l>sancochar_al_vapor</l><r>phasi</r></p><par n="Verb_main"/></e>
<e><p><l>sancochar</l><r>wayk'u</r></p><par n="Verb_main"/></e>
    <e><p><l>sanear</l><r>llump'a</r></p><par n="Verb_main"/></e>
<e><p><l>sanear</l><r>unspecified</r></p><par n="Verb_main"/></e>
<e><p><l>sangrar</l><r>sirk'a</r></p><par n="Verb_main"/></e>
<e><p><l>sanguificar</l><r>unspecified</r></p><par n="Verb_main"/></e>
    <e><p><l>santificar</l><r>willkacha</r></p><par n="Verb_main"/></e>
<e><p><l>santiguar</l><r>unspecified</r></p><par n="Verb_main"/></e>
<e><p><l>saponificar</l><r>unspecified</r></p><par n="Verb_main"/></e>
<e><p><l>saquear</l><r>suwa</r></p><par n="Verb_main"/></e>
<e><p><l>sargentear</l><r>unspecified</r></p><par n="Verb_main"/></e>
<e><p><l>sarmentar</l><r>unspecified</r></p><par n="Verb_main"/></e>
<e><p><l>satelizar</l><r>unspecified</r></p><par n="Verb_main"/></e>
    <e><p><l>satifacer</l><r>saksa<s n="add_mi"/>+Caus<s n="transitivity"/>trans</r></p><par n="Verb_main"/></e>
    <e><p><l>satifacer</l><r>saksa<s n="transitivity"/>rflx</r></p><par n="Verb_main"/></e>
<e><p><l>satinar</l><r>unspecified</r></p><par n="Verb_main"/></e>
    <e><p><l>satirizar</l><r>qillma<s n="add_mi"/>+Intrup</r></p><par n="Verb_main"/></e>
    <e><p><l>satirizar</l><r>asi<s n="add_mi"/>+Iprs+Rflx</r></p><par n="Verb_main"/></e>
  <e><p><l>satisfacer</l><r>saksa<s n="add_mi"/>+Caus<s n="transitivity"/>trans</r></p><par n="Verb_main"/></e>
  <e><p><l>satisfacer</l><r>saksa<s n="transitivity"/>rflx</r></p><par n="Verb_main"/></e>
<e><p><l>saturar</l><r>unspecified</r></p><par n="Verb_main"/></e>
    <e><p><l>saunar</l><r>wapsi<s n="add_mi"/>+Caus</r></p><par n="Verb_main"/></e>
    <e><p><l>sazonar</l><r>uchucha</r></p><par n="Verb_main"/></e>
<e><p><l>sazonar</l><r>unspecified</r></p><par n="Verb_main"/></e>
<e><p><l>secar_al_sol</l><r>qacha</r></p><par n="Verb_main"/></e>
    <e><p><l>secar</l><r>ch'aki<s n="add_mi"/>+Caus<s n="transitivity"/>trans</r></p><par n="Verb_main"/></e>
    <e><p><l>secar</l><r>ch'aki<s n="transitivity"/>rflx</r></p><par n="Verb_main"/></e>
    <e><p><l>secar</l><r>phaspa<s n="transitivity"/>rflx<s n="subj"/>piel</r></p><par n="Verb_main"/></e>
<e><p><l>seccionar</l><r>unspecified</r></p><par n="Verb_main"/></e>
    <e><p><l>seccionar</l><r>willu</r></p><par n="Verb_main"/></e>
    <e><p><l>seccionar</l><r>wit'u</r></p><par n="Verb_main"/></e>
<e><p><l>secretar</l><r>unspecified</r></p><par n="Verb_main"/></e>
<e><p><l>secretear</l><r>unspecified</r></p><par n="Verb_main"/></e>
<e><p><l>secuenciar</l><r>unspecified</r></p><par n="Verb_main"/></e>
<e><p><l>secuestrar</l><r>unspecified</r></p><par n="Verb_main"/></e>
<e><p><l>secularizar</l><r>unspecified</r></p><par n="Verb_main"/></e>
<e><p><l>secundar</l><r>unspecified</r></p><par n="Verb_main"/></e>
<e><p><l>sedar</l><r>unspecified</r></p><par n="Verb_main"/></e>
<e><p><l>sedear</l><r>unspecified</r></p><par n="Verb_main"/></e>
    <e><p><l>sedimentar</l><r>qunchucha<s n="transitivity"/>trans</r></p><par n="Verb_main"/></e>
<e><p><l>sedimentar</l><r>qunchuya<s n="transitivity"/>rflx</r></p><par n="Verb_main"/></e>
<e><p><l>seducir</l><r>unspecified</r></p><par n="Verb_main"/></e>
    <e><p><l>seducir</l><r>watiqa</r></p><par n="Verb_main"/></e>
    <e><p><l>seducir</l><r>yuka</r></p><par n="Verb_main"/></e>
<e><p><l>segar_el_maíz</l><r>kallcha</r></p><par n="Verb_main"/></e>
<e><p><l>segar</l><r>rutu</r></p><par n="Verb_main"/></e>
<e><p><l>segar</l><r>kallcha<s n="obj"/>maíz</r></p><par n="Verb_main"/></e>
<e><p><l>segmentar</l><r>unspecified</r></p><par n="Verb_main"/></e>
<e><p><l>segregar</l><r>unspecified</r></p><par n="Verb_main"/></e>
<e><p><l>seguir</l><r>qati</r></p><par n="Verb_main"/></e>
  <e><p><l>seguir</l><r>++Perdur<s n="moveToHead_mi"/>++Perdur</r></p><par n="Verb_main"/></e>
<e><p><l>segundar</l><r>unspecified</r></p><par n="Verb_main"/></e>
    <e><p><l>seleccionar</l><r>ch'ikllu</r></p><par n="Verb_main"/></e>
    <e><p><l>seleccionar</l><r>aklla</r></p><par n="Verb_main"/></e>
<e><p><l>sellar</l><r>unspecified</r></p><par n="Verb_main"/></e>
    <e><p><l>sembrar</l><r>t'aka</r></p><par n="Verb_main"/></e>
<e><p><l>sembrar</l><r>tarpu</r></p><par n="Verb_main"/></e>
<e><p><l>semejar</l><r>unspecified</r></p><par n="Verb_main"/></e>
<e><p><l>semicerrar</l><r>unspecified</r></p><par n="Verb_main"/></e>
    <e><p><l>semiolvidar</l><r>chawquncha</r></p><par n="Verb_main"/></e>
    <e><p><l>señalar</l><r>sananpa</r></p><par n="Verb_main"/></e>
    <e><p><l>señalar</l><r>qawa<s n="add_mi"/>+Caus</r></p><par n="Verb_main"/></e>
    <e><p><l>señalar</l><r>tuyru</r></p><par n="Verb_main"/></e>
<e><p><l>señalar</l><r>unancha</r></p><par n="Verb_main"/></e>
<e><p><l>señalizar</l><r>unspecified</r></p><par n="Verb_main"/></e>
<e><p><l>senderear</l><r>unspecified</r></p><par n="Verb_main"/></e>
<e><p><l>señorear</l><r>unspecified</r></p><par n="Verb_main"/></e>
<e><p><l>sensibilizar</l><r>unspecified</r></p><par n="Verb_main"/></e>
<e><p><l>sentar</l><r>tiya<s n="add_mi"/>+Caus<s n="transitivity"/>trans</r></p><par n="Verb_main"/></e>
<e><p><l>sentar</l><r>tiya<s n="transitivity"/>rflx</r></p><par n="Verb_main"/></e>
    <e><p><l>sentenciar</l><r>hayrata</r></p><par n="Verb_main"/></e>
    <e><p><l>sentenciar</l><r>mirara</r></p><par n="Verb_main"/></e>
<e><p><l>sentir</l><r>unspecified</r></p><par n="Verb_main"/></e>
<e><p><l>sentir</l><r>musiya</r></p><par n="Verb_main"/></e>
    <e><p><l>sentir_cansancio</l><r>sayk'u<s n="add_mi"/>+Des</r></p><par n="Verb_main"/></e>
    <e><p><l>sentir_dolor</l><r>nana<s n="add_mi"/>+Caus+Rflx</r></p><par n="Verb_main"/></e>
    <e><p><l>sentir_hambre</l><r>yarqa<s n="add_mi"/>+Caus+Rflx</r></p><par n="Verb_main"/></e>
    <e><p><l>sentir_pena</l><r>llaki<s n="add_mi"/>+Rflx</r></p><par n="Verb_main"/></e>
    <e><p><l>sentir_sed</l><r>ch'aki<s n="add_mi"/>+Caus+Rflx</r></p><par n="Verb_main"/></e>
<e><p><l>separar_cosas_unidas</l><r>k'ipta</r></p><par n="Verb_main"/></e>
<e><p><l>separar</l><r>raki</r></p><par n="Verb_main"/></e>
    <e><p><l>separar</l><r>sapaqcha</r></p><par n="Verb_main"/></e>
    <e><p><l>separar</l><r>tantara</r></p><par n="Verb_main"/></e>
    <e><p><l>separar</l><r>t'aqa</r></p><par n="Verb_main"/></e>
    <e><p><l>separar</l><r>willuna</r></p><par n="Verb_main"/></e>
    <e><p><l>separar</l><r>wisq'i<s n="subj"/>cónyuges</r></p><par n="Verb_main"/></e>
<e><p><l>septuplicar</l><r>unspecified</r></p><par n="Verb_main"/></e>
<e><p><l>sepultar</l><r>p'ampa</r></p><par n="Verb_main"/></e>
<e><p><l>ser_así</l><r>hina</r></p><par n="Verb_main"/></e>
<e><p><l>ser_de_noche</l><r>tuta</r></p><par n="Verb_main"/></e>
<e><p><l>serenar</l><r>ñañi<s n="add_mi"/>+Caus<s n="transitivity"/>trans</r></p><par n="Verb_main"/></e>
<e><p><l>serenar</l><r>qasi<s n="add_mi"/>+Caus<s n="transitivity"/>trans</r></p><par n="Verb_main"/></e>
<!-- TODO: serenarse: ñaniy or ñañichikuy? -->
<e><p><l>serenar</l><r>qasi<s n="transitivity"/>rflx</r></p><par n="Verb_main"/></e>
<e><p><l>seriar</l><r>unspecified</r></p><par n="Verb_main"/></e>
<e><p><l>ser_limpio</l><r>llump'a</r></p><par n="Verb_main"/></e>
<e><p><l>ser</l><r>ka</r></p><par n="Verb_main"/></e>
<e><p><l>sermonear</l><r>unspecified</r></p><par n="Verb_main"/></e>
    <e><p><l>serpentear</l><r>q'inqu</r></p><par n="Verb_main"/></e>
<e><p><l>serpollar</l><r>unspecified</r></p><par n="Verb_main"/></e>
<e><p><l>serrar</l><r>unspecified</r></p><par n="Verb_main"/></e>
<e><p><l>servir</l><r>unspecified</r></p><par n="Verb_main"/></e>
<e><p><l>servir</l><r>yana</r></p><par n="Verb_main"/></e>
<!-- servir un alimento: qara     -->
<e><p><l>servir</l><r>qara<s n="obj"/>[+Alim]</r></p><par n="Verb_main"/></e>
<!-- servir de..? ka- ? -->
<e><p><l>servir</l><r>unspecified</r></p><par n="Verb_main"/></e>
<e><p><l>sesear</l><r>unspecified</r></p><par n="Verb_main"/></e>
<e><p><l>sesgar</l><r>t'iksu</r></p><par n="Verb_main"/></e>
<e><p><l>sesgar</l><r>wikllu</r></p><par n="Verb_main"/></e>
<e><p><l>sestear</l><r>unspecified</r></p><par n="Verb_main"/></e>
<e><p><l>sextavar</l><r>unspecified</r></p><par n="Verb_main"/></e>
<e><p><l>sextuplicar</l><r>unspecified</r></p><par n="Verb_main"/></e>
<e><p><l>sigilar</l><r>unspecified</r></p><par n="Verb_main"/></e>
    <e><p><l>signar</l><r>tuyru</r></p><par n="Verb_main"/></e>
<e><p><l>significar</l><r>unancha</r></p><par n="Verb_main"/></e>
<e><p><l>significar</l><r>ka</r></p><par n="Verb_main"/></e>
<e><p><l>significar</l><r>unspecified</r></p><par n="Verb_main"/></e>
<e><p><l>silabar</l><r>unspecified</r></p><par n="Verb_main"/></e>
<e><p><l>silabear</l><r>unspecified</r></p><par n="Verb_main"/></e>
    <e><p><l>silbar</l><r>huywi</r></p><par n="Verb_main"/></e>
    <e><p><l>silbar</l><r>kuywi</r></p><par n="Verb_main"/></e>
    <e><p><l>silbar</l><r>wisa</r></p><par n="Verb_main"/></e>
<e><p><l>silbar</l><r>wisya</r></p><par n="Verb_main"/></e>
<e><p><l>silbar</l><r>suka</r></p><par n="Verb_main"/></e>
<e><p><l>silenciar</l><r>unspecified</r></p><par n="Verb_main"/></e>
<e><p><l>silogizar</l><r>unspecified</r></p><par n="Verb_main"/></e>
    <e><p><l>simbolizar</l><r>unancha</r></p><par n="Verb_main"/></e>
<e><p><l>simpatizar</l><r>unspecified</r></p><par n="Verb_main"/></e>
<e><p><l>simplificar</l><r>unspecified</r></p><par n="Verb_main"/></e>
<e><p><l>simular</l><r>unspecified</r></p><par n="Verb_main"/></e>
<e><p><l>simultanear</l><r>unspecified</r></p><par n="Verb_main"/></e>
<e><p><l>sincerar</l><r>unspecified</r></p><par n="Verb_main"/></e>
<e><p><l>sincopar</l><r>unspecified</r></p><par n="Verb_main"/></e>
<e><p><l>sincopizar</l><r>unspecified</r></p><par n="Verb_main"/></e>
<e><p><l>sincronizar</l><r>unspecified</r></p><par n="Verb_main"/></e>
<e><p><l>sindicar</l><r>unspecified</r></p><par n="Verb_main"/></e>
<e><p><l>singar</l><r>unspecified</r></p><par n="Verb_main"/></e>
<e><p><l>singlar</l><r>unspecified</r></p><par n="Verb_main"/></e>
    <e><p><l>singularizar</l><r>ch'ullacha</r></p><par n="Verb_main"/></e>
<e><p><l>sinterizar</l><r>unspecified</r></p><par n="Verb_main"/></e>
<e><p><l>sintetizar</l><r>unspecified</r></p><par n="Verb_main"/></e>
<e><p><l>sintonizar</l><r>unspecified</r></p><par n="Verb_main"/></e>
<e><p><l>sirgar</l><r>unspecified</r></p><par n="Verb_main"/></e>
<e><p><l>sisar</l><r>unspecified</r></p><par n="Verb_main"/></e>
<e><p><l>sisear</l><r>unspecified</r></p><par n="Verb_main"/></e>
<e><p><l>sistematizar</l><r>unspecified</r></p><par n="Verb_main"/></e>
<e><p><l>sitiar</l><r>intu</r></p><par n="Verb_main"/></e>
    <e><p><l>situar</l><r>chura</r></p><par n="Verb_main"/></e>
<e><p><l>soasar</l><r>unspecified</r></p><par n="Verb_main"/></e>
    <e><p><l>sobajar</l><r>allqucha</r></p><par n="Verb_main"/></e>
<e><p><l>sobajar</l><r>qhaqu</r></p><par n="Verb_main"/></e>
<e><p><l>sobajear</l><r>qhaqu</r></p><par n="Verb_main"/></e>
<!-- sobaquear: ponerse algo bajo el sobaco -->
    <e><p><l>sobaquear</l><r>lluk'i<s n="add_mi"/>+Rflx</r></p><par n="Verb_main"/></e>
<e><p><l>sobar</l><r>qhaqu</r></p><par n="Verb_main"/></e>
<e><p><l>sobar</l><r>unspecified</r></p><par n="Verb_main"/></e>
<e><p><l>soberanear</l><r>unspecified</r></p><par n="Verb_main"/></e>
<e><p><l>sobornar</l><r>waqlli<s n="add_mi"/>+Caus</r></p><par n="Verb_main"/></e>
<e><p><l>sobrar</l><r>puchu</r></p><par n="Verb_main"/></e>
<!--     <e><p><l>sobrar</l><r>llalli</r></p><par n="Verb_main"/></e> -->
<e><p><l>sobrasar</l><r>unspecified</r></p><par n="Verb_main"/></e>
<e><p><l>sobreabundar</l><r>unspecified</r></p><par n="Verb_main"/></e>
<e><p><l>sobrealimentar</l><r>unspecified</r></p><par n="Verb_main"/></e>
<e><p><l>sobrealzar</l><r>unspecified</r></p><par n="Verb_main"/></e>
<e><p><l>sobreañadir</l><r>unspecified</r></p><par n="Verb_main"/></e>
<e><p><l>sobrearar</l><r>unspecified</r></p><par n="Verb_main"/></e>
<e><p><l>sobrebarrer</l><r>unspecified</r></p><par n="Verb_main"/></e>
<e><p><l>sobrebeber</l><r>unspecified</r></p><par n="Verb_main"/></e>
<e><p><l>sobrecalentar</l><r>unspecified</r></p><par n="Verb_main"/></e>
<e><p><l>sobrecargar</l><r>unspecified</r></p><par n="Verb_main"/></e>
<e><p><l>sobrecartar</l><r>unspecified</r></p><par n="Verb_main"/></e>
<e><p><l>sobrecenar</l><r>unspecified</r></p><par n="Verb_main"/></e>
<e><p><l>sobrecoger</l><r>unspecified</r></p><par n="Verb_main"/></e>
<e><p><l>sobrecrecer</l><r>unspecified</r></p><par n="Verb_main"/></e>
<e><p><l>sobredimensionar</l><r>unspecified</r></p><par n="Verb_main"/></e>
<e><p><l>sobredorar</l><r>unspecified</r></p><par n="Verb_main"/></e>
<e><p><l>sobreedificar</l><r>unspecified</r></p><par n="Verb_main"/></e>
<e><p><l>sobreentender</l><r>unspecified</r></p><par n="Verb_main"/></e>
<e><p><l>sobreescribir</l><r>unspecified</r></p><par n="Verb_main"/></e>
<e><p><l>sobreestimar</l><r>unspecified</r></p><par n="Verb_main"/></e>
<e><p><l>sobreexceder</l><r>unspecified</r></p><par n="Verb_main"/></e>
<e><p><l>sobreexcitar</l><r>unspecified</r></p><par n="Verb_main"/></e>
<e><p><l>sobreexponer</l><r>unspecified</r></p><par n="Verb_main"/></e>
<e><p><l>sobrehilar</l><r>unspecified</r></p><par n="Verb_main"/></e>
<e><p><l>sobrellenar</l><r>unspecified</r></p><par n="Verb_main"/></e>
<e><p><l>sobrellevar</l><r>unspecified</r></p><par n="Verb_main"/></e>
    <e><p><l>sobrenadar</l><r>tuytu</r></p><par n="Verb_main"/></e>
<e><p><l>sobrentender</l><r>unspecified</r></p><par n="Verb_main"/></e>
<e><p><l>sobrepasar</l><r>unspecified</r></p><par n="Verb_main"/></e>
<e><p><l>sobrepintar</l><r>unspecified</r></p><par n="Verb_main"/></e>
<e><p><l>sobreponer</l><r>unspecified</r></p><par n="Verb_main"/></e>
<e><p><l>sobrepujar</l><r>unspecified</r></p><par n="Verb_main"/></e>
<e><p><l>sobresalir</l><r>llalli</r></p><par n="Verb_main"/></e>
<e><p><l>sobresaltar</l><r>unspecified</r></p><par n="Verb_main"/></e>
<e><p><l>sobresaturar</l><r>unspecified</r></p><par n="Verb_main"/></e>
<e><p><l>sobreseer</l><r>unspecified</r></p><par n="Verb_main"/></e>
<e><p><l>sobresembrar</l><r>unspecified</r></p><par n="Verb_main"/></e>
<e><p><l>sobrestimar</l><r>unspecified</r></p><par n="Verb_main"/></e>
<e><p><l>sobrevalorar</l><r>unspecified</r></p><par n="Verb_main"/></e>
<e><p><l>sobrevenir</l><r>unspecified</r></p><par n="Verb_main"/></e>
<e><p><l>sobrevivir</l><r>unspecified</r></p><par n="Verb_main"/></e>
<e><p><l>sobrevolar</l><r>unspecified</r></p><par n="Verb_main"/></e>
<e><p><l>sobrexceder</l><r>unspecified</r></p><par n="Verb_main"/></e>
<e><p><l>sobrexcitar</l><r>unspecified</r></p><par n="Verb_main"/></e>
<e><p><l>socaliñar</l><r>unspecified</r></p><par n="Verb_main"/></e>
<e><p><l>socalzar</l><r>unspecified</r></p><par n="Verb_main"/></e>
<e><p><l>socapar</l><r>unspecified</r></p><par n="Verb_main"/></e>
<e><p><l>socarrar</l><r>unspecified</r></p><par n="Verb_main"/></e>
<e><p><l>socavar</l><r>hasp'i</r></p><par n="Verb_main"/></e>
<e><p><l>socavar</l><r>taqma</r></p><par n="Verb_main"/></e>
<!--  <e><p><l>socavar</l><r>unspecified</r></p><par n="Verb_main"/></e> -->
<e><p><l>socializar</l><r>unspecified</r></p><par n="Verb_main"/></e>
<e><p><l>socorrer</l><r>yanapa</r></p><par n="Verb_main"/></e>
<e><p><l>sofaldar</l><r>unspecified</r></p><par n="Verb_main"/></e>
<e><p><l>sofisticar</l><r>unspecified</r></p><par n="Verb_main"/></e>
<e><p><l>soflamar</l><r>unspecified</r></p><par n="Verb_main"/></e>
<e><p><l>sofocar</l><r>rupha<s n="add_mi"/>+Iprs+Rflx</r></p><par n="Verb_main"/></e>
<e><p><l>sofreír</l><r>unspecified</r></p><par n="Verb_main"/></e>
<e><p><l>sofrenar</l><r>unspecified</r></p><par n="Verb_main"/></e>
<e><p><l>sojuzgar</l><r>unspecified</r></p><par n="Verb_main"/></e>
<e><p><l>solapar</l><r>unspecified</r></p><par n="Verb_main"/></e>
<e><p><l>solar</l><r>unspecified</r></p><par n="Verb_main"/></e>
<!-- <e><p><l>solazar</l><r>unspecified</r></p><par n="Verb_main"/></e> -->
    <e><p><l>solazar</l><r>kusi<s n="add_mi"/>+Caus<s n="transitivity"/>trans</r></p><par n="Verb_main"/></e>
    <e><p><l>solazar</l><r>q'uchu<s n="add_mi"/>+Caus<s n="transitivity"/>trans</r></p><par n="Verb_main"/></e>
    <e><p><l>solazar</l><r>hawka<s n="transitivity"/>rflx</r></p><par n="Verb_main"/></e>
<e><p><l>soldar_con_plomo</l><r>titi</r></p><par n="Verb_main"/></e>
    <e><p><l>soldar</l><r>chapi</r></p><par n="Verb_main"/></e>
<e><p><l>soldar</l><r>k'aska<s n="add_mi"/>+Caus</r></p><par n="Verb_main"/></e>
<e><p><l>solear</l><r>ruphaya<s n="transitivity"/>intrans</r></p><par n="Verb_main"/></e>
<e><p><l>solear</l><r>q'ucha<s n="transitivity"/>intrans</r></p><par n="Verb_main"/></e>
<e><p><l>solear</l><r>ruphaya<s n="add_mi"/>+Caus<s n="transitivity"/>trans</r></p><par n="Verb_main"/></e>
<e><p><l>solear</l><r>q'ucha<s n="add_mi"/>+Caus<s n="transitivity"/>trans</r></p><par n="Verb_main"/></e>
<e><p><l>solemnizar</l><r>unspecified</r></p><par n="Verb_main"/></e>
<!-- TODO: habitual past -->
<e><p><l>soler</l><r>unspecified</r></p><par n="Verb_main"/></e>
<e><p><l>solevantar</l><r>unspecified</r></p><par n="Verb_main"/></e>
<e><p><l>solevar</l><r>unspecified</r></p><par n="Verb_main"/></e>
<e><p><l>solfear</l><r>unspecified</r></p><par n="Verb_main"/></e>
<e><p><l>solicitar_apoyo_para_trabajo</l><r>mink'a</r></p><par n="Verb_main"/></e>
    <e><p><l>solicitar</l><r>maña<s n="add_mi"/>+Rflx</r></p><par n="Verb_main"/></e>
<e><p><l>solicitar</l><r>maskha<s n="add_mi"/>+MRep</r></p><par n="Verb_main"/></e>
<e><p><l>solidarizar</l><r>unspecified</r></p><par n="Verb_main"/></e>
<e><p><l>solidar</l><r>unspecified</r></p><par n="Verb_main"/></e>
<e><p><l>solidificar</l><r>tikaya</r></p><par n="Verb_main"/></e>
<e><p><l>solidificar</l><r>unspecified</r></p><par n="Verb_main"/></e>
<e><p><l>soliloquiar</l><r>unspecified</r></p><par n="Verb_main"/></e>
<e><p><l>soliviantar</l><r>unspecified</r></p><par n="Verb_main"/></e>
<e><p><l>soliviar</l><r>unspecified</r></p><par n="Verb_main"/></e>
<e><p><l>sollamar</l><r>unspecified</r></p><par n="Verb_main"/></e>
<e><p><l>sollozar</l><r>anchi</r></p><par n="Verb_main"/></e>
<e><p><l>soltar</l><r>kacha<s n="add_mi"/>+Inch</r></p><par n="Verb_main"/></e>
<e><p><l>soltar</l><r>paska</r></p><par n="Verb_main"/></e>
<e><p><l>solubilizar</l><r>unspecified</r></p><par n="Verb_main"/></e>
<e><p><l>solucionar</l><r>unspecified</r></p><par n="Verb_main"/></e>
<e><p><l>solventar</l><r>unspecified</r></p><par n="Verb_main"/></e>
<e><p><l>sombrar</l><r>unspecified</r></p><par n="Verb_main"/></e>
<e><p><l>sombrear</l><r>llanthucha<s n="transitivity"/>trans</r></p><par n="Verb_main"/></e>
<e><p><l>sombrear</l><r>llanthu<s n="add_mi"/>+Rflx<s n="transitivity"/>rflx</r></p><par n="Verb_main"/></e>
<e><p><l>someter</l><r>unspecified</r></p><par n="Verb_main"/></e>
<e><p><l>somorgujar</l><r>unspecified</r></p><par n="Verb_main"/></e>
<e><p><l>somormujar</l><r>unspecified</r></p><par n="Verb_main"/></e>
<e><p><l>soñar</l><r>musqhu</r></p><par n="Verb_main"/></e>
<e><p><l>sonar</l><r>unspecified</r></p><par n="Verb_main"/></e>
<e><p><l>sonar</l><r>waqa</r></p><par n="Verb_main"/></e>
<e><p><l>sonar</l><r>chanrara</r></p><par n="Verb_main"/></e>
<e><p><l>sonarse_la_nariz</l><r>picha<s n="add_mi"/>+Rflx</r></p><par n="Verb_main"/></e>
<e><p><l>sondar</l><r>unspecified</r></p><par n="Verb_main"/></e>
<e><p><l>sondear</l><r>unspecified</r></p><par n="Verb_main"/></e>
<e><p><l>sonorizar</l><r>unspecified</r></p><par n="Verb_main"/></e>
<e><p><l>sonreír</l><r>asi</r></p><par n="Verb_main"/></e>
<e><p><l>sonreír</l><r>chiqchi</r></p><par n="Verb_main"/></e>
<e><p><l>sonrojar</l><r>p'inqa<s n="add_mi"/>+Inch+Rflx</r></p><par n="Verb_main"/></e>
<e><p><l>sonrosar</l><r>unspecified</r></p><par n="Verb_main"/></e>
<e><p><l>sonrosear</l><r>unspecified</r></p><par n="Verb_main"/></e>
    <e><p><l>sonsacar</l><r>qhama<s n="add_mi"/>+Disk</r></p><par n="Verb_main"/></e>
<e><p><l>sonsacar</l><r>unspecified</r></p><par n="Verb_main"/></e>
    <e><p><l>sonsear</l><r>lunlaya</r></p><par n="Verb_main"/></e>
<e><p><l>sopapear</l><r>ch'aqla</r></p><par n="Verb_main"/></e>
<e><p><l>sopar</l><r>unspecified</r></p><par n="Verb_main"/></e>
<e><p><l>sopesar</l><r>unspecified</r></p><par n="Verb_main"/></e>
<e><p><l>sopetear</l><r>unspecified</r></p><par n="Verb_main"/></e>
<e><p><l>soplar</l><r>phuku</r></p><par n="Verb_main"/></e>
<e><p><l>soplonear</l><r>unspecified</r></p><par n="Verb_main"/></e>
<!--     <e><p><l>soportar</l><r>chaski<s n="add_mi"/>+Rflx</r></p><par n="Verb_main"/></e> -->
<e><p><l>soportar</l><r>unspecified</r></p><par n="Verb_main"/></e>
    <e><p><l>sorber</l><r>ch'unqa</r></p><par n="Verb_main"/></e>
    <e><p><l>sorber</l><r>suq'u</r></p><par n="Verb_main"/></e>
<e><p><l>sorber</l><r>upi</r></p><par n="Verb_main"/></e>
    <e><p><l>sorprender</l><r>tari<s n="add_mi"/>+Rptn</r></p><par n="Verb_main"/></e>
    <e><p><l>sorprender</l><r>hap'i</r></p><par n="Verb_main"/></e>
    <e><p><l>sorprender</l><r>t'aphqa</r></p><par n="Verb_main"/></e>
    <e><p><l>sorprender</l><r>utichi</r></p><par n="Verb_main"/></e>
<e><p><l>sorprender</l><r>unspecified</r></p><par n="Verb_main"/></e>  
<e><p><l>sorregar</l><r>unspecified</r></p><par n="Verb_main"/></e>
<e><p><l>sortear</l><r>unspecified</r></p><par n="Verb_main"/></e>
<e><p><l>sosegar</l><r>ñañi<s n="add_mi"/>+Caus<s n="transitivity"/>trans</r></p><par n="Verb_main"/></e>
<e><p><l>sosegar</l><r>qasi<s n="add_mi"/>+Caus<s n="transitivity"/>trans</r></p><par n="Verb_main"/></e>
<!-- TODO: sosegarse: ñaniy or ñañichikuy? -->
<e><p><l>sosegar</l><r>qasi<s n="transitivity"/>rflx</r></p><par n="Verb_main"/></e>
<e><p><l>soslayar</l><r>unspecified</r></p><par n="Verb_main"/></e>
    <e><p><l>sospechar</l><r>tumpa<s n="add_mi"/>+Rflx</r></p><par n="Verb_main"/></e>
<e><p><l>sospechar</l><r>hamurpa</r></p><par n="Verb_main"/></e>
    <e><p><l>sospechar</l><r>watupa</r></p><par n="Verb_main"/></e>
    <e><p><l>sostener</l><r>hap'i</r></p><par n="Verb_main"/></e>
    <e><p><l>sostener</l><r>q'imi</r></p><par n="Verb_main"/></e>
    <e><p><l>sostener</l><r>tankacha</r></p><par n="Verb_main"/></e>
    <e><p><l>sostener</l><r>tusa</r></p><par n="Verb_main"/></e>
<e><p><l>sostener</l><r>unspecified</r></p><par n="Verb_main"/></e>
    <e><p><l>sostener_firme</l><r>qaqacha</r></p><par n="Verb_main"/></e>
<e><p><l>sotanear</l><r>unspecified</r></p><par n="Verb_main"/></e>
<e><p><l>sotaventar</l><r>unspecified</r></p><par n="Verb_main"/></e>
<e><p><l>soterrar</l><r>unspecified</r></p><par n="Verb_main"/></e>
<e><p><l>sovietizar</l><r>unspecified</r></p><par n="Verb_main"/></e>
    <e><p><l>suavizar</l><r>llamp'uya<s n="add_mi"/>+Caus<s n="transitivity"/>trans</r></p><par n="Verb_main"/></e>
    <e><p><l>suavizar</l><r>llulluchi<s n="add_mi"/>+Caus<s n="transitivity"/>trans</r></p><par n="Verb_main"/></e>
    <e><p><l>suavizar</l><r>ñapucha<s n="transitivity"/>trans</r></p><par n="Verb_main"/></e>
    <!-- intrans. -se -->
    <e><p><l>suavizar</l><r>llulluya<s n="transitivity"/>rflx</r></p><par n="Verb_main"/></e>
    <e><p><l>suavizar</l><r>ñapuya<s n="transitivity"/>rflx</r></p><par n="Verb_main"/></e>
    <e><p><l>suavizar</l><r>llamp'uya<s n="transitivity"/>rflx</r></p><par n="Verb_main"/></e>
<e><p><l>subarrendar</l><r>unspecified</r></p><par n="Verb_main"/></e>
<e><p><l>subastar</l><r>unspecified</r></p><par n="Verb_main"/></e>
<e><p><l>subcontratar</l><r>unspecified</r></p><par n="Verb_main"/></e>
<e><p><l>subdelegar</l><r>unspecified</r></p><par n="Verb_main"/></e>
<e><p><l>subdividir</l><r>unspecified</r></p><par n="Verb_main"/></e>
<e><p><l>subestimar</l><r>unspecified</r></p><par n="Verb_main"/></e>
<e><p><l>subintrar</l><r>unspecified</r></p><par n="Verb_main"/></e>
    <e><p><l>subir</l><r>siqa</r></p><par n="Verb_main"/></e>
<e><p><l>subir</l><r>wicha</r></p><par n="Verb_main"/></e>
    <e><p><l>sublevar</l><r>ankalli<s n="add_mi"/>+Caus<s n="transitivity"/>trans</r></p><par n="Verb_main"/></e>
    <e><p><l>sublevar</l><r>wananqa<s n="add_mi"/>+Caus<s n="transitivity"/>trans</r></p><par n="Verb_main"/></e>
    <e><p><l>sublevar</l><r>ankalli<s n="add_mi"/>+Rflx<s n="transitivity"/>rflx</r></p><par n="Verb_main"/></e>
    <e><p><l>sublevar</l><r>wananqa<s n="transitivity"/>rflx</r></p><par n="Verb_main"/></e>
<e><p><l>sublimar</l><r>unspecified</r></p><par n="Verb_main"/></e>
<e><p><l>subordinar</l><r>unspecified</r></p><par n="Verb_main"/></e>
<e><p><l>subrayar</l><r>unspecified</r></p><par n="Verb_main"/></e>
<e><p><l>subrogar</l><r>unspecified</r></p><par n="Verb_main"/></e>
<e><p><l>subsanar</l><r>allicha</r></p><par n="Verb_main"/></e>
<e><p><l>subscribir</l><r>unspecified</r></p><par n="Verb_main"/></e>
<e><p><l>subseguir</l><r>unspecified</r></p><par n="Verb_main"/></e>
<e><p><l>subsidiar</l><r>unspecified</r></p><par n="Verb_main"/></e>
<e><p><l>subsistir</l><r>ka<s n="add_mi"/>+Rflx</r></p><par n="Verb_main"/></e>
     <e><p><l>subsistir</l><r>kawsa</r></p><par n="Noun"/></e>
<e><p><l>substanciar</l><r>unspecified</r></p><par n="Verb_main"/></e>
<e><p><l>substantivar</l><r>unspecified</r></p><par n="Verb_main"/></e>
<e><p><l>substituir</l><r>unspecified</r></p><par n="Verb_main"/></e>
<e><p><l>substraer</l><r>unspecified</r></p><par n="Verb_main"/></e>
<e><p><l>subtender</l><r>unspecified</r></p><par n="Verb_main"/></e>
<e><p><l>subtitular</l><r>unspecified</r></p><par n="Verb_main"/></e>
<e><p><l>subvalorar</l><r>unspecified</r></p><par n="Verb_main"/></e>
<e><p><l>subvencionar</l><r>unspecified</r></p><par n="Verb_main"/></e>
<e><p><l>subvenir</l><r>unspecified</r></p><par n="Verb_main"/></e>
<e><p><l>subvertir</l><r>unspecified</r></p><par n="Verb_main"/></e>
<e><p><l>subyacer</l><r>unspecified</r></p><par n="Verb_main"/></e>
<e><p><l>subyugar</l><r>unspecified</r></p><par n="Verb_main"/></e>
    <e><p><l>succionar</l><r>ch'unqa</r></p><par n="Verb_main"/></e>
    <e><p><l>succionar</l><r>ñuñu</r></p><par n="Verb_main"/></e>
<e><p><l>suceder</l><r>unspecified</r></p><par n="Verb_main"/></e>
<e><p><l>sucumbir</l><r>unspecified</r></p><par n="Verb_main"/></e>
<e><p><l>sudar</l><r>hump'i</r></p><par n="Verb_main"/></e>
<e><p><l>sufijar</l><r>unspecified</r></p><par n="Verb_main"/></e>
<e><p><l>sufragar</l><r>unspecified</r></p><par n="Verb_main"/></e>
<e><p><l>sufrir_efectos_de_apoplejía</l><r>t'uku</r></p><par n="Verb_main"/></e>
<e><p><l>sufrir</l><r>unspecified</r></p><par n="Verb_main"/></e>
    <e><p><l>sufrir</l><r>llaki<s n="add_mi"/>+Rflx</r></p><par n="Verb_main"/></e>
    <e><p><l>sufrir</l><r>muchu</r></p><par n="Verb_main"/></e>
    <e><p><l>sufrir</l><r>ñak'a<s n="add_mi"/>+Inch</r></p><par n="Verb_main"/></e>
    <e><p><l>sufrir</l><r>phuti<s n="add_mi"/>+Rflx</r></p><par n="Verb_main"/></e>
<e><p><l>sugerir</l><r>unspecified</r></p><par n="Verb_main"/></e>
    <e><p><l>sugestionar</l><r>khuru</r></p><par n="Verb_main"/></e>
<e><p><l>sugestionar</l><r>unspecified</r></p><par n="Verb_main"/></e>
<e><p><l>suicidar</l><r>wañu<s n="add_mi"/>+Caus+Rflx</r></p><par n="Verb_main"/></e>
<e><p><l>sujetar</l><r>unspecified</r></p><par n="Verb_main"/></e>
<e><p><l>sulfatar</l><r>unspecified</r></p><par n="Verb_main"/></e>
<e><p><l>sulfurar</l><r>unspecified</r></p><par n="Verb_main"/></e>
<e><p><l>sumariar</l><r>unspecified</r></p><par n="Verb_main"/></e>
<e><p><l>sumar</l><r>huñu</r></p><par n="Verb_main"/></e>
      <e><p><l>sumar</l><r>yupa</r></p><par n="Verb_main"/></e>
<e><p><l>sumergir</l><r>challpu</r></p><par n="Verb_main"/></e>
<e><p><l>suministrar</l><r>unspecified</r></p><par n="Verb_main"/></e>
<e><p><l>sumir</l><r>unspecified</r></p><par n="Verb_main"/></e>
<e><p><l>supeditar</l><r>unspecified</r></p><par n="Verb_main"/></e>
<e><p><l>superabundar</l><r>unspecified</r></p><par n="Verb_main"/></e>
<e><p><l>superalimentar</l><r>unspecified</r></p><par n="Verb_main"/></e>
       <e><p><l>superar</l><r>atipa</r></p><par n="Verb_main"/></e>
<e><p><l>superar</l><r>llalli</r></p><par n="Verb_main"/></e>
<e><p><l>supermarcar</l><r>unspecified</r></p><par n="Verb_main"/></e>
<e><p><l>superpoblar</l><r>unspecified</r></p><par n="Verb_main"/></e>
<e><p><l>superponer</l><r>unspecified</r></p><par n="Verb_main"/></e>
<e><p><l>supersaturar</l><r>unspecified</r></p><par n="Verb_main"/></e>
<e><p><l>supervalorar</l><r>unspecified</r></p><par n="Verb_main"/></e>
<e><p><l>supervenir</l><r>unspecified</r></p><par n="Verb_main"/></e>
<e><p><l>supervisar</l><r>unspecified</r></p><par n="Verb_main"/></e>
<e><p><l>supervivir</l><r>unspecified</r></p><par n="Verb_main"/></e>
<e><p><l>suplantar</l><r>unspecified</r></p><par n="Verb_main"/></e>
<e><p><l>suplementar</l><r>unspecified</r></p><par n="Verb_main"/></e>
<e><p><l>suplicar</l><r>maña<s n="add_mi"/>+Rflx</r></p><par n="Verb_main"/></e>
    <e><p><l>suplicar</l><r>uylla</r></p><par n="Verb_main"/></e>
<e><p><l>suplir</l><r>unspecified</r></p><par n="Verb_main"/></e>
    <e><p><l>suponer</l><r>hamurpa</r></p><par n="Verb_main"/></e>
<e><p><l>suponer</l><r>unspecified</r></p><par n="Verb_main"/></e>
<e><p><l>suprimir</l><r>qullu<s n="add_mi"/>+Caus</r></p><par n="Verb_main"/></e>
<e><p><l>suprimir</l><r>chinka<s n="add_mi"/>+Caus</r></p><par n="Verb_main"/></e>
<e><p><l>suprimir</l><r>unspecified</r></p><par n="Verb_main"/></e>
    <e><p><l>supurar</l><r>q'iyacha</r></p><par n="Verb_main"/></e>
<e><p><l>suputar</l><r>unspecified</r></p><par n="Verb_main"/></e>
    <e><p><l>surcar</l><r>k'illa</r></p><par n="Verb_main"/></e>
    <e><p><l>surcar</l><r>wachu</r></p><par n="Verb_main"/></e>
<e><p><l>surcar</l><r>yapu</r></p><par n="Verb_main"/></e>
<e><p><l>surgir</l><r>hunkullpi</r></p><par n="Verb_main"/></e>
    <e><p><l>surgir</l><r>lluqsi</r></p><par n="Verb_main"/></e>
    <e><p><l>surgir</l><r>saya<s n="add_mi"/>+Inch</r></p><par n="Verb_main"/></e>
    <e><p><l>surgir</l><r>paqa<s n="add_mi"/>+Inch</r></p><par n="Verb_main"/></e>
    <e><p><l>surgir</l><r>siqa</r></p><par n="Verb_main"/></e>
<e><p><l>surtir</l><r>t'itu</r></p><par n="Verb_main"/></e>
<e><p><l>surtir</l><r>unspecified</r></p><par n="Verb_main"/></e>
<e><p><l>suscitar</l><r>unspecified</r></p><par n="Verb_main"/></e>
<e><p><l>suscribir</l><r>unspecified</r></p><par n="Verb_main"/></e>
    <e><p><l>suspender</l><r>tati<s n="add_mi"/>+Caus<s n="transitivity"/>trans</r></p><par n="Verb_main"/></e>
    <e><p><l>suspender</l><r>taphka<s n="add_mi"/>+Caus<s n="transitivity"/>trans</r></p><par n="Verb_main"/></e>
    <e><p><l>suspender</l><r>warku<s n="transitivity"/>trans</r></p><par n="Verb_main"/></e>
    <!-- intrans. -se -->
    <e><p><l>suspender</l><r>taphka<s n="transitivity"/>rflx</r></p><par n="Verb_main"/></e>
    <e><p><l>suspender</l><r>tati<s n="transitivity"/>rflx</r></p><par n="Verb_main"/></e>
<e><p><l>suspirar</l><r>anchi</r></p><par n="Verb_main"/></e>
<e><p><l>sustanciar</l><r>unspecified</r></p><par n="Verb_main"/></e>
<e><p><l>sustantivar</l><r>unspecified</r></p><par n="Verb_main"/></e>
<e><p><l>sustentar</l><r>unspecified</r></p><par n="Verb_main"/></e>
<e><p><l>sustituir</l><r>unspecified</r></p><par n="Verb_main"/></e>
<e><p><l>sustraer</l><r>raki</r></p><par n="Verb_main"/></e>
<e><p><l>sustraer</l><r>t'aqa</r></p><par n="Verb_main"/></e>
<e><p><l>susurrar</l><r>chhichi</r></p><par n="Verb_main"/></e>
    <e><p><l>susurrar</l><r>ch'iwiwiwi</r></p><par n="Verb_main"/></e>
<e><p><l>sutilizar</l><r>unspecified</r></p><par n="Verb_main"/></e>
<e><p><l>suturar</l><r>unspecified</r></p><par n="Verb_main"/></e>
<e><p><l>tabalear</l><r>unspecified</r></p><par n="Verb_main"/></e>
<e><p><l>tabellar</l><r>unspecified</r></p><par n="Verb_main"/></e>
<e><p><l>tabicar</l><r>unspecified</r></p><par n="Verb_main"/></e>
    <e><p><l>tablear</l><r>maru</r></p><par n="Verb_main"/></e>
<e><p><l>tabletear</l><r>unspecified</r></p><par n="Verb_main"/></e>
<e><p><l>tabular</l><r>unspecified</r></p><par n="Verb_main"/></e>
    <e><p><l>tacañear</l><r>mich'a<s n="add_mi"/>+Intrup</r></p><par n="Verb_main"/></e>
<e><p><l>tachar</l><r>unspecified</r></p><par n="Verb_main"/></e>
<e><p><l>tachonar</l><r>unspecified</r></p><par n="Verb_main"/></e>
<e><p><l>taconear</l><r>unspecified</r></p><par n="Verb_main"/></e>
<e><p><l>tafiletear</l><r>unspecified</r></p><par n="Verb_main"/></e>
<e><p><l>taimar</l><r>unspecified</r></p><par n="Verb_main"/></e>
<e><p><l>tajar</l><r>kuchu</r></p><par n="Verb_main"/></e>
    <e><p><l>tajar</l><r>mat'a</r></p><par n="Verb_main"/></e>
    <e><p><l>tajar</l><r>q'alla</r></p><par n="Verb_main"/></e>
<e><p><l>taladrar</l><r>hutk'u</r></p><par n="Verb_main"/></e>
    <e><p><l>taladrar</l><r>t'uqu</r></p><par n="Verb_main"/></e>
    <e><p><l>taladrar</l><r>ukhu</r></p><par n="Verb_main"/></e>
    <e><p><l>talar</l><r>chaqu</r></p><par n="Verb_main"/></e>
    <e><p><l>talar</l><r>wit'u</r></p><par n="Verb_main"/></e>
<e><p><l>tallar</l><r>unspecified</r></p><par n="Verb_main"/></e>
<e><p><l>tallar_piedra</l><r>ch'iqu</r></p><par n="Verb_main"/></e>
<e><p><l>tallecer</l><r>unspecified</r></p><par n="Verb_main"/></e>
<e><p><l>talonear</l><r>unspecified</r></p><par n="Verb_main"/></e>
<e><p><l>tambalear</l><r>kuyu<s n="add_mi"/>+Intrup</r></p><par n="Verb_main"/></e>
<e><p><l>tambalear</l><r>chinru<s n="add_mi"/>+Intrup</r></p><par n="Verb_main"/></e>
<e><p><l>tamborear</l><r>unspecified</r></p><par n="Verb_main"/></e>
<e><p><l>tamborilear</l><r>unspecified</r></p><par n="Verb_main"/></e>
    <e><p><l>tamizar</l><r>suysu</r></p><par n="Verb_main"/></e>
<e><p><l>tañer</l><r>unspecified</r></p><par n="Verb_main"/></e>
<e><p><l>tantear</l><r>unspecified</r></p><par n="Verb_main"/></e>
<e><p><l>tapar_con_lodo</l><r>llut'a</r></p><par n="Verb_main"/></e>
<e><p><l>tapar_con_tierra</l><r>p'ampa</r></p><par n="Verb_main"/></e>
<e><p><l>tapar</l><r>kirpa</r></p><par n="Verb_main"/></e>
    <e><p><l>tapar</l><r>llut'a</r></p><par n="Verb_main"/></e>
    <e><p><l>tapar</l><r>paka</r></p><par n="Verb_main"/></e>
    <e><p><l>tapar</l><r>qata</r></p><par n="Verb_main"/></e>
    <e><p><l>tapar</l><r>wichq'a</r></p><par n="Verb_main"/></e>
<e><p><l>tapiar</l><r>unspecified</r></p><par n="Verb_main"/></e>
<e><p><l>tapizar</l><r>unspecified</r></p><par n="Verb_main"/></e>
    <e><p><l>taponar</l><r>llut'a</r></p><par n="Verb_main"/></e>
<e><p><l>taponar</l><r>wichq'a</r></p><par n="Verb_main"/></e>
    <e><p><l>taponear</l><r>llut'a</r></p><par n="Verb_main"/></e>
<e><p><l>taquigrafiar</l><r>unspecified</r></p><par n="Verb_main"/></e>
<e><p><l>taracear</l><r>unspecified</r></p><par n="Verb_main"/></e>
<e><p><l>tararear</l><r>unspecified</r></p><par n="Verb_main"/></e>
<e><p><l>tarar</l><r>unspecified</r></p><par n="Verb_main"/></e>
<e><p><l>tarascar</l><r>unspecified</r></p><par n="Verb_main"/></e>
<e><p><l>tardar</l><r>una</r></p><par n="Verb_main"/></e>
<e><p><l>tardecer</l><r>ch'isi</r></p><par n="Verb_main"/></e>
<e><p><l>tarifar</l><r>unspecified</r></p><par n="Verb_main"/></e>
<e><p><l>tarjar</l><r>unspecified</r></p><par n="Verb_main"/></e>
<e><p><l>tartajear</l><r>unspecified</r></p><par n="Verb_main"/></e>
    <e><p><l>tartamudear</l><r>hanllu<s n="add_mi"/>+Intrup</r></p><par n="Verb_main"/></e>
    <e><p><l>tartamudear</l><r>aqllu<s n="add_mi"/>+Intrup</r></p><par n="Verb_main"/></e>
    <e><p><l>tartamudear</l><r>k'aku</r></p><par n="Verb_main"/></e>
<e><p><l>tartarizar</l><r>unspecified</r></p><par n="Verb_main"/></e>
<e><p><l>tasar</l><r>chanincha</r></p><par n="Verb_main"/></e>
<e><p><l>tascar</l><r>unspecified</r></p><par n="Verb_main"/></e>
<e><p><l>tatuar</l><r>unspecified</r></p><par n="Verb_main"/></e>
<e><p><l>techar</l><r>qata</r></p><par n="Verb_main"/></e>
<e><p><l>teclear</l><r>unspecified</r></p><par n="Verb_main"/></e>
<e><p><l>tediar</l><r>unspecified</r></p><par n="Verb_main"/></e>
<e><p><l>tejar</l><r>unspecified</r></p><par n="Verb_main"/></e>
<e><p><l>tejer</l><r>awa</r></p><par n="Verb_main"/></e>
<e><p><l>teledirigir</l><r>unspecified</r></p><par n="Verb_main"/></e>
<e><p><l>telefonear</l><r>unspecified</r></p><par n="Verb_main"/></e>
<e><p><l>telegrafiar</l><r>unspecified</r></p><par n="Verb_main"/></e>
<e><p><l>televisar</l><r>unspecified</r></p><par n="Verb_main"/></e>
<e><p><l>temblar</l><r>chukukuku</r></p><par n="Verb_main"/></e>
<e><p><l>temblar</l><r>khatatata</r></p><par n="Verb_main"/></e>
<e><p><l>temblar</l><r>unspecified</r></p><par n="Verb_main"/></e>   
<e><p><l>temblar_por_frío</l><r>khatatata</r></p><par n="Verb_main"/></e>
<e><p><l>temblequear</l><r>unspecified</r></p><par n="Verb_main"/></e>
<e><p><l>tembletear</l><r>unspecified</r></p><par n="Verb_main"/></e>
<e><p><l>temer</l><r>mancha</r></p><par n="Verb_main"/></e>
<e><p><l>tempanar</l><r>unspecified</r></p><par n="Verb_main"/></e>
<e><p><l>temperar</l><r>unspecified</r></p><par n="Verb_main"/></e>
<e><p><l>tempestear</l><r>unspecified</r></p><par n="Verb_main"/></e>
    <e><p><l>templar</l><r>llaphicha<s n="transitivity"/>trans</r></p><par n="Verb_main"/></e>
    <e><p><l>templar</l><r>llaphiya<s n="transitivity"/>rflx</r></p><par n="Verb_main"/></e>
<e><p><l>temporalizar</l><r>unspecified</r></p><par n="Verb_main"/></e>
<e><p><l>temporizar</l><r>unspecified</r></p><par n="Verb_main"/></e>
<e><p><l>tenacear</l><r>unspecified</r></p><par n="Verb_main"/></e>
<e><p><l>tender</l><r>masa</r></p><par n="Verb_main"/></e>
<e><p><l>tender</l><r>mast'a</r></p><par n="Verb_main"/></e>
<e><p><l>tender_tejido</l><r>mast'a</r></p><par n="Verb_main"/></e>
<e><p><l>tener_asco</l><r>milla</r></p><par n="Verb_main"/></e>
<e><p><l>tener_fé</l><r>iñi</r></p><par n="Verb_main"/></e>
<e><p><l>tener_flojera</l><r>qilla</r></p><par n="Verb_main"/></e>
<e><p><l>tener_hambre</l><r>yarqa</r></p><par n="Verb_main"/></e>
<e><p><l>tener_miedo</l><r>mancha</r></p><par n="Verb_main"/></e>
<e><p><l>tener</l><r>awqa<s n="add_mi"/>+Rzpr+Rflx<s n="obj"/>enemistad</r></p><par n="Verb_main"/></e>
<e><p><l>tener</l><r>hik'i<s n="obj"/>hipo</r></p><par n="Verb_main"/></e>
<e><p><l>tener</l><r>ka<s n="obj"/>año</r></p><par n="Verb_main"/></e>
<e><p><l>tener</l><r>khuya<s n="add_mi"/>+MRep<s n="obj"/>compasión</r></p><par n="Verb_main"/></e>
<e><p><l>tener</l><r>llaki<s n="add_mi"/>+Rflx<s n="obj"/>pena</r></p><par n="Verb_main"/></e>
<e><p><l>tener</l><r>mancha<s n="add_mi"/>+Rflx<s n="obj"/>miedo</r></p><par n="Verb_main"/></e>
<e><p><l>tener</l><r>mikhunaya<s n="obj"/>hambre</r></p><par n="Verb_main"/></e>
<e><p><l>tener</l><r>alawcha<s n="add_mi"/>+Rflx <s n="obj"/>piedad</r></p><par n="Verb_main"/></e>
<e><p><l>tener</l><r>p'inqa<s n="add_mi"/>+Rflx <s n="obj"/>vergüenza</r></p><par n="Verb_main"/></e>
<e><p><l>tener</l><r>puñunaya<s n="add_mi"/>--Obj+3.Sg.Subj<s n="obj"/>sueño</r></p><par n="Verb_main"/></e>
<e><p><l>tener</l><r>q'apa<s n="obj"/>fragancia</r></p><par n="Verb_main"/></e>
<e><p><l>tener</l><r>qilla<s n="add_mi"/>+Rflx<s n="obj"/>flojera</r></p><par n="Verb_main"/></e>
<e><p><l>tener</l><r>qilla<s n="add_mi"/>+Rflx<s n="obj"/>pereza</r></p><par n="Verb_main"/></e>
<e><p><l>tener</l><r>ununaya<s n="add_mi"/>--Obj+3.Sg.Subj<s n="obj"/>sed</r></p><par n="Verb_main"/></e>
<e><p><l>tener</l><r>yanacha<s n="add_mi"/>+Rflx<s n="obj"/>pareja</r></p><par n="Verb_main"/></e>
<e><p><l>tener</l><r>unspecified</r></p><par n="Verb_main"/></e>
<e><p><l>teñir</l><r>tullpu</r></p><par n="Verb_main"/></e>
<e><p><l>tensar</l><r>unspecified</r></p><par n="Verb_main"/></e>
<e><p><l>tentalear</l><r>unspecified</r></p><par n="Verb_main"/></e>
<e><p><l>tentar</l><r>unspecified</r></p><par n="Verb_main"/></e>
    <e><p><l>tentar</l><r>watiqa</r></p><par n="Verb_main"/></e>
<e><p><l>teologizar</l><r>unspecified</r></p><par n="Verb_main"/></e>
<e><p><l>teorizar</l><r>unspecified</r></p><par n="Verb_main"/></e>
<e><p><l>terciar</l><r>chakma</r></p><par n="Verb_main"/></e>
<e><p><l>terciar</l><r>unspecified</r></p><par n="Verb_main"/></e>
<e><p><l>tergiversar</l><r>unspecified</r></p><par n="Verb_main"/></e>
    <e><p><l>terminar</l><r>p'uchuka</r></p><par n="Verb_main"/></e>
<e><p><l>terminar</l><r>tuku</r></p><par n="Verb_main"/></e>
<e><p><l>terquear</l><r>unspecified</r></p><par n="Verb_main"/></e>
<e><p><l>terraplenar</l><r>unspecified</r></p><par n="Verb_main"/></e>
<e><p><l>terrear</l><r>unspecified</r></p><par n="Verb_main"/></e>
<e><p><l>tersar</l><r>unspecified</r></p><par n="Verb_main"/></e>
<e><p><l>tertuliar</l><r>unspecified</r></p><par n="Verb_main"/></e>
    <e><p><l>tesar</l><r>aysa</r></p><par n="Verb_main"/></e>
    <e><p><l>tesar</l><r>chuta</r></p><par n="Verb_main"/></e>
<e><p><l>testar</l><r>unspecified</r></p><par n="Verb_main"/></e>
<e><p><l>testificar</l><r>unspecified</r></p><par n="Verb_main"/></e>
<e><p><l>testimoniar</l><r>unspecified</r></p><par n="Verb_main"/></e>
<e><p><l>tijeretear</l><r>unspecified</r></p><par n="Verb_main"/></e>
<e><p><l>tildar</l><r>unspecified</r></p><par n="Verb_main"/></e>
<e><p><l>tillar</l><r>unspecified</r></p><par n="Verb_main"/></e>
<e><p><l>timar</l><r>unspecified</r></p><par n="Verb_main"/></e>
<e><p><l>timbrar</l><r>unspecified</r></p><par n="Verb_main"/></e>
<e><p><l>timonear</l><r>unspecified</r></p><par n="Verb_main"/></e>
<e><p><l>timpanizar</l><r>unspecified</r></p><par n="Verb_main"/></e>
<e><p><l>tintar</l><r>unspecified</r></p><par n="Verb_main"/></e>
<e><p><l>tinterillar</l><r>unspecified</r></p><par n="Verb_main"/></e>
    <e><p><l>tintinear</l><r>chanlala</r></p><par n="Verb_main"/></e>
    <e><p><l>tintinear</l><r>chinlili</r></p><par n="Verb_main"/></e>
<e><p><l>tipificar</l><r>unspecified</r></p><par n="Verb_main"/></e>
<e><p><l>tiramollar</l><r>unspecified</r></p><par n="Verb_main"/></e>
<e><p><l>tiranizar</l><r>unspecified</r></p><par n="Verb_main"/></e>
<e><p><l>tirar_de_los_cabellos</l><r>t'ira</r></p><par n="Verb_main"/></e>
<e><p><l>tirar</l><r>aysa</r></p><par n="Verb_main"/></e>
<e><p><l>tirar</l><r>chamqa</r></p><par n="Verb_main"/></e>
<e><p><l>tirar</l><r>chuta</r></p><par n="Verb_main"/></e>
<e><p><l>tirar</l><r>t'uqya<s n="add_mi"/>+Caus</r></p><par n="Verb_main"/></e>
<e><p><l>tiritar</l><r>khatata</r></p><par n="Verb_main"/></e>
<e><p><l>tirotear</l><r>unspecified</r></p><par n="Verb_main"/></e>
<e><p><l>titear</l><r>unspecified</r></p><par n="Verb_main"/></e>
<e><p><l>titilar</l><r>unspecified</r></p><par n="Verb_main"/></e>
<e><p><l>titiritar</l><r>unspecified</r></p><par n="Verb_main"/></e>
    <e><p><l>titubear</l><r>thuki</r></p><par n="Verb_main"/></e>
<e><p><l>titular</l><r>unspecified</r></p><par n="Verb_main"/></e>
<e><p><l>tiznar</l><r>yanacha</r></p><par n="Verb_main"/></e>
    <e><p><l>tiznar</l><r>qhichincha</r></p><par n="Verb_main"/></e>
<e><p><l>tizonear</l><r>unspecified</r></p><par n="Verb_main"/></e>
<e><p><l>toar</l><r>unspecified</r></p><par n="Verb_main"/></e>
<e><p><l>tocar_el_tamborcillo</l><r>tinya</r></p><par n="Verb_main"/></e>
<e><p><l>tocar_instrumento</l><r>waqa<s n="add_mi"/>+Caus</r></p><par n="Verb_main"/></e>
<e><p><l>tocar_la_puerta</l><r>taka</r></p><par n="Verb_main"/></e>
    <e><p><l>tocar</l><r>taka<s n="obj"/>puerta</r></p><par n="Verb_main"/></e>
    <e><p><l>tocar</l><r>waqa<s n="add_mi"/>+Caus<s n="obj"/>[+Instr]</r></p><par n="Verb_main"/></e>
    <e><p><l>tocar</l><r>tinya<s n="obj"/>tambor</r></p><par n="Verb_main"/></e>
    <e><p><l>tocar</l><r>llami</r></p><par n="Verb_main"/></e>
<e><p><l>tocar</l><r>llamkha</r></p><par n="Verb_main"/></e>
<e><p><l>tocar</l><r>mullkhu</r></p><par n="Verb_main"/></e>
<!-- tocar el turno ? -->
<e><p><l>tocar</l><r>unspecified</r></p><par n="Verb_main"/></e>
<e><p><l>toldar</l><r>unspecified</r></p><par n="Verb_main"/></e>
<e><p><l>tolerar</l><r>unspecified</r></p><par n="Verb_main"/></e>
    <e><p><l>tomar_calor</l><r>q'ucha</r></p><par n="Verb_main"/></e>
    <e><p><l>tomar_sol</l><r>q'ucha</r></p><par n="Verb_main"/></e>
    <e><p><l>tomar</l><r>q'ucha<s n="obj"/>calor</r></p><par n="Verb_main"/></e>
    <e><p><l>tomar</l><r>q'ucha<s n="obj"/>sol</r></p><par n="Verb_main"/></e>
<e><p><l>tomar</l><r>hap'i</r></p><par n="Verb_main"/></e>
<e><p><l>tomar</l><r>upya</r></p><par n="Verb_main"/></e>
<e><p><l>tomar_vacación</l><r>hawka</r></p><par n="Verb_main"/></e>
<e><p><l>tomar</l><r>hawka<s n="obj"/>vacación</r></p><par n="Verb_main"/></e>
<e><p><l>tonar</l><r>unspecified</r></p><par n="Verb_main"/></e>
<e><p><l>tonificar</l><r>unspecified</r></p><par n="Verb_main"/></e>
<e><p><l>tonsurar</l><r>unspecified</r></p><par n="Verb_main"/></e>
    <e><p><l>tontear</l><r>upa<s n="add_mi"/>+Intrup</r></p><par n="Verb_main"/></e>
    <e><p><l>topar</l><r>tinku<s n="add_mi"/>+Rzpr+Rflx<s n="transitivity"/>rzpr</r></p><par n="Verb_main"/></e>
<e><p><l>topar</l><r>tinku</r></p><par n="Verb_main"/></e>
<e><p><l>topar</l><r>tupa</r></p><par n="Verb_main"/></e>
<e><p><l>topetar</l><r>unspecified</r></p><par n="Verb_main"/></e>
<e><p><l>toquetear</l><r>unspecified</r></p><par n="Verb_main"/></e>
<e><p><l>torcer_hilo</l><r>k'uyu</r></p><par n="Verb_main"/></e>
<e><p><l>torcer_lana</l><r>k'anti</r></p><par n="Verb_main"/></e>
    <e><p><l>torcer</l><r>k'uyu</r></p><par n="Verb_main"/></e>
    <e><p><l>torcer</l><r>lirq'u<s n="obj"/>ojo</r></p><par n="Verb_main"/></e>
    <e><p><l>torcer</l><r>wiqru<s n="obj"/>pie</r></p><par n="Verb_main"/></e>
<e><p><l>torcer</l><r>q'iwi</r></p><par n="Verb_main"/></e>
    <e><p><l>torcer</l><r>wisq'u<s n="obj"/>ojo</r></p><par n="Verb_main"/></e>
    <e><p><l>torcer</l><r>wikllu</r></p><par n="Verb_main"/></e>
    <e><p><l>torcer</l><r>wiksu</r></p><par n="Verb_main"/></e>
<e><p><l>torear</l><r>unspecified</r></p><par n="Verb_main"/></e>
<e><p><l>tornar</l><r>unspecified</r></p><par n="Verb_main"/></e>
<e><p><l>tornasolar</l><r>unspecified</r></p><par n="Verb_main"/></e>
<e><p><l>tornear</l><r>unspecified</r></p><par n="Verb_main"/></e>
<e><p><l>torpedear</l><r>unspecified</r></p><par n="Verb_main"/></e>
<e><p><l>torrar</l><r>unspecified</r></p><par n="Verb_main"/></e>
<e><p><l>torrear</l><r>unspecified</r></p><par n="Verb_main"/></e>
<e><p><l>torturar</l><r>unspecified</r></p><par n="Verb_main"/></e>
    <e><p><l>torzalar</l><r>k'anti</r></p><par n="Verb_main"/></e>
<e><p><l>toser</l><r>uhu</r></p><par n="Verb_main"/></e>
<e><p><l>tostar</l><r>hamk'a</r></p><par n="Verb_main"/></e>
<e><p><l>totalizar</l><r>unspecified</r></p><par n="Verb_main"/></e>
<e><p><l>trabajar</l><r>llamk'a</r></p><par n="Verb_main"/></e>
<e><p><l>trabajar_y_pagar_inmediatamente</l><r>makipura</r></p><par n="Verb_main"/></e>
    <e><p><l>trabar</l><r>chipa</r></p><par n="Verb_main"/></e>
    <e><p><l>trabar</l><r>t'inki</r></p><par n="Verb_main"/></e>
<e><p><l>trabar</l><r>rank'u</r></p><par n="Verb_main"/></e>
<e><p><l>trabucar</l><r>unspecified</r></p><par n="Verb_main"/></e>
    <e><p><l>traducir</l><r>tikra</r></p><par n="Verb_main"/></e>
<e><p><l>traer</l><r>apa<s n="add_mi"/>+Cis</r></p><par n="Verb_main"/></e>
<e><p><l>traer</l><r>pusa<s n="add_mi"/>+Cis</r></p><par n="Verb_main"/></e>
<e><p><l>trafagar</l><r>unspecified</r></p><par n="Verb_main"/></e>
<e><p><l>traficar</l><r>unspecified</r></p><par n="Verb_main"/></e>
    <e><p><l>tragar</l><r>llapht'a<s n="subj"/>perro</r></p><par n="Verb_main"/></e>
<e><p><l>tragar</l><r>millp'u</r></p><par n="Verb_main"/></e>
    <e><p><l>tragar</l><r>rakra</r></p><par n="Verb_main"/></e>
    <e><p><l>tragar</l><r>suqsu<s n="subj"/>ave</r></p><par n="Verb_main"/></e>
    <e><p><l>tragar</l><r>wap'u</r></p><par n="Verb_main"/></e>
<e><p><l>tragonear</l><r>unspecified</r></p><par n="Verb_main"/></e>
    <e><p><l>traicionar</l><r>wasancha</r></p><par n="Verb_main"/></e>
<e><p><l>traicionar</l><r>sirpa</r></p><par n="Verb_main"/></e>
<e><p><l>traillar</l><r>unspecified</r></p><par n="Verb_main"/></e>
<e><p><l>trajear</l><r>unspecified</r></p><par n="Verb_main"/></e>
<e><p><l>trajinar</l><r>unspecified</r></p><par n="Verb_main"/></e>
<e><p><l>tramar</l><r>unspecified</r></p><par n="Verb_main"/></e>
<e><p><l>tramitar</l><r>unspecified</r></p><par n="Verb_main"/></e>
<e><p><l>tramontar</l><r>unspecified</r></p><par n="Verb_main"/></e>
    <e><p><l>trampear</l><r>ch'achu</r></p><par n="Verb_main"/></e>
    <e><p><l>trampear</l><r>yuka</r></p><par n="Verb_main"/></e>
<e><p><l>trancar</l><r>unspecified</r></p><par n="Verb_main"/></e>
<e><p><l>tranquilizar</l><r>ñañi<s n="add_mi"/>+Caus<s n="transitivity"/>trans</r></p><par n="Verb_main"/></e>
<e><p><l>tranquilizar</l><r>qasi<s n="add_mi"/>+Caus<s n="transitivity"/>trans</r></p><par n="Verb_main"/></e>
<!-- TODO: tranquilizarse: ñaniy or ñañichikuy? -->
<e><p><l>tranquilizar</l><r>qasi<s n="transitivity"/>rflx</r></p><par n="Verb_main"/></e>
<e><p><l>transaccionar</l><r>unspecified</r></p><par n="Verb_main"/></e>
<e><p><l>transaminar</l><r>unspecified</r></p><par n="Verb_main"/></e>
<e><p><l>transbordar</l><r>chimpa<s n="add_mi"/>+Caus<s n="transitivity"/>trans</r></p><par n="Verb_main"/></e>
<e><p><l>transbordar</l><r>chimpa<s n="transitivity"/>rflx</r></p><par n="Verb_main"/></e>
<e><p><l>transcender</l><r>unspecified</r></p><par n="Verb_main"/></e>
<e><p><l>transcribir</l><r>unspecified</r></p><par n="Verb_main"/></e>
<e><p><l>transcurrir</l><r>unspecified</r></p><par n="Verb_main"/></e>
<e><p><l>transferir</l><r>unspecified</r></p><par n="Verb_main"/></e>
<e><p><l>transfigurar</l><r>unspecified</r></p><par n="Verb_main"/></e>
<e><p><l>transformar</l><r>tuku<s n="add_mi"/>+Caus<s n="transitivity"/>trans</r></p><par n="Verb_main"/></e>
<e><p><l>transformar</l><r>tuku<s n="transitivity"/>rflx</r></p><par n="Verb_main"/></e>
<e><p><l>transfundir</l><r>unspecified</r></p><par n="Verb_main"/></e>
<e><p><l>transgredir</l><r>unspecified</r></p><par n="Verb_main"/></e>
<e><p><l>transigir</l><r>unspecified</r></p><par n="Verb_main"/></e>
<e><p><l>transistorizar</l><r>unspecified</r></p><par n="Verb_main"/></e>
<e><p><l>transitar</l><r>unspecified</r></p><par n="Verb_main"/></e>
<e><p><l>translimitar</l><r>unspecified</r></p><par n="Verb_main"/></e>
<e><p><l>transliterar</l><r>unspecified</r></p><par n="Verb_main"/></e>
<e><p><l>translucir</l><r>unspecified</r></p><par n="Verb_main"/></e>
<e><p><l>transmigrar</l><r>unspecified</r></p><par n="Verb_main"/></e>
<e><p><l>transmitir</l><r>unspecified</r></p><par n="Verb_main"/></e>
<e><p><l>transmudar</l><r>unspecified</r></p><par n="Verb_main"/></e>
<e><p><l>transmutar</l><r>unspecified</r></p><par n="Verb_main"/></e>
<e><p><l>transparentar</l><r>unspecified</r></p><par n="Verb_main"/></e>
<e><p><l>transpirar</l><r>hump'i</r></p><par n="Verb_main"/></e>
    <e><p><l>transpirar</l><r>t'uqi</r></p><par n="Verb_main"/></e>
<e><p><l>transponer</l><r>unspecified</r></p><par n="Verb_main"/></e>
    <e><p><l>transportar</l><r>apa</r></p><par n="Verb_main"/></e>
    <e><p><l>transportar</l><r>asta</r></p><par n="Verb_main"/></e>
<e><p><l>transterminar</l><r>unspecified</r></p><par n="Verb_main"/></e>
<e><p><l>transubstanciar</l><r>unspecified</r></p><par n="Verb_main"/></e>
<e><p><l>transvasar</l><r>unspecified</r></p><par n="Verb_main"/></e>
<e><p><l>tranzar</l><r>unspecified</r></p><par n="Verb_main"/></e>
<e><p><l>trapacear</l><r>unspecified</r></p><par n="Verb_main"/></e>
<e><p><l>trapalear</l><r>unspecified</r></p><par n="Verb_main"/></e>
<e><p><l>trapichear</l><r>unspecified</r></p><par n="Verb_main"/></e>
<e><p><l>trapisondear</l><r>unspecified</r></p><par n="Verb_main"/></e>
<e><p><l>traquear</l><r>unspecified</r></p><par n="Verb_main"/></e>
<e><p><l>traquetear</l><r>unspecified</r></p><par n="Verb_main"/></e>
<e><p><l>trasbocar</l><r>unspecified</r></p><par n="Verb_main"/></e>
<e><p><l>trasbordar</l><r>unspecified</r></p><par n="Verb_main"/></e>
<e><p><l>trascender</l><r>unspecified</r></p><par n="Verb_main"/></e>
<e><p><l>trascolar</l><r>unspecified</r></p><par n="Verb_main"/></e>
<e><p><l>trasconejar</l><r>unspecified</r></p><par n="Verb_main"/></e>
<e><p><l>trascordar</l><r>unspecified</r></p><par n="Verb_main"/></e>
<e><p><l>trascribir</l><r>unspecified</r></p><par n="Verb_main"/></e>
<e><p><l>trascurrir</l><r>unspecified</r></p><par n="Verb_main"/></e>
<e><p><l>trasdosear</l><r>unspecified</r></p><par n="Verb_main"/></e>
<e><p><l>trasegar</l><r>hillp'u</r></p><par n="Verb_main"/></e>
    <e><p><l>trasegar</l><r>humi</r></p><par n="Verb_main"/></e>
    <e><p><l>trasegar</l><r>talli</r></p><par n="Verb_main"/></e>
    <e><p><l>trasegar</l><r>hich'a</r></p><par n="Verb_main"/></e>
<e><p><l>trasferir</l><r>unspecified</r></p><par n="Verb_main"/></e>
<e><p><l>trasfigurar</l><r>unspecified</r></p><par n="Verb_main"/></e>
<e><p><l>trasformar</l><r>unspecified</r></p><par n="Verb_main"/></e>
<e><p><l>trasfundir</l><r>unspecified</r></p><par n="Verb_main"/></e>
<e><p><l>trasgredir</l><r>unspecified</r></p><par n="Verb_main"/></e>
<e><p><l>trasguear</l><r>unspecified</r></p><par n="Verb_main"/></e>
<e><p><l>trashojar</l><r>unspecified</r></p><par n="Verb_main"/></e>
<e><p><l>trashumar</l><r>unspecified</r></p><par n="Verb_main"/></e>
<e><p><l>trasladar</l><r>asta</r></p><par n="Verb_main"/></e>
<e><p><l>traslapar</l><r>unspecified</r></p><par n="Verb_main"/></e>
<e><p><l>traslucir</l><r>unspecified</r></p><par n="Verb_main"/></e>
<e><p><l>traslumbrar</l><r>unspecified</r></p><par n="Verb_main"/></e>
<e><p><l>trasmigrar</l><r>unspecified</r></p><par n="Verb_main"/></e>
<e><p><l>trasminar</l><r>unspecified</r></p><par n="Verb_main"/></e>
<e><p><l>trasmitir</l><r>unspecified</r></p><par n="Verb_main"/></e>
<e><p><l>trasmontar</l><r>unspecified</r></p><par n="Verb_main"/></e>
    <e><p><l>trasmontar</l><r>wasapa</r></p><par n="Verb_main"/></e>
<e><p><l>trasmudar</l><r>unspecified</r></p><par n="Verb_main"/></e>
<e><p><l>trasmutar</l><r>unspecified</r></p><par n="Verb_main"/></e>
<e><p><l>trasnochar</l><r>unspecified</r></p><par n="Verb_main"/></e>
<e><p><l>trasnombrar</l><r>unspecified</r></p><par n="Verb_main"/></e>
<e><p><l>trasoñar</l><r>unspecified</r></p><par n="Verb_main"/></e>
<e><p><l>traspalar</l><r>unspecified</r></p><par n="Verb_main"/></e>
<e><p><l>traspalear</l><r>unspecified</r></p><par n="Verb_main"/></e>
<e><p><l>traspapelar</l><r>unspecified</r></p><par n="Verb_main"/></e>
<e><p><l>trasparentar</l><r>unspecified</r></p><par n="Verb_main"/></e>
<e><p><l>traspasar</l><r>t'urpu</r></p><par n="Verb_main"/></e>
<e><p><l>traspirar</l><r>hump'i</r></p><par n="Verb_main"/></e>
<e><p><l>trasplantar</l><r>unspecified</r></p><par n="Verb_main"/></e>
<e><p><l>trasponer</l><r>unspecified</r></p><par n="Verb_main"/></e>
<e><p><l>trasquilar</l><r>rutu</r></p><par n="Verb_main"/></e>
<e><p><l>trastabillar</l><r>unspecified</r></p><par n="Verb_main"/></e>
<e><p><l>trastear</l><r>unspecified</r></p><par n="Verb_main"/></e>
<e><p><l>trastejar</l><r>unspecified</r></p><par n="Verb_main"/></e>
<e><p><l>trastocar</l><r>unspecified</r></p><par n="Verb_main"/></e>
<e><p><l>trastornar</l><r>muspha<s n="add_mi"/>+Caus<s n="transitivity"/>trans</r></p><par n="Verb_main"/></e>
<e><p><l>trastornar</l><r>rawi<s n="transitivity"/>trans</r></p><par n="Verb_main"/></e>
    <e><p><l>trastornar</l><r>waq'aya<s n="add_mi"/>+Caus<s n="transitivity"/>trans</r></p><par n="Verb_main"/></e>
    <e><p><l>trastornar</l><r>waq'aya<s n="transitivity"/>rflx</r></p><par n="Verb_main"/></e>
    <e><p><l>trastornar</l><r>muspha<s n="transitivity"/>rflx</r></p><par n="Verb_main"/></e>
<e><p><l>trastrabillar</l><r>unspecified</r></p><par n="Verb_main"/></e>
<e><p><l>trastrocar</l><r>unspecified</r></p><par n="Verb_main"/></e>
<e><p><l>trasudar</l><r>unspecified</r></p><par n="Verb_main"/></e>
<e><p><l>trasuntar</l><r>unspecified</r></p><par n="Verb_main"/></e>
<e><p><l>trasvasar</l><r>unspecified</r></p><par n="Verb_main"/></e>
<e><p><l>trasvenar</l><r>unspecified</r></p><par n="Verb_main"/></e>
<e><p><l>trasver</l><r>unspecified</r></p><par n="Verb_main"/></e>
<e><p><l>trasverter</l><r>unspecified</r></p><par n="Verb_main"/></e>
<e><p><l>trasvinar</l><r>unspecified</r></p><par n="Verb_main"/></e>
<e><p><l>tratar</l><r>unspecified</r></p><par n="Verb_main"/></e>
    <e><p><l>traumatizar</l><r>llaklla</r></p><par n="Verb_main"/></e>
<e><p><l>traumatizar</l><r>unspecified</r></p><par n="Verb_main"/></e>
<e><p><l>travesar</l><r>chaka</r></p><par n="Verb_main"/></e>
<e><p><l>travesear</l><r>unspecified</r></p><par n="Verb_main"/></e>
<e><p><l>travestir</l><r>unspecified</r></p><par n="Verb_main"/></e>
<e><p><l>trazar</l><r>unspecified</r></p><par n="Verb_main"/></e>
<e><p><l>trazumar</l><r>unspecified</r></p><par n="Verb_main"/></e>
<e><p><l>trefilar</l><r>unspecified</r></p><par n="Verb_main"/></e>
<e><p><l>tremolar</l><r>unspecified</r></p><par n="Verb_main"/></e>
<e><p><l>trencillar</l><r>unspecified</r></p><par n="Verb_main"/></e>
<e><p><l>trenzar</l><r>simp'a</r></p><par n="Verb_main"/></e>
<e><p><l>trepanar</l><r>unspecified</r></p><par n="Verb_main"/></e>
<e><p><l>trepar</l><r>lluqa</r></p><par n="Verb_main"/></e>
<e><p><l>trepar</l><r>siqa</r></p><par n="Verb_main"/></e>
<e><p><l>trepidar</l><r>unspecified</r></p><par n="Verb_main"/></e>
<e><p><l>tresdoblar</l><r>unspecified</r></p><par n="Verb_main"/></e>
<e><p><l>triangular</l><r>unspecified</r></p><par n="Verb_main"/></e>
<e><p><l>triar</l><r>unspecified</r></p><par n="Verb_main"/></e>
<e><p><l>tribuir</l><r>unspecified</r></p><par n="Verb_main"/></e>
<e><p><l>tributar</l><r>unspecified</r></p><par n="Verb_main"/></e>
<e><p><l>tricotar</l><r>unspecified</r></p><par n="Verb_main"/></e>
<e><p><l>trifurcar</l><r>unspecified</r></p><par n="Verb_main"/></e>
<e><p><l>trillar</l><r>ira</r></p><par n="Verb_main"/></e>
<e><p><l>trillar</l><r>saru</r></p><par n="Verb_main"/></e>
<e><p><l>trinar</l><r>pichiwya</r></p><par n="Verb_main"/></e>
   <e><p><l>trinar</l><r>wichichichi</r></p><par n="Verb_main"/></e>
<e><p><l>trincar</l><r>unspecified</r></p><par n="Verb_main"/></e>
<e><p><l>trinchar</l><r>unspecified</r></p><par n="Verb_main"/></e>
<e><p><l>tripartir</l><r>unspecified</r></p><par n="Verb_main"/></e>
<e><p><l>triplicar</l><r>unspecified</r></p><par n="Verb_main"/></e>
<e><p><l>triptongar</l><r>unspecified</r></p><par n="Verb_main"/></e>
<e><p><l>tripular</l><r>unspecified</r></p><par n="Verb_main"/></e>
<e><p><l>trisar</l><r>unspecified</r></p><par n="Verb_main"/></e>
<e><p><l>triscar</l><r>unspecified</r></p><par n="Verb_main"/></e>
<e><p><l>trisecar</l><r>unspecified</r></p><par n="Verb_main"/></e>
<e><p><l>triturar</l><r>kuta</r></p><par n="Verb_main"/></e>
    <e><p><l>triturar</l><r>ñut'u</r></p><par n="Verb_main"/></e>
<e><p><l>triunfar</l><r>ati<s n="add_mi"/>+Rep</r></p><par n="Verb_main"/></e>
    <e><p><l>triunfar</l><r>llalli</r></p><par n="Verb_main"/></e>
<e><p><l>trizar</l><r>unspecified</r></p><par n="Verb_main"/></e>
<e><p><l>trocar</l><r>chhala</r></p><par n="Verb_main"/></e>
    <e><p><l>trocar</l><r>yanki</r></p><par n="Verb_main"/></e>
<e><p><l>trocear</l><r>unspecified</r></p><par n="Verb_main"/></e>
<e><p><l>trompear</l><r>saqma</r></p><par n="Verb_main"/></e>
<e><p><l>trompetear</l><r>unspecified</r></p><par n="Verb_main"/></e>
<e><p><l>trompicar</l><r>unspecified</r></p><par n="Verb_main"/></e>
<e><p><l>tronar</l><r>kunununu</r></p><par n="Verb_main"/></e>
<e><p><l>troncar</l><r>unspecified</r></p><par n="Verb_main"/></e>
    <e><p><l>tronchar</l><r>mut'u</r></p><par n="Verb_main"/></e>
<e><p><l>tronchar</l><r>qhuru</r></p><par n="Verb_main"/></e>
    <e><p><l>tronchar</l><r>wit'u</r></p><par n="Verb_main"/></e>
<e><p><l>tronzar</l><r>unspecified</r></p><par n="Verb_main"/></e>
<e><p><l>tropezar</l><r>mitk'a</r></p><par n="Verb_main"/></e>
<e><p><l>troquelar</l><r>unspecified</r></p><par n="Verb_main"/></e>
<e><p><l>trotar</l><r>chancha</r></p><par n="Verb_main"/></e>
<e><p><l>trotar</l><r>chakcha<s n="subj"/>[+Animal]</r></p><par n="Verb_main"/></e>
<e><p><l>trovar</l><r>unspecified</r></p><par n="Verb_main"/></e>
<e><p><l>trozar</l><r>unspecified</r></p><par n="Verb_main"/></e>
<e><p><l>trucar</l><r>unspecified</r></p><par n="Verb_main"/></e>
<e><p><l>trucidar</l><r>unspecified</r></p><par n="Verb_main"/></e>
    <e><p><l>truequear</l><r>chhala</r></p><par n="Verb_main"/></e>
    <e><p><l>truequear</l><r>yanki</r></p><par n="Verb_main"/></e>
<e><p><l>trufar</l><r>unspecified</r></p><par n="Verb_main"/></e>
<e><p><l>truhanear</l><r>unspecified</r></p><par n="Verb_main"/></e>
<e><p><l>trujamanear</l><r>unspecified</r></p><par n="Verb_main"/></e>
<e><p><l>truncar</l><r>unspecified</r></p><par n="Verb_main"/></e>
<e><p><l>tuberculizar</l><r>unspecified</r></p><par n="Verb_main"/></e>
<e><p><l>tullecer</l><r>unspecified</r></p><par n="Verb_main"/></e>
<e><p><l>tullir</l><r>unspecified</r></p><par n="Verb_main"/></e>
<e><p><l>tullir</l><r>ñuk'ucha<s n="transitivity"/>trans</r></p><par n="Verb_main"/></e>
    <e><p><l>tullirse_de_las_pies</l><r>such'uya</r></p><par n="Verb_main"/></e>
    <e><p><l>tullirse_de_las_brazos</l><r>ñuk'uya</r></p><par n="Verb_main"/></e>
    <e><p><l>tullirse_de_las_manos</l><r>ñuk'uya</r></p><par n="Verb_main"/></e>
     <e><p><l>tullir</l><r>ñuk'uya<s n="obj"/>brazo</r></p><par n="Verb_main"/></e>
    <e><p><l>tullir</l><r>ñuk'uya<s n="obj"/>mano</r></p><par n="Verb_main"/></e>
     <e><p><l>tullir</l><r>such'uya<s n="obj"/>pie</r></p><par n="Verb_main"/></e>
    <e><p><l>tullir</l><r>nata<s n="transitivity"/>rflx</r></p><par n="Verb_main"/></e>
<e><p><l>tumbar</l><r>kumpa</r></p><par n="Verb_main"/></e>
<e><p><l>tumbar</l><r>urma<s n="add_mi"/>+Caus<s n="transitivity"/>trans</r></p><par n="Verb_main"/></e>
<e><p><l>tumbar</l><r>thuñi<s n="add_mi"/>+Caus<s n="transitivity"/>trans</r></p><par n="Verb_main"/></e>
<!-- intrans. -se -->
<e><p><l>tumbar</l><r>urma<s n="transitivity"/>rflx</r></p><par n="Verb_main"/></e>
<e><p><l>tumbar</l><r>thuñi<s n="transitivity"/>rflx</r></p><par n="Verb_main"/></e>
<e><p><l>tumultuar</l><r>unspecified</r></p><par n="Verb_main"/></e>
<e><p><l>tunantear</l><r>unspecified</r></p><par n="Verb_main"/></e>
<e><p><l>tunar</l><r>unspecified</r></p><par n="Verb_main"/></e>
<e><p><l>tundir</l><r>unspecified</r></p><par n="Verb_main"/></e>
<e><p><l>tunear</l><r>unspecified</r></p><par n="Verb_main"/></e>
    <e><p><l>tupir</l><r>pipu</r></p><par n="Verb_main"/></e>
<e><p><l>tupir</l><r>ruk'i</r></p><par n="Verb_main"/></e>
<e><p><l>turbar</l><r>thanqu</r></p><par n="Verb_main"/></e>
<e><p><l>turbar</l><r>muspha<s n="add_mi"/>+Caus<s n="transitivity"/>trans</r></p><par n="Verb_main"/></e>
<e><p><l>turbar</l><r>ch'iqmi</r></p><par n="Verb_main"/></e>
<e><p><l>turbar</l><r>unspecified</r></p><par n="Verb_main"/></e>
<e><p><l>turbinar</l><r>unspecified</r></p><par n="Verb_main"/></e>
<e><p><l>turificar</l><r>unspecified</r></p><par n="Verb_main"/></e>
<e><p><l>turnar</l><r>unspecified</r></p><par n="Verb_main"/></e>
<e><p><l>turnar</l><r>mit'a<s n="add_mi"/>+Rzpr+Rflx<s n="transitivity"/>rzpr</r></p><par n="Verb_main"/></e>
<e><p><l>turrar</l><r>unspecified</r></p><par n="Verb_main"/></e>
<e><p><l>tusar</l><r>unspecified</r></p><par n="Verb_main"/></e>
<e><p><l>tutear</l><r>unspecified</r></p><par n="Verb_main"/></e>
<e><p><l>tutelar</l><r>unspecified</r></p><par n="Verb_main"/></e>
<e><p><l>ubicar</l><r>chura</r></p><par n="Verb_main"/></e>
<e><p><l>ufanar</l><r>unspecified</r></p><par n="Verb_main"/></e>
<e><p><l>ulcerar</l><r>unspecified</r></p><par n="Verb_main"/></e>
<e><p><l>ultimar</l><r>unspecified</r></p><par n="Verb_main"/></e>
    <e><p><l>ultrajar</l><r>allqucha</r></p><par n="Verb_main"/></e>
    <e><p><l>ultrajar</l><r>map'acha</r></p><par n="Verb_main"/></e>
    <e><p><l>ultrajar</l><r>pisicha</r></p><par n="Verb_main"/></e>
    <e><p><l>ultrajar</l><r>sarucha</r></p><par n="Verb_main"/></e>
<e><p><l>ultrapasar</l><r>unspecified</r></p><par n="Verb_main"/></e>
<e><p><l>ulular</l><r>unspecified</r></p><par n="Verb_main"/></e>
<!--     <e><p><l>uncir</l><r>hawi</r></p><par n="Verb_main"/></e> -->
<!--     <e><p><l>uncir</l><r>llusi</r></p><par n="Verb_main"/></e> -->
<e><p><l>uncir</l><r>t'inki</r></p><par n="Verb_main"/></e>
<e><p><l>undular</l><r>unspecified</r></p><par n="Verb_main"/></e>
    <e><p><l>ungir</l><r>hawi</r></p><par n="Verb_main"/></e>
    <e><p><l>ungir</l><r>llusi</r></p><par n="Verb_main"/></e>
<e><p><l>unificar</l><r>hukllacha</r></p><par n="Verb_main"/></e>
<e><p><l>uniformar</l><r>unspecified</r></p><par n="Verb_main"/></e>
  <e><p><l>unir</l><r>hukllacha</r></p><par n="Verb_main"/></e>
  <e><p><l>unir</l><r>huñu</r></p><par n="Verb_main"/></e>
  <e><p><l>unir</l><r>t'inki</r></p><par n="Verb_main"/></e>
  <!-- rezipr. -se -->
    <e><p><l>unir</l><r>huklla<s n="add_mi"/>+Rzpr+Rflx<s n="transitivity"/>rzpr</r></p><par n="Verb_main"/></e>
    <e><p><l>unir</l><r>huñu<s n="add_mi"/>+Rzpr+Rflx<s n="transitivity"/>rzpr</r></p><par n="Verb_main"/></e>
    <e><p><l>unir</l><r>t'inki<s n="add_mi"/>+Rzpr+Rflx<s n="transitivity"/>rzpr</r></p><par n="Verb_main"/></e>
<e><p><l>unisonar</l><r>unspecified</r></p><par n="Verb_main"/></e>
    <e><p><l>universalizar</l><r>tiqsicha</r></p><par n="Verb_main"/></e>
<e><p><l>universalizar</l><r>unspecified</r></p><par n="Verb_main"/></e>
    <e><p><l>untar</l><r>hawi</r></p><par n="Verb_main"/></e>
<e><p><l>untar</l><r>llusi</r></p><par n="Verb_main"/></e>
<e><p><l>upar</l><r>unspecified</r></p><par n="Verb_main"/></e>
<e><p><l>urbanizar</l><r>unspecified</r></p><par n="Verb_main"/></e>
<e><p><l>urdir</l><r>allwi</r></p><par n="Verb_main"/></e>
<e><p><l>urdir_tejido</l><r>allwi</r></p><par n="Verb_main"/></e>
<e><p><l>urgir</l><r>unspecified</r></p><par n="Verb_main"/></e>
<e><p><l>usucapir</l><r>unspecified</r></p><par n="Verb_main"/></e>
<e><p><l>usufructuar</l><r>unspecified</r></p><par n="Verb_main"/></e>
<e><p><l>usurpar</l><r>qichu<s n="add_mi"/>+Iprs+Rflx</r></p><par n="Verb_main"/></e>
<e><p><l>usurpar</l><r>wayka<s n="add_mi"/>+Rptn</r></p><par n="Verb_main"/></e>
  <!--  <e><p><l>utilizar</l><r>kamachiku</r></p><par n="Verb_main"/></e>
    <e><p><l>utilizar</l><r>allincha</r></p><par n="Verb_main"/></e>-->
<e><p><l>utilizar</l><r>unspecified</r></p><par n="Verb_main"/></e>
<e><p><l>vacar</l><r>unspecified</r></p><par n="Verb_main"/></e>
    <e><p><l>vaciar</l><r>ch'usaqya<s n="add_mi"/>+Caus</r></p><par n="Verb_main"/></e>
    <e><p><l>vaciar</l><r>qasi<s n="add_mi"/>+Caus</r></p><par n="Verb_main"/></e>
    <!--  [+Liq] -> líquidos    -->
    <e><p><l>vaciar</l><r>hich'a<s n="obj"/>[+Liq]</r></p><par n="Verb_main"/></e>
<e><p><l>vaciar</l><r>talli</r></p><par n="Verb_main"/></e>
    <e><p><l>vacilar</l><r>chankall<s n="add_mi"/>+Rep</r></p><par n="Verb_main"/></e>
<e><p><l>vacilar</l><r>iskaya</r></p><par n="Verb_main"/></e>
    <e><p><l>vacilar</l><r>thuki</r></p><par n="Verb_main"/></e>
<!--     <e><p><l>vacilar</l><r>yanqanmana</r></p><par n="Verb_main"/></e> -->
<e><p><l>vacunar</l><r>unspecified</r></p><par n="Verb_main"/></e>
<e><p><l>vadear</l><r>chimpa</r></p><par n="Verb_main"/></e>
<e><p><l>vagabundear</l><r>unspecified</r></p><par n="Verb_main"/></e>
<e><p><l>vagamundear</l><r>unspecified</r></p><par n="Verb_main"/></e>
<e><p><l>vagar</l><r>puri<s n="add_mi"/>+Rflx</r></p><par n="Verb_main"/></e>
    <e><p><l>vagar</l><r>thama<s n="add_mi"/>+Intrup</r></p><par n="Verb_main"/></e>
<e><p><l>vaguear</l><r>unspecified</r></p><par n="Verb_main"/></e>
<e><p><l>vahear</l><r>unspecified</r></p><par n="Verb_main"/></e>
<e><p><l>valer</l><r>chani</r></p><par n="Verb_main"/></e>
<e><p><l>valer</l><r>unspecified</r></p><par n="Verb_main"/></e>
<e><p><l>validar</l><r>unspecified</r></p><par n="Verb_main"/></e>
<e><p><l>vallar</l><r>unspecified</r></p><par n="Verb_main"/></e>
    <e><p><l>valorar</l><r>chanincha</r></p><par n="Verb_main"/></e>
<e><p><l>valorizar</l><r>unspecified</r></p><par n="Verb_main"/></e>
<e><p><l>valsar</l><r>unspecified</r></p><par n="Verb_main"/></e>
<e><p><l>valuar</l><r>unspecified</r></p><par n="Verb_main"/></e>
    <e><p><l>vanagloriar</l><r>qillpu<s n="transitivity"/>trans</r></p><par n="Verb_main"/></e>
    <e><p><l>vanagloriar</l><r>samincha<s n="transitivity"/>trans</r></p><par n="Verb_main"/></e>
    <!-- intrans. -se -->
    <e><p><l>vanagloriar</l><r>k'aski<s n="add_mi"/>+Rflx<s n="transitivity"/>rflx</r></p><par n="Verb_main"/></e>
    <e><p><l>vanagloriar</l><r>suma<s n="add_mi"/>+Aff+Rflx<s n="transitivity"/>rflx</r></p><par n="Verb_main"/></e>
<e><p><l>vanear</l><r>unspecified</r></p><par n="Verb_main"/></e>
<e><p><l>vaporar</l><r>unspecified</r></p><par n="Verb_main"/></e>
<e><p><l>vaporizar</l><r>unspecified</r></p><par n="Verb_main"/></e>
    <e><p><l>vaporizar</l><r>wapsi<s n="add_mi"/>+Caus<s n="transitivity"/>trans</r></p><par n="Verb_main"/></e>
    <e><p><l>vaporizar</l><r>wapsi<s n="transitivity"/>rflx</r></p><par n="Verb_main"/></e>
<e><p><l>vapulear</l><r>unspecified</r></p><par n="Verb_main"/></e>
<e><p><l>varar</l><r>unspecified</r></p><par n="Verb_main"/></e>
<e><p><l>varear</l><r>unspecified</r></p><par n="Verb_main"/></e>
<e><p><l>variar</l><r>rikch'a<s n="add_mi"/>+Caus<s n="preform"/>#hukman</r></p><par n="Verb_main"/></e>
<e><p><l>variar</l><r>unspecified</r></p><par n="Verb_main"/></e>
    <e><p><l>vaticinar</l><r>umulli</r></p><par n="Verb_main"/></e>
    <e><p><l>vaticinar</l><r>watu</r></p><par n="Verb_main"/></e>
<e><p><l>vedar</l><r>hark'a</r></p><par n="Verb_main"/></e>
<!-- <e><p><l>vedar</l><r>amani</r></p><par n="Verb_main"/></e> -->
<e><p><l>vegetar</l><r>unspecified</r></p><par n="Verb_main"/></e>
<e><p><l>vehicular</l><r>unspecified</r></p><par n="Verb_main"/></e>
<e><p><l>vehiculizar</l><r>unspecified</r></p><par n="Verb_main"/></e>
<e><p><l>vejar</l><r>unspecified</r></p><par n="Verb_main"/></e>
    <e><p><l>velar</l><r>arariwa</r></p><par n="Verb_main"/></e>
<e><p><l>velar</l><r>rikch'a</r></p><par n="Verb_main"/></e>
<e><p><l>velicar</l><r>unspecified</r></p><par n="Verb_main"/></e>
<e><p><l>vencer</l><r>ati<s n="add_mi"/>+Rep</r></p><par n="Verb_main"/></e>
    <e><p><l>vencer</l><r>llalli</r></p><par n="Verb_main"/></e>
<e><p><l>vendar</l><r>wanku</r></p><par n="Verb_main"/></e>
<!-- TODO: rantikuy -> vender? (aya. yes, but cuzco?) -->
<!-- <e><p><l>vender</l><r>ranti<s n="add_mi"/>+Rflx</r></p><par n="Verb_main"/></e> -->
<e><p><l>vender</l><r>rana</r></p><par n="Verb_main"/></e>
<e><p><l>vender</l><r>qhatu</r></p><par n="Verb_main"/></e>
<e><p><l>vendimiar</l><r>unspecified</r></p><par n="Verb_main"/></e>
    <e><p><l>venerar</l><r>apucha</r></p><par n="Verb_main"/></e>
<e><p><l>venerar</l><r>yupaycha</r></p><par n="Verb_main"/></e>
<e><p><l>vengar</l><r>unspecified</r></p><par n="Verb_main"/></e>
<e><p><l>venir</l><r>hamu</r></p><par n="Verb_main"/></e>
<e><p><l>ventanear</l><r>unspecified</r></p><par n="Verb_main"/></e>
<e><p><l>ventear</l><r>wayra</r></p><par n="Verb_main"/></e>
<e><p><l>ventilar</l><r>unspecified</r></p><par n="Verb_main"/></e>
    <e><p><l>ventilar</l><r>wayra<s n="add_mi"/>+Caus</r></p><par n="Verb_main"/></e>
<e><p><l>ventiscar</l><r>unspecified</r></p><par n="Verb_main"/></e>
<e><p><l>ventisquear</l><r>unspecified</r></p><par n="Verb_main"/></e>
    <e><p><l>ventosear</l><r>chhakcha</r></p><par n="Verb_main"/></e>
<e><p><l>ventosear</l><r>supi</r></p><par n="Verb_main"/></e>
<e><p><l>veranear</l><r>unspecified</r></p><par n="Verb_main"/></e>
<e><p><l>verbalizar</l><r>unspecified</r></p><par n="Verb_main"/></e>
<e><p><l>verdear</l><r>unspecified</r></p><par n="Verb_main"/></e>
<e><p><l>verdecer</l><r>unspecified</r></p><par n="Verb_main"/></e>
<e><p><l>verguear</l><r>unspecified</r></p><par n="Verb_main"/></e>
    <e><p><l>verificar</l><r>chiqaqcha</r></p><par n="Verb_main"/></e>
<e><p><l>verificar</l><r>sullullcha</r></p><par n="Verb_main"/></e>
<e><p><l>verilear</l><r>unspecified</r></p><par n="Verb_main"/></e>
<e><p><l>ver</l><r>riku</r></p><par n="Verb_main"/></e>
<e><p><l>ver</l><r>riku<s n="add_mi"/>+Rzpr+Rflx<s n="transitivity"/>rzpr</r></p><par n="Verb_main"/></e>
<e><p><l>verraquear</l><r>unspecified</r></p><par n="Verb_main"/></e>
<e><p><l>versar</l><r>unspecified</r></p><par n="Verb_main"/></e>
<e><p><l>versificar</l><r>unspecified</r></p><par n="Verb_main"/></e>
<e><p><l>versionar</l><r>unspecified</r></p><par n="Verb_main"/></e>
<e><p><l>vertebrar</l><r>unspecified</r></p><par n="Verb_main"/></e>
    <e><p><l>verter</l><r>hich'a<s n="add_mi"/>+Aff</r></p><par n="Verb_main"/></e>
    <e><p><l>verter</l><r>talli</r></p><par n="Verb_main"/></e>
<e><p><l>verter</l><r>hillp'u</r></p><par n="Verb_main"/></e>
    <e><p><l>vestir</l><r>p'acha<s n="add_mi"/>+Caus<s n="transitivity"/>trans</r></p><par n="Verb_main"/></e>
    <e><p><l>vestir</l><r>p'acha<s n="add_mi"/>+Rflx<s n="transitivity"/>rflx</r></p><par n="Verb_main"/></e>
<e><p><l>vetar</l><r>unspecified</r></p><par n="Verb_main"/></e>
<e><p><l>vetear</l><r>unspecified</r></p><par n="Verb_main"/></e>
<e><p><l>viabilizar</l><r>unspecified</r></p><par n="Verb_main"/></e>
<e><p><l>viajar</l><r>puri</r></p><par n="Verb_main"/></e>
 <e><p><l>viajar</l><r>illa</r></p><par n="Verb_main"/></e>
    <e><p><l>viajar</l><r>ri</r></p><par n="Verb_main"/></e>
<e><p><l>viaticar</l><r>unspecified</r></p><par n="Verb_main"/></e>
<e><p><l>viborear</l><r>unspecified</r></p><par n="Verb_main"/></e>
<e><p><l>vibrar</l><r>unspecified</r></p><par n="Verb_main"/></e>
<e><p><l>vichar</l><r>unspecified</r></p><par n="Verb_main"/></e>
<e><p><l>viciar</l><r>unspecified</r></p><par n="Verb_main"/></e>
<e><p><l>victimar</l><r>unspecified</r></p><par n="Verb_main"/></e>
<e><p><l>vidriar</l><r>unspecified</r></p><par n="Verb_main"/></e>
<e><p><l>vigilar</l><r>qhawa<s n="add_mi"/>+MRep</r></p><par n="Verb_main"/></e>
<e><p><l>vigorar</l><r>unspecified</r></p><par n="Verb_main"/></e>
<e><p><l>vigorizar</l><r>unspecified</r></p><par n="Verb_main"/></e>
<e><p><l>vilipendiar</l><r>unspecified</r></p><par n="Verb_main"/></e>
<e><p><l>viltrotear</l><r>unspecified</r></p><par n="Verb_main"/></e>
<e><p><l>vincular</l><r>unspecified</r></p><par n="Verb_main"/></e>
<e><p><l>vindicar</l><r>unspecified</r></p><par n="Verb_main"/></e>
<e><p><l>violar</l><r>unspecified</r></p><par n="Verb_main"/></e>
<e><p><l>violar</l><r>yuqu</r></p><par n="Verb_main"/></e>
<e><p><l>violentar</l><r>unspecified</r></p><par n="Verb_main"/></e>
<e><p><l>virar</l><r>unspecified</r></p><par n="Verb_main"/></e>
<e><p><l>visar</l><r>unspecified</r></p><par n="Verb_main"/></e>
<e><p><l>visionar</l><r>unspecified</r></p><par n="Verb_main"/></e>
<e><p><l>visitar</l><r>watu<s n="add_mi"/>+Rflx<s n="transitivity"/>trans</r></p><par n="Verb_main"/></e>
<e><p><l>visitar</l><r>watu<s n="add_mi"/>+Rzpr+Rflx<s n="transitivity"/>rzpr</r></p><par n="Verb_main"/></e>
<e><p><l>vislumbrar</l><r>unspecified</r></p><par n="Verb_main"/></e>
<e><p><l>visualizar</l><r>unspecified</r></p><par n="Verb_main"/></e>
<e><p><l>vitalizar</l><r>unspecified</r></p><par n="Verb_main"/></e>
<e><p><l>vitorear</l><r>haylli</r></p><par n="Verb_main"/></e>
<e><p><l>vitorear</l><r>unspecified</r></p><par n="Verb_main"/></e>
<e><p><l>vitrificar</l><r>unspecified</r></p><par n="Verb_main"/></e>
<e><p><l>vituallar</l><r>unspecified</r></p><par n="Verb_main"/></e>
<e><p><l>vituperar</l><r>unspecified</r></p><par n="Verb_main"/></e>
<e><p><l>vivaquear</l><r>unspecified</r></p><par n="Verb_main"/></e>
    <e><p><l>vivificar</l><r>kawsa<s n="add_mi"/>+Inch+Caus</r></p><par n="Verb_main"/></e>
<e><p><l>vivificar</l><r>unspecified</r></p><par n="Verb_main"/></e>
<e><p><l>vivir</l><r>kawsa</r></p><par n="Verb_main"/></e>
    <e><p><l>vivir</l><r>tiya</r></p><par n="Verb_main"/></e>
<e><p><l>vocalizar</l><r>unspecified</r></p><par n="Verb_main"/></e>
<e><p><l>vocear</l><r>waqya<s n="add_mi"/>+Intrup</r></p><par n="Verb_main"/></e>
<e><p><l>vocear</l><r>qaya<s n="add_mi"/>+Intrup</r></p><par n="Verb_main"/></e>
    <e><p><l>vociferar</l><r>ch'aqwa</r></p><par n="Verb_main"/></e>
    <e><p><l>vociferar</l><r>ruqwa</r></p><par n="Verb_main"/></e>
    <e><p><l>vocinglear</l><r>laqla</r></p><par n="Verb_main"/></e>
<e><p><l>volar</l><r>phawa</r></p><par n="Verb_main"/></e>
<e><p><l>volatilizar</l><r>unspecified</r></p><par n="Verb_main"/></e>
<e><p><l>volcar</l><r>t'ikra</r></p><par n="Verb_main"/></e>
<e><p><l>volear</l><r>unspecified</r></p><par n="Verb_main"/></e>
<e><p><l>volitar</l><r>unspecified</r></p><par n="Verb_main"/></e>
<e><p><l>voltear</l><r>muyu</r></p><par n="Verb_main"/></e>
<e><p><l>voltear</l><r>t'ikra</r></p><par n="Verb_main"/></e>
<e><p><l>voltejear</l><r>unspecified</r></p><par n="Verb_main"/></e>  
<e><p><l>volver</l><r>kuti<s n="transitivity"/>intrans</r></p><par n="Verb_main"/></e>
<!-- volver a hacer -> -pa  -->
<e><p><l>volver</l><r>++Rep<s n="moveToHead_mi"/>++Rep</r></p><par n="Verb_main"/></e>
<!-- intrans. -se  -> nouns: tuku -man -->
<e><p><l>volver</l><r>tuku<s n="transitivity"/>rflx<s n="moveToCpred_mi"/>++Dat</r></p><par n="Verb_main"/></e>
<!-- intrans. -se -> adjetives: adj-ya- -->
<e><p><l>volver</l><r>++Autotrs<s n="moveToCpred_mi"/>++Autotrs<s n="transitivity"/>rflx</r></p><par n="Verb_main"/></e>
    <e><p><l>volverse_ciego</l><r>ñawsaya<s n="transitivity"/>rflx</r></p><par n="Verb_main"/></e>
    <e><p><l>volverse_diablo</l><r>saqracha<s n="add_mi"/>+Rflx<s n="transitivity"/>rflx</r></p><par n="Verb_main"/></e>
    <e><p><l>volverse_loco</l><r>waq'aya<s n="transitivity"/>rflx</r></p><par n="Verb_main"/></e>
    <e><p><l>volverse_nuevo</l><r>musuqya<s n="transitivity"/>rflx</r></p><par n="Verb_main"/></e>
    <e><p><l>volverse_ronco</l><r>ch'akaya<s n="transitivity"/>rflx</r></p><par n="Verb_main"/></e>    
<e><p><l>vomitar</l><r>aqtu</r></p><par n="Verb_main"/></e>
<e><p><l>vomitar</l><r>qipna</r></p><par n="Verb_main"/></e>
<e><p><l>vosear</l><r>unspecified</r></p><par n="Verb_main"/></e>
<e><p><l>votar</l><r>unspecified</r></p><par n="Verb_main"/></e>
<e><p><l>vulcanizar</l><r>unspecified</r></p><par n="Verb_main"/></e>
<e><p><l>vulgarizar</l><r>unspecified</r></p><par n="Verb_main"/></e>
<e><p><l>vulnerar</l><r>unspecified</r></p><par n="Verb_main"/></e>
<e><p><l>yacer</l><r>chuta<s n="add_mi"/>+Perdur</r></p><par n="Verb_main"/></e>
    <e><p><l>yacer</l><r>siri<s n="add_mi"/>+Perdur</r></p><par n="Verb_main"/></e>
    <e><p><l>yacer</l><r>wikch'u<s n="add_mi"/>+Perdur</r></p><par n="Verb_main"/></e>
    <e><p><l>yantar</l><r>mikhu</r></p><par n="Verb_main"/></e>
<e><p><l>yerbear</l><r>unspecified</r></p><par n="Verb_main"/></e>
<e><p><l>yodar</l><r>unspecified</r></p><par n="Verb_main"/></e>
<e><p><l>yodurar</l><r>unspecified</r></p><par n="Verb_main"/></e>
<e><p><l>yugular</l><r>unspecified</r></p><par n="Verb_main"/></e>
<e><p><l>yuxtaponer</l><r>unspecified</r></p><par n="Verb_main"/></e>
<e><p><l>zabordar</l><r>unspecified</r></p><par n="Verb_main"/></e>
<e><p><l>zafar</l><r>unspecified</r></p><par n="Verb_main"/></e>
<e><p><l>zaherir</l><r>unspecified</r></p><par n="Verb_main"/></e>
<e><p><l>zahondar</l><r>unspecified</r></p><par n="Verb_main"/></e>
<e><p><l>zalear</l><r>unspecified</r></p><par n="Verb_main"/></e>
<e><p><l>zamarrear</l><r>unspecified</r></p><par n="Verb_main"/></e>
<e><p><l>zambullir</l><r>challpu</r></p><par n="Verb_main"/></e>
    <e><p><l>zambullir</l><r>chhulla</r></p><par n="Verb_main"/></e>
<e><p><l>zampar</l><r>unspecified</r></p><par n="Verb_main"/></e>
<e><p><l>zampear</l><r>unspecified</r></p><par n="Verb_main"/></e>
<e><p><l>zancadillear</l><r>unspecified</r></p><par n="Verb_main"/></e>
<e><p><l>zancajear</l><r>unspecified</r></p><par n="Verb_main"/></e>
<e><p><l>zanganear</l><r>unspecified</r></p><par n="Verb_main"/></e>
<e><p><l>zangarrear</l><r>unspecified</r></p><par n="Verb_main"/></e>
<e><p><l>zangolotear</l><r>unspecified</r></p><par n="Verb_main"/></e>
<e><p><l>zangotear</l><r>unspecified</r></p><par n="Verb_main"/></e>
<e><p><l>zanjar</l><r>unspecified</r></p><par n="Verb_main"/></e>
<e><p><l>zanquear</l><r>unspecified</r></p><par n="Verb_main"/></e>
<e><p><l>zapar</l><r>unspecified</r></p><par n="Verb_main"/></e>
<e><p><l>zaparrastrar</l><r>unspecified</r></p><par n="Verb_main"/></e>
    <e><p><l>zapatear</l><r>t'aqtaya</r></p><par n="Verb_main"/></e>
<e><p><l>zapatear</l><r>unspecified</r></p><par n="Verb_main"/></e>
<e><p><l>zapear</l><r>unspecified</r></p><par n="Verb_main"/></e>
<e><p><l>zaquear</l><r>unspecified</r></p><par n="Verb_main"/></e>
    <e><p><l>zarandear</l><r>suysu</r></p><par n="Verb_main"/></e>
    <e><p><l>zarandear</l><r>qachi<s n="add_mi"/>+Intrup</r></p><par n="Verb_main"/></e>
<e><p><l>zarandear</l><r>unspecified</r></p><par n="Verb_main"/></e>
<e><p><l>zarcear</l><r>unspecified</r></p><par n="Verb_main"/></e>
<e><p><l>zarpar</l><r>unspecified</r></p><par n="Verb_main"/></e>
<e><p><l>zarpear</l><r>unspecified</r></p><par n="Verb_main"/></e>
<e><p><l>zascandilear</l><r>unspecified</r></p><par n="Verb_main"/></e>
    <e><p><l>zigzagear</l><r>q'inqu<s n="add_mi"/>+Intrup</r></p><par n="Verb_main"/></e>
<e><p><l>zigzagear</l><r>t'inqu</r></p><par n="Verb_main"/> </e>
<e><p><l>zollipar</l><r>unspecified</r></p><par n="Verb_main"/></e>
  <e><p><l>zoncear</l><r>upa<s n="add_mi"/>+Intrup</r></p><par n="Verb_main"/></e>
   <e><p><l>zonzear</l><r>upa<s n="add_mi"/>+Intrup</r></p><par n="Verb_main"/></e>
   <!-- <e><p><l>zonzear</l><r>uparaya</r></p><par n="Verb_main"/></e>
    <e><p><l>zonzear</l><r>utiraya</r></p><par n="Verb_main"/></e>-->
<e><p><l>zozobrar</l><r>unspecified</r></p><par n="Verb_main"/></e>
<e><p><l>zulacar</l><r>unspecified</r></p><par n="Verb_main"/></e>
<e><p><l>zullar</l><r>unspecified</r></p><par n="Verb_main"/></e>
    <e><p><l>zumbar</l><r>hunya</r></p><par n="Verb_main"/></e>
    <e><p><l>zumbar</l><r>rukhukuku</r></p><par n="Verb_main"/></e>
    <e><p><l>zumbar</l><r>wanwa</r></p><par n="Verb_main"/></e>
<e><p><l>zunchar</l><r>unspecified</r></p><par n="Verb_main"/></e>
    <e><p><l>zurcir</l><r>sira</r></p><par n="Verb_main"/></e>
<e><p><l>zurcir</l><r>t'iri</r></p><par n="Verb_main"/></e>
<e><p><l>zurear</l><r>unspecified</r></p><par n="Verb_main"/></e>
<e><p><l>zurrar</l><r>waqta</r></p><par n="Verb_main"/> </e>
<e><p><l>zurrar</l><r>hasut'i</r></p><par n="Verb_main"/> </e>
<e><p><l>zurrar</l><r>p'ana</r></p><par n="Verb_main"/> </e>
<e><p><l>zurrar</l><r>unspecified</r></p><par n="Verb_main"/> </e>
<e><p><l>zurriagar</l><r>unspecified</r></p><par n="Verb_main"/></e>
</section>
